<mediawiki xmlns="http://www.mediawiki.org/xml/export-0.10/" xmlns:xsi="http://www.w3.org/2001/XMLSchema-instance" xsi:schemaLocation="http://www.mediawiki.org/xml/export-0.10/ http://www.mediawiki.org/xml/export-0.10.xsd" version="0.10" xml:lang="bg">
  <siteinfo>
    <sitename>Уикиречник</sitename>
    <dbname>bgwiktionary</dbname>
    <base>https://bg.wiktionary.org/wiki/%D0%A3%D0%B8%D0%BA%D0%B8%D1%80%D0%B5%D1%87%D0%BD%D0%B8%D0%BA:%D0%9D%D0%B0%D1%87%D0%B0%D0%BB%D0%BD%D0%B0_%D1%81%D1%82%D1%80%D0%B0%D0%BD%D0%B8%D1%86%D0%B0</base>
    <generator>MediaWiki 1.42.0-wmf.18</generator>
    <case>case-sensitive</case>
    <namespaces>
      <namespace key="-2" case="case-sensitive">Медия</namespace>
      <namespace key="-1" case="first-letter">Специални</namespace>
      <namespace key="0" case="case-sensitive" />
      <namespace key="1" case="case-sensitive">Беседа</namespace>
      <namespace key="2" case="first-letter">Потребител</namespace>
      <namespace key="3" case="first-letter">Потребител беседа</namespace>
      <namespace key="4" case="case-sensitive">Уикиречник</namespace>
      <namespace key="5" case="case-sensitive">Уикиречник беседа</namespace>
      <namespace key="6" case="case-sensitive">Файл</namespace>
      <namespace key="7" case="case-sensitive">Файл беседа</namespace>
      <namespace key="8" case="first-letter">МедияУики</namespace>
      <namespace key="9" case="first-letter">МедияУики беседа</namespace>
      <namespace key="10" case="case-sensitive">Шаблон</namespace>
      <namespace key="11" case="case-sensitive">Шаблон беседа</namespace>
      <namespace key="12" case="case-sensitive">Помощ</namespace>
      <namespace key="13" case="case-sensitive">Помощ беседа</namespace>
      <namespace key="14" case="case-sensitive">Категория</namespace>
      <namespace key="15" case="case-sensitive">Категория беседа</namespace>
      <namespace key="100" case="case-sensitive">Словоформи</namespace>
      <namespace key="101" case="case-sensitive">Словоформи беседа</namespace>
      <namespace key="710" case="case-sensitive">TimedText</namespace>
      <namespace key="711" case="case-sensitive">TimedText talk</namespace>
      <namespace key="828" case="case-sensitive">Модул</namespace>
      <namespace key="829" case="case-sensitive">Модул беседа</namespace>
      <namespace key="2300" case="case-sensitive">Gadget</namespace>
      <namespace key="2301" case="case-sensitive">Gadget talk</namespace>
      <namespace key="2302" case="case-sensitive">Gadget definition</namespace>
      <namespace key="2303" case="case-sensitive">Gadget definition talk</namespace>
    </namespaces>
  </siteinfo>
  <page>
    <title>Шаблон:Словоформи/цакам</title>
    <ns>10</ns>
    <id>568868</id>
    <revision>
      <id>600848</id>
      <timestamp>2005-05-12T11:41:31Z</timestamp>
      <contributor>
        <username>Bgbot</username>
        <id>83</id>
      </contributor>
      <comment>Борислав: Шаблон със словоформи</comment>
      <model>wikitext</model>
      <format>text/x-wiki</format>
      <text bytes="18430" xml:space="preserve">{{Шаблон:Словоформи/Глагол|
  ОСНОВНА ФОРМА = цакам
| СЕГ.ВР., 1Л., ЕД.Ч. = ца·кам
| СЕГ.ВР., 1Л., МН.Ч. = ца·ка·ме
| СЕГ.ВР., 2Л., ЕД.Ч. = ца·каш
| СЕГ.ВР., 2Л., МН.Ч. = ца·ка·те
| СЕГ.ВР., 3Л., ЕД.Ч. = ца·ка
| СЕГ.ВР., 3Л., МН.Ч. = ца·кат
| МИН.СВ.ВР., 1Л., ЕД.Ч. = ца·ках
| МИН.СВ.ВР., 1Л., МН.Ч. = ца·ках·ме
| МИН.СВ.ВР., 2Л., ЕД.Ч. = ца·ка
| МИН.СВ.ВР., 2Л., МН.Ч. = ца·ках·те
| МИН.СВ.ВР., 3Л., ЕД.Ч. = ца·ка
| МИН.СВ.ВР., 3Л., МН.Ч. = ца·ка·ха
| МИН.НЕСВ.ВР., 1Л., ЕД.Ч. = ца·ках
| МИН.НЕСВ.ВР., 1Л., МН.Ч. = ца·ках·ме
| МИН.НЕСВ.ВР., 2Л., ЕД.Ч. = ца·ка·ше
| МИН.НЕСВ.ВР., 2Л., МН.Ч. = ца·ках·те
| МИН.НЕСВ.ВР., 3Л., ЕД.Ч. = ца·ка·ше
| МИН.НЕСВ.ВР., 3Л., МН.Ч. = ца·ка·ха
| МИН.НЕОПР.ВР., 1Л., ЕД.Ч., М.Р. = цакал съм
| МИН.НЕОПР.ВР., 1Л., ЕД.Ч., Ж.Р. = цакала съм
| МИН.НЕОПР.ВР., 1Л., ЕД.Ч., СР.Р. = цакало съм
| МИН.НЕОПР.ВР., 1Л., МН.Ч. = цакали сме
| МИН.НЕОПР.ВР., 2Л., ЕД.Ч., М.Р. = цакал си
| МИН.НЕОПР.ВР., 2Л., ЕД.Ч., Ж.Р. = цакала си
| МИН.НЕОПР.ВР., 2Л., ЕД.Ч., СР.Р. = цакало си
| МИН.НЕОПР.ВР., 2Л., МН.Ч. = цакали сте
| МИН.НЕОПР.ВР., 3Л., ЕД.Ч., М.Р. = цакал е
| МИН.НЕОПР.ВР., 3Л., ЕД.Ч., Ж.Р. = цакала е
| МИН.НЕОПР.ВР., 3Л., ЕД.Ч., СР.Р. = цакало е
| МИН.НЕОПР.ВР., 3Л., МН.Ч. = цакали са
| МИН.ПРЕД.ВР., 1Л., ЕД.Ч., М.Р. = бях цакал
| МИН.ПРЕД.ВР., 1Л., ЕД.Ч., Ж.Р. = бях цакала
| МИН.ПРЕД.ВР., 1Л., ЕД.Ч., СР.Р. = бях цакало
| МИН.ПРЕД.ВР., 1Л., МН.Ч. = бяхме цакали
| МИН.ПРЕД.ВР., 2Л., ЕД.Ч., М.Р. = беше цакал
| МИН.ПРЕД.ВР., 2Л., ЕД.Ч., Ж.Р. = беше цакала
| МИН.ПРЕД.ВР., 2Л., ЕД.Ч., СР.Р. = беше цакало
| МИН.ПРЕД.ВР., 2Л., МН.Ч. = бяхте цакали
| МИН.ПРЕД.ВР., 3Л., ЕД.Ч., М.Р. = беше цакал
| МИН.ПРЕД.ВР., 3Л., ЕД.Ч., Ж.Р. = беше цакала
| МИН.ПРЕД.ВР., 3Л., ЕД.Ч., СР.Р. = беше цакало
| МИН.ПРЕД.ВР., 3Л., МН.Ч. = бяха цакали
| БЪД.ВР., 1Л., ЕД.Ч. = ще цакам
| БЪД.ВР., 1Л., МН.Ч. = ще цакаме
| БЪД.ВР., 2Л., ЕД.Ч. = ще цакаш
| БЪД.ВР., 2Л., МН.Ч. = ще цакате
| БЪД.ВР., 3Л., ЕД.Ч. = ще цака
| БЪД.ВР., 3Л., МН.Ч. = ще цакат
| БЪД.ПРЕД.ВР., 1Л., ЕД.Ч., М.Р. = ще съм цакал
| БЪД.ПРЕД.ВР., 1Л., ЕД.Ч., Ж.Р. = ще съм цакала
| БЪД.ПРЕД.ВР., 1Л., ЕД.Ч., СР.Р. = ще съм цакало
| БЪД.ПРЕД.ВР., 1Л., МН.Ч. = ще сме цакали
| БЪД.ПРЕД.ВР., 2Л., ЕД.Ч., М.Р. = ще си цакал
| БЪД.ПРЕД.ВР., 2Л., ЕД.Ч., Ж.Р. = ще си цакала
| БЪД.ПРЕД.ВР., 2Л., ЕД.Ч., СР.Р. = ще си цакало
| БЪД.ПРЕД.ВР., 2Л., МН.Ч. = ще сте цакали
| БЪД.ПРЕД.ВР., 3Л., ЕД.Ч., М.Р. = ще е цакал
| БЪД.ПРЕД.ВР., 3Л., ЕД.Ч., Ж.Р. = ще е цакала
| БЪД.ПРЕД.ВР., 3Л., ЕД.Ч., СР.Р. = ще е цакало
| БЪД.ПРЕД.ВР., 3Л., МН.Ч. = ще са цакали
| БЪД.ВР. В МИН., 1Л., ЕД.Ч. = щях да цакам
| БЪД.ВР. В МИН., 1Л., МН.Ч. = щяхме да цакаме
| БЪД.ВР. В МИН., 2Л., ЕД.Ч. = щеше да цакаш
| БЪД.ВР. В МИН., 2Л., МН.Ч. = щяхте да цакате
| БЪД.ВР. В МИН., 3Л., ЕД.Ч. = щеше да цака
| БЪД.ВР. В МИН., 3Л., МН.Ч. = щяха да цакат
| БЪД.ПРЕД.ВР. В МИН., 1Л., ЕД.Ч., М.Р. = щях да съм цакал
| БЪД.ПРЕД.ВР. В МИН., 1Л., ЕД.Ч., Ж.Р. = щях да съм цакала
| БЪД.ПРЕД.ВР. В МИН., 1Л., ЕД.Ч., СР.Р. = щях да съм цакало
| БЪД.ПРЕД.ВР. В МИН., 1Л., МН.Ч. = щяхме да сме цакали
| БЪД.ПРЕД.ВР. В МИН., 2Л., ЕД.Ч., М.Р. = щеше да си цакал
| БЪД.ПРЕД.ВР. В МИН., 2Л., ЕД.Ч., Ж.Р. = щеше да си цакала
| БЪД.ПРЕД.ВР. В МИН., 2Л., ЕД.Ч., СР.Р. = щеше да си цакало
| БЪД.ПРЕД.ВР. В МИН., 2Л., МН.Ч. = щяхте да сте цакали
| БЪД.ПРЕД.ВР. В МИН., 3Л., ЕД.Ч., М.Р. = щеше да е цакал
| БЪД.ПРЕД.ВР. В МИН., 3Л., ЕД.Ч., Ж.Р. = щеше да е цакала
| БЪД.ПРЕД.ВР. В МИН., 3Л., ЕД.Ч., СР.Р. = щеше да е цакало
| БЪД.ПРЕД.ВР. В МИН., 3Л., МН.Ч. = щяха да са цакали
| ПР.НАКЛ., СЕГ.ВР., 1Л., ЕД.Ч., М.Р. = цакал съм
| ПР.НАКЛ., СЕГ.ВР., 1Л., ЕД.Ч., Ж.Р. = цакала съм
| ПР.НАКЛ., СЕГ.ВР., 1Л., ЕД.Ч., СР.Р. = цакало съм
| ПР.НАКЛ., СЕГ.ВР., 1Л., МН.Ч. = цакали сме
| ПР.НАКЛ., СЕГ.ВР., 2Л., ЕД.Ч., М.Р. = цакал си
| ПР.НАКЛ., СЕГ.ВР., 2Л., ЕД.Ч., Ж.Р. = цакала си
| ПР.НАКЛ., СЕГ.ВР., 2Л., ЕД.Ч., СР.Р. = цакало си
| ПР.НАКЛ., СЕГ.ВР., 2Л., МН.Ч. = цакали сте
| ПР.НАКЛ., СЕГ.ВР., 3Л., ЕД.Ч., М.Р. = цакал (е)
| ПР.НАКЛ., СЕГ.ВР., 3Л., ЕД.Ч., Ж.Р. = цакала (е)
| ПР.НАКЛ., СЕГ.ВР., 3Л., ЕД.Ч., СР.Р. = цакало (е)
| ПР.НАКЛ., СЕГ.ВР., 3Л., МН.Ч. = цакали (са)
| ПР.НАКЛ., МИН.СВ.ВР., 1Л., ЕД.Ч., М.Р. = цакал съм
| ПР.НАКЛ., МИН.СВ.ВР., 1Л., ЕД.Ч., Ж.Р. = цакала съм
| ПР.НАКЛ., МИН.СВ.ВР., 1Л., ЕД.Ч., СР.Р. = цакало съм
| ПР.НАКЛ., МИН.СВ.ВР., 1Л., МН.Ч. = цакали сме
| ПР.НАКЛ., МИН.СВ.ВР., 2Л., ЕД.Ч., М.Р. = цакал си
| ПР.НАКЛ., МИН.СВ.ВР., 2Л., ЕД.Ч., Ж.Р. = цакала си
| ПР.НАКЛ., МИН.СВ.ВР., 2Л., ЕД.Ч., СР.Р. = цакало си
| ПР.НАКЛ., МИН.СВ.ВР., 2Л., МН.Ч. = цакали сте
| ПР.НАКЛ., МИН.СВ.ВР., 3Л., ЕД.Ч., М.Р. = цакал (е)
| ПР.НАКЛ., МИН.СВ.ВР., 3Л., ЕД.Ч., Ж.Р. = цакала (е)
| ПР.НАКЛ., МИН.СВ.ВР., 3Л., ЕД.Ч., СР.Р. = цакало (е)
| ПР.НАКЛ., МИН.СВ.ВР., 3Л., МН.Ч. = цакали (са)
| ПР.НАКЛ., МИН.НЕОПР.ВР., 1Л., ЕД.Ч., М.Р. = бил съм цакал
| ПР.НАКЛ., МИН.НЕОПР.ВР., 1Л., ЕД.Ч., Ж.Р. = била съм цакала
| ПР.НАКЛ., МИН.НЕОПР.ВР., 1Л., ЕД.Ч., СР.Р. = било съм цакало
| ПР.НАКЛ., МИН.НЕОПР.ВР., 1Л., МН.Ч. = били сме цакали
| ПР.НАКЛ., МИН.НЕОПР.ВР., 2Л., ЕД.Ч., М.Р. = бил си цакал
| ПР.НАКЛ., МИН.НЕОПР.ВР., 2Л., ЕД.Ч., Ж.Р. = била си цакала
| ПР.НАКЛ., МИН.НЕОПР.ВР., 2Л., ЕД.Ч., СР.Р. = било си цакало
| ПР.НАКЛ., МИН.НЕОПР.ВР., 2Л., МН.Ч. = били сте цакали
| ПР.НАКЛ., МИН.НЕОПР.ВР., 3Л., ЕД.Ч., М.Р. = бил (е) цакал
| ПР.НАКЛ., МИН.НЕОПР.ВР., 3Л., ЕД.Ч., Ж.Р. = била (е) цакала
| ПР.НАКЛ., МИН.НЕОПР.ВР., 3Л., ЕД.Ч., СР.Р. = било (е) цакало
| ПР.НАКЛ., МИН.НЕОПР.ВР., 3Л., МН.Ч. = били (са) цакали
| ПР.НАКЛ., БЪД.ВР., 1Л., ЕД.Ч., М.Р. = щял съм да цакам
| ПР.НАКЛ., БЪД.ВР., 1Л., ЕД.Ч., Ж.Р. = щяла съм да цакам
| ПР.НАКЛ., БЪД.ВР., 1Л., ЕД.Ч., СР.Р. = щяло съм да цакам
| ПР.НАКЛ., БЪД.ВР., 1Л., МН.Ч. = щели сме да цакаме
| ПР.НАКЛ., БЪД.ВР., 2Л., ЕД.Ч., М.Р. = щял си да цакаш
| ПР.НАКЛ., БЪД.ВР., 2Л., ЕД.Ч., Ж.Р. = щяла си да цакаш
| ПР.НАКЛ., БЪД.ВР., 2Л., ЕД.Ч., СР.Р. = щяло си да цакаш
| ПР.НАКЛ., БЪД.ВР., 2Л., МН.Ч. = щели сте да цакате
| ПР.НАКЛ., БЪД.ВР., 3Л., ЕД.Ч., М.Р. = щял (е) да цака
| ПР.НАКЛ., БЪД.ВР., 3Л., ЕД.Ч., Ж.Р. = щяла (е) да цака
| ПР.НАКЛ., БЪД.ВР., 3Л., ЕД.Ч., СР.Р. = щяло (е) да цака
| ПР.НАКЛ., БЪД.ВР., 3Л., МН.Ч. = щели (са) да цакат
| ПР.НАКЛ., БЪД.ПРЕД.ВР., 1Л., ЕД.Ч., М.Р. = щял съм да съм цакал
| ПР.НАКЛ., БЪД.ПРЕД.ВР., 1Л., ЕД.Ч., Ж.Р. = щяла съм да съм цакала
| ПР.НАКЛ., БЪД.ПРЕД.ВР., 1Л., ЕД.Ч., СР.Р. = щяло съм да съм цакало
| ПР.НАКЛ., БЪД.ПРЕД.ВР., 1Л., МН.Ч. = щели сме да сме цакали
| ПР.НАКЛ., БЪД.ПРЕД.ВР., 2Л., ЕД.Ч., М.Р. = щял си да си цакал
| ПР.НАКЛ., БЪД.ПРЕД.ВР., 2Л., ЕД.Ч., Ж.Р. = щяла си да си цакала
| ПР.НАКЛ., БЪД.ПРЕД.ВР., 2Л., ЕД.Ч., СР.Р. = щяло си да си цакало
| ПР.НАКЛ., БЪД.ПРЕД.ВР., 2Л., МН.Ч. = щели сте да сте цакали
| ПР.НАКЛ., БЪД.ПРЕД.ВР., 3Л., ЕД.Ч., М.Р. = щял (е) да е цакал
| ПР.НАКЛ., БЪД.ПРЕД.ВР., 3Л., ЕД.Ч., Ж.Р. = щяла (е) да е цакала
| ПР.НАКЛ., БЪД.ПРЕД.ВР., 3Л., ЕД.Ч., СР.Р. = щяло (е) да е цакало
| ПР.НАКЛ., БЪД.ПРЕД.ВР., 3Л., МН.Ч. = щели (са) да са цакали
| УСЛОВНО НАКЛОНЕНИЕ, 1Л., ЕД.Ч., М.Р. = бих цакал
| УСЛОВНО НАКЛОНЕНИЕ, 1Л., ЕД.Ч., Ж.Р. = бих цакала
| УСЛОВНО НАКЛОНЕНИЕ, 1Л., ЕД.Ч., СР.Р. = бих цакало
| УСЛОВНО НАКЛОНЕНИЕ, 1Л., МН.Ч. = бихме цакали
| УСЛОВНО НАКЛОНЕНИЕ, 2Л., ЕД.Ч., М.Р. = би цакал
| УСЛОВНО НАКЛОНЕНИЕ, 2Л., ЕД.Ч., Ж.Р. = би цакала
| УСЛОВНО НАКЛОНЕНИЕ, 2Л., ЕД.Ч., СР.Р. = би цакало
| УСЛОВНО НАКЛОНЕНИЕ, 2Л., МН.Ч. = бихте цакали
| УСЛОВНО НАКЛОНЕНИЕ, 3Л., ЕД.Ч., М.Р. = би цакал
| УСЛОВНО НАКЛОНЕНИЕ, 3Л., ЕД.Ч., Ж.Р. = би цакала
| УСЛОВНО НАКЛОНЕНИЕ, 3Л., ЕД.Ч., СР.Р. = би цакало
| УСЛОВНО НАКЛОНЕНИЕ, 3Л., МН.Ч. = биха цакали
| ПОВЕЛИТЕЛНО НАКЛОНЕНИЕ, ЕД.Ч. = ца·кай
| ПОВЕЛИТЕЛНО НАКЛОНЕНИЕ, МН.Ч. = ца·кай·те
| МИН.СТРАД.ПРИЧ. М.Р. = ца·кан
| МИН.СТРАД.ПРИЧ. М.Р. НЕПЪЛЕН ЧЛЕН = ца·ка·ния
| МИН.СТРАД.ПРИЧ. М.Р. ПЪЛЕН ЧЛЕН = ца·ка·ни·ят
| МИН.СТРАД.ПРИЧ. Ж.Р. = ца·ка·на
| МИН.СТРАД.ПРИЧ. Ж.Р. ЧЛЕН = ца·ка·на·та
| МИН.СТРАД.ПРИЧ. СР.Р. = ца·ка·но
| МИН.СТРАД.ПРИЧ. СР.Р. ЧЛЕН = ца·ка·но·то
| МИН.СТРАД.ПРИЧ. МН.Ч. = ца·ка·ни
| МИН.СТРАД.ПРИЧ. МН.Ч. ЧЛЕН = ца·ка·ни·те
| МИН.ДЕЯТ.СВ.ПРИЧ. М.Р. = ца·кал
| МИН.ДЕЯТ.СВ.ПРИЧ. М.Р. НЕПЪЛЕН ЧЛЕН = ца·ка·лия
| МИН.ДЕЯТ.СВ.ПРИЧ. М.Р. ПЪЛЕН ЧЛЕН = ца·ка·ли·ят
| МИН.ДЕЯТ.СВ.ПРИЧ. Ж.Р. = ца·ка·ла
| МИН.ДЕЯТ.СВ.ПРИЧ. Ж.Р. ЧЛЕН = ца·ка·ла·та
| МИН.ДЕЯТ.СВ.ПРИЧ. СР.Р. = ца·ка·ло
| МИН.ДЕЯТ.СВ.ПРИЧ. СР.Р. ЧЛЕН = ца·ка·ло·то
| МИН.ДЕЯТ.СВ.ПРИЧ. МН.Ч. = ца·ка·ли
| МИН.ДЕЯТ.СВ.ПРИЧ. МН.Ч. ЧЛЕН = ца·ка·ли·те
| МИН.ДЕЯТ.НЕСВ.ПРИЧ. М.Р. = ца·кал
| МИН.ДЕЯТ.НЕСВ.ПРИЧ. М.Р. НЕПЪЛЕН ЧЛЕН = ца·ка·лия
| МИН.ДЕЯТ.НЕСВ.ПРИЧ. М.Р. ПЪЛЕН ЧЛЕН = ца·ка·ли·ят
| МИН.ДЕЯТ.НЕСВ.ПРИЧ. Ж.Р. = ца·ка·ла
| МИН.ДЕЯТ.НЕСВ.ПРИЧ. Ж.Р. ЧЛЕН = ца·ка·ла·та
| МИН.ДЕЯТ.НЕСВ.ПРИЧ. СР.Р. = ца·ка·ло
| МИН.ДЕЯТ.НЕСВ.ПРИЧ. СР.Р. ЧЛЕН = ца·ка·ло·то
| МИН.ДЕЯТ.НЕСВ.ПРИЧ. МН.Ч. = ца·ка·ли
| МИН.ДЕЯТ.НЕСВ.ПРИЧ. МН.Ч. ЧЛЕН = ца·ка·ли·те
| СЕГ.ДЕЯТ.ПРИЧ. М.Р. = ца·кащ
| СЕГ.ДЕЯТ.ПРИЧ. М.Р. НЕПЪЛЕН ЧЛЕН = ца·ка·щия
| СЕГ.ДЕЯТ.ПРИЧ. М.Р. ПЪЛЕН ЧЛЕН = ца·ка·щи·ят
| СЕГ.ДЕЯТ.ПРИЧ. Ж.Р. = ца·ка·ща
| СЕГ.ДЕЯТ.ПРИЧ. Ж.Р. ЧЛЕН = ца·ка·ща·та
| СЕГ.ДЕЯТ.ПРИЧ. СР.Р. = ца·ка·що
| СЕГ.ДЕЯТ.ПРИЧ. СР.Р. ЧЛЕН = ца·ка·що·то
| СЕГ.ДЕЯТ.ПРИЧ. МН.Ч. = ца·ка·щи
| СЕГ.ДЕЯТ.ПРИЧ. МН.Ч. ЧЛЕН = ца·ка·щи·те
| ДЕЕПРИЧАСТИЕ = ца·кай·ки
| СКРИТИ ПРЕПРАТКИ = 
[[цакам]],
[[цакаш]],
[[цака]],
[[цакаме]],
[[цакате]],
[[цакат]],
[[цаках]],
[[цакахме]],
[[цакахте]],
[[цакаха]],
[[цакаше]],
[[цакай]],
[[цакайте]],
[[цакал]],
[[цакалия]],
[[цакалият]],
[[цакала]],
[[цакалата]],
[[цакало]],
[[цакалото]],
[[цакали]],
[[цакалите]],
[[цакан]],
[[цакания]],
[[цаканият]],
[[цакана]],
[[цаканата]],
[[цакано]],
[[цаканото]],
[[цакани]],
[[цаканите]],
[[цакащ]],
[[цакащия]],
[[цакащият]],
[[цакаща]],
[[цакащата]],
[[цакащо]],
[[цакащото]],
[[цакащи]],
[[цакащите]],
[[цакайки]],
[[цакал съм]],
[[цакала съм]],
[[цакало съм]],
[[цакали сме]],
[[цакал си]],
[[цакала си]],
[[цакало си]],
[[цакали сте]],
[[цакал е]],
[[цакала е]],
[[цакало е]],
[[цакали са]],
[[бях цакал]],
[[бях цакала]],
[[бях цакало]],
[[бяхме цакали]],
[[беше цакал]],
[[беше цакала]],
[[беше цакало]],
[[бяхте цакали]],
[[бяха цакали]],
[[ще цакам]],
[[ще цакаме]],
[[ще цакаш]],
[[ще цакате]],
[[ще цака]],
[[ще цакат]],
[[ще съм цакал]],
[[ще съм цакала]],
[[ще съм цакало]],
[[ще сме цакали]],
[[ще си цакал]],
[[ще си цакала]],
[[ще си цакало]],
[[ще сте цакали]],
[[ще е цакал]],
[[ще е цакала]],
[[ще е цакало]],
[[ще са цакали]],
[[щях да цакам]],
[[щяхме да цакаме]],
[[щеше да цакаш]],
[[щяхте да цакате]],
[[щеше да цака]],
[[щяха да цакат]],
[[щях да съм цакал]],
[[щях да съм цакала]],
[[щях да съм цакало]],
[[щяхме да сме цакали]],
[[щеше да си цакал]],
[[щеше да си цакала]],
[[щеше да си цакало]],
[[щяхте да сте цакали]],
[[щеше да е цакал]],
[[щеше да е цакала]],
[[щеше да е цакало]],
[[щяха да са цакали]],
[[бил съм цакал]],
[[била съм цакала]],
[[било съм цакало]],
[[били сме цакали]],
[[бил си цакал]],
[[била си цакала]],
[[било си цакало]],
[[били сте цакали]],
[[бил е цакал]],
[[била е цакала]],
[[било е цакало]],
[[били са цакали]],
[[щял съм да цакам]],
[[щяла съм да цакам]],
[[щяло съм да цакам]],
[[щели сме да цакаме]],
[[щял си да цакаш]],
[[щяла си да цакаш]],
[[щяло си да цакаш]],
[[щели сте да цакате]],
[[щял да цака]],
[[щяла да цака]],
[[щяло да цака]],
[[щели да цакат]],
[[щял е да цака]],
[[щяла е да цака]],
[[щяло е да цака]],
[[щели са да цакат]],
[[щял съм да съм цакал]],
[[щяла съм да съм цакала]],
[[щяло съм да съм цакало]],
[[щели сме да сме цакали]],
[[щял си да си цакал]],
[[щяла си да си цакала]],
[[щяло си да си цакало]],
[[щели сте да сте цакали]],
[[щял да е цакал]],
[[щяла да е цакала]],
[[щяло да е цакало]],
[[щели да са цакали]],
[[щял е да е цакал]],
[[щяла е да е цакала]],
[[щяло е да е цакало]],
[[щели са да са цакали]],
[[бих цакал]],
[[бих цакала]],
[[бих цакало]],
[[бихме цакали]],
[[би цакал]],
[[би цакала]],
[[би цакало]],
[[бихте цакали]],
[[биха цакали]],
}}</text>
      <sha1>6yqz0mck9jls9yjwymm08d70j8cz51o</sha1>
    </revision>
  </page>
  <page>
    <title>Шаблон:Словоформи/цамбурвам</title>
    <ns>10</ns>
    <id>568880</id>
    <revision>
      <id>600860</id>
      <timestamp>2005-05-12T11:41:50Z</timestamp>
      <contributor>
        <username>Bgbot</username>
        <id>83</id>
      </contributor>
      <comment>Борислав: Шаблон със словоформи</comment>
      <model>wikitext</model>
      <format>text/x-wiki</format>
      <text bytes="21272" xml:space="preserve">{{Шаблон:Словоформи/Глагол|
  ОСНОВНА ФОРМА = цамбурвам
| СЕГ.ВР., 1Л., ЕД.Ч. = цам·бур·вам
| СЕГ.ВР., 1Л., МН.Ч. = цам·бур·ва·ме
| СЕГ.ВР., 2Л., ЕД.Ч. = цам·бур·ваш
| СЕГ.ВР., 2Л., МН.Ч. = цам·бур·ва·те
| СЕГ.ВР., 3Л., ЕД.Ч. = цам·бур·ва
| СЕГ.ВР., 3Л., МН.Ч. = цам·бур·ват
| МИН.СВ.ВР., 1Л., ЕД.Ч. = цам·бур·вах
| МИН.СВ.ВР., 1Л., МН.Ч. = цам·бур·вах·ме
| МИН.СВ.ВР., 2Л., ЕД.Ч. = цам·бур·ва
| МИН.СВ.ВР., 2Л., МН.Ч. = цам·бур·вах·те
| МИН.СВ.ВР., 3Л., ЕД.Ч. = цам·бур·ва
| МИН.СВ.ВР., 3Л., МН.Ч. = цам·бур·ва·ха
| МИН.НЕСВ.ВР., 1Л., ЕД.Ч. = цам·бур·вах
| МИН.НЕСВ.ВР., 1Л., МН.Ч. = цам·бур·вах·ме
| МИН.НЕСВ.ВР., 2Л., ЕД.Ч. = цам·бур·ва·ше
| МИН.НЕСВ.ВР., 2Л., МН.Ч. = цам·бур·вах·те
| МИН.НЕСВ.ВР., 3Л., ЕД.Ч. = цам·бур·ва·ше
| МИН.НЕСВ.ВР., 3Л., МН.Ч. = цам·бур·ва·ха
| МИН.НЕОПР.ВР., 1Л., ЕД.Ч., М.Р. = цамбурвал съм
| МИН.НЕОПР.ВР., 1Л., ЕД.Ч., Ж.Р. = цамбурвала съм
| МИН.НЕОПР.ВР., 1Л., ЕД.Ч., СР.Р. = цамбурвало съм
| МИН.НЕОПР.ВР., 1Л., МН.Ч. = цамбурвали сме
| МИН.НЕОПР.ВР., 2Л., ЕД.Ч., М.Р. = цамбурвал си
| МИН.НЕОПР.ВР., 2Л., ЕД.Ч., Ж.Р. = цамбурвала си
| МИН.НЕОПР.ВР., 2Л., ЕД.Ч., СР.Р. = цамбурвало си
| МИН.НЕОПР.ВР., 2Л., МН.Ч. = цамбурвали сте
| МИН.НЕОПР.ВР., 3Л., ЕД.Ч., М.Р. = цамбурвал е
| МИН.НЕОПР.ВР., 3Л., ЕД.Ч., Ж.Р. = цамбурвала е
| МИН.НЕОПР.ВР., 3Л., ЕД.Ч., СР.Р. = цамбурвало е
| МИН.НЕОПР.ВР., 3Л., МН.Ч. = цамбурвали са
| МИН.ПРЕД.ВР., 1Л., ЕД.Ч., М.Р. = бях цамбурвал
| МИН.ПРЕД.ВР., 1Л., ЕД.Ч., Ж.Р. = бях цамбурвала
| МИН.ПРЕД.ВР., 1Л., ЕД.Ч., СР.Р. = бях цамбурвало
| МИН.ПРЕД.ВР., 1Л., МН.Ч. = бяхме цамбурвали
| МИН.ПРЕД.ВР., 2Л., ЕД.Ч., М.Р. = беше цамбурвал
| МИН.ПРЕД.ВР., 2Л., ЕД.Ч., Ж.Р. = беше цамбурвала
| МИН.ПРЕД.ВР., 2Л., ЕД.Ч., СР.Р. = беше цамбурвало
| МИН.ПРЕД.ВР., 2Л., МН.Ч. = бяхте цамбурвали
| МИН.ПРЕД.ВР., 3Л., ЕД.Ч., М.Р. = беше цамбурвал
| МИН.ПРЕД.ВР., 3Л., ЕД.Ч., Ж.Р. = беше цамбурвала
| МИН.ПРЕД.ВР., 3Л., ЕД.Ч., СР.Р. = беше цамбурвало
| МИН.ПРЕД.ВР., 3Л., МН.Ч. = бяха цамбурвали
| БЪД.ВР., 1Л., ЕД.Ч. = ще цамбурвам
| БЪД.ВР., 1Л., МН.Ч. = ще цамбурваме
| БЪД.ВР., 2Л., ЕД.Ч. = ще цамбурваш
| БЪД.ВР., 2Л., МН.Ч. = ще цамбурвате
| БЪД.ВР., 3Л., ЕД.Ч. = ще цамбурва
| БЪД.ВР., 3Л., МН.Ч. = ще цамбурват
| БЪД.ПРЕД.ВР., 1Л., ЕД.Ч., М.Р. = ще съм цамбурвал
| БЪД.ПРЕД.ВР., 1Л., ЕД.Ч., Ж.Р. = ще съм цамбурвала
| БЪД.ПРЕД.ВР., 1Л., ЕД.Ч., СР.Р. = ще съм цамбурвало
| БЪД.ПРЕД.ВР., 1Л., МН.Ч. = ще сме цамбурвали
| БЪД.ПРЕД.ВР., 2Л., ЕД.Ч., М.Р. = ще си цамбурвал
| БЪД.ПРЕД.ВР., 2Л., ЕД.Ч., Ж.Р. = ще си цамбурвала
| БЪД.ПРЕД.ВР., 2Л., ЕД.Ч., СР.Р. = ще си цамбурвало
| БЪД.ПРЕД.ВР., 2Л., МН.Ч. = ще сте цамбурвали
| БЪД.ПРЕД.ВР., 3Л., ЕД.Ч., М.Р. = ще е цамбурвал
| БЪД.ПРЕД.ВР., 3Л., ЕД.Ч., Ж.Р. = ще е цамбурвала
| БЪД.ПРЕД.ВР., 3Л., ЕД.Ч., СР.Р. = ще е цамбурвало
| БЪД.ПРЕД.ВР., 3Л., МН.Ч. = ще са цамбурвали
| БЪД.ВР. В МИН., 1Л., ЕД.Ч. = щях да цамбурвам
| БЪД.ВР. В МИН., 1Л., МН.Ч. = щяхме да цамбурваме
| БЪД.ВР. В МИН., 2Л., ЕД.Ч. = щеше да цамбурваш
| БЪД.ВР. В МИН., 2Л., МН.Ч. = щяхте да цамбурвате
| БЪД.ВР. В МИН., 3Л., ЕД.Ч. = щеше да цамбурва
| БЪД.ВР. В МИН., 3Л., МН.Ч. = щяха да цамбурват
| БЪД.ПРЕД.ВР. В МИН., 1Л., ЕД.Ч., М.Р. = щях да съм цамбурвал
| БЪД.ПРЕД.ВР. В МИН., 1Л., ЕД.Ч., Ж.Р. = щях да съм цамбурвала
| БЪД.ПРЕД.ВР. В МИН., 1Л., ЕД.Ч., СР.Р. = щях да съм цамбурвало
| БЪД.ПРЕД.ВР. В МИН., 1Л., МН.Ч. = щяхме да сме цамбурвали
| БЪД.ПРЕД.ВР. В МИН., 2Л., ЕД.Ч., М.Р. = щеше да си цамбурвал
| БЪД.ПРЕД.ВР. В МИН., 2Л., ЕД.Ч., Ж.Р. = щеше да си цамбурвала
| БЪД.ПРЕД.ВР. В МИН., 2Л., ЕД.Ч., СР.Р. = щеше да си цамбурвало
| БЪД.ПРЕД.ВР. В МИН., 2Л., МН.Ч. = щяхте да сте цамбурвали
| БЪД.ПРЕД.ВР. В МИН., 3Л., ЕД.Ч., М.Р. = щеше да е цамбурвал
| БЪД.ПРЕД.ВР. В МИН., 3Л., ЕД.Ч., Ж.Р. = щеше да е цамбурвала
| БЪД.ПРЕД.ВР. В МИН., 3Л., ЕД.Ч., СР.Р. = щеше да е цамбурвало
| БЪД.ПРЕД.ВР. В МИН., 3Л., МН.Ч. = щяха да са цамбурвали
| ПР.НАКЛ., СЕГ.ВР., 1Л., ЕД.Ч., М.Р. = цамбурвал съм
| ПР.НАКЛ., СЕГ.ВР., 1Л., ЕД.Ч., Ж.Р. = цамбурвала съм
| ПР.НАКЛ., СЕГ.ВР., 1Л., ЕД.Ч., СР.Р. = цамбурвало съм
| ПР.НАКЛ., СЕГ.ВР., 1Л., МН.Ч. = цамбурвали сме
| ПР.НАКЛ., СЕГ.ВР., 2Л., ЕД.Ч., М.Р. = цамбурвал си
| ПР.НАКЛ., СЕГ.ВР., 2Л., ЕД.Ч., Ж.Р. = цамбурвала си
| ПР.НАКЛ., СЕГ.ВР., 2Л., ЕД.Ч., СР.Р. = цамбурвало си
| ПР.НАКЛ., СЕГ.ВР., 2Л., МН.Ч. = цамбурвали сте
| ПР.НАКЛ., СЕГ.ВР., 3Л., ЕД.Ч., М.Р. = цамбурвал (е)
| ПР.НАКЛ., СЕГ.ВР., 3Л., ЕД.Ч., Ж.Р. = цамбурвала (е)
| ПР.НАКЛ., СЕГ.ВР., 3Л., ЕД.Ч., СР.Р. = цамбурвало (е)
| ПР.НАКЛ., СЕГ.ВР., 3Л., МН.Ч. = цамбурвали (са)
| ПР.НАКЛ., МИН.СВ.ВР., 1Л., ЕД.Ч., М.Р. = цамбурвал съм
| ПР.НАКЛ., МИН.СВ.ВР., 1Л., ЕД.Ч., Ж.Р. = цамбурвала съм
| ПР.НАКЛ., МИН.СВ.ВР., 1Л., ЕД.Ч., СР.Р. = цамбурвало съм
| ПР.НАКЛ., МИН.СВ.ВР., 1Л., МН.Ч. = цамбурвали сме
| ПР.НАКЛ., МИН.СВ.ВР., 2Л., ЕД.Ч., М.Р. = цамбурвал си
| ПР.НАКЛ., МИН.СВ.ВР., 2Л., ЕД.Ч., Ж.Р. = цамбурвала си
| ПР.НАКЛ., МИН.СВ.ВР., 2Л., ЕД.Ч., СР.Р. = цамбурвало си
| ПР.НАКЛ., МИН.СВ.ВР., 2Л., МН.Ч. = цамбурвали сте
| ПР.НАКЛ., МИН.СВ.ВР., 3Л., ЕД.Ч., М.Р. = цамбурвал (е)
| ПР.НАКЛ., МИН.СВ.ВР., 3Л., ЕД.Ч., Ж.Р. = цамбурвала (е)
| ПР.НАКЛ., МИН.СВ.ВР., 3Л., ЕД.Ч., СР.Р. = цамбурвало (е)
| ПР.НАКЛ., МИН.СВ.ВР., 3Л., МН.Ч. = цамбурвали (са)
| ПР.НАКЛ., МИН.НЕОПР.ВР., 1Л., ЕД.Ч., М.Р. = бил съм цамбурвал
| ПР.НАКЛ., МИН.НЕОПР.ВР., 1Л., ЕД.Ч., Ж.Р. = била съм цамбурвала
| ПР.НАКЛ., МИН.НЕОПР.ВР., 1Л., ЕД.Ч., СР.Р. = било съм цамбурвало
| ПР.НАКЛ., МИН.НЕОПР.ВР., 1Л., МН.Ч. = били сме цамбурвали
| ПР.НАКЛ., МИН.НЕОПР.ВР., 2Л., ЕД.Ч., М.Р. = бил си цамбурвал
| ПР.НАКЛ., МИН.НЕОПР.ВР., 2Л., ЕД.Ч., Ж.Р. = била си цамбурвала
| ПР.НАКЛ., МИН.НЕОПР.ВР., 2Л., ЕД.Ч., СР.Р. = било си цамбурвало
| ПР.НАКЛ., МИН.НЕОПР.ВР., 2Л., МН.Ч. = били сте цамбурвали
| ПР.НАКЛ., МИН.НЕОПР.ВР., 3Л., ЕД.Ч., М.Р. = бил (е) цамбурвал
| ПР.НАКЛ., МИН.НЕОПР.ВР., 3Л., ЕД.Ч., Ж.Р. = била (е) цамбурвала
| ПР.НАКЛ., МИН.НЕОПР.ВР., 3Л., ЕД.Ч., СР.Р. = било (е) цамбурвало
| ПР.НАКЛ., МИН.НЕОПР.ВР., 3Л., МН.Ч. = били (са) цамбурвали
| ПР.НАКЛ., БЪД.ВР., 1Л., ЕД.Ч., М.Р. = щял съм да цамбурвам
| ПР.НАКЛ., БЪД.ВР., 1Л., ЕД.Ч., Ж.Р. = щяла съм да цамбурвам
| ПР.НАКЛ., БЪД.ВР., 1Л., ЕД.Ч., СР.Р. = щяло съм да цамбурвам
| ПР.НАКЛ., БЪД.ВР., 1Л., МН.Ч. = щели сме да цамбурваме
| ПР.НАКЛ., БЪД.ВР., 2Л., ЕД.Ч., М.Р. = щял си да цамбурваш
| ПР.НАКЛ., БЪД.ВР., 2Л., ЕД.Ч., Ж.Р. = щяла си да цамбурваш
| ПР.НАКЛ., БЪД.ВР., 2Л., ЕД.Ч., СР.Р. = щяло си да цамбурваш
| ПР.НАКЛ., БЪД.ВР., 2Л., МН.Ч. = щели сте да цамбурвате
| ПР.НАКЛ., БЪД.ВР., 3Л., ЕД.Ч., М.Р. = щял (е) да цамбурва
| ПР.НАКЛ., БЪД.ВР., 3Л., ЕД.Ч., Ж.Р. = щяла (е) да цамбурва
| ПР.НАКЛ., БЪД.ВР., 3Л., ЕД.Ч., СР.Р. = щяло (е) да цамбурва
| ПР.НАКЛ., БЪД.ВР., 3Л., МН.Ч. = щели (са) да цамбурват
| ПР.НАКЛ., БЪД.ПРЕД.ВР., 1Л., ЕД.Ч., М.Р. = щял съм да съм цамбурвал
| ПР.НАКЛ., БЪД.ПРЕД.ВР., 1Л., ЕД.Ч., Ж.Р. = щяла съм да съм цамбурвала
| ПР.НАКЛ., БЪД.ПРЕД.ВР., 1Л., ЕД.Ч., СР.Р. = щяло съм да съм цамбурвало
| ПР.НАКЛ., БЪД.ПРЕД.ВР., 1Л., МН.Ч. = щели сме да сме цамбурвали
| ПР.НАКЛ., БЪД.ПРЕД.ВР., 2Л., ЕД.Ч., М.Р. = щял си да си цамбурвал
| ПР.НАКЛ., БЪД.ПРЕД.ВР., 2Л., ЕД.Ч., Ж.Р. = щяла си да си цамбурвала
| ПР.НАКЛ., БЪД.ПРЕД.ВР., 2Л., ЕД.Ч., СР.Р. = щяло си да си цамбурвало
| ПР.НАКЛ., БЪД.ПРЕД.ВР., 2Л., МН.Ч. = щели сте да сте цамбурвали
| ПР.НАКЛ., БЪД.ПРЕД.ВР., 3Л., ЕД.Ч., М.Р. = щял (е) да е цамбурвал
| ПР.НАКЛ., БЪД.ПРЕД.ВР., 3Л., ЕД.Ч., Ж.Р. = щяла (е) да е цамбурвала
| ПР.НАКЛ., БЪД.ПРЕД.ВР., 3Л., ЕД.Ч., СР.Р. = щяло (е) да е цамбурвало
| ПР.НАКЛ., БЪД.ПРЕД.ВР., 3Л., МН.Ч. = щели (са) да са цамбурвали
| УСЛОВНО НАКЛОНЕНИЕ, 1Л., ЕД.Ч., М.Р. = бих цамбурвал
| УСЛОВНО НАКЛОНЕНИЕ, 1Л., ЕД.Ч., Ж.Р. = бих цамбурвала
| УСЛОВНО НАКЛОНЕНИЕ, 1Л., ЕД.Ч., СР.Р. = бих цамбурвало
| УСЛОВНО НАКЛОНЕНИЕ, 1Л., МН.Ч. = бихме цамбурвали
| УСЛОВНО НАКЛОНЕНИЕ, 2Л., ЕД.Ч., М.Р. = би цамбурвал
| УСЛОВНО НАКЛОНЕНИЕ, 2Л., ЕД.Ч., Ж.Р. = би цамбурвала
| УСЛОВНО НАКЛОНЕНИЕ, 2Л., ЕД.Ч., СР.Р. = би цамбурвало
| УСЛОВНО НАКЛОНЕНИЕ, 2Л., МН.Ч. = бихте цамбурвали
| УСЛОВНО НАКЛОНЕНИЕ, 3Л., ЕД.Ч., М.Р. = би цамбурвал
| УСЛОВНО НАКЛОНЕНИЕ, 3Л., ЕД.Ч., Ж.Р. = би цамбурвала
| УСЛОВНО НАКЛОНЕНИЕ, 3Л., ЕД.Ч., СР.Р. = би цамбурвало
| УСЛОВНО НАКЛОНЕНИЕ, 3Л., МН.Ч. = биха цамбурвали
| ПОВЕЛИТЕЛНО НАКЛОНЕНИЕ, ЕД.Ч. = цам·бур·вай
| ПОВЕЛИТЕЛНО НАКЛОНЕНИЕ, МН.Ч. = цам·бур·вай·те
| МИН.СТРАД.ПРИЧ. М.Р. = цам·бур·ван
| МИН.СТРАД.ПРИЧ. М.Р. НЕПЪЛЕН ЧЛЕН = цам·бур·ва·ния
| МИН.СТРАД.ПРИЧ. М.Р. ПЪЛЕН ЧЛЕН = цам·бур·ва·ни·ят
| МИН.СТРАД.ПРИЧ. Ж.Р. = цам·бур·ва·на
| МИН.СТРАД.ПРИЧ. Ж.Р. ЧЛЕН = цам·бур·ва·на·та
| МИН.СТРАД.ПРИЧ. СР.Р. = цам·бур·ва·но
| МИН.СТРАД.ПРИЧ. СР.Р. ЧЛЕН = цам·бур·ва·но·то
| МИН.СТРАД.ПРИЧ. МН.Ч. = цам·бур·ва·ни
| МИН.СТРАД.ПРИЧ. МН.Ч. ЧЛЕН = цам·бур·ва·ни·те
| МИН.ДЕЯТ.СВ.ПРИЧ. М.Р. = цам·бур·вал
| МИН.ДЕЯТ.СВ.ПРИЧ. М.Р. НЕПЪЛЕН ЧЛЕН = цам·бур·ва·лия
| МИН.ДЕЯТ.СВ.ПРИЧ. М.Р. ПЪЛЕН ЧЛЕН = цам·бур·ва·ли·ят
| МИН.ДЕЯТ.СВ.ПРИЧ. Ж.Р. = цам·бур·ва·ла
| МИН.ДЕЯТ.СВ.ПРИЧ. Ж.Р. ЧЛЕН = цам·бур·ва·ла·та
| МИН.ДЕЯТ.СВ.ПРИЧ. СР.Р. = цам·бур·ва·ло
| МИН.ДЕЯТ.СВ.ПРИЧ. СР.Р. ЧЛЕН = цам·бур·ва·ло·то
| МИН.ДЕЯТ.СВ.ПРИЧ. МН.Ч. = цам·бур·ва·ли
| МИН.ДЕЯТ.СВ.ПРИЧ. МН.Ч. ЧЛЕН = цам·бур·ва·ли·те
| МИН.ДЕЯТ.НЕСВ.ПРИЧ. М.Р. = цам·бур·вал
| МИН.ДЕЯТ.НЕСВ.ПРИЧ. М.Р. НЕПЪЛЕН ЧЛЕН = цам·бур·ва·лия
| МИН.ДЕЯТ.НЕСВ.ПРИЧ. М.Р. ПЪЛЕН ЧЛЕН = цам·бур·ва·ли·ят
| МИН.ДЕЯТ.НЕСВ.ПРИЧ. Ж.Р. = цам·бур·ва·ла
| МИН.ДЕЯТ.НЕСВ.ПРИЧ. Ж.Р. ЧЛЕН = цам·бур·ва·ла·та
| МИН.ДЕЯТ.НЕСВ.ПРИЧ. СР.Р. = цам·бур·ва·ло
| МИН.ДЕЯТ.НЕСВ.ПРИЧ. СР.Р. ЧЛЕН = цам·бур·ва·ло·то
| МИН.ДЕЯТ.НЕСВ.ПРИЧ. МН.Ч. = цам·бур·ва·ли
| МИН.ДЕЯТ.НЕСВ.ПРИЧ. МН.Ч. ЧЛЕН = цам·бур·ва·ли·те
| СЕГ.ДЕЯТ.ПРИЧ. М.Р. = цам·бур·ващ
| СЕГ.ДЕЯТ.ПРИЧ. М.Р. НЕПЪЛЕН ЧЛЕН = цам·бур·ва·щия
| СЕГ.ДЕЯТ.ПРИЧ. М.Р. ПЪЛЕН ЧЛЕН = цам·бур·ва·щи·ят
| СЕГ.ДЕЯТ.ПРИЧ. Ж.Р. = цам·бур·ва·ща
| СЕГ.ДЕЯТ.ПРИЧ. Ж.Р. ЧЛЕН = цам·бур·ва·ща·та
| СЕГ.ДЕЯТ.ПРИЧ. СР.Р. = цам·бур·ва·що
| СЕГ.ДЕЯТ.ПРИЧ. СР.Р. ЧЛЕН = цам·бур·ва·що·то
| СЕГ.ДЕЯТ.ПРИЧ. МН.Ч. = цам·бур·ва·щи
| СЕГ.ДЕЯТ.ПРИЧ. МН.Ч. ЧЛЕН = цам·бур·ва·щи·те
| ДЕЕПРИЧАСТИЕ = цам·бур·вай·ки
| СКРИТИ ПРЕПРАТКИ = 
[[цамбурвам]],
[[цамбурваш]],
[[цамбурва]],
[[цамбурваме]],
[[цамбурвате]],
[[цамбурват]],
[[цамбурвах]],
[[цамбурвахме]],
[[цамбурвахте]],
[[цамбурваха]],
[[цамбурваше]],
[[цамбурвай]],
[[цамбурвайте]],
[[цамбурвал]],
[[цамбурвалия]],
[[цамбурвалият]],
[[цамбурвала]],
[[цамбурвалата]],
[[цамбурвало]],
[[цамбурвалото]],
[[цамбурвали]],
[[цамбурвалите]],
[[цамбурван]],
[[цамбурвания]],
[[цамбурваният]],
[[цамбурвана]],
[[цамбурваната]],
[[цамбурвано]],
[[цамбурваното]],
[[цамбурвани]],
[[цамбурваните]],
[[цамбурващ]],
[[цамбурващия]],
[[цамбурващият]],
[[цамбурваща]],
[[цамбурващата]],
[[цамбурващо]],
[[цамбурващото]],
[[цамбурващи]],
[[цамбурващите]],
[[цамбурвайки]],
[[цамбурвал съм]],
[[цамбурвала съм]],
[[цамбурвало съм]],
[[цамбурвали сме]],
[[цамбурвал си]],
[[цамбурвала си]],
[[цамбурвало си]],
[[цамбурвали сте]],
[[цамбурвал е]],
[[цамбурвала е]],
[[цамбурвало е]],
[[цамбурвали са]],
[[бях цамбурвал]],
[[бях цамбурвала]],
[[бях цамбурвало]],
[[бяхме цамбурвали]],
[[беше цамбурвал]],
[[беше цамбурвала]],
[[беше цамбурвало]],
[[бяхте цамбурвали]],
[[бяха цамбурвали]],
[[ще цамбурвам]],
[[ще цамбурваме]],
[[ще цамбурваш]],
[[ще цамбурвате]],
[[ще цамбурва]],
[[ще цамбурват]],
[[ще съм цамбурвал]],
[[ще съм цамбурвала]],
[[ще съм цамбурвало]],
[[ще сме цамбурвали]],
[[ще си цамбурвал]],
[[ще си цамбурвала]],
[[ще си цамбурвало]],
[[ще сте цамбурвали]],
[[ще е цамбурвал]],
[[ще е цамбурвала]],
[[ще е цамбурвало]],
[[ще са цамбурвали]],
[[щях да цамбурвам]],
[[щяхме да цамбурваме]],
[[щеше да цамбурваш]],
[[щяхте да цамбурвате]],
[[щеше да цамбурва]],
[[щяха да цамбурват]],
[[щях да съм цамбурвал]],
[[щях да съм цамбурвала]],
[[щях да съм цамбурвало]],
[[щяхме да сме цамбурвали]],
[[щеше да си цамбурвал]],
[[щеше да си цамбурвала]],
[[щеше да си цамбурвало]],
[[щяхте да сте цамбурвали]],
[[щеше да е цамбурвал]],
[[щеше да е цамбурвала]],
[[щеше да е цамбурвало]],
[[щяха да са цамбурвали]],
[[бил съм цамбурвал]],
[[била съм цамбурвала]],
[[било съм цамбурвало]],
[[били сме цамбурвали]],
[[бил си цамбурвал]],
[[била си цамбурвала]],
[[било си цамбурвало]],
[[били сте цамбурвали]],
[[бил е цамбурвал]],
[[била е цамбурвала]],
[[било е цамбурвало]],
[[били са цамбурвали]],
[[щял съм да цамбурвам]],
[[щяла съм да цамбурвам]],
[[щяло съм да цамбурвам]],
[[щели сме да цамбурваме]],
[[щял си да цамбурваш]],
[[щяла си да цамбурваш]],
[[щяло си да цамбурваш]],
[[щели сте да цамбурвате]],
[[щял да цамбурва]],
[[щяла да цамбурва]],
[[щяло да цамбурва]],
[[щели да цамбурват]],
[[щял е да цамбурва]],
[[щяла е да цамбурва]],
[[щяло е да цамбурва]],
[[щели са да цамбурват]],
[[щял съм да съм цамбурвал]],
[[щяла съм да съм цамбурвала]],
[[щяло съм да съм цамбурвало]],
[[щели сме да сме цамбурвали]],
[[щял си да си цамбурвал]],
[[щяла си да си цамбурвала]],
[[щяло си да си цамбурвало]],
[[щели сте да сте цамбурвали]],
[[щял да е цамбурвал]],
[[щяла да е цамбурвала]],
[[щяло да е цамбурвало]],
[[щели да са цамбурвали]],
[[щял е да е цамбурвал]],
[[щяла е да е цамбурвала]],
[[щяло е да е цамбурвало]],
[[щели са да са цамбурвали]],
[[бих цамбурвал]],
[[бих цамбурвала]],
[[бих цамбурвало]],
[[бихме цамбурвали]],
[[би цамбурвал]],
[[би цамбурвала]],
[[би цамбурвало]],
[[бихте цамбурвали]],
[[биха цамбурвали]],
}}</text>
      <sha1>5gv4e2eex4xmw8n72lka3e85pa77q79</sha1>
    </revision>
  </page>
  <page>
    <title>Шаблон:Словоформи/цапам</title>
    <ns>10</ns>
    <id>568894</id>
    <revision>
      <id>600874</id>
      <timestamp>2005-05-12T11:42:12Z</timestamp>
      <contributor>
        <username>Bgbot</username>
        <id>83</id>
      </contributor>
      <comment>Борислав: Шаблон със словоформи</comment>
      <model>wikitext</model>
      <format>text/x-wiki</format>
      <text bytes="18430" xml:space="preserve">{{Шаблон:Словоформи/Глагол|
  ОСНОВНА ФОРМА = цапам
| СЕГ.ВР., 1Л., ЕД.Ч. = ца·пам
| СЕГ.ВР., 1Л., МН.Ч. = ца·па·ме
| СЕГ.ВР., 2Л., ЕД.Ч. = ца·паш
| СЕГ.ВР., 2Л., МН.Ч. = ца·па·те
| СЕГ.ВР., 3Л., ЕД.Ч. = ца·па
| СЕГ.ВР., 3Л., МН.Ч. = ца·пат
| МИН.СВ.ВР., 1Л., ЕД.Ч. = ца·пах
| МИН.СВ.ВР., 1Л., МН.Ч. = ца·пах·ме
| МИН.СВ.ВР., 2Л., ЕД.Ч. = ца·па
| МИН.СВ.ВР., 2Л., МН.Ч. = ца·пах·те
| МИН.СВ.ВР., 3Л., ЕД.Ч. = ца·па
| МИН.СВ.ВР., 3Л., МН.Ч. = ца·па·ха
| МИН.НЕСВ.ВР., 1Л., ЕД.Ч. = ца·пах
| МИН.НЕСВ.ВР., 1Л., МН.Ч. = ца·пах·ме
| МИН.НЕСВ.ВР., 2Л., ЕД.Ч. = ца·па·ше
| МИН.НЕСВ.ВР., 2Л., МН.Ч. = ца·пах·те
| МИН.НЕСВ.ВР., 3Л., ЕД.Ч. = ца·па·ше
| МИН.НЕСВ.ВР., 3Л., МН.Ч. = ца·па·ха
| МИН.НЕОПР.ВР., 1Л., ЕД.Ч., М.Р. = цапал съм
| МИН.НЕОПР.ВР., 1Л., ЕД.Ч., Ж.Р. = цапала съм
| МИН.НЕОПР.ВР., 1Л., ЕД.Ч., СР.Р. = цапало съм
| МИН.НЕОПР.ВР., 1Л., МН.Ч. = цапали сме
| МИН.НЕОПР.ВР., 2Л., ЕД.Ч., М.Р. = цапал си
| МИН.НЕОПР.ВР., 2Л., ЕД.Ч., Ж.Р. = цапала си
| МИН.НЕОПР.ВР., 2Л., ЕД.Ч., СР.Р. = цапало си
| МИН.НЕОПР.ВР., 2Л., МН.Ч. = цапали сте
| МИН.НЕОПР.ВР., 3Л., ЕД.Ч., М.Р. = цапал е
| МИН.НЕОПР.ВР., 3Л., ЕД.Ч., Ж.Р. = цапала е
| МИН.НЕОПР.ВР., 3Л., ЕД.Ч., СР.Р. = цапало е
| МИН.НЕОПР.ВР., 3Л., МН.Ч. = цапали са
| МИН.ПРЕД.ВР., 1Л., ЕД.Ч., М.Р. = бях цапал
| МИН.ПРЕД.ВР., 1Л., ЕД.Ч., Ж.Р. = бях цапала
| МИН.ПРЕД.ВР., 1Л., ЕД.Ч., СР.Р. = бях цапало
| МИН.ПРЕД.ВР., 1Л., МН.Ч. = бяхме цапали
| МИН.ПРЕД.ВР., 2Л., ЕД.Ч., М.Р. = беше цапал
| МИН.ПРЕД.ВР., 2Л., ЕД.Ч., Ж.Р. = беше цапала
| МИН.ПРЕД.ВР., 2Л., ЕД.Ч., СР.Р. = беше цапало
| МИН.ПРЕД.ВР., 2Л., МН.Ч. = бяхте цапали
| МИН.ПРЕД.ВР., 3Л., ЕД.Ч., М.Р. = беше цапал
| МИН.ПРЕД.ВР., 3Л., ЕД.Ч., Ж.Р. = беше цапала
| МИН.ПРЕД.ВР., 3Л., ЕД.Ч., СР.Р. = беше цапало
| МИН.ПРЕД.ВР., 3Л., МН.Ч. = бяха цапали
| БЪД.ВР., 1Л., ЕД.Ч. = ще цапам
| БЪД.ВР., 1Л., МН.Ч. = ще цапаме
| БЪД.ВР., 2Л., ЕД.Ч. = ще цапаш
| БЪД.ВР., 2Л., МН.Ч. = ще цапате
| БЪД.ВР., 3Л., ЕД.Ч. = ще цапа
| БЪД.ВР., 3Л., МН.Ч. = ще цапат
| БЪД.ПРЕД.ВР., 1Л., ЕД.Ч., М.Р. = ще съм цапал
| БЪД.ПРЕД.ВР., 1Л., ЕД.Ч., Ж.Р. = ще съм цапала
| БЪД.ПРЕД.ВР., 1Л., ЕД.Ч., СР.Р. = ще съм цапало
| БЪД.ПРЕД.ВР., 1Л., МН.Ч. = ще сме цапали
| БЪД.ПРЕД.ВР., 2Л., ЕД.Ч., М.Р. = ще си цапал
| БЪД.ПРЕД.ВР., 2Л., ЕД.Ч., Ж.Р. = ще си цапала
| БЪД.ПРЕД.ВР., 2Л., ЕД.Ч., СР.Р. = ще си цапало
| БЪД.ПРЕД.ВР., 2Л., МН.Ч. = ще сте цапали
| БЪД.ПРЕД.ВР., 3Л., ЕД.Ч., М.Р. = ще е цапал
| БЪД.ПРЕД.ВР., 3Л., ЕД.Ч., Ж.Р. = ще е цапала
| БЪД.ПРЕД.ВР., 3Л., ЕД.Ч., СР.Р. = ще е цапало
| БЪД.ПРЕД.ВР., 3Л., МН.Ч. = ще са цапали
| БЪД.ВР. В МИН., 1Л., ЕД.Ч. = щях да цапам
| БЪД.ВР. В МИН., 1Л., МН.Ч. = щяхме да цапаме
| БЪД.ВР. В МИН., 2Л., ЕД.Ч. = щеше да цапаш
| БЪД.ВР. В МИН., 2Л., МН.Ч. = щяхте да цапате
| БЪД.ВР. В МИН., 3Л., ЕД.Ч. = щеше да цапа
| БЪД.ВР. В МИН., 3Л., МН.Ч. = щяха да цапат
| БЪД.ПРЕД.ВР. В МИН., 1Л., ЕД.Ч., М.Р. = щях да съм цапал
| БЪД.ПРЕД.ВР. В МИН., 1Л., ЕД.Ч., Ж.Р. = щях да съм цапала
| БЪД.ПРЕД.ВР. В МИН., 1Л., ЕД.Ч., СР.Р. = щях да съм цапало
| БЪД.ПРЕД.ВР. В МИН., 1Л., МН.Ч. = щяхме да сме цапали
| БЪД.ПРЕД.ВР. В МИН., 2Л., ЕД.Ч., М.Р. = щеше да си цапал
| БЪД.ПРЕД.ВР. В МИН., 2Л., ЕД.Ч., Ж.Р. = щеше да си цапала
| БЪД.ПРЕД.ВР. В МИН., 2Л., ЕД.Ч., СР.Р. = щеше да си цапало
| БЪД.ПРЕД.ВР. В МИН., 2Л., МН.Ч. = щяхте да сте цапали
| БЪД.ПРЕД.ВР. В МИН., 3Л., ЕД.Ч., М.Р. = щеше да е цапал
| БЪД.ПРЕД.ВР. В МИН., 3Л., ЕД.Ч., Ж.Р. = щеше да е цапала
| БЪД.ПРЕД.ВР. В МИН., 3Л., ЕД.Ч., СР.Р. = щеше да е цапало
| БЪД.ПРЕД.ВР. В МИН., 3Л., МН.Ч. = щяха да са цапали
| ПР.НАКЛ., СЕГ.ВР., 1Л., ЕД.Ч., М.Р. = цапал съм
| ПР.НАКЛ., СЕГ.ВР., 1Л., ЕД.Ч., Ж.Р. = цапала съм
| ПР.НАКЛ., СЕГ.ВР., 1Л., ЕД.Ч., СР.Р. = цапало съм
| ПР.НАКЛ., СЕГ.ВР., 1Л., МН.Ч. = цапали сме
| ПР.НАКЛ., СЕГ.ВР., 2Л., ЕД.Ч., М.Р. = цапал си
| ПР.НАКЛ., СЕГ.ВР., 2Л., ЕД.Ч., Ж.Р. = цапала си
| ПР.НАКЛ., СЕГ.ВР., 2Л., ЕД.Ч., СР.Р. = цапало си
| ПР.НАКЛ., СЕГ.ВР., 2Л., МН.Ч. = цапали сте
| ПР.НАКЛ., СЕГ.ВР., 3Л., ЕД.Ч., М.Р. = цапал (е)
| ПР.НАКЛ., СЕГ.ВР., 3Л., ЕД.Ч., Ж.Р. = цапала (е)
| ПР.НАКЛ., СЕГ.ВР., 3Л., ЕД.Ч., СР.Р. = цапало (е)
| ПР.НАКЛ., СЕГ.ВР., 3Л., МН.Ч. = цапали (са)
| ПР.НАКЛ., МИН.СВ.ВР., 1Л., ЕД.Ч., М.Р. = цапал съм
| ПР.НАКЛ., МИН.СВ.ВР., 1Л., ЕД.Ч., Ж.Р. = цапала съм
| ПР.НАКЛ., МИН.СВ.ВР., 1Л., ЕД.Ч., СР.Р. = цапало съм
| ПР.НАКЛ., МИН.СВ.ВР., 1Л., МН.Ч. = цапали сме
| ПР.НАКЛ., МИН.СВ.ВР., 2Л., ЕД.Ч., М.Р. = цапал си
| ПР.НАКЛ., МИН.СВ.ВР., 2Л., ЕД.Ч., Ж.Р. = цапала си
| ПР.НАКЛ., МИН.СВ.ВР., 2Л., ЕД.Ч., СР.Р. = цапало си
| ПР.НАКЛ., МИН.СВ.ВР., 2Л., МН.Ч. = цапали сте
| ПР.НАКЛ., МИН.СВ.ВР., 3Л., ЕД.Ч., М.Р. = цапал (е)
| ПР.НАКЛ., МИН.СВ.ВР., 3Л., ЕД.Ч., Ж.Р. = цапала (е)
| ПР.НАКЛ., МИН.СВ.ВР., 3Л., ЕД.Ч., СР.Р. = цапало (е)
| ПР.НАКЛ., МИН.СВ.ВР., 3Л., МН.Ч. = цапали (са)
| ПР.НАКЛ., МИН.НЕОПР.ВР., 1Л., ЕД.Ч., М.Р. = бил съм цапал
| ПР.НАКЛ., МИН.НЕОПР.ВР., 1Л., ЕД.Ч., Ж.Р. = била съм цапала
| ПР.НАКЛ., МИН.НЕОПР.ВР., 1Л., ЕД.Ч., СР.Р. = било съм цапало
| ПР.НАКЛ., МИН.НЕОПР.ВР., 1Л., МН.Ч. = били сме цапали
| ПР.НАКЛ., МИН.НЕОПР.ВР., 2Л., ЕД.Ч., М.Р. = бил си цапал
| ПР.НАКЛ., МИН.НЕОПР.ВР., 2Л., ЕД.Ч., Ж.Р. = била си цапала
| ПР.НАКЛ., МИН.НЕОПР.ВР., 2Л., ЕД.Ч., СР.Р. = било си цапало
| ПР.НАКЛ., МИН.НЕОПР.ВР., 2Л., МН.Ч. = били сте цапали
| ПР.НАКЛ., МИН.НЕОПР.ВР., 3Л., ЕД.Ч., М.Р. = бил (е) цапал
| ПР.НАКЛ., МИН.НЕОПР.ВР., 3Л., ЕД.Ч., Ж.Р. = била (е) цапала
| ПР.НАКЛ., МИН.НЕОПР.ВР., 3Л., ЕД.Ч., СР.Р. = било (е) цапало
| ПР.НАКЛ., МИН.НЕОПР.ВР., 3Л., МН.Ч. = били (са) цапали
| ПР.НАКЛ., БЪД.ВР., 1Л., ЕД.Ч., М.Р. = щял съм да цапам
| ПР.НАКЛ., БЪД.ВР., 1Л., ЕД.Ч., Ж.Р. = щяла съм да цапам
| ПР.НАКЛ., БЪД.ВР., 1Л., ЕД.Ч., СР.Р. = щяло съм да цапам
| ПР.НАКЛ., БЪД.ВР., 1Л., МН.Ч. = щели сме да цапаме
| ПР.НАКЛ., БЪД.ВР., 2Л., ЕД.Ч., М.Р. = щял си да цапаш
| ПР.НАКЛ., БЪД.ВР., 2Л., ЕД.Ч., Ж.Р. = щяла си да цапаш
| ПР.НАКЛ., БЪД.ВР., 2Л., ЕД.Ч., СР.Р. = щяло си да цапаш
| ПР.НАКЛ., БЪД.ВР., 2Л., МН.Ч. = щели сте да цапате
| ПР.НАКЛ., БЪД.ВР., 3Л., ЕД.Ч., М.Р. = щял (е) да цапа
| ПР.НАКЛ., БЪД.ВР., 3Л., ЕД.Ч., Ж.Р. = щяла (е) да цапа
| ПР.НАКЛ., БЪД.ВР., 3Л., ЕД.Ч., СР.Р. = щяло (е) да цапа
| ПР.НАКЛ., БЪД.ВР., 3Л., МН.Ч. = щели (са) да цапат
| ПР.НАКЛ., БЪД.ПРЕД.ВР., 1Л., ЕД.Ч., М.Р. = щял съм да съм цапал
| ПР.НАКЛ., БЪД.ПРЕД.ВР., 1Л., ЕД.Ч., Ж.Р. = щяла съм да съм цапала
| ПР.НАКЛ., БЪД.ПРЕД.ВР., 1Л., ЕД.Ч., СР.Р. = щяло съм да съм цапало
| ПР.НАКЛ., БЪД.ПРЕД.ВР., 1Л., МН.Ч. = щели сме да сме цапали
| ПР.НАКЛ., БЪД.ПРЕД.ВР., 2Л., ЕД.Ч., М.Р. = щял си да си цапал
| ПР.НАКЛ., БЪД.ПРЕД.ВР., 2Л., ЕД.Ч., Ж.Р. = щяла си да си цапала
| ПР.НАКЛ., БЪД.ПРЕД.ВР., 2Л., ЕД.Ч., СР.Р. = щяло си да си цапало
| ПР.НАКЛ., БЪД.ПРЕД.ВР., 2Л., МН.Ч. = щели сте да сте цапали
| ПР.НАКЛ., БЪД.ПРЕД.ВР., 3Л., ЕД.Ч., М.Р. = щял (е) да е цапал
| ПР.НАКЛ., БЪД.ПРЕД.ВР., 3Л., ЕД.Ч., Ж.Р. = щяла (е) да е цапала
| ПР.НАКЛ., БЪД.ПРЕД.ВР., 3Л., ЕД.Ч., СР.Р. = щяло (е) да е цапало
| ПР.НАКЛ., БЪД.ПРЕД.ВР., 3Л., МН.Ч. = щели (са) да са цапали
| УСЛОВНО НАКЛОНЕНИЕ, 1Л., ЕД.Ч., М.Р. = бих цапал
| УСЛОВНО НАКЛОНЕНИЕ, 1Л., ЕД.Ч., Ж.Р. = бих цапала
| УСЛОВНО НАКЛОНЕНИЕ, 1Л., ЕД.Ч., СР.Р. = бих цапало
| УСЛОВНО НАКЛОНЕНИЕ, 1Л., МН.Ч. = бихме цапали
| УСЛОВНО НАКЛОНЕНИЕ, 2Л., ЕД.Ч., М.Р. = би цапал
| УСЛОВНО НАКЛОНЕНИЕ, 2Л., ЕД.Ч., Ж.Р. = би цапала
| УСЛОВНО НАКЛОНЕНИЕ, 2Л., ЕД.Ч., СР.Р. = би цапало
| УСЛОВНО НАКЛОНЕНИЕ, 2Л., МН.Ч. = бихте цапали
| УСЛОВНО НАКЛОНЕНИЕ, 3Л., ЕД.Ч., М.Р. = би цапал
| УСЛОВНО НАКЛОНЕНИЕ, 3Л., ЕД.Ч., Ж.Р. = би цапала
| УСЛОВНО НАКЛОНЕНИЕ, 3Л., ЕД.Ч., СР.Р. = би цапало
| УСЛОВНО НАКЛОНЕНИЕ, 3Л., МН.Ч. = биха цапали
| ПОВЕЛИТЕЛНО НАКЛОНЕНИЕ, ЕД.Ч. = ца·пай
| ПОВЕЛИТЕЛНО НАКЛОНЕНИЕ, МН.Ч. = ца·пай·те
| МИН.СТРАД.ПРИЧ. М.Р. = ца·пан
| МИН.СТРАД.ПРИЧ. М.Р. НЕПЪЛЕН ЧЛЕН = ца·па·ния
| МИН.СТРАД.ПРИЧ. М.Р. ПЪЛЕН ЧЛЕН = ца·па·ни·ят
| МИН.СТРАД.ПРИЧ. Ж.Р. = ца·па·на
| МИН.СТРАД.ПРИЧ. Ж.Р. ЧЛЕН = ца·па·на·та
| МИН.СТРАД.ПРИЧ. СР.Р. = ца·па·но
| МИН.СТРАД.ПРИЧ. СР.Р. ЧЛЕН = ца·па·но·то
| МИН.СТРАД.ПРИЧ. МН.Ч. = ца·па·ни
| МИН.СТРАД.ПРИЧ. МН.Ч. ЧЛЕН = ца·па·ни·те
| МИН.ДЕЯТ.СВ.ПРИЧ. М.Р. = ца·пал
| МИН.ДЕЯТ.СВ.ПРИЧ. М.Р. НЕПЪЛЕН ЧЛЕН = ца·па·лия
| МИН.ДЕЯТ.СВ.ПРИЧ. М.Р. ПЪЛЕН ЧЛЕН = ца·па·ли·ят
| МИН.ДЕЯТ.СВ.ПРИЧ. Ж.Р. = ца·па·ла
| МИН.ДЕЯТ.СВ.ПРИЧ. Ж.Р. ЧЛЕН = ца·па·ла·та
| МИН.ДЕЯТ.СВ.ПРИЧ. СР.Р. = ца·па·ло
| МИН.ДЕЯТ.СВ.ПРИЧ. СР.Р. ЧЛЕН = ца·па·ло·то
| МИН.ДЕЯТ.СВ.ПРИЧ. МН.Ч. = ца·па·ли
| МИН.ДЕЯТ.СВ.ПРИЧ. МН.Ч. ЧЛЕН = ца·па·ли·те
| МИН.ДЕЯТ.НЕСВ.ПРИЧ. М.Р. = ца·пал
| МИН.ДЕЯТ.НЕСВ.ПРИЧ. М.Р. НЕПЪЛЕН ЧЛЕН = ца·па·лия
| МИН.ДЕЯТ.НЕСВ.ПРИЧ. М.Р. ПЪЛЕН ЧЛЕН = ца·па·ли·ят
| МИН.ДЕЯТ.НЕСВ.ПРИЧ. Ж.Р. = ца·па·ла
| МИН.ДЕЯТ.НЕСВ.ПРИЧ. Ж.Р. ЧЛЕН = ца·па·ла·та
| МИН.ДЕЯТ.НЕСВ.ПРИЧ. СР.Р. = ца·па·ло
| МИН.ДЕЯТ.НЕСВ.ПРИЧ. СР.Р. ЧЛЕН = ца·па·ло·то
| МИН.ДЕЯТ.НЕСВ.ПРИЧ. МН.Ч. = ца·па·ли
| МИН.ДЕЯТ.НЕСВ.ПРИЧ. МН.Ч. ЧЛЕН = ца·па·ли·те
| СЕГ.ДЕЯТ.ПРИЧ. М.Р. = ца·пащ
| СЕГ.ДЕЯТ.ПРИЧ. М.Р. НЕПЪЛЕН ЧЛЕН = ца·па·щия
| СЕГ.ДЕЯТ.ПРИЧ. М.Р. ПЪЛЕН ЧЛЕН = ца·па·щи·ят
| СЕГ.ДЕЯТ.ПРИЧ. Ж.Р. = ца·па·ща
| СЕГ.ДЕЯТ.ПРИЧ. Ж.Р. ЧЛЕН = ца·па·ща·та
| СЕГ.ДЕЯТ.ПРИЧ. СР.Р. = ца·па·що
| СЕГ.ДЕЯТ.ПРИЧ. СР.Р. ЧЛЕН = ца·па·що·то
| СЕГ.ДЕЯТ.ПРИЧ. МН.Ч. = ца·па·щи
| СЕГ.ДЕЯТ.ПРИЧ. МН.Ч. ЧЛЕН = ца·па·щи·те
| ДЕЕПРИЧАСТИЕ = ца·пай·ки
| СКРИТИ ПРЕПРАТКИ = 
[[цапам]],
[[цапаш]],
[[цапа]],
[[цапаме]],
[[цапате]],
[[цапат]],
[[цапах]],
[[цапахме]],
[[цапахте]],
[[цапаха]],
[[цапаше]],
[[цапай]],
[[цапайте]],
[[цапал]],
[[цапалия]],
[[цапалият]],
[[цапала]],
[[цапалата]],
[[цапало]],
[[цапалото]],
[[цапали]],
[[цапалите]],
[[цапан]],
[[цапания]],
[[цапаният]],
[[цапана]],
[[цапаната]],
[[цапано]],
[[цапаното]],
[[цапани]],
[[цапаните]],
[[цапащ]],
[[цапащия]],
[[цапащият]],
[[цапаща]],
[[цапащата]],
[[цапащо]],
[[цапащото]],
[[цапащи]],
[[цапащите]],
[[цапайки]],
[[цапал съм]],
[[цапала съм]],
[[цапало съм]],
[[цапали сме]],
[[цапал си]],
[[цапала си]],
[[цапало си]],
[[цапали сте]],
[[цапал е]],
[[цапала е]],
[[цапало е]],
[[цапали са]],
[[бях цапал]],
[[бях цапала]],
[[бях цапало]],
[[бяхме цапали]],
[[беше цапал]],
[[беше цапала]],
[[беше цапало]],
[[бяхте цапали]],
[[бяха цапали]],
[[ще цапам]],
[[ще цапаме]],
[[ще цапаш]],
[[ще цапате]],
[[ще цапа]],
[[ще цапат]],
[[ще съм цапал]],
[[ще съм цапала]],
[[ще съм цапало]],
[[ще сме цапали]],
[[ще си цапал]],
[[ще си цапала]],
[[ще си цапало]],
[[ще сте цапали]],
[[ще е цапал]],
[[ще е цапала]],
[[ще е цапало]],
[[ще са цапали]],
[[щях да цапам]],
[[щяхме да цапаме]],
[[щеше да цапаш]],
[[щяхте да цапате]],
[[щеше да цапа]],
[[щяха да цапат]],
[[щях да съм цапал]],
[[щях да съм цапала]],
[[щях да съм цапало]],
[[щяхме да сме цапали]],
[[щеше да си цапал]],
[[щеше да си цапала]],
[[щеше да си цапало]],
[[щяхте да сте цапали]],
[[щеше да е цапал]],
[[щеше да е цапала]],
[[щеше да е цапало]],
[[щяха да са цапали]],
[[бил съм цапал]],
[[била съм цапала]],
[[било съм цапало]],
[[били сме цапали]],
[[бил си цапал]],
[[била си цапала]],
[[било си цапало]],
[[били сте цапали]],
[[бил е цапал]],
[[била е цапала]],
[[било е цапало]],
[[били са цапали]],
[[щял съм да цапам]],
[[щяла съм да цапам]],
[[щяло съм да цапам]],
[[щели сме да цапаме]],
[[щял си да цапаш]],
[[щяла си да цапаш]],
[[щяло си да цапаш]],
[[щели сте да цапате]],
[[щял да цапа]],
[[щяла да цапа]],
[[щяло да цапа]],
[[щели да цапат]],
[[щял е да цапа]],
[[щяла е да цапа]],
[[щяло е да цапа]],
[[щели са да цапат]],
[[щял съм да съм цапал]],
[[щяла съм да съм цапала]],
[[щяло съм да съм цапало]],
[[щели сме да сме цапали]],
[[щял си да си цапал]],
[[щяла си да си цапала]],
[[щяло си да си цапало]],
[[щели сте да сте цапали]],
[[щял да е цапал]],
[[щяла да е цапала]],
[[щяло да е цапало]],
[[щели да са цапали]],
[[щял е да е цапал]],
[[щяла е да е цапала]],
[[щяло е да е цапало]],
[[щели са да са цапали]],
[[бих цапал]],
[[бих цапала]],
[[бих цапало]],
[[бихме цапали]],
[[би цапал]],
[[би цапала]],
[[би цапало]],
[[бихте цапали]],
[[биха цапали]],
}}</text>
      <sha1>rcnabmy10jhkya079w27d9ognectrao</sha1>
    </revision>
  </page>
  <page>
    <title>Шаблон:Словоформи/цапардосам</title>
    <ns>10</ns>
    <id>568903</id>
    <revision>
      <id>600883</id>
      <timestamp>2005-05-12T11:42:36Z</timestamp>
      <contributor>
        <username>Bgbot</username>
        <id>83</id>
      </contributor>
      <comment>Борислав: Шаблон със словоформи</comment>
      <model>wikitext</model>
      <format>text/x-wiki</format>
      <text bytes="22068" xml:space="preserve">{{Шаблон:Словоформи/Глагол|
  ОСНОВНА ФОРМА = цапардосам
| СЕГ.ВР., 1Л., ЕД.Ч. = ца·пар·до·сам
| СЕГ.ВР., 1Л., МН.Ч. = ца·пар·до·са·ме
| СЕГ.ВР., 2Л., ЕД.Ч. = ца·пар·до·саш
| СЕГ.ВР., 2Л., МН.Ч. = ца·пар·до·са·те
| СЕГ.ВР., 3Л., ЕД.Ч. = ца·пар·до·са
| СЕГ.ВР., 3Л., МН.Ч. = ца·пар·до·сат
| МИН.СВ.ВР., 1Л., ЕД.Ч. = ца·пар·до·сах
| МИН.СВ.ВР., 1Л., МН.Ч. = ца·пар·до·сах·ме
| МИН.СВ.ВР., 2Л., ЕД.Ч. = ца·пар·до·са
| МИН.СВ.ВР., 2Л., МН.Ч. = ца·пар·до·сах·те
| МИН.СВ.ВР., 3Л., ЕД.Ч. = ца·пар·до·са
| МИН.СВ.ВР., 3Л., МН.Ч. = ца·пар·до·са·ха
| МИН.НЕСВ.ВР., 1Л., ЕД.Ч. = ца·пар·до·сах
| МИН.НЕСВ.ВР., 1Л., МН.Ч. = ца·пар·до·сах·ме
| МИН.НЕСВ.ВР., 2Л., ЕД.Ч. = ца·пар·до·са·ше
| МИН.НЕСВ.ВР., 2Л., МН.Ч. = ца·пар·до·сах·те
| МИН.НЕСВ.ВР., 3Л., ЕД.Ч. = ца·пар·до·са·ше
| МИН.НЕСВ.ВР., 3Л., МН.Ч. = ца·пар·до·са·ха
| МИН.НЕОПР.ВР., 1Л., ЕД.Ч., М.Р. = цапардосал съм
| МИН.НЕОПР.ВР., 1Л., ЕД.Ч., Ж.Р. = цапардосала съм
| МИН.НЕОПР.ВР., 1Л., ЕД.Ч., СР.Р. = цапардосало съм
| МИН.НЕОПР.ВР., 1Л., МН.Ч. = цапардосали сме
| МИН.НЕОПР.ВР., 2Л., ЕД.Ч., М.Р. = цапардосал си
| МИН.НЕОПР.ВР., 2Л., ЕД.Ч., Ж.Р. = цапардосала си
| МИН.НЕОПР.ВР., 2Л., ЕД.Ч., СР.Р. = цапардосало си
| МИН.НЕОПР.ВР., 2Л., МН.Ч. = цапардосали сте
| МИН.НЕОПР.ВР., 3Л., ЕД.Ч., М.Р. = цапардосал е
| МИН.НЕОПР.ВР., 3Л., ЕД.Ч., Ж.Р. = цапардосала е
| МИН.НЕОПР.ВР., 3Л., ЕД.Ч., СР.Р. = цапардосало е
| МИН.НЕОПР.ВР., 3Л., МН.Ч. = цапардосали са
| МИН.ПРЕД.ВР., 1Л., ЕД.Ч., М.Р. = бях цапардосал
| МИН.ПРЕД.ВР., 1Л., ЕД.Ч., Ж.Р. = бях цапардосала
| МИН.ПРЕД.ВР., 1Л., ЕД.Ч., СР.Р. = бях цапардосало
| МИН.ПРЕД.ВР., 1Л., МН.Ч. = бяхме цапардосали
| МИН.ПРЕД.ВР., 2Л., ЕД.Ч., М.Р. = беше цапардосал
| МИН.ПРЕД.ВР., 2Л., ЕД.Ч., Ж.Р. = беше цапардосала
| МИН.ПРЕД.ВР., 2Л., ЕД.Ч., СР.Р. = беше цапардосало
| МИН.ПРЕД.ВР., 2Л., МН.Ч. = бяхте цапардосали
| МИН.ПРЕД.ВР., 3Л., ЕД.Ч., М.Р. = беше цапардосал
| МИН.ПРЕД.ВР., 3Л., ЕД.Ч., Ж.Р. = беше цапардосала
| МИН.ПРЕД.ВР., 3Л., ЕД.Ч., СР.Р. = беше цапардосало
| МИН.ПРЕД.ВР., 3Л., МН.Ч. = бяха цапардосали
| БЪД.ВР., 1Л., ЕД.Ч. = ще цапардосам
| БЪД.ВР., 1Л., МН.Ч. = ще цапардосаме
| БЪД.ВР., 2Л., ЕД.Ч. = ще цапардосаш
| БЪД.ВР., 2Л., МН.Ч. = ще цапардосате
| БЪД.ВР., 3Л., ЕД.Ч. = ще цапардоса
| БЪД.ВР., 3Л., МН.Ч. = ще цапардосат
| БЪД.ПРЕД.ВР., 1Л., ЕД.Ч., М.Р. = ще съм цапардосал
| БЪД.ПРЕД.ВР., 1Л., ЕД.Ч., Ж.Р. = ще съм цапардосала
| БЪД.ПРЕД.ВР., 1Л., ЕД.Ч., СР.Р. = ще съм цапардосало
| БЪД.ПРЕД.ВР., 1Л., МН.Ч. = ще сме цапардосали
| БЪД.ПРЕД.ВР., 2Л., ЕД.Ч., М.Р. = ще си цапардосал
| БЪД.ПРЕД.ВР., 2Л., ЕД.Ч., Ж.Р. = ще си цапардосала
| БЪД.ПРЕД.ВР., 2Л., ЕД.Ч., СР.Р. = ще си цапардосало
| БЪД.ПРЕД.ВР., 2Л., МН.Ч. = ще сте цапардосали
| БЪД.ПРЕД.ВР., 3Л., ЕД.Ч., М.Р. = ще е цапардосал
| БЪД.ПРЕД.ВР., 3Л., ЕД.Ч., Ж.Р. = ще е цапардосала
| БЪД.ПРЕД.ВР., 3Л., ЕД.Ч., СР.Р. = ще е цапардосало
| БЪД.ПРЕД.ВР., 3Л., МН.Ч. = ще са цапардосали
| БЪД.ВР. В МИН., 1Л., ЕД.Ч. = щях да цапардосам
| БЪД.ВР. В МИН., 1Л., МН.Ч. = щяхме да цапардосаме
| БЪД.ВР. В МИН., 2Л., ЕД.Ч. = щеше да цапардосаш
| БЪД.ВР. В МИН., 2Л., МН.Ч. = щяхте да цапардосате
| БЪД.ВР. В МИН., 3Л., ЕД.Ч. = щеше да цапардоса
| БЪД.ВР. В МИН., 3Л., МН.Ч. = щяха да цапардосат
| БЪД.ПРЕД.ВР. В МИН., 1Л., ЕД.Ч., М.Р. = щях да съм цапардосал
| БЪД.ПРЕД.ВР. В МИН., 1Л., ЕД.Ч., Ж.Р. = щях да съм цапардосала
| БЪД.ПРЕД.ВР. В МИН., 1Л., ЕД.Ч., СР.Р. = щях да съм цапардосало
| БЪД.ПРЕД.ВР. В МИН., 1Л., МН.Ч. = щяхме да сме цапардосали
| БЪД.ПРЕД.ВР. В МИН., 2Л., ЕД.Ч., М.Р. = щеше да си цапардосал
| БЪД.ПРЕД.ВР. В МИН., 2Л., ЕД.Ч., Ж.Р. = щеше да си цапардосала
| БЪД.ПРЕД.ВР. В МИН., 2Л., ЕД.Ч., СР.Р. = щеше да си цапардосало
| БЪД.ПРЕД.ВР. В МИН., 2Л., МН.Ч. = щяхте да сте цапардосали
| БЪД.ПРЕД.ВР. В МИН., 3Л., ЕД.Ч., М.Р. = щеше да е цапардосал
| БЪД.ПРЕД.ВР. В МИН., 3Л., ЕД.Ч., Ж.Р. = щеше да е цапардосала
| БЪД.ПРЕД.ВР. В МИН., 3Л., ЕД.Ч., СР.Р. = щеше да е цапардосало
| БЪД.ПРЕД.ВР. В МИН., 3Л., МН.Ч. = щяха да са цапардосали
| ПР.НАКЛ., СЕГ.ВР., 1Л., ЕД.Ч., М.Р. = цапардосал съм
| ПР.НАКЛ., СЕГ.ВР., 1Л., ЕД.Ч., Ж.Р. = цапардосала съм
| ПР.НАКЛ., СЕГ.ВР., 1Л., ЕД.Ч., СР.Р. = цапардосало съм
| ПР.НАКЛ., СЕГ.ВР., 1Л., МН.Ч. = цапардосали сме
| ПР.НАКЛ., СЕГ.ВР., 2Л., ЕД.Ч., М.Р. = цапардосал си
| ПР.НАКЛ., СЕГ.ВР., 2Л., ЕД.Ч., Ж.Р. = цапардосала си
| ПР.НАКЛ., СЕГ.ВР., 2Л., ЕД.Ч., СР.Р. = цапардосало си
| ПР.НАКЛ., СЕГ.ВР., 2Л., МН.Ч. = цапардосали сте
| ПР.НАКЛ., СЕГ.ВР., 3Л., ЕД.Ч., М.Р. = цапардосал (е)
| ПР.НАКЛ., СЕГ.ВР., 3Л., ЕД.Ч., Ж.Р. = цапардосала (е)
| ПР.НАКЛ., СЕГ.ВР., 3Л., ЕД.Ч., СР.Р. = цапардосало (е)
| ПР.НАКЛ., СЕГ.ВР., 3Л., МН.Ч. = цапардосали (са)
| ПР.НАКЛ., МИН.СВ.ВР., 1Л., ЕД.Ч., М.Р. = цапардосал съм
| ПР.НАКЛ., МИН.СВ.ВР., 1Л., ЕД.Ч., Ж.Р. = цапардосала съм
| ПР.НАКЛ., МИН.СВ.ВР., 1Л., ЕД.Ч., СР.Р. = цапардосало съм
| ПР.НАКЛ., МИН.СВ.ВР., 1Л., МН.Ч. = цапардосали сме
| ПР.НАКЛ., МИН.СВ.ВР., 2Л., ЕД.Ч., М.Р. = цапардосал си
| ПР.НАКЛ., МИН.СВ.ВР., 2Л., ЕД.Ч., Ж.Р. = цапардосала си
| ПР.НАКЛ., МИН.СВ.ВР., 2Л., ЕД.Ч., СР.Р. = цапардосало си
| ПР.НАКЛ., МИН.СВ.ВР., 2Л., МН.Ч. = цапардосали сте
| ПР.НАКЛ., МИН.СВ.ВР., 3Л., ЕД.Ч., М.Р. = цапардосал (е)
| ПР.НАКЛ., МИН.СВ.ВР., 3Л., ЕД.Ч., Ж.Р. = цапардосала (е)
| ПР.НАКЛ., МИН.СВ.ВР., 3Л., ЕД.Ч., СР.Р. = цапардосало (е)
| ПР.НАКЛ., МИН.СВ.ВР., 3Л., МН.Ч. = цапардосали (са)
| ПР.НАКЛ., МИН.НЕОПР.ВР., 1Л., ЕД.Ч., М.Р. = бил съм цапардосал
| ПР.НАКЛ., МИН.НЕОПР.ВР., 1Л., ЕД.Ч., Ж.Р. = била съм цапардосала
| ПР.НАКЛ., МИН.НЕОПР.ВР., 1Л., ЕД.Ч., СР.Р. = било съм цапардосало
| ПР.НАКЛ., МИН.НЕОПР.ВР., 1Л., МН.Ч. = били сме цапардосали
| ПР.НАКЛ., МИН.НЕОПР.ВР., 2Л., ЕД.Ч., М.Р. = бил си цапардосал
| ПР.НАКЛ., МИН.НЕОПР.ВР., 2Л., ЕД.Ч., Ж.Р. = била си цапардосала
| ПР.НАКЛ., МИН.НЕОПР.ВР., 2Л., ЕД.Ч., СР.Р. = било си цапардосало
| ПР.НАКЛ., МИН.НЕОПР.ВР., 2Л., МН.Ч. = били сте цапардосали
| ПР.НАКЛ., МИН.НЕОПР.ВР., 3Л., ЕД.Ч., М.Р. = бил (е) цапардосал
| ПР.НАКЛ., МИН.НЕОПР.ВР., 3Л., ЕД.Ч., Ж.Р. = била (е) цапардосала
| ПР.НАКЛ., МИН.НЕОПР.ВР., 3Л., ЕД.Ч., СР.Р. = било (е) цапардосало
| ПР.НАКЛ., МИН.НЕОПР.ВР., 3Л., МН.Ч. = били (са) цапардосали
| ПР.НАКЛ., БЪД.ВР., 1Л., ЕД.Ч., М.Р. = щял съм да цапардосам
| ПР.НАКЛ., БЪД.ВР., 1Л., ЕД.Ч., Ж.Р. = щяла съм да цапардосам
| ПР.НАКЛ., БЪД.ВР., 1Л., ЕД.Ч., СР.Р. = щяло съм да цапардосам
| ПР.НАКЛ., БЪД.ВР., 1Л., МН.Ч. = щели сме да цапардосаме
| ПР.НАКЛ., БЪД.ВР., 2Л., ЕД.Ч., М.Р. = щял си да цапардосаш
| ПР.НАКЛ., БЪД.ВР., 2Л., ЕД.Ч., Ж.Р. = щяла си да цапардосаш
| ПР.НАКЛ., БЪД.ВР., 2Л., ЕД.Ч., СР.Р. = щяло си да цапардосаш
| ПР.НАКЛ., БЪД.ВР., 2Л., МН.Ч. = щели сте да цапардосате
| ПР.НАКЛ., БЪД.ВР., 3Л., ЕД.Ч., М.Р. = щял (е) да цапардоса
| ПР.НАКЛ., БЪД.ВР., 3Л., ЕД.Ч., Ж.Р. = щяла (е) да цапардоса
| ПР.НАКЛ., БЪД.ВР., 3Л., ЕД.Ч., СР.Р. = щяло (е) да цапардоса
| ПР.НАКЛ., БЪД.ВР., 3Л., МН.Ч. = щели (са) да цапардосат
| ПР.НАКЛ., БЪД.ПРЕД.ВР., 1Л., ЕД.Ч., М.Р. = щял съм да съм цапардосал
| ПР.НАКЛ., БЪД.ПРЕД.ВР., 1Л., ЕД.Ч., Ж.Р. = щяла съм да съм цапардосала
| ПР.НАКЛ., БЪД.ПРЕД.ВР., 1Л., ЕД.Ч., СР.Р. = щяло съм да съм цапардосало
| ПР.НАКЛ., БЪД.ПРЕД.ВР., 1Л., МН.Ч. = щели сме да сме цапардосали
| ПР.НАКЛ., БЪД.ПРЕД.ВР., 2Л., ЕД.Ч., М.Р. = щял си да си цапардосал
| ПР.НАКЛ., БЪД.ПРЕД.ВР., 2Л., ЕД.Ч., Ж.Р. = щяла си да си цапардосала
| ПР.НАКЛ., БЪД.ПРЕД.ВР., 2Л., ЕД.Ч., СР.Р. = щяло си да си цапардосало
| ПР.НАКЛ., БЪД.ПРЕД.ВР., 2Л., МН.Ч. = щели сте да сте цапардосали
| ПР.НАКЛ., БЪД.ПРЕД.ВР., 3Л., ЕД.Ч., М.Р. = щял (е) да е цапардосал
| ПР.НАКЛ., БЪД.ПРЕД.ВР., 3Л., ЕД.Ч., Ж.Р. = щяла (е) да е цапардосала
| ПР.НАКЛ., БЪД.ПРЕД.ВР., 3Л., ЕД.Ч., СР.Р. = щяло (е) да е цапардосало
| ПР.НАКЛ., БЪД.ПРЕД.ВР., 3Л., МН.Ч. = щели (са) да са цапардосали
| УСЛОВНО НАКЛОНЕНИЕ, 1Л., ЕД.Ч., М.Р. = бих цапардосал
| УСЛОВНО НАКЛОНЕНИЕ, 1Л., ЕД.Ч., Ж.Р. = бих цапардосала
| УСЛОВНО НАКЛОНЕНИЕ, 1Л., ЕД.Ч., СР.Р. = бих цапардосало
| УСЛОВНО НАКЛОНЕНИЕ, 1Л., МН.Ч. = бихме цапардосали
| УСЛОВНО НАКЛОНЕНИЕ, 2Л., ЕД.Ч., М.Р. = би цапардосал
| УСЛОВНО НАКЛОНЕНИЕ, 2Л., ЕД.Ч., Ж.Р. = би цапардосала
| УСЛОВНО НАКЛОНЕНИЕ, 2Л., ЕД.Ч., СР.Р. = би цапардосало
| УСЛОВНО НАКЛОНЕНИЕ, 2Л., МН.Ч. = бихте цапардосали
| УСЛОВНО НАКЛОНЕНИЕ, 3Л., ЕД.Ч., М.Р. = би цапардосал
| УСЛОВНО НАКЛОНЕНИЕ, 3Л., ЕД.Ч., Ж.Р. = би цапардосала
| УСЛОВНО НАКЛОНЕНИЕ, 3Л., ЕД.Ч., СР.Р. = би цапардосало
| УСЛОВНО НАКЛОНЕНИЕ, 3Л., МН.Ч. = биха цапардосали
| ПОВЕЛИТЕЛНО НАКЛОНЕНИЕ, ЕД.Ч. = ца·пар·до·сай
| ПОВЕЛИТЕЛНО НАКЛОНЕНИЕ, МН.Ч. = ца·пар·до·сай·те
| МИН.СТРАД.ПРИЧ. М.Р. = ца·пар·до·сан
| МИН.СТРАД.ПРИЧ. М.Р. НЕПЪЛЕН ЧЛЕН = ца·пар·до·са·ния
| МИН.СТРАД.ПРИЧ. М.Р. ПЪЛЕН ЧЛЕН = ца·пар·до·са·ни·ят
| МИН.СТРАД.ПРИЧ. Ж.Р. = ца·пар·до·са·на
| МИН.СТРАД.ПРИЧ. Ж.Р. ЧЛЕН = ца·пар·до·са·на·та
| МИН.СТРАД.ПРИЧ. СР.Р. = ца·пар·до·са·но
| МИН.СТРАД.ПРИЧ. СР.Р. ЧЛЕН = ца·пар·до·са·но·то
| МИН.СТРАД.ПРИЧ. МН.Ч. = ца·пар·до·са·ни
| МИН.СТРАД.ПРИЧ. МН.Ч. ЧЛЕН = ца·пар·до·са·ни·те
| МИН.ДЕЯТ.СВ.ПРИЧ. М.Р. = ца·пар·до·сал
| МИН.ДЕЯТ.СВ.ПРИЧ. М.Р. НЕПЪЛЕН ЧЛЕН = ца·пар·до·са·лия
| МИН.ДЕЯТ.СВ.ПРИЧ. М.Р. ПЪЛЕН ЧЛЕН = ца·пар·до·са·ли·ят
| МИН.ДЕЯТ.СВ.ПРИЧ. Ж.Р. = ца·пар·до·са·ла
| МИН.ДЕЯТ.СВ.ПРИЧ. Ж.Р. ЧЛЕН = ца·пар·до·са·ла·та
| МИН.ДЕЯТ.СВ.ПРИЧ. СР.Р. = ца·пар·до·са·ло
| МИН.ДЕЯТ.СВ.ПРИЧ. СР.Р. ЧЛЕН = ца·пар·до·са·ло·то
| МИН.ДЕЯТ.СВ.ПРИЧ. МН.Ч. = ца·пар·до·са·ли
| МИН.ДЕЯТ.СВ.ПРИЧ. МН.Ч. ЧЛЕН = ца·пар·до·са·ли·те
| МИН.ДЕЯТ.НЕСВ.ПРИЧ. М.Р. = ца·пар·до·сал
| МИН.ДЕЯТ.НЕСВ.ПРИЧ. М.Р. НЕПЪЛЕН ЧЛЕН = ца·пар·до·са·лия
| МИН.ДЕЯТ.НЕСВ.ПРИЧ. М.Р. ПЪЛЕН ЧЛЕН = ца·пар·до·са·ли·ят
| МИН.ДЕЯТ.НЕСВ.ПРИЧ. Ж.Р. = ца·пар·до·са·ла
| МИН.ДЕЯТ.НЕСВ.ПРИЧ. Ж.Р. ЧЛЕН = ца·пар·до·са·ла·та
| МИН.ДЕЯТ.НЕСВ.ПРИЧ. СР.Р. = ца·пар·до·са·ло
| МИН.ДЕЯТ.НЕСВ.ПРИЧ. СР.Р. ЧЛЕН = ца·пар·до·са·ло·то
| МИН.ДЕЯТ.НЕСВ.ПРИЧ. МН.Ч. = ца·пар·до·са·ли
| МИН.ДЕЯТ.НЕСВ.ПРИЧ. МН.Ч. ЧЛЕН = ца·пар·до·са·ли·те
| СЕГ.ДЕЯТ.ПРИЧ. М.Р. = ца·пар·до·сащ
| СЕГ.ДЕЯТ.ПРИЧ. М.Р. НЕПЪЛЕН ЧЛЕН = ца·пар·до·са·щия
| СЕГ.ДЕЯТ.ПРИЧ. М.Р. ПЪЛЕН ЧЛЕН = ца·пар·до·са·щи·ят
| СЕГ.ДЕЯТ.ПРИЧ. Ж.Р. = ца·пар·до·са·ща
| СЕГ.ДЕЯТ.ПРИЧ. Ж.Р. ЧЛЕН = ца·пар·до·са·ща·та
| СЕГ.ДЕЯТ.ПРИЧ. СР.Р. = ца·пар·до·са·що
| СЕГ.ДЕЯТ.ПРИЧ. СР.Р. ЧЛЕН = ца·пар·до·са·що·то
| СЕГ.ДЕЯТ.ПРИЧ. МН.Ч. = ца·пар·до·са·щи
| СЕГ.ДЕЯТ.ПРИЧ. МН.Ч. ЧЛЕН = ца·пар·до·са·щи·те
| ДЕЕПРИЧАСТИЕ = ца·пар·до·сай·ки
| СКРИТИ ПРЕПРАТКИ = 
[[цапардосам]],
[[цапардосаш]],
[[цапардоса]],
[[цапардосаме]],
[[цапардосате]],
[[цапардосат]],
[[цапардосах]],
[[цапардосахме]],
[[цапардосахте]],
[[цапардосаха]],
[[цапардосаше]],
[[цапардосай]],
[[цапардосайте]],
[[цапардосал]],
[[цапардосалия]],
[[цапардосалият]],
[[цапардосала]],
[[цапардосалата]],
[[цапардосало]],
[[цапардосалото]],
[[цапардосали]],
[[цапардосалите]],
[[цапардосан]],
[[цапардосания]],
[[цапардосаният]],
[[цапардосана]],
[[цапардосаната]],
[[цапардосано]],
[[цапардосаното]],
[[цапардосани]],
[[цапардосаните]],
[[цапардосащ]],
[[цапардосащия]],
[[цапардосащият]],
[[цапардосаща]],
[[цапардосащата]],
[[цапардосащо]],
[[цапардосащото]],
[[цапардосащи]],
[[цапардосащите]],
[[цапардосайки]],
[[цапардосал съм]],
[[цапардосала съм]],
[[цапардосало съм]],
[[цапардосали сме]],
[[цапардосал си]],
[[цапардосала си]],
[[цапардосало си]],
[[цапардосали сте]],
[[цапардосал е]],
[[цапардосала е]],
[[цапардосало е]],
[[цапардосали са]],
[[бях цапардосал]],
[[бях цапардосала]],
[[бях цапардосало]],
[[бяхме цапардосали]],
[[беше цапардосал]],
[[беше цапардосала]],
[[беше цапардосало]],
[[бяхте цапардосали]],
[[бяха цапардосали]],
[[ще цапардосам]],
[[ще цапардосаме]],
[[ще цапардосаш]],
[[ще цапардосате]],
[[ще цапардоса]],
[[ще цапардосат]],
[[ще съм цапардосал]],
[[ще съм цапардосала]],
[[ще съм цапардосало]],
[[ще сме цапардосали]],
[[ще си цапардосал]],
[[ще си цапардосала]],
[[ще си цапардосало]],
[[ще сте цапардосали]],
[[ще е цапардосал]],
[[ще е цапардосала]],
[[ще е цапардосало]],
[[ще са цапардосали]],
[[щях да цапардосам]],
[[щяхме да цапардосаме]],
[[щеше да цапардосаш]],
[[щяхте да цапардосате]],
[[щеше да цапардоса]],
[[щяха да цапардосат]],
[[щях да съм цапардосал]],
[[щях да съм цапардосала]],
[[щях да съм цапардосало]],
[[щяхме да сме цапардосали]],
[[щеше да си цапардосал]],
[[щеше да си цапардосала]],
[[щеше да си цапардосало]],
[[щяхте да сте цапардосали]],
[[щеше да е цапардосал]],
[[щеше да е цапардосала]],
[[щеше да е цапардосало]],
[[щяха да са цапардосали]],
[[бил съм цапардосал]],
[[била съм цапардосала]],
[[било съм цапардосало]],
[[били сме цапардосали]],
[[бил си цапардосал]],
[[била си цапардосала]],
[[било си цапардосало]],
[[били сте цапардосали]],
[[бил е цапардосал]],
[[била е цапардосала]],
[[било е цапардосало]],
[[били са цапардосали]],
[[щял съм да цапардосам]],
[[щяла съм да цапардосам]],
[[щяло съм да цапардосам]],
[[щели сме да цапардосаме]],
[[щял си да цапардосаш]],
[[щяла си да цапардосаш]],
[[щяло си да цапардосаш]],
[[щели сте да цапардосате]],
[[щял да цапардоса]],
[[щяла да цапардоса]],
[[щяло да цапардоса]],
[[щели да цапардосат]],
[[щял е да цапардоса]],
[[щяла е да цапардоса]],
[[щяло е да цапардоса]],
[[щели са да цапардосат]],
[[щял съм да съм цапардосал]],
[[щяла съм да съм цапардосала]],
[[щяло съм да съм цапардосало]],
[[щели сме да сме цапардосали]],
[[щял си да си цапардосал]],
[[щяла си да си цапардосала]],
[[щяло си да си цапардосало]],
[[щели сте да сте цапардосали]],
[[щял да е цапардосал]],
[[щяла да е цапардосала]],
[[щяло да е цапардосало]],
[[щели да са цапардосали]],
[[щял е да е цапардосал]],
[[щяла е да е цапардосала]],
[[щяло е да е цапардосало]],
[[щели са да са цапардосали]],
[[бих цапардосал]],
[[бих цапардосала]],
[[бих цапардосало]],
[[бихме цапардосали]],
[[би цапардосал]],
[[би цапардосала]],
[[би цапардосало]],
[[бихте цапардосали]],
[[биха цапардосали]],
}}</text>
      <sha1>qs7wwhrowwyffke1yfw7ifjr7pxfv18</sha1>
    </revision>
  </page>
  <page>
    <title>Шаблон:Словоформи/цапардосвам</title>
    <ns>10</ns>
    <id>568912</id>
    <revision>
      <id>600892</id>
      <timestamp>2005-05-12T11:42:46Z</timestamp>
      <contributor>
        <username>Bgbot</username>
        <id>83</id>
      </contributor>
      <comment>Борислав: Шаблон със словоформи</comment>
      <model>wikitext</model>
      <format>text/x-wiki</format>
      <text bytes="22750" xml:space="preserve">{{Шаблон:Словоформи/Глагол|
  ОСНОВНА ФОРМА = цапардосвам
| СЕГ.ВР., 1Л., ЕД.Ч. = ца·пар·дос·вам
| СЕГ.ВР., 1Л., МН.Ч. = ца·пар·дос·ва·ме
| СЕГ.ВР., 2Л., ЕД.Ч. = ца·пар·дос·ваш
| СЕГ.ВР., 2Л., МН.Ч. = ца·пар·дос·ва·те
| СЕГ.ВР., 3Л., ЕД.Ч. = ца·пар·дос·ва
| СЕГ.ВР., 3Л., МН.Ч. = ца·пар·дос·ват
| МИН.СВ.ВР., 1Л., ЕД.Ч. = ца·пар·дос·вах
| МИН.СВ.ВР., 1Л., МН.Ч. = ца·пар·дос·вах·ме
| МИН.СВ.ВР., 2Л., ЕД.Ч. = ца·пар·дос·ва
| МИН.СВ.ВР., 2Л., МН.Ч. = ца·пар·дос·вах·те
| МИН.СВ.ВР., 3Л., ЕД.Ч. = ца·пар·дос·ва
| МИН.СВ.ВР., 3Л., МН.Ч. = ца·пар·дос·ва·ха
| МИН.НЕСВ.ВР., 1Л., ЕД.Ч. = ца·пар·дос·вах
| МИН.НЕСВ.ВР., 1Л., МН.Ч. = ца·пар·дос·вах·ме
| МИН.НЕСВ.ВР., 2Л., ЕД.Ч. = ца·пар·дос·ва·ше
| МИН.НЕСВ.ВР., 2Л., МН.Ч. = ца·пар·дос·вах·те
| МИН.НЕСВ.ВР., 3Л., ЕД.Ч. = ца·пар·дос·ва·ше
| МИН.НЕСВ.ВР., 3Л., МН.Ч. = ца·пар·дос·ва·ха
| МИН.НЕОПР.ВР., 1Л., ЕД.Ч., М.Р. = цапардосвал съм
| МИН.НЕОПР.ВР., 1Л., ЕД.Ч., Ж.Р. = цапардосвала съм
| МИН.НЕОПР.ВР., 1Л., ЕД.Ч., СР.Р. = цапардосвало съм
| МИН.НЕОПР.ВР., 1Л., МН.Ч. = цапардосвали сме
| МИН.НЕОПР.ВР., 2Л., ЕД.Ч., М.Р. = цапардосвал си
| МИН.НЕОПР.ВР., 2Л., ЕД.Ч., Ж.Р. = цапардосвала си
| МИН.НЕОПР.ВР., 2Л., ЕД.Ч., СР.Р. = цапардосвало си
| МИН.НЕОПР.ВР., 2Л., МН.Ч. = цапардосвали сте
| МИН.НЕОПР.ВР., 3Л., ЕД.Ч., М.Р. = цапардосвал е
| МИН.НЕОПР.ВР., 3Л., ЕД.Ч., Ж.Р. = цапардосвала е
| МИН.НЕОПР.ВР., 3Л., ЕД.Ч., СР.Р. = цапардосвало е
| МИН.НЕОПР.ВР., 3Л., МН.Ч. = цапардосвали са
| МИН.ПРЕД.ВР., 1Л., ЕД.Ч., М.Р. = бях цапардосвал
| МИН.ПРЕД.ВР., 1Л., ЕД.Ч., Ж.Р. = бях цапардосвала
| МИН.ПРЕД.ВР., 1Л., ЕД.Ч., СР.Р. = бях цапардосвало
| МИН.ПРЕД.ВР., 1Л., МН.Ч. = бяхме цапардосвали
| МИН.ПРЕД.ВР., 2Л., ЕД.Ч., М.Р. = беше цапардосвал
| МИН.ПРЕД.ВР., 2Л., ЕД.Ч., Ж.Р. = беше цапардосвала
| МИН.ПРЕД.ВР., 2Л., ЕД.Ч., СР.Р. = беше цапардосвало
| МИН.ПРЕД.ВР., 2Л., МН.Ч. = бяхте цапардосвали
| МИН.ПРЕД.ВР., 3Л., ЕД.Ч., М.Р. = беше цапардосвал
| МИН.ПРЕД.ВР., 3Л., ЕД.Ч., Ж.Р. = беше цапардосвала
| МИН.ПРЕД.ВР., 3Л., ЕД.Ч., СР.Р. = беше цапардосвало
| МИН.ПРЕД.ВР., 3Л., МН.Ч. = бяха цапардосвали
| БЪД.ВР., 1Л., ЕД.Ч. = ще цапардосвам
| БЪД.ВР., 1Л., МН.Ч. = ще цапардосваме
| БЪД.ВР., 2Л., ЕД.Ч. = ще цапардосваш
| БЪД.ВР., 2Л., МН.Ч. = ще цапардосвате
| БЪД.ВР., 3Л., ЕД.Ч. = ще цапардосва
| БЪД.ВР., 3Л., МН.Ч. = ще цапардосват
| БЪД.ПРЕД.ВР., 1Л., ЕД.Ч., М.Р. = ще съм цапардосвал
| БЪД.ПРЕД.ВР., 1Л., ЕД.Ч., Ж.Р. = ще съм цапардосвала
| БЪД.ПРЕД.ВР., 1Л., ЕД.Ч., СР.Р. = ще съм цапардосвало
| БЪД.ПРЕД.ВР., 1Л., МН.Ч. = ще сме цапардосвали
| БЪД.ПРЕД.ВР., 2Л., ЕД.Ч., М.Р. = ще си цапардосвал
| БЪД.ПРЕД.ВР., 2Л., ЕД.Ч., Ж.Р. = ще си цапардосвала
| БЪД.ПРЕД.ВР., 2Л., ЕД.Ч., СР.Р. = ще си цапардосвало
| БЪД.ПРЕД.ВР., 2Л., МН.Ч. = ще сте цапардосвали
| БЪД.ПРЕД.ВР., 3Л., ЕД.Ч., М.Р. = ще е цапардосвал
| БЪД.ПРЕД.ВР., 3Л., ЕД.Ч., Ж.Р. = ще е цапардосвала
| БЪД.ПРЕД.ВР., 3Л., ЕД.Ч., СР.Р. = ще е цапардосвало
| БЪД.ПРЕД.ВР., 3Л., МН.Ч. = ще са цапардосвали
| БЪД.ВР. В МИН., 1Л., ЕД.Ч. = щях да цапардосвам
| БЪД.ВР. В МИН., 1Л., МН.Ч. = щяхме да цапардосваме
| БЪД.ВР. В МИН., 2Л., ЕД.Ч. = щеше да цапардосваш
| БЪД.ВР. В МИН., 2Л., МН.Ч. = щяхте да цапардосвате
| БЪД.ВР. В МИН., 3Л., ЕД.Ч. = щеше да цапардосва
| БЪД.ВР. В МИН., 3Л., МН.Ч. = щяха да цапардосват
| БЪД.ПРЕД.ВР. В МИН., 1Л., ЕД.Ч., М.Р. = щях да съм цапардосвал
| БЪД.ПРЕД.ВР. В МИН., 1Л., ЕД.Ч., Ж.Р. = щях да съм цапардосвала
| БЪД.ПРЕД.ВР. В МИН., 1Л., ЕД.Ч., СР.Р. = щях да съм цапардосвало
| БЪД.ПРЕД.ВР. В МИН., 1Л., МН.Ч. = щяхме да сме цапардосвали
| БЪД.ПРЕД.ВР. В МИН., 2Л., ЕД.Ч., М.Р. = щеше да си цапардосвал
| БЪД.ПРЕД.ВР. В МИН., 2Л., ЕД.Ч., Ж.Р. = щеше да си цапардосвала
| БЪД.ПРЕД.ВР. В МИН., 2Л., ЕД.Ч., СР.Р. = щеше да си цапардосвало
| БЪД.ПРЕД.ВР. В МИН., 2Л., МН.Ч. = щяхте да сте цапардосвали
| БЪД.ПРЕД.ВР. В МИН., 3Л., ЕД.Ч., М.Р. = щеше да е цапардосвал
| БЪД.ПРЕД.ВР. В МИН., 3Л., ЕД.Ч., Ж.Р. = щеше да е цапардосвала
| БЪД.ПРЕД.ВР. В МИН., 3Л., ЕД.Ч., СР.Р. = щеше да е цапардосвало
| БЪД.ПРЕД.ВР. В МИН., 3Л., МН.Ч. = щяха да са цапардосвали
| ПР.НАКЛ., СЕГ.ВР., 1Л., ЕД.Ч., М.Р. = цапардосвал съм
| ПР.НАКЛ., СЕГ.ВР., 1Л., ЕД.Ч., Ж.Р. = цапардосвала съм
| ПР.НАКЛ., СЕГ.ВР., 1Л., ЕД.Ч., СР.Р. = цапардосвало съм
| ПР.НАКЛ., СЕГ.ВР., 1Л., МН.Ч. = цапардосвали сме
| ПР.НАКЛ., СЕГ.ВР., 2Л., ЕД.Ч., М.Р. = цапардосвал си
| ПР.НАКЛ., СЕГ.ВР., 2Л., ЕД.Ч., Ж.Р. = цапардосвала си
| ПР.НАКЛ., СЕГ.ВР., 2Л., ЕД.Ч., СР.Р. = цапардосвало си
| ПР.НАКЛ., СЕГ.ВР., 2Л., МН.Ч. = цапардосвали сте
| ПР.НАКЛ., СЕГ.ВР., 3Л., ЕД.Ч., М.Р. = цапардосвал (е)
| ПР.НАКЛ., СЕГ.ВР., 3Л., ЕД.Ч., Ж.Р. = цапардосвала (е)
| ПР.НАКЛ., СЕГ.ВР., 3Л., ЕД.Ч., СР.Р. = цапардосвало (е)
| ПР.НАКЛ., СЕГ.ВР., 3Л., МН.Ч. = цапардосвали (са)
| ПР.НАКЛ., МИН.СВ.ВР., 1Л., ЕД.Ч., М.Р. = цапардосвал съм
| ПР.НАКЛ., МИН.СВ.ВР., 1Л., ЕД.Ч., Ж.Р. = цапардосвала съм
| ПР.НАКЛ., МИН.СВ.ВР., 1Л., ЕД.Ч., СР.Р. = цапардосвало съм
| ПР.НАКЛ., МИН.СВ.ВР., 1Л., МН.Ч. = цапардосвали сме
| ПР.НАКЛ., МИН.СВ.ВР., 2Л., ЕД.Ч., М.Р. = цапардосвал си
| ПР.НАКЛ., МИН.СВ.ВР., 2Л., ЕД.Ч., Ж.Р. = цапардосвала си
| ПР.НАКЛ., МИН.СВ.ВР., 2Л., ЕД.Ч., СР.Р. = цапардосвало си
| ПР.НАКЛ., МИН.СВ.ВР., 2Л., МН.Ч. = цапардосвали сте
| ПР.НАКЛ., МИН.СВ.ВР., 3Л., ЕД.Ч., М.Р. = цапардосвал (е)
| ПР.НАКЛ., МИН.СВ.ВР., 3Л., ЕД.Ч., Ж.Р. = цапардосвала (е)
| ПР.НАКЛ., МИН.СВ.ВР., 3Л., ЕД.Ч., СР.Р. = цапардосвало (е)
| ПР.НАКЛ., МИН.СВ.ВР., 3Л., МН.Ч. = цапардосвали (са)
| ПР.НАКЛ., МИН.НЕОПР.ВР., 1Л., ЕД.Ч., М.Р. = бил съм цапардосвал
| ПР.НАКЛ., МИН.НЕОПР.ВР., 1Л., ЕД.Ч., Ж.Р. = била съм цапардосвала
| ПР.НАКЛ., МИН.НЕОПР.ВР., 1Л., ЕД.Ч., СР.Р. = било съм цапардосвало
| ПР.НАКЛ., МИН.НЕОПР.ВР., 1Л., МН.Ч. = били сме цапардосвали
| ПР.НАКЛ., МИН.НЕОПР.ВР., 2Л., ЕД.Ч., М.Р. = бил си цапардосвал
| ПР.НАКЛ., МИН.НЕОПР.ВР., 2Л., ЕД.Ч., Ж.Р. = била си цапардосвала
| ПР.НАКЛ., МИН.НЕОПР.ВР., 2Л., ЕД.Ч., СР.Р. = било си цапардосвало
| ПР.НАКЛ., МИН.НЕОПР.ВР., 2Л., МН.Ч. = били сте цапардосвали
| ПР.НАКЛ., МИН.НЕОПР.ВР., 3Л., ЕД.Ч., М.Р. = бил (е) цапардосвал
| ПР.НАКЛ., МИН.НЕОПР.ВР., 3Л., ЕД.Ч., Ж.Р. = била (е) цапардосвала
| ПР.НАКЛ., МИН.НЕОПР.ВР., 3Л., ЕД.Ч., СР.Р. = било (е) цапардосвало
| ПР.НАКЛ., МИН.НЕОПР.ВР., 3Л., МН.Ч. = били (са) цапардосвали
| ПР.НАКЛ., БЪД.ВР., 1Л., ЕД.Ч., М.Р. = щял съм да цапардосвам
| ПР.НАКЛ., БЪД.ВР., 1Л., ЕД.Ч., Ж.Р. = щяла съм да цапардосвам
| ПР.НАКЛ., БЪД.ВР., 1Л., ЕД.Ч., СР.Р. = щяло съм да цапардосвам
| ПР.НАКЛ., БЪД.ВР., 1Л., МН.Ч. = щели сме да цапардосваме
| ПР.НАКЛ., БЪД.ВР., 2Л., ЕД.Ч., М.Р. = щял си да цапардосваш
| ПР.НАКЛ., БЪД.ВР., 2Л., ЕД.Ч., Ж.Р. = щяла си да цапардосваш
| ПР.НАКЛ., БЪД.ВР., 2Л., ЕД.Ч., СР.Р. = щяло си да цапардосваш
| ПР.НАКЛ., БЪД.ВР., 2Л., МН.Ч. = щели сте да цапардосвате
| ПР.НАКЛ., БЪД.ВР., 3Л., ЕД.Ч., М.Р. = щял (е) да цапардосва
| ПР.НАКЛ., БЪД.ВР., 3Л., ЕД.Ч., Ж.Р. = щяла (е) да цапардосва
| ПР.НАКЛ., БЪД.ВР., 3Л., ЕД.Ч., СР.Р. = щяло (е) да цапардосва
| ПР.НАКЛ., БЪД.ВР., 3Л., МН.Ч. = щели (са) да цапардосват
| ПР.НАКЛ., БЪД.ПРЕД.ВР., 1Л., ЕД.Ч., М.Р. = щял съм да съм цапардосвал
| ПР.НАКЛ., БЪД.ПРЕД.ВР., 1Л., ЕД.Ч., Ж.Р. = щяла съм да съм цапардосвала
| ПР.НАКЛ., БЪД.ПРЕД.ВР., 1Л., ЕД.Ч., СР.Р. = щяло съм да съм цапардосвало
| ПР.НАКЛ., БЪД.ПРЕД.ВР., 1Л., МН.Ч. = щели сме да сме цапардосвали
| ПР.НАКЛ., БЪД.ПРЕД.ВР., 2Л., ЕД.Ч., М.Р. = щял си да си цапардосвал
| ПР.НАКЛ., БЪД.ПРЕД.ВР., 2Л., ЕД.Ч., Ж.Р. = щяла си да си цапардосвала
| ПР.НАКЛ., БЪД.ПРЕД.ВР., 2Л., ЕД.Ч., СР.Р. = щяло си да си цапардосвало
| ПР.НАКЛ., БЪД.ПРЕД.ВР., 2Л., МН.Ч. = щели сте да сте цапардосвали
| ПР.НАКЛ., БЪД.ПРЕД.ВР., 3Л., ЕД.Ч., М.Р. = щял (е) да е цапардосвал
| ПР.НАКЛ., БЪД.ПРЕД.ВР., 3Л., ЕД.Ч., Ж.Р. = щяла (е) да е цапардосвала
| ПР.НАКЛ., БЪД.ПРЕД.ВР., 3Л., ЕД.Ч., СР.Р. = щяло (е) да е цапардосвало
| ПР.НАКЛ., БЪД.ПРЕД.ВР., 3Л., МН.Ч. = щели (са) да са цапардосвали
| УСЛОВНО НАКЛОНЕНИЕ, 1Л., ЕД.Ч., М.Р. = бих цапардосвал
| УСЛОВНО НАКЛОНЕНИЕ, 1Л., ЕД.Ч., Ж.Р. = бих цапардосвала
| УСЛОВНО НАКЛОНЕНИЕ, 1Л., ЕД.Ч., СР.Р. = бих цапардосвало
| УСЛОВНО НАКЛОНЕНИЕ, 1Л., МН.Ч. = бихме цапардосвали
| УСЛОВНО НАКЛОНЕНИЕ, 2Л., ЕД.Ч., М.Р. = би цапардосвал
| УСЛОВНО НАКЛОНЕНИЕ, 2Л., ЕД.Ч., Ж.Р. = би цапардосвала
| УСЛОВНО НАКЛОНЕНИЕ, 2Л., ЕД.Ч., СР.Р. = би цапардосвало
| УСЛОВНО НАКЛОНЕНИЕ, 2Л., МН.Ч. = бихте цапардосвали
| УСЛОВНО НАКЛОНЕНИЕ, 3Л., ЕД.Ч., М.Р. = би цапардосвал
| УСЛОВНО НАКЛОНЕНИЕ, 3Л., ЕД.Ч., Ж.Р. = би цапардосвала
| УСЛОВНО НАКЛОНЕНИЕ, 3Л., ЕД.Ч., СР.Р. = би цапардосвало
| УСЛОВНО НАКЛОНЕНИЕ, 3Л., МН.Ч. = биха цапардосвали
| ПОВЕЛИТЕЛНО НАКЛОНЕНИЕ, ЕД.Ч. = ца·пар·дос·вай
| ПОВЕЛИТЕЛНО НАКЛОНЕНИЕ, МН.Ч. = ца·пар·дос·вай·те
| МИН.СТРАД.ПРИЧ. М.Р. = ца·пар·дос·ван
| МИН.СТРАД.ПРИЧ. М.Р. НЕПЪЛЕН ЧЛЕН = ца·пар·дос·ва·ния
| МИН.СТРАД.ПРИЧ. М.Р. ПЪЛЕН ЧЛЕН = ца·пар·дос·ва·ни·ят
| МИН.СТРАД.ПРИЧ. Ж.Р. = ца·пар·дос·ва·на
| МИН.СТРАД.ПРИЧ. Ж.Р. ЧЛЕН = ца·пар·дос·ва·на·та
| МИН.СТРАД.ПРИЧ. СР.Р. = ца·пар·дос·ва·но
| МИН.СТРАД.ПРИЧ. СР.Р. ЧЛЕН = ца·пар·дос·ва·но·то
| МИН.СТРАД.ПРИЧ. МН.Ч. = ца·пар·дос·ва·ни
| МИН.СТРАД.ПРИЧ. МН.Ч. ЧЛЕН = ца·пар·дос·ва·ни·те
| МИН.ДЕЯТ.СВ.ПРИЧ. М.Р. = ца·пар·дос·вал
| МИН.ДЕЯТ.СВ.ПРИЧ. М.Р. НЕПЪЛЕН ЧЛЕН = ца·пар·дос·ва·лия
| МИН.ДЕЯТ.СВ.ПРИЧ. М.Р. ПЪЛЕН ЧЛЕН = ца·пар·дос·ва·ли·ят
| МИН.ДЕЯТ.СВ.ПРИЧ. Ж.Р. = ца·пар·дос·ва·ла
| МИН.ДЕЯТ.СВ.ПРИЧ. Ж.Р. ЧЛЕН = ца·пар·дос·ва·ла·та
| МИН.ДЕЯТ.СВ.ПРИЧ. СР.Р. = ца·пар·дос·ва·ло
| МИН.ДЕЯТ.СВ.ПРИЧ. СР.Р. ЧЛЕН = ца·пар·дос·ва·ло·то
| МИН.ДЕЯТ.СВ.ПРИЧ. МН.Ч. = ца·пар·дос·ва·ли
| МИН.ДЕЯТ.СВ.ПРИЧ. МН.Ч. ЧЛЕН = ца·пар·дос·ва·ли·те
| МИН.ДЕЯТ.НЕСВ.ПРИЧ. М.Р. = ца·пар·дос·вал
| МИН.ДЕЯТ.НЕСВ.ПРИЧ. М.Р. НЕПЪЛЕН ЧЛЕН = ца·пар·дос·ва·лия
| МИН.ДЕЯТ.НЕСВ.ПРИЧ. М.Р. ПЪЛЕН ЧЛЕН = ца·пар·дос·ва·ли·ят
| МИН.ДЕЯТ.НЕСВ.ПРИЧ. Ж.Р. = ца·пар·дос·ва·ла
| МИН.ДЕЯТ.НЕСВ.ПРИЧ. Ж.Р. ЧЛЕН = ца·пар·дос·ва·ла·та
| МИН.ДЕЯТ.НЕСВ.ПРИЧ. СР.Р. = ца·пар·дос·ва·ло
| МИН.ДЕЯТ.НЕСВ.ПРИЧ. СР.Р. ЧЛЕН = ца·пар·дос·ва·ло·то
| МИН.ДЕЯТ.НЕСВ.ПРИЧ. МН.Ч. = ца·пар·дос·ва·ли
| МИН.ДЕЯТ.НЕСВ.ПРИЧ. МН.Ч. ЧЛЕН = ца·пар·дос·ва·ли·те
| СЕГ.ДЕЯТ.ПРИЧ. М.Р. = ца·пар·дос·ващ
| СЕГ.ДЕЯТ.ПРИЧ. М.Р. НЕПЪЛЕН ЧЛЕН = ца·пар·дос·ва·щия
| СЕГ.ДЕЯТ.ПРИЧ. М.Р. ПЪЛЕН ЧЛЕН = ца·пар·дос·ва·щи·ят
| СЕГ.ДЕЯТ.ПРИЧ. Ж.Р. = ца·пар·дос·ва·ща
| СЕГ.ДЕЯТ.ПРИЧ. Ж.Р. ЧЛЕН = ца·пар·дос·ва·ща·та
| СЕГ.ДЕЯТ.ПРИЧ. СР.Р. = ца·пар·дос·ва·що
| СЕГ.ДЕЯТ.ПРИЧ. СР.Р. ЧЛЕН = ца·пар·дос·ва·що·то
| СЕГ.ДЕЯТ.ПРИЧ. МН.Ч. = ца·пар·дос·ва·щи
| СЕГ.ДЕЯТ.ПРИЧ. МН.Ч. ЧЛЕН = ца·пар·дос·ва·щи·те
| ДЕЕПРИЧАСТИЕ = ца·пар·дос·вай·ки
| СКРИТИ ПРЕПРАТКИ = 
[[цапардосвам]],
[[цапардосваш]],
[[цапардосва]],
[[цапардосваме]],
[[цапардосвате]],
[[цапардосват]],
[[цапардосвах]],
[[цапардосвахме]],
[[цапардосвахте]],
[[цапардосваха]],
[[цапардосваше]],
[[цапардосвай]],
[[цапардосвайте]],
[[цапардосвал]],
[[цапардосвалия]],
[[цапардосвалият]],
[[цапардосвала]],
[[цапардосвалата]],
[[цапардосвало]],
[[цапардосвалото]],
[[цапардосвали]],
[[цапардосвалите]],
[[цапардосван]],
[[цапардосвания]],
[[цапардосваният]],
[[цапардосвана]],
[[цапардосваната]],
[[цапардосвано]],
[[цапардосваното]],
[[цапардосвани]],
[[цапардосваните]],
[[цапардосващ]],
[[цапардосващия]],
[[цапардосващият]],
[[цапардосваща]],
[[цапардосващата]],
[[цапардосващо]],
[[цапардосващото]],
[[цапардосващи]],
[[цапардосващите]],
[[цапардосвайки]],
[[цапардосвал съм]],
[[цапардосвала съм]],
[[цапардосвало съм]],
[[цапардосвали сме]],
[[цапардосвал си]],
[[цапардосвала си]],
[[цапардосвало си]],
[[цапардосвали сте]],
[[цапардосвал е]],
[[цапардосвала е]],
[[цапардосвало е]],
[[цапардосвали са]],
[[бях цапардосвал]],
[[бях цапардосвала]],
[[бях цапардосвало]],
[[бяхме цапардосвали]],
[[беше цапардосвал]],
[[беше цапардосвала]],
[[беше цапардосвало]],
[[бяхте цапардосвали]],
[[бяха цапардосвали]],
[[ще цапардосвам]],
[[ще цапардосваме]],
[[ще цапардосваш]],
[[ще цапардосвате]],
[[ще цапардосва]],
[[ще цапардосват]],
[[ще съм цапардосвал]],
[[ще съм цапардосвала]],
[[ще съм цапардосвало]],
[[ще сме цапардосвали]],
[[ще си цапардосвал]],
[[ще си цапардосвала]],
[[ще си цапардосвало]],
[[ще сте цапардосвали]],
[[ще е цапардосвал]],
[[ще е цапардосвала]],
[[ще е цапардосвало]],
[[ще са цапардосвали]],
[[щях да цапардосвам]],
[[щяхме да цапардосваме]],
[[щеше да цапардосваш]],
[[щяхте да цапардосвате]],
[[щеше да цапардосва]],
[[щяха да цапардосват]],
[[щях да съм цапардосвал]],
[[щях да съм цапардосвала]],
[[щях да съм цапардосвало]],
[[щяхме да сме цапардосвали]],
[[щеше да си цапардосвал]],
[[щеше да си цапардосвала]],
[[щеше да си цапардосвало]],
[[щяхте да сте цапардосвали]],
[[щеше да е цапардосвал]],
[[щеше да е цапардосвала]],
[[щеше да е цапардосвало]],
[[щяха да са цапардосвали]],
[[бил съм цапардосвал]],
[[била съм цапардосвала]],
[[било съм цапардосвало]],
[[били сме цапардосвали]],
[[бил си цапардосвал]],
[[била си цапардосвала]],
[[било си цапардосвало]],
[[били сте цапардосвали]],
[[бил е цапардосвал]],
[[била е цапардосвала]],
[[било е цапардосвало]],
[[били са цапардосвали]],
[[щял съм да цапардосвам]],
[[щяла съм да цапардосвам]],
[[щяло съм да цапардосвам]],
[[щели сме да цапардосваме]],
[[щял си да цапардосваш]],
[[щяла си да цапардосваш]],
[[щяло си да цапардосваш]],
[[щели сте да цапардосвате]],
[[щял да цапардосва]],
[[щяла да цапардосва]],
[[щяло да цапардосва]],
[[щели да цапардосват]],
[[щял е да цапардосва]],
[[щяла е да цапардосва]],
[[щяло е да цапардосва]],
[[щели са да цапардосват]],
[[щял съм да съм цапардосвал]],
[[щяла съм да съм цапардосвала]],
[[щяло съм да съм цапардосвало]],
[[щели сме да сме цапардосвали]],
[[щял си да си цапардосвал]],
[[щяла си да си цапардосвала]],
[[щяло си да си цапардосвало]],
[[щели сте да сте цапардосвали]],
[[щял да е цапардосвал]],
[[щяла да е цапардосвала]],
[[щяло да е цапардосвало]],
[[щели да са цапардосвали]],
[[щял е да е цапардосвал]],
[[щяла е да е цапардосвала]],
[[щяло е да е цапардосвало]],
[[щели са да са цапардосвали]],
[[бих цапардосвал]],
[[бих цапардосвала]],
[[бих цапардосвало]],
[[бихме цапардосвали]],
[[би цапардосвал]],
[[би цапардосвала]],
[[би цапардосвало]],
[[бихте цапардосвали]],
[[биха цапардосвали]],
}}</text>
      <sha1>ogs3sx8od14j1v43whaggizw8sg3s0m</sha1>
    </revision>
  </page>
  <page>
    <title>Шаблон:Словоформи/цапвам</title>
    <ns>10</ns>
    <id>568923</id>
    <revision>
      <id>600903</id>
      <timestamp>2005-05-12T11:43:20Z</timestamp>
      <contributor>
        <username>Bgbot</username>
        <id>83</id>
      </contributor>
      <comment>Борислав: Шаблон със словоформи</comment>
      <model>wikitext</model>
      <format>text/x-wiki</format>
      <text bytes="19112" xml:space="preserve">{{Шаблон:Словоформи/Глагол|
  ОСНОВНА ФОРМА = цапвам
| СЕГ.ВР., 1Л., ЕД.Ч. = цап·вам
| СЕГ.ВР., 1Л., МН.Ч. = цап·ва·ме
| СЕГ.ВР., 2Л., ЕД.Ч. = цап·ваш
| СЕГ.ВР., 2Л., МН.Ч. = цап·ва·те
| СЕГ.ВР., 3Л., ЕД.Ч. = цап·ва
| СЕГ.ВР., 3Л., МН.Ч. = цап·ват
| МИН.СВ.ВР., 1Л., ЕД.Ч. = цап·вах
| МИН.СВ.ВР., 1Л., МН.Ч. = цап·вах·ме
| МИН.СВ.ВР., 2Л., ЕД.Ч. = цап·ва
| МИН.СВ.ВР., 2Л., МН.Ч. = цап·вах·те
| МИН.СВ.ВР., 3Л., ЕД.Ч. = цап·ва
| МИН.СВ.ВР., 3Л., МН.Ч. = цап·ва·ха
| МИН.НЕСВ.ВР., 1Л., ЕД.Ч. = цап·вах
| МИН.НЕСВ.ВР., 1Л., МН.Ч. = цап·вах·ме
| МИН.НЕСВ.ВР., 2Л., ЕД.Ч. = цап·ва·ше
| МИН.НЕСВ.ВР., 2Л., МН.Ч. = цап·вах·те
| МИН.НЕСВ.ВР., 3Л., ЕД.Ч. = цап·ва·ше
| МИН.НЕСВ.ВР., 3Л., МН.Ч. = цап·ва·ха
| МИН.НЕОПР.ВР., 1Л., ЕД.Ч., М.Р. = цапвал съм
| МИН.НЕОПР.ВР., 1Л., ЕД.Ч., Ж.Р. = цапвала съм
| МИН.НЕОПР.ВР., 1Л., ЕД.Ч., СР.Р. = цапвало съм
| МИН.НЕОПР.ВР., 1Л., МН.Ч. = цапвали сме
| МИН.НЕОПР.ВР., 2Л., ЕД.Ч., М.Р. = цапвал си
| МИН.НЕОПР.ВР., 2Л., ЕД.Ч., Ж.Р. = цапвала си
| МИН.НЕОПР.ВР., 2Л., ЕД.Ч., СР.Р. = цапвало си
| МИН.НЕОПР.ВР., 2Л., МН.Ч. = цапвали сте
| МИН.НЕОПР.ВР., 3Л., ЕД.Ч., М.Р. = цапвал е
| МИН.НЕОПР.ВР., 3Л., ЕД.Ч., Ж.Р. = цапвала е
| МИН.НЕОПР.ВР., 3Л., ЕД.Ч., СР.Р. = цапвало е
| МИН.НЕОПР.ВР., 3Л., МН.Ч. = цапвали са
| МИН.ПРЕД.ВР., 1Л., ЕД.Ч., М.Р. = бях цапвал
| МИН.ПРЕД.ВР., 1Л., ЕД.Ч., Ж.Р. = бях цапвала
| МИН.ПРЕД.ВР., 1Л., ЕД.Ч., СР.Р. = бях цапвало
| МИН.ПРЕД.ВР., 1Л., МН.Ч. = бяхме цапвали
| МИН.ПРЕД.ВР., 2Л., ЕД.Ч., М.Р. = беше цапвал
| МИН.ПРЕД.ВР., 2Л., ЕД.Ч., Ж.Р. = беше цапвала
| МИН.ПРЕД.ВР., 2Л., ЕД.Ч., СР.Р. = беше цапвало
| МИН.ПРЕД.ВР., 2Л., МН.Ч. = бяхте цапвали
| МИН.ПРЕД.ВР., 3Л., ЕД.Ч., М.Р. = беше цапвал
| МИН.ПРЕД.ВР., 3Л., ЕД.Ч., Ж.Р. = беше цапвала
| МИН.ПРЕД.ВР., 3Л., ЕД.Ч., СР.Р. = беше цапвало
| МИН.ПРЕД.ВР., 3Л., МН.Ч. = бяха цапвали
| БЪД.ВР., 1Л., ЕД.Ч. = ще цапвам
| БЪД.ВР., 1Л., МН.Ч. = ще цапваме
| БЪД.ВР., 2Л., ЕД.Ч. = ще цапваш
| БЪД.ВР., 2Л., МН.Ч. = ще цапвате
| БЪД.ВР., 3Л., ЕД.Ч. = ще цапва
| БЪД.ВР., 3Л., МН.Ч. = ще цапват
| БЪД.ПРЕД.ВР., 1Л., ЕД.Ч., М.Р. = ще съм цапвал
| БЪД.ПРЕД.ВР., 1Л., ЕД.Ч., Ж.Р. = ще съм цапвала
| БЪД.ПРЕД.ВР., 1Л., ЕД.Ч., СР.Р. = ще съм цапвало
| БЪД.ПРЕД.ВР., 1Л., МН.Ч. = ще сме цапвали
| БЪД.ПРЕД.ВР., 2Л., ЕД.Ч., М.Р. = ще си цапвал
| БЪД.ПРЕД.ВР., 2Л., ЕД.Ч., Ж.Р. = ще си цапвала
| БЪД.ПРЕД.ВР., 2Л., ЕД.Ч., СР.Р. = ще си цапвало
| БЪД.ПРЕД.ВР., 2Л., МН.Ч. = ще сте цапвали
| БЪД.ПРЕД.ВР., 3Л., ЕД.Ч., М.Р. = ще е цапвал
| БЪД.ПРЕД.ВР., 3Л., ЕД.Ч., Ж.Р. = ще е цапвала
| БЪД.ПРЕД.ВР., 3Л., ЕД.Ч., СР.Р. = ще е цапвало
| БЪД.ПРЕД.ВР., 3Л., МН.Ч. = ще са цапвали
| БЪД.ВР. В МИН., 1Л., ЕД.Ч. = щях да цапвам
| БЪД.ВР. В МИН., 1Л., МН.Ч. = щяхме да цапваме
| БЪД.ВР. В МИН., 2Л., ЕД.Ч. = щеше да цапваш
| БЪД.ВР. В МИН., 2Л., МН.Ч. = щяхте да цапвате
| БЪД.ВР. В МИН., 3Л., ЕД.Ч. = щеше да цапва
| БЪД.ВР. В МИН., 3Л., МН.Ч. = щяха да цапват
| БЪД.ПРЕД.ВР. В МИН., 1Л., ЕД.Ч., М.Р. = щях да съм цапвал
| БЪД.ПРЕД.ВР. В МИН., 1Л., ЕД.Ч., Ж.Р. = щях да съм цапвала
| БЪД.ПРЕД.ВР. В МИН., 1Л., ЕД.Ч., СР.Р. = щях да съм цапвало
| БЪД.ПРЕД.ВР. В МИН., 1Л., МН.Ч. = щяхме да сме цапвали
| БЪД.ПРЕД.ВР. В МИН., 2Л., ЕД.Ч., М.Р. = щеше да си цапвал
| БЪД.ПРЕД.ВР. В МИН., 2Л., ЕД.Ч., Ж.Р. = щеше да си цапвала
| БЪД.ПРЕД.ВР. В МИН., 2Л., ЕД.Ч., СР.Р. = щеше да си цапвало
| БЪД.ПРЕД.ВР. В МИН., 2Л., МН.Ч. = щяхте да сте цапвали
| БЪД.ПРЕД.ВР. В МИН., 3Л., ЕД.Ч., М.Р. = щеше да е цапвал
| БЪД.ПРЕД.ВР. В МИН., 3Л., ЕД.Ч., Ж.Р. = щеше да е цапвала
| БЪД.ПРЕД.ВР. В МИН., 3Л., ЕД.Ч., СР.Р. = щеше да е цапвало
| БЪД.ПРЕД.ВР. В МИН., 3Л., МН.Ч. = щяха да са цапвали
| ПР.НАКЛ., СЕГ.ВР., 1Л., ЕД.Ч., М.Р. = цапвал съм
| ПР.НАКЛ., СЕГ.ВР., 1Л., ЕД.Ч., Ж.Р. = цапвала съм
| ПР.НАКЛ., СЕГ.ВР., 1Л., ЕД.Ч., СР.Р. = цапвало съм
| ПР.НАКЛ., СЕГ.ВР., 1Л., МН.Ч. = цапвали сме
| ПР.НАКЛ., СЕГ.ВР., 2Л., ЕД.Ч., М.Р. = цапвал си
| ПР.НАКЛ., СЕГ.ВР., 2Л., ЕД.Ч., Ж.Р. = цапвала си
| ПР.НАКЛ., СЕГ.ВР., 2Л., ЕД.Ч., СР.Р. = цапвало си
| ПР.НАКЛ., СЕГ.ВР., 2Л., МН.Ч. = цапвали сте
| ПР.НАКЛ., СЕГ.ВР., 3Л., ЕД.Ч., М.Р. = цапвал (е)
| ПР.НАКЛ., СЕГ.ВР., 3Л., ЕД.Ч., Ж.Р. = цапвала (е)
| ПР.НАКЛ., СЕГ.ВР., 3Л., ЕД.Ч., СР.Р. = цапвало (е)
| ПР.НАКЛ., СЕГ.ВР., 3Л., МН.Ч. = цапвали (са)
| ПР.НАКЛ., МИН.СВ.ВР., 1Л., ЕД.Ч., М.Р. = цапвал съм
| ПР.НАКЛ., МИН.СВ.ВР., 1Л., ЕД.Ч., Ж.Р. = цапвала съм
| ПР.НАКЛ., МИН.СВ.ВР., 1Л., ЕД.Ч., СР.Р. = цапвало съм
| ПР.НАКЛ., МИН.СВ.ВР., 1Л., МН.Ч. = цапвали сме
| ПР.НАКЛ., МИН.СВ.ВР., 2Л., ЕД.Ч., М.Р. = цапвал си
| ПР.НАКЛ., МИН.СВ.ВР., 2Л., ЕД.Ч., Ж.Р. = цапвала си
| ПР.НАКЛ., МИН.СВ.ВР., 2Л., ЕД.Ч., СР.Р. = цапвало си
| ПР.НАКЛ., МИН.СВ.ВР., 2Л., МН.Ч. = цапвали сте
| ПР.НАКЛ., МИН.СВ.ВР., 3Л., ЕД.Ч., М.Р. = цапвал (е)
| ПР.НАКЛ., МИН.СВ.ВР., 3Л., ЕД.Ч., Ж.Р. = цапвала (е)
| ПР.НАКЛ., МИН.СВ.ВР., 3Л., ЕД.Ч., СР.Р. = цапвало (е)
| ПР.НАКЛ., МИН.СВ.ВР., 3Л., МН.Ч. = цапвали (са)
| ПР.НАКЛ., МИН.НЕОПР.ВР., 1Л., ЕД.Ч., М.Р. = бил съм цапвал
| ПР.НАКЛ., МИН.НЕОПР.ВР., 1Л., ЕД.Ч., Ж.Р. = била съм цапвала
| ПР.НАКЛ., МИН.НЕОПР.ВР., 1Л., ЕД.Ч., СР.Р. = било съм цапвало
| ПР.НАКЛ., МИН.НЕОПР.ВР., 1Л., МН.Ч. = били сме цапвали
| ПР.НАКЛ., МИН.НЕОПР.ВР., 2Л., ЕД.Ч., М.Р. = бил си цапвал
| ПР.НАКЛ., МИН.НЕОПР.ВР., 2Л., ЕД.Ч., Ж.Р. = била си цапвала
| ПР.НАКЛ., МИН.НЕОПР.ВР., 2Л., ЕД.Ч., СР.Р. = било си цапвало
| ПР.НАКЛ., МИН.НЕОПР.ВР., 2Л., МН.Ч. = били сте цапвали
| ПР.НАКЛ., МИН.НЕОПР.ВР., 3Л., ЕД.Ч., М.Р. = бил (е) цапвал
| ПР.НАКЛ., МИН.НЕОПР.ВР., 3Л., ЕД.Ч., Ж.Р. = била (е) цапвала
| ПР.НАКЛ., МИН.НЕОПР.ВР., 3Л., ЕД.Ч., СР.Р. = било (е) цапвало
| ПР.НАКЛ., МИН.НЕОПР.ВР., 3Л., МН.Ч. = били (са) цапвали
| ПР.НАКЛ., БЪД.ВР., 1Л., ЕД.Ч., М.Р. = щял съм да цапвам
| ПР.НАКЛ., БЪД.ВР., 1Л., ЕД.Ч., Ж.Р. = щяла съм да цапвам
| ПР.НАКЛ., БЪД.ВР., 1Л., ЕД.Ч., СР.Р. = щяло съм да цапвам
| ПР.НАКЛ., БЪД.ВР., 1Л., МН.Ч. = щели сме да цапваме
| ПР.НАКЛ., БЪД.ВР., 2Л., ЕД.Ч., М.Р. = щял си да цапваш
| ПР.НАКЛ., БЪД.ВР., 2Л., ЕД.Ч., Ж.Р. = щяла си да цапваш
| ПР.НАКЛ., БЪД.ВР., 2Л., ЕД.Ч., СР.Р. = щяло си да цапваш
| ПР.НАКЛ., БЪД.ВР., 2Л., МН.Ч. = щели сте да цапвате
| ПР.НАКЛ., БЪД.ВР., 3Л., ЕД.Ч., М.Р. = щял (е) да цапва
| ПР.НАКЛ., БЪД.ВР., 3Л., ЕД.Ч., Ж.Р. = щяла (е) да цапва
| ПР.НАКЛ., БЪД.ВР., 3Л., ЕД.Ч., СР.Р. = щяло (е) да цапва
| ПР.НАКЛ., БЪД.ВР., 3Л., МН.Ч. = щели (са) да цапват
| ПР.НАКЛ., БЪД.ПРЕД.ВР., 1Л., ЕД.Ч., М.Р. = щял съм да съм цапвал
| ПР.НАКЛ., БЪД.ПРЕД.ВР., 1Л., ЕД.Ч., Ж.Р. = щяла съм да съм цапвала
| ПР.НАКЛ., БЪД.ПРЕД.ВР., 1Л., ЕД.Ч., СР.Р. = щяло съм да съм цапвало
| ПР.НАКЛ., БЪД.ПРЕД.ВР., 1Л., МН.Ч. = щели сме да сме цапвали
| ПР.НАКЛ., БЪД.ПРЕД.ВР., 2Л., ЕД.Ч., М.Р. = щял си да си цапвал
| ПР.НАКЛ., БЪД.ПРЕД.ВР., 2Л., ЕД.Ч., Ж.Р. = щяла си да си цапвала
| ПР.НАКЛ., БЪД.ПРЕД.ВР., 2Л., ЕД.Ч., СР.Р. = щяло си да си цапвало
| ПР.НАКЛ., БЪД.ПРЕД.ВР., 2Л., МН.Ч. = щели сте да сте цапвали
| ПР.НАКЛ., БЪД.ПРЕД.ВР., 3Л., ЕД.Ч., М.Р. = щял (е) да е цапвал
| ПР.НАКЛ., БЪД.ПРЕД.ВР., 3Л., ЕД.Ч., Ж.Р. = щяла (е) да е цапвала
| ПР.НАКЛ., БЪД.ПРЕД.ВР., 3Л., ЕД.Ч., СР.Р. = щяло (е) да е цапвало
| ПР.НАКЛ., БЪД.ПРЕД.ВР., 3Л., МН.Ч. = щели (са) да са цапвали
| УСЛОВНО НАКЛОНЕНИЕ, 1Л., ЕД.Ч., М.Р. = бих цапвал
| УСЛОВНО НАКЛОНЕНИЕ, 1Л., ЕД.Ч., Ж.Р. = бих цапвала
| УСЛОВНО НАКЛОНЕНИЕ, 1Л., ЕД.Ч., СР.Р. = бих цапвало
| УСЛОВНО НАКЛОНЕНИЕ, 1Л., МН.Ч. = бихме цапвали
| УСЛОВНО НАКЛОНЕНИЕ, 2Л., ЕД.Ч., М.Р. = би цапвал
| УСЛОВНО НАКЛОНЕНИЕ, 2Л., ЕД.Ч., Ж.Р. = би цапвала
| УСЛОВНО НАКЛОНЕНИЕ, 2Л., ЕД.Ч., СР.Р. = би цапвало
| УСЛОВНО НАКЛОНЕНИЕ, 2Л., МН.Ч. = бихте цапвали
| УСЛОВНО НАКЛОНЕНИЕ, 3Л., ЕД.Ч., М.Р. = би цапвал
| УСЛОВНО НАКЛОНЕНИЕ, 3Л., ЕД.Ч., Ж.Р. = би цапвала
| УСЛОВНО НАКЛОНЕНИЕ, 3Л., ЕД.Ч., СР.Р. = би цапвало
| УСЛОВНО НАКЛОНЕНИЕ, 3Л., МН.Ч. = биха цапвали
| ПОВЕЛИТЕЛНО НАКЛОНЕНИЕ, ЕД.Ч. = цап·вай
| ПОВЕЛИТЕЛНО НАКЛОНЕНИЕ, МН.Ч. = цап·вай·те
| МИН.СТРАД.ПРИЧ. М.Р. = цап·ван
| МИН.СТРАД.ПРИЧ. М.Р. НЕПЪЛЕН ЧЛЕН = цап·ва·ния
| МИН.СТРАД.ПРИЧ. М.Р. ПЪЛЕН ЧЛЕН = цап·ва·ни·ят
| МИН.СТРАД.ПРИЧ. Ж.Р. = цап·ва·на
| МИН.СТРАД.ПРИЧ. Ж.Р. ЧЛЕН = цап·ва·на·та
| МИН.СТРАД.ПРИЧ. СР.Р. = цап·ва·но
| МИН.СТРАД.ПРИЧ. СР.Р. ЧЛЕН = цап·ва·но·то
| МИН.СТРАД.ПРИЧ. МН.Ч. = цап·ва·ни
| МИН.СТРАД.ПРИЧ. МН.Ч. ЧЛЕН = цап·ва·ни·те
| МИН.ДЕЯТ.СВ.ПРИЧ. М.Р. = цап·вал
| МИН.ДЕЯТ.СВ.ПРИЧ. М.Р. НЕПЪЛЕН ЧЛЕН = цап·ва·лия
| МИН.ДЕЯТ.СВ.ПРИЧ. М.Р. ПЪЛЕН ЧЛЕН = цап·ва·ли·ят
| МИН.ДЕЯТ.СВ.ПРИЧ. Ж.Р. = цап·ва·ла
| МИН.ДЕЯТ.СВ.ПРИЧ. Ж.Р. ЧЛЕН = цап·ва·ла·та
| МИН.ДЕЯТ.СВ.ПРИЧ. СР.Р. = цап·ва·ло
| МИН.ДЕЯТ.СВ.ПРИЧ. СР.Р. ЧЛЕН = цап·ва·ло·то
| МИН.ДЕЯТ.СВ.ПРИЧ. МН.Ч. = цап·ва·ли
| МИН.ДЕЯТ.СВ.ПРИЧ. МН.Ч. ЧЛЕН = цап·ва·ли·те
| МИН.ДЕЯТ.НЕСВ.ПРИЧ. М.Р. = цап·вал
| МИН.ДЕЯТ.НЕСВ.ПРИЧ. М.Р. НЕПЪЛЕН ЧЛЕН = цап·ва·лия
| МИН.ДЕЯТ.НЕСВ.ПРИЧ. М.Р. ПЪЛЕН ЧЛЕН = цап·ва·ли·ят
| МИН.ДЕЯТ.НЕСВ.ПРИЧ. Ж.Р. = цап·ва·ла
| МИН.ДЕЯТ.НЕСВ.ПРИЧ. Ж.Р. ЧЛЕН = цап·ва·ла·та
| МИН.ДЕЯТ.НЕСВ.ПРИЧ. СР.Р. = цап·ва·ло
| МИН.ДЕЯТ.НЕСВ.ПРИЧ. СР.Р. ЧЛЕН = цап·ва·ло·то
| МИН.ДЕЯТ.НЕСВ.ПРИЧ. МН.Ч. = цап·ва·ли
| МИН.ДЕЯТ.НЕСВ.ПРИЧ. МН.Ч. ЧЛЕН = цап·ва·ли·те
| СЕГ.ДЕЯТ.ПРИЧ. М.Р. = цап·ващ
| СЕГ.ДЕЯТ.ПРИЧ. М.Р. НЕПЪЛЕН ЧЛЕН = цап·ва·щия
| СЕГ.ДЕЯТ.ПРИЧ. М.Р. ПЪЛЕН ЧЛЕН = цап·ва·щи·ят
| СЕГ.ДЕЯТ.ПРИЧ. Ж.Р. = цап·ва·ща
| СЕГ.ДЕЯТ.ПРИЧ. Ж.Р. ЧЛЕН = цап·ва·ща·та
| СЕГ.ДЕЯТ.ПРИЧ. СР.Р. = цап·ва·що
| СЕГ.ДЕЯТ.ПРИЧ. СР.Р. ЧЛЕН = цап·ва·що·то
| СЕГ.ДЕЯТ.ПРИЧ. МН.Ч. = цап·ва·щи
| СЕГ.ДЕЯТ.ПРИЧ. МН.Ч. ЧЛЕН = цап·ва·щи·те
| ДЕЕПРИЧАСТИЕ = цап·вай·ки
| СКРИТИ ПРЕПРАТКИ = 
[[цапвам]],
[[цапваш]],
[[цапва]],
[[цапваме]],
[[цапвате]],
[[цапват]],
[[цапвах]],
[[цапвахме]],
[[цапвахте]],
[[цапваха]],
[[цапваше]],
[[цапвай]],
[[цапвайте]],
[[цапвал]],
[[цапвалия]],
[[цапвалият]],
[[цапвала]],
[[цапвалата]],
[[цапвало]],
[[цапвалото]],
[[цапвали]],
[[цапвалите]],
[[цапван]],
[[цапвания]],
[[цапваният]],
[[цапвана]],
[[цапваната]],
[[цапвано]],
[[цапваното]],
[[цапвани]],
[[цапваните]],
[[цапващ]],
[[цапващия]],
[[цапващият]],
[[цапваща]],
[[цапващата]],
[[цапващо]],
[[цапващото]],
[[цапващи]],
[[цапващите]],
[[цапвайки]],
[[цапвал съм]],
[[цапвала съм]],
[[цапвало съм]],
[[цапвали сме]],
[[цапвал си]],
[[цапвала си]],
[[цапвало си]],
[[цапвали сте]],
[[цапвал е]],
[[цапвала е]],
[[цапвало е]],
[[цапвали са]],
[[бях цапвал]],
[[бях цапвала]],
[[бях цапвало]],
[[бяхме цапвали]],
[[беше цапвал]],
[[беше цапвала]],
[[беше цапвало]],
[[бяхте цапвали]],
[[бяха цапвали]],
[[ще цапвам]],
[[ще цапваме]],
[[ще цапваш]],
[[ще цапвате]],
[[ще цапва]],
[[ще цапват]],
[[ще съм цапвал]],
[[ще съм цапвала]],
[[ще съм цапвало]],
[[ще сме цапвали]],
[[ще си цапвал]],
[[ще си цапвала]],
[[ще си цапвало]],
[[ще сте цапвали]],
[[ще е цапвал]],
[[ще е цапвала]],
[[ще е цапвало]],
[[ще са цапвали]],
[[щях да цапвам]],
[[щяхме да цапваме]],
[[щеше да цапваш]],
[[щяхте да цапвате]],
[[щеше да цапва]],
[[щяха да цапват]],
[[щях да съм цапвал]],
[[щях да съм цапвала]],
[[щях да съм цапвало]],
[[щяхме да сме цапвали]],
[[щеше да си цапвал]],
[[щеше да си цапвала]],
[[щеше да си цапвало]],
[[щяхте да сте цапвали]],
[[щеше да е цапвал]],
[[щеше да е цапвала]],
[[щеше да е цапвало]],
[[щяха да са цапвали]],
[[бил съм цапвал]],
[[била съм цапвала]],
[[било съм цапвало]],
[[били сме цапвали]],
[[бил си цапвал]],
[[била си цапвала]],
[[било си цапвало]],
[[били сте цапвали]],
[[бил е цапвал]],
[[била е цапвала]],
[[било е цапвало]],
[[били са цапвали]],
[[щял съм да цапвам]],
[[щяла съм да цапвам]],
[[щяло съм да цапвам]],
[[щели сме да цапваме]],
[[щял си да цапваш]],
[[щяла си да цапваш]],
[[щяло си да цапваш]],
[[щели сте да цапвате]],
[[щял да цапва]],
[[щяла да цапва]],
[[щяло да цапва]],
[[щели да цапват]],
[[щял е да цапва]],
[[щяла е да цапва]],
[[щяло е да цапва]],
[[щели са да цапват]],
[[щял съм да съм цапвал]],
[[щяла съм да съм цапвала]],
[[щяло съм да съм цапвало]],
[[щели сме да сме цапвали]],
[[щял си да си цапвал]],
[[щяла си да си цапвала]],
[[щяло си да си цапвало]],
[[щели сте да сте цапвали]],
[[щял да е цапвал]],
[[щяла да е цапвала]],
[[щяло да е цапвало]],
[[щели да са цапвали]],
[[щял е да е цапвал]],
[[щяла е да е цапвала]],
[[щяло е да е цапвало]],
[[щели са да са цапвали]],
[[бих цапвал]],
[[бих цапвала]],
[[бих цапвало]],
[[бихме цапвали]],
[[би цапвал]],
[[би цапвала]],
[[би цапвало]],
[[бихте цапвали]],
[[биха цапвали]],
}}</text>
      <sha1>henmpfbdsnj8efipqw7s29pjojziwlp</sha1>
    </revision>
  </page>
  <page>
    <title>Шаблон:Словоформи/цапна</title>
    <ns>10</ns>
    <id>407264</id>
    <revision>
      <id>439246</id>
      <parentid>10120</parentid>
      <timestamp>2005-05-06T20:10:20Z</timestamp>
      <contributor>
        <username>Bgbot</username>
        <id>83</id>
      </contributor>
      <comment>Борислав: Шаблон със словоформи</comment>
      <model>wikitext</model>
      <format>text/x-wiki</format>
      <text bytes="19206" xml:space="preserve">{{Шаблон:Словоформи/Глагол|
  ОСНОВНА ФОРМА = цапна
| СЕГ.ВР., 1Л., ЕД.Ч. = цап·на
| СЕГ.ВР., 1Л., МН.Ч. = цап·нем
| СЕГ.ВР., 2Л., ЕД.Ч. = цап·неш
| СЕГ.ВР., 2Л., МН.Ч. = цап·не·те
| СЕГ.ВР., 3Л., ЕД.Ч. = цап·не
| СЕГ.ВР., 3Л., МН.Ч. = цап·нат
| МИН.СВ.ВР., 1Л., ЕД.Ч. = цап·нах
| МИН.СВ.ВР., 1Л., МН.Ч. = цап·нах·ме
| МИН.СВ.ВР., 2Л., ЕД.Ч. = цап·на
| МИН.СВ.ВР., 2Л., МН.Ч. = цап·нах·те
| МИН.СВ.ВР., 3Л., ЕД.Ч. = цап·на
| МИН.СВ.ВР., 3Л., МН.Ч. = цап·на·ха
| МИН.НЕСВ.ВР., 1Л., ЕД.Ч. = цап·нех
| МИН.НЕСВ.ВР., 1Л., МН.Ч. = цап·нех·ме
| МИН.НЕСВ.ВР., 2Л., ЕД.Ч. = цап·не·ше
| МИН.НЕСВ.ВР., 2Л., МН.Ч. = цап·нех·те
| МИН.НЕСВ.ВР., 3Л., ЕД.Ч. = цап·не·ше
| МИН.НЕСВ.ВР., 3Л., МН.Ч. = цап·не·ха
| МИН.НЕОПР.ВР., 1Л., ЕД.Ч., М.Р. = цапнал съм
| МИН.НЕОПР.ВР., 1Л., ЕД.Ч., Ж.Р. = цапнала съм
| МИН.НЕОПР.ВР., 1Л., ЕД.Ч., СР.Р. = цапнало съм
| МИН.НЕОПР.ВР., 1Л., МН.Ч. = цапнали сме
| МИН.НЕОПР.ВР., 2Л., ЕД.Ч., М.Р. = цапнал си
| МИН.НЕОПР.ВР., 2Л., ЕД.Ч., Ж.Р. = цапнала си
| МИН.НЕОПР.ВР., 2Л., ЕД.Ч., СР.Р. = цапнало си
| МИН.НЕОПР.ВР., 2Л., МН.Ч. = цапнали сте
| МИН.НЕОПР.ВР., 3Л., ЕД.Ч., М.Р. = цапнал е
| МИН.НЕОПР.ВР., 3Л., ЕД.Ч., Ж.Р. = цапнала е
| МИН.НЕОПР.ВР., 3Л., ЕД.Ч., СР.Р. = цапнало е
| МИН.НЕОПР.ВР., 3Л., МН.Ч. = цапнали са
| МИН.ПРЕД.ВР., 1Л., ЕД.Ч., М.Р. = бях цапнал
| МИН.ПРЕД.ВР., 1Л., ЕД.Ч., Ж.Р. = бях цапнала
| МИН.ПРЕД.ВР., 1Л., ЕД.Ч., СР.Р. = бях цапнало
| МИН.ПРЕД.ВР., 1Л., МН.Ч. = бяхме цапнали
| МИН.ПРЕД.ВР., 2Л., ЕД.Ч., М.Р. = беше цапнал
| МИН.ПРЕД.ВР., 2Л., ЕД.Ч., Ж.Р. = беше цапнала
| МИН.ПРЕД.ВР., 2Л., ЕД.Ч., СР.Р. = беше цапнало
| МИН.ПРЕД.ВР., 2Л., МН.Ч. = бяхте цапнали
| МИН.ПРЕД.ВР., 3Л., ЕД.Ч., М.Р. = беше цапнал
| МИН.ПРЕД.ВР., 3Л., ЕД.Ч., Ж.Р. = беше цапнала
| МИН.ПРЕД.ВР., 3Л., ЕД.Ч., СР.Р. = беше цапнало
| МИН.ПРЕД.ВР., 3Л., МН.Ч. = бяха цапнали
| БЪД.ВР., 1Л., ЕД.Ч. = ще цапна
| БЪД.ВР., 1Л., МН.Ч. = ще цапнем
| БЪД.ВР., 2Л., ЕД.Ч. = ще цапнеш
| БЪД.ВР., 2Л., МН.Ч. = ще цапнете
| БЪД.ВР., 3Л., ЕД.Ч. = ще цапне
| БЪД.ВР., 3Л., МН.Ч. = ще цапнат
| БЪД.ПРЕД.ВР., 1Л., ЕД.Ч., М.Р. = ще съм цапнал
| БЪД.ПРЕД.ВР., 1Л., ЕД.Ч., Ж.Р. = ще съм цапнала
| БЪД.ПРЕД.ВР., 1Л., ЕД.Ч., СР.Р. = ще съм цапнало
| БЪД.ПРЕД.ВР., 1Л., МН.Ч. = ще сме цапнали
| БЪД.ПРЕД.ВР., 2Л., ЕД.Ч., М.Р. = ще си цапнал
| БЪД.ПРЕД.ВР., 2Л., ЕД.Ч., Ж.Р. = ще си цапнала
| БЪД.ПРЕД.ВР., 2Л., ЕД.Ч., СР.Р. = ще си цапнало
| БЪД.ПРЕД.ВР., 2Л., МН.Ч. = ще сте цапнали
| БЪД.ПРЕД.ВР., 3Л., ЕД.Ч., М.Р. = ще е цапнал
| БЪД.ПРЕД.ВР., 3Л., ЕД.Ч., Ж.Р. = ще е цапнала
| БЪД.ПРЕД.ВР., 3Л., ЕД.Ч., СР.Р. = ще е цапнало
| БЪД.ПРЕД.ВР., 3Л., МН.Ч. = ще са цапнали
| БЪД.ВР. В МИН., 1Л., ЕД.Ч. = щях да цапна
| БЪД.ВР. В МИН., 1Л., МН.Ч. = щяхме да цапнем
| БЪД.ВР. В МИН., 2Л., ЕД.Ч. = щеше да цапнеш
| БЪД.ВР. В МИН., 2Л., МН.Ч. = щяхте да цапнете
| БЪД.ВР. В МИН., 3Л., ЕД.Ч. = щеше да цапне
| БЪД.ВР. В МИН., 3Л., МН.Ч. = щяха да цапнат
| БЪД.ПРЕД.ВР. В МИН., 1Л., ЕД.Ч., М.Р. = щях да съм цапнал
| БЪД.ПРЕД.ВР. В МИН., 1Л., ЕД.Ч., Ж.Р. = щях да съм цапнала
| БЪД.ПРЕД.ВР. В МИН., 1Л., ЕД.Ч., СР.Р. = щях да съм цапнало
| БЪД.ПРЕД.ВР. В МИН., 1Л., МН.Ч. = щяхме да сме цапнали
| БЪД.ПРЕД.ВР. В МИН., 2Л., ЕД.Ч., М.Р. = щеше да си цапнал
| БЪД.ПРЕД.ВР. В МИН., 2Л., ЕД.Ч., Ж.Р. = щеше да си цапнала
| БЪД.ПРЕД.ВР. В МИН., 2Л., ЕД.Ч., СР.Р. = щеше да си цапнало
| БЪД.ПРЕД.ВР. В МИН., 2Л., МН.Ч. = щяхте да сте цапнали
| БЪД.ПРЕД.ВР. В МИН., 3Л., ЕД.Ч., М.Р. = щеше да е цапнал
| БЪД.ПРЕД.ВР. В МИН., 3Л., ЕД.Ч., Ж.Р. = щеше да е цапнала
| БЪД.ПРЕД.ВР. В МИН., 3Л., ЕД.Ч., СР.Р. = щеше да е цапнало
| БЪД.ПРЕД.ВР. В МИН., 3Л., МН.Ч. = щяха да са цапнали
| ПР.НАКЛ., СЕГ.ВР., 1Л., ЕД.Ч., М.Р. = цапнел съм
| ПР.НАКЛ., СЕГ.ВР., 1Л., ЕД.Ч., Ж.Р. = цапнела съм
| ПР.НАКЛ., СЕГ.ВР., 1Л., ЕД.Ч., СР.Р. = цапнело съм
| ПР.НАКЛ., СЕГ.ВР., 1Л., МН.Ч. = цапнели сме
| ПР.НАКЛ., СЕГ.ВР., 2Л., ЕД.Ч., М.Р. = цапнел си
| ПР.НАКЛ., СЕГ.ВР., 2Л., ЕД.Ч., Ж.Р. = цапнела си
| ПР.НАКЛ., СЕГ.ВР., 2Л., ЕД.Ч., СР.Р. = цапнело си
| ПР.НАКЛ., СЕГ.ВР., 2Л., МН.Ч. = цапнели сте
| ПР.НАКЛ., СЕГ.ВР., 3Л., ЕД.Ч., М.Р. = цапнел (е)
| ПР.НАКЛ., СЕГ.ВР., 3Л., ЕД.Ч., Ж.Р. = цапнела (е)
| ПР.НАКЛ., СЕГ.ВР., 3Л., ЕД.Ч., СР.Р. = цапнело (е)
| ПР.НАКЛ., СЕГ.ВР., 3Л., МН.Ч. = цапнели (са)
| ПР.НАКЛ., МИН.СВ.ВР., 1Л., ЕД.Ч., М.Р. = цапнал съм
| ПР.НАКЛ., МИН.СВ.ВР., 1Л., ЕД.Ч., Ж.Р. = цапнала съм
| ПР.НАКЛ., МИН.СВ.ВР., 1Л., ЕД.Ч., СР.Р. = цапнало съм
| ПР.НАКЛ., МИН.СВ.ВР., 1Л., МН.Ч. = цапнали сме
| ПР.НАКЛ., МИН.СВ.ВР., 2Л., ЕД.Ч., М.Р. = цапнал си
| ПР.НАКЛ., МИН.СВ.ВР., 2Л., ЕД.Ч., Ж.Р. = цапнала си
| ПР.НАКЛ., МИН.СВ.ВР., 2Л., ЕД.Ч., СР.Р. = цапнало си
| ПР.НАКЛ., МИН.СВ.ВР., 2Л., МН.Ч. = цапнали сте
| ПР.НАКЛ., МИН.СВ.ВР., 3Л., ЕД.Ч., М.Р. = цапнал (е)
| ПР.НАКЛ., МИН.СВ.ВР., 3Л., ЕД.Ч., Ж.Р. = цапнала (е)
| ПР.НАКЛ., МИН.СВ.ВР., 3Л., ЕД.Ч., СР.Р. = цапнало (е)
| ПР.НАКЛ., МИН.СВ.ВР., 3Л., МН.Ч. = цапнали (са)
| ПР.НАКЛ., МИН.НЕОПР.ВР., 1Л., ЕД.Ч., М.Р. = бил съм цапнал
| ПР.НАКЛ., МИН.НЕОПР.ВР., 1Л., ЕД.Ч., Ж.Р. = била съм цапнала
| ПР.НАКЛ., МИН.НЕОПР.ВР., 1Л., ЕД.Ч., СР.Р. = било съм цапнало
| ПР.НАКЛ., МИН.НЕОПР.ВР., 1Л., МН.Ч. = били сме цапнали
| ПР.НАКЛ., МИН.НЕОПР.ВР., 2Л., ЕД.Ч., М.Р. = бил си цапнал
| ПР.НАКЛ., МИН.НЕОПР.ВР., 2Л., ЕД.Ч., Ж.Р. = била си цапнала
| ПР.НАКЛ., МИН.НЕОПР.ВР., 2Л., ЕД.Ч., СР.Р. = било си цапнало
| ПР.НАКЛ., МИН.НЕОПР.ВР., 2Л., МН.Ч. = били сте цапнали
| ПР.НАКЛ., МИН.НЕОПР.ВР., 3Л., ЕД.Ч., М.Р. = бил (е) цапнал
| ПР.НАКЛ., МИН.НЕОПР.ВР., 3Л., ЕД.Ч., Ж.Р. = била (е) цапнала
| ПР.НАКЛ., МИН.НЕОПР.ВР., 3Л., ЕД.Ч., СР.Р. = било (е) цапнало
| ПР.НАКЛ., МИН.НЕОПР.ВР., 3Л., МН.Ч. = били (са) цапнали
| ПР.НАКЛ., БЪД.ВР., 1Л., ЕД.Ч., М.Р. = щял съм да цапна
| ПР.НАКЛ., БЪД.ВР., 1Л., ЕД.Ч., Ж.Р. = щяла съм да цапна
| ПР.НАКЛ., БЪД.ВР., 1Л., ЕД.Ч., СР.Р. = щяло съм да цапна
| ПР.НАКЛ., БЪД.ВР., 1Л., МН.Ч. = щели сме да цапнем
| ПР.НАКЛ., БЪД.ВР., 2Л., ЕД.Ч., М.Р. = щял си да цапнеш
| ПР.НАКЛ., БЪД.ВР., 2Л., ЕД.Ч., Ж.Р. = щяла си да цапнеш
| ПР.НАКЛ., БЪД.ВР., 2Л., ЕД.Ч., СР.Р. = щяло си да цапнеш
| ПР.НАКЛ., БЪД.ВР., 2Л., МН.Ч. = щели сте да цапнете
| ПР.НАКЛ., БЪД.ВР., 3Л., ЕД.Ч., М.Р. = щял (е) да цапне
| ПР.НАКЛ., БЪД.ВР., 3Л., ЕД.Ч., Ж.Р. = щяла (е) да цапне
| ПР.НАКЛ., БЪД.ВР., 3Л., ЕД.Ч., СР.Р. = щяло (е) да цапне
| ПР.НАКЛ., БЪД.ВР., 3Л., МН.Ч. = щели (са) да цапнат
| ПР.НАКЛ., БЪД.ПРЕД.ВР., 1Л., ЕД.Ч., М.Р. = щял съм да съм цапнал
| ПР.НАКЛ., БЪД.ПРЕД.ВР., 1Л., ЕД.Ч., Ж.Р. = щяла съм да съм цапнала
| ПР.НАКЛ., БЪД.ПРЕД.ВР., 1Л., ЕД.Ч., СР.Р. = щяло съм да съм цапнало
| ПР.НАКЛ., БЪД.ПРЕД.ВР., 1Л., МН.Ч. = щели сме да сме цапнали
| ПР.НАКЛ., БЪД.ПРЕД.ВР., 2Л., ЕД.Ч., М.Р. = щял си да си цапнал
| ПР.НАКЛ., БЪД.ПРЕД.ВР., 2Л., ЕД.Ч., Ж.Р. = щяла си да си цапнала
| ПР.НАКЛ., БЪД.ПРЕД.ВР., 2Л., ЕД.Ч., СР.Р. = щяло си да си цапнало
| ПР.НАКЛ., БЪД.ПРЕД.ВР., 2Л., МН.Ч. = щели сте да сте цапнали
| ПР.НАКЛ., БЪД.ПРЕД.ВР., 3Л., ЕД.Ч., М.Р. = щял (е) да е цапнал
| ПР.НАКЛ., БЪД.ПРЕД.ВР., 3Л., ЕД.Ч., Ж.Р. = щяла (е) да е цапнала
| ПР.НАКЛ., БЪД.ПРЕД.ВР., 3Л., ЕД.Ч., СР.Р. = щяло (е) да е цапнало
| ПР.НАКЛ., БЪД.ПРЕД.ВР., 3Л., МН.Ч. = щели (са) да са цапнали
| УСЛОВНО НАКЛОНЕНИЕ, 1Л., ЕД.Ч., М.Р. = бих цапнал
| УСЛОВНО НАКЛОНЕНИЕ, 1Л., ЕД.Ч., Ж.Р. = бих цапнала
| УСЛОВНО НАКЛОНЕНИЕ, 1Л., ЕД.Ч., СР.Р. = бих цапнало
| УСЛОВНО НАКЛОНЕНИЕ, 1Л., МН.Ч. = бихме цапнали
| УСЛОВНО НАКЛОНЕНИЕ, 2Л., ЕД.Ч., М.Р. = би цапнал
| УСЛОВНО НАКЛОНЕНИЕ, 2Л., ЕД.Ч., Ж.Р. = би цапнала
| УСЛОВНО НАКЛОНЕНИЕ, 2Л., ЕД.Ч., СР.Р. = би цапнало
| УСЛОВНО НАКЛОНЕНИЕ, 2Л., МН.Ч. = бихте цапнали
| УСЛОВНО НАКЛОНЕНИЕ, 3Л., ЕД.Ч., М.Р. = би цапнал
| УСЛОВНО НАКЛОНЕНИЕ, 3Л., ЕД.Ч., Ж.Р. = би цапнала
| УСЛОВНО НАКЛОНЕНИЕ, 3Л., ЕД.Ч., СР.Р. = би цапнало
| УСЛОВНО НАКЛОНЕНИЕ, 3Л., МН.Ч. = биха цапнали
| ПОВЕЛИТЕЛНО НАКЛОНЕНИЕ, ЕД.Ч. = цап·ни
| ПОВЕЛИТЕЛНО НАКЛОНЕНИЕ, МН.Ч. = цап·не·те
| МИН.СТРАД.ПРИЧ. М.Р. = цап·нат
| МИН.СТРАД.ПРИЧ. М.Р. НЕПЪЛЕН ЧЛЕН = цап·на·тия
| МИН.СТРАД.ПРИЧ. М.Р. ПЪЛЕН ЧЛЕН = цап·на·ти·ят
| МИН.СТРАД.ПРИЧ. Ж.Р. = цап·на·та
| МИН.СТРАД.ПРИЧ. Ж.Р. ЧЛЕН = цап·на·та·та
| МИН.СТРАД.ПРИЧ. СР.Р. = цап·на·то
| МИН.СТРАД.ПРИЧ. СР.Р. ЧЛЕН = цап·на·то·то
| МИН.СТРАД.ПРИЧ. МН.Ч. = цап·на·ти
| МИН.СТРАД.ПРИЧ. МН.Ч. ЧЛЕН = цап·на·ти·те
| МИН.ДЕЯТ.СВ.ПРИЧ. М.Р. = цап·нал
| МИН.ДЕЯТ.СВ.ПРИЧ. М.Р. НЕПЪЛЕН ЧЛЕН = цап·на·лия
| МИН.ДЕЯТ.СВ.ПРИЧ. М.Р. ПЪЛЕН ЧЛЕН = цап·на·ли·ят
| МИН.ДЕЯТ.СВ.ПРИЧ. Ж.Р. = цап·на·ла
| МИН.ДЕЯТ.СВ.ПРИЧ. Ж.Р. ЧЛЕН = цап·на·ла·та
| МИН.ДЕЯТ.СВ.ПРИЧ. СР.Р. = цап·на·ло
| МИН.ДЕЯТ.СВ.ПРИЧ. СР.Р. ЧЛЕН = цап·на·ло·то
| МИН.ДЕЯТ.СВ.ПРИЧ. МН.Ч. = цап·на·ли
| МИН.ДЕЯТ.СВ.ПРИЧ. МН.Ч. ЧЛЕН = цап·на·ли·те
| МИН.ДЕЯТ.НЕСВ.ПРИЧ. М.Р. = цап·нел
| МИН.ДЕЯТ.НЕСВ.ПРИЧ. М.Р. НЕПЪЛЕН ЧЛЕН = цап·не·лия
| МИН.ДЕЯТ.НЕСВ.ПРИЧ. М.Р. ПЪЛЕН ЧЛЕН = цап·не·ли·ят
| МИН.ДЕЯТ.НЕСВ.ПРИЧ. Ж.Р. = цап·не·ла
| МИН.ДЕЯТ.НЕСВ.ПРИЧ. Ж.Р. ЧЛЕН = цап·не·ла·та
| МИН.ДЕЯТ.НЕСВ.ПРИЧ. СР.Р. = цап·не·ло
| МИН.ДЕЯТ.НЕСВ.ПРИЧ. СР.Р. ЧЛЕН = цап·не·ло·то
| МИН.ДЕЯТ.НЕСВ.ПРИЧ. МН.Ч. = цап·не·ли
| МИН.ДЕЯТ.НЕСВ.ПРИЧ. МН.Ч. ЧЛЕН = цап·не·ли·те
| СЕГ.ДЕЯТ.ПРИЧ. М.Р. = —
| СЕГ.ДЕЯТ.ПРИЧ. М.Р. НЕПЪЛЕН ЧЛЕН = —
| СЕГ.ДЕЯТ.ПРИЧ. М.Р. ПЪЛЕН ЧЛЕН = —
| СЕГ.ДЕЯТ.ПРИЧ. Ж.Р. = —
| СЕГ.ДЕЯТ.ПРИЧ. Ж.Р. ЧЛЕН = —
| СЕГ.ДЕЯТ.ПРИЧ. СР.Р. = —
| СЕГ.ДЕЯТ.ПРИЧ. СР.Р. ЧЛЕН = —
| СЕГ.ДЕЯТ.ПРИЧ. МН.Ч. = —
| СЕГ.ДЕЯТ.ПРИЧ. МН.Ч. ЧЛЕН = —
| ДЕЕПРИЧАСТИЕ = —
| СКРИТИ ПРЕПРАТКИ = 
[[цапна]],
[[цапнеш]],
[[цапне]],
[[цапнем]],
[[цапнете]],
[[цапнат]],
[[цапнах]],
[[цапнахме]],
[[цапнахте]],
[[цапнаха]],
[[цапнех]],
[[цапнеше]],
[[цапнехме]],
[[цапнехте]],
[[цапнеха]],
[[цапни]],
[[цапнал]],
[[цапналия]],
[[цапналият]],
[[цапнала]],
[[цапналата]],
[[цапнало]],
[[цапналото]],
[[цапнали]],
[[цапналите]],
[[цапнел]],
[[цапнелия]],
[[цапнелият]],
[[цапнела]],
[[цапнелата]],
[[цапнело]],
[[цапнелото]],
[[цапнели]],
[[цапнелите]],
[[цапнатия]],
[[цапнатият]],
[[цапната]],
[[цапнатата]],
[[цапнато]],
[[цапнатото]],
[[цапнати]],
[[цапнатите]],
[[цапнал съм]],
[[цапнала съм]],
[[цапнало съм]],
[[цапнали сме]],
[[цапнал си]],
[[цапнала си]],
[[цапнало си]],
[[цапнали сте]],
[[цапнал е]],
[[цапнала е]],
[[цапнало е]],
[[цапнали са]],
[[бях цапнал]],
[[бях цапнала]],
[[бях цапнало]],
[[бяхме цапнали]],
[[беше цапнал]],
[[беше цапнала]],
[[беше цапнало]],
[[бяхте цапнали]],
[[бяха цапнали]],
[[ще цапна]],
[[ще цапнем]],
[[ще цапнеш]],
[[ще цапнете]],
[[ще цапне]],
[[ще цапнат]],
[[ще съм цапнал]],
[[ще съм цапнала]],
[[ще съм цапнало]],
[[ще сме цапнали]],
[[ще си цапнал]],
[[ще си цапнала]],
[[ще си цапнало]],
[[ще сте цапнали]],
[[ще е цапнал]],
[[ще е цапнала]],
[[ще е цапнало]],
[[ще са цапнали]],
[[щях да цапна]],
[[щяхме да цапнем]],
[[щеше да цапнеш]],
[[щяхте да цапнете]],
[[щеше да цапне]],
[[щяха да цапнат]],
[[щях да съм цапнал]],
[[щях да съм цапнала]],
[[щях да съм цапнало]],
[[щяхме да сме цапнали]],
[[щеше да си цапнал]],
[[щеше да си цапнала]],
[[щеше да си цапнало]],
[[щяхте да сте цапнали]],
[[щеше да е цапнал]],
[[щеше да е цапнала]],
[[щеше да е цапнало]],
[[щяха да са цапнали]],
[[цапнел съм]],
[[цапнела съм]],
[[цапнело съм]],
[[цапнели сме]],
[[цапнел си]],
[[цапнела си]],
[[цапнело си]],
[[цапнели сте]],
[[цапнел е]],
[[цапнела е]],
[[цапнело е]],
[[цапнели са]],
[[бил съм цапнал]],
[[била съм цапнала]],
[[било съм цапнало]],
[[били сме цапнали]],
[[бил си цапнал]],
[[била си цапнала]],
[[било си цапнало]],
[[били сте цапнали]],
[[бил е цапнал]],
[[била е цапнала]],
[[било е цапнало]],
[[били са цапнали]],
[[щял съм да цапна]],
[[щяла съм да цапна]],
[[щяло съм да цапна]],
[[щели сме да цапнем]],
[[щял си да цапнеш]],
[[щяла си да цапнеш]],
[[щяло си да цапнеш]],
[[щели сте да цапнете]],
[[щял да цапне]],
[[щяла да цапне]],
[[щяло да цапне]],
[[щели да цапнат]],
[[щял е да цапне]],
[[щяла е да цапне]],
[[щяло е да цапне]],
[[щели са да цапнат]],
[[щял съм да съм цапнал]],
[[щяла съм да съм цапнала]],
[[щяло съм да съм цапнало]],
[[щели сме да сме цапнали]],
[[щял си да си цапнал]],
[[щяла си да си цапнала]],
[[щяло си да си цапнало]],
[[щели сте да сте цапнали]],
[[щял да е цапнал]],
[[щяла да е цапнала]],
[[щяло да е цапнало]],
[[щели да са цапнали]],
[[щял е да е цапнал]],
[[щяла е да е цапнала]],
[[щяло е да е цапнало]],
[[щели са да са цапнали]],
[[бих цапнал]],
[[бих цапнала]],
[[бих цапнало]],
[[бихме цапнали]],
[[би цапнал]],
[[би цапнала]],
[[би цапнало]],
[[бихте цапнали]],
[[биха цапнали]],
}}</text>
      <sha1>rfrbm9z9lgsltjqs4l6x0zisca52q5q</sha1>
    </revision>
  </page>
  <page>
    <title>Шаблон:Словоформи/цапотя</title>
    <ns>10</ns>
    <id>447012</id>
    <revision>
      <id>478994</id>
      <timestamp>2005-05-07T19:30:01Z</timestamp>
      <contributor>
        <username>Bgbot</username>
        <id>83</id>
      </contributor>
      <comment>Борислав: Шаблон със словоформи</comment>
      <model>wikitext</model>
      <format>text/x-wiki</format>
      <text bytes="20464" xml:space="preserve">{{Шаблон:Словоформи/Глагол|
  ОСНОВНА ФОРМА = цапотя
| СЕГ.ВР., 1Л., ЕД.Ч. = ца·по·тя
| СЕГ.ВР., 1Л., МН.Ч. = ца·по·тим
| СЕГ.ВР., 2Л., ЕД.Ч. = ца·по·тиш
| СЕГ.ВР., 2Л., МН.Ч. = ца·по·ти·те
| СЕГ.ВР., 3Л., ЕД.Ч. = ца·по·ти
| СЕГ.ВР., 3Л., МН.Ч. = ца·по·тят
| МИН.СВ.ВР., 1Л., ЕД.Ч. = ца·по·тих
| МИН.СВ.ВР., 1Л., МН.Ч. = ца·по·тих·ме
| МИН.СВ.ВР., 2Л., ЕД.Ч. = ца·по·ти
| МИН.СВ.ВР., 2Л., МН.Ч. = ца·по·тих·те
| МИН.СВ.ВР., 3Л., ЕД.Ч. = ца·по·ти
| МИН.СВ.ВР., 3Л., МН.Ч. = ца·по·ти·ха
| МИН.НЕСВ.ВР., 1Л., ЕД.Ч. = ца·по·тех
| МИН.НЕСВ.ВР., 1Л., МН.Ч. = ца·по·тех·ме
| МИН.НЕСВ.ВР., 2Л., ЕД.Ч. = ца·по·те·ше
| МИН.НЕСВ.ВР., 2Л., МН.Ч. = ца·по·тех·те
| МИН.НЕСВ.ВР., 3Л., ЕД.Ч. = ца·по·те·ше
| МИН.НЕСВ.ВР., 3Л., МН.Ч. = ца·по·те·ха
| МИН.НЕОПР.ВР., 1Л., ЕД.Ч., М.Р. = цапотил съм
| МИН.НЕОПР.ВР., 1Л., ЕД.Ч., Ж.Р. = цапотила съм
| МИН.НЕОПР.ВР., 1Л., ЕД.Ч., СР.Р. = цапотило съм
| МИН.НЕОПР.ВР., 1Л., МН.Ч. = цапотили сме
| МИН.НЕОПР.ВР., 2Л., ЕД.Ч., М.Р. = цапотил си
| МИН.НЕОПР.ВР., 2Л., ЕД.Ч., Ж.Р. = цапотила си
| МИН.НЕОПР.ВР., 2Л., ЕД.Ч., СР.Р. = цапотило си
| МИН.НЕОПР.ВР., 2Л., МН.Ч. = цапотили сте
| МИН.НЕОПР.ВР., 3Л., ЕД.Ч., М.Р. = цапотил е
| МИН.НЕОПР.ВР., 3Л., ЕД.Ч., Ж.Р. = цапотила е
| МИН.НЕОПР.ВР., 3Л., ЕД.Ч., СР.Р. = цапотило е
| МИН.НЕОПР.ВР., 3Л., МН.Ч. = цапотили са
| МИН.ПРЕД.ВР., 1Л., ЕД.Ч., М.Р. = бях цапотил
| МИН.ПРЕД.ВР., 1Л., ЕД.Ч., Ж.Р. = бях цапотила
| МИН.ПРЕД.ВР., 1Л., ЕД.Ч., СР.Р. = бях цапотило
| МИН.ПРЕД.ВР., 1Л., МН.Ч. = бяхме цапотили
| МИН.ПРЕД.ВР., 2Л., ЕД.Ч., М.Р. = беше цапотил
| МИН.ПРЕД.ВР., 2Л., ЕД.Ч., Ж.Р. = беше цапотила
| МИН.ПРЕД.ВР., 2Л., ЕД.Ч., СР.Р. = беше цапотило
| МИН.ПРЕД.ВР., 2Л., МН.Ч. = бяхте цапотили
| МИН.ПРЕД.ВР., 3Л., ЕД.Ч., М.Р. = беше цапотил
| МИН.ПРЕД.ВР., 3Л., ЕД.Ч., Ж.Р. = беше цапотила
| МИН.ПРЕД.ВР., 3Л., ЕД.Ч., СР.Р. = беше цапотило
| МИН.ПРЕД.ВР., 3Л., МН.Ч. = бяха цапотили
| БЪД.ВР., 1Л., ЕД.Ч. = ще цапотя
| БЪД.ВР., 1Л., МН.Ч. = ще цапотим
| БЪД.ВР., 2Л., ЕД.Ч. = ще цапотиш
| БЪД.ВР., 2Л., МН.Ч. = ще цапотите
| БЪД.ВР., 3Л., ЕД.Ч. = ще цапоти
| БЪД.ВР., 3Л., МН.Ч. = ще цапотят
| БЪД.ПРЕД.ВР., 1Л., ЕД.Ч., М.Р. = ще съм цапотил
| БЪД.ПРЕД.ВР., 1Л., ЕД.Ч., Ж.Р. = ще съм цапотила
| БЪД.ПРЕД.ВР., 1Л., ЕД.Ч., СР.Р. = ще съм цапотило
| БЪД.ПРЕД.ВР., 1Л., МН.Ч. = ще сме цапотили
| БЪД.ПРЕД.ВР., 2Л., ЕД.Ч., М.Р. = ще си цапотил
| БЪД.ПРЕД.ВР., 2Л., ЕД.Ч., Ж.Р. = ще си цапотила
| БЪД.ПРЕД.ВР., 2Л., ЕД.Ч., СР.Р. = ще си цапотило
| БЪД.ПРЕД.ВР., 2Л., МН.Ч. = ще сте цапотили
| БЪД.ПРЕД.ВР., 3Л., ЕД.Ч., М.Р. = ще е цапотил
| БЪД.ПРЕД.ВР., 3Л., ЕД.Ч., Ж.Р. = ще е цапотила
| БЪД.ПРЕД.ВР., 3Л., ЕД.Ч., СР.Р. = ще е цапотило
| БЪД.ПРЕД.ВР., 3Л., МН.Ч. = ще са цапотили
| БЪД.ВР. В МИН., 1Л., ЕД.Ч. = щях да цапотя
| БЪД.ВР. В МИН., 1Л., МН.Ч. = щяхме да цапотим
| БЪД.ВР. В МИН., 2Л., ЕД.Ч. = щеше да цапотиш
| БЪД.ВР. В МИН., 2Л., МН.Ч. = щяхте да цапотите
| БЪД.ВР. В МИН., 3Л., ЕД.Ч. = щеше да цапоти
| БЪД.ВР. В МИН., 3Л., МН.Ч. = щяха да цапотят
| БЪД.ПРЕД.ВР. В МИН., 1Л., ЕД.Ч., М.Р. = щях да съм цапотил
| БЪД.ПРЕД.ВР. В МИН., 1Л., ЕД.Ч., Ж.Р. = щях да съм цапотила
| БЪД.ПРЕД.ВР. В МИН., 1Л., ЕД.Ч., СР.Р. = щях да съм цапотило
| БЪД.ПРЕД.ВР. В МИН., 1Л., МН.Ч. = щяхме да сме цапотили
| БЪД.ПРЕД.ВР. В МИН., 2Л., ЕД.Ч., М.Р. = щеше да си цапотил
| БЪД.ПРЕД.ВР. В МИН., 2Л., ЕД.Ч., Ж.Р. = щеше да си цапотила
| БЪД.ПРЕД.ВР. В МИН., 2Л., ЕД.Ч., СР.Р. = щеше да си цапотило
| БЪД.ПРЕД.ВР. В МИН., 2Л., МН.Ч. = щяхте да сте цапотили
| БЪД.ПРЕД.ВР. В МИН., 3Л., ЕД.Ч., М.Р. = щеше да е цапотил
| БЪД.ПРЕД.ВР. В МИН., 3Л., ЕД.Ч., Ж.Р. = щеше да е цапотила
| БЪД.ПРЕД.ВР. В МИН., 3Л., ЕД.Ч., СР.Р. = щеше да е цапотило
| БЪД.ПРЕД.ВР. В МИН., 3Л., МН.Ч. = щяха да са цапотили
| ПР.НАКЛ., СЕГ.ВР., 1Л., ЕД.Ч., М.Р. = цапотел съм
| ПР.НАКЛ., СЕГ.ВР., 1Л., ЕД.Ч., Ж.Р. = цапотела съм
| ПР.НАКЛ., СЕГ.ВР., 1Л., ЕД.Ч., СР.Р. = цапотело съм
| ПР.НАКЛ., СЕГ.ВР., 1Л., МН.Ч. = цапотели сме
| ПР.НАКЛ., СЕГ.ВР., 2Л., ЕД.Ч., М.Р. = цапотел си
| ПР.НАКЛ., СЕГ.ВР., 2Л., ЕД.Ч., Ж.Р. = цапотела си
| ПР.НАКЛ., СЕГ.ВР., 2Л., ЕД.Ч., СР.Р. = цапотело си
| ПР.НАКЛ., СЕГ.ВР., 2Л., МН.Ч. = цапотели сте
| ПР.НАКЛ., СЕГ.ВР., 3Л., ЕД.Ч., М.Р. = цапотел (е)
| ПР.НАКЛ., СЕГ.ВР., 3Л., ЕД.Ч., Ж.Р. = цапотела (е)
| ПР.НАКЛ., СЕГ.ВР., 3Л., ЕД.Ч., СР.Р. = цапотело (е)
| ПР.НАКЛ., СЕГ.ВР., 3Л., МН.Ч. = цапотели (са)
| ПР.НАКЛ., МИН.СВ.ВР., 1Л., ЕД.Ч., М.Р. = цапотил съм
| ПР.НАКЛ., МИН.СВ.ВР., 1Л., ЕД.Ч., Ж.Р. = цапотила съм
| ПР.НАКЛ., МИН.СВ.ВР., 1Л., ЕД.Ч., СР.Р. = цапотило съм
| ПР.НАКЛ., МИН.СВ.ВР., 1Л., МН.Ч. = цапотили сме
| ПР.НАКЛ., МИН.СВ.ВР., 2Л., ЕД.Ч., М.Р. = цапотил си
| ПР.НАКЛ., МИН.СВ.ВР., 2Л., ЕД.Ч., Ж.Р. = цапотила си
| ПР.НАКЛ., МИН.СВ.ВР., 2Л., ЕД.Ч., СР.Р. = цапотило си
| ПР.НАКЛ., МИН.СВ.ВР., 2Л., МН.Ч. = цапотили сте
| ПР.НАКЛ., МИН.СВ.ВР., 3Л., ЕД.Ч., М.Р. = цапотил (е)
| ПР.НАКЛ., МИН.СВ.ВР., 3Л., ЕД.Ч., Ж.Р. = цапотила (е)
| ПР.НАКЛ., МИН.СВ.ВР., 3Л., ЕД.Ч., СР.Р. = цапотило (е)
| ПР.НАКЛ., МИН.СВ.ВР., 3Л., МН.Ч. = цапотили (са)
| ПР.НАКЛ., МИН.НЕОПР.ВР., 1Л., ЕД.Ч., М.Р. = бил съм цапотил
| ПР.НАКЛ., МИН.НЕОПР.ВР., 1Л., ЕД.Ч., Ж.Р. = била съм цапотила
| ПР.НАКЛ., МИН.НЕОПР.ВР., 1Л., ЕД.Ч., СР.Р. = било съм цапотило
| ПР.НАКЛ., МИН.НЕОПР.ВР., 1Л., МН.Ч. = били сме цапотили
| ПР.НАКЛ., МИН.НЕОПР.ВР., 2Л., ЕД.Ч., М.Р. = бил си цапотил
| ПР.НАКЛ., МИН.НЕОПР.ВР., 2Л., ЕД.Ч., Ж.Р. = била си цапотила
| ПР.НАКЛ., МИН.НЕОПР.ВР., 2Л., ЕД.Ч., СР.Р. = било си цапотило
| ПР.НАКЛ., МИН.НЕОПР.ВР., 2Л., МН.Ч. = били сте цапотили
| ПР.НАКЛ., МИН.НЕОПР.ВР., 3Л., ЕД.Ч., М.Р. = бил (е) цапотил
| ПР.НАКЛ., МИН.НЕОПР.ВР., 3Л., ЕД.Ч., Ж.Р. = била (е) цапотила
| ПР.НАКЛ., МИН.НЕОПР.ВР., 3Л., ЕД.Ч., СР.Р. = било (е) цапотило
| ПР.НАКЛ., МИН.НЕОПР.ВР., 3Л., МН.Ч. = били (са) цапотили
| ПР.НАКЛ., БЪД.ВР., 1Л., ЕД.Ч., М.Р. = щял съм да цапотя
| ПР.НАКЛ., БЪД.ВР., 1Л., ЕД.Ч., Ж.Р. = щяла съм да цапотя
| ПР.НАКЛ., БЪД.ВР., 1Л., ЕД.Ч., СР.Р. = щяло съм да цапотя
| ПР.НАКЛ., БЪД.ВР., 1Л., МН.Ч. = щели сме да цапотим
| ПР.НАКЛ., БЪД.ВР., 2Л., ЕД.Ч., М.Р. = щял си да цапотиш
| ПР.НАКЛ., БЪД.ВР., 2Л., ЕД.Ч., Ж.Р. = щяла си да цапотиш
| ПР.НАКЛ., БЪД.ВР., 2Л., ЕД.Ч., СР.Р. = щяло си да цапотиш
| ПР.НАКЛ., БЪД.ВР., 2Л., МН.Ч. = щели сте да цапотите
| ПР.НАКЛ., БЪД.ВР., 3Л., ЕД.Ч., М.Р. = щял (е) да цапоти
| ПР.НАКЛ., БЪД.ВР., 3Л., ЕД.Ч., Ж.Р. = щяла (е) да цапоти
| ПР.НАКЛ., БЪД.ВР., 3Л., ЕД.Ч., СР.Р. = щяло (е) да цапоти
| ПР.НАКЛ., БЪД.ВР., 3Л., МН.Ч. = щели (са) да цапотят
| ПР.НАКЛ., БЪД.ПРЕД.ВР., 1Л., ЕД.Ч., М.Р. = щял съм да съм цапотил
| ПР.НАКЛ., БЪД.ПРЕД.ВР., 1Л., ЕД.Ч., Ж.Р. = щяла съм да съм цапотила
| ПР.НАКЛ., БЪД.ПРЕД.ВР., 1Л., ЕД.Ч., СР.Р. = щяло съм да съм цапотило
| ПР.НАКЛ., БЪД.ПРЕД.ВР., 1Л., МН.Ч. = щели сме да сме цапотили
| ПР.НАКЛ., БЪД.ПРЕД.ВР., 2Л., ЕД.Ч., М.Р. = щял си да си цапотил
| ПР.НАКЛ., БЪД.ПРЕД.ВР., 2Л., ЕД.Ч., Ж.Р. = щяла си да си цапотила
| ПР.НАКЛ., БЪД.ПРЕД.ВР., 2Л., ЕД.Ч., СР.Р. = щяло си да си цапотило
| ПР.НАКЛ., БЪД.ПРЕД.ВР., 2Л., МН.Ч. = щели сте да сте цапотили
| ПР.НАКЛ., БЪД.ПРЕД.ВР., 3Л., ЕД.Ч., М.Р. = щял (е) да е цапотил
| ПР.НАКЛ., БЪД.ПРЕД.ВР., 3Л., ЕД.Ч., Ж.Р. = щяла (е) да е цапотила
| ПР.НАКЛ., БЪД.ПРЕД.ВР., 3Л., ЕД.Ч., СР.Р. = щяло (е) да е цапотило
| ПР.НАКЛ., БЪД.ПРЕД.ВР., 3Л., МН.Ч. = щели (са) да са цапотили
| УСЛОВНО НАКЛОНЕНИЕ, 1Л., ЕД.Ч., М.Р. = бих цапотил
| УСЛОВНО НАКЛОНЕНИЕ, 1Л., ЕД.Ч., Ж.Р. = бих цапотила
| УСЛОВНО НАКЛОНЕНИЕ, 1Л., ЕД.Ч., СР.Р. = бих цапотило
| УСЛОВНО НАКЛОНЕНИЕ, 1Л., МН.Ч. = бихме цапотили
| УСЛОВНО НАКЛОНЕНИЕ, 2Л., ЕД.Ч., М.Р. = би цапотил
| УСЛОВНО НАКЛОНЕНИЕ, 2Л., ЕД.Ч., Ж.Р. = би цапотила
| УСЛОВНО НАКЛОНЕНИЕ, 2Л., ЕД.Ч., СР.Р. = би цапотило
| УСЛОВНО НАКЛОНЕНИЕ, 2Л., МН.Ч. = бихте цапотили
| УСЛОВНО НАКЛОНЕНИЕ, 3Л., ЕД.Ч., М.Р. = би цапотил
| УСЛОВНО НАКЛОНЕНИЕ, 3Л., ЕД.Ч., Ж.Р. = би цапотила
| УСЛОВНО НАКЛОНЕНИЕ, 3Л., ЕД.Ч., СР.Р. = би цапотило
| УСЛОВНО НАКЛОНЕНИЕ, 3Л., МН.Ч. = биха цапотили
| ПОВЕЛИТЕЛНО НАКЛОНЕНИЕ, ЕД.Ч. = ца·по·ти
| ПОВЕЛИТЕЛНО НАКЛОНЕНИЕ, МН.Ч. = ца·по·те·те
| МИН.СТРАД.ПРИЧ. М.Р. = ца·по·тен
| МИН.СТРАД.ПРИЧ. М.Р. НЕПЪЛЕН ЧЛЕН = ца·по·те·ния
| МИН.СТРАД.ПРИЧ. М.Р. ПЪЛЕН ЧЛЕН = ца·по·те·ни·ят
| МИН.СТРАД.ПРИЧ. Ж.Р. = ца·по·те·на
| МИН.СТРАД.ПРИЧ. Ж.Р. ЧЛЕН = ца·по·те·на·та
| МИН.СТРАД.ПРИЧ. СР.Р. = ца·по·те·но
| МИН.СТРАД.ПРИЧ. СР.Р. ЧЛЕН = ца·по·те·но·то
| МИН.СТРАД.ПРИЧ. МН.Ч. = ца·по·те·ни
| МИН.СТРАД.ПРИЧ. МН.Ч. ЧЛЕН = ца·по·те·ни·те
| МИН.ДЕЯТ.СВ.ПРИЧ. М.Р. = ца·по·тил
| МИН.ДЕЯТ.СВ.ПРИЧ. М.Р. НЕПЪЛЕН ЧЛЕН = ца·по·ти·лия
| МИН.ДЕЯТ.СВ.ПРИЧ. М.Р. ПЪЛЕН ЧЛЕН = ца·по·ти·ли·ят
| МИН.ДЕЯТ.СВ.ПРИЧ. Ж.Р. = ца·по·ти·ла
| МИН.ДЕЯТ.СВ.ПРИЧ. Ж.Р. ЧЛЕН = ца·по·ти·ла·та
| МИН.ДЕЯТ.СВ.ПРИЧ. СР.Р. = ца·по·ти·ло
| МИН.ДЕЯТ.СВ.ПРИЧ. СР.Р. ЧЛЕН = ца·по·ти·ло·то
| МИН.ДЕЯТ.СВ.ПРИЧ. МН.Ч. = ца·по·ти·ли
| МИН.ДЕЯТ.СВ.ПРИЧ. МН.Ч. ЧЛЕН = ца·по·ти·ли·те
| МИН.ДЕЯТ.НЕСВ.ПРИЧ. М.Р. = ца·по·тел
| МИН.ДЕЯТ.НЕСВ.ПРИЧ. М.Р. НЕПЪЛЕН ЧЛЕН = ца·по·те·лия
| МИН.ДЕЯТ.НЕСВ.ПРИЧ. М.Р. ПЪЛЕН ЧЛЕН = ца·по·те·ли·ят
| МИН.ДЕЯТ.НЕСВ.ПРИЧ. Ж.Р. = ца·по·те·ла
| МИН.ДЕЯТ.НЕСВ.ПРИЧ. Ж.Р. ЧЛЕН = ца·по·те·ла·та
| МИН.ДЕЯТ.НЕСВ.ПРИЧ. СР.Р. = ца·по·те·ло
| МИН.ДЕЯТ.НЕСВ.ПРИЧ. СР.Р. ЧЛЕН = ца·по·те·ло·то
| МИН.ДЕЯТ.НЕСВ.ПРИЧ. МН.Ч. = ца·по·те·ли
| МИН.ДЕЯТ.НЕСВ.ПРИЧ. МН.Ч. ЧЛЕН = ца·по·те·ли·те
| СЕГ.ДЕЯТ.ПРИЧ. М.Р. = ца·по·тещ
| СЕГ.ДЕЯТ.ПРИЧ. М.Р. НЕПЪЛЕН ЧЛЕН = ца·по·те·щия
| СЕГ.ДЕЯТ.ПРИЧ. М.Р. ПЪЛЕН ЧЛЕН = ца·по·те·щи·ят
| СЕГ.ДЕЯТ.ПРИЧ. Ж.Р. = ца·по·те·ща
| СЕГ.ДЕЯТ.ПРИЧ. Ж.Р. ЧЛЕН = ца·по·те·ща·та
| СЕГ.ДЕЯТ.ПРИЧ. СР.Р. = ца·по·те·що
| СЕГ.ДЕЯТ.ПРИЧ. СР.Р. ЧЛЕН = ца·по·те·що·то
| СЕГ.ДЕЯТ.ПРИЧ. МН.Ч. = ца·по·те·щи
| СЕГ.ДЕЯТ.ПРИЧ. МН.Ч. ЧЛЕН = ца·по·те·щи·те
| ДЕЕПРИЧАСТИЕ = ца·по·тей·ки
| СКРИТИ ПРЕПРАТКИ = 
[[цапотя]],
[[цапотиш]],
[[цапоти]],
[[цапотим]],
[[цапотите]],
[[цапотят]],
[[цапотих]],
[[цапотихме]],
[[цапотихте]],
[[цапотиха]],
[[цапотех]],
[[цапотеше]],
[[цапотехме]],
[[цапотехте]],
[[цапотеха]],
[[цапотете]],
[[цапотил]],
[[цапотилия]],
[[цапотилият]],
[[цапотила]],
[[цапотилата]],
[[цапотило]],
[[цапотилото]],
[[цапотили]],
[[цапотилите]],
[[цапотел]],
[[цапотелия]],
[[цапотелият]],
[[цапотела]],
[[цапотелата]],
[[цапотело]],
[[цапотелото]],
[[цапотели]],
[[цапотелите]],
[[цапотен]],
[[цапотения]],
[[цапотеният]],
[[цапотена]],
[[цапотената]],
[[цапотено]],
[[цапотеното]],
[[цапотени]],
[[цапотените]],
[[цапотещ]],
[[цапотещия]],
[[цапотещият]],
[[цапотеща]],
[[цапотещата]],
[[цапотещо]],
[[цапотещото]],
[[цапотещи]],
[[цапотещите]],
[[цапотейки]],
[[цапотил съм]],
[[цапотила съм]],
[[цапотило съм]],
[[цапотили сме]],
[[цапотил си]],
[[цапотила си]],
[[цапотило си]],
[[цапотили сте]],
[[цапотил е]],
[[цапотила е]],
[[цапотило е]],
[[цапотили са]],
[[бях цапотил]],
[[бях цапотила]],
[[бях цапотило]],
[[бяхме цапотили]],
[[беше цапотил]],
[[беше цапотила]],
[[беше цапотило]],
[[бяхте цапотили]],
[[бяха цапотили]],
[[ще цапотя]],
[[ще цапотим]],
[[ще цапотиш]],
[[ще цапотите]],
[[ще цапоти]],
[[ще цапотят]],
[[ще съм цапотил]],
[[ще съм цапотила]],
[[ще съм цапотило]],
[[ще сме цапотили]],
[[ще си цапотил]],
[[ще си цапотила]],
[[ще си цапотило]],
[[ще сте цапотили]],
[[ще е цапотил]],
[[ще е цапотила]],
[[ще е цапотило]],
[[ще са цапотили]],
[[щях да цапотя]],
[[щяхме да цапотим]],
[[щеше да цапотиш]],
[[щяхте да цапотите]],
[[щеше да цапоти]],
[[щяха да цапотят]],
[[щях да съм цапотил]],
[[щях да съм цапотила]],
[[щях да съм цапотило]],
[[щяхме да сме цапотили]],
[[щеше да си цапотил]],
[[щеше да си цапотила]],
[[щеше да си цапотило]],
[[щяхте да сте цапотили]],
[[щеше да е цапотил]],
[[щеше да е цапотила]],
[[щеше да е цапотило]],
[[щяха да са цапотили]],
[[цапотел съм]],
[[цапотела съм]],
[[цапотело съм]],
[[цапотели сме]],
[[цапотел си]],
[[цапотела си]],
[[цапотело си]],
[[цапотели сте]],
[[цапотел е]],
[[цапотела е]],
[[цапотело е]],
[[цапотели са]],
[[бил съм цапотил]],
[[била съм цапотила]],
[[било съм цапотило]],
[[били сме цапотили]],
[[бил си цапотил]],
[[била си цапотила]],
[[било си цапотило]],
[[били сте цапотили]],
[[бил е цапотил]],
[[била е цапотила]],
[[било е цапотило]],
[[били са цапотили]],
[[щял съм да цапотя]],
[[щяла съм да цапотя]],
[[щяло съм да цапотя]],
[[щели сме да цапотим]],
[[щял си да цапотиш]],
[[щяла си да цапотиш]],
[[щяло си да цапотиш]],
[[щели сте да цапотите]],
[[щял да цапоти]],
[[щяла да цапоти]],
[[щяло да цапоти]],
[[щели да цапотят]],
[[щял е да цапоти]],
[[щяла е да цапоти]],
[[щяло е да цапоти]],
[[щели са да цапотят]],
[[щял съм да съм цапотил]],
[[щяла съм да съм цапотила]],
[[щяло съм да съм цапотило]],
[[щели сме да сме цапотили]],
[[щял си да си цапотил]],
[[щяла си да си цапотила]],
[[щяло си да си цапотило]],
[[щели сте да сте цапотили]],
[[щял да е цапотил]],
[[щяла да е цапотила]],
[[щяло да е цапотило]],
[[щели да са цапотили]],
[[щял е да е цапотил]],
[[щяла е да е цапотила]],
[[щяло е да е цапотило]],
[[щели са да са цапотили]],
[[бих цапотил]],
[[бих цапотила]],
[[бих цапотило]],
[[бихме цапотили]],
[[би цапотил]],
[[би цапотила]],
[[би цапотило]],
[[бихте цапотили]],
[[биха цапотили]],
}}</text>
      <sha1>30p3lc0o9tfg2zbatfe213ohol1gyr1</sha1>
    </revision>
  </page>
  <page>
    <title>Шаблон:Словоформи/царствам</title>
    <ns>10</ns>
    <id>568934</id>
    <revision>
      <id>600914</id>
      <timestamp>2005-05-12T11:43:31Z</timestamp>
      <contributor>
        <username>Bgbot</username>
        <id>83</id>
      </contributor>
      <comment>Борислав: Шаблон със словоформи</comment>
      <model>wikitext</model>
      <format>text/x-wiki</format>
      <text bytes="20704" xml:space="preserve">{{Шаблон:Словоформи/Глагол|
  ОСНОВНА ФОРМА = царствам
| СЕГ.ВР., 1Л., ЕД.Ч. = цар·с·т·вам
| СЕГ.ВР., 1Л., МН.Ч. = цар·с·т·ва·ме
| СЕГ.ВР., 2Л., ЕД.Ч. = цар·с·т·ваш
| СЕГ.ВР., 2Л., МН.Ч. = цар·с·т·ва·те
| СЕГ.ВР., 3Л., ЕД.Ч. = цар·с·т·ва
| СЕГ.ВР., 3Л., МН.Ч. = цар·с·т·ват
| МИН.СВ.ВР., 1Л., ЕД.Ч. = цар·с·т·вах
| МИН.СВ.ВР., 1Л., МН.Ч. = цар·с·т·вах·ме
| МИН.СВ.ВР., 2Л., ЕД.Ч. = цар·с·т·ва
| МИН.СВ.ВР., 2Л., МН.Ч. = цар·с·т·вах·те
| МИН.СВ.ВР., 3Л., ЕД.Ч. = цар·с·т·ва
| МИН.СВ.ВР., 3Л., МН.Ч. = цар·с·т·ва·ха
| МИН.НЕСВ.ВР., 1Л., ЕД.Ч. = цар·с·т·вах
| МИН.НЕСВ.ВР., 1Л., МН.Ч. = цар·с·т·вах·ме
| МИН.НЕСВ.ВР., 2Л., ЕД.Ч. = цар·с·т·ва·ше
| МИН.НЕСВ.ВР., 2Л., МН.Ч. = цар·с·т·вах·те
| МИН.НЕСВ.ВР., 3Л., ЕД.Ч. = цар·с·т·ва·ше
| МИН.НЕСВ.ВР., 3Л., МН.Ч. = цар·с·т·ва·ха
| МИН.НЕОПР.ВР., 1Л., ЕД.Ч., М.Р. = царствал съм
| МИН.НЕОПР.ВР., 1Л., ЕД.Ч., Ж.Р. = царствала съм
| МИН.НЕОПР.ВР., 1Л., ЕД.Ч., СР.Р. = царствало съм
| МИН.НЕОПР.ВР., 1Л., МН.Ч. = царствали сме
| МИН.НЕОПР.ВР., 2Л., ЕД.Ч., М.Р. = царствал си
| МИН.НЕОПР.ВР., 2Л., ЕД.Ч., Ж.Р. = царствала си
| МИН.НЕОПР.ВР., 2Л., ЕД.Ч., СР.Р. = царствало си
| МИН.НЕОПР.ВР., 2Л., МН.Ч. = царствали сте
| МИН.НЕОПР.ВР., 3Л., ЕД.Ч., М.Р. = царствал е
| МИН.НЕОПР.ВР., 3Л., ЕД.Ч., Ж.Р. = царствала е
| МИН.НЕОПР.ВР., 3Л., ЕД.Ч., СР.Р. = царствало е
| МИН.НЕОПР.ВР., 3Л., МН.Ч. = царствали са
| МИН.ПРЕД.ВР., 1Л., ЕД.Ч., М.Р. = бях царствал
| МИН.ПРЕД.ВР., 1Л., ЕД.Ч., Ж.Р. = бях царствала
| МИН.ПРЕД.ВР., 1Л., ЕД.Ч., СР.Р. = бях царствало
| МИН.ПРЕД.ВР., 1Л., МН.Ч. = бяхме царствали
| МИН.ПРЕД.ВР., 2Л., ЕД.Ч., М.Р. = беше царствал
| МИН.ПРЕД.ВР., 2Л., ЕД.Ч., Ж.Р. = беше царствала
| МИН.ПРЕД.ВР., 2Л., ЕД.Ч., СР.Р. = беше царствало
| МИН.ПРЕД.ВР., 2Л., МН.Ч. = бяхте царствали
| МИН.ПРЕД.ВР., 3Л., ЕД.Ч., М.Р. = беше царствал
| МИН.ПРЕД.ВР., 3Л., ЕД.Ч., Ж.Р. = беше царствала
| МИН.ПРЕД.ВР., 3Л., ЕД.Ч., СР.Р. = беше царствало
| МИН.ПРЕД.ВР., 3Л., МН.Ч. = бяха царствали
| БЪД.ВР., 1Л., ЕД.Ч. = ще царствам
| БЪД.ВР., 1Л., МН.Ч. = ще царстваме
| БЪД.ВР., 2Л., ЕД.Ч. = ще царстваш
| БЪД.ВР., 2Л., МН.Ч. = ще царствате
| БЪД.ВР., 3Л., ЕД.Ч. = ще царства
| БЪД.ВР., 3Л., МН.Ч. = ще царстват
| БЪД.ПРЕД.ВР., 1Л., ЕД.Ч., М.Р. = ще съм царствал
| БЪД.ПРЕД.ВР., 1Л., ЕД.Ч., Ж.Р. = ще съм царствала
| БЪД.ПРЕД.ВР., 1Л., ЕД.Ч., СР.Р. = ще съм царствало
| БЪД.ПРЕД.ВР., 1Л., МН.Ч. = ще сме царствали
| БЪД.ПРЕД.ВР., 2Л., ЕД.Ч., М.Р. = ще си царствал
| БЪД.ПРЕД.ВР., 2Л., ЕД.Ч., Ж.Р. = ще си царствала
| БЪД.ПРЕД.ВР., 2Л., ЕД.Ч., СР.Р. = ще си царствало
| БЪД.ПРЕД.ВР., 2Л., МН.Ч. = ще сте царствали
| БЪД.ПРЕД.ВР., 3Л., ЕД.Ч., М.Р. = ще е царствал
| БЪД.ПРЕД.ВР., 3Л., ЕД.Ч., Ж.Р. = ще е царствала
| БЪД.ПРЕД.ВР., 3Л., ЕД.Ч., СР.Р. = ще е царствало
| БЪД.ПРЕД.ВР., 3Л., МН.Ч. = ще са царствали
| БЪД.ВР. В МИН., 1Л., ЕД.Ч. = щях да царствам
| БЪД.ВР. В МИН., 1Л., МН.Ч. = щяхме да царстваме
| БЪД.ВР. В МИН., 2Л., ЕД.Ч. = щеше да царстваш
| БЪД.ВР. В МИН., 2Л., МН.Ч. = щяхте да царствате
| БЪД.ВР. В МИН., 3Л., ЕД.Ч. = щеше да царства
| БЪД.ВР. В МИН., 3Л., МН.Ч. = щяха да царстват
| БЪД.ПРЕД.ВР. В МИН., 1Л., ЕД.Ч., М.Р. = щях да съм царствал
| БЪД.ПРЕД.ВР. В МИН., 1Л., ЕД.Ч., Ж.Р. = щях да съм царствала
| БЪД.ПРЕД.ВР. В МИН., 1Л., ЕД.Ч., СР.Р. = щях да съм царствало
| БЪД.ПРЕД.ВР. В МИН., 1Л., МН.Ч. = щяхме да сме царствали
| БЪД.ПРЕД.ВР. В МИН., 2Л., ЕД.Ч., М.Р. = щеше да си царствал
| БЪД.ПРЕД.ВР. В МИН., 2Л., ЕД.Ч., Ж.Р. = щеше да си царствала
| БЪД.ПРЕД.ВР. В МИН., 2Л., ЕД.Ч., СР.Р. = щеше да си царствало
| БЪД.ПРЕД.ВР. В МИН., 2Л., МН.Ч. = щяхте да сте царствали
| БЪД.ПРЕД.ВР. В МИН., 3Л., ЕД.Ч., М.Р. = щеше да е царствал
| БЪД.ПРЕД.ВР. В МИН., 3Л., ЕД.Ч., Ж.Р. = щеше да е царствала
| БЪД.ПРЕД.ВР. В МИН., 3Л., ЕД.Ч., СР.Р. = щеше да е царствало
| БЪД.ПРЕД.ВР. В МИН., 3Л., МН.Ч. = щяха да са царствали
| ПР.НАКЛ., СЕГ.ВР., 1Л., ЕД.Ч., М.Р. = царствал съм
| ПР.НАКЛ., СЕГ.ВР., 1Л., ЕД.Ч., Ж.Р. = царствала съм
| ПР.НАКЛ., СЕГ.ВР., 1Л., ЕД.Ч., СР.Р. = царствало съм
| ПР.НАКЛ., СЕГ.ВР., 1Л., МН.Ч. = царствали сме
| ПР.НАКЛ., СЕГ.ВР., 2Л., ЕД.Ч., М.Р. = царствал си
| ПР.НАКЛ., СЕГ.ВР., 2Л., ЕД.Ч., Ж.Р. = царствала си
| ПР.НАКЛ., СЕГ.ВР., 2Л., ЕД.Ч., СР.Р. = царствало си
| ПР.НАКЛ., СЕГ.ВР., 2Л., МН.Ч. = царствали сте
| ПР.НАКЛ., СЕГ.ВР., 3Л., ЕД.Ч., М.Р. = царствал (е)
| ПР.НАКЛ., СЕГ.ВР., 3Л., ЕД.Ч., Ж.Р. = царствала (е)
| ПР.НАКЛ., СЕГ.ВР., 3Л., ЕД.Ч., СР.Р. = царствало (е)
| ПР.НАКЛ., СЕГ.ВР., 3Л., МН.Ч. = царствали (са)
| ПР.НАКЛ., МИН.СВ.ВР., 1Л., ЕД.Ч., М.Р. = царствал съм
| ПР.НАКЛ., МИН.СВ.ВР., 1Л., ЕД.Ч., Ж.Р. = царствала съм
| ПР.НАКЛ., МИН.СВ.ВР., 1Л., ЕД.Ч., СР.Р. = царствало съм
| ПР.НАКЛ., МИН.СВ.ВР., 1Л., МН.Ч. = царствали сме
| ПР.НАКЛ., МИН.СВ.ВР., 2Л., ЕД.Ч., М.Р. = царствал си
| ПР.НАКЛ., МИН.СВ.ВР., 2Л., ЕД.Ч., Ж.Р. = царствала си
| ПР.НАКЛ., МИН.СВ.ВР., 2Л., ЕД.Ч., СР.Р. = царствало си
| ПР.НАКЛ., МИН.СВ.ВР., 2Л., МН.Ч. = царствали сте
| ПР.НАКЛ., МИН.СВ.ВР., 3Л., ЕД.Ч., М.Р. = царствал (е)
| ПР.НАКЛ., МИН.СВ.ВР., 3Л., ЕД.Ч., Ж.Р. = царствала (е)
| ПР.НАКЛ., МИН.СВ.ВР., 3Л., ЕД.Ч., СР.Р. = царствало (е)
| ПР.НАКЛ., МИН.СВ.ВР., 3Л., МН.Ч. = царствали (са)
| ПР.НАКЛ., МИН.НЕОПР.ВР., 1Л., ЕД.Ч., М.Р. = бил съм царствал
| ПР.НАКЛ., МИН.НЕОПР.ВР., 1Л., ЕД.Ч., Ж.Р. = била съм царствала
| ПР.НАКЛ., МИН.НЕОПР.ВР., 1Л., ЕД.Ч., СР.Р. = било съм царствало
| ПР.НАКЛ., МИН.НЕОПР.ВР., 1Л., МН.Ч. = били сме царствали
| ПР.НАКЛ., МИН.НЕОПР.ВР., 2Л., ЕД.Ч., М.Р. = бил си царствал
| ПР.НАКЛ., МИН.НЕОПР.ВР., 2Л., ЕД.Ч., Ж.Р. = била си царствала
| ПР.НАКЛ., МИН.НЕОПР.ВР., 2Л., ЕД.Ч., СР.Р. = било си царствало
| ПР.НАКЛ., МИН.НЕОПР.ВР., 2Л., МН.Ч. = били сте царствали
| ПР.НАКЛ., МИН.НЕОПР.ВР., 3Л., ЕД.Ч., М.Р. = бил (е) царствал
| ПР.НАКЛ., МИН.НЕОПР.ВР., 3Л., ЕД.Ч., Ж.Р. = била (е) царствала
| ПР.НАКЛ., МИН.НЕОПР.ВР., 3Л., ЕД.Ч., СР.Р. = било (е) царствало
| ПР.НАКЛ., МИН.НЕОПР.ВР., 3Л., МН.Ч. = били (са) царствали
| ПР.НАКЛ., БЪД.ВР., 1Л., ЕД.Ч., М.Р. = щял съм да царствам
| ПР.НАКЛ., БЪД.ВР., 1Л., ЕД.Ч., Ж.Р. = щяла съм да царствам
| ПР.НАКЛ., БЪД.ВР., 1Л., ЕД.Ч., СР.Р. = щяло съм да царствам
| ПР.НАКЛ., БЪД.ВР., 1Л., МН.Ч. = щели сме да царстваме
| ПР.НАКЛ., БЪД.ВР., 2Л., ЕД.Ч., М.Р. = щял си да царстваш
| ПР.НАКЛ., БЪД.ВР., 2Л., ЕД.Ч., Ж.Р. = щяла си да царстваш
| ПР.НАКЛ., БЪД.ВР., 2Л., ЕД.Ч., СР.Р. = щяло си да царстваш
| ПР.НАКЛ., БЪД.ВР., 2Л., МН.Ч. = щели сте да царствате
| ПР.НАКЛ., БЪД.ВР., 3Л., ЕД.Ч., М.Р. = щял (е) да царства
| ПР.НАКЛ., БЪД.ВР., 3Л., ЕД.Ч., Ж.Р. = щяла (е) да царства
| ПР.НАКЛ., БЪД.ВР., 3Л., ЕД.Ч., СР.Р. = щяло (е) да царства
| ПР.НАКЛ., БЪД.ВР., 3Л., МН.Ч. = щели (са) да царстват
| ПР.НАКЛ., БЪД.ПРЕД.ВР., 1Л., ЕД.Ч., М.Р. = щял съм да съм царствал
| ПР.НАКЛ., БЪД.ПРЕД.ВР., 1Л., ЕД.Ч., Ж.Р. = щяла съм да съм царствала
| ПР.НАКЛ., БЪД.ПРЕД.ВР., 1Л., ЕД.Ч., СР.Р. = щяло съм да съм царствало
| ПР.НАКЛ., БЪД.ПРЕД.ВР., 1Л., МН.Ч. = щели сме да сме царствали
| ПР.НАКЛ., БЪД.ПРЕД.ВР., 2Л., ЕД.Ч., М.Р. = щял си да си царствал
| ПР.НАКЛ., БЪД.ПРЕД.ВР., 2Л., ЕД.Ч., Ж.Р. = щяла си да си царствала
| ПР.НАКЛ., БЪД.ПРЕД.ВР., 2Л., ЕД.Ч., СР.Р. = щяло си да си царствало
| ПР.НАКЛ., БЪД.ПРЕД.ВР., 2Л., МН.Ч. = щели сте да сте царствали
| ПР.НАКЛ., БЪД.ПРЕД.ВР., 3Л., ЕД.Ч., М.Р. = щял (е) да е царствал
| ПР.НАКЛ., БЪД.ПРЕД.ВР., 3Л., ЕД.Ч., Ж.Р. = щяла (е) да е царствала
| ПР.НАКЛ., БЪД.ПРЕД.ВР., 3Л., ЕД.Ч., СР.Р. = щяло (е) да е царствало
| ПР.НАКЛ., БЪД.ПРЕД.ВР., 3Л., МН.Ч. = щели (са) да са царствали
| УСЛОВНО НАКЛОНЕНИЕ, 1Л., ЕД.Ч., М.Р. = бих царствал
| УСЛОВНО НАКЛОНЕНИЕ, 1Л., ЕД.Ч., Ж.Р. = бих царствала
| УСЛОВНО НАКЛОНЕНИЕ, 1Л., ЕД.Ч., СР.Р. = бих царствало
| УСЛОВНО НАКЛОНЕНИЕ, 1Л., МН.Ч. = бихме царствали
| УСЛОВНО НАКЛОНЕНИЕ, 2Л., ЕД.Ч., М.Р. = би царствал
| УСЛОВНО НАКЛОНЕНИЕ, 2Л., ЕД.Ч., Ж.Р. = би царствала
| УСЛОВНО НАКЛОНЕНИЕ, 2Л., ЕД.Ч., СР.Р. = би царствало
| УСЛОВНО НАКЛОНЕНИЕ, 2Л., МН.Ч. = бихте царствали
| УСЛОВНО НАКЛОНЕНИЕ, 3Л., ЕД.Ч., М.Р. = би царствал
| УСЛОВНО НАКЛОНЕНИЕ, 3Л., ЕД.Ч., Ж.Р. = би царствала
| УСЛОВНО НАКЛОНЕНИЕ, 3Л., ЕД.Ч., СР.Р. = би царствало
| УСЛОВНО НАКЛОНЕНИЕ, 3Л., МН.Ч. = биха царствали
| ПОВЕЛИТЕЛНО НАКЛОНЕНИЕ, ЕД.Ч. = цар·с·т·вай
| ПОВЕЛИТЕЛНО НАКЛОНЕНИЕ, МН.Ч. = цар·с·т·вай·те
| МИН.СТРАД.ПРИЧ. М.Р. = цар·с·т·ван
| МИН.СТРАД.ПРИЧ. М.Р. НЕПЪЛЕН ЧЛЕН = цар·с·т·ва·ния
| МИН.СТРАД.ПРИЧ. М.Р. ПЪЛЕН ЧЛЕН = цар·с·т·ва·ни·ят
| МИН.СТРАД.ПРИЧ. Ж.Р. = цар·с·т·ва·на
| МИН.СТРАД.ПРИЧ. Ж.Р. ЧЛЕН = цар·с·т·ва·на·та
| МИН.СТРАД.ПРИЧ. СР.Р. = цар·с·т·ва·но
| МИН.СТРАД.ПРИЧ. СР.Р. ЧЛЕН = цар·с·т·ва·но·то
| МИН.СТРАД.ПРИЧ. МН.Ч. = цар·с·т·ва·ни
| МИН.СТРАД.ПРИЧ. МН.Ч. ЧЛЕН = цар·с·т·ва·ни·те
| МИН.ДЕЯТ.СВ.ПРИЧ. М.Р. = цар·с·т·вал
| МИН.ДЕЯТ.СВ.ПРИЧ. М.Р. НЕПЪЛЕН ЧЛЕН = цар·с·т·ва·лия
| МИН.ДЕЯТ.СВ.ПРИЧ. М.Р. ПЪЛЕН ЧЛЕН = цар·с·т·ва·ли·ят
| МИН.ДЕЯТ.СВ.ПРИЧ. Ж.Р. = цар·с·т·ва·ла
| МИН.ДЕЯТ.СВ.ПРИЧ. Ж.Р. ЧЛЕН = цар·с·т·ва·ла·та
| МИН.ДЕЯТ.СВ.ПРИЧ. СР.Р. = цар·с·т·ва·ло
| МИН.ДЕЯТ.СВ.ПРИЧ. СР.Р. ЧЛЕН = цар·с·т·ва·ло·то
| МИН.ДЕЯТ.СВ.ПРИЧ. МН.Ч. = цар·с·т·ва·ли
| МИН.ДЕЯТ.СВ.ПРИЧ. МН.Ч. ЧЛЕН = цар·с·т·ва·ли·те
| МИН.ДЕЯТ.НЕСВ.ПРИЧ. М.Р. = цар·с·т·вал
| МИН.ДЕЯТ.НЕСВ.ПРИЧ. М.Р. НЕПЪЛЕН ЧЛЕН = цар·с·т·ва·лия
| МИН.ДЕЯТ.НЕСВ.ПРИЧ. М.Р. ПЪЛЕН ЧЛЕН = цар·с·т·ва·ли·ят
| МИН.ДЕЯТ.НЕСВ.ПРИЧ. Ж.Р. = цар·с·т·ва·ла
| МИН.ДЕЯТ.НЕСВ.ПРИЧ. Ж.Р. ЧЛЕН = цар·с·т·ва·ла·та
| МИН.ДЕЯТ.НЕСВ.ПРИЧ. СР.Р. = цар·с·т·ва·ло
| МИН.ДЕЯТ.НЕСВ.ПРИЧ. СР.Р. ЧЛЕН = цар·с·т·ва·ло·то
| МИН.ДЕЯТ.НЕСВ.ПРИЧ. МН.Ч. = цар·с·т·ва·ли
| МИН.ДЕЯТ.НЕСВ.ПРИЧ. МН.Ч. ЧЛЕН = цар·с·т·ва·ли·те
| СЕГ.ДЕЯТ.ПРИЧ. М.Р. = цар·с·т·ващ
| СЕГ.ДЕЯТ.ПРИЧ. М.Р. НЕПЪЛЕН ЧЛЕН = цар·с·т·ва·щия
| СЕГ.ДЕЯТ.ПРИЧ. М.Р. ПЪЛЕН ЧЛЕН = цар·с·т·ва·щи·ят
| СЕГ.ДЕЯТ.ПРИЧ. Ж.Р. = цар·с·т·ва·ща
| СЕГ.ДЕЯТ.ПРИЧ. Ж.Р. ЧЛЕН = цар·с·т·ва·ща·та
| СЕГ.ДЕЯТ.ПРИЧ. СР.Р. = цар·с·т·ва·що
| СЕГ.ДЕЯТ.ПРИЧ. СР.Р. ЧЛЕН = цар·с·т·ва·що·то
| СЕГ.ДЕЯТ.ПРИЧ. МН.Ч. = цар·с·т·ва·щи
| СЕГ.ДЕЯТ.ПРИЧ. МН.Ч. ЧЛЕН = цар·с·т·ва·щи·те
| ДЕЕПРИЧАСТИЕ = цар·с·т·вай·ки
| СКРИТИ ПРЕПРАТКИ = 
[[царствам]],
[[царстваш]],
[[царства]],
[[царстваме]],
[[царствате]],
[[царстват]],
[[царствах]],
[[царствахме]],
[[царствахте]],
[[царстваха]],
[[царстваше]],
[[царствай]],
[[царствайте]],
[[царствал]],
[[царствалия]],
[[царствалият]],
[[царствала]],
[[царствалата]],
[[царствало]],
[[царствалото]],
[[царствали]],
[[царствалите]],
[[царстван]],
[[царствания]],
[[царстваният]],
[[царствана]],
[[царстваната]],
[[царствано]],
[[царстваното]],
[[царствани]],
[[царстваните]],
[[царстващ]],
[[царстващия]],
[[царстващият]],
[[царстваща]],
[[царстващата]],
[[царстващо]],
[[царстващото]],
[[царстващи]],
[[царстващите]],
[[царствайки]],
[[царствал съм]],
[[царствала съм]],
[[царствало съм]],
[[царствали сме]],
[[царствал си]],
[[царствала си]],
[[царствало си]],
[[царствали сте]],
[[царствал е]],
[[царствала е]],
[[царствало е]],
[[царствали са]],
[[бях царствал]],
[[бях царствала]],
[[бях царствало]],
[[бяхме царствали]],
[[беше царствал]],
[[беше царствала]],
[[беше царствало]],
[[бяхте царствали]],
[[бяха царствали]],
[[ще царствам]],
[[ще царстваме]],
[[ще царстваш]],
[[ще царствате]],
[[ще царства]],
[[ще царстват]],
[[ще съм царствал]],
[[ще съм царствала]],
[[ще съм царствало]],
[[ще сме царствали]],
[[ще си царствал]],
[[ще си царствала]],
[[ще си царствало]],
[[ще сте царствали]],
[[ще е царствал]],
[[ще е царствала]],
[[ще е царствало]],
[[ще са царствали]],
[[щях да царствам]],
[[щяхме да царстваме]],
[[щеше да царстваш]],
[[щяхте да царствате]],
[[щеше да царства]],
[[щяха да царстват]],
[[щях да съм царствал]],
[[щях да съм царствала]],
[[щях да съм царствало]],
[[щяхме да сме царствали]],
[[щеше да си царствал]],
[[щеше да си царствала]],
[[щеше да си царствало]],
[[щяхте да сте царствали]],
[[щеше да е царствал]],
[[щеше да е царствала]],
[[щеше да е царствало]],
[[щяха да са царствали]],
[[бил съм царствал]],
[[била съм царствала]],
[[било съм царствало]],
[[били сме царствали]],
[[бил си царствал]],
[[била си царствала]],
[[било си царствало]],
[[били сте царствали]],
[[бил е царствал]],
[[била е царствала]],
[[било е царствало]],
[[били са царствали]],
[[щял съм да царствам]],
[[щяла съм да царствам]],
[[щяло съм да царствам]],
[[щели сме да царстваме]],
[[щял си да царстваш]],
[[щяла си да царстваш]],
[[щяло си да царстваш]],
[[щели сте да царствате]],
[[щял да царства]],
[[щяла да царства]],
[[щяло да царства]],
[[щели да царстват]],
[[щял е да царства]],
[[щяла е да царства]],
[[щяло е да царства]],
[[щели са да царстват]],
[[щял съм да съм царствал]],
[[щяла съм да съм царствала]],
[[щяло съм да съм царствало]],
[[щели сме да сме царствали]],
[[щял си да си царствал]],
[[щяла си да си царствала]],
[[щяло си да си царствало]],
[[щели сте да сте царствали]],
[[щял да е царствал]],
[[щяла да е царствала]],
[[щяло да е царствало]],
[[щели да са царствали]],
[[щял е да е царствал]],
[[щяла е да е царствала]],
[[щяло е да е царствало]],
[[щели са да са царствали]],
[[бих царствал]],
[[бих царствала]],
[[бих царствало]],
[[бихме царствали]],
[[би царствал]],
[[би царствала]],
[[би царствало]],
[[бихте царствали]],
[[биха царствали]],
}}</text>
      <sha1>kprbadp0ccdekhif0hhvlhc4stlq2aa</sha1>
    </revision>
  </page>
  <page>
    <title>Шаблон:Словоформи/царствувам</title>
    <ns>10</ns>
    <id>568944</id>
    <revision>
      <id>600924</id>
      <timestamp>2005-05-12T11:43:47Z</timestamp>
      <contributor>
        <username>Bgbot</username>
        <id>83</id>
      </contributor>
      <comment>Борислав: Шаблон със словоформи</comment>
      <model>wikitext</model>
      <format>text/x-wiki</format>
      <text bytes="22182" xml:space="preserve">{{Шаблон:Словоформи/Глагол|
  ОСНОВНА ФОРМА = царствувам
| СЕГ.ВР., 1Л., ЕД.Ч. = цар·с·т·ву·вам
| СЕГ.ВР., 1Л., МН.Ч. = цар·с·т·ву·ва·ме
| СЕГ.ВР., 2Л., ЕД.Ч. = цар·с·т·ву·ваш
| СЕГ.ВР., 2Л., МН.Ч. = цар·с·т·ву·ва·те
| СЕГ.ВР., 3Л., ЕД.Ч. = цар·с·т·ву·ва
| СЕГ.ВР., 3Л., МН.Ч. = цар·с·т·ву·ват
| МИН.СВ.ВР., 1Л., ЕД.Ч. = цар·с·т·ву·вах
| МИН.СВ.ВР., 1Л., МН.Ч. = цар·с·т·ву·вах·ме
| МИН.СВ.ВР., 2Л., ЕД.Ч. = цар·с·т·ву·ва
| МИН.СВ.ВР., 2Л., МН.Ч. = цар·с·т·ву·вах·те
| МИН.СВ.ВР., 3Л., ЕД.Ч. = цар·с·т·ву·ва
| МИН.СВ.ВР., 3Л., МН.Ч. = цар·с·т·ву·ва·ха
| МИН.НЕСВ.ВР., 1Л., ЕД.Ч. = цар·с·т·ву·вах
| МИН.НЕСВ.ВР., 1Л., МН.Ч. = цар·с·т·ву·вах·ме
| МИН.НЕСВ.ВР., 2Л., ЕД.Ч. = цар·с·т·ву·ва·ше
| МИН.НЕСВ.ВР., 2Л., МН.Ч. = цар·с·т·ву·вах·те
| МИН.НЕСВ.ВР., 3Л., ЕД.Ч. = цар·с·т·ву·ва·ше
| МИН.НЕСВ.ВР., 3Л., МН.Ч. = цар·с·т·ву·ва·ха
| МИН.НЕОПР.ВР., 1Л., ЕД.Ч., М.Р. = царствувал съм
| МИН.НЕОПР.ВР., 1Л., ЕД.Ч., Ж.Р. = царствувала съм
| МИН.НЕОПР.ВР., 1Л., ЕД.Ч., СР.Р. = царствувало съм
| МИН.НЕОПР.ВР., 1Л., МН.Ч. = царствували сме
| МИН.НЕОПР.ВР., 2Л., ЕД.Ч., М.Р. = царствувал си
| МИН.НЕОПР.ВР., 2Л., ЕД.Ч., Ж.Р. = царствувала си
| МИН.НЕОПР.ВР., 2Л., ЕД.Ч., СР.Р. = царствувало си
| МИН.НЕОПР.ВР., 2Л., МН.Ч. = царствували сте
| МИН.НЕОПР.ВР., 3Л., ЕД.Ч., М.Р. = царствувал е
| МИН.НЕОПР.ВР., 3Л., ЕД.Ч., Ж.Р. = царствувала е
| МИН.НЕОПР.ВР., 3Л., ЕД.Ч., СР.Р. = царствувало е
| МИН.НЕОПР.ВР., 3Л., МН.Ч. = царствували са
| МИН.ПРЕД.ВР., 1Л., ЕД.Ч., М.Р. = бях царствувал
| МИН.ПРЕД.ВР., 1Л., ЕД.Ч., Ж.Р. = бях царствувала
| МИН.ПРЕД.ВР., 1Л., ЕД.Ч., СР.Р. = бях царствувало
| МИН.ПРЕД.ВР., 1Л., МН.Ч. = бяхме царствували
| МИН.ПРЕД.ВР., 2Л., ЕД.Ч., М.Р. = беше царствувал
| МИН.ПРЕД.ВР., 2Л., ЕД.Ч., Ж.Р. = беше царствувала
| МИН.ПРЕД.ВР., 2Л., ЕД.Ч., СР.Р. = беше царствувало
| МИН.ПРЕД.ВР., 2Л., МН.Ч. = бяхте царствували
| МИН.ПРЕД.ВР., 3Л., ЕД.Ч., М.Р. = беше царствувал
| МИН.ПРЕД.ВР., 3Л., ЕД.Ч., Ж.Р. = беше царствувала
| МИН.ПРЕД.ВР., 3Л., ЕД.Ч., СР.Р. = беше царствувало
| МИН.ПРЕД.ВР., 3Л., МН.Ч. = бяха царствували
| БЪД.ВР., 1Л., ЕД.Ч. = ще царствувам
| БЪД.ВР., 1Л., МН.Ч. = ще царствуваме
| БЪД.ВР., 2Л., ЕД.Ч. = ще царствуваш
| БЪД.ВР., 2Л., МН.Ч. = ще царствувате
| БЪД.ВР., 3Л., ЕД.Ч. = ще царствува
| БЪД.ВР., 3Л., МН.Ч. = ще царствуват
| БЪД.ПРЕД.ВР., 1Л., ЕД.Ч., М.Р. = ще съм царствувал
| БЪД.ПРЕД.ВР., 1Л., ЕД.Ч., Ж.Р. = ще съм царствувала
| БЪД.ПРЕД.ВР., 1Л., ЕД.Ч., СР.Р. = ще съм царствувало
| БЪД.ПРЕД.ВР., 1Л., МН.Ч. = ще сме царствували
| БЪД.ПРЕД.ВР., 2Л., ЕД.Ч., М.Р. = ще си царствувал
| БЪД.ПРЕД.ВР., 2Л., ЕД.Ч., Ж.Р. = ще си царствувала
| БЪД.ПРЕД.ВР., 2Л., ЕД.Ч., СР.Р. = ще си царствувало
| БЪД.ПРЕД.ВР., 2Л., МН.Ч. = ще сте царствували
| БЪД.ПРЕД.ВР., 3Л., ЕД.Ч., М.Р. = ще е царствувал
| БЪД.ПРЕД.ВР., 3Л., ЕД.Ч., Ж.Р. = ще е царствувала
| БЪД.ПРЕД.ВР., 3Л., ЕД.Ч., СР.Р. = ще е царствувало
| БЪД.ПРЕД.ВР., 3Л., МН.Ч. = ще са царствували
| БЪД.ВР. В МИН., 1Л., ЕД.Ч. = щях да царствувам
| БЪД.ВР. В МИН., 1Л., МН.Ч. = щяхме да царствуваме
| БЪД.ВР. В МИН., 2Л., ЕД.Ч. = щеше да царствуваш
| БЪД.ВР. В МИН., 2Л., МН.Ч. = щяхте да царствувате
| БЪД.ВР. В МИН., 3Л., ЕД.Ч. = щеше да царствува
| БЪД.ВР. В МИН., 3Л., МН.Ч. = щяха да царствуват
| БЪД.ПРЕД.ВР. В МИН., 1Л., ЕД.Ч., М.Р. = щях да съм царствувал
| БЪД.ПРЕД.ВР. В МИН., 1Л., ЕД.Ч., Ж.Р. = щях да съм царствувала
| БЪД.ПРЕД.ВР. В МИН., 1Л., ЕД.Ч., СР.Р. = щях да съм царствувало
| БЪД.ПРЕД.ВР. В МИН., 1Л., МН.Ч. = щяхме да сме царствували
| БЪД.ПРЕД.ВР. В МИН., 2Л., ЕД.Ч., М.Р. = щеше да си царствувал
| БЪД.ПРЕД.ВР. В МИН., 2Л., ЕД.Ч., Ж.Р. = щеше да си царствувала
| БЪД.ПРЕД.ВР. В МИН., 2Л., ЕД.Ч., СР.Р. = щеше да си царствувало
| БЪД.ПРЕД.ВР. В МИН., 2Л., МН.Ч. = щяхте да сте царствували
| БЪД.ПРЕД.ВР. В МИН., 3Л., ЕД.Ч., М.Р. = щеше да е царствувал
| БЪД.ПРЕД.ВР. В МИН., 3Л., ЕД.Ч., Ж.Р. = щеше да е царствувала
| БЪД.ПРЕД.ВР. В МИН., 3Л., ЕД.Ч., СР.Р. = щеше да е царствувало
| БЪД.ПРЕД.ВР. В МИН., 3Л., МН.Ч. = щяха да са царствували
| ПР.НАКЛ., СЕГ.ВР., 1Л., ЕД.Ч., М.Р. = царствувал съм
| ПР.НАКЛ., СЕГ.ВР., 1Л., ЕД.Ч., Ж.Р. = царствувала съм
| ПР.НАКЛ., СЕГ.ВР., 1Л., ЕД.Ч., СР.Р. = царствувало съм
| ПР.НАКЛ., СЕГ.ВР., 1Л., МН.Ч. = царствували сме
| ПР.НАКЛ., СЕГ.ВР., 2Л., ЕД.Ч., М.Р. = царствувал си
| ПР.НАКЛ., СЕГ.ВР., 2Л., ЕД.Ч., Ж.Р. = царствувала си
| ПР.НАКЛ., СЕГ.ВР., 2Л., ЕД.Ч., СР.Р. = царствувало си
| ПР.НАКЛ., СЕГ.ВР., 2Л., МН.Ч. = царствували сте
| ПР.НАКЛ., СЕГ.ВР., 3Л., ЕД.Ч., М.Р. = царствувал (е)
| ПР.НАКЛ., СЕГ.ВР., 3Л., ЕД.Ч., Ж.Р. = царствувала (е)
| ПР.НАКЛ., СЕГ.ВР., 3Л., ЕД.Ч., СР.Р. = царствувало (е)
| ПР.НАКЛ., СЕГ.ВР., 3Л., МН.Ч. = царствували (са)
| ПР.НАКЛ., МИН.СВ.ВР., 1Л., ЕД.Ч., М.Р. = царствувал съм
| ПР.НАКЛ., МИН.СВ.ВР., 1Л., ЕД.Ч., Ж.Р. = царствувала съм
| ПР.НАКЛ., МИН.СВ.ВР., 1Л., ЕД.Ч., СР.Р. = царствувало съм
| ПР.НАКЛ., МИН.СВ.ВР., 1Л., МН.Ч. = царствували сме
| ПР.НАКЛ., МИН.СВ.ВР., 2Л., ЕД.Ч., М.Р. = царствувал си
| ПР.НАКЛ., МИН.СВ.ВР., 2Л., ЕД.Ч., Ж.Р. = царствувала си
| ПР.НАКЛ., МИН.СВ.ВР., 2Л., ЕД.Ч., СР.Р. = царствувало си
| ПР.НАКЛ., МИН.СВ.ВР., 2Л., МН.Ч. = царствували сте
| ПР.НАКЛ., МИН.СВ.ВР., 3Л., ЕД.Ч., М.Р. = царствувал (е)
| ПР.НАКЛ., МИН.СВ.ВР., 3Л., ЕД.Ч., Ж.Р. = царствувала (е)
| ПР.НАКЛ., МИН.СВ.ВР., 3Л., ЕД.Ч., СР.Р. = царствувало (е)
| ПР.НАКЛ., МИН.СВ.ВР., 3Л., МН.Ч. = царствували (са)
| ПР.НАКЛ., МИН.НЕОПР.ВР., 1Л., ЕД.Ч., М.Р. = бил съм царствувал
| ПР.НАКЛ., МИН.НЕОПР.ВР., 1Л., ЕД.Ч., Ж.Р. = била съм царствувала
| ПР.НАКЛ., МИН.НЕОПР.ВР., 1Л., ЕД.Ч., СР.Р. = било съм царствувало
| ПР.НАКЛ., МИН.НЕОПР.ВР., 1Л., МН.Ч. = били сме царствували
| ПР.НАКЛ., МИН.НЕОПР.ВР., 2Л., ЕД.Ч., М.Р. = бил си царствувал
| ПР.НАКЛ., МИН.НЕОПР.ВР., 2Л., ЕД.Ч., Ж.Р. = била си царствувала
| ПР.НАКЛ., МИН.НЕОПР.ВР., 2Л., ЕД.Ч., СР.Р. = било си царствувало
| ПР.НАКЛ., МИН.НЕОПР.ВР., 2Л., МН.Ч. = били сте царствували
| ПР.НАКЛ., МИН.НЕОПР.ВР., 3Л., ЕД.Ч., М.Р. = бил (е) царствувал
| ПР.НАКЛ., МИН.НЕОПР.ВР., 3Л., ЕД.Ч., Ж.Р. = била (е) царствувала
| ПР.НАКЛ., МИН.НЕОПР.ВР., 3Л., ЕД.Ч., СР.Р. = било (е) царствувало
| ПР.НАКЛ., МИН.НЕОПР.ВР., 3Л., МН.Ч. = били (са) царствували
| ПР.НАКЛ., БЪД.ВР., 1Л., ЕД.Ч., М.Р. = щял съм да царствувам
| ПР.НАКЛ., БЪД.ВР., 1Л., ЕД.Ч., Ж.Р. = щяла съм да царствувам
| ПР.НАКЛ., БЪД.ВР., 1Л., ЕД.Ч., СР.Р. = щяло съм да царствувам
| ПР.НАКЛ., БЪД.ВР., 1Л., МН.Ч. = щели сме да царствуваме
| ПР.НАКЛ., БЪД.ВР., 2Л., ЕД.Ч., М.Р. = щял си да царствуваш
| ПР.НАКЛ., БЪД.ВР., 2Л., ЕД.Ч., Ж.Р. = щяла си да царствуваш
| ПР.НАКЛ., БЪД.ВР., 2Л., ЕД.Ч., СР.Р. = щяло си да царствуваш
| ПР.НАКЛ., БЪД.ВР., 2Л., МН.Ч. = щели сте да царствувате
| ПР.НАКЛ., БЪД.ВР., 3Л., ЕД.Ч., М.Р. = щял (е) да царствува
| ПР.НАКЛ., БЪД.ВР., 3Л., ЕД.Ч., Ж.Р. = щяла (е) да царствува
| ПР.НАКЛ., БЪД.ВР., 3Л., ЕД.Ч., СР.Р. = щяло (е) да царствува
| ПР.НАКЛ., БЪД.ВР., 3Л., МН.Ч. = щели (са) да царствуват
| ПР.НАКЛ., БЪД.ПРЕД.ВР., 1Л., ЕД.Ч., М.Р. = щял съм да съм царствувал
| ПР.НАКЛ., БЪД.ПРЕД.ВР., 1Л., ЕД.Ч., Ж.Р. = щяла съм да съм царствувала
| ПР.НАКЛ., БЪД.ПРЕД.ВР., 1Л., ЕД.Ч., СР.Р. = щяло съм да съм царствувало
| ПР.НАКЛ., БЪД.ПРЕД.ВР., 1Л., МН.Ч. = щели сме да сме царствували
| ПР.НАКЛ., БЪД.ПРЕД.ВР., 2Л., ЕД.Ч., М.Р. = щял си да си царствувал
| ПР.НАКЛ., БЪД.ПРЕД.ВР., 2Л., ЕД.Ч., Ж.Р. = щяла си да си царствувала
| ПР.НАКЛ., БЪД.ПРЕД.ВР., 2Л., ЕД.Ч., СР.Р. = щяло си да си царствувало
| ПР.НАКЛ., БЪД.ПРЕД.ВР., 2Л., МН.Ч. = щели сте да сте царствували
| ПР.НАКЛ., БЪД.ПРЕД.ВР., 3Л., ЕД.Ч., М.Р. = щял (е) да е царствувал
| ПР.НАКЛ., БЪД.ПРЕД.ВР., 3Л., ЕД.Ч., Ж.Р. = щяла (е) да е царствувала
| ПР.НАКЛ., БЪД.ПРЕД.ВР., 3Л., ЕД.Ч., СР.Р. = щяло (е) да е царствувало
| ПР.НАКЛ., БЪД.ПРЕД.ВР., 3Л., МН.Ч. = щели (са) да са царствували
| УСЛОВНО НАКЛОНЕНИЕ, 1Л., ЕД.Ч., М.Р. = бих царствувал
| УСЛОВНО НАКЛОНЕНИЕ, 1Л., ЕД.Ч., Ж.Р. = бих царствувала
| УСЛОВНО НАКЛОНЕНИЕ, 1Л., ЕД.Ч., СР.Р. = бих царствувало
| УСЛОВНО НАКЛОНЕНИЕ, 1Л., МН.Ч. = бихме царствували
| УСЛОВНО НАКЛОНЕНИЕ, 2Л., ЕД.Ч., М.Р. = би царствувал
| УСЛОВНО НАКЛОНЕНИЕ, 2Л., ЕД.Ч., Ж.Р. = би царствувала
| УСЛОВНО НАКЛОНЕНИЕ, 2Л., ЕД.Ч., СР.Р. = би царствувало
| УСЛОВНО НАКЛОНЕНИЕ, 2Л., МН.Ч. = бихте царствували
| УСЛОВНО НАКЛОНЕНИЕ, 3Л., ЕД.Ч., М.Р. = би царствувал
| УСЛОВНО НАКЛОНЕНИЕ, 3Л., ЕД.Ч., Ж.Р. = би царствувала
| УСЛОВНО НАКЛОНЕНИЕ, 3Л., ЕД.Ч., СР.Р. = би царствувало
| УСЛОВНО НАКЛОНЕНИЕ, 3Л., МН.Ч. = биха царствували
| ПОВЕЛИТЕЛНО НАКЛОНЕНИЕ, ЕД.Ч. = цар·с·т·ву·вай
| ПОВЕЛИТЕЛНО НАКЛОНЕНИЕ, МН.Ч. = цар·с·т·ву·вай·те
| МИН.СТРАД.ПРИЧ. М.Р. = цар·с·т·ву·ван
| МИН.СТРАД.ПРИЧ. М.Р. НЕПЪЛЕН ЧЛЕН = цар·с·т·ву·ва·ния
| МИН.СТРАД.ПРИЧ. М.Р. ПЪЛЕН ЧЛЕН = цар·с·т·ву·ва·ни·ят
| МИН.СТРАД.ПРИЧ. Ж.Р. = цар·с·т·ву·ва·на
| МИН.СТРАД.ПРИЧ. Ж.Р. ЧЛЕН = цар·с·т·ву·ва·на·та
| МИН.СТРАД.ПРИЧ. СР.Р. = цар·с·т·ву·ва·но
| МИН.СТРАД.ПРИЧ. СР.Р. ЧЛЕН = цар·с·т·ву·ва·но·то
| МИН.СТРАД.ПРИЧ. МН.Ч. = цар·с·т·ву·ва·ни
| МИН.СТРАД.ПРИЧ. МН.Ч. ЧЛЕН = цар·с·т·ву·ва·ни·те
| МИН.ДЕЯТ.СВ.ПРИЧ. М.Р. = цар·с·т·ву·вал
| МИН.ДЕЯТ.СВ.ПРИЧ. М.Р. НЕПЪЛЕН ЧЛЕН = цар·с·т·ву·ва·лия
| МИН.ДЕЯТ.СВ.ПРИЧ. М.Р. ПЪЛЕН ЧЛЕН = цар·с·т·ву·ва·ли·ят
| МИН.ДЕЯТ.СВ.ПРИЧ. Ж.Р. = цар·с·т·ву·ва·ла
| МИН.ДЕЯТ.СВ.ПРИЧ. Ж.Р. ЧЛЕН = цар·с·т·ву·ва·ла·та
| МИН.ДЕЯТ.СВ.ПРИЧ. СР.Р. = цар·с·т·ву·ва·ло
| МИН.ДЕЯТ.СВ.ПРИЧ. СР.Р. ЧЛЕН = цар·с·т·ву·ва·ло·то
| МИН.ДЕЯТ.СВ.ПРИЧ. МН.Ч. = цар·с·т·ву·ва·ли
| МИН.ДЕЯТ.СВ.ПРИЧ. МН.Ч. ЧЛЕН = цар·с·т·ву·ва·ли·те
| МИН.ДЕЯТ.НЕСВ.ПРИЧ. М.Р. = цар·с·т·ву·вал
| МИН.ДЕЯТ.НЕСВ.ПРИЧ. М.Р. НЕПЪЛЕН ЧЛЕН = цар·с·т·ву·ва·лия
| МИН.ДЕЯТ.НЕСВ.ПРИЧ. М.Р. ПЪЛЕН ЧЛЕН = цар·с·т·ву·ва·ли·ят
| МИН.ДЕЯТ.НЕСВ.ПРИЧ. Ж.Р. = цар·с·т·ву·ва·ла
| МИН.ДЕЯТ.НЕСВ.ПРИЧ. Ж.Р. ЧЛЕН = цар·с·т·ву·ва·ла·та
| МИН.ДЕЯТ.НЕСВ.ПРИЧ. СР.Р. = цар·с·т·ву·ва·ло
| МИН.ДЕЯТ.НЕСВ.ПРИЧ. СР.Р. ЧЛЕН = цар·с·т·ву·ва·ло·то
| МИН.ДЕЯТ.НЕСВ.ПРИЧ. МН.Ч. = цар·с·т·ву·ва·ли
| МИН.ДЕЯТ.НЕСВ.ПРИЧ. МН.Ч. ЧЛЕН = цар·с·т·ву·ва·ли·те
| СЕГ.ДЕЯТ.ПРИЧ. М.Р. = цар·с·т·ву·ващ
| СЕГ.ДЕЯТ.ПРИЧ. М.Р. НЕПЪЛЕН ЧЛЕН = цар·с·т·ву·ва·щия
| СЕГ.ДЕЯТ.ПРИЧ. М.Р. ПЪЛЕН ЧЛЕН = цар·с·т·ву·ва·щи·ят
| СЕГ.ДЕЯТ.ПРИЧ. Ж.Р. = цар·с·т·ву·ва·ща
| СЕГ.ДЕЯТ.ПРИЧ. Ж.Р. ЧЛЕН = цар·с·т·ву·ва·ща·та
| СЕГ.ДЕЯТ.ПРИЧ. СР.Р. = цар·с·т·ву·ва·що
| СЕГ.ДЕЯТ.ПРИЧ. СР.Р. ЧЛЕН = цар·с·т·ву·ва·що·то
| СЕГ.ДЕЯТ.ПРИЧ. МН.Ч. = цар·с·т·ву·ва·щи
| СЕГ.ДЕЯТ.ПРИЧ. МН.Ч. ЧЛЕН = цар·с·т·ву·ва·щи·те
| ДЕЕПРИЧАСТИЕ = цар·с·т·ву·вай·ки
| СКРИТИ ПРЕПРАТКИ = 
[[царствувам]],
[[царствуваш]],
[[царствува]],
[[царствуваме]],
[[царствувате]],
[[царствуват]],
[[царствувах]],
[[царствувахме]],
[[царствувахте]],
[[царствуваха]],
[[царствуваше]],
[[царствувай]],
[[царствувайте]],
[[царствувал]],
[[царствувалия]],
[[царствувалият]],
[[царствувала]],
[[царствувалата]],
[[царствувало]],
[[царствувалото]],
[[царствували]],
[[царствувалите]],
[[царствуван]],
[[царствувания]],
[[царствуваният]],
[[царствувана]],
[[царствуваната]],
[[царствувано]],
[[царствуваното]],
[[царствувани]],
[[царствуваните]],
[[царствуващ]],
[[царствуващия]],
[[царствуващият]],
[[царствуваща]],
[[царствуващата]],
[[царствуващо]],
[[царствуващото]],
[[царствуващи]],
[[царствуващите]],
[[царствувайки]],
[[царствувал съм]],
[[царствувала съм]],
[[царствувало съм]],
[[царствували сме]],
[[царствувал си]],
[[царствувала си]],
[[царствувало си]],
[[царствували сте]],
[[царствувал е]],
[[царствувала е]],
[[царствувало е]],
[[царствували са]],
[[бях царствувал]],
[[бях царствувала]],
[[бях царствувало]],
[[бяхме царствували]],
[[беше царствувал]],
[[беше царствувала]],
[[беше царствувало]],
[[бяхте царствували]],
[[бяха царствували]],
[[ще царствувам]],
[[ще царствуваме]],
[[ще царствуваш]],
[[ще царствувате]],
[[ще царствува]],
[[ще царствуват]],
[[ще съм царствувал]],
[[ще съм царствувала]],
[[ще съм царствувало]],
[[ще сме царствували]],
[[ще си царствувал]],
[[ще си царствувала]],
[[ще си царствувало]],
[[ще сте царствували]],
[[ще е царствувал]],
[[ще е царствувала]],
[[ще е царствувало]],
[[ще са царствували]],
[[щях да царствувам]],
[[щяхме да царствуваме]],
[[щеше да царствуваш]],
[[щяхте да царствувате]],
[[щеше да царствува]],
[[щяха да царствуват]],
[[щях да съм царствувал]],
[[щях да съм царствувала]],
[[щях да съм царствувало]],
[[щяхме да сме царствували]],
[[щеше да си царствувал]],
[[щеше да си царствувала]],
[[щеше да си царствувало]],
[[щяхте да сте царствували]],
[[щеше да е царствувал]],
[[щеше да е царствувала]],
[[щеше да е царствувало]],
[[щяха да са царствували]],
[[бил съм царствувал]],
[[била съм царствувала]],
[[било съм царствувало]],
[[били сме царствували]],
[[бил си царствувал]],
[[била си царствувала]],
[[било си царствувало]],
[[били сте царствували]],
[[бил е царствувал]],
[[била е царствувала]],
[[било е царствувало]],
[[били са царствували]],
[[щял съм да царствувам]],
[[щяла съм да царствувам]],
[[щяло съм да царствувам]],
[[щели сме да царствуваме]],
[[щял си да царствуваш]],
[[щяла си да царствуваш]],
[[щяло си да царствуваш]],
[[щели сте да царствувате]],
[[щял да царствува]],
[[щяла да царствува]],
[[щяло да царствува]],
[[щели да царствуват]],
[[щял е да царствува]],
[[щяла е да царствува]],
[[щяло е да царствува]],
[[щели са да царствуват]],
[[щял съм да съм царствувал]],
[[щяла съм да съм царствувала]],
[[щяло съм да съм царствувало]],
[[щели сме да сме царствували]],
[[щял си да си царствувал]],
[[щяла си да си царствувала]],
[[щяло си да си царствувало]],
[[щели сте да сте царствували]],
[[щял да е царствувал]],
[[щяла да е царствувала]],
[[щяло да е царствувало]],
[[щели да са царствували]],
[[щял е да е царствувал]],
[[щяла е да е царствувала]],
[[щяло е да е царствувало]],
[[щели са да са царствували]],
[[бих царствувал]],
[[бих царствувала]],
[[бих царствувало]],
[[бихме царствували]],
[[би царствувал]],
[[би царствувала]],
[[би царствувало]],
[[бихте царствували]],
[[биха царствували]],
}}</text>
      <sha1>3ga93rg3fgteslp3hsmrltfzmelywt9</sha1>
    </revision>
  </page>
  <page>
    <title>Шаблон:Словоформи/царувам</title>
    <ns>10</ns>
    <id>568958</id>
    <revision>
      <id>600938</id>
      <timestamp>2005-05-12T11:44:01Z</timestamp>
      <contributor>
        <username>Bgbot</username>
        <id>83</id>
      </contributor>
      <comment>Борислав: Шаблон със словоформи</comment>
      <model>wikitext</model>
      <format>text/x-wiki</format>
      <text bytes="19908" xml:space="preserve">{{Шаблон:Словоформи/Глагол|
  ОСНОВНА ФОРМА = царувам
| СЕГ.ВР., 1Л., ЕД.Ч. = ца·ру·вам
| СЕГ.ВР., 1Л., МН.Ч. = ца·ру·ва·ме
| СЕГ.ВР., 2Л., ЕД.Ч. = ца·ру·ваш
| СЕГ.ВР., 2Л., МН.Ч. = ца·ру·ва·те
| СЕГ.ВР., 3Л., ЕД.Ч. = ца·ру·ва
| СЕГ.ВР., 3Л., МН.Ч. = ца·ру·ват
| МИН.СВ.ВР., 1Л., ЕД.Ч. = ца·ру·вах
| МИН.СВ.ВР., 1Л., МН.Ч. = ца·ру·вах·ме
| МИН.СВ.ВР., 2Л., ЕД.Ч. = ца·ру·ва
| МИН.СВ.ВР., 2Л., МН.Ч. = ца·ру·вах·те
| МИН.СВ.ВР., 3Л., ЕД.Ч. = ца·ру·ва
| МИН.СВ.ВР., 3Л., МН.Ч. = ца·ру·ва·ха
| МИН.НЕСВ.ВР., 1Л., ЕД.Ч. = ца·ру·вах
| МИН.НЕСВ.ВР., 1Л., МН.Ч. = ца·ру·вах·ме
| МИН.НЕСВ.ВР., 2Л., ЕД.Ч. = ца·ру·ва·ше
| МИН.НЕСВ.ВР., 2Л., МН.Ч. = ца·ру·вах·те
| МИН.НЕСВ.ВР., 3Л., ЕД.Ч. = ца·ру·ва·ше
| МИН.НЕСВ.ВР., 3Л., МН.Ч. = ца·ру·ва·ха
| МИН.НЕОПР.ВР., 1Л., ЕД.Ч., М.Р. = царувал съм
| МИН.НЕОПР.ВР., 1Л., ЕД.Ч., Ж.Р. = царувала съм
| МИН.НЕОПР.ВР., 1Л., ЕД.Ч., СР.Р. = царувало съм
| МИН.НЕОПР.ВР., 1Л., МН.Ч. = царували сме
| МИН.НЕОПР.ВР., 2Л., ЕД.Ч., М.Р. = царувал си
| МИН.НЕОПР.ВР., 2Л., ЕД.Ч., Ж.Р. = царувала си
| МИН.НЕОПР.ВР., 2Л., ЕД.Ч., СР.Р. = царувало си
| МИН.НЕОПР.ВР., 2Л., МН.Ч. = царували сте
| МИН.НЕОПР.ВР., 3Л., ЕД.Ч., М.Р. = царувал е
| МИН.НЕОПР.ВР., 3Л., ЕД.Ч., Ж.Р. = царувала е
| МИН.НЕОПР.ВР., 3Л., ЕД.Ч., СР.Р. = царувало е
| МИН.НЕОПР.ВР., 3Л., МН.Ч. = царували са
| МИН.ПРЕД.ВР., 1Л., ЕД.Ч., М.Р. = бях царувал
| МИН.ПРЕД.ВР., 1Л., ЕД.Ч., Ж.Р. = бях царувала
| МИН.ПРЕД.ВР., 1Л., ЕД.Ч., СР.Р. = бях царувало
| МИН.ПРЕД.ВР., 1Л., МН.Ч. = бяхме царували
| МИН.ПРЕД.ВР., 2Л., ЕД.Ч., М.Р. = беше царувал
| МИН.ПРЕД.ВР., 2Л., ЕД.Ч., Ж.Р. = беше царувала
| МИН.ПРЕД.ВР., 2Л., ЕД.Ч., СР.Р. = беше царувало
| МИН.ПРЕД.ВР., 2Л., МН.Ч. = бяхте царували
| МИН.ПРЕД.ВР., 3Л., ЕД.Ч., М.Р. = беше царувал
| МИН.ПРЕД.ВР., 3Л., ЕД.Ч., Ж.Р. = беше царувала
| МИН.ПРЕД.ВР., 3Л., ЕД.Ч., СР.Р. = беше царувало
| МИН.ПРЕД.ВР., 3Л., МН.Ч. = бяха царували
| БЪД.ВР., 1Л., ЕД.Ч. = ще царувам
| БЪД.ВР., 1Л., МН.Ч. = ще царуваме
| БЪД.ВР., 2Л., ЕД.Ч. = ще царуваш
| БЪД.ВР., 2Л., МН.Ч. = ще царувате
| БЪД.ВР., 3Л., ЕД.Ч. = ще царува
| БЪД.ВР., 3Л., МН.Ч. = ще царуват
| БЪД.ПРЕД.ВР., 1Л., ЕД.Ч., М.Р. = ще съм царувал
| БЪД.ПРЕД.ВР., 1Л., ЕД.Ч., Ж.Р. = ще съм царувала
| БЪД.ПРЕД.ВР., 1Л., ЕД.Ч., СР.Р. = ще съм царувало
| БЪД.ПРЕД.ВР., 1Л., МН.Ч. = ще сме царували
| БЪД.ПРЕД.ВР., 2Л., ЕД.Ч., М.Р. = ще си царувал
| БЪД.ПРЕД.ВР., 2Л., ЕД.Ч., Ж.Р. = ще си царувала
| БЪД.ПРЕД.ВР., 2Л., ЕД.Ч., СР.Р. = ще си царувало
| БЪД.ПРЕД.ВР., 2Л., МН.Ч. = ще сте царували
| БЪД.ПРЕД.ВР., 3Л., ЕД.Ч., М.Р. = ще е царувал
| БЪД.ПРЕД.ВР., 3Л., ЕД.Ч., Ж.Р. = ще е царувала
| БЪД.ПРЕД.ВР., 3Л., ЕД.Ч., СР.Р. = ще е царувало
| БЪД.ПРЕД.ВР., 3Л., МН.Ч. = ще са царували
| БЪД.ВР. В МИН., 1Л., ЕД.Ч. = щях да царувам
| БЪД.ВР. В МИН., 1Л., МН.Ч. = щяхме да царуваме
| БЪД.ВР. В МИН., 2Л., ЕД.Ч. = щеше да царуваш
| БЪД.ВР. В МИН., 2Л., МН.Ч. = щяхте да царувате
| БЪД.ВР. В МИН., 3Л., ЕД.Ч. = щеше да царува
| БЪД.ВР. В МИН., 3Л., МН.Ч. = щяха да царуват
| БЪД.ПРЕД.ВР. В МИН., 1Л., ЕД.Ч., М.Р. = щях да съм царувал
| БЪД.ПРЕД.ВР. В МИН., 1Л., ЕД.Ч., Ж.Р. = щях да съм царувала
| БЪД.ПРЕД.ВР. В МИН., 1Л., ЕД.Ч., СР.Р. = щях да съм царувало
| БЪД.ПРЕД.ВР. В МИН., 1Л., МН.Ч. = щяхме да сме царували
| БЪД.ПРЕД.ВР. В МИН., 2Л., ЕД.Ч., М.Р. = щеше да си царувал
| БЪД.ПРЕД.ВР. В МИН., 2Л., ЕД.Ч., Ж.Р. = щеше да си царувала
| БЪД.ПРЕД.ВР. В МИН., 2Л., ЕД.Ч., СР.Р. = щеше да си царувало
| БЪД.ПРЕД.ВР. В МИН., 2Л., МН.Ч. = щяхте да сте царували
| БЪД.ПРЕД.ВР. В МИН., 3Л., ЕД.Ч., М.Р. = щеше да е царувал
| БЪД.ПРЕД.ВР. В МИН., 3Л., ЕД.Ч., Ж.Р. = щеше да е царувала
| БЪД.ПРЕД.ВР. В МИН., 3Л., ЕД.Ч., СР.Р. = щеше да е царувало
| БЪД.ПРЕД.ВР. В МИН., 3Л., МН.Ч. = щяха да са царували
| ПР.НАКЛ., СЕГ.ВР., 1Л., ЕД.Ч., М.Р. = царувал съм
| ПР.НАКЛ., СЕГ.ВР., 1Л., ЕД.Ч., Ж.Р. = царувала съм
| ПР.НАКЛ., СЕГ.ВР., 1Л., ЕД.Ч., СР.Р. = царувало съм
| ПР.НАКЛ., СЕГ.ВР., 1Л., МН.Ч. = царували сме
| ПР.НАКЛ., СЕГ.ВР., 2Л., ЕД.Ч., М.Р. = царувал си
| ПР.НАКЛ., СЕГ.ВР., 2Л., ЕД.Ч., Ж.Р. = царувала си
| ПР.НАКЛ., СЕГ.ВР., 2Л., ЕД.Ч., СР.Р. = царувало си
| ПР.НАКЛ., СЕГ.ВР., 2Л., МН.Ч. = царували сте
| ПР.НАКЛ., СЕГ.ВР., 3Л., ЕД.Ч., М.Р. = царувал (е)
| ПР.НАКЛ., СЕГ.ВР., 3Л., ЕД.Ч., Ж.Р. = царувала (е)
| ПР.НАКЛ., СЕГ.ВР., 3Л., ЕД.Ч., СР.Р. = царувало (е)
| ПР.НАКЛ., СЕГ.ВР., 3Л., МН.Ч. = царували (са)
| ПР.НАКЛ., МИН.СВ.ВР., 1Л., ЕД.Ч., М.Р. = царувал съм
| ПР.НАКЛ., МИН.СВ.ВР., 1Л., ЕД.Ч., Ж.Р. = царувала съм
| ПР.НАКЛ., МИН.СВ.ВР., 1Л., ЕД.Ч., СР.Р. = царувало съм
| ПР.НАКЛ., МИН.СВ.ВР., 1Л., МН.Ч. = царували сме
| ПР.НАКЛ., МИН.СВ.ВР., 2Л., ЕД.Ч., М.Р. = царувал си
| ПР.НАКЛ., МИН.СВ.ВР., 2Л., ЕД.Ч., Ж.Р. = царувала си
| ПР.НАКЛ., МИН.СВ.ВР., 2Л., ЕД.Ч., СР.Р. = царувало си
| ПР.НАКЛ., МИН.СВ.ВР., 2Л., МН.Ч. = царували сте
| ПР.НАКЛ., МИН.СВ.ВР., 3Л., ЕД.Ч., М.Р. = царувал (е)
| ПР.НАКЛ., МИН.СВ.ВР., 3Л., ЕД.Ч., Ж.Р. = царувала (е)
| ПР.НАКЛ., МИН.СВ.ВР., 3Л., ЕД.Ч., СР.Р. = царувало (е)
| ПР.НАКЛ., МИН.СВ.ВР., 3Л., МН.Ч. = царували (са)
| ПР.НАКЛ., МИН.НЕОПР.ВР., 1Л., ЕД.Ч., М.Р. = бил съм царувал
| ПР.НАКЛ., МИН.НЕОПР.ВР., 1Л., ЕД.Ч., Ж.Р. = била съм царувала
| ПР.НАКЛ., МИН.НЕОПР.ВР., 1Л., ЕД.Ч., СР.Р. = било съм царувало
| ПР.НАКЛ., МИН.НЕОПР.ВР., 1Л., МН.Ч. = били сме царували
| ПР.НАКЛ., МИН.НЕОПР.ВР., 2Л., ЕД.Ч., М.Р. = бил си царувал
| ПР.НАКЛ., МИН.НЕОПР.ВР., 2Л., ЕД.Ч., Ж.Р. = била си царувала
| ПР.НАКЛ., МИН.НЕОПР.ВР., 2Л., ЕД.Ч., СР.Р. = било си царувало
| ПР.НАКЛ., МИН.НЕОПР.ВР., 2Л., МН.Ч. = били сте царували
| ПР.НАКЛ., МИН.НЕОПР.ВР., 3Л., ЕД.Ч., М.Р. = бил (е) царувал
| ПР.НАКЛ., МИН.НЕОПР.ВР., 3Л., ЕД.Ч., Ж.Р. = била (е) царувала
| ПР.НАКЛ., МИН.НЕОПР.ВР., 3Л., ЕД.Ч., СР.Р. = било (е) царувало
| ПР.НАКЛ., МИН.НЕОПР.ВР., 3Л., МН.Ч. = били (са) царували
| ПР.НАКЛ., БЪД.ВР., 1Л., ЕД.Ч., М.Р. = щял съм да царувам
| ПР.НАКЛ., БЪД.ВР., 1Л., ЕД.Ч., Ж.Р. = щяла съм да царувам
| ПР.НАКЛ., БЪД.ВР., 1Л., ЕД.Ч., СР.Р. = щяло съм да царувам
| ПР.НАКЛ., БЪД.ВР., 1Л., МН.Ч. = щели сме да царуваме
| ПР.НАКЛ., БЪД.ВР., 2Л., ЕД.Ч., М.Р. = щял си да царуваш
| ПР.НАКЛ., БЪД.ВР., 2Л., ЕД.Ч., Ж.Р. = щяла си да царуваш
| ПР.НАКЛ., БЪД.ВР., 2Л., ЕД.Ч., СР.Р. = щяло си да царуваш
| ПР.НАКЛ., БЪД.ВР., 2Л., МН.Ч. = щели сте да царувате
| ПР.НАКЛ., БЪД.ВР., 3Л., ЕД.Ч., М.Р. = щял (е) да царува
| ПР.НАКЛ., БЪД.ВР., 3Л., ЕД.Ч., Ж.Р. = щяла (е) да царува
| ПР.НАКЛ., БЪД.ВР., 3Л., ЕД.Ч., СР.Р. = щяло (е) да царува
| ПР.НАКЛ., БЪД.ВР., 3Л., МН.Ч. = щели (са) да царуват
| ПР.НАКЛ., БЪД.ПРЕД.ВР., 1Л., ЕД.Ч., М.Р. = щял съм да съм царувал
| ПР.НАКЛ., БЪД.ПРЕД.ВР., 1Л., ЕД.Ч., Ж.Р. = щяла съм да съм царувала
| ПР.НАКЛ., БЪД.ПРЕД.ВР., 1Л., ЕД.Ч., СР.Р. = щяло съм да съм царувало
| ПР.НАКЛ., БЪД.ПРЕД.ВР., 1Л., МН.Ч. = щели сме да сме царували
| ПР.НАКЛ., БЪД.ПРЕД.ВР., 2Л., ЕД.Ч., М.Р. = щял си да си царувал
| ПР.НАКЛ., БЪД.ПРЕД.ВР., 2Л., ЕД.Ч., Ж.Р. = щяла си да си царувала
| ПР.НАКЛ., БЪД.ПРЕД.ВР., 2Л., ЕД.Ч., СР.Р. = щяло си да си царувало
| ПР.НАКЛ., БЪД.ПРЕД.ВР., 2Л., МН.Ч. = щели сте да сте царували
| ПР.НАКЛ., БЪД.ПРЕД.ВР., 3Л., ЕД.Ч., М.Р. = щял (е) да е царувал
| ПР.НАКЛ., БЪД.ПРЕД.ВР., 3Л., ЕД.Ч., Ж.Р. = щяла (е) да е царувала
| ПР.НАКЛ., БЪД.ПРЕД.ВР., 3Л., ЕД.Ч., СР.Р. = щяло (е) да е царувало
| ПР.НАКЛ., БЪД.ПРЕД.ВР., 3Л., МН.Ч. = щели (са) да са царували
| УСЛОВНО НАКЛОНЕНИЕ, 1Л., ЕД.Ч., М.Р. = бих царувал
| УСЛОВНО НАКЛОНЕНИЕ, 1Л., ЕД.Ч., Ж.Р. = бих царувала
| УСЛОВНО НАКЛОНЕНИЕ, 1Л., ЕД.Ч., СР.Р. = бих царувало
| УСЛОВНО НАКЛОНЕНИЕ, 1Л., МН.Ч. = бихме царували
| УСЛОВНО НАКЛОНЕНИЕ, 2Л., ЕД.Ч., М.Р. = би царувал
| УСЛОВНО НАКЛОНЕНИЕ, 2Л., ЕД.Ч., Ж.Р. = би царувала
| УСЛОВНО НАКЛОНЕНИЕ, 2Л., ЕД.Ч., СР.Р. = би царувало
| УСЛОВНО НАКЛОНЕНИЕ, 2Л., МН.Ч. = бихте царували
| УСЛОВНО НАКЛОНЕНИЕ, 3Л., ЕД.Ч., М.Р. = би царувал
| УСЛОВНО НАКЛОНЕНИЕ, 3Л., ЕД.Ч., Ж.Р. = би царувала
| УСЛОВНО НАКЛОНЕНИЕ, 3Л., ЕД.Ч., СР.Р. = би царувало
| УСЛОВНО НАКЛОНЕНИЕ, 3Л., МН.Ч. = биха царували
| ПОВЕЛИТЕЛНО НАКЛОНЕНИЕ, ЕД.Ч. = ца·ру·вай
| ПОВЕЛИТЕЛНО НАКЛОНЕНИЕ, МН.Ч. = ца·ру·вай·те
| МИН.СТРАД.ПРИЧ. М.Р. = ца·ру·ван
| МИН.СТРАД.ПРИЧ. М.Р. НЕПЪЛЕН ЧЛЕН = ца·ру·ва·ния
| МИН.СТРАД.ПРИЧ. М.Р. ПЪЛЕН ЧЛЕН = ца·ру·ва·ни·ят
| МИН.СТРАД.ПРИЧ. Ж.Р. = ца·ру·ва·на
| МИН.СТРАД.ПРИЧ. Ж.Р. ЧЛЕН = ца·ру·ва·на·та
| МИН.СТРАД.ПРИЧ. СР.Р. = ца·ру·ва·но
| МИН.СТРАД.ПРИЧ. СР.Р. ЧЛЕН = ца·ру·ва·но·то
| МИН.СТРАД.ПРИЧ. МН.Ч. = ца·ру·ва·ни
| МИН.СТРАД.ПРИЧ. МН.Ч. ЧЛЕН = ца·ру·ва·ни·те
| МИН.ДЕЯТ.СВ.ПРИЧ. М.Р. = ца·ру·вал
| МИН.ДЕЯТ.СВ.ПРИЧ. М.Р. НЕПЪЛЕН ЧЛЕН = ца·ру·ва·лия
| МИН.ДЕЯТ.СВ.ПРИЧ. М.Р. ПЪЛЕН ЧЛЕН = ца·ру·ва·ли·ят
| МИН.ДЕЯТ.СВ.ПРИЧ. Ж.Р. = ца·ру·ва·ла
| МИН.ДЕЯТ.СВ.ПРИЧ. Ж.Р. ЧЛЕН = ца·ру·ва·ла·та
| МИН.ДЕЯТ.СВ.ПРИЧ. СР.Р. = ца·ру·ва·ло
| МИН.ДЕЯТ.СВ.ПРИЧ. СР.Р. ЧЛЕН = ца·ру·ва·ло·то
| МИН.ДЕЯТ.СВ.ПРИЧ. МН.Ч. = ца·ру·ва·ли
| МИН.ДЕЯТ.СВ.ПРИЧ. МН.Ч. ЧЛЕН = ца·ру·ва·ли·те
| МИН.ДЕЯТ.НЕСВ.ПРИЧ. М.Р. = ца·ру·вал
| МИН.ДЕЯТ.НЕСВ.ПРИЧ. М.Р. НЕПЪЛЕН ЧЛЕН = ца·ру·ва·лия
| МИН.ДЕЯТ.НЕСВ.ПРИЧ. М.Р. ПЪЛЕН ЧЛЕН = ца·ру·ва·ли·ят
| МИН.ДЕЯТ.НЕСВ.ПРИЧ. Ж.Р. = ца·ру·ва·ла
| МИН.ДЕЯТ.НЕСВ.ПРИЧ. Ж.Р. ЧЛЕН = ца·ру·ва·ла·та
| МИН.ДЕЯТ.НЕСВ.ПРИЧ. СР.Р. = ца·ру·ва·ло
| МИН.ДЕЯТ.НЕСВ.ПРИЧ. СР.Р. ЧЛЕН = ца·ру·ва·ло·то
| МИН.ДЕЯТ.НЕСВ.ПРИЧ. МН.Ч. = ца·ру·ва·ли
| МИН.ДЕЯТ.НЕСВ.ПРИЧ. МН.Ч. ЧЛЕН = ца·ру·ва·ли·те
| СЕГ.ДЕЯТ.ПРИЧ. М.Р. = ца·ру·ващ
| СЕГ.ДЕЯТ.ПРИЧ. М.Р. НЕПЪЛЕН ЧЛЕН = ца·ру·ва·щия
| СЕГ.ДЕЯТ.ПРИЧ. М.Р. ПЪЛЕН ЧЛЕН = ца·ру·ва·щи·ят
| СЕГ.ДЕЯТ.ПРИЧ. Ж.Р. = ца·ру·ва·ща
| СЕГ.ДЕЯТ.ПРИЧ. Ж.Р. ЧЛЕН = ца·ру·ва·ща·та
| СЕГ.ДЕЯТ.ПРИЧ. СР.Р. = ца·ру·ва·що
| СЕГ.ДЕЯТ.ПРИЧ. СР.Р. ЧЛЕН = ца·ру·ва·що·то
| СЕГ.ДЕЯТ.ПРИЧ. МН.Ч. = ца·ру·ва·щи
| СЕГ.ДЕЯТ.ПРИЧ. МН.Ч. ЧЛЕН = ца·ру·ва·щи·те
| ДЕЕПРИЧАСТИЕ = ца·ру·вай·ки
| СКРИТИ ПРЕПРАТКИ = 
[[царувам]],
[[царуваш]],
[[царува]],
[[царуваме]],
[[царувате]],
[[царуват]],
[[царувах]],
[[царувахме]],
[[царувахте]],
[[царуваха]],
[[царуваше]],
[[царувай]],
[[царувайте]],
[[царувал]],
[[царувалия]],
[[царувалият]],
[[царувала]],
[[царувалата]],
[[царувало]],
[[царувалото]],
[[царували]],
[[царувалите]],
[[царуван]],
[[царувания]],
[[царуваният]],
[[царувана]],
[[царуваната]],
[[царувано]],
[[царуваното]],
[[царувани]],
[[царуваните]],
[[царуващ]],
[[царуващия]],
[[царуващият]],
[[царуваща]],
[[царуващата]],
[[царуващо]],
[[царуващото]],
[[царуващи]],
[[царуващите]],
[[царувайки]],
[[царувал съм]],
[[царувала съм]],
[[царувало съм]],
[[царували сме]],
[[царувал си]],
[[царувала си]],
[[царувало си]],
[[царували сте]],
[[царувал е]],
[[царувала е]],
[[царувало е]],
[[царували са]],
[[бях царувал]],
[[бях царувала]],
[[бях царувало]],
[[бяхме царували]],
[[беше царувал]],
[[беше царувала]],
[[беше царувало]],
[[бяхте царували]],
[[бяха царували]],
[[ще царувам]],
[[ще царуваме]],
[[ще царуваш]],
[[ще царувате]],
[[ще царува]],
[[ще царуват]],
[[ще съм царувал]],
[[ще съм царувала]],
[[ще съм царувало]],
[[ще сме царували]],
[[ще си царувал]],
[[ще си царувала]],
[[ще си царувало]],
[[ще сте царували]],
[[ще е царувал]],
[[ще е царувала]],
[[ще е царувало]],
[[ще са царували]],
[[щях да царувам]],
[[щяхме да царуваме]],
[[щеше да царуваш]],
[[щяхте да царувате]],
[[щеше да царува]],
[[щяха да царуват]],
[[щях да съм царувал]],
[[щях да съм царувала]],
[[щях да съм царувало]],
[[щяхме да сме царували]],
[[щеше да си царувал]],
[[щеше да си царувала]],
[[щеше да си царувало]],
[[щяхте да сте царували]],
[[щеше да е царувал]],
[[щеше да е царувала]],
[[щеше да е царувало]],
[[щяха да са царували]],
[[бил съм царувал]],
[[била съм царувала]],
[[било съм царувало]],
[[били сме царували]],
[[бил си царувал]],
[[била си царувала]],
[[било си царувало]],
[[били сте царували]],
[[бил е царувал]],
[[била е царувала]],
[[било е царувало]],
[[били са царували]],
[[щял съм да царувам]],
[[щяла съм да царувам]],
[[щяло съм да царувам]],
[[щели сме да царуваме]],
[[щял си да царуваш]],
[[щяла си да царуваш]],
[[щяло си да царуваш]],
[[щели сте да царувате]],
[[щял да царува]],
[[щяла да царува]],
[[щяло да царува]],
[[щели да царуват]],
[[щял е да царува]],
[[щяла е да царува]],
[[щяло е да царува]],
[[щели са да царуват]],
[[щял съм да съм царувал]],
[[щяла съм да съм царувала]],
[[щяло съм да съм царувало]],
[[щели сме да сме царували]],
[[щял си да си царувал]],
[[щяла си да си царувала]],
[[щяло си да си царувало]],
[[щели сте да сте царували]],
[[щял да е царувал]],
[[щяла да е царувала]],
[[щяло да е царувало]],
[[щели да са царували]],
[[щял е да е царувал]],
[[щяла е да е царувала]],
[[щяло е да е царувало]],
[[щели са да са царували]],
[[бих царувал]],
[[бих царувала]],
[[бих царувало]],
[[бихме царували]],
[[би царувал]],
[[би царувала]],
[[би царувало]],
[[бихте царували]],
[[биха царували]],
}}</text>
      <sha1>nf8su5tr0g8lzyi7v1coy3kts9jttuu</sha1>
    </revision>
  </page>
  <page>
    <title>Шаблон:Словоформи/царя</title>
    <ns>10</ns>
    <id>458439</id>
    <revision>
      <id>490421</id>
      <timestamp>2005-05-08T10:21:47Z</timestamp>
      <contributor>
        <username>Bgbot</username>
        <id>83</id>
      </contributor>
      <comment>Борислав: Шаблон със словоформи</comment>
      <model>wikitext</model>
      <format>text/x-wiki</format>
      <text bytes="18890" xml:space="preserve">{{Шаблон:Словоформи/Глагол|
  ОСНОВНА ФОРМА = царя
| СЕГ.ВР., 1Л., ЕД.Ч. = ца·ря
| СЕГ.ВР., 1Л., МН.Ч. = ца·рим
| СЕГ.ВР., 2Л., ЕД.Ч. = ца·риш
| СЕГ.ВР., 2Л., МН.Ч. = ца·ри·те
| СЕГ.ВР., 3Л., ЕД.Ч. = ца·ри
| СЕГ.ВР., 3Л., МН.Ч. = ца·рят
| МИН.СВ.ВР., 1Л., ЕД.Ч. = ца·рих
| МИН.СВ.ВР., 1Л., МН.Ч. = ца·рих·ме
| МИН.СВ.ВР., 2Л., ЕД.Ч. = ца·ри
| МИН.СВ.ВР., 2Л., МН.Ч. = ца·рих·те
| МИН.СВ.ВР., 3Л., ЕД.Ч. = ца·ри
| МИН.СВ.ВР., 3Л., МН.Ч. = ца·ри·ха
| МИН.НЕСВ.ВР., 1Л., ЕД.Ч. = ца·рях
| МИН.НЕСВ.ВР., 1Л., МН.Ч. = ца·рях·ме
| МИН.НЕСВ.ВР., 2Л., ЕД.Ч. = ца·ре·ше
| МИН.НЕСВ.ВР., 2Л., МН.Ч. = ца·рях·те
| МИН.НЕСВ.ВР., 3Л., ЕД.Ч. = ца·ре·ше
| МИН.НЕСВ.ВР., 3Л., МН.Ч. = ца·ря·ха
| МИН.НЕОПР.ВР., 1Л., ЕД.Ч., М.Р. = царил съм
| МИН.НЕОПР.ВР., 1Л., ЕД.Ч., Ж.Р. = царила съм
| МИН.НЕОПР.ВР., 1Л., ЕД.Ч., СР.Р. = царило съм
| МИН.НЕОПР.ВР., 1Л., МН.Ч. = царили сме
| МИН.НЕОПР.ВР., 2Л., ЕД.Ч., М.Р. = царил си
| МИН.НЕОПР.ВР., 2Л., ЕД.Ч., Ж.Р. = царила си
| МИН.НЕОПР.ВР., 2Л., ЕД.Ч., СР.Р. = царило си
| МИН.НЕОПР.ВР., 2Л., МН.Ч. = царили сте
| МИН.НЕОПР.ВР., 3Л., ЕД.Ч., М.Р. = царил е
| МИН.НЕОПР.ВР., 3Л., ЕД.Ч., Ж.Р. = царила е
| МИН.НЕОПР.ВР., 3Л., ЕД.Ч., СР.Р. = царило е
| МИН.НЕОПР.ВР., 3Л., МН.Ч. = царили са
| МИН.ПРЕД.ВР., 1Л., ЕД.Ч., М.Р. = бях царил
| МИН.ПРЕД.ВР., 1Л., ЕД.Ч., Ж.Р. = бях царила
| МИН.ПРЕД.ВР., 1Л., ЕД.Ч., СР.Р. = бях царило
| МИН.ПРЕД.ВР., 1Л., МН.Ч. = бяхме царили
| МИН.ПРЕД.ВР., 2Л., ЕД.Ч., М.Р. = беше царил
| МИН.ПРЕД.ВР., 2Л., ЕД.Ч., Ж.Р. = беше царила
| МИН.ПРЕД.ВР., 2Л., ЕД.Ч., СР.Р. = беше царило
| МИН.ПРЕД.ВР., 2Л., МН.Ч. = бяхте царили
| МИН.ПРЕД.ВР., 3Л., ЕД.Ч., М.Р. = беше царил
| МИН.ПРЕД.ВР., 3Л., ЕД.Ч., Ж.Р. = беше царила
| МИН.ПРЕД.ВР., 3Л., ЕД.Ч., СР.Р. = беше царило
| МИН.ПРЕД.ВР., 3Л., МН.Ч. = бяха царили
| БЪД.ВР., 1Л., ЕД.Ч. = ще царя
| БЪД.ВР., 1Л., МН.Ч. = ще царим
| БЪД.ВР., 2Л., ЕД.Ч. = ще цариш
| БЪД.ВР., 2Л., МН.Ч. = ще царите
| БЪД.ВР., 3Л., ЕД.Ч. = ще цари
| БЪД.ВР., 3Л., МН.Ч. = ще царят
| БЪД.ПРЕД.ВР., 1Л., ЕД.Ч., М.Р. = ще съм царил
| БЪД.ПРЕД.ВР., 1Л., ЕД.Ч., Ж.Р. = ще съм царила
| БЪД.ПРЕД.ВР., 1Л., ЕД.Ч., СР.Р. = ще съм царило
| БЪД.ПРЕД.ВР., 1Л., МН.Ч. = ще сме царили
| БЪД.ПРЕД.ВР., 2Л., ЕД.Ч., М.Р. = ще си царил
| БЪД.ПРЕД.ВР., 2Л., ЕД.Ч., Ж.Р. = ще си царила
| БЪД.ПРЕД.ВР., 2Л., ЕД.Ч., СР.Р. = ще си царило
| БЪД.ПРЕД.ВР., 2Л., МН.Ч. = ще сте царили
| БЪД.ПРЕД.ВР., 3Л., ЕД.Ч., М.Р. = ще е царил
| БЪД.ПРЕД.ВР., 3Л., ЕД.Ч., Ж.Р. = ще е царила
| БЪД.ПРЕД.ВР., 3Л., ЕД.Ч., СР.Р. = ще е царило
| БЪД.ПРЕД.ВР., 3Л., МН.Ч. = ще са царили
| БЪД.ВР. В МИН., 1Л., ЕД.Ч. = щях да царя
| БЪД.ВР. В МИН., 1Л., МН.Ч. = щяхме да царим
| БЪД.ВР. В МИН., 2Л., ЕД.Ч. = щеше да цариш
| БЪД.ВР. В МИН., 2Л., МН.Ч. = щяхте да царите
| БЪД.ВР. В МИН., 3Л., ЕД.Ч. = щеше да цари
| БЪД.ВР. В МИН., 3Л., МН.Ч. = щяха да царят
| БЪД.ПРЕД.ВР. В МИН., 1Л., ЕД.Ч., М.Р. = щях да съм царил
| БЪД.ПРЕД.ВР. В МИН., 1Л., ЕД.Ч., Ж.Р. = щях да съм царила
| БЪД.ПРЕД.ВР. В МИН., 1Л., ЕД.Ч., СР.Р. = щях да съм царило
| БЪД.ПРЕД.ВР. В МИН., 1Л., МН.Ч. = щяхме да сме царили
| БЪД.ПРЕД.ВР. В МИН., 2Л., ЕД.Ч., М.Р. = щеше да си царил
| БЪД.ПРЕД.ВР. В МИН., 2Л., ЕД.Ч., Ж.Р. = щеше да си царила
| БЪД.ПРЕД.ВР. В МИН., 2Л., ЕД.Ч., СР.Р. = щеше да си царило
| БЪД.ПРЕД.ВР. В МИН., 2Л., МН.Ч. = щяхте да сте царили
| БЪД.ПРЕД.ВР. В МИН., 3Л., ЕД.Ч., М.Р. = щеше да е царил
| БЪД.ПРЕД.ВР. В МИН., 3Л., ЕД.Ч., Ж.Р. = щеше да е царила
| БЪД.ПРЕД.ВР. В МИН., 3Л., ЕД.Ч., СР.Р. = щеше да е царило
| БЪД.ПРЕД.ВР. В МИН., 3Л., МН.Ч. = щяха да са царили
| ПР.НАКЛ., СЕГ.ВР., 1Л., ЕД.Ч., М.Р. = царял съм
| ПР.НАКЛ., СЕГ.ВР., 1Л., ЕД.Ч., Ж.Р. = царяла съм
| ПР.НАКЛ., СЕГ.ВР., 1Л., ЕД.Ч., СР.Р. = царяло съм
| ПР.НАКЛ., СЕГ.ВР., 1Л., МН.Ч. = царели сме
| ПР.НАКЛ., СЕГ.ВР., 2Л., ЕД.Ч., М.Р. = царял си
| ПР.НАКЛ., СЕГ.ВР., 2Л., ЕД.Ч., Ж.Р. = царяла си
| ПР.НАКЛ., СЕГ.ВР., 2Л., ЕД.Ч., СР.Р. = царяло си
| ПР.НАКЛ., СЕГ.ВР., 2Л., МН.Ч. = царели сте
| ПР.НАКЛ., СЕГ.ВР., 3Л., ЕД.Ч., М.Р. = царял (е)
| ПР.НАКЛ., СЕГ.ВР., 3Л., ЕД.Ч., Ж.Р. = царяла (е)
| ПР.НАКЛ., СЕГ.ВР., 3Л., ЕД.Ч., СР.Р. = царяло (е)
| ПР.НАКЛ., СЕГ.ВР., 3Л., МН.Ч. = царели (са)
| ПР.НАКЛ., МИН.СВ.ВР., 1Л., ЕД.Ч., М.Р. = царил съм
| ПР.НАКЛ., МИН.СВ.ВР., 1Л., ЕД.Ч., Ж.Р. = царила съм
| ПР.НАКЛ., МИН.СВ.ВР., 1Л., ЕД.Ч., СР.Р. = царило съм
| ПР.НАКЛ., МИН.СВ.ВР., 1Л., МН.Ч. = царили сме
| ПР.НАКЛ., МИН.СВ.ВР., 2Л., ЕД.Ч., М.Р. = царил си
| ПР.НАКЛ., МИН.СВ.ВР., 2Л., ЕД.Ч., Ж.Р. = царила си
| ПР.НАКЛ., МИН.СВ.ВР., 2Л., ЕД.Ч., СР.Р. = царило си
| ПР.НАКЛ., МИН.СВ.ВР., 2Л., МН.Ч. = царили сте
| ПР.НАКЛ., МИН.СВ.ВР., 3Л., ЕД.Ч., М.Р. = царил (е)
| ПР.НАКЛ., МИН.СВ.ВР., 3Л., ЕД.Ч., Ж.Р. = царила (е)
| ПР.НАКЛ., МИН.СВ.ВР., 3Л., ЕД.Ч., СР.Р. = царило (е)
| ПР.НАКЛ., МИН.СВ.ВР., 3Л., МН.Ч. = царили (са)
| ПР.НАКЛ., МИН.НЕОПР.ВР., 1Л., ЕД.Ч., М.Р. = бил съм царил
| ПР.НАКЛ., МИН.НЕОПР.ВР., 1Л., ЕД.Ч., Ж.Р. = била съм царила
| ПР.НАКЛ., МИН.НЕОПР.ВР., 1Л., ЕД.Ч., СР.Р. = било съм царило
| ПР.НАКЛ., МИН.НЕОПР.ВР., 1Л., МН.Ч. = били сме царили
| ПР.НАКЛ., МИН.НЕОПР.ВР., 2Л., ЕД.Ч., М.Р. = бил си царил
| ПР.НАКЛ., МИН.НЕОПР.ВР., 2Л., ЕД.Ч., Ж.Р. = била си царила
| ПР.НАКЛ., МИН.НЕОПР.ВР., 2Л., ЕД.Ч., СР.Р. = било си царило
| ПР.НАКЛ., МИН.НЕОПР.ВР., 2Л., МН.Ч. = били сте царили
| ПР.НАКЛ., МИН.НЕОПР.ВР., 3Л., ЕД.Ч., М.Р. = бил (е) царил
| ПР.НАКЛ., МИН.НЕОПР.ВР., 3Л., ЕД.Ч., Ж.Р. = била (е) царила
| ПР.НАКЛ., МИН.НЕОПР.ВР., 3Л., ЕД.Ч., СР.Р. = било (е) царило
| ПР.НАКЛ., МИН.НЕОПР.ВР., 3Л., МН.Ч. = били (са) царили
| ПР.НАКЛ., БЪД.ВР., 1Л., ЕД.Ч., М.Р. = щял съм да царя
| ПР.НАКЛ., БЪД.ВР., 1Л., ЕД.Ч., Ж.Р. = щяла съм да царя
| ПР.НАКЛ., БЪД.ВР., 1Л., ЕД.Ч., СР.Р. = щяло съм да царя
| ПР.НАКЛ., БЪД.ВР., 1Л., МН.Ч. = щели сме да царим
| ПР.НАКЛ., БЪД.ВР., 2Л., ЕД.Ч., М.Р. = щял си да цариш
| ПР.НАКЛ., БЪД.ВР., 2Л., ЕД.Ч., Ж.Р. = щяла си да цариш
| ПР.НАКЛ., БЪД.ВР., 2Л., ЕД.Ч., СР.Р. = щяло си да цариш
| ПР.НАКЛ., БЪД.ВР., 2Л., МН.Ч. = щели сте да царите
| ПР.НАКЛ., БЪД.ВР., 3Л., ЕД.Ч., М.Р. = щял (е) да цари
| ПР.НАКЛ., БЪД.ВР., 3Л., ЕД.Ч., Ж.Р. = щяла (е) да цари
| ПР.НАКЛ., БЪД.ВР., 3Л., ЕД.Ч., СР.Р. = щяло (е) да цари
| ПР.НАКЛ., БЪД.ВР., 3Л., МН.Ч. = щели (са) да царят
| ПР.НАКЛ., БЪД.ПРЕД.ВР., 1Л., ЕД.Ч., М.Р. = щял съм да съм царил
| ПР.НАКЛ., БЪД.ПРЕД.ВР., 1Л., ЕД.Ч., Ж.Р. = щяла съм да съм царила
| ПР.НАКЛ., БЪД.ПРЕД.ВР., 1Л., ЕД.Ч., СР.Р. = щяло съм да съм царило
| ПР.НАКЛ., БЪД.ПРЕД.ВР., 1Л., МН.Ч. = щели сме да сме царили
| ПР.НАКЛ., БЪД.ПРЕД.ВР., 2Л., ЕД.Ч., М.Р. = щял си да си царил
| ПР.НАКЛ., БЪД.ПРЕД.ВР., 2Л., ЕД.Ч., Ж.Р. = щяла си да си царила
| ПР.НАКЛ., БЪД.ПРЕД.ВР., 2Л., ЕД.Ч., СР.Р. = щяло си да си царило
| ПР.НАКЛ., БЪД.ПРЕД.ВР., 2Л., МН.Ч. = щели сте да сте царили
| ПР.НАКЛ., БЪД.ПРЕД.ВР., 3Л., ЕД.Ч., М.Р. = щял (е) да е царил
| ПР.НАКЛ., БЪД.ПРЕД.ВР., 3Л., ЕД.Ч., Ж.Р. = щяла (е) да е царила
| ПР.НАКЛ., БЪД.ПРЕД.ВР., 3Л., ЕД.Ч., СР.Р. = щяло (е) да е царило
| ПР.НАКЛ., БЪД.ПРЕД.ВР., 3Л., МН.Ч. = щели (са) да са царили
| УСЛОВНО НАКЛОНЕНИЕ, 1Л., ЕД.Ч., М.Р. = бих царил
| УСЛОВНО НАКЛОНЕНИЕ, 1Л., ЕД.Ч., Ж.Р. = бих царила
| УСЛОВНО НАКЛОНЕНИЕ, 1Л., ЕД.Ч., СР.Р. = бих царило
| УСЛОВНО НАКЛОНЕНИЕ, 1Л., МН.Ч. = бихме царили
| УСЛОВНО НАКЛОНЕНИЕ, 2Л., ЕД.Ч., М.Р. = би царил
| УСЛОВНО НАКЛОНЕНИЕ, 2Л., ЕД.Ч., Ж.Р. = би царила
| УСЛОВНО НАКЛОНЕНИЕ, 2Л., ЕД.Ч., СР.Р. = би царило
| УСЛОВНО НАКЛОНЕНИЕ, 2Л., МН.Ч. = бихте царили
| УСЛОВНО НАКЛОНЕНИЕ, 3Л., ЕД.Ч., М.Р. = би царил
| УСЛОВНО НАКЛОНЕНИЕ, 3Л., ЕД.Ч., Ж.Р. = би царила
| УСЛОВНО НАКЛОНЕНИЕ, 3Л., ЕД.Ч., СР.Р. = би царило
| УСЛОВНО НАКЛОНЕНИЕ, 3Л., МН.Ч. = биха царили
| ПОВЕЛИТЕЛНО НАКЛОНЕНИЕ, ЕД.Ч. = ца·ри
| ПОВЕЛИТЕЛНО НАКЛОНЕНИЕ, МН.Ч. = ца·ре·те
| МИН.СТРАД.ПРИЧ. М.Р. = ца·рен
| МИН.СТРАД.ПРИЧ. М.Р. НЕПЪЛЕН ЧЛЕН = ца·ре·ния
| МИН.СТРАД.ПРИЧ. М.Р. ПЪЛЕН ЧЛЕН = ца·ре·ни·ят
| МИН.СТРАД.ПРИЧ. Ж.Р. = ца·ре·на
| МИН.СТРАД.ПРИЧ. Ж.Р. ЧЛЕН = ца·ре·на·та
| МИН.СТРАД.ПРИЧ. СР.Р. = ца·ре·но
| МИН.СТРАД.ПРИЧ. СР.Р. ЧЛЕН = ца·ре·но·то
| МИН.СТРАД.ПРИЧ. МН.Ч. = ца·ре·ни
| МИН.СТРАД.ПРИЧ. МН.Ч. ЧЛЕН = ца·ре·ни·те
| МИН.ДЕЯТ.СВ.ПРИЧ. М.Р. = ца·рил
| МИН.ДЕЯТ.СВ.ПРИЧ. М.Р. НЕПЪЛЕН ЧЛЕН = ца·ри·лия
| МИН.ДЕЯТ.СВ.ПРИЧ. М.Р. ПЪЛЕН ЧЛЕН = ца·ри·ли·ят
| МИН.ДЕЯТ.СВ.ПРИЧ. Ж.Р. = ца·ри·ла
| МИН.ДЕЯТ.СВ.ПРИЧ. Ж.Р. ЧЛЕН = ца·ри·ла·та
| МИН.ДЕЯТ.СВ.ПРИЧ. СР.Р. = ца·ри·ло
| МИН.ДЕЯТ.СВ.ПРИЧ. СР.Р. ЧЛЕН = ца·ри·ло·то
| МИН.ДЕЯТ.СВ.ПРИЧ. МН.Ч. = ца·ри·ли
| МИН.ДЕЯТ.СВ.ПРИЧ. МН.Ч. ЧЛЕН = ца·ри·ли·те
| МИН.ДЕЯТ.НЕСВ.ПРИЧ. М.Р. = ца·рял
| МИН.ДЕЯТ.НЕСВ.ПРИЧ. М.Р. НЕПЪЛЕН ЧЛЕН = ца·ря·лия
| МИН.ДЕЯТ.НЕСВ.ПРИЧ. М.Р. ПЪЛЕН ЧЛЕН = ца·ря·ли·ят
| МИН.ДЕЯТ.НЕСВ.ПРИЧ. Ж.Р. = ца·ря·ла
| МИН.ДЕЯТ.НЕСВ.ПРИЧ. Ж.Р. ЧЛЕН = ца·ря·ла·та
| МИН.ДЕЯТ.НЕСВ.ПРИЧ. СР.Р. = ца·ря·ло
| МИН.ДЕЯТ.НЕСВ.ПРИЧ. СР.Р. ЧЛЕН = ца·ря·ло·то
| МИН.ДЕЯТ.НЕСВ.ПРИЧ. МН.Ч. = ца·ре·ли
| МИН.ДЕЯТ.НЕСВ.ПРИЧ. МН.Ч. ЧЛЕН = ца·ре·ли·те
| СЕГ.ДЕЯТ.ПРИЧ. М.Р. = ца·рящ
| СЕГ.ДЕЯТ.ПРИЧ. М.Р. НЕПЪЛЕН ЧЛЕН = ца·ря·щия
| СЕГ.ДЕЯТ.ПРИЧ. М.Р. ПЪЛЕН ЧЛЕН = ца·ря·щи·ят
| СЕГ.ДЕЯТ.ПРИЧ. Ж.Р. = ца·ря·ща
| СЕГ.ДЕЯТ.ПРИЧ. Ж.Р. ЧЛЕН = ца·ря·ща·та
| СЕГ.ДЕЯТ.ПРИЧ. СР.Р. = ца·ря·що
| СЕГ.ДЕЯТ.ПРИЧ. СР.Р. ЧЛЕН = ца·ря·що·то
| СЕГ.ДЕЯТ.ПРИЧ. МН.Ч. = ца·ря·щи
| СЕГ.ДЕЯТ.ПРИЧ. МН.Ч. ЧЛЕН = ца·ря·щи·те
| ДЕЕПРИЧАСТИЕ = ца·рей·ки
| СКРИТИ ПРЕПРАТКИ = 
[[царя]],
[[цариш]],
[[цари]],
[[царим]],
[[царите]],
[[царят]],
[[царих]],
[[царихме]],
[[царихте]],
[[цариха]],
[[царях]],
[[цареше]],
[[царяхме]],
[[царяхте]],
[[царяха]],
[[царете]],
[[царил]],
[[царилия]],
[[царилият]],
[[царила]],
[[царилата]],
[[царило]],
[[царилото]],
[[царили]],
[[царилите]],
[[царял]],
[[царялия]],
[[царялият]],
[[царяла]],
[[царялата]],
[[царяло]],
[[царялото]],
[[царели]],
[[царелите]],
[[царен]],
[[царения]],
[[цареният]],
[[царена]],
[[царената]],
[[царено]],
[[цареното]],
[[царени]],
[[царените]],
[[царящ]],
[[царящия]],
[[царящият]],
[[царяща]],
[[царящата]],
[[царящо]],
[[царящото]],
[[царящи]],
[[царящите]],
[[царейки]],
[[царил съм]],
[[царила съм]],
[[царило съм]],
[[царили сме]],
[[царил си]],
[[царила си]],
[[царило си]],
[[царили сте]],
[[царил е]],
[[царила е]],
[[царило е]],
[[царили са]],
[[бях царил]],
[[бях царила]],
[[бях царило]],
[[бяхме царили]],
[[беше царил]],
[[беше царила]],
[[беше царило]],
[[бяхте царили]],
[[бяха царили]],
[[ще царя]],
[[ще царим]],
[[ще цариш]],
[[ще царите]],
[[ще цари]],
[[ще царят]],
[[ще съм царил]],
[[ще съм царила]],
[[ще съм царило]],
[[ще сме царили]],
[[ще си царил]],
[[ще си царила]],
[[ще си царило]],
[[ще сте царили]],
[[ще е царил]],
[[ще е царила]],
[[ще е царило]],
[[ще са царили]],
[[щях да царя]],
[[щяхме да царим]],
[[щеше да цариш]],
[[щяхте да царите]],
[[щеше да цари]],
[[щяха да царят]],
[[щях да съм царил]],
[[щях да съм царила]],
[[щях да съм царило]],
[[щяхме да сме царили]],
[[щеше да си царил]],
[[щеше да си царила]],
[[щеше да си царило]],
[[щяхте да сте царили]],
[[щеше да е царил]],
[[щеше да е царила]],
[[щеше да е царило]],
[[щяха да са царили]],
[[царял съм]],
[[царяла съм]],
[[царяло съм]],
[[царели сме]],
[[царял си]],
[[царяла си]],
[[царяло си]],
[[царели сте]],
[[царял е]],
[[царяла е]],
[[царяло е]],
[[царели са]],
[[бил съм царил]],
[[била съм царила]],
[[било съм царило]],
[[били сме царили]],
[[бил си царил]],
[[била си царила]],
[[било си царило]],
[[били сте царили]],
[[бил е царил]],
[[била е царила]],
[[било е царило]],
[[били са царили]],
[[щял съм да царя]],
[[щяла съм да царя]],
[[щяло съм да царя]],
[[щели сме да царим]],
[[щял си да цариш]],
[[щяла си да цариш]],
[[щяло си да цариш]],
[[щели сте да царите]],
[[щял да цари]],
[[щяла да цари]],
[[щяло да цари]],
[[щели да царят]],
[[щял е да цари]],
[[щяла е да цари]],
[[щяло е да цари]],
[[щели са да царят]],
[[щял съм да съм царил]],
[[щяла съм да съм царила]],
[[щяло съм да съм царило]],
[[щели сме да сме царили]],
[[щял си да си царил]],
[[щяла си да си царила]],
[[щяло си да си царило]],
[[щели сте да сте царили]],
[[щял да е царил]],
[[щяла да е царила]],
[[щяло да е царило]],
[[щели да са царили]],
[[щял е да е царил]],
[[щяла е да е царила]],
[[щяло е да е царило]],
[[щели са да са царили]],
[[бих царил]],
[[бих царила]],
[[бих царило]],
[[бихме царили]],
[[би царил]],
[[би царила]],
[[би царило]],
[[бихте царили]],
[[биха царили]],
}}</text>
      <sha1>0pt6r1n1130yuoqcl0s412bn4w55cl5</sha1>
    </revision>
  </page>
  <page>
    <title>Шаблон:Словоформи/цвиля</title>
    <ns>10</ns>
    <id>447026</id>
    <revision>
      <id>479008</id>
      <timestamp>2005-05-07T19:30:21Z</timestamp>
      <contributor>
        <username>Bgbot</username>
        <id>83</id>
      </contributor>
      <comment>Борислав: Шаблон със словоформи</comment>
      <model>wikitext</model>
      <format>text/x-wiki</format>
      <text bytes="19620" xml:space="preserve">{{Шаблон:Словоформи/Глагол|
  ОСНОВНА ФОРМА = цвиля
| СЕГ.ВР., 1Л., ЕД.Ч. = цви·ля
| СЕГ.ВР., 1Л., МН.Ч. = цви·лим
| СЕГ.ВР., 2Л., ЕД.Ч. = цви·лиш
| СЕГ.ВР., 2Л., МН.Ч. = цви·ли·те
| СЕГ.ВР., 3Л., ЕД.Ч. = цви·ли
| СЕГ.ВР., 3Л., МН.Ч. = цви·лят
| МИН.СВ.ВР., 1Л., ЕД.Ч. = цви·лих
| МИН.СВ.ВР., 1Л., МН.Ч. = цви·лих·ме
| МИН.СВ.ВР., 2Л., ЕД.Ч. = цви·ли
| МИН.СВ.ВР., 2Л., МН.Ч. = цви·лих·те
| МИН.СВ.ВР., 3Л., ЕД.Ч. = цви·ли
| МИН.СВ.ВР., 3Л., МН.Ч. = цви·ли·ха
| МИН.НЕСВ.ВР., 1Л., ЕД.Ч. = цви·лех
| МИН.НЕСВ.ВР., 1Л., МН.Ч. = цви·лех·ме
| МИН.НЕСВ.ВР., 2Л., ЕД.Ч. = цви·ле·ше
| МИН.НЕСВ.ВР., 2Л., МН.Ч. = цви·лех·те
| МИН.НЕСВ.ВР., 3Л., ЕД.Ч. = цви·ле·ше
| МИН.НЕСВ.ВР., 3Л., МН.Ч. = цви·ле·ха
| МИН.НЕОПР.ВР., 1Л., ЕД.Ч., М.Р. = цвилил съм
| МИН.НЕОПР.ВР., 1Л., ЕД.Ч., Ж.Р. = цвилила съм
| МИН.НЕОПР.ВР., 1Л., ЕД.Ч., СР.Р. = цвилило съм
| МИН.НЕОПР.ВР., 1Л., МН.Ч. = цвилили сме
| МИН.НЕОПР.ВР., 2Л., ЕД.Ч., М.Р. = цвилил си
| МИН.НЕОПР.ВР., 2Л., ЕД.Ч., Ж.Р. = цвилила си
| МИН.НЕОПР.ВР., 2Л., ЕД.Ч., СР.Р. = цвилило си
| МИН.НЕОПР.ВР., 2Л., МН.Ч. = цвилили сте
| МИН.НЕОПР.ВР., 3Л., ЕД.Ч., М.Р. = цвилил е
| МИН.НЕОПР.ВР., 3Л., ЕД.Ч., Ж.Р. = цвилила е
| МИН.НЕОПР.ВР., 3Л., ЕД.Ч., СР.Р. = цвилило е
| МИН.НЕОПР.ВР., 3Л., МН.Ч. = цвилили са
| МИН.ПРЕД.ВР., 1Л., ЕД.Ч., М.Р. = бях цвилил
| МИН.ПРЕД.ВР., 1Л., ЕД.Ч., Ж.Р. = бях цвилила
| МИН.ПРЕД.ВР., 1Л., ЕД.Ч., СР.Р. = бях цвилило
| МИН.ПРЕД.ВР., 1Л., МН.Ч. = бяхме цвилили
| МИН.ПРЕД.ВР., 2Л., ЕД.Ч., М.Р. = беше цвилил
| МИН.ПРЕД.ВР., 2Л., ЕД.Ч., Ж.Р. = беше цвилила
| МИН.ПРЕД.ВР., 2Л., ЕД.Ч., СР.Р. = беше цвилило
| МИН.ПРЕД.ВР., 2Л., МН.Ч. = бяхте цвилили
| МИН.ПРЕД.ВР., 3Л., ЕД.Ч., М.Р. = беше цвилил
| МИН.ПРЕД.ВР., 3Л., ЕД.Ч., Ж.Р. = беше цвилила
| МИН.ПРЕД.ВР., 3Л., ЕД.Ч., СР.Р. = беше цвилило
| МИН.ПРЕД.ВР., 3Л., МН.Ч. = бяха цвилили
| БЪД.ВР., 1Л., ЕД.Ч. = ще цвиля
| БЪД.ВР., 1Л., МН.Ч. = ще цвилим
| БЪД.ВР., 2Л., ЕД.Ч. = ще цвилиш
| БЪД.ВР., 2Л., МН.Ч. = ще цвилите
| БЪД.ВР., 3Л., ЕД.Ч. = ще цвили
| БЪД.ВР., 3Л., МН.Ч. = ще цвилят
| БЪД.ПРЕД.ВР., 1Л., ЕД.Ч., М.Р. = ще съм цвилил
| БЪД.ПРЕД.ВР., 1Л., ЕД.Ч., Ж.Р. = ще съм цвилила
| БЪД.ПРЕД.ВР., 1Л., ЕД.Ч., СР.Р. = ще съм цвилило
| БЪД.ПРЕД.ВР., 1Л., МН.Ч. = ще сме цвилили
| БЪД.ПРЕД.ВР., 2Л., ЕД.Ч., М.Р. = ще си цвилил
| БЪД.ПРЕД.ВР., 2Л., ЕД.Ч., Ж.Р. = ще си цвилила
| БЪД.ПРЕД.ВР., 2Л., ЕД.Ч., СР.Р. = ще си цвилило
| БЪД.ПРЕД.ВР., 2Л., МН.Ч. = ще сте цвилили
| БЪД.ПРЕД.ВР., 3Л., ЕД.Ч., М.Р. = ще е цвилил
| БЪД.ПРЕД.ВР., 3Л., ЕД.Ч., Ж.Р. = ще е цвилила
| БЪД.ПРЕД.ВР., 3Л., ЕД.Ч., СР.Р. = ще е цвилило
| БЪД.ПРЕД.ВР., 3Л., МН.Ч. = ще са цвилили
| БЪД.ВР. В МИН., 1Л., ЕД.Ч. = щях да цвиля
| БЪД.ВР. В МИН., 1Л., МН.Ч. = щяхме да цвилим
| БЪД.ВР. В МИН., 2Л., ЕД.Ч. = щеше да цвилиш
| БЪД.ВР. В МИН., 2Л., МН.Ч. = щяхте да цвилите
| БЪД.ВР. В МИН., 3Л., ЕД.Ч. = щеше да цвили
| БЪД.ВР. В МИН., 3Л., МН.Ч. = щяха да цвилят
| БЪД.ПРЕД.ВР. В МИН., 1Л., ЕД.Ч., М.Р. = щях да съм цвилил
| БЪД.ПРЕД.ВР. В МИН., 1Л., ЕД.Ч., Ж.Р. = щях да съм цвилила
| БЪД.ПРЕД.ВР. В МИН., 1Л., ЕД.Ч., СР.Р. = щях да съм цвилило
| БЪД.ПРЕД.ВР. В МИН., 1Л., МН.Ч. = щяхме да сме цвилили
| БЪД.ПРЕД.ВР. В МИН., 2Л., ЕД.Ч., М.Р. = щеше да си цвилил
| БЪД.ПРЕД.ВР. В МИН., 2Л., ЕД.Ч., Ж.Р. = щеше да си цвилила
| БЪД.ПРЕД.ВР. В МИН., 2Л., ЕД.Ч., СР.Р. = щеше да си цвилило
| БЪД.ПРЕД.ВР. В МИН., 2Л., МН.Ч. = щяхте да сте цвилили
| БЪД.ПРЕД.ВР. В МИН., 3Л., ЕД.Ч., М.Р. = щеше да е цвилил
| БЪД.ПРЕД.ВР. В МИН., 3Л., ЕД.Ч., Ж.Р. = щеше да е цвилила
| БЪД.ПРЕД.ВР. В МИН., 3Л., ЕД.Ч., СР.Р. = щеше да е цвилило
| БЪД.ПРЕД.ВР. В МИН., 3Л., МН.Ч. = щяха да са цвилили
| ПР.НАКЛ., СЕГ.ВР., 1Л., ЕД.Ч., М.Р. = цвилел съм
| ПР.НАКЛ., СЕГ.ВР., 1Л., ЕД.Ч., Ж.Р. = цвилела съм
| ПР.НАКЛ., СЕГ.ВР., 1Л., ЕД.Ч., СР.Р. = цвилело съм
| ПР.НАКЛ., СЕГ.ВР., 1Л., МН.Ч. = цвилели сме
| ПР.НАКЛ., СЕГ.ВР., 2Л., ЕД.Ч., М.Р. = цвилел си
| ПР.НАКЛ., СЕГ.ВР., 2Л., ЕД.Ч., Ж.Р. = цвилела си
| ПР.НАКЛ., СЕГ.ВР., 2Л., ЕД.Ч., СР.Р. = цвилело си
| ПР.НАКЛ., СЕГ.ВР., 2Л., МН.Ч. = цвилели сте
| ПР.НАКЛ., СЕГ.ВР., 3Л., ЕД.Ч., М.Р. = цвилел (е)
| ПР.НАКЛ., СЕГ.ВР., 3Л., ЕД.Ч., Ж.Р. = цвилела (е)
| ПР.НАКЛ., СЕГ.ВР., 3Л., ЕД.Ч., СР.Р. = цвилело (е)
| ПР.НАКЛ., СЕГ.ВР., 3Л., МН.Ч. = цвилели (са)
| ПР.НАКЛ., МИН.СВ.ВР., 1Л., ЕД.Ч., М.Р. = цвилил съм
| ПР.НАКЛ., МИН.СВ.ВР., 1Л., ЕД.Ч., Ж.Р. = цвилила съм
| ПР.НАКЛ., МИН.СВ.ВР., 1Л., ЕД.Ч., СР.Р. = цвилило съм
| ПР.НАКЛ., МИН.СВ.ВР., 1Л., МН.Ч. = цвилили сме
| ПР.НАКЛ., МИН.СВ.ВР., 2Л., ЕД.Ч., М.Р. = цвилил си
| ПР.НАКЛ., МИН.СВ.ВР., 2Л., ЕД.Ч., Ж.Р. = цвилила си
| ПР.НАКЛ., МИН.СВ.ВР., 2Л., ЕД.Ч., СР.Р. = цвилило си
| ПР.НАКЛ., МИН.СВ.ВР., 2Л., МН.Ч. = цвилили сте
| ПР.НАКЛ., МИН.СВ.ВР., 3Л., ЕД.Ч., М.Р. = цвилил (е)
| ПР.НАКЛ., МИН.СВ.ВР., 3Л., ЕД.Ч., Ж.Р. = цвилила (е)
| ПР.НАКЛ., МИН.СВ.ВР., 3Л., ЕД.Ч., СР.Р. = цвилило (е)
| ПР.НАКЛ., МИН.СВ.ВР., 3Л., МН.Ч. = цвилили (са)
| ПР.НАКЛ., МИН.НЕОПР.ВР., 1Л., ЕД.Ч., М.Р. = бил съм цвилил
| ПР.НАКЛ., МИН.НЕОПР.ВР., 1Л., ЕД.Ч., Ж.Р. = била съм цвилила
| ПР.НАКЛ., МИН.НЕОПР.ВР., 1Л., ЕД.Ч., СР.Р. = било съм цвилило
| ПР.НАКЛ., МИН.НЕОПР.ВР., 1Л., МН.Ч. = били сме цвилили
| ПР.НАКЛ., МИН.НЕОПР.ВР., 2Л., ЕД.Ч., М.Р. = бил си цвилил
| ПР.НАКЛ., МИН.НЕОПР.ВР., 2Л., ЕД.Ч., Ж.Р. = била си цвилила
| ПР.НАКЛ., МИН.НЕОПР.ВР., 2Л., ЕД.Ч., СР.Р. = било си цвилило
| ПР.НАКЛ., МИН.НЕОПР.ВР., 2Л., МН.Ч. = били сте цвилили
| ПР.НАКЛ., МИН.НЕОПР.ВР., 3Л., ЕД.Ч., М.Р. = бил (е) цвилил
| ПР.НАКЛ., МИН.НЕОПР.ВР., 3Л., ЕД.Ч., Ж.Р. = била (е) цвилила
| ПР.НАКЛ., МИН.НЕОПР.ВР., 3Л., ЕД.Ч., СР.Р. = било (е) цвилило
| ПР.НАКЛ., МИН.НЕОПР.ВР., 3Л., МН.Ч. = били (са) цвилили
| ПР.НАКЛ., БЪД.ВР., 1Л., ЕД.Ч., М.Р. = щял съм да цвиля
| ПР.НАКЛ., БЪД.ВР., 1Л., ЕД.Ч., Ж.Р. = щяла съм да цвиля
| ПР.НАКЛ., БЪД.ВР., 1Л., ЕД.Ч., СР.Р. = щяло съм да цвиля
| ПР.НАКЛ., БЪД.ВР., 1Л., МН.Ч. = щели сме да цвилим
| ПР.НАКЛ., БЪД.ВР., 2Л., ЕД.Ч., М.Р. = щял си да цвилиш
| ПР.НАКЛ., БЪД.ВР., 2Л., ЕД.Ч., Ж.Р. = щяла си да цвилиш
| ПР.НАКЛ., БЪД.ВР., 2Л., ЕД.Ч., СР.Р. = щяло си да цвилиш
| ПР.НАКЛ., БЪД.ВР., 2Л., МН.Ч. = щели сте да цвилите
| ПР.НАКЛ., БЪД.ВР., 3Л., ЕД.Ч., М.Р. = щял (е) да цвили
| ПР.НАКЛ., БЪД.ВР., 3Л., ЕД.Ч., Ж.Р. = щяла (е) да цвили
| ПР.НАКЛ., БЪД.ВР., 3Л., ЕД.Ч., СР.Р. = щяло (е) да цвили
| ПР.НАКЛ., БЪД.ВР., 3Л., МН.Ч. = щели (са) да цвилят
| ПР.НАКЛ., БЪД.ПРЕД.ВР., 1Л., ЕД.Ч., М.Р. = щял съм да съм цвилил
| ПР.НАКЛ., БЪД.ПРЕД.ВР., 1Л., ЕД.Ч., Ж.Р. = щяла съм да съм цвилила
| ПР.НАКЛ., БЪД.ПРЕД.ВР., 1Л., ЕД.Ч., СР.Р. = щяло съм да съм цвилило
| ПР.НАКЛ., БЪД.ПРЕД.ВР., 1Л., МН.Ч. = щели сме да сме цвилили
| ПР.НАКЛ., БЪД.ПРЕД.ВР., 2Л., ЕД.Ч., М.Р. = щял си да си цвилил
| ПР.НАКЛ., БЪД.ПРЕД.ВР., 2Л., ЕД.Ч., Ж.Р. = щяла си да си цвилила
| ПР.НАКЛ., БЪД.ПРЕД.ВР., 2Л., ЕД.Ч., СР.Р. = щяло си да си цвилило
| ПР.НАКЛ., БЪД.ПРЕД.ВР., 2Л., МН.Ч. = щели сте да сте цвилили
| ПР.НАКЛ., БЪД.ПРЕД.ВР., 3Л., ЕД.Ч., М.Р. = щял (е) да е цвилил
| ПР.НАКЛ., БЪД.ПРЕД.ВР., 3Л., ЕД.Ч., Ж.Р. = щяла (е) да е цвилила
| ПР.НАКЛ., БЪД.ПРЕД.ВР., 3Л., ЕД.Ч., СР.Р. = щяло (е) да е цвилило
| ПР.НАКЛ., БЪД.ПРЕД.ВР., 3Л., МН.Ч. = щели (са) да са цвилили
| УСЛОВНО НАКЛОНЕНИЕ, 1Л., ЕД.Ч., М.Р. = бих цвилил
| УСЛОВНО НАКЛОНЕНИЕ, 1Л., ЕД.Ч., Ж.Р. = бих цвилила
| УСЛОВНО НАКЛОНЕНИЕ, 1Л., ЕД.Ч., СР.Р. = бих цвилило
| УСЛОВНО НАКЛОНЕНИЕ, 1Л., МН.Ч. = бихме цвилили
| УСЛОВНО НАКЛОНЕНИЕ, 2Л., ЕД.Ч., М.Р. = би цвилил
| УСЛОВНО НАКЛОНЕНИЕ, 2Л., ЕД.Ч., Ж.Р. = би цвилила
| УСЛОВНО НАКЛОНЕНИЕ, 2Л., ЕД.Ч., СР.Р. = би цвилило
| УСЛОВНО НАКЛОНЕНИЕ, 2Л., МН.Ч. = бихте цвилили
| УСЛОВНО НАКЛОНЕНИЕ, 3Л., ЕД.Ч., М.Р. = би цвилил
| УСЛОВНО НАКЛОНЕНИЕ, 3Л., ЕД.Ч., Ж.Р. = би цвилила
| УСЛОВНО НАКЛОНЕНИЕ, 3Л., ЕД.Ч., СР.Р. = би цвилило
| УСЛОВНО НАКЛОНЕНИЕ, 3Л., МН.Ч. = биха цвилили
| ПОВЕЛИТЕЛНО НАКЛОНЕНИЕ, ЕД.Ч. = цви·ли
| ПОВЕЛИТЕЛНО НАКЛОНЕНИЕ, МН.Ч. = цви·ле·те
| МИН.СТРАД.ПРИЧ. М.Р. = цви·лен
| МИН.СТРАД.ПРИЧ. М.Р. НЕПЪЛЕН ЧЛЕН = цви·ле·ния
| МИН.СТРАД.ПРИЧ. М.Р. ПЪЛЕН ЧЛЕН = цви·ле·ни·ят
| МИН.СТРАД.ПРИЧ. Ж.Р. = цви·ле·на
| МИН.СТРАД.ПРИЧ. Ж.Р. ЧЛЕН = цви·ле·на·та
| МИН.СТРАД.ПРИЧ. СР.Р. = цви·ле·но
| МИН.СТРАД.ПРИЧ. СР.Р. ЧЛЕН = цви·ле·но·то
| МИН.СТРАД.ПРИЧ. МН.Ч. = цви·ле·ни
| МИН.СТРАД.ПРИЧ. МН.Ч. ЧЛЕН = цви·ле·ни·те
| МИН.ДЕЯТ.СВ.ПРИЧ. М.Р. = цви·лил
| МИН.ДЕЯТ.СВ.ПРИЧ. М.Р. НЕПЪЛЕН ЧЛЕН = цви·ли·лия
| МИН.ДЕЯТ.СВ.ПРИЧ. М.Р. ПЪЛЕН ЧЛЕН = цви·ли·ли·ят
| МИН.ДЕЯТ.СВ.ПРИЧ. Ж.Р. = цви·ли·ла
| МИН.ДЕЯТ.СВ.ПРИЧ. Ж.Р. ЧЛЕН = цви·ли·ла·та
| МИН.ДЕЯТ.СВ.ПРИЧ. СР.Р. = цви·ли·ло
| МИН.ДЕЯТ.СВ.ПРИЧ. СР.Р. ЧЛЕН = цви·ли·ло·то
| МИН.ДЕЯТ.СВ.ПРИЧ. МН.Ч. = цви·ли·ли
| МИН.ДЕЯТ.СВ.ПРИЧ. МН.Ч. ЧЛЕН = цви·ли·ли·те
| МИН.ДЕЯТ.НЕСВ.ПРИЧ. М.Р. = цви·лел
| МИН.ДЕЯТ.НЕСВ.ПРИЧ. М.Р. НЕПЪЛЕН ЧЛЕН = цви·ле·лия
| МИН.ДЕЯТ.НЕСВ.ПРИЧ. М.Р. ПЪЛЕН ЧЛЕН = цви·ле·ли·ят
| МИН.ДЕЯТ.НЕСВ.ПРИЧ. Ж.Р. = цви·ле·ла
| МИН.ДЕЯТ.НЕСВ.ПРИЧ. Ж.Р. ЧЛЕН = цви·ле·ла·та
| МИН.ДЕЯТ.НЕСВ.ПРИЧ. СР.Р. = цви·ле·ло
| МИН.ДЕЯТ.НЕСВ.ПРИЧ. СР.Р. ЧЛЕН = цви·ле·ло·то
| МИН.ДЕЯТ.НЕСВ.ПРИЧ. МН.Ч. = цви·ле·ли
| МИН.ДЕЯТ.НЕСВ.ПРИЧ. МН.Ч. ЧЛЕН = цви·ле·ли·те
| СЕГ.ДЕЯТ.ПРИЧ. М.Р. = цви·лещ
| СЕГ.ДЕЯТ.ПРИЧ. М.Р. НЕПЪЛЕН ЧЛЕН = цви·ле·щия
| СЕГ.ДЕЯТ.ПРИЧ. М.Р. ПЪЛЕН ЧЛЕН = цви·ле·щи·ят
| СЕГ.ДЕЯТ.ПРИЧ. Ж.Р. = цви·ле·ща
| СЕГ.ДЕЯТ.ПРИЧ. Ж.Р. ЧЛЕН = цви·ле·ща·та
| СЕГ.ДЕЯТ.ПРИЧ. СР.Р. = цви·ле·що
| СЕГ.ДЕЯТ.ПРИЧ. СР.Р. ЧЛЕН = цви·ле·що·то
| СЕГ.ДЕЯТ.ПРИЧ. МН.Ч. = цви·ле·щи
| СЕГ.ДЕЯТ.ПРИЧ. МН.Ч. ЧЛЕН = цви·ле·щи·те
| ДЕЕПРИЧАСТИЕ = цви·лей·ки
| СКРИТИ ПРЕПРАТКИ = 
[[цвиля]],
[[цвилиш]],
[[цвили]],
[[цвилим]],
[[цвилите]],
[[цвилят]],
[[цвилих]],
[[цвилихме]],
[[цвилихте]],
[[цвилиха]],
[[цвилех]],
[[цвилеше]],
[[цвилехме]],
[[цвилехте]],
[[цвилеха]],
[[цвилете]],
[[цвилил]],
[[цвилилия]],
[[цвилилият]],
[[цвилила]],
[[цвилилата]],
[[цвилило]],
[[цвилилото]],
[[цвилили]],
[[цвилилите]],
[[цвилел]],
[[цвилелия]],
[[цвилелият]],
[[цвилела]],
[[цвилелата]],
[[цвилело]],
[[цвилелото]],
[[цвилели]],
[[цвилелите]],
[[цвилен]],
[[цвиления]],
[[цвиленият]],
[[цвилена]],
[[цвилената]],
[[цвилено]],
[[цвиленото]],
[[цвилени]],
[[цвилените]],
[[цвилещ]],
[[цвилещия]],
[[цвилещият]],
[[цвилеща]],
[[цвилещата]],
[[цвилещо]],
[[цвилещото]],
[[цвилещи]],
[[цвилещите]],
[[цвилейки]],
[[цвилил съм]],
[[цвилила съм]],
[[цвилило съм]],
[[цвилили сме]],
[[цвилил си]],
[[цвилила си]],
[[цвилило си]],
[[цвилили сте]],
[[цвилил е]],
[[цвилила е]],
[[цвилило е]],
[[цвилили са]],
[[бях цвилил]],
[[бях цвилила]],
[[бях цвилило]],
[[бяхме цвилили]],
[[беше цвилил]],
[[беше цвилила]],
[[беше цвилило]],
[[бяхте цвилили]],
[[бяха цвилили]],
[[ще цвиля]],
[[ще цвилим]],
[[ще цвилиш]],
[[ще цвилите]],
[[ще цвили]],
[[ще цвилят]],
[[ще съм цвилил]],
[[ще съм цвилила]],
[[ще съм цвилило]],
[[ще сме цвилили]],
[[ще си цвилил]],
[[ще си цвилила]],
[[ще си цвилило]],
[[ще сте цвилили]],
[[ще е цвилил]],
[[ще е цвилила]],
[[ще е цвилило]],
[[ще са цвилили]],
[[щях да цвиля]],
[[щяхме да цвилим]],
[[щеше да цвилиш]],
[[щяхте да цвилите]],
[[щеше да цвили]],
[[щяха да цвилят]],
[[щях да съм цвилил]],
[[щях да съм цвилила]],
[[щях да съм цвилило]],
[[щяхме да сме цвилили]],
[[щеше да си цвилил]],
[[щеше да си цвилила]],
[[щеше да си цвилило]],
[[щяхте да сте цвилили]],
[[щеше да е цвилил]],
[[щеше да е цвилила]],
[[щеше да е цвилило]],
[[щяха да са цвилили]],
[[цвилел съм]],
[[цвилела съм]],
[[цвилело съм]],
[[цвилели сме]],
[[цвилел си]],
[[цвилела си]],
[[цвилело си]],
[[цвилели сте]],
[[цвилел е]],
[[цвилела е]],
[[цвилело е]],
[[цвилели са]],
[[бил съм цвилил]],
[[била съм цвилила]],
[[било съм цвилило]],
[[били сме цвилили]],
[[бил си цвилил]],
[[била си цвилила]],
[[било си цвилило]],
[[били сте цвилили]],
[[бил е цвилил]],
[[била е цвилила]],
[[било е цвилило]],
[[били са цвилили]],
[[щял съм да цвиля]],
[[щяла съм да цвиля]],
[[щяло съм да цвиля]],
[[щели сме да цвилим]],
[[щял си да цвилиш]],
[[щяла си да цвилиш]],
[[щяло си да цвилиш]],
[[щели сте да цвилите]],
[[щял да цвили]],
[[щяла да цвили]],
[[щяло да цвили]],
[[щели да цвилят]],
[[щял е да цвили]],
[[щяла е да цвили]],
[[щяло е да цвили]],
[[щели са да цвилят]],
[[щял съм да съм цвилил]],
[[щяла съм да съм цвилила]],
[[щяло съм да съм цвилило]],
[[щели сме да сме цвилили]],
[[щял си да си цвилил]],
[[щяла си да си цвилила]],
[[щяло си да си цвилило]],
[[щели сте да сте цвилили]],
[[щял да е цвилил]],
[[щяла да е цвилила]],
[[щяло да е цвилило]],
[[щели да са цвилили]],
[[щял е да е цвилил]],
[[щяла е да е цвилила]],
[[щяло е да е цвилило]],
[[щели са да са цвилили]],
[[бих цвилил]],
[[бих цвилила]],
[[бих цвилило]],
[[бихме цвилили]],
[[би цвилил]],
[[би цвилила]],
[[би цвилило]],
[[бихте цвилили]],
[[биха цвилили]],
}}</text>
      <sha1>e273k0wcblhgdfo1mdb04rb1tww7ad0</sha1>
    </revision>
  </page>
  <page>
    <title>Шаблон:Словоформи/цвръкна</title>
    <ns>10</ns>
    <id>399442</id>
    <revision>
      <id>431460</id>
      <parentid>10121</parentid>
      <timestamp>2005-05-06T20:10:39Z</timestamp>
      <contributor>
        <username>Bgbot</username>
        <id>83</id>
      </contributor>
      <comment>Борислав: Шаблон със словоформи</comment>
      <model>wikitext</model>
      <format>text/x-wiki</format>
      <text bytes="20582" xml:space="preserve">{{Шаблон:Словоформи/Глагол|
  ОСНОВНА ФОРМА = цвръкна
| СЕГ.ВР., 1Л., ЕД.Ч. = цврък·на
| СЕГ.ВР., 1Л., МН.Ч. = цврък·нем
| СЕГ.ВР., 2Л., ЕД.Ч. = цврък·неш
| СЕГ.ВР., 2Л., МН.Ч. = цврък·не·те
| СЕГ.ВР., 3Л., ЕД.Ч. = цврък·не
| СЕГ.ВР., 3Л., МН.Ч. = цврък·нат
| МИН.СВ.ВР., 1Л., ЕД.Ч. = цврък·нах
| МИН.СВ.ВР., 1Л., МН.Ч. = цврък·нах·ме
| МИН.СВ.ВР., 2Л., ЕД.Ч. = цврък·на
| МИН.СВ.ВР., 2Л., МН.Ч. = цврък·нах·те
| МИН.СВ.ВР., 3Л., ЕД.Ч. = цврък·на
| МИН.СВ.ВР., 3Л., МН.Ч. = цврък·на·ха
| МИН.НЕСВ.ВР., 1Л., ЕД.Ч. = цврък·нех
| МИН.НЕСВ.ВР., 1Л., МН.Ч. = цврък·нех·ме
| МИН.НЕСВ.ВР., 2Л., ЕД.Ч. = цврък·не·ше
| МИН.НЕСВ.ВР., 2Л., МН.Ч. = цврък·нех·те
| МИН.НЕСВ.ВР., 3Л., ЕД.Ч. = цврък·не·ше
| МИН.НЕСВ.ВР., 3Л., МН.Ч. = цврък·не·ха
| МИН.НЕОПР.ВР., 1Л., ЕД.Ч., М.Р. = цвръкнал съм
| МИН.НЕОПР.ВР., 1Л., ЕД.Ч., Ж.Р. = цвръкнала съм
| МИН.НЕОПР.ВР., 1Л., ЕД.Ч., СР.Р. = цвръкнало съм
| МИН.НЕОПР.ВР., 1Л., МН.Ч. = цвръкнали сме
| МИН.НЕОПР.ВР., 2Л., ЕД.Ч., М.Р. = цвръкнал си
| МИН.НЕОПР.ВР., 2Л., ЕД.Ч., Ж.Р. = цвръкнала си
| МИН.НЕОПР.ВР., 2Л., ЕД.Ч., СР.Р. = цвръкнало си
| МИН.НЕОПР.ВР., 2Л., МН.Ч. = цвръкнали сте
| МИН.НЕОПР.ВР., 3Л., ЕД.Ч., М.Р. = цвръкнал е
| МИН.НЕОПР.ВР., 3Л., ЕД.Ч., Ж.Р. = цвръкнала е
| МИН.НЕОПР.ВР., 3Л., ЕД.Ч., СР.Р. = цвръкнало е
| МИН.НЕОПР.ВР., 3Л., МН.Ч. = цвръкнали са
| МИН.ПРЕД.ВР., 1Л., ЕД.Ч., М.Р. = бях цвръкнал
| МИН.ПРЕД.ВР., 1Л., ЕД.Ч., Ж.Р. = бях цвръкнала
| МИН.ПРЕД.ВР., 1Л., ЕД.Ч., СР.Р. = бях цвръкнало
| МИН.ПРЕД.ВР., 1Л., МН.Ч. = бяхме цвръкнали
| МИН.ПРЕД.ВР., 2Л., ЕД.Ч., М.Р. = беше цвръкнал
| МИН.ПРЕД.ВР., 2Л., ЕД.Ч., Ж.Р. = беше цвръкнала
| МИН.ПРЕД.ВР., 2Л., ЕД.Ч., СР.Р. = беше цвръкнало
| МИН.ПРЕД.ВР., 2Л., МН.Ч. = бяхте цвръкнали
| МИН.ПРЕД.ВР., 3Л., ЕД.Ч., М.Р. = беше цвръкнал
| МИН.ПРЕД.ВР., 3Л., ЕД.Ч., Ж.Р. = беше цвръкнала
| МИН.ПРЕД.ВР., 3Л., ЕД.Ч., СР.Р. = беше цвръкнало
| МИН.ПРЕД.ВР., 3Л., МН.Ч. = бяха цвръкнали
| БЪД.ВР., 1Л., ЕД.Ч. = ще цвръкна
| БЪД.ВР., 1Л., МН.Ч. = ще цвръкнем
| БЪД.ВР., 2Л., ЕД.Ч. = ще цвръкнеш
| БЪД.ВР., 2Л., МН.Ч. = ще цвръкнете
| БЪД.ВР., 3Л., ЕД.Ч. = ще цвръкне
| БЪД.ВР., 3Л., МН.Ч. = ще цвръкнат
| БЪД.ПРЕД.ВР., 1Л., ЕД.Ч., М.Р. = ще съм цвръкнал
| БЪД.ПРЕД.ВР., 1Л., ЕД.Ч., Ж.Р. = ще съм цвръкнала
| БЪД.ПРЕД.ВР., 1Л., ЕД.Ч., СР.Р. = ще съм цвръкнало
| БЪД.ПРЕД.ВР., 1Л., МН.Ч. = ще сме цвръкнали
| БЪД.ПРЕД.ВР., 2Л., ЕД.Ч., М.Р. = ще си цвръкнал
| БЪД.ПРЕД.ВР., 2Л., ЕД.Ч., Ж.Р. = ще си цвръкнала
| БЪД.ПРЕД.ВР., 2Л., ЕД.Ч., СР.Р. = ще си цвръкнало
| БЪД.ПРЕД.ВР., 2Л., МН.Ч. = ще сте цвръкнали
| БЪД.ПРЕД.ВР., 3Л., ЕД.Ч., М.Р. = ще е цвръкнал
| БЪД.ПРЕД.ВР., 3Л., ЕД.Ч., Ж.Р. = ще е цвръкнала
| БЪД.ПРЕД.ВР., 3Л., ЕД.Ч., СР.Р. = ще е цвръкнало
| БЪД.ПРЕД.ВР., 3Л., МН.Ч. = ще са цвръкнали
| БЪД.ВР. В МИН., 1Л., ЕД.Ч. = щях да цвръкна
| БЪД.ВР. В МИН., 1Л., МН.Ч. = щяхме да цвръкнем
| БЪД.ВР. В МИН., 2Л., ЕД.Ч. = щеше да цвръкнеш
| БЪД.ВР. В МИН., 2Л., МН.Ч. = щяхте да цвръкнете
| БЪД.ВР. В МИН., 3Л., ЕД.Ч. = щеше да цвръкне
| БЪД.ВР. В МИН., 3Л., МН.Ч. = щяха да цвръкнат
| БЪД.ПРЕД.ВР. В МИН., 1Л., ЕД.Ч., М.Р. = щях да съм цвръкнал
| БЪД.ПРЕД.ВР. В МИН., 1Л., ЕД.Ч., Ж.Р. = щях да съм цвръкнала
| БЪД.ПРЕД.ВР. В МИН., 1Л., ЕД.Ч., СР.Р. = щях да съм цвръкнало
| БЪД.ПРЕД.ВР. В МИН., 1Л., МН.Ч. = щяхме да сме цвръкнали
| БЪД.ПРЕД.ВР. В МИН., 2Л., ЕД.Ч., М.Р. = щеше да си цвръкнал
| БЪД.ПРЕД.ВР. В МИН., 2Л., ЕД.Ч., Ж.Р. = щеше да си цвръкнала
| БЪД.ПРЕД.ВР. В МИН., 2Л., ЕД.Ч., СР.Р. = щеше да си цвръкнало
| БЪД.ПРЕД.ВР. В МИН., 2Л., МН.Ч. = щяхте да сте цвръкнали
| БЪД.ПРЕД.ВР. В МИН., 3Л., ЕД.Ч., М.Р. = щеше да е цвръкнал
| БЪД.ПРЕД.ВР. В МИН., 3Л., ЕД.Ч., Ж.Р. = щеше да е цвръкнала
| БЪД.ПРЕД.ВР. В МИН., 3Л., ЕД.Ч., СР.Р. = щеше да е цвръкнало
| БЪД.ПРЕД.ВР. В МИН., 3Л., МН.Ч. = щяха да са цвръкнали
| ПР.НАКЛ., СЕГ.ВР., 1Л., ЕД.Ч., М.Р. = цвръкнел съм
| ПР.НАКЛ., СЕГ.ВР., 1Л., ЕД.Ч., Ж.Р. = цвръкнела съм
| ПР.НАКЛ., СЕГ.ВР., 1Л., ЕД.Ч., СР.Р. = цвръкнело съм
| ПР.НАКЛ., СЕГ.ВР., 1Л., МН.Ч. = цвръкнели сме
| ПР.НАКЛ., СЕГ.ВР., 2Л., ЕД.Ч., М.Р. = цвръкнел си
| ПР.НАКЛ., СЕГ.ВР., 2Л., ЕД.Ч., Ж.Р. = цвръкнела си
| ПР.НАКЛ., СЕГ.ВР., 2Л., ЕД.Ч., СР.Р. = цвръкнело си
| ПР.НАКЛ., СЕГ.ВР., 2Л., МН.Ч. = цвръкнели сте
| ПР.НАКЛ., СЕГ.ВР., 3Л., ЕД.Ч., М.Р. = цвръкнел (е)
| ПР.НАКЛ., СЕГ.ВР., 3Л., ЕД.Ч., Ж.Р. = цвръкнела (е)
| ПР.НАКЛ., СЕГ.ВР., 3Л., ЕД.Ч., СР.Р. = цвръкнело (е)
| ПР.НАКЛ., СЕГ.ВР., 3Л., МН.Ч. = цвръкнели (са)
| ПР.НАКЛ., МИН.СВ.ВР., 1Л., ЕД.Ч., М.Р. = цвръкнал съм
| ПР.НАКЛ., МИН.СВ.ВР., 1Л., ЕД.Ч., Ж.Р. = цвръкнала съм
| ПР.НАКЛ., МИН.СВ.ВР., 1Л., ЕД.Ч., СР.Р. = цвръкнало съм
| ПР.НАКЛ., МИН.СВ.ВР., 1Л., МН.Ч. = цвръкнали сме
| ПР.НАКЛ., МИН.СВ.ВР., 2Л., ЕД.Ч., М.Р. = цвръкнал си
| ПР.НАКЛ., МИН.СВ.ВР., 2Л., ЕД.Ч., Ж.Р. = цвръкнала си
| ПР.НАКЛ., МИН.СВ.ВР., 2Л., ЕД.Ч., СР.Р. = цвръкнало си
| ПР.НАКЛ., МИН.СВ.ВР., 2Л., МН.Ч. = цвръкнали сте
| ПР.НАКЛ., МИН.СВ.ВР., 3Л., ЕД.Ч., М.Р. = цвръкнал (е)
| ПР.НАКЛ., МИН.СВ.ВР., 3Л., ЕД.Ч., Ж.Р. = цвръкнала (е)
| ПР.НАКЛ., МИН.СВ.ВР., 3Л., ЕД.Ч., СР.Р. = цвръкнало (е)
| ПР.НАКЛ., МИН.СВ.ВР., 3Л., МН.Ч. = цвръкнали (са)
| ПР.НАКЛ., МИН.НЕОПР.ВР., 1Л., ЕД.Ч., М.Р. = бил съм цвръкнал
| ПР.НАКЛ., МИН.НЕОПР.ВР., 1Л., ЕД.Ч., Ж.Р. = била съм цвръкнала
| ПР.НАКЛ., МИН.НЕОПР.ВР., 1Л., ЕД.Ч., СР.Р. = било съм цвръкнало
| ПР.НАКЛ., МИН.НЕОПР.ВР., 1Л., МН.Ч. = били сме цвръкнали
| ПР.НАКЛ., МИН.НЕОПР.ВР., 2Л., ЕД.Ч., М.Р. = бил си цвръкнал
| ПР.НАКЛ., МИН.НЕОПР.ВР., 2Л., ЕД.Ч., Ж.Р. = била си цвръкнала
| ПР.НАКЛ., МИН.НЕОПР.ВР., 2Л., ЕД.Ч., СР.Р. = било си цвръкнало
| ПР.НАКЛ., МИН.НЕОПР.ВР., 2Л., МН.Ч. = били сте цвръкнали
| ПР.НАКЛ., МИН.НЕОПР.ВР., 3Л., ЕД.Ч., М.Р. = бил (е) цвръкнал
| ПР.НАКЛ., МИН.НЕОПР.ВР., 3Л., ЕД.Ч., Ж.Р. = била (е) цвръкнала
| ПР.НАКЛ., МИН.НЕОПР.ВР., 3Л., ЕД.Ч., СР.Р. = било (е) цвръкнало
| ПР.НАКЛ., МИН.НЕОПР.ВР., 3Л., МН.Ч. = били (са) цвръкнали
| ПР.НАКЛ., БЪД.ВР., 1Л., ЕД.Ч., М.Р. = щял съм да цвръкна
| ПР.НАКЛ., БЪД.ВР., 1Л., ЕД.Ч., Ж.Р. = щяла съм да цвръкна
| ПР.НАКЛ., БЪД.ВР., 1Л., ЕД.Ч., СР.Р. = щяло съм да цвръкна
| ПР.НАКЛ., БЪД.ВР., 1Л., МН.Ч. = щели сме да цвръкнем
| ПР.НАКЛ., БЪД.ВР., 2Л., ЕД.Ч., М.Р. = щял си да цвръкнеш
| ПР.НАКЛ., БЪД.ВР., 2Л., ЕД.Ч., Ж.Р. = щяла си да цвръкнеш
| ПР.НАКЛ., БЪД.ВР., 2Л., ЕД.Ч., СР.Р. = щяло си да цвръкнеш
| ПР.НАКЛ., БЪД.ВР., 2Л., МН.Ч. = щели сте да цвръкнете
| ПР.НАКЛ., БЪД.ВР., 3Л., ЕД.Ч., М.Р. = щял (е) да цвръкне
| ПР.НАКЛ., БЪД.ВР., 3Л., ЕД.Ч., Ж.Р. = щяла (е) да цвръкне
| ПР.НАКЛ., БЪД.ВР., 3Л., ЕД.Ч., СР.Р. = щяло (е) да цвръкне
| ПР.НАКЛ., БЪД.ВР., 3Л., МН.Ч. = щели (са) да цвръкнат
| ПР.НАКЛ., БЪД.ПРЕД.ВР., 1Л., ЕД.Ч., М.Р. = щял съм да съм цвръкнал
| ПР.НАКЛ., БЪД.ПРЕД.ВР., 1Л., ЕД.Ч., Ж.Р. = щяла съм да съм цвръкнала
| ПР.НАКЛ., БЪД.ПРЕД.ВР., 1Л., ЕД.Ч., СР.Р. = щяло съм да съм цвръкнало
| ПР.НАКЛ., БЪД.ПРЕД.ВР., 1Л., МН.Ч. = щели сме да сме цвръкнали
| ПР.НАКЛ., БЪД.ПРЕД.ВР., 2Л., ЕД.Ч., М.Р. = щял си да си цвръкнал
| ПР.НАКЛ., БЪД.ПРЕД.ВР., 2Л., ЕД.Ч., Ж.Р. = щяла си да си цвръкнала
| ПР.НАКЛ., БЪД.ПРЕД.ВР., 2Л., ЕД.Ч., СР.Р. = щяло си да си цвръкнало
| ПР.НАКЛ., БЪД.ПРЕД.ВР., 2Л., МН.Ч. = щели сте да сте цвръкнали
| ПР.НАКЛ., БЪД.ПРЕД.ВР., 3Л., ЕД.Ч., М.Р. = щял (е) да е цвръкнал
| ПР.НАКЛ., БЪД.ПРЕД.ВР., 3Л., ЕД.Ч., Ж.Р. = щяла (е) да е цвръкнала
| ПР.НАКЛ., БЪД.ПРЕД.ВР., 3Л., ЕД.Ч., СР.Р. = щяло (е) да е цвръкнало
| ПР.НАКЛ., БЪД.ПРЕД.ВР., 3Л., МН.Ч. = щели (са) да са цвръкнали
| УСЛОВНО НАКЛОНЕНИЕ, 1Л., ЕД.Ч., М.Р. = бих цвръкнал
| УСЛОВНО НАКЛОНЕНИЕ, 1Л., ЕД.Ч., Ж.Р. = бих цвръкнала
| УСЛОВНО НАКЛОНЕНИЕ, 1Л., ЕД.Ч., СР.Р. = бих цвръкнало
| УСЛОВНО НАКЛОНЕНИЕ, 1Л., МН.Ч. = бихме цвръкнали
| УСЛОВНО НАКЛОНЕНИЕ, 2Л., ЕД.Ч., М.Р. = би цвръкнал
| УСЛОВНО НАКЛОНЕНИЕ, 2Л., ЕД.Ч., Ж.Р. = би цвръкнала
| УСЛОВНО НАКЛОНЕНИЕ, 2Л., ЕД.Ч., СР.Р. = би цвръкнало
| УСЛОВНО НАКЛОНЕНИЕ, 2Л., МН.Ч. = бихте цвръкнали
| УСЛОВНО НАКЛОНЕНИЕ, 3Л., ЕД.Ч., М.Р. = би цвръкнал
| УСЛОВНО НАКЛОНЕНИЕ, 3Л., ЕД.Ч., Ж.Р. = би цвръкнала
| УСЛОВНО НАКЛОНЕНИЕ, 3Л., ЕД.Ч., СР.Р. = би цвръкнало
| УСЛОВНО НАКЛОНЕНИЕ, 3Л., МН.Ч. = биха цвръкнали
| ПОВЕЛИТЕЛНО НАКЛОНЕНИЕ, ЕД.Ч. = цврък·ни
| ПОВЕЛИТЕЛНО НАКЛОНЕНИЕ, МН.Ч. = цврък·не·те
| МИН.СТРАД.ПРИЧ. М.Р. = цврък·нат
| МИН.СТРАД.ПРИЧ. М.Р. НЕПЪЛЕН ЧЛЕН = цврък·на·тия
| МИН.СТРАД.ПРИЧ. М.Р. ПЪЛЕН ЧЛЕН = цврък·на·ти·ят
| МИН.СТРАД.ПРИЧ. Ж.Р. = цврък·на·та
| МИН.СТРАД.ПРИЧ. Ж.Р. ЧЛЕН = цврък·на·та·та
| МИН.СТРАД.ПРИЧ. СР.Р. = цврък·на·то
| МИН.СТРАД.ПРИЧ. СР.Р. ЧЛЕН = цврък·на·то·то
| МИН.СТРАД.ПРИЧ. МН.Ч. = цврък·на·ти
| МИН.СТРАД.ПРИЧ. МН.Ч. ЧЛЕН = цврък·на·ти·те
| МИН.ДЕЯТ.СВ.ПРИЧ. М.Р. = цврък·нал
| МИН.ДЕЯТ.СВ.ПРИЧ. М.Р. НЕПЪЛЕН ЧЛЕН = цврък·на·лия
| МИН.ДЕЯТ.СВ.ПРИЧ. М.Р. ПЪЛЕН ЧЛЕН = цврък·на·ли·ят
| МИН.ДЕЯТ.СВ.ПРИЧ. Ж.Р. = цврък·на·ла
| МИН.ДЕЯТ.СВ.ПРИЧ. Ж.Р. ЧЛЕН = цврък·на·ла·та
| МИН.ДЕЯТ.СВ.ПРИЧ. СР.Р. = цврък·на·ло
| МИН.ДЕЯТ.СВ.ПРИЧ. СР.Р. ЧЛЕН = цврък·на·ло·то
| МИН.ДЕЯТ.СВ.ПРИЧ. МН.Ч. = цврък·на·ли
| МИН.ДЕЯТ.СВ.ПРИЧ. МН.Ч. ЧЛЕН = цврък·на·ли·те
| МИН.ДЕЯТ.НЕСВ.ПРИЧ. М.Р. = цврък·нел
| МИН.ДЕЯТ.НЕСВ.ПРИЧ. М.Р. НЕПЪЛЕН ЧЛЕН = цврък·не·лия
| МИН.ДЕЯТ.НЕСВ.ПРИЧ. М.Р. ПЪЛЕН ЧЛЕН = цврък·не·ли·ят
| МИН.ДЕЯТ.НЕСВ.ПРИЧ. Ж.Р. = цврък·не·ла
| МИН.ДЕЯТ.НЕСВ.ПРИЧ. Ж.Р. ЧЛЕН = цврък·не·ла·та
| МИН.ДЕЯТ.НЕСВ.ПРИЧ. СР.Р. = цврък·не·ло
| МИН.ДЕЯТ.НЕСВ.ПРИЧ. СР.Р. ЧЛЕН = цврък·не·ло·то
| МИН.ДЕЯТ.НЕСВ.ПРИЧ. МН.Ч. = цврък·не·ли
| МИН.ДЕЯТ.НЕСВ.ПРИЧ. МН.Ч. ЧЛЕН = цврък·не·ли·те
| СЕГ.ДЕЯТ.ПРИЧ. М.Р. = —
| СЕГ.ДЕЯТ.ПРИЧ. М.Р. НЕПЪЛЕН ЧЛЕН = —
| СЕГ.ДЕЯТ.ПРИЧ. М.Р. ПЪЛЕН ЧЛЕН = —
| СЕГ.ДЕЯТ.ПРИЧ. Ж.Р. = —
| СЕГ.ДЕЯТ.ПРИЧ. Ж.Р. ЧЛЕН = —
| СЕГ.ДЕЯТ.ПРИЧ. СР.Р. = —
| СЕГ.ДЕЯТ.ПРИЧ. СР.Р. ЧЛЕН = —
| СЕГ.ДЕЯТ.ПРИЧ. МН.Ч. = —
| СЕГ.ДЕЯТ.ПРИЧ. МН.Ч. ЧЛЕН = —
| ДЕЕПРИЧАСТИЕ = —
| СКРИТИ ПРЕПРАТКИ = 
[[цвръкна]],
[[цвръкнеш]],
[[цвръкне]],
[[цвръкнем]],
[[цвръкнете]],
[[цвръкнат]],
[[цвръкнах]],
[[цвръкнахме]],
[[цвръкнахте]],
[[цвръкнаха]],
[[цвръкнех]],
[[цвръкнеше]],
[[цвръкнехме]],
[[цвръкнехте]],
[[цвръкнеха]],
[[цвръкни]],
[[цвръкнал]],
[[цвръкналия]],
[[цвръкналият]],
[[цвръкнала]],
[[цвръкналата]],
[[цвръкнало]],
[[цвръкналото]],
[[цвръкнали]],
[[цвръкналите]],
[[цвръкнел]],
[[цвръкнелия]],
[[цвръкнелият]],
[[цвръкнела]],
[[цвръкнелата]],
[[цвръкнело]],
[[цвръкнелото]],
[[цвръкнели]],
[[цвръкнелите]],
[[цвръкнатия]],
[[цвръкнатият]],
[[цвръкната]],
[[цвръкнатата]],
[[цвръкнато]],
[[цвръкнатото]],
[[цвръкнати]],
[[цвръкнатите]],
[[цвръкнал съм]],
[[цвръкнала съм]],
[[цвръкнало съм]],
[[цвръкнали сме]],
[[цвръкнал си]],
[[цвръкнала си]],
[[цвръкнало си]],
[[цвръкнали сте]],
[[цвръкнал е]],
[[цвръкнала е]],
[[цвръкнало е]],
[[цвръкнали са]],
[[бях цвръкнал]],
[[бях цвръкнала]],
[[бях цвръкнало]],
[[бяхме цвръкнали]],
[[беше цвръкнал]],
[[беше цвръкнала]],
[[беше цвръкнало]],
[[бяхте цвръкнали]],
[[бяха цвръкнали]],
[[ще цвръкна]],
[[ще цвръкнем]],
[[ще цвръкнеш]],
[[ще цвръкнете]],
[[ще цвръкне]],
[[ще цвръкнат]],
[[ще съм цвръкнал]],
[[ще съм цвръкнала]],
[[ще съм цвръкнало]],
[[ще сме цвръкнали]],
[[ще си цвръкнал]],
[[ще си цвръкнала]],
[[ще си цвръкнало]],
[[ще сте цвръкнали]],
[[ще е цвръкнал]],
[[ще е цвръкнала]],
[[ще е цвръкнало]],
[[ще са цвръкнали]],
[[щях да цвръкна]],
[[щяхме да цвръкнем]],
[[щеше да цвръкнеш]],
[[щяхте да цвръкнете]],
[[щеше да цвръкне]],
[[щяха да цвръкнат]],
[[щях да съм цвръкнал]],
[[щях да съм цвръкнала]],
[[щях да съм цвръкнало]],
[[щяхме да сме цвръкнали]],
[[щеше да си цвръкнал]],
[[щеше да си цвръкнала]],
[[щеше да си цвръкнало]],
[[щяхте да сте цвръкнали]],
[[щеше да е цвръкнал]],
[[щеше да е цвръкнала]],
[[щеше да е цвръкнало]],
[[щяха да са цвръкнали]],
[[цвръкнел съм]],
[[цвръкнела съм]],
[[цвръкнело съм]],
[[цвръкнели сме]],
[[цвръкнел си]],
[[цвръкнела си]],
[[цвръкнело си]],
[[цвръкнели сте]],
[[цвръкнел е]],
[[цвръкнела е]],
[[цвръкнело е]],
[[цвръкнели са]],
[[бил съм цвръкнал]],
[[била съм цвръкнала]],
[[било съм цвръкнало]],
[[били сме цвръкнали]],
[[бил си цвръкнал]],
[[била си цвръкнала]],
[[било си цвръкнало]],
[[били сте цвръкнали]],
[[бил е цвръкнал]],
[[била е цвръкнала]],
[[било е цвръкнало]],
[[били са цвръкнали]],
[[щял съм да цвръкна]],
[[щяла съм да цвръкна]],
[[щяло съм да цвръкна]],
[[щели сме да цвръкнем]],
[[щял си да цвръкнеш]],
[[щяла си да цвръкнеш]],
[[щяло си да цвръкнеш]],
[[щели сте да цвръкнете]],
[[щял да цвръкне]],
[[щяла да цвръкне]],
[[щяло да цвръкне]],
[[щели да цвръкнат]],
[[щял е да цвръкне]],
[[щяла е да цвръкне]],
[[щяло е да цвръкне]],
[[щели са да цвръкнат]],
[[щял съм да съм цвръкнал]],
[[щяла съм да съм цвръкнала]],
[[щяло съм да съм цвръкнало]],
[[щели сме да сме цвръкнали]],
[[щял си да си цвръкнал]],
[[щяла си да си цвръкнала]],
[[щяло си да си цвръкнало]],
[[щели сте да сте цвръкнали]],
[[щял да е цвръкнал]],
[[щяла да е цвръкнала]],
[[щяло да е цвръкнало]],
[[щели да са цвръкнали]],
[[щял е да е цвръкнал]],
[[щяла е да е цвръкнала]],
[[щяло е да е цвръкнало]],
[[щели са да са цвръкнали]],
[[бих цвръкнал]],
[[бих цвръкнала]],
[[бих цвръкнало]],
[[бихме цвръкнали]],
[[би цвръкнал]],
[[би цвръкнала]],
[[би цвръкнало]],
[[бихте цвръкнали]],
[[биха цвръкнали]],
}}</text>
      <sha1>3g6bfqf7pr7hbu8xpevj95fy2dz5roa</sha1>
    </revision>
  </page>
  <page>
    <title>Шаблон:Словоформи/цвъкам</title>
    <ns>10</ns>
    <id>568973</id>
    <revision>
      <id>600953</id>
      <timestamp>2005-05-12T11:44:19Z</timestamp>
      <contributor>
        <username>Bgbot</username>
        <id>83</id>
      </contributor>
      <comment>Борислав: Шаблон със словоформи</comment>
      <model>wikitext</model>
      <format>text/x-wiki</format>
      <text bytes="19112" xml:space="preserve">{{Шаблон:Словоформи/Глагол|
  ОСНОВНА ФОРМА = цвъкам
| СЕГ.ВР., 1Л., ЕД.Ч. = цвъ·кам
| СЕГ.ВР., 1Л., МН.Ч. = цвъ·ка·ме
| СЕГ.ВР., 2Л., ЕД.Ч. = цвъ·каш
| СЕГ.ВР., 2Л., МН.Ч. = цвъ·ка·те
| СЕГ.ВР., 3Л., ЕД.Ч. = цвъ·ка
| СЕГ.ВР., 3Л., МН.Ч. = цвъ·кат
| МИН.СВ.ВР., 1Л., ЕД.Ч. = цвъ·ках
| МИН.СВ.ВР., 1Л., МН.Ч. = цвъ·ках·ме
| МИН.СВ.ВР., 2Л., ЕД.Ч. = цвъ·ка
| МИН.СВ.ВР., 2Л., МН.Ч. = цвъ·ках·те
| МИН.СВ.ВР., 3Л., ЕД.Ч. = цвъ·ка
| МИН.СВ.ВР., 3Л., МН.Ч. = цвъ·ка·ха
| МИН.НЕСВ.ВР., 1Л., ЕД.Ч. = цвъ·ках
| МИН.НЕСВ.ВР., 1Л., МН.Ч. = цвъ·ках·ме
| МИН.НЕСВ.ВР., 2Л., ЕД.Ч. = цвъ·ка·ше
| МИН.НЕСВ.ВР., 2Л., МН.Ч. = цвъ·ках·те
| МИН.НЕСВ.ВР., 3Л., ЕД.Ч. = цвъ·ка·ше
| МИН.НЕСВ.ВР., 3Л., МН.Ч. = цвъ·ка·ха
| МИН.НЕОПР.ВР., 1Л., ЕД.Ч., М.Р. = цвъкал съм
| МИН.НЕОПР.ВР., 1Л., ЕД.Ч., Ж.Р. = цвъкала съм
| МИН.НЕОПР.ВР., 1Л., ЕД.Ч., СР.Р. = цвъкало съм
| МИН.НЕОПР.ВР., 1Л., МН.Ч. = цвъкали сме
| МИН.НЕОПР.ВР., 2Л., ЕД.Ч., М.Р. = цвъкал си
| МИН.НЕОПР.ВР., 2Л., ЕД.Ч., Ж.Р. = цвъкала си
| МИН.НЕОПР.ВР., 2Л., ЕД.Ч., СР.Р. = цвъкало си
| МИН.НЕОПР.ВР., 2Л., МН.Ч. = цвъкали сте
| МИН.НЕОПР.ВР., 3Л., ЕД.Ч., М.Р. = цвъкал е
| МИН.НЕОПР.ВР., 3Л., ЕД.Ч., Ж.Р. = цвъкала е
| МИН.НЕОПР.ВР., 3Л., ЕД.Ч., СР.Р. = цвъкало е
| МИН.НЕОПР.ВР., 3Л., МН.Ч. = цвъкали са
| МИН.ПРЕД.ВР., 1Л., ЕД.Ч., М.Р. = бях цвъкал
| МИН.ПРЕД.ВР., 1Л., ЕД.Ч., Ж.Р. = бях цвъкала
| МИН.ПРЕД.ВР., 1Л., ЕД.Ч., СР.Р. = бях цвъкало
| МИН.ПРЕД.ВР., 1Л., МН.Ч. = бяхме цвъкали
| МИН.ПРЕД.ВР., 2Л., ЕД.Ч., М.Р. = беше цвъкал
| МИН.ПРЕД.ВР., 2Л., ЕД.Ч., Ж.Р. = беше цвъкала
| МИН.ПРЕД.ВР., 2Л., ЕД.Ч., СР.Р. = беше цвъкало
| МИН.ПРЕД.ВР., 2Л., МН.Ч. = бяхте цвъкали
| МИН.ПРЕД.ВР., 3Л., ЕД.Ч., М.Р. = беше цвъкал
| МИН.ПРЕД.ВР., 3Л., ЕД.Ч., Ж.Р. = беше цвъкала
| МИН.ПРЕД.ВР., 3Л., ЕД.Ч., СР.Р. = беше цвъкало
| МИН.ПРЕД.ВР., 3Л., МН.Ч. = бяха цвъкали
| БЪД.ВР., 1Л., ЕД.Ч. = ще цвъкам
| БЪД.ВР., 1Л., МН.Ч. = ще цвъкаме
| БЪД.ВР., 2Л., ЕД.Ч. = ще цвъкаш
| БЪД.ВР., 2Л., МН.Ч. = ще цвъкате
| БЪД.ВР., 3Л., ЕД.Ч. = ще цвъка
| БЪД.ВР., 3Л., МН.Ч. = ще цвъкат
| БЪД.ПРЕД.ВР., 1Л., ЕД.Ч., М.Р. = ще съм цвъкал
| БЪД.ПРЕД.ВР., 1Л., ЕД.Ч., Ж.Р. = ще съм цвъкала
| БЪД.ПРЕД.ВР., 1Л., ЕД.Ч., СР.Р. = ще съм цвъкало
| БЪД.ПРЕД.ВР., 1Л., МН.Ч. = ще сме цвъкали
| БЪД.ПРЕД.ВР., 2Л., ЕД.Ч., М.Р. = ще си цвъкал
| БЪД.ПРЕД.ВР., 2Л., ЕД.Ч., Ж.Р. = ще си цвъкала
| БЪД.ПРЕД.ВР., 2Л., ЕД.Ч., СР.Р. = ще си цвъкало
| БЪД.ПРЕД.ВР., 2Л., МН.Ч. = ще сте цвъкали
| БЪД.ПРЕД.ВР., 3Л., ЕД.Ч., М.Р. = ще е цвъкал
| БЪД.ПРЕД.ВР., 3Л., ЕД.Ч., Ж.Р. = ще е цвъкала
| БЪД.ПРЕД.ВР., 3Л., ЕД.Ч., СР.Р. = ще е цвъкало
| БЪД.ПРЕД.ВР., 3Л., МН.Ч. = ще са цвъкали
| БЪД.ВР. В МИН., 1Л., ЕД.Ч. = щях да цвъкам
| БЪД.ВР. В МИН., 1Л., МН.Ч. = щяхме да цвъкаме
| БЪД.ВР. В МИН., 2Л., ЕД.Ч. = щеше да цвъкаш
| БЪД.ВР. В МИН., 2Л., МН.Ч. = щяхте да цвъкате
| БЪД.ВР. В МИН., 3Л., ЕД.Ч. = щеше да цвъка
| БЪД.ВР. В МИН., 3Л., МН.Ч. = щяха да цвъкат
| БЪД.ПРЕД.ВР. В МИН., 1Л., ЕД.Ч., М.Р. = щях да съм цвъкал
| БЪД.ПРЕД.ВР. В МИН., 1Л., ЕД.Ч., Ж.Р. = щях да съм цвъкала
| БЪД.ПРЕД.ВР. В МИН., 1Л., ЕД.Ч., СР.Р. = щях да съм цвъкало
| БЪД.ПРЕД.ВР. В МИН., 1Л., МН.Ч. = щяхме да сме цвъкали
| БЪД.ПРЕД.ВР. В МИН., 2Л., ЕД.Ч., М.Р. = щеше да си цвъкал
| БЪД.ПРЕД.ВР. В МИН., 2Л., ЕД.Ч., Ж.Р. = щеше да си цвъкала
| БЪД.ПРЕД.ВР. В МИН., 2Л., ЕД.Ч., СР.Р. = щеше да си цвъкало
| БЪД.ПРЕД.ВР. В МИН., 2Л., МН.Ч. = щяхте да сте цвъкали
| БЪД.ПРЕД.ВР. В МИН., 3Л., ЕД.Ч., М.Р. = щеше да е цвъкал
| БЪД.ПРЕД.ВР. В МИН., 3Л., ЕД.Ч., Ж.Р. = щеше да е цвъкала
| БЪД.ПРЕД.ВР. В МИН., 3Л., ЕД.Ч., СР.Р. = щеше да е цвъкало
| БЪД.ПРЕД.ВР. В МИН., 3Л., МН.Ч. = щяха да са цвъкали
| ПР.НАКЛ., СЕГ.ВР., 1Л., ЕД.Ч., М.Р. = цвъкал съм
| ПР.НАКЛ., СЕГ.ВР., 1Л., ЕД.Ч., Ж.Р. = цвъкала съм
| ПР.НАКЛ., СЕГ.ВР., 1Л., ЕД.Ч., СР.Р. = цвъкало съм
| ПР.НАКЛ., СЕГ.ВР., 1Л., МН.Ч. = цвъкали сме
| ПР.НАКЛ., СЕГ.ВР., 2Л., ЕД.Ч., М.Р. = цвъкал си
| ПР.НАКЛ., СЕГ.ВР., 2Л., ЕД.Ч., Ж.Р. = цвъкала си
| ПР.НАКЛ., СЕГ.ВР., 2Л., ЕД.Ч., СР.Р. = цвъкало си
| ПР.НАКЛ., СЕГ.ВР., 2Л., МН.Ч. = цвъкали сте
| ПР.НАКЛ., СЕГ.ВР., 3Л., ЕД.Ч., М.Р. = цвъкал (е)
| ПР.НАКЛ., СЕГ.ВР., 3Л., ЕД.Ч., Ж.Р. = цвъкала (е)
| ПР.НАКЛ., СЕГ.ВР., 3Л., ЕД.Ч., СР.Р. = цвъкало (е)
| ПР.НАКЛ., СЕГ.ВР., 3Л., МН.Ч. = цвъкали (са)
| ПР.НАКЛ., МИН.СВ.ВР., 1Л., ЕД.Ч., М.Р. = цвъкал съм
| ПР.НАКЛ., МИН.СВ.ВР., 1Л., ЕД.Ч., Ж.Р. = цвъкала съм
| ПР.НАКЛ., МИН.СВ.ВР., 1Л., ЕД.Ч., СР.Р. = цвъкало съм
| ПР.НАКЛ., МИН.СВ.ВР., 1Л., МН.Ч. = цвъкали сме
| ПР.НАКЛ., МИН.СВ.ВР., 2Л., ЕД.Ч., М.Р. = цвъкал си
| ПР.НАКЛ., МИН.СВ.ВР., 2Л., ЕД.Ч., Ж.Р. = цвъкала си
| ПР.НАКЛ., МИН.СВ.ВР., 2Л., ЕД.Ч., СР.Р. = цвъкало си
| ПР.НАКЛ., МИН.СВ.ВР., 2Л., МН.Ч. = цвъкали сте
| ПР.НАКЛ., МИН.СВ.ВР., 3Л., ЕД.Ч., М.Р. = цвъкал (е)
| ПР.НАКЛ., МИН.СВ.ВР., 3Л., ЕД.Ч., Ж.Р. = цвъкала (е)
| ПР.НАКЛ., МИН.СВ.ВР., 3Л., ЕД.Ч., СР.Р. = цвъкало (е)
| ПР.НАКЛ., МИН.СВ.ВР., 3Л., МН.Ч. = цвъкали (са)
| ПР.НАКЛ., МИН.НЕОПР.ВР., 1Л., ЕД.Ч., М.Р. = бил съм цвъкал
| ПР.НАКЛ., МИН.НЕОПР.ВР., 1Л., ЕД.Ч., Ж.Р. = била съм цвъкала
| ПР.НАКЛ., МИН.НЕОПР.ВР., 1Л., ЕД.Ч., СР.Р. = било съм цвъкало
| ПР.НАКЛ., МИН.НЕОПР.ВР., 1Л., МН.Ч. = били сме цвъкали
| ПР.НАКЛ., МИН.НЕОПР.ВР., 2Л., ЕД.Ч., М.Р. = бил си цвъкал
| ПР.НАКЛ., МИН.НЕОПР.ВР., 2Л., ЕД.Ч., Ж.Р. = била си цвъкала
| ПР.НАКЛ., МИН.НЕОПР.ВР., 2Л., ЕД.Ч., СР.Р. = било си цвъкало
| ПР.НАКЛ., МИН.НЕОПР.ВР., 2Л., МН.Ч. = били сте цвъкали
| ПР.НАКЛ., МИН.НЕОПР.ВР., 3Л., ЕД.Ч., М.Р. = бил (е) цвъкал
| ПР.НАКЛ., МИН.НЕОПР.ВР., 3Л., ЕД.Ч., Ж.Р. = била (е) цвъкала
| ПР.НАКЛ., МИН.НЕОПР.ВР., 3Л., ЕД.Ч., СР.Р. = било (е) цвъкало
| ПР.НАКЛ., МИН.НЕОПР.ВР., 3Л., МН.Ч. = били (са) цвъкали
| ПР.НАКЛ., БЪД.ВР., 1Л., ЕД.Ч., М.Р. = щял съм да цвъкам
| ПР.НАКЛ., БЪД.ВР., 1Л., ЕД.Ч., Ж.Р. = щяла съм да цвъкам
| ПР.НАКЛ., БЪД.ВР., 1Л., ЕД.Ч., СР.Р. = щяло съм да цвъкам
| ПР.НАКЛ., БЪД.ВР., 1Л., МН.Ч. = щели сме да цвъкаме
| ПР.НАКЛ., БЪД.ВР., 2Л., ЕД.Ч., М.Р. = щял си да цвъкаш
| ПР.НАКЛ., БЪД.ВР., 2Л., ЕД.Ч., Ж.Р. = щяла си да цвъкаш
| ПР.НАКЛ., БЪД.ВР., 2Л., ЕД.Ч., СР.Р. = щяло си да цвъкаш
| ПР.НАКЛ., БЪД.ВР., 2Л., МН.Ч. = щели сте да цвъкате
| ПР.НАКЛ., БЪД.ВР., 3Л., ЕД.Ч., М.Р. = щял (е) да цвъка
| ПР.НАКЛ., БЪД.ВР., 3Л., ЕД.Ч., Ж.Р. = щяла (е) да цвъка
| ПР.НАКЛ., БЪД.ВР., 3Л., ЕД.Ч., СР.Р. = щяло (е) да цвъка
| ПР.НАКЛ., БЪД.ВР., 3Л., МН.Ч. = щели (са) да цвъкат
| ПР.НАКЛ., БЪД.ПРЕД.ВР., 1Л., ЕД.Ч., М.Р. = щял съм да съм цвъкал
| ПР.НАКЛ., БЪД.ПРЕД.ВР., 1Л., ЕД.Ч., Ж.Р. = щяла съм да съм цвъкала
| ПР.НАКЛ., БЪД.ПРЕД.ВР., 1Л., ЕД.Ч., СР.Р. = щяло съм да съм цвъкало
| ПР.НАКЛ., БЪД.ПРЕД.ВР., 1Л., МН.Ч. = щели сме да сме цвъкали
| ПР.НАКЛ., БЪД.ПРЕД.ВР., 2Л., ЕД.Ч., М.Р. = щял си да си цвъкал
| ПР.НАКЛ., БЪД.ПРЕД.ВР., 2Л., ЕД.Ч., Ж.Р. = щяла си да си цвъкала
| ПР.НАКЛ., БЪД.ПРЕД.ВР., 2Л., ЕД.Ч., СР.Р. = щяло си да си цвъкало
| ПР.НАКЛ., БЪД.ПРЕД.ВР., 2Л., МН.Ч. = щели сте да сте цвъкали
| ПР.НАКЛ., БЪД.ПРЕД.ВР., 3Л., ЕД.Ч., М.Р. = щял (е) да е цвъкал
| ПР.НАКЛ., БЪД.ПРЕД.ВР., 3Л., ЕД.Ч., Ж.Р. = щяла (е) да е цвъкала
| ПР.НАКЛ., БЪД.ПРЕД.ВР., 3Л., ЕД.Ч., СР.Р. = щяло (е) да е цвъкало
| ПР.НАКЛ., БЪД.ПРЕД.ВР., 3Л., МН.Ч. = щели (са) да са цвъкали
| УСЛОВНО НАКЛОНЕНИЕ, 1Л., ЕД.Ч., М.Р. = бих цвъкал
| УСЛОВНО НАКЛОНЕНИЕ, 1Л., ЕД.Ч., Ж.Р. = бих цвъкала
| УСЛОВНО НАКЛОНЕНИЕ, 1Л., ЕД.Ч., СР.Р. = бих цвъкало
| УСЛОВНО НАКЛОНЕНИЕ, 1Л., МН.Ч. = бихме цвъкали
| УСЛОВНО НАКЛОНЕНИЕ, 2Л., ЕД.Ч., М.Р. = би цвъкал
| УСЛОВНО НАКЛОНЕНИЕ, 2Л., ЕД.Ч., Ж.Р. = би цвъкала
| УСЛОВНО НАКЛОНЕНИЕ, 2Л., ЕД.Ч., СР.Р. = би цвъкало
| УСЛОВНО НАКЛОНЕНИЕ, 2Л., МН.Ч. = бихте цвъкали
| УСЛОВНО НАКЛОНЕНИЕ, 3Л., ЕД.Ч., М.Р. = би цвъкал
| УСЛОВНО НАКЛОНЕНИЕ, 3Л., ЕД.Ч., Ж.Р. = би цвъкала
| УСЛОВНО НАКЛОНЕНИЕ, 3Л., ЕД.Ч., СР.Р. = би цвъкало
| УСЛОВНО НАКЛОНЕНИЕ, 3Л., МН.Ч. = биха цвъкали
| ПОВЕЛИТЕЛНО НАКЛОНЕНИЕ, ЕД.Ч. = цвъ·кай
| ПОВЕЛИТЕЛНО НАКЛОНЕНИЕ, МН.Ч. = цвъ·кай·те
| МИН.СТРАД.ПРИЧ. М.Р. = цвъ·кан
| МИН.СТРАД.ПРИЧ. М.Р. НЕПЪЛЕН ЧЛЕН = цвъ·ка·ния
| МИН.СТРАД.ПРИЧ. М.Р. ПЪЛЕН ЧЛЕН = цвъ·ка·ни·ят
| МИН.СТРАД.ПРИЧ. Ж.Р. = цвъ·ка·на
| МИН.СТРАД.ПРИЧ. Ж.Р. ЧЛЕН = цвъ·ка·на·та
| МИН.СТРАД.ПРИЧ. СР.Р. = цвъ·ка·но
| МИН.СТРАД.ПРИЧ. СР.Р. ЧЛЕН = цвъ·ка·но·то
| МИН.СТРАД.ПРИЧ. МН.Ч. = цвъ·ка·ни
| МИН.СТРАД.ПРИЧ. МН.Ч. ЧЛЕН = цвъ·ка·ни·те
| МИН.ДЕЯТ.СВ.ПРИЧ. М.Р. = цвъ·кал
| МИН.ДЕЯТ.СВ.ПРИЧ. М.Р. НЕПЪЛЕН ЧЛЕН = цвъ·ка·лия
| МИН.ДЕЯТ.СВ.ПРИЧ. М.Р. ПЪЛЕН ЧЛЕН = цвъ·ка·ли·ят
| МИН.ДЕЯТ.СВ.ПРИЧ. Ж.Р. = цвъ·ка·ла
| МИН.ДЕЯТ.СВ.ПРИЧ. Ж.Р. ЧЛЕН = цвъ·ка·ла·та
| МИН.ДЕЯТ.СВ.ПРИЧ. СР.Р. = цвъ·ка·ло
| МИН.ДЕЯТ.СВ.ПРИЧ. СР.Р. ЧЛЕН = цвъ·ка·ло·то
| МИН.ДЕЯТ.СВ.ПРИЧ. МН.Ч. = цвъ·ка·ли
| МИН.ДЕЯТ.СВ.ПРИЧ. МН.Ч. ЧЛЕН = цвъ·ка·ли·те
| МИН.ДЕЯТ.НЕСВ.ПРИЧ. М.Р. = цвъ·кал
| МИН.ДЕЯТ.НЕСВ.ПРИЧ. М.Р. НЕПЪЛЕН ЧЛЕН = цвъ·ка·лия
| МИН.ДЕЯТ.НЕСВ.ПРИЧ. М.Р. ПЪЛЕН ЧЛЕН = цвъ·ка·ли·ят
| МИН.ДЕЯТ.НЕСВ.ПРИЧ. Ж.Р. = цвъ·ка·ла
| МИН.ДЕЯТ.НЕСВ.ПРИЧ. Ж.Р. ЧЛЕН = цвъ·ка·ла·та
| МИН.ДЕЯТ.НЕСВ.ПРИЧ. СР.Р. = цвъ·ка·ло
| МИН.ДЕЯТ.НЕСВ.ПРИЧ. СР.Р. ЧЛЕН = цвъ·ка·ло·то
| МИН.ДЕЯТ.НЕСВ.ПРИЧ. МН.Ч. = цвъ·ка·ли
| МИН.ДЕЯТ.НЕСВ.ПРИЧ. МН.Ч. ЧЛЕН = цвъ·ка·ли·те
| СЕГ.ДЕЯТ.ПРИЧ. М.Р. = цвъ·кащ
| СЕГ.ДЕЯТ.ПРИЧ. М.Р. НЕПЪЛЕН ЧЛЕН = цвъ·ка·щия
| СЕГ.ДЕЯТ.ПРИЧ. М.Р. ПЪЛЕН ЧЛЕН = цвъ·ка·щи·ят
| СЕГ.ДЕЯТ.ПРИЧ. Ж.Р. = цвъ·ка·ща
| СЕГ.ДЕЯТ.ПРИЧ. Ж.Р. ЧЛЕН = цвъ·ка·ща·та
| СЕГ.ДЕЯТ.ПРИЧ. СР.Р. = цвъ·ка·що
| СЕГ.ДЕЯТ.ПРИЧ. СР.Р. ЧЛЕН = цвъ·ка·що·то
| СЕГ.ДЕЯТ.ПРИЧ. МН.Ч. = цвъ·ка·щи
| СЕГ.ДЕЯТ.ПРИЧ. МН.Ч. ЧЛЕН = цвъ·ка·щи·те
| ДЕЕПРИЧАСТИЕ = цвъ·кай·ки
| СКРИТИ ПРЕПРАТКИ = 
[[цвъкам]],
[[цвъкаш]],
[[цвъка]],
[[цвъкаме]],
[[цвъкате]],
[[цвъкат]],
[[цвъках]],
[[цвъкахме]],
[[цвъкахте]],
[[цвъкаха]],
[[цвъкаше]],
[[цвъкай]],
[[цвъкайте]],
[[цвъкал]],
[[цвъкалия]],
[[цвъкалият]],
[[цвъкала]],
[[цвъкалата]],
[[цвъкало]],
[[цвъкалото]],
[[цвъкали]],
[[цвъкалите]],
[[цвъкан]],
[[цвъкания]],
[[цвъканият]],
[[цвъкана]],
[[цвъканата]],
[[цвъкано]],
[[цвъканото]],
[[цвъкани]],
[[цвъканите]],
[[цвъкащ]],
[[цвъкащия]],
[[цвъкащият]],
[[цвъкаща]],
[[цвъкащата]],
[[цвъкащо]],
[[цвъкащото]],
[[цвъкащи]],
[[цвъкащите]],
[[цвъкайки]],
[[цвъкал съм]],
[[цвъкала съм]],
[[цвъкало съм]],
[[цвъкали сме]],
[[цвъкал си]],
[[цвъкала си]],
[[цвъкало си]],
[[цвъкали сте]],
[[цвъкал е]],
[[цвъкала е]],
[[цвъкало е]],
[[цвъкали са]],
[[бях цвъкал]],
[[бях цвъкала]],
[[бях цвъкало]],
[[бяхме цвъкали]],
[[беше цвъкал]],
[[беше цвъкала]],
[[беше цвъкало]],
[[бяхте цвъкали]],
[[бяха цвъкали]],
[[ще цвъкам]],
[[ще цвъкаме]],
[[ще цвъкаш]],
[[ще цвъкате]],
[[ще цвъка]],
[[ще цвъкат]],
[[ще съм цвъкал]],
[[ще съм цвъкала]],
[[ще съм цвъкало]],
[[ще сме цвъкали]],
[[ще си цвъкал]],
[[ще си цвъкала]],
[[ще си цвъкало]],
[[ще сте цвъкали]],
[[ще е цвъкал]],
[[ще е цвъкала]],
[[ще е цвъкало]],
[[ще са цвъкали]],
[[щях да цвъкам]],
[[щяхме да цвъкаме]],
[[щеше да цвъкаш]],
[[щяхте да цвъкате]],
[[щеше да цвъка]],
[[щяха да цвъкат]],
[[щях да съм цвъкал]],
[[щях да съм цвъкала]],
[[щях да съм цвъкало]],
[[щяхме да сме цвъкали]],
[[щеше да си цвъкал]],
[[щеше да си цвъкала]],
[[щеше да си цвъкало]],
[[щяхте да сте цвъкали]],
[[щеше да е цвъкал]],
[[щеше да е цвъкала]],
[[щеше да е цвъкало]],
[[щяха да са цвъкали]],
[[бил съм цвъкал]],
[[била съм цвъкала]],
[[било съм цвъкало]],
[[били сме цвъкали]],
[[бил си цвъкал]],
[[била си цвъкала]],
[[било си цвъкало]],
[[били сте цвъкали]],
[[бил е цвъкал]],
[[била е цвъкала]],
[[било е цвъкало]],
[[били са цвъкали]],
[[щял съм да цвъкам]],
[[щяла съм да цвъкам]],
[[щяло съм да цвъкам]],
[[щели сме да цвъкаме]],
[[щял си да цвъкаш]],
[[щяла си да цвъкаш]],
[[щяло си да цвъкаш]],
[[щели сте да цвъкате]],
[[щял да цвъка]],
[[щяла да цвъка]],
[[щяло да цвъка]],
[[щели да цвъкат]],
[[щял е да цвъка]],
[[щяла е да цвъка]],
[[щяло е да цвъка]],
[[щели са да цвъкат]],
[[щял съм да съм цвъкал]],
[[щяла съм да съм цвъкала]],
[[щяло съм да съм цвъкало]],
[[щели сме да сме цвъкали]],
[[щял си да си цвъкал]],
[[щяла си да си цвъкала]],
[[щяло си да си цвъкало]],
[[щели сте да сте цвъкали]],
[[щял да е цвъкал]],
[[щяла да е цвъкала]],
[[щяло да е цвъкало]],
[[щели да са цвъкали]],
[[щял е да е цвъкал]],
[[щяла е да е цвъкала]],
[[щяло е да е цвъкало]],
[[щели са да са цвъкали]],
[[бих цвъкал]],
[[бих цвъкала]],
[[бих цвъкало]],
[[бихме цвъкали]],
[[би цвъкал]],
[[би цвъкала]],
[[би цвъкало]],
[[бихте цвъкали]],
[[биха цвъкали]],
}}</text>
      <sha1>hcg1t0u2y19n9763a5czcqx8q7rw9bo</sha1>
    </revision>
  </page>
  <page>
    <title>Шаблон:Словоформи/цвъркам</title>
    <ns>10</ns>
    <id>568983</id>
    <revision>
      <id>600963</id>
      <timestamp>2005-05-12T11:44:48Z</timestamp>
      <contributor>
        <username>Bgbot</username>
        <id>83</id>
      </contributor>
      <comment>Борислав: Шаблон със словоформи</comment>
      <model>wikitext</model>
      <format>text/x-wiki</format>
      <text bytes="19794" xml:space="preserve">{{Шаблон:Словоформи/Глагол|
  ОСНОВНА ФОРМА = цвъркам
| СЕГ.ВР., 1Л., ЕД.Ч. = цвър·кам
| СЕГ.ВР., 1Л., МН.Ч. = цвър·ка·ме
| СЕГ.ВР., 2Л., ЕД.Ч. = цвър·каш
| СЕГ.ВР., 2Л., МН.Ч. = цвър·ка·те
| СЕГ.ВР., 3Л., ЕД.Ч. = цвър·ка
| СЕГ.ВР., 3Л., МН.Ч. = цвър·кат
| МИН.СВ.ВР., 1Л., ЕД.Ч. = цвър·ках
| МИН.СВ.ВР., 1Л., МН.Ч. = цвър·ках·ме
| МИН.СВ.ВР., 2Л., ЕД.Ч. = цвър·ка
| МИН.СВ.ВР., 2Л., МН.Ч. = цвър·ках·те
| МИН.СВ.ВР., 3Л., ЕД.Ч. = цвър·ка
| МИН.СВ.ВР., 3Л., МН.Ч. = цвър·ка·ха
| МИН.НЕСВ.ВР., 1Л., ЕД.Ч. = цвър·ках
| МИН.НЕСВ.ВР., 1Л., МН.Ч. = цвър·ках·ме
| МИН.НЕСВ.ВР., 2Л., ЕД.Ч. = цвър·ка·ше
| МИН.НЕСВ.ВР., 2Л., МН.Ч. = цвър·ках·те
| МИН.НЕСВ.ВР., 3Л., ЕД.Ч. = цвър·ка·ше
| МИН.НЕСВ.ВР., 3Л., МН.Ч. = цвър·ка·ха
| МИН.НЕОПР.ВР., 1Л., ЕД.Ч., М.Р. = цвъркал съм
| МИН.НЕОПР.ВР., 1Л., ЕД.Ч., Ж.Р. = цвъркала съм
| МИН.НЕОПР.ВР., 1Л., ЕД.Ч., СР.Р. = цвъркало съм
| МИН.НЕОПР.ВР., 1Л., МН.Ч. = цвъркали сме
| МИН.НЕОПР.ВР., 2Л., ЕД.Ч., М.Р. = цвъркал си
| МИН.НЕОПР.ВР., 2Л., ЕД.Ч., Ж.Р. = цвъркала си
| МИН.НЕОПР.ВР., 2Л., ЕД.Ч., СР.Р. = цвъркало си
| МИН.НЕОПР.ВР., 2Л., МН.Ч. = цвъркали сте
| МИН.НЕОПР.ВР., 3Л., ЕД.Ч., М.Р. = цвъркал е
| МИН.НЕОПР.ВР., 3Л., ЕД.Ч., Ж.Р. = цвъркала е
| МИН.НЕОПР.ВР., 3Л., ЕД.Ч., СР.Р. = цвъркало е
| МИН.НЕОПР.ВР., 3Л., МН.Ч. = цвъркали са
| МИН.ПРЕД.ВР., 1Л., ЕД.Ч., М.Р. = бях цвъркал
| МИН.ПРЕД.ВР., 1Л., ЕД.Ч., Ж.Р. = бях цвъркала
| МИН.ПРЕД.ВР., 1Л., ЕД.Ч., СР.Р. = бях цвъркало
| МИН.ПРЕД.ВР., 1Л., МН.Ч. = бяхме цвъркали
| МИН.ПРЕД.ВР., 2Л., ЕД.Ч., М.Р. = беше цвъркал
| МИН.ПРЕД.ВР., 2Л., ЕД.Ч., Ж.Р. = беше цвъркала
| МИН.ПРЕД.ВР., 2Л., ЕД.Ч., СР.Р. = беше цвъркало
| МИН.ПРЕД.ВР., 2Л., МН.Ч. = бяхте цвъркали
| МИН.ПРЕД.ВР., 3Л., ЕД.Ч., М.Р. = беше цвъркал
| МИН.ПРЕД.ВР., 3Л., ЕД.Ч., Ж.Р. = беше цвъркала
| МИН.ПРЕД.ВР., 3Л., ЕД.Ч., СР.Р. = беше цвъркало
| МИН.ПРЕД.ВР., 3Л., МН.Ч. = бяха цвъркали
| БЪД.ВР., 1Л., ЕД.Ч. = ще цвъркам
| БЪД.ВР., 1Л., МН.Ч. = ще цвъркаме
| БЪД.ВР., 2Л., ЕД.Ч. = ще цвъркаш
| БЪД.ВР., 2Л., МН.Ч. = ще цвъркате
| БЪД.ВР., 3Л., ЕД.Ч. = ще цвърка
| БЪД.ВР., 3Л., МН.Ч. = ще цвъркат
| БЪД.ПРЕД.ВР., 1Л., ЕД.Ч., М.Р. = ще съм цвъркал
| БЪД.ПРЕД.ВР., 1Л., ЕД.Ч., Ж.Р. = ще съм цвъркала
| БЪД.ПРЕД.ВР., 1Л., ЕД.Ч., СР.Р. = ще съм цвъркало
| БЪД.ПРЕД.ВР., 1Л., МН.Ч. = ще сме цвъркали
| БЪД.ПРЕД.ВР., 2Л., ЕД.Ч., М.Р. = ще си цвъркал
| БЪД.ПРЕД.ВР., 2Л., ЕД.Ч., Ж.Р. = ще си цвъркала
| БЪД.ПРЕД.ВР., 2Л., ЕД.Ч., СР.Р. = ще си цвъркало
| БЪД.ПРЕД.ВР., 2Л., МН.Ч. = ще сте цвъркали
| БЪД.ПРЕД.ВР., 3Л., ЕД.Ч., М.Р. = ще е цвъркал
| БЪД.ПРЕД.ВР., 3Л., ЕД.Ч., Ж.Р. = ще е цвъркала
| БЪД.ПРЕД.ВР., 3Л., ЕД.Ч., СР.Р. = ще е цвъркало
| БЪД.ПРЕД.ВР., 3Л., МН.Ч. = ще са цвъркали
| БЪД.ВР. В МИН., 1Л., ЕД.Ч. = щях да цвъркам
| БЪД.ВР. В МИН., 1Л., МН.Ч. = щяхме да цвъркаме
| БЪД.ВР. В МИН., 2Л., ЕД.Ч. = щеше да цвъркаш
| БЪД.ВР. В МИН., 2Л., МН.Ч. = щяхте да цвъркате
| БЪД.ВР. В МИН., 3Л., ЕД.Ч. = щеше да цвърка
| БЪД.ВР. В МИН., 3Л., МН.Ч. = щяха да цвъркат
| БЪД.ПРЕД.ВР. В МИН., 1Л., ЕД.Ч., М.Р. = щях да съм цвъркал
| БЪД.ПРЕД.ВР. В МИН., 1Л., ЕД.Ч., Ж.Р. = щях да съм цвъркала
| БЪД.ПРЕД.ВР. В МИН., 1Л., ЕД.Ч., СР.Р. = щях да съм цвъркало
| БЪД.ПРЕД.ВР. В МИН., 1Л., МН.Ч. = щяхме да сме цвъркали
| БЪД.ПРЕД.ВР. В МИН., 2Л., ЕД.Ч., М.Р. = щеше да си цвъркал
| БЪД.ПРЕД.ВР. В МИН., 2Л., ЕД.Ч., Ж.Р. = щеше да си цвъркала
| БЪД.ПРЕД.ВР. В МИН., 2Л., ЕД.Ч., СР.Р. = щеше да си цвъркало
| БЪД.ПРЕД.ВР. В МИН., 2Л., МН.Ч. = щяхте да сте цвъркали
| БЪД.ПРЕД.ВР. В МИН., 3Л., ЕД.Ч., М.Р. = щеше да е цвъркал
| БЪД.ПРЕД.ВР. В МИН., 3Л., ЕД.Ч., Ж.Р. = щеше да е цвъркала
| БЪД.ПРЕД.ВР. В МИН., 3Л., ЕД.Ч., СР.Р. = щеше да е цвъркало
| БЪД.ПРЕД.ВР. В МИН., 3Л., МН.Ч. = щяха да са цвъркали
| ПР.НАКЛ., СЕГ.ВР., 1Л., ЕД.Ч., М.Р. = цвъркал съм
| ПР.НАКЛ., СЕГ.ВР., 1Л., ЕД.Ч., Ж.Р. = цвъркала съм
| ПР.НАКЛ., СЕГ.ВР., 1Л., ЕД.Ч., СР.Р. = цвъркало съм
| ПР.НАКЛ., СЕГ.ВР., 1Л., МН.Ч. = цвъркали сме
| ПР.НАКЛ., СЕГ.ВР., 2Л., ЕД.Ч., М.Р. = цвъркал си
| ПР.НАКЛ., СЕГ.ВР., 2Л., ЕД.Ч., Ж.Р. = цвъркала си
| ПР.НАКЛ., СЕГ.ВР., 2Л., ЕД.Ч., СР.Р. = цвъркало си
| ПР.НАКЛ., СЕГ.ВР., 2Л., МН.Ч. = цвъркали сте
| ПР.НАКЛ., СЕГ.ВР., 3Л., ЕД.Ч., М.Р. = цвъркал (е)
| ПР.НАКЛ., СЕГ.ВР., 3Л., ЕД.Ч., Ж.Р. = цвъркала (е)
| ПР.НАКЛ., СЕГ.ВР., 3Л., ЕД.Ч., СР.Р. = цвъркало (е)
| ПР.НАКЛ., СЕГ.ВР., 3Л., МН.Ч. = цвъркали (са)
| ПР.НАКЛ., МИН.СВ.ВР., 1Л., ЕД.Ч., М.Р. = цвъркал съм
| ПР.НАКЛ., МИН.СВ.ВР., 1Л., ЕД.Ч., Ж.Р. = цвъркала съм
| ПР.НАКЛ., МИН.СВ.ВР., 1Л., ЕД.Ч., СР.Р. = цвъркало съм
| ПР.НАКЛ., МИН.СВ.ВР., 1Л., МН.Ч. = цвъркали сме
| ПР.НАКЛ., МИН.СВ.ВР., 2Л., ЕД.Ч., М.Р. = цвъркал си
| ПР.НАКЛ., МИН.СВ.ВР., 2Л., ЕД.Ч., Ж.Р. = цвъркала си
| ПР.НАКЛ., МИН.СВ.ВР., 2Л., ЕД.Ч., СР.Р. = цвъркало си
| ПР.НАКЛ., МИН.СВ.ВР., 2Л., МН.Ч. = цвъркали сте
| ПР.НАКЛ., МИН.СВ.ВР., 3Л., ЕД.Ч., М.Р. = цвъркал (е)
| ПР.НАКЛ., МИН.СВ.ВР., 3Л., ЕД.Ч., Ж.Р. = цвъркала (е)
| ПР.НАКЛ., МИН.СВ.ВР., 3Л., ЕД.Ч., СР.Р. = цвъркало (е)
| ПР.НАКЛ., МИН.СВ.ВР., 3Л., МН.Ч. = цвъркали (са)
| ПР.НАКЛ., МИН.НЕОПР.ВР., 1Л., ЕД.Ч., М.Р. = бил съм цвъркал
| ПР.НАКЛ., МИН.НЕОПР.ВР., 1Л., ЕД.Ч., Ж.Р. = била съм цвъркала
| ПР.НАКЛ., МИН.НЕОПР.ВР., 1Л., ЕД.Ч., СР.Р. = било съм цвъркало
| ПР.НАКЛ., МИН.НЕОПР.ВР., 1Л., МН.Ч. = били сме цвъркали
| ПР.НАКЛ., МИН.НЕОПР.ВР., 2Л., ЕД.Ч., М.Р. = бил си цвъркал
| ПР.НАКЛ., МИН.НЕОПР.ВР., 2Л., ЕД.Ч., Ж.Р. = била си цвъркала
| ПР.НАКЛ., МИН.НЕОПР.ВР., 2Л., ЕД.Ч., СР.Р. = било си цвъркало
| ПР.НАКЛ., МИН.НЕОПР.ВР., 2Л., МН.Ч. = били сте цвъркали
| ПР.НАКЛ., МИН.НЕОПР.ВР., 3Л., ЕД.Ч., М.Р. = бил (е) цвъркал
| ПР.НАКЛ., МИН.НЕОПР.ВР., 3Л., ЕД.Ч., Ж.Р. = била (е) цвъркала
| ПР.НАКЛ., МИН.НЕОПР.ВР., 3Л., ЕД.Ч., СР.Р. = било (е) цвъркало
| ПР.НАКЛ., МИН.НЕОПР.ВР., 3Л., МН.Ч. = били (са) цвъркали
| ПР.НАКЛ., БЪД.ВР., 1Л., ЕД.Ч., М.Р. = щял съм да цвъркам
| ПР.НАКЛ., БЪД.ВР., 1Л., ЕД.Ч., Ж.Р. = щяла съм да цвъркам
| ПР.НАКЛ., БЪД.ВР., 1Л., ЕД.Ч., СР.Р. = щяло съм да цвъркам
| ПР.НАКЛ., БЪД.ВР., 1Л., МН.Ч. = щели сме да цвъркаме
| ПР.НАКЛ., БЪД.ВР., 2Л., ЕД.Ч., М.Р. = щял си да цвъркаш
| ПР.НАКЛ., БЪД.ВР., 2Л., ЕД.Ч., Ж.Р. = щяла си да цвъркаш
| ПР.НАКЛ., БЪД.ВР., 2Л., ЕД.Ч., СР.Р. = щяло си да цвъркаш
| ПР.НАКЛ., БЪД.ВР., 2Л., МН.Ч. = щели сте да цвъркате
| ПР.НАКЛ., БЪД.ВР., 3Л., ЕД.Ч., М.Р. = щял (е) да цвърка
| ПР.НАКЛ., БЪД.ВР., 3Л., ЕД.Ч., Ж.Р. = щяла (е) да цвърка
| ПР.НАКЛ., БЪД.ВР., 3Л., ЕД.Ч., СР.Р. = щяло (е) да цвърка
| ПР.НАКЛ., БЪД.ВР., 3Л., МН.Ч. = щели (са) да цвъркат
| ПР.НАКЛ., БЪД.ПРЕД.ВР., 1Л., ЕД.Ч., М.Р. = щял съм да съм цвъркал
| ПР.НАКЛ., БЪД.ПРЕД.ВР., 1Л., ЕД.Ч., Ж.Р. = щяла съм да съм цвъркала
| ПР.НАКЛ., БЪД.ПРЕД.ВР., 1Л., ЕД.Ч., СР.Р. = щяло съм да съм цвъркало
| ПР.НАКЛ., БЪД.ПРЕД.ВР., 1Л., МН.Ч. = щели сме да сме цвъркали
| ПР.НАКЛ., БЪД.ПРЕД.ВР., 2Л., ЕД.Ч., М.Р. = щял си да си цвъркал
| ПР.НАКЛ., БЪД.ПРЕД.ВР., 2Л., ЕД.Ч., Ж.Р. = щяла си да си цвъркала
| ПР.НАКЛ., БЪД.ПРЕД.ВР., 2Л., ЕД.Ч., СР.Р. = щяло си да си цвъркало
| ПР.НАКЛ., БЪД.ПРЕД.ВР., 2Л., МН.Ч. = щели сте да сте цвъркали
| ПР.НАКЛ., БЪД.ПРЕД.ВР., 3Л., ЕД.Ч., М.Р. = щял (е) да е цвъркал
| ПР.НАКЛ., БЪД.ПРЕД.ВР., 3Л., ЕД.Ч., Ж.Р. = щяла (е) да е цвъркала
| ПР.НАКЛ., БЪД.ПРЕД.ВР., 3Л., ЕД.Ч., СР.Р. = щяло (е) да е цвъркало
| ПР.НАКЛ., БЪД.ПРЕД.ВР., 3Л., МН.Ч. = щели (са) да са цвъркали
| УСЛОВНО НАКЛОНЕНИЕ, 1Л., ЕД.Ч., М.Р. = бих цвъркал
| УСЛОВНО НАКЛОНЕНИЕ, 1Л., ЕД.Ч., Ж.Р. = бих цвъркала
| УСЛОВНО НАКЛОНЕНИЕ, 1Л., ЕД.Ч., СР.Р. = бих цвъркало
| УСЛОВНО НАКЛОНЕНИЕ, 1Л., МН.Ч. = бихме цвъркали
| УСЛОВНО НАКЛОНЕНИЕ, 2Л., ЕД.Ч., М.Р. = би цвъркал
| УСЛОВНО НАКЛОНЕНИЕ, 2Л., ЕД.Ч., Ж.Р. = би цвъркала
| УСЛОВНО НАКЛОНЕНИЕ, 2Л., ЕД.Ч., СР.Р. = би цвъркало
| УСЛОВНО НАКЛОНЕНИЕ, 2Л., МН.Ч. = бихте цвъркали
| УСЛОВНО НАКЛОНЕНИЕ, 3Л., ЕД.Ч., М.Р. = би цвъркал
| УСЛОВНО НАКЛОНЕНИЕ, 3Л., ЕД.Ч., Ж.Р. = би цвъркала
| УСЛОВНО НАКЛОНЕНИЕ, 3Л., ЕД.Ч., СР.Р. = би цвъркало
| УСЛОВНО НАКЛОНЕНИЕ, 3Л., МН.Ч. = биха цвъркали
| ПОВЕЛИТЕЛНО НАКЛОНЕНИЕ, ЕД.Ч. = цвър·кай
| ПОВЕЛИТЕЛНО НАКЛОНЕНИЕ, МН.Ч. = цвър·кай·те
| МИН.СТРАД.ПРИЧ. М.Р. = цвър·кан
| МИН.СТРАД.ПРИЧ. М.Р. НЕПЪЛЕН ЧЛЕН = цвър·ка·ния
| МИН.СТРАД.ПРИЧ. М.Р. ПЪЛЕН ЧЛЕН = цвър·ка·ни·ят
| МИН.СТРАД.ПРИЧ. Ж.Р. = цвър·ка·на
| МИН.СТРАД.ПРИЧ. Ж.Р. ЧЛЕН = цвър·ка·на·та
| МИН.СТРАД.ПРИЧ. СР.Р. = цвър·ка·но
| МИН.СТРАД.ПРИЧ. СР.Р. ЧЛЕН = цвър·ка·но·то
| МИН.СТРАД.ПРИЧ. МН.Ч. = цвър·ка·ни
| МИН.СТРАД.ПРИЧ. МН.Ч. ЧЛЕН = цвър·ка·ни·те
| МИН.ДЕЯТ.СВ.ПРИЧ. М.Р. = цвър·кал
| МИН.ДЕЯТ.СВ.ПРИЧ. М.Р. НЕПЪЛЕН ЧЛЕН = цвър·ка·лия
| МИН.ДЕЯТ.СВ.ПРИЧ. М.Р. ПЪЛЕН ЧЛЕН = цвър·ка·ли·ят
| МИН.ДЕЯТ.СВ.ПРИЧ. Ж.Р. = цвър·ка·ла
| МИН.ДЕЯТ.СВ.ПРИЧ. Ж.Р. ЧЛЕН = цвър·ка·ла·та
| МИН.ДЕЯТ.СВ.ПРИЧ. СР.Р. = цвър·ка·ло
| МИН.ДЕЯТ.СВ.ПРИЧ. СР.Р. ЧЛЕН = цвър·ка·ло·то
| МИН.ДЕЯТ.СВ.ПРИЧ. МН.Ч. = цвър·ка·ли
| МИН.ДЕЯТ.СВ.ПРИЧ. МН.Ч. ЧЛЕН = цвър·ка·ли·те
| МИН.ДЕЯТ.НЕСВ.ПРИЧ. М.Р. = цвър·кал
| МИН.ДЕЯТ.НЕСВ.ПРИЧ. М.Р. НЕПЪЛЕН ЧЛЕН = цвър·ка·лия
| МИН.ДЕЯТ.НЕСВ.ПРИЧ. М.Р. ПЪЛЕН ЧЛЕН = цвър·ка·ли·ят
| МИН.ДЕЯТ.НЕСВ.ПРИЧ. Ж.Р. = цвър·ка·ла
| МИН.ДЕЯТ.НЕСВ.ПРИЧ. Ж.Р. ЧЛЕН = цвър·ка·ла·та
| МИН.ДЕЯТ.НЕСВ.ПРИЧ. СР.Р. = цвър·ка·ло
| МИН.ДЕЯТ.НЕСВ.ПРИЧ. СР.Р. ЧЛЕН = цвър·ка·ло·то
| МИН.ДЕЯТ.НЕСВ.ПРИЧ. МН.Ч. = цвър·ка·ли
| МИН.ДЕЯТ.НЕСВ.ПРИЧ. МН.Ч. ЧЛЕН = цвър·ка·ли·те
| СЕГ.ДЕЯТ.ПРИЧ. М.Р. = цвър·кащ
| СЕГ.ДЕЯТ.ПРИЧ. М.Р. НЕПЪЛЕН ЧЛЕН = цвър·ка·щия
| СЕГ.ДЕЯТ.ПРИЧ. М.Р. ПЪЛЕН ЧЛЕН = цвър·ка·щи·ят
| СЕГ.ДЕЯТ.ПРИЧ. Ж.Р. = цвър·ка·ща
| СЕГ.ДЕЯТ.ПРИЧ. Ж.Р. ЧЛЕН = цвър·ка·ща·та
| СЕГ.ДЕЯТ.ПРИЧ. СР.Р. = цвър·ка·що
| СЕГ.ДЕЯТ.ПРИЧ. СР.Р. ЧЛЕН = цвър·ка·що·то
| СЕГ.ДЕЯТ.ПРИЧ. МН.Ч. = цвър·ка·щи
| СЕГ.ДЕЯТ.ПРИЧ. МН.Ч. ЧЛЕН = цвър·ка·щи·те
| ДЕЕПРИЧАСТИЕ = цвър·кай·ки
| СКРИТИ ПРЕПРАТКИ = 
[[цвъркам]],
[[цвъркаш]],
[[цвърка]],
[[цвъркаме]],
[[цвъркате]],
[[цвъркат]],
[[цвърках]],
[[цвъркахме]],
[[цвъркахте]],
[[цвъркаха]],
[[цвъркаше]],
[[цвъркай]],
[[цвъркайте]],
[[цвъркал]],
[[цвъркалия]],
[[цвъркалият]],
[[цвъркала]],
[[цвъркалата]],
[[цвъркало]],
[[цвъркалото]],
[[цвъркали]],
[[цвъркалите]],
[[цвъркан]],
[[цвъркания]],
[[цвърканият]],
[[цвъркана]],
[[цвърканата]],
[[цвъркано]],
[[цвърканото]],
[[цвъркани]],
[[цвърканите]],
[[цвъркащ]],
[[цвъркащия]],
[[цвъркащият]],
[[цвъркаща]],
[[цвъркащата]],
[[цвъркащо]],
[[цвъркащото]],
[[цвъркащи]],
[[цвъркащите]],
[[цвъркайки]],
[[цвъркал съм]],
[[цвъркала съм]],
[[цвъркало съм]],
[[цвъркали сме]],
[[цвъркал си]],
[[цвъркала си]],
[[цвъркало си]],
[[цвъркали сте]],
[[цвъркал е]],
[[цвъркала е]],
[[цвъркало е]],
[[цвъркали са]],
[[бях цвъркал]],
[[бях цвъркала]],
[[бях цвъркало]],
[[бяхме цвъркали]],
[[беше цвъркал]],
[[беше цвъркала]],
[[беше цвъркало]],
[[бяхте цвъркали]],
[[бяха цвъркали]],
[[ще цвъркам]],
[[ще цвъркаме]],
[[ще цвъркаш]],
[[ще цвъркате]],
[[ще цвърка]],
[[ще цвъркат]],
[[ще съм цвъркал]],
[[ще съм цвъркала]],
[[ще съм цвъркало]],
[[ще сме цвъркали]],
[[ще си цвъркал]],
[[ще си цвъркала]],
[[ще си цвъркало]],
[[ще сте цвъркали]],
[[ще е цвъркал]],
[[ще е цвъркала]],
[[ще е цвъркало]],
[[ще са цвъркали]],
[[щях да цвъркам]],
[[щяхме да цвъркаме]],
[[щеше да цвъркаш]],
[[щяхте да цвъркате]],
[[щеше да цвърка]],
[[щяха да цвъркат]],
[[щях да съм цвъркал]],
[[щях да съм цвъркала]],
[[щях да съм цвъркало]],
[[щяхме да сме цвъркали]],
[[щеше да си цвъркал]],
[[щеше да си цвъркала]],
[[щеше да си цвъркало]],
[[щяхте да сте цвъркали]],
[[щеше да е цвъркал]],
[[щеше да е цвъркала]],
[[щеше да е цвъркало]],
[[щяха да са цвъркали]],
[[бил съм цвъркал]],
[[била съм цвъркала]],
[[било съм цвъркало]],
[[били сме цвъркали]],
[[бил си цвъркал]],
[[била си цвъркала]],
[[било си цвъркало]],
[[били сте цвъркали]],
[[бил е цвъркал]],
[[била е цвъркала]],
[[било е цвъркало]],
[[били са цвъркали]],
[[щял съм да цвъркам]],
[[щяла съм да цвъркам]],
[[щяло съм да цвъркам]],
[[щели сме да цвъркаме]],
[[щял си да цвъркаш]],
[[щяла си да цвъркаш]],
[[щяло си да цвъркаш]],
[[щели сте да цвъркате]],
[[щял да цвърка]],
[[щяла да цвърка]],
[[щяло да цвърка]],
[[щели да цвъркат]],
[[щял е да цвърка]],
[[щяла е да цвърка]],
[[щяло е да цвърка]],
[[щели са да цвъркат]],
[[щял съм да съм цвъркал]],
[[щяла съм да съм цвъркала]],
[[щяло съм да съм цвъркало]],
[[щели сме да сме цвъркали]],
[[щял си да си цвъркал]],
[[щяла си да си цвъркала]],
[[щяло си да си цвъркало]],
[[щели сте да сте цвъркали]],
[[щял да е цвъркал]],
[[щяла да е цвъркала]],
[[щяло да е цвъркало]],
[[щели да са цвъркали]],
[[щял е да е цвъркал]],
[[щяла е да е цвъркала]],
[[щяло е да е цвъркало]],
[[щели са да са цвъркали]],
[[бих цвъркал]],
[[бих цвъркала]],
[[бих цвъркало]],
[[бихме цвъркали]],
[[би цвъркал]],
[[би цвъркала]],
[[би цвъркало]],
[[бихте цвъркали]],
[[биха цвъркали]],
}}</text>
      <sha1>7tssbtmtc5cutm16g8wzhsub86jvjyg</sha1>
    </revision>
  </page>
  <page>
    <title>Шаблон:Словоформи/цвъртя</title>
    <ns>10</ns>
    <id>467155</id>
    <revision>
      <id>499137</id>
      <timestamp>2005-05-08T14:32:57Z</timestamp>
      <contributor>
        <username>Bgbot</username>
        <id>83</id>
      </contributor>
      <comment>Борислав: Шаблон със словоформи</comment>
      <model>wikitext</model>
      <format>text/x-wiki</format>
      <text bytes="19774" xml:space="preserve">{{Шаблон:Словоформи/Глагол|
  ОСНОВНА ФОРМА = цвъртя
| СЕГ.ВР., 1Л., ЕД.Ч. = цвър·тя
| СЕГ.ВР., 1Л., МН.Ч. = цвър·тим
| СЕГ.ВР., 2Л., ЕД.Ч. = цвър·тиш
| СЕГ.ВР., 2Л., МН.Ч. = цвър·ти·те
| СЕГ.ВР., 3Л., ЕД.Ч. = цвър·ти
| СЕГ.ВР., 3Л., МН.Ч. = цвър·тят
| МИН.СВ.ВР., 1Л., ЕД.Ч. = цвър·тях
| МИН.СВ.ВР., 1Л., МН.Ч. = цвър·тях·ме
| МИН.СВ.ВР., 2Л., ЕД.Ч. = цвър·тя
| МИН.СВ.ВР., 2Л., МН.Ч. = цвър·тях·те
| МИН.СВ.ВР., 3Л., ЕД.Ч. = цвър·тя
| МИН.СВ.ВР., 3Л., МН.Ч. = цвър·тя·ха
| МИН.НЕСВ.ВР., 1Л., ЕД.Ч. = цвър·тях
| МИН.НЕСВ.ВР., 1Л., МН.Ч. = цвър·тях·ме
| МИН.НЕСВ.ВР., 2Л., ЕД.Ч. = цвър·те·ше
| МИН.НЕСВ.ВР., 2Л., МН.Ч. = цвър·тях·те
| МИН.НЕСВ.ВР., 3Л., ЕД.Ч. = цвър·те·ше
| МИН.НЕСВ.ВР., 3Л., МН.Ч. = цвър·тя·ха
| МИН.НЕОПР.ВР., 1Л., ЕД.Ч., М.Р. = цвъртял съм
| МИН.НЕОПР.ВР., 1Л., ЕД.Ч., Ж.Р. = цвъртяла съм
| МИН.НЕОПР.ВР., 1Л., ЕД.Ч., СР.Р. = цвъртяло съм
| МИН.НЕОПР.ВР., 1Л., МН.Ч. = цвъртели сме
| МИН.НЕОПР.ВР., 2Л., ЕД.Ч., М.Р. = цвъртял си
| МИН.НЕОПР.ВР., 2Л., ЕД.Ч., Ж.Р. = цвъртяла си
| МИН.НЕОПР.ВР., 2Л., ЕД.Ч., СР.Р. = цвъртяло си
| МИН.НЕОПР.ВР., 2Л., МН.Ч. = цвъртели сте
| МИН.НЕОПР.ВР., 3Л., ЕД.Ч., М.Р. = цвъртял е
| МИН.НЕОПР.ВР., 3Л., ЕД.Ч., Ж.Р. = цвъртяла е
| МИН.НЕОПР.ВР., 3Л., ЕД.Ч., СР.Р. = цвъртяло е
| МИН.НЕОПР.ВР., 3Л., МН.Ч. = цвъртели са
| МИН.ПРЕД.ВР., 1Л., ЕД.Ч., М.Р. = бях цвъртял
| МИН.ПРЕД.ВР., 1Л., ЕД.Ч., Ж.Р. = бях цвъртяла
| МИН.ПРЕД.ВР., 1Л., ЕД.Ч., СР.Р. = бях цвъртяло
| МИН.ПРЕД.ВР., 1Л., МН.Ч. = бяхме цвъртели
| МИН.ПРЕД.ВР., 2Л., ЕД.Ч., М.Р. = беше цвъртял
| МИН.ПРЕД.ВР., 2Л., ЕД.Ч., Ж.Р. = беше цвъртяла
| МИН.ПРЕД.ВР., 2Л., ЕД.Ч., СР.Р. = беше цвъртяло
| МИН.ПРЕД.ВР., 2Л., МН.Ч. = бяхте цвъртели
| МИН.ПРЕД.ВР., 3Л., ЕД.Ч., М.Р. = беше цвъртял
| МИН.ПРЕД.ВР., 3Л., ЕД.Ч., Ж.Р. = беше цвъртяла
| МИН.ПРЕД.ВР., 3Л., ЕД.Ч., СР.Р. = беше цвъртяло
| МИН.ПРЕД.ВР., 3Л., МН.Ч. = бяха цвъртели
| БЪД.ВР., 1Л., ЕД.Ч. = ще цвъртя
| БЪД.ВР., 1Л., МН.Ч. = ще цвъртим
| БЪД.ВР., 2Л., ЕД.Ч. = ще цвъртиш
| БЪД.ВР., 2Л., МН.Ч. = ще цвъртите
| БЪД.ВР., 3Л., ЕД.Ч. = ще цвърти
| БЪД.ВР., 3Л., МН.Ч. = ще цвъртят
| БЪД.ПРЕД.ВР., 1Л., ЕД.Ч., М.Р. = ще съм цвъртял
| БЪД.ПРЕД.ВР., 1Л., ЕД.Ч., Ж.Р. = ще съм цвъртяла
| БЪД.ПРЕД.ВР., 1Л., ЕД.Ч., СР.Р. = ще съм цвъртяло
| БЪД.ПРЕД.ВР., 1Л., МН.Ч. = ще сме цвъртели
| БЪД.ПРЕД.ВР., 2Л., ЕД.Ч., М.Р. = ще си цвъртял
| БЪД.ПРЕД.ВР., 2Л., ЕД.Ч., Ж.Р. = ще си цвъртяла
| БЪД.ПРЕД.ВР., 2Л., ЕД.Ч., СР.Р. = ще си цвъртяло
| БЪД.ПРЕД.ВР., 2Л., МН.Ч. = ще сте цвъртели
| БЪД.ПРЕД.ВР., 3Л., ЕД.Ч., М.Р. = ще е цвъртял
| БЪД.ПРЕД.ВР., 3Л., ЕД.Ч., Ж.Р. = ще е цвъртяла
| БЪД.ПРЕД.ВР., 3Л., ЕД.Ч., СР.Р. = ще е цвъртяло
| БЪД.ПРЕД.ВР., 3Л., МН.Ч. = ще са цвъртели
| БЪД.ВР. В МИН., 1Л., ЕД.Ч. = щях да цвъртя
| БЪД.ВР. В МИН., 1Л., МН.Ч. = щяхме да цвъртим
| БЪД.ВР. В МИН., 2Л., ЕД.Ч. = щеше да цвъртиш
| БЪД.ВР. В МИН., 2Л., МН.Ч. = щяхте да цвъртите
| БЪД.ВР. В МИН., 3Л., ЕД.Ч. = щеше да цвърти
| БЪД.ВР. В МИН., 3Л., МН.Ч. = щяха да цвъртят
| БЪД.ПРЕД.ВР. В МИН., 1Л., ЕД.Ч., М.Р. = щях да съм цвъртял
| БЪД.ПРЕД.ВР. В МИН., 1Л., ЕД.Ч., Ж.Р. = щях да съм цвъртяла
| БЪД.ПРЕД.ВР. В МИН., 1Л., ЕД.Ч., СР.Р. = щях да съм цвъртяло
| БЪД.ПРЕД.ВР. В МИН., 1Л., МН.Ч. = щяхме да сме цвъртели
| БЪД.ПРЕД.ВР. В МИН., 2Л., ЕД.Ч., М.Р. = щеше да си цвъртял
| БЪД.ПРЕД.ВР. В МИН., 2Л., ЕД.Ч., Ж.Р. = щеше да си цвъртяла
| БЪД.ПРЕД.ВР. В МИН., 2Л., ЕД.Ч., СР.Р. = щеше да си цвъртяло
| БЪД.ПРЕД.ВР. В МИН., 2Л., МН.Ч. = щяхте да сте цвъртели
| БЪД.ПРЕД.ВР. В МИН., 3Л., ЕД.Ч., М.Р. = щеше да е цвъртял
| БЪД.ПРЕД.ВР. В МИН., 3Л., ЕД.Ч., Ж.Р. = щеше да е цвъртяла
| БЪД.ПРЕД.ВР. В МИН., 3Л., ЕД.Ч., СР.Р. = щеше да е цвъртяло
| БЪД.ПРЕД.ВР. В МИН., 3Л., МН.Ч. = щяха да са цвъртели
| ПР.НАКЛ., СЕГ.ВР., 1Л., ЕД.Ч., М.Р. = цвъртял съм
| ПР.НАКЛ., СЕГ.ВР., 1Л., ЕД.Ч., Ж.Р. = цвъртяла съм
| ПР.НАКЛ., СЕГ.ВР., 1Л., ЕД.Ч., СР.Р. = цвъртяло съм
| ПР.НАКЛ., СЕГ.ВР., 1Л., МН.Ч. = цвъртели сме
| ПР.НАКЛ., СЕГ.ВР., 2Л., ЕД.Ч., М.Р. = цвъртял си
| ПР.НАКЛ., СЕГ.ВР., 2Л., ЕД.Ч., Ж.Р. = цвъртяла си
| ПР.НАКЛ., СЕГ.ВР., 2Л., ЕД.Ч., СР.Р. = цвъртяло си
| ПР.НАКЛ., СЕГ.ВР., 2Л., МН.Ч. = цвъртели сте
| ПР.НАКЛ., СЕГ.ВР., 3Л., ЕД.Ч., М.Р. = цвъртял (е)
| ПР.НАКЛ., СЕГ.ВР., 3Л., ЕД.Ч., Ж.Р. = цвъртяла (е)
| ПР.НАКЛ., СЕГ.ВР., 3Л., ЕД.Ч., СР.Р. = цвъртяло (е)
| ПР.НАКЛ., СЕГ.ВР., 3Л., МН.Ч. = цвъртели (са)
| ПР.НАКЛ., МИН.СВ.ВР., 1Л., ЕД.Ч., М.Р. = цвъртял съм
| ПР.НАКЛ., МИН.СВ.ВР., 1Л., ЕД.Ч., Ж.Р. = цвъртяла съм
| ПР.НАКЛ., МИН.СВ.ВР., 1Л., ЕД.Ч., СР.Р. = цвъртяло съм
| ПР.НАКЛ., МИН.СВ.ВР., 1Л., МН.Ч. = цвъртели сме
| ПР.НАКЛ., МИН.СВ.ВР., 2Л., ЕД.Ч., М.Р. = цвъртял си
| ПР.НАКЛ., МИН.СВ.ВР., 2Л., ЕД.Ч., Ж.Р. = цвъртяла си
| ПР.НАКЛ., МИН.СВ.ВР., 2Л., ЕД.Ч., СР.Р. = цвъртяло си
| ПР.НАКЛ., МИН.СВ.ВР., 2Л., МН.Ч. = цвъртели сте
| ПР.НАКЛ., МИН.СВ.ВР., 3Л., ЕД.Ч., М.Р. = цвъртял (е)
| ПР.НАКЛ., МИН.СВ.ВР., 3Л., ЕД.Ч., Ж.Р. = цвъртяла (е)
| ПР.НАКЛ., МИН.СВ.ВР., 3Л., ЕД.Ч., СР.Р. = цвъртяло (е)
| ПР.НАКЛ., МИН.СВ.ВР., 3Л., МН.Ч. = цвъртели (са)
| ПР.НАКЛ., МИН.НЕОПР.ВР., 1Л., ЕД.Ч., М.Р. = бил съм цвъртял
| ПР.НАКЛ., МИН.НЕОПР.ВР., 1Л., ЕД.Ч., Ж.Р. = била съм цвъртяла
| ПР.НАКЛ., МИН.НЕОПР.ВР., 1Л., ЕД.Ч., СР.Р. = било съм цвъртяло
| ПР.НАКЛ., МИН.НЕОПР.ВР., 1Л., МН.Ч. = били сме цвъртели
| ПР.НАКЛ., МИН.НЕОПР.ВР., 2Л., ЕД.Ч., М.Р. = бил си цвъртял
| ПР.НАКЛ., МИН.НЕОПР.ВР., 2Л., ЕД.Ч., Ж.Р. = била си цвъртяла
| ПР.НАКЛ., МИН.НЕОПР.ВР., 2Л., ЕД.Ч., СР.Р. = било си цвъртяло
| ПР.НАКЛ., МИН.НЕОПР.ВР., 2Л., МН.Ч. = били сте цвъртели
| ПР.НАКЛ., МИН.НЕОПР.ВР., 3Л., ЕД.Ч., М.Р. = бил (е) цвъртял
| ПР.НАКЛ., МИН.НЕОПР.ВР., 3Л., ЕД.Ч., Ж.Р. = била (е) цвъртяла
| ПР.НАКЛ., МИН.НЕОПР.ВР., 3Л., ЕД.Ч., СР.Р. = било (е) цвъртяло
| ПР.НАКЛ., МИН.НЕОПР.ВР., 3Л., МН.Ч. = били (са) цвъртели
| ПР.НАКЛ., БЪД.ВР., 1Л., ЕД.Ч., М.Р. = щял съм да цвъртя
| ПР.НАКЛ., БЪД.ВР., 1Л., ЕД.Ч., Ж.Р. = щяла съм да цвъртя
| ПР.НАКЛ., БЪД.ВР., 1Л., ЕД.Ч., СР.Р. = щяло съм да цвъртя
| ПР.НАКЛ., БЪД.ВР., 1Л., МН.Ч. = щели сме да цвъртим
| ПР.НАКЛ., БЪД.ВР., 2Л., ЕД.Ч., М.Р. = щял си да цвъртиш
| ПР.НАКЛ., БЪД.ВР., 2Л., ЕД.Ч., Ж.Р. = щяла си да цвъртиш
| ПР.НАКЛ., БЪД.ВР., 2Л., ЕД.Ч., СР.Р. = щяло си да цвъртиш
| ПР.НАКЛ., БЪД.ВР., 2Л., МН.Ч. = щели сте да цвъртите
| ПР.НАКЛ., БЪД.ВР., 3Л., ЕД.Ч., М.Р. = щял (е) да цвърти
| ПР.НАКЛ., БЪД.ВР., 3Л., ЕД.Ч., Ж.Р. = щяла (е) да цвърти
| ПР.НАКЛ., БЪД.ВР., 3Л., ЕД.Ч., СР.Р. = щяло (е) да цвърти
| ПР.НАКЛ., БЪД.ВР., 3Л., МН.Ч. = щели (са) да цвъртят
| ПР.НАКЛ., БЪД.ПРЕД.ВР., 1Л., ЕД.Ч., М.Р. = щял съм да съм цвъртял
| ПР.НАКЛ., БЪД.ПРЕД.ВР., 1Л., ЕД.Ч., Ж.Р. = щяла съм да съм цвъртяла
| ПР.НАКЛ., БЪД.ПРЕД.ВР., 1Л., ЕД.Ч., СР.Р. = щяло съм да съм цвъртяло
| ПР.НАКЛ., БЪД.ПРЕД.ВР., 1Л., МН.Ч. = щели сме да сме цвъртели
| ПР.НАКЛ., БЪД.ПРЕД.ВР., 2Л., ЕД.Ч., М.Р. = щял си да си цвъртял
| ПР.НАКЛ., БЪД.ПРЕД.ВР., 2Л., ЕД.Ч., Ж.Р. = щяла си да си цвъртяла
| ПР.НАКЛ., БЪД.ПРЕД.ВР., 2Л., ЕД.Ч., СР.Р. = щяло си да си цвъртяло
| ПР.НАКЛ., БЪД.ПРЕД.ВР., 2Л., МН.Ч. = щели сте да сте цвъртели
| ПР.НАКЛ., БЪД.ПРЕД.ВР., 3Л., ЕД.Ч., М.Р. = щял (е) да е цвъртял
| ПР.НАКЛ., БЪД.ПРЕД.ВР., 3Л., ЕД.Ч., Ж.Р. = щяла (е) да е цвъртяла
| ПР.НАКЛ., БЪД.ПРЕД.ВР., 3Л., ЕД.Ч., СР.Р. = щяло (е) да е цвъртяло
| ПР.НАКЛ., БЪД.ПРЕД.ВР., 3Л., МН.Ч. = щели (са) да са цвъртели
| УСЛОВНО НАКЛОНЕНИЕ, 1Л., ЕД.Ч., М.Р. = бих цвъртял
| УСЛОВНО НАКЛОНЕНИЕ, 1Л., ЕД.Ч., Ж.Р. = бих цвъртяла
| УСЛОВНО НАКЛОНЕНИЕ, 1Л., ЕД.Ч., СР.Р. = бих цвъртяло
| УСЛОВНО НАКЛОНЕНИЕ, 1Л., МН.Ч. = бихме цвъртели
| УСЛОВНО НАКЛОНЕНИЕ, 2Л., ЕД.Ч., М.Р. = би цвъртял
| УСЛОВНО НАКЛОНЕНИЕ, 2Л., ЕД.Ч., Ж.Р. = би цвъртяла
| УСЛОВНО НАКЛОНЕНИЕ, 2Л., ЕД.Ч., СР.Р. = би цвъртяло
| УСЛОВНО НАКЛОНЕНИЕ, 2Л., МН.Ч. = бихте цвъртели
| УСЛОВНО НАКЛОНЕНИЕ, 3Л., ЕД.Ч., М.Р. = би цвъртял
| УСЛОВНО НАКЛОНЕНИЕ, 3Л., ЕД.Ч., Ж.Р. = би цвъртяла
| УСЛОВНО НАКЛОНЕНИЕ, 3Л., ЕД.Ч., СР.Р. = би цвъртяло
| УСЛОВНО НАКЛОНЕНИЕ, 3Л., МН.Ч. = биха цвъртели
| ПОВЕЛИТЕЛНО НАКЛОНЕНИЕ, ЕД.Ч. = цвър·ти
| ПОВЕЛИТЕЛНО НАКЛОНЕНИЕ, МН.Ч. = цвър·те·те
| МИН.СТРАД.ПРИЧ. М.Р. = цвър·тян
| МИН.СТРАД.ПРИЧ. М.Р. НЕПЪЛЕН ЧЛЕН = цвър·тя·ния
| МИН.СТРАД.ПРИЧ. М.Р. ПЪЛЕН ЧЛЕН = цвър·тя·ни·ят
| МИН.СТРАД.ПРИЧ. Ж.Р. = цвър·тя·на
| МИН.СТРАД.ПРИЧ. Ж.Р. ЧЛЕН = цвър·тя·на·та
| МИН.СТРАД.ПРИЧ. СР.Р. = цвър·тя·но
| МИН.СТРАД.ПРИЧ. СР.Р. ЧЛЕН = цвър·тя·но·то
| МИН.СТРАД.ПРИЧ. МН.Ч. = цвър·те·ни
| МИН.СТРАД.ПРИЧ. МН.Ч. ЧЛЕН = цвър·те·ни·те
| МИН.ДЕЯТ.СВ.ПРИЧ. М.Р. = цвър·тял
| МИН.ДЕЯТ.СВ.ПРИЧ. М.Р. НЕПЪЛЕН ЧЛЕН = цвър·те·лия
| МИН.ДЕЯТ.СВ.ПРИЧ. М.Р. ПЪЛЕН ЧЛЕН = цвър·те·ли·ят
| МИН.ДЕЯТ.СВ.ПРИЧ. Ж.Р. = цвър·тя·ла
| МИН.ДЕЯТ.СВ.ПРИЧ. Ж.Р. ЧЛЕН = цвър·тя·ла·та
| МИН.ДЕЯТ.СВ.ПРИЧ. СР.Р. = цвър·тя·ло
| МИН.ДЕЯТ.СВ.ПРИЧ. СР.Р. ЧЛЕН = цвър·тя·ло·то
| МИН.ДЕЯТ.СВ.ПРИЧ. МН.Ч. = цвър·те·ли
| МИН.ДЕЯТ.СВ.ПРИЧ. МН.Ч. ЧЛЕН = цвър·те·ли·те
| МИН.ДЕЯТ.НЕСВ.ПРИЧ. М.Р. = цвър·тял
| МИН.ДЕЯТ.НЕСВ.ПРИЧ. М.Р. НЕПЪЛЕН ЧЛЕН = цвър·тя·лия
| МИН.ДЕЯТ.НЕСВ.ПРИЧ. М.Р. ПЪЛЕН ЧЛЕН = цвър·тя·ли·ят
| МИН.ДЕЯТ.НЕСВ.ПРИЧ. Ж.Р. = цвър·тя·ла
| МИН.ДЕЯТ.НЕСВ.ПРИЧ. Ж.Р. ЧЛЕН = цвър·тя·ла·та
| МИН.ДЕЯТ.НЕСВ.ПРИЧ. СР.Р. = цвър·тя·ло
| МИН.ДЕЯТ.НЕСВ.ПРИЧ. СР.Р. ЧЛЕН = цвър·тя·ло·то
| МИН.ДЕЯТ.НЕСВ.ПРИЧ. МН.Ч. = цвър·те·ли
| МИН.ДЕЯТ.НЕСВ.ПРИЧ. МН.Ч. ЧЛЕН = цвър·те·ли·те
| СЕГ.ДЕЯТ.ПРИЧ. М.Р. = цвър·тящ
| СЕГ.ДЕЯТ.ПРИЧ. М.Р. НЕПЪЛЕН ЧЛЕН = цвър·тя·щия
| СЕГ.ДЕЯТ.ПРИЧ. М.Р. ПЪЛЕН ЧЛЕН = цвър·тя·щи·ят
| СЕГ.ДЕЯТ.ПРИЧ. Ж.Р. = цвър·тя·ща
| СЕГ.ДЕЯТ.ПРИЧ. Ж.Р. ЧЛЕН = цвър·тя·ща·та
| СЕГ.ДЕЯТ.ПРИЧ. СР.Р. = цвър·тя·що
| СЕГ.ДЕЯТ.ПРИЧ. СР.Р. ЧЛЕН = цвър·тя·що·то
| СЕГ.ДЕЯТ.ПРИЧ. МН.Ч. = цвър·тя·щи
| СЕГ.ДЕЯТ.ПРИЧ. МН.Ч. ЧЛЕН = цвър·тя·щи·те
| ДЕЕПРИЧАСТИЕ = цвър·тей·ки
| СКРИТИ ПРЕПРАТКИ = 
[[цвъртя]],
[[цвъртиш]],
[[цвърти]],
[[цвъртим]],
[[цвъртите]],
[[цвъртят]],
[[цвъртях]],
[[цвъртяхме]],
[[цвъртяхте]],
[[цвъртяха]],
[[цвъртеше]],
[[цвъртете]],
[[цвъртял]],
[[цвъртелия]],
[[цвъртелият]],
[[цвъртяла]],
[[цвъртялата]],
[[цвъртяло]],
[[цвъртялото]],
[[цвъртели]],
[[цвъртелите]],
[[цвъртялия]],
[[цвъртялият]],
[[цвъртян]],
[[цвъртяния]],
[[цвъртяният]],
[[цвъртяна]],
[[цвъртяната]],
[[цвъртяно]],
[[цвъртяното]],
[[цвъртени]],
[[цвъртените]],
[[цвъртящ]],
[[цвъртящия]],
[[цвъртящият]],
[[цвъртяща]],
[[цвъртящата]],
[[цвъртящо]],
[[цвъртящото]],
[[цвъртящи]],
[[цвъртящите]],
[[цвъртейки]],
[[цвъртял съм]],
[[цвъртяла съм]],
[[цвъртяло съм]],
[[цвъртели сме]],
[[цвъртял си]],
[[цвъртяла си]],
[[цвъртяло си]],
[[цвъртели сте]],
[[цвъртял е]],
[[цвъртяла е]],
[[цвъртяло е]],
[[цвъртели са]],
[[бях цвъртял]],
[[бях цвъртяла]],
[[бях цвъртяло]],
[[бяхме цвъртели]],
[[беше цвъртял]],
[[беше цвъртяла]],
[[беше цвъртяло]],
[[бяхте цвъртели]],
[[бяха цвъртели]],
[[ще цвъртя]],
[[ще цвъртим]],
[[ще цвъртиш]],
[[ще цвъртите]],
[[ще цвърти]],
[[ще цвъртят]],
[[ще съм цвъртял]],
[[ще съм цвъртяла]],
[[ще съм цвъртяло]],
[[ще сме цвъртели]],
[[ще си цвъртял]],
[[ще си цвъртяла]],
[[ще си цвъртяло]],
[[ще сте цвъртели]],
[[ще е цвъртял]],
[[ще е цвъртяла]],
[[ще е цвъртяло]],
[[ще са цвъртели]],
[[щях да цвъртя]],
[[щяхме да цвъртим]],
[[щеше да цвъртиш]],
[[щяхте да цвъртите]],
[[щеше да цвърти]],
[[щяха да цвъртят]],
[[щях да съм цвъртял]],
[[щях да съм цвъртяла]],
[[щях да съм цвъртяло]],
[[щяхме да сме цвъртели]],
[[щеше да си цвъртял]],
[[щеше да си цвъртяла]],
[[щеше да си цвъртяло]],
[[щяхте да сте цвъртели]],
[[щеше да е цвъртял]],
[[щеше да е цвъртяла]],
[[щеше да е цвъртяло]],
[[щяха да са цвъртели]],
[[бил съм цвъртял]],
[[била съм цвъртяла]],
[[било съм цвъртяло]],
[[били сме цвъртели]],
[[бил си цвъртял]],
[[била си цвъртяла]],
[[било си цвъртяло]],
[[били сте цвъртели]],
[[бил е цвъртял]],
[[била е цвъртяла]],
[[било е цвъртяло]],
[[били са цвъртели]],
[[щял съм да цвъртя]],
[[щяла съм да цвъртя]],
[[щяло съм да цвъртя]],
[[щели сме да цвъртим]],
[[щял си да цвъртиш]],
[[щяла си да цвъртиш]],
[[щяло си да цвъртиш]],
[[щели сте да цвъртите]],
[[щял да цвърти]],
[[щяла да цвърти]],
[[щяло да цвърти]],
[[щели да цвъртят]],
[[щял е да цвърти]],
[[щяла е да цвърти]],
[[щяло е да цвърти]],
[[щели са да цвъртят]],
[[щял съм да съм цвъртял]],
[[щяла съм да съм цвъртяла]],
[[щяло съм да съм цвъртяло]],
[[щели сме да сме цвъртели]],
[[щял си да си цвъртял]],
[[щяла си да си цвъртяла]],
[[щяло си да си цвъртяло]],
[[щели сте да сте цвъртели]],
[[щял да е цвъртял]],
[[щяла да е цвъртяла]],
[[щяло да е цвъртяло]],
[[щели да са цвъртели]],
[[щял е да е цвъртял]],
[[щяла е да е цвъртяла]],
[[щяло е да е цвъртяло]],
[[щели са да са цвъртели]],
[[бих цвъртял]],
[[бих цвъртяла]],
[[бих цвъртяло]],
[[бихме цвъртели]],
[[би цвъртял]],
[[би цвъртяла]],
[[би цвъртяло]],
[[бихте цвъртели]],
[[биха цвъртели]],
}}</text>
      <sha1>djsajs0ophimvgespehcyxyoav58gam</sha1>
    </revision>
  </page>
  <page>
    <title>Шаблон:Словоформи/цвърча</title>
    <ns>10</ns>
    <id>468123</id>
    <revision>
      <id>500105</id>
      <timestamp>2005-05-08T15:45:14Z</timestamp>
      <contributor>
        <username>Bgbot</username>
        <id>83</id>
      </contributor>
      <comment>Борислав: Шаблон със словоформи</comment>
      <model>wikitext</model>
      <format>text/x-wiki</format>
      <text bytes="19961" xml:space="preserve">{{Шаблон:Словоформи/Глагол|
  ОСНОВНА ФОРМА = цвърча
| СЕГ.ВР., 1Л., ЕД.Ч. = цвър·ча
| СЕГ.ВР., 1Л., МН.Ч. = цвър·чим
| СЕГ.ВР., 2Л., ЕД.Ч. = цвър·чиш
| СЕГ.ВР., 2Л., МН.Ч. = цвър·чи·те
| СЕГ.ВР., 3Л., ЕД.Ч. = цвър·чи
| СЕГ.ВР., 3Л., МН.Ч. = цвър·чат
| МИН.СВ.ВР., 1Л., ЕД.Ч. = цвър·чах
| МИН.СВ.ВР., 1Л., МН.Ч. = цвър·чах·ме
| МИН.СВ.ВР., 2Л., ЕД.Ч. = цвър·ча
| МИН.СВ.ВР., 2Л., МН.Ч. = цвър·чах·те
| МИН.СВ.ВР., 3Л., ЕД.Ч. = цвър·ча
| МИН.СВ.ВР., 3Л., МН.Ч. = цвър·ча·ха
| МИН.НЕСВ.ВР., 1Л., ЕД.Ч. = цвър·чех
| МИН.НЕСВ.ВР., 1Л., МН.Ч. = цвър·чех·ме
| МИН.НЕСВ.ВР., 2Л., ЕД.Ч. = цвър·че·ше
| МИН.НЕСВ.ВР., 2Л., МН.Ч. = цвър·чех·те
| МИН.НЕСВ.ВР., 3Л., ЕД.Ч. = цвър·че·ше
| МИН.НЕСВ.ВР., 3Л., МН.Ч. = цвър·че·ха
| МИН.НЕОПР.ВР., 1Л., ЕД.Ч., М.Р. = цвърчал съм
| МИН.НЕОПР.ВР., 1Л., ЕД.Ч., Ж.Р. = цвърчала съм
| МИН.НЕОПР.ВР., 1Л., ЕД.Ч., СР.Р. = цвърчало съм
| МИН.НЕОПР.ВР., 1Л., МН.Ч. = цвърчали сме
| МИН.НЕОПР.ВР., 2Л., ЕД.Ч., М.Р. = цвърчал си
| МИН.НЕОПР.ВР., 2Л., ЕД.Ч., Ж.Р. = цвърчала си
| МИН.НЕОПР.ВР., 2Л., ЕД.Ч., СР.Р. = цвърчало си
| МИН.НЕОПР.ВР., 2Л., МН.Ч. = цвърчали сте
| МИН.НЕОПР.ВР., 3Л., ЕД.Ч., М.Р. = цвърчал е
| МИН.НЕОПР.ВР., 3Л., ЕД.Ч., Ж.Р. = цвърчала е
| МИН.НЕОПР.ВР., 3Л., ЕД.Ч., СР.Р. = цвърчало е
| МИН.НЕОПР.ВР., 3Л., МН.Ч. = цвърчали са
| МИН.ПРЕД.ВР., 1Л., ЕД.Ч., М.Р. = бях цвърчал
| МИН.ПРЕД.ВР., 1Л., ЕД.Ч., Ж.Р. = бях цвърчала
| МИН.ПРЕД.ВР., 1Л., ЕД.Ч., СР.Р. = бях цвърчало
| МИН.ПРЕД.ВР., 1Л., МН.Ч. = бяхме цвърчали
| МИН.ПРЕД.ВР., 2Л., ЕД.Ч., М.Р. = беше цвърчал
| МИН.ПРЕД.ВР., 2Л., ЕД.Ч., Ж.Р. = беше цвърчала
| МИН.ПРЕД.ВР., 2Л., ЕД.Ч., СР.Р. = беше цвърчало
| МИН.ПРЕД.ВР., 2Л., МН.Ч. = бяхте цвърчали
| МИН.ПРЕД.ВР., 3Л., ЕД.Ч., М.Р. = беше цвърчал
| МИН.ПРЕД.ВР., 3Л., ЕД.Ч., Ж.Р. = беше цвърчала
| МИН.ПРЕД.ВР., 3Л., ЕД.Ч., СР.Р. = беше цвърчало
| МИН.ПРЕД.ВР., 3Л., МН.Ч. = бяха цвърчали
| БЪД.ВР., 1Л., ЕД.Ч. = ще цвърча
| БЪД.ВР., 1Л., МН.Ч. = ще цвърчим
| БЪД.ВР., 2Л., ЕД.Ч. = ще цвърчиш
| БЪД.ВР., 2Л., МН.Ч. = ще цвърчите
| БЪД.ВР., 3Л., ЕД.Ч. = ще цвърчи
| БЪД.ВР., 3Л., МН.Ч. = ще цвърчат
| БЪД.ПРЕД.ВР., 1Л., ЕД.Ч., М.Р. = ще съм цвърчал
| БЪД.ПРЕД.ВР., 1Л., ЕД.Ч., Ж.Р. = ще съм цвърчала
| БЪД.ПРЕД.ВР., 1Л., ЕД.Ч., СР.Р. = ще съм цвърчало
| БЪД.ПРЕД.ВР., 1Л., МН.Ч. = ще сме цвърчали
| БЪД.ПРЕД.ВР., 2Л., ЕД.Ч., М.Р. = ще си цвърчал
| БЪД.ПРЕД.ВР., 2Л., ЕД.Ч., Ж.Р. = ще си цвърчала
| БЪД.ПРЕД.ВР., 2Л., ЕД.Ч., СР.Р. = ще си цвърчало
| БЪД.ПРЕД.ВР., 2Л., МН.Ч. = ще сте цвърчали
| БЪД.ПРЕД.ВР., 3Л., ЕД.Ч., М.Р. = ще е цвърчал
| БЪД.ПРЕД.ВР., 3Л., ЕД.Ч., Ж.Р. = ще е цвърчала
| БЪД.ПРЕД.ВР., 3Л., ЕД.Ч., СР.Р. = ще е цвърчало
| БЪД.ПРЕД.ВР., 3Л., МН.Ч. = ще са цвърчали
| БЪД.ВР. В МИН., 1Л., ЕД.Ч. = щях да цвърча
| БЪД.ВР. В МИН., 1Л., МН.Ч. = щяхме да цвърчим
| БЪД.ВР. В МИН., 2Л., ЕД.Ч. = щеше да цвърчиш
| БЪД.ВР. В МИН., 2Л., МН.Ч. = щяхте да цвърчите
| БЪД.ВР. В МИН., 3Л., ЕД.Ч. = щеше да цвърчи
| БЪД.ВР. В МИН., 3Л., МН.Ч. = щяха да цвърчат
| БЪД.ПРЕД.ВР. В МИН., 1Л., ЕД.Ч., М.Р. = щях да съм цвърчал
| БЪД.ПРЕД.ВР. В МИН., 1Л., ЕД.Ч., Ж.Р. = щях да съм цвърчала
| БЪД.ПРЕД.ВР. В МИН., 1Л., ЕД.Ч., СР.Р. = щях да съм цвърчало
| БЪД.ПРЕД.ВР. В МИН., 1Л., МН.Ч. = щяхме да сме цвърчали
| БЪД.ПРЕД.ВР. В МИН., 2Л., ЕД.Ч., М.Р. = щеше да си цвърчал
| БЪД.ПРЕД.ВР. В МИН., 2Л., ЕД.Ч., Ж.Р. = щеше да си цвърчала
| БЪД.ПРЕД.ВР. В МИН., 2Л., ЕД.Ч., СР.Р. = щеше да си цвърчало
| БЪД.ПРЕД.ВР. В МИН., 2Л., МН.Ч. = щяхте да сте цвърчали
| БЪД.ПРЕД.ВР. В МИН., 3Л., ЕД.Ч., М.Р. = щеше да е цвърчал
| БЪД.ПРЕД.ВР. В МИН., 3Л., ЕД.Ч., Ж.Р. = щеше да е цвърчала
| БЪД.ПРЕД.ВР. В МИН., 3Л., ЕД.Ч., СР.Р. = щеше да е цвърчало
| БЪД.ПРЕД.ВР. В МИН., 3Л., МН.Ч. = щяха да са цвърчали
| ПР.НАКЛ., СЕГ.ВР., 1Л., ЕД.Ч., М.Р. = цвърчел съм
| ПР.НАКЛ., СЕГ.ВР., 1Л., ЕД.Ч., Ж.Р. = цвърчела съм
| ПР.НАКЛ., СЕГ.ВР., 1Л., ЕД.Ч., СР.Р. = цвърчело съм
| ПР.НАКЛ., СЕГ.ВР., 1Л., МН.Ч. = цвърчели сме
| ПР.НАКЛ., СЕГ.ВР., 2Л., ЕД.Ч., М.Р. = цвърчел си
| ПР.НАКЛ., СЕГ.ВР., 2Л., ЕД.Ч., Ж.Р. = цвърчела си
| ПР.НАКЛ., СЕГ.ВР., 2Л., ЕД.Ч., СР.Р. = цвърчело си
| ПР.НАКЛ., СЕГ.ВР., 2Л., МН.Ч. = цвърчели сте
| ПР.НАКЛ., СЕГ.ВР., 3Л., ЕД.Ч., М.Р. = цвърчел (е)
| ПР.НАКЛ., СЕГ.ВР., 3Л., ЕД.Ч., Ж.Р. = цвърчела (е)
| ПР.НАКЛ., СЕГ.ВР., 3Л., ЕД.Ч., СР.Р. = цвърчело (е)
| ПР.НАКЛ., СЕГ.ВР., 3Л., МН.Ч. = цвърчели (са)
| ПР.НАКЛ., МИН.СВ.ВР., 1Л., ЕД.Ч., М.Р. = цвърчал съм
| ПР.НАКЛ., МИН.СВ.ВР., 1Л., ЕД.Ч., Ж.Р. = цвърчала съм
| ПР.НАКЛ., МИН.СВ.ВР., 1Л., ЕД.Ч., СР.Р. = цвърчало съм
| ПР.НАКЛ., МИН.СВ.ВР., 1Л., МН.Ч. = цвърчали сме
| ПР.НАКЛ., МИН.СВ.ВР., 2Л., ЕД.Ч., М.Р. = цвърчал си
| ПР.НАКЛ., МИН.СВ.ВР., 2Л., ЕД.Ч., Ж.Р. = цвърчала си
| ПР.НАКЛ., МИН.СВ.ВР., 2Л., ЕД.Ч., СР.Р. = цвърчало си
| ПР.НАКЛ., МИН.СВ.ВР., 2Л., МН.Ч. = цвърчали сте
| ПР.НАКЛ., МИН.СВ.ВР., 3Л., ЕД.Ч., М.Р. = цвърчал (е)
| ПР.НАКЛ., МИН.СВ.ВР., 3Л., ЕД.Ч., Ж.Р. = цвърчала (е)
| ПР.НАКЛ., МИН.СВ.ВР., 3Л., ЕД.Ч., СР.Р. = цвърчало (е)
| ПР.НАКЛ., МИН.СВ.ВР., 3Л., МН.Ч. = цвърчали (са)
| ПР.НАКЛ., МИН.НЕОПР.ВР., 1Л., ЕД.Ч., М.Р. = бил съм цвърчал
| ПР.НАКЛ., МИН.НЕОПР.ВР., 1Л., ЕД.Ч., Ж.Р. = била съм цвърчала
| ПР.НАКЛ., МИН.НЕОПР.ВР., 1Л., ЕД.Ч., СР.Р. = било съм цвърчало
| ПР.НАКЛ., МИН.НЕОПР.ВР., 1Л., МН.Ч. = били сме цвърчали
| ПР.НАКЛ., МИН.НЕОПР.ВР., 2Л., ЕД.Ч., М.Р. = бил си цвърчал
| ПР.НАКЛ., МИН.НЕОПР.ВР., 2Л., ЕД.Ч., Ж.Р. = била си цвърчала
| ПР.НАКЛ., МИН.НЕОПР.ВР., 2Л., ЕД.Ч., СР.Р. = било си цвърчало
| ПР.НАКЛ., МИН.НЕОПР.ВР., 2Л., МН.Ч. = били сте цвърчали
| ПР.НАКЛ., МИН.НЕОПР.ВР., 3Л., ЕД.Ч., М.Р. = бил (е) цвърчал
| ПР.НАКЛ., МИН.НЕОПР.ВР., 3Л., ЕД.Ч., Ж.Р. = била (е) цвърчала
| ПР.НАКЛ., МИН.НЕОПР.ВР., 3Л., ЕД.Ч., СР.Р. = било (е) цвърчало
| ПР.НАКЛ., МИН.НЕОПР.ВР., 3Л., МН.Ч. = били (са) цвърчали
| ПР.НАКЛ., БЪД.ВР., 1Л., ЕД.Ч., М.Р. = щял съм да цвърча
| ПР.НАКЛ., БЪД.ВР., 1Л., ЕД.Ч., Ж.Р. = щяла съм да цвърча
| ПР.НАКЛ., БЪД.ВР., 1Л., ЕД.Ч., СР.Р. = щяло съм да цвърча
| ПР.НАКЛ., БЪД.ВР., 1Л., МН.Ч. = щели сме да цвърчим
| ПР.НАКЛ., БЪД.ВР., 2Л., ЕД.Ч., М.Р. = щял си да цвърчиш
| ПР.НАКЛ., БЪД.ВР., 2Л., ЕД.Ч., Ж.Р. = щяла си да цвърчиш
| ПР.НАКЛ., БЪД.ВР., 2Л., ЕД.Ч., СР.Р. = щяло си да цвърчиш
| ПР.НАКЛ., БЪД.ВР., 2Л., МН.Ч. = щели сте да цвърчите
| ПР.НАКЛ., БЪД.ВР., 3Л., ЕД.Ч., М.Р. = щял (е) да цвърчи
| ПР.НАКЛ., БЪД.ВР., 3Л., ЕД.Ч., Ж.Р. = щяла (е) да цвърчи
| ПР.НАКЛ., БЪД.ВР., 3Л., ЕД.Ч., СР.Р. = щяло (е) да цвърчи
| ПР.НАКЛ., БЪД.ВР., 3Л., МН.Ч. = щели (са) да цвърчат
| ПР.НАКЛ., БЪД.ПРЕД.ВР., 1Л., ЕД.Ч., М.Р. = щял съм да съм цвърчал
| ПР.НАКЛ., БЪД.ПРЕД.ВР., 1Л., ЕД.Ч., Ж.Р. = щяла съм да съм цвърчала
| ПР.НАКЛ., БЪД.ПРЕД.ВР., 1Л., ЕД.Ч., СР.Р. = щяло съм да съм цвърчало
| ПР.НАКЛ., БЪД.ПРЕД.ВР., 1Л., МН.Ч. = щели сме да сме цвърчали
| ПР.НАКЛ., БЪД.ПРЕД.ВР., 2Л., ЕД.Ч., М.Р. = щял си да си цвърчал
| ПР.НАКЛ., БЪД.ПРЕД.ВР., 2Л., ЕД.Ч., Ж.Р. = щяла си да си цвърчала
| ПР.НАКЛ., БЪД.ПРЕД.ВР., 2Л., ЕД.Ч., СР.Р. = щяло си да си цвърчало
| ПР.НАКЛ., БЪД.ПРЕД.ВР., 2Л., МН.Ч. = щели сте да сте цвърчали
| ПР.НАКЛ., БЪД.ПРЕД.ВР., 3Л., ЕД.Ч., М.Р. = щял (е) да е цвърчал
| ПР.НАКЛ., БЪД.ПРЕД.ВР., 3Л., ЕД.Ч., Ж.Р. = щяла (е) да е цвърчала
| ПР.НАКЛ., БЪД.ПРЕД.ВР., 3Л., ЕД.Ч., СР.Р. = щяло (е) да е цвърчало
| ПР.НАКЛ., БЪД.ПРЕД.ВР., 3Л., МН.Ч. = щели (са) да са цвърчали
| УСЛОВНО НАКЛОНЕНИЕ, 1Л., ЕД.Ч., М.Р. = бих цвърчал
| УСЛОВНО НАКЛОНЕНИЕ, 1Л., ЕД.Ч., Ж.Р. = бих цвърчала
| УСЛОВНО НАКЛОНЕНИЕ, 1Л., ЕД.Ч., СР.Р. = бих цвърчало
| УСЛОВНО НАКЛОНЕНИЕ, 1Л., МН.Ч. = бихме цвърчали
| УСЛОВНО НАКЛОНЕНИЕ, 2Л., ЕД.Ч., М.Р. = би цвърчал
| УСЛОВНО НАКЛОНЕНИЕ, 2Л., ЕД.Ч., Ж.Р. = би цвърчала
| УСЛОВНО НАКЛОНЕНИЕ, 2Л., ЕД.Ч., СР.Р. = би цвърчало
| УСЛОВНО НАКЛОНЕНИЕ, 2Л., МН.Ч. = бихте цвърчали
| УСЛОВНО НАКЛОНЕНИЕ, 3Л., ЕД.Ч., М.Р. = би цвърчал
| УСЛОВНО НАКЛОНЕНИЕ, 3Л., ЕД.Ч., Ж.Р. = би цвърчала
| УСЛОВНО НАКЛОНЕНИЕ, 3Л., ЕД.Ч., СР.Р. = би цвърчало
| УСЛОВНО НАКЛОНЕНИЕ, 3Л., МН.Ч. = биха цвърчали
| ПОВЕЛИТЕЛНО НАКЛОНЕНИЕ, ЕД.Ч. = цвър·чи
| ПОВЕЛИТЕЛНО НАКЛОНЕНИЕ, МН.Ч. = цвър·че·те
| МИН.СТРАД.ПРИЧ. М.Р. = —
| МИН.СТРАД.ПРИЧ. М.Р. НЕПЪЛЕН ЧЛЕН = —
| МИН.СТРАД.ПРИЧ. М.Р. ПЪЛЕН ЧЛЕН = —
| МИН.СТРАД.ПРИЧ. Ж.Р. = —
| МИН.СТРАД.ПРИЧ. Ж.Р. ЧЛЕН = —
| МИН.СТРАД.ПРИЧ. СР.Р. = —
| МИН.СТРАД.ПРИЧ. СР.Р. ЧЛЕН = —
| МИН.СТРАД.ПРИЧ. МН.Ч. = —
| МИН.СТРАД.ПРИЧ. МН.Ч. ЧЛЕН = —
| МИН.ДЕЯТ.СВ.ПРИЧ. М.Р. = цвър·чал
| МИН.ДЕЯТ.СВ.ПРИЧ. М.Р. НЕПЪЛЕН ЧЛЕН = цвър·ча·лия
| МИН.ДЕЯТ.СВ.ПРИЧ. М.Р. ПЪЛЕН ЧЛЕН = цвър·ча·ли·ят
| МИН.ДЕЯТ.СВ.ПРИЧ. Ж.Р. = цвър·ча·ла
| МИН.ДЕЯТ.СВ.ПРИЧ. Ж.Р. ЧЛЕН = цвър·ча·ла·та
| МИН.ДЕЯТ.СВ.ПРИЧ. СР.Р. = цвър·ча·ло
| МИН.ДЕЯТ.СВ.ПРИЧ. СР.Р. ЧЛЕН = цвър·ча·ло·то
| МИН.ДЕЯТ.СВ.ПРИЧ. МН.Ч. = цвър·ча·ли
| МИН.ДЕЯТ.СВ.ПРИЧ. МН.Ч. ЧЛЕН = цвър·ча·ли·те
| МИН.ДЕЯТ.НЕСВ.ПРИЧ. М.Р. = цвър·чел
| МИН.ДЕЯТ.НЕСВ.ПРИЧ. М.Р. НЕПЪЛЕН ЧЛЕН = цвър·че·лия
| МИН.ДЕЯТ.НЕСВ.ПРИЧ. М.Р. ПЪЛЕН ЧЛЕН = цвър·че·ли·ят
| МИН.ДЕЯТ.НЕСВ.ПРИЧ. Ж.Р. = цвър·че·ла
| МИН.ДЕЯТ.НЕСВ.ПРИЧ. Ж.Р. ЧЛЕН = цвър·че·ла·та
| МИН.ДЕЯТ.НЕСВ.ПРИЧ. СР.Р. = цвър·че·ло
| МИН.ДЕЯТ.НЕСВ.ПРИЧ. СР.Р. ЧЛЕН = цвър·че·ло·то
| МИН.ДЕЯТ.НЕСВ.ПРИЧ. МН.Ч. = цвър·че·ли
| МИН.ДЕЯТ.НЕСВ.ПРИЧ. МН.Ч. ЧЛЕН = цвър·че·ли·те
| СЕГ.ДЕЯТ.ПРИЧ. М.Р. = цвър·чащ
| СЕГ.ДЕЯТ.ПРИЧ. М.Р. НЕПЪЛЕН ЧЛЕН = цвър·ча·щия
| СЕГ.ДЕЯТ.ПРИЧ. М.Р. ПЪЛЕН ЧЛЕН = цвър·ча·щи·ят
| СЕГ.ДЕЯТ.ПРИЧ. Ж.Р. = цвър·ча·ща
| СЕГ.ДЕЯТ.ПРИЧ. Ж.Р. ЧЛЕН = цвър·ча·ща·та
| СЕГ.ДЕЯТ.ПРИЧ. СР.Р. = цвър·ча·що
| СЕГ.ДЕЯТ.ПРИЧ. СР.Р. ЧЛЕН = цвър·ча·що·то
| СЕГ.ДЕЯТ.ПРИЧ. МН.Ч. = цвър·ча·щи
| СЕГ.ДЕЯТ.ПРИЧ. МН.Ч. ЧЛЕН = цвър·ча·щи·те
| ДЕЕПРИЧАСТИЕ = цвър·чей·ки
| СКРИТИ ПРЕПРАТКИ = 
[[цвърча]],
[[цвърчиш]],
[[цвърчи]],
[[цвърчим]],
[[цвърчите]],
[[цвърчат]],
[[цвърчах]],
[[цвърчахме]],
[[цвърчахте]],
[[цвърчаха]],
[[цвърчех]],
[[цвърчеше]],
[[цвърчехме]],
[[цвърчехте]],
[[цвърчеха]],
[[цвърчете]],
[[цвърчал]],
[[цвърчалия]],
[[цвърчалият]],
[[цвърчала]],
[[цвърчалата]],
[[цвърчало]],
[[цвърчалото]],
[[цвърчали]],
[[цвърчалите]],
[[цвърчел]],
[[цвърчелия]],
[[цвърчелият]],
[[цвърчела]],
[[цвърчелата]],
[[цвърчело]],
[[цвърчелото]],
[[цвърчели]],
[[цвърчелите]],
[[цвърчащ]],
[[цвърчащия]],
[[цвърчащият]],
[[цвърчаща]],
[[цвърчащата]],
[[цвърчащо]],
[[цвърчащото]],
[[цвърчащи]],
[[цвърчащите]],
[[цвърчейки]],
[[цвърчал съм]],
[[цвърчала съм]],
[[цвърчало съм]],
[[цвърчали сме]],
[[цвърчал си]],
[[цвърчала си]],
[[цвърчало си]],
[[цвърчали сте]],
[[цвърчал е]],
[[цвърчала е]],
[[цвърчало е]],
[[цвърчали са]],
[[бях цвърчал]],
[[бях цвърчала]],
[[бях цвърчало]],
[[бяхме цвърчали]],
[[беше цвърчал]],
[[беше цвърчала]],
[[беше цвърчало]],
[[бяхте цвърчали]],
[[бяха цвърчали]],
[[ще цвърча]],
[[ще цвърчим]],
[[ще цвърчиш]],
[[ще цвърчите]],
[[ще цвърчи]],
[[ще цвърчат]],
[[ще съм цвърчал]],
[[ще съм цвърчала]],
[[ще съм цвърчало]],
[[ще сме цвърчали]],
[[ще си цвърчал]],
[[ще си цвърчала]],
[[ще си цвърчало]],
[[ще сте цвърчали]],
[[ще е цвърчал]],
[[ще е цвърчала]],
[[ще е цвърчало]],
[[ще са цвърчали]],
[[щях да цвърча]],
[[щяхме да цвърчим]],
[[щеше да цвърчиш]],
[[щяхте да цвърчите]],
[[щеше да цвърчи]],
[[щяха да цвърчат]],
[[щях да съм цвърчал]],
[[щях да съм цвърчала]],
[[щях да съм цвърчало]],
[[щяхме да сме цвърчали]],
[[щеше да си цвърчал]],
[[щеше да си цвърчала]],
[[щеше да си цвърчало]],
[[щяхте да сте цвърчали]],
[[щеше да е цвърчал]],
[[щеше да е цвърчала]],
[[щеше да е цвърчало]],
[[щяха да са цвърчали]],
[[цвърчел съм]],
[[цвърчела съм]],
[[цвърчело съм]],
[[цвърчели сме]],
[[цвърчел си]],
[[цвърчела си]],
[[цвърчело си]],
[[цвърчели сте]],
[[цвърчел е]],
[[цвърчела е]],
[[цвърчело е]],
[[цвърчели са]],
[[бил съм цвърчал]],
[[била съм цвърчала]],
[[било съм цвърчало]],
[[били сме цвърчали]],
[[бил си цвърчал]],
[[била си цвърчала]],
[[било си цвърчало]],
[[били сте цвърчали]],
[[бил е цвърчал]],
[[била е цвърчала]],
[[било е цвърчало]],
[[били са цвърчали]],
[[щял съм да цвърча]],
[[щяла съм да цвърча]],
[[щяло съм да цвърча]],
[[щели сме да цвърчим]],
[[щял си да цвърчиш]],
[[щяла си да цвърчиш]],
[[щяло си да цвърчиш]],
[[щели сте да цвърчите]],
[[щял да цвърчи]],
[[щяла да цвърчи]],
[[щяло да цвърчи]],
[[щели да цвърчат]],
[[щял е да цвърчи]],
[[щяла е да цвърчи]],
[[щяло е да цвърчи]],
[[щели са да цвърчат]],
[[щял съм да съм цвърчал]],
[[щяла съм да съм цвърчала]],
[[щяло съм да съм цвърчало]],
[[щели сме да сме цвърчали]],
[[щял си да си цвърчал]],
[[щяла си да си цвърчала]],
[[щяло си да си цвърчало]],
[[щели сте да сте цвърчали]],
[[щял да е цвърчал]],
[[щяла да е цвърчала]],
[[щяло да е цвърчало]],
[[щели да са цвърчали]],
[[щял е да е цвърчал]],
[[щяла е да е цвърчала]],
[[щяло е да е цвърчало]],
[[щели са да са цвърчали]],
[[бих цвърчал]],
[[бих цвърчала]],
[[бих цвърчало]],
[[бихме цвърчали]],
[[би цвърчал]],
[[би цвърчала]],
[[би цвърчало]],
[[бихте цвърчали]],
[[биха цвърчали]],
}}</text>
      <sha1>j74l894oq5v6cfvt22w8tcjdp7m56jb</sha1>
    </revision>
  </page>
  <page>
    <title>Шаблон:Словоформи/цедя</title>
    <ns>10</ns>
    <id>458448</id>
    <revision>
      <id>490430</id>
      <timestamp>2005-05-08T10:22:02Z</timestamp>
      <contributor>
        <username>Bgbot</username>
        <id>83</id>
      </contributor>
      <comment>Борислав: Шаблон със словоформи</comment>
      <model>wikitext</model>
      <format>text/x-wiki</format>
      <text bytes="18890" xml:space="preserve">{{Шаблон:Словоформи/Глагол|
  ОСНОВНА ФОРМА = цедя
| СЕГ.ВР., 1Л., ЕД.Ч. = це·дя
| СЕГ.ВР., 1Л., МН.Ч. = це·дим
| СЕГ.ВР., 2Л., ЕД.Ч. = це·диш
| СЕГ.ВР., 2Л., МН.Ч. = це·ди·те
| СЕГ.ВР., 3Л., ЕД.Ч. = це·ди
| СЕГ.ВР., 3Л., МН.Ч. = це·дят
| МИН.СВ.ВР., 1Л., ЕД.Ч. = це·дих
| МИН.СВ.ВР., 1Л., МН.Ч. = це·дих·ме
| МИН.СВ.ВР., 2Л., ЕД.Ч. = це·ди
| МИН.СВ.ВР., 2Л., МН.Ч. = це·дих·те
| МИН.СВ.ВР., 3Л., ЕД.Ч. = це·ди
| МИН.СВ.ВР., 3Л., МН.Ч. = це·ди·ха
| МИН.НЕСВ.ВР., 1Л., ЕД.Ч. = це·дях
| МИН.НЕСВ.ВР., 1Л., МН.Ч. = це·дях·ме
| МИН.НЕСВ.ВР., 2Л., ЕД.Ч. = це·де·ше
| МИН.НЕСВ.ВР., 2Л., МН.Ч. = це·дях·те
| МИН.НЕСВ.ВР., 3Л., ЕД.Ч. = це·де·ше
| МИН.НЕСВ.ВР., 3Л., МН.Ч. = це·дя·ха
| МИН.НЕОПР.ВР., 1Л., ЕД.Ч., М.Р. = цедил съм
| МИН.НЕОПР.ВР., 1Л., ЕД.Ч., Ж.Р. = цедила съм
| МИН.НЕОПР.ВР., 1Л., ЕД.Ч., СР.Р. = цедило съм
| МИН.НЕОПР.ВР., 1Л., МН.Ч. = цедили сме
| МИН.НЕОПР.ВР., 2Л., ЕД.Ч., М.Р. = цедил си
| МИН.НЕОПР.ВР., 2Л., ЕД.Ч., Ж.Р. = цедила си
| МИН.НЕОПР.ВР., 2Л., ЕД.Ч., СР.Р. = цедило си
| МИН.НЕОПР.ВР., 2Л., МН.Ч. = цедили сте
| МИН.НЕОПР.ВР., 3Л., ЕД.Ч., М.Р. = цедил е
| МИН.НЕОПР.ВР., 3Л., ЕД.Ч., Ж.Р. = цедила е
| МИН.НЕОПР.ВР., 3Л., ЕД.Ч., СР.Р. = цедило е
| МИН.НЕОПР.ВР., 3Л., МН.Ч. = цедили са
| МИН.ПРЕД.ВР., 1Л., ЕД.Ч., М.Р. = бях цедил
| МИН.ПРЕД.ВР., 1Л., ЕД.Ч., Ж.Р. = бях цедила
| МИН.ПРЕД.ВР., 1Л., ЕД.Ч., СР.Р. = бях цедило
| МИН.ПРЕД.ВР., 1Л., МН.Ч. = бяхме цедили
| МИН.ПРЕД.ВР., 2Л., ЕД.Ч., М.Р. = беше цедил
| МИН.ПРЕД.ВР., 2Л., ЕД.Ч., Ж.Р. = беше цедила
| МИН.ПРЕД.ВР., 2Л., ЕД.Ч., СР.Р. = беше цедило
| МИН.ПРЕД.ВР., 2Л., МН.Ч. = бяхте цедили
| МИН.ПРЕД.ВР., 3Л., ЕД.Ч., М.Р. = беше цедил
| МИН.ПРЕД.ВР., 3Л., ЕД.Ч., Ж.Р. = беше цедила
| МИН.ПРЕД.ВР., 3Л., ЕД.Ч., СР.Р. = беше цедило
| МИН.ПРЕД.ВР., 3Л., МН.Ч. = бяха цедили
| БЪД.ВР., 1Л., ЕД.Ч. = ще цедя
| БЪД.ВР., 1Л., МН.Ч. = ще цедим
| БЪД.ВР., 2Л., ЕД.Ч. = ще цедиш
| БЪД.ВР., 2Л., МН.Ч. = ще цедите
| БЪД.ВР., 3Л., ЕД.Ч. = ще цеди
| БЪД.ВР., 3Л., МН.Ч. = ще цедят
| БЪД.ПРЕД.ВР., 1Л., ЕД.Ч., М.Р. = ще съм цедил
| БЪД.ПРЕД.ВР., 1Л., ЕД.Ч., Ж.Р. = ще съм цедила
| БЪД.ПРЕД.ВР., 1Л., ЕД.Ч., СР.Р. = ще съм цедило
| БЪД.ПРЕД.ВР., 1Л., МН.Ч. = ще сме цедили
| БЪД.ПРЕД.ВР., 2Л., ЕД.Ч., М.Р. = ще си цедил
| БЪД.ПРЕД.ВР., 2Л., ЕД.Ч., Ж.Р. = ще си цедила
| БЪД.ПРЕД.ВР., 2Л., ЕД.Ч., СР.Р. = ще си цедило
| БЪД.ПРЕД.ВР., 2Л., МН.Ч. = ще сте цедили
| БЪД.ПРЕД.ВР., 3Л., ЕД.Ч., М.Р. = ще е цедил
| БЪД.ПРЕД.ВР., 3Л., ЕД.Ч., Ж.Р. = ще е цедила
| БЪД.ПРЕД.ВР., 3Л., ЕД.Ч., СР.Р. = ще е цедило
| БЪД.ПРЕД.ВР., 3Л., МН.Ч. = ще са цедили
| БЪД.ВР. В МИН., 1Л., ЕД.Ч. = щях да цедя
| БЪД.ВР. В МИН., 1Л., МН.Ч. = щяхме да цедим
| БЪД.ВР. В МИН., 2Л., ЕД.Ч. = щеше да цедиш
| БЪД.ВР. В МИН., 2Л., МН.Ч. = щяхте да цедите
| БЪД.ВР. В МИН., 3Л., ЕД.Ч. = щеше да цеди
| БЪД.ВР. В МИН., 3Л., МН.Ч. = щяха да цедят
| БЪД.ПРЕД.ВР. В МИН., 1Л., ЕД.Ч., М.Р. = щях да съм цедил
| БЪД.ПРЕД.ВР. В МИН., 1Л., ЕД.Ч., Ж.Р. = щях да съм цедила
| БЪД.ПРЕД.ВР. В МИН., 1Л., ЕД.Ч., СР.Р. = щях да съм цедило
| БЪД.ПРЕД.ВР. В МИН., 1Л., МН.Ч. = щяхме да сме цедили
| БЪД.ПРЕД.ВР. В МИН., 2Л., ЕД.Ч., М.Р. = щеше да си цедил
| БЪД.ПРЕД.ВР. В МИН., 2Л., ЕД.Ч., Ж.Р. = щеше да си цедила
| БЪД.ПРЕД.ВР. В МИН., 2Л., ЕД.Ч., СР.Р. = щеше да си цедило
| БЪД.ПРЕД.ВР. В МИН., 2Л., МН.Ч. = щяхте да сте цедили
| БЪД.ПРЕД.ВР. В МИН., 3Л., ЕД.Ч., М.Р. = щеше да е цедил
| БЪД.ПРЕД.ВР. В МИН., 3Л., ЕД.Ч., Ж.Р. = щеше да е цедила
| БЪД.ПРЕД.ВР. В МИН., 3Л., ЕД.Ч., СР.Р. = щеше да е цедило
| БЪД.ПРЕД.ВР. В МИН., 3Л., МН.Ч. = щяха да са цедили
| ПР.НАКЛ., СЕГ.ВР., 1Л., ЕД.Ч., М.Р. = цедял съм
| ПР.НАКЛ., СЕГ.ВР., 1Л., ЕД.Ч., Ж.Р. = цедяла съм
| ПР.НАКЛ., СЕГ.ВР., 1Л., ЕД.Ч., СР.Р. = цедяло съм
| ПР.НАКЛ., СЕГ.ВР., 1Л., МН.Ч. = цедели сме
| ПР.НАКЛ., СЕГ.ВР., 2Л., ЕД.Ч., М.Р. = цедял си
| ПР.НАКЛ., СЕГ.ВР., 2Л., ЕД.Ч., Ж.Р. = цедяла си
| ПР.НАКЛ., СЕГ.ВР., 2Л., ЕД.Ч., СР.Р. = цедяло си
| ПР.НАКЛ., СЕГ.ВР., 2Л., МН.Ч. = цедели сте
| ПР.НАКЛ., СЕГ.ВР., 3Л., ЕД.Ч., М.Р. = цедял (е)
| ПР.НАКЛ., СЕГ.ВР., 3Л., ЕД.Ч., Ж.Р. = цедяла (е)
| ПР.НАКЛ., СЕГ.ВР., 3Л., ЕД.Ч., СР.Р. = цедяло (е)
| ПР.НАКЛ., СЕГ.ВР., 3Л., МН.Ч. = цедели (са)
| ПР.НАКЛ., МИН.СВ.ВР., 1Л., ЕД.Ч., М.Р. = цедил съм
| ПР.НАКЛ., МИН.СВ.ВР., 1Л., ЕД.Ч., Ж.Р. = цедила съм
| ПР.НАКЛ., МИН.СВ.ВР., 1Л., ЕД.Ч., СР.Р. = цедило съм
| ПР.НАКЛ., МИН.СВ.ВР., 1Л., МН.Ч. = цедили сме
| ПР.НАКЛ., МИН.СВ.ВР., 2Л., ЕД.Ч., М.Р. = цедил си
| ПР.НАКЛ., МИН.СВ.ВР., 2Л., ЕД.Ч., Ж.Р. = цедила си
| ПР.НАКЛ., МИН.СВ.ВР., 2Л., ЕД.Ч., СР.Р. = цедило си
| ПР.НАКЛ., МИН.СВ.ВР., 2Л., МН.Ч. = цедили сте
| ПР.НАКЛ., МИН.СВ.ВР., 3Л., ЕД.Ч., М.Р. = цедил (е)
| ПР.НАКЛ., МИН.СВ.ВР., 3Л., ЕД.Ч., Ж.Р. = цедила (е)
| ПР.НАКЛ., МИН.СВ.ВР., 3Л., ЕД.Ч., СР.Р. = цедило (е)
| ПР.НАКЛ., МИН.СВ.ВР., 3Л., МН.Ч. = цедили (са)
| ПР.НАКЛ., МИН.НЕОПР.ВР., 1Л., ЕД.Ч., М.Р. = бил съм цедил
| ПР.НАКЛ., МИН.НЕОПР.ВР., 1Л., ЕД.Ч., Ж.Р. = била съм цедила
| ПР.НАКЛ., МИН.НЕОПР.ВР., 1Л., ЕД.Ч., СР.Р. = било съм цедило
| ПР.НАКЛ., МИН.НЕОПР.ВР., 1Л., МН.Ч. = били сме цедили
| ПР.НАКЛ., МИН.НЕОПР.ВР., 2Л., ЕД.Ч., М.Р. = бил си цедил
| ПР.НАКЛ., МИН.НЕОПР.ВР., 2Л., ЕД.Ч., Ж.Р. = била си цедила
| ПР.НАКЛ., МИН.НЕОПР.ВР., 2Л., ЕД.Ч., СР.Р. = било си цедило
| ПР.НАКЛ., МИН.НЕОПР.ВР., 2Л., МН.Ч. = били сте цедили
| ПР.НАКЛ., МИН.НЕОПР.ВР., 3Л., ЕД.Ч., М.Р. = бил (е) цедил
| ПР.НАКЛ., МИН.НЕОПР.ВР., 3Л., ЕД.Ч., Ж.Р. = била (е) цедила
| ПР.НАКЛ., МИН.НЕОПР.ВР., 3Л., ЕД.Ч., СР.Р. = било (е) цедило
| ПР.НАКЛ., МИН.НЕОПР.ВР., 3Л., МН.Ч. = били (са) цедили
| ПР.НАКЛ., БЪД.ВР., 1Л., ЕД.Ч., М.Р. = щял съм да цедя
| ПР.НАКЛ., БЪД.ВР., 1Л., ЕД.Ч., Ж.Р. = щяла съм да цедя
| ПР.НАКЛ., БЪД.ВР., 1Л., ЕД.Ч., СР.Р. = щяло съм да цедя
| ПР.НАКЛ., БЪД.ВР., 1Л., МН.Ч. = щели сме да цедим
| ПР.НАКЛ., БЪД.ВР., 2Л., ЕД.Ч., М.Р. = щял си да цедиш
| ПР.НАКЛ., БЪД.ВР., 2Л., ЕД.Ч., Ж.Р. = щяла си да цедиш
| ПР.НАКЛ., БЪД.ВР., 2Л., ЕД.Ч., СР.Р. = щяло си да цедиш
| ПР.НАКЛ., БЪД.ВР., 2Л., МН.Ч. = щели сте да цедите
| ПР.НАКЛ., БЪД.ВР., 3Л., ЕД.Ч., М.Р. = щял (е) да цеди
| ПР.НАКЛ., БЪД.ВР., 3Л., ЕД.Ч., Ж.Р. = щяла (е) да цеди
| ПР.НАКЛ., БЪД.ВР., 3Л., ЕД.Ч., СР.Р. = щяло (е) да цеди
| ПР.НАКЛ., БЪД.ВР., 3Л., МН.Ч. = щели (са) да цедят
| ПР.НАКЛ., БЪД.ПРЕД.ВР., 1Л., ЕД.Ч., М.Р. = щял съм да съм цедил
| ПР.НАКЛ., БЪД.ПРЕД.ВР., 1Л., ЕД.Ч., Ж.Р. = щяла съм да съм цедила
| ПР.НАКЛ., БЪД.ПРЕД.ВР., 1Л., ЕД.Ч., СР.Р. = щяло съм да съм цедило
| ПР.НАКЛ., БЪД.ПРЕД.ВР., 1Л., МН.Ч. = щели сме да сме цедили
| ПР.НАКЛ., БЪД.ПРЕД.ВР., 2Л., ЕД.Ч., М.Р. = щял си да си цедил
| ПР.НАКЛ., БЪД.ПРЕД.ВР., 2Л., ЕД.Ч., Ж.Р. = щяла си да си цедила
| ПР.НАКЛ., БЪД.ПРЕД.ВР., 2Л., ЕД.Ч., СР.Р. = щяло си да си цедило
| ПР.НАКЛ., БЪД.ПРЕД.ВР., 2Л., МН.Ч. = щели сте да сте цедили
| ПР.НАКЛ., БЪД.ПРЕД.ВР., 3Л., ЕД.Ч., М.Р. = щял (е) да е цедил
| ПР.НАКЛ., БЪД.ПРЕД.ВР., 3Л., ЕД.Ч., Ж.Р. = щяла (е) да е цедила
| ПР.НАКЛ., БЪД.ПРЕД.ВР., 3Л., ЕД.Ч., СР.Р. = щяло (е) да е цедило
| ПР.НАКЛ., БЪД.ПРЕД.ВР., 3Л., МН.Ч. = щели (са) да са цедили
| УСЛОВНО НАКЛОНЕНИЕ, 1Л., ЕД.Ч., М.Р. = бих цедил
| УСЛОВНО НАКЛОНЕНИЕ, 1Л., ЕД.Ч., Ж.Р. = бих цедила
| УСЛОВНО НАКЛОНЕНИЕ, 1Л., ЕД.Ч., СР.Р. = бих цедило
| УСЛОВНО НАКЛОНЕНИЕ, 1Л., МН.Ч. = бихме цедили
| УСЛОВНО НАКЛОНЕНИЕ, 2Л., ЕД.Ч., М.Р. = би цедил
| УСЛОВНО НАКЛОНЕНИЕ, 2Л., ЕД.Ч., Ж.Р. = би цедила
| УСЛОВНО НАКЛОНЕНИЕ, 2Л., ЕД.Ч., СР.Р. = би цедило
| УСЛОВНО НАКЛОНЕНИЕ, 2Л., МН.Ч. = бихте цедили
| УСЛОВНО НАКЛОНЕНИЕ, 3Л., ЕД.Ч., М.Р. = би цедил
| УСЛОВНО НАКЛОНЕНИЕ, 3Л., ЕД.Ч., Ж.Р. = би цедила
| УСЛОВНО НАКЛОНЕНИЕ, 3Л., ЕД.Ч., СР.Р. = би цедило
| УСЛОВНО НАКЛОНЕНИЕ, 3Л., МН.Ч. = биха цедили
| ПОВЕЛИТЕЛНО НАКЛОНЕНИЕ, ЕД.Ч. = це·ди
| ПОВЕЛИТЕЛНО НАКЛОНЕНИЕ, МН.Ч. = це·де·те
| МИН.СТРАД.ПРИЧ. М.Р. = це·ден
| МИН.СТРАД.ПРИЧ. М.Р. НЕПЪЛЕН ЧЛЕН = це·де·ния
| МИН.СТРАД.ПРИЧ. М.Р. ПЪЛЕН ЧЛЕН = це·де·ни·ят
| МИН.СТРАД.ПРИЧ. Ж.Р. = це·де·на
| МИН.СТРАД.ПРИЧ. Ж.Р. ЧЛЕН = це·де·на·та
| МИН.СТРАД.ПРИЧ. СР.Р. = це·де·но
| МИН.СТРАД.ПРИЧ. СР.Р. ЧЛЕН = це·де·но·то
| МИН.СТРАД.ПРИЧ. МН.Ч. = це·де·ни
| МИН.СТРАД.ПРИЧ. МН.Ч. ЧЛЕН = це·де·ни·те
| МИН.ДЕЯТ.СВ.ПРИЧ. М.Р. = це·дил
| МИН.ДЕЯТ.СВ.ПРИЧ. М.Р. НЕПЪЛЕН ЧЛЕН = це·ди·лия
| МИН.ДЕЯТ.СВ.ПРИЧ. М.Р. ПЪЛЕН ЧЛЕН = це·ди·ли·ят
| МИН.ДЕЯТ.СВ.ПРИЧ. Ж.Р. = це·ди·ла
| МИН.ДЕЯТ.СВ.ПРИЧ. Ж.Р. ЧЛЕН = це·ди·ла·та
| МИН.ДЕЯТ.СВ.ПРИЧ. СР.Р. = це·ди·ло
| МИН.ДЕЯТ.СВ.ПРИЧ. СР.Р. ЧЛЕН = це·ди·ло·то
| МИН.ДЕЯТ.СВ.ПРИЧ. МН.Ч. = це·ди·ли
| МИН.ДЕЯТ.СВ.ПРИЧ. МН.Ч. ЧЛЕН = це·ди·ли·те
| МИН.ДЕЯТ.НЕСВ.ПРИЧ. М.Р. = це·дял
| МИН.ДЕЯТ.НЕСВ.ПРИЧ. М.Р. НЕПЪЛЕН ЧЛЕН = це·дя·лия
| МИН.ДЕЯТ.НЕСВ.ПРИЧ. М.Р. ПЪЛЕН ЧЛЕН = це·дя·ли·ят
| МИН.ДЕЯТ.НЕСВ.ПРИЧ. Ж.Р. = це·дя·ла
| МИН.ДЕЯТ.НЕСВ.ПРИЧ. Ж.Р. ЧЛЕН = це·дя·ла·та
| МИН.ДЕЯТ.НЕСВ.ПРИЧ. СР.Р. = це·дя·ло
| МИН.ДЕЯТ.НЕСВ.ПРИЧ. СР.Р. ЧЛЕН = це·дя·ло·то
| МИН.ДЕЯТ.НЕСВ.ПРИЧ. МН.Ч. = це·де·ли
| МИН.ДЕЯТ.НЕСВ.ПРИЧ. МН.Ч. ЧЛЕН = це·де·ли·те
| СЕГ.ДЕЯТ.ПРИЧ. М.Р. = це·дящ
| СЕГ.ДЕЯТ.ПРИЧ. М.Р. НЕПЪЛЕН ЧЛЕН = це·дя·щия
| СЕГ.ДЕЯТ.ПРИЧ. М.Р. ПЪЛЕН ЧЛЕН = це·дя·щи·ят
| СЕГ.ДЕЯТ.ПРИЧ. Ж.Р. = це·дя·ща
| СЕГ.ДЕЯТ.ПРИЧ. Ж.Р. ЧЛЕН = це·дя·ща·та
| СЕГ.ДЕЯТ.ПРИЧ. СР.Р. = це·дя·що
| СЕГ.ДЕЯТ.ПРИЧ. СР.Р. ЧЛЕН = це·дя·що·то
| СЕГ.ДЕЯТ.ПРИЧ. МН.Ч. = це·дя·щи
| СЕГ.ДЕЯТ.ПРИЧ. МН.Ч. ЧЛЕН = це·дя·щи·те
| ДЕЕПРИЧАСТИЕ = це·дей·ки
| СКРИТИ ПРЕПРАТКИ = 
[[цедя]],
[[цедиш]],
[[цеди]],
[[цедим]],
[[цедите]],
[[цедят]],
[[цедих]],
[[цедихме]],
[[цедихте]],
[[цедиха]],
[[цедях]],
[[цедеше]],
[[цедяхме]],
[[цедяхте]],
[[цедяха]],
[[цедете]],
[[цедил]],
[[цедилия]],
[[цедилият]],
[[цедила]],
[[цедилата]],
[[цедило]],
[[цедилото]],
[[цедили]],
[[цедилите]],
[[цедял]],
[[цедялия]],
[[цедялият]],
[[цедяла]],
[[цедялата]],
[[цедяло]],
[[цедялото]],
[[цедели]],
[[цеделите]],
[[цеден]],
[[цедения]],
[[цеденият]],
[[цедена]],
[[цедената]],
[[цедено]],
[[цеденото]],
[[цедени]],
[[цедените]],
[[цедящ]],
[[цедящия]],
[[цедящият]],
[[цедяща]],
[[цедящата]],
[[цедящо]],
[[цедящото]],
[[цедящи]],
[[цедящите]],
[[цедейки]],
[[цедил съм]],
[[цедила съм]],
[[цедило съм]],
[[цедили сме]],
[[цедил си]],
[[цедила си]],
[[цедило си]],
[[цедили сте]],
[[цедил е]],
[[цедила е]],
[[цедило е]],
[[цедили са]],
[[бях цедил]],
[[бях цедила]],
[[бях цедило]],
[[бяхме цедили]],
[[беше цедил]],
[[беше цедила]],
[[беше цедило]],
[[бяхте цедили]],
[[бяха цедили]],
[[ще цедя]],
[[ще цедим]],
[[ще цедиш]],
[[ще цедите]],
[[ще цеди]],
[[ще цедят]],
[[ще съм цедил]],
[[ще съм цедила]],
[[ще съм цедило]],
[[ще сме цедили]],
[[ще си цедил]],
[[ще си цедила]],
[[ще си цедило]],
[[ще сте цедили]],
[[ще е цедил]],
[[ще е цедила]],
[[ще е цедило]],
[[ще са цедили]],
[[щях да цедя]],
[[щяхме да цедим]],
[[щеше да цедиш]],
[[щяхте да цедите]],
[[щеше да цеди]],
[[щяха да цедят]],
[[щях да съм цедил]],
[[щях да съм цедила]],
[[щях да съм цедило]],
[[щяхме да сме цедили]],
[[щеше да си цедил]],
[[щеше да си цедила]],
[[щеше да си цедило]],
[[щяхте да сте цедили]],
[[щеше да е цедил]],
[[щеше да е цедила]],
[[щеше да е цедило]],
[[щяха да са цедили]],
[[цедял съм]],
[[цедяла съм]],
[[цедяло съм]],
[[цедели сме]],
[[цедял си]],
[[цедяла си]],
[[цедяло си]],
[[цедели сте]],
[[цедял е]],
[[цедяла е]],
[[цедяло е]],
[[цедели са]],
[[бил съм цедил]],
[[била съм цедила]],
[[било съм цедило]],
[[били сме цедили]],
[[бил си цедил]],
[[била си цедила]],
[[било си цедило]],
[[били сте цедили]],
[[бил е цедил]],
[[била е цедила]],
[[било е цедило]],
[[били са цедили]],
[[щял съм да цедя]],
[[щяла съм да цедя]],
[[щяло съм да цедя]],
[[щели сме да цедим]],
[[щял си да цедиш]],
[[щяла си да цедиш]],
[[щяло си да цедиш]],
[[щели сте да цедите]],
[[щял да цеди]],
[[щяла да цеди]],
[[щяло да цеди]],
[[щели да цедят]],
[[щял е да цеди]],
[[щяла е да цеди]],
[[щяло е да цеди]],
[[щели са да цедят]],
[[щял съм да съм цедил]],
[[щяла съм да съм цедила]],
[[щяло съм да съм цедило]],
[[щели сме да сме цедили]],
[[щял си да си цедил]],
[[щяла си да си цедила]],
[[щяло си да си цедило]],
[[щели сте да сте цедили]],
[[щял да е цедил]],
[[щяла да е цедила]],
[[щяло да е цедило]],
[[щели да са цедили]],
[[щял е да е цедил]],
[[щяла е да е цедила]],
[[щяло е да е цедило]],
[[щели са да са цедили]],
[[бих цедил]],
[[бих цедила]],
[[бих цедило]],
[[бихме цедили]],
[[би цедил]],
[[би цедила]],
[[би цедило]],
[[бихте цедили]],
[[биха цедили]],
}}</text>
      <sha1>48ya48zvjqpa8uxn0wrpp5b3hzuwj9p</sha1>
    </revision>
  </page>
  <page>
    <title>Шаблон:Словоформи/целувам</title>
    <ns>10</ns>
    <id>568995</id>
    <revision>
      <id>600975</id>
      <timestamp>2005-05-12T11:45:13Z</timestamp>
      <contributor>
        <username>Bgbot</username>
        <id>83</id>
      </contributor>
      <comment>Борислав: Шаблон със словоформи</comment>
      <model>wikitext</model>
      <format>text/x-wiki</format>
      <text bytes="19908" xml:space="preserve">{{Шаблон:Словоформи/Глагол|
  ОСНОВНА ФОРМА = целувам
| СЕГ.ВР., 1Л., ЕД.Ч. = це·лу·вам
| СЕГ.ВР., 1Л., МН.Ч. = це·лу·ва·ме
| СЕГ.ВР., 2Л., ЕД.Ч. = це·лу·ваш
| СЕГ.ВР., 2Л., МН.Ч. = це·лу·ва·те
| СЕГ.ВР., 3Л., ЕД.Ч. = це·лу·ва
| СЕГ.ВР., 3Л., МН.Ч. = це·лу·ват
| МИН.СВ.ВР., 1Л., ЕД.Ч. = це·лу·вах
| МИН.СВ.ВР., 1Л., МН.Ч. = це·лу·вах·ме
| МИН.СВ.ВР., 2Л., ЕД.Ч. = це·лу·ва
| МИН.СВ.ВР., 2Л., МН.Ч. = це·лу·вах·те
| МИН.СВ.ВР., 3Л., ЕД.Ч. = це·лу·ва
| МИН.СВ.ВР., 3Л., МН.Ч. = це·лу·ва·ха
| МИН.НЕСВ.ВР., 1Л., ЕД.Ч. = це·лу·вах
| МИН.НЕСВ.ВР., 1Л., МН.Ч. = це·лу·вах·ме
| МИН.НЕСВ.ВР., 2Л., ЕД.Ч. = це·лу·ва·ше
| МИН.НЕСВ.ВР., 2Л., МН.Ч. = це·лу·вах·те
| МИН.НЕСВ.ВР., 3Л., ЕД.Ч. = це·лу·ва·ше
| МИН.НЕСВ.ВР., 3Л., МН.Ч. = це·лу·ва·ха
| МИН.НЕОПР.ВР., 1Л., ЕД.Ч., М.Р. = целувал съм
| МИН.НЕОПР.ВР., 1Л., ЕД.Ч., Ж.Р. = целувала съм
| МИН.НЕОПР.ВР., 1Л., ЕД.Ч., СР.Р. = целувало съм
| МИН.НЕОПР.ВР., 1Л., МН.Ч. = целували сме
| МИН.НЕОПР.ВР., 2Л., ЕД.Ч., М.Р. = целувал си
| МИН.НЕОПР.ВР., 2Л., ЕД.Ч., Ж.Р. = целувала си
| МИН.НЕОПР.ВР., 2Л., ЕД.Ч., СР.Р. = целувало си
| МИН.НЕОПР.ВР., 2Л., МН.Ч. = целували сте
| МИН.НЕОПР.ВР., 3Л., ЕД.Ч., М.Р. = целувал е
| МИН.НЕОПР.ВР., 3Л., ЕД.Ч., Ж.Р. = целувала е
| МИН.НЕОПР.ВР., 3Л., ЕД.Ч., СР.Р. = целувало е
| МИН.НЕОПР.ВР., 3Л., МН.Ч. = целували са
| МИН.ПРЕД.ВР., 1Л., ЕД.Ч., М.Р. = бях целувал
| МИН.ПРЕД.ВР., 1Л., ЕД.Ч., Ж.Р. = бях целувала
| МИН.ПРЕД.ВР., 1Л., ЕД.Ч., СР.Р. = бях целувало
| МИН.ПРЕД.ВР., 1Л., МН.Ч. = бяхме целували
| МИН.ПРЕД.ВР., 2Л., ЕД.Ч., М.Р. = беше целувал
| МИН.ПРЕД.ВР., 2Л., ЕД.Ч., Ж.Р. = беше целувала
| МИН.ПРЕД.ВР., 2Л., ЕД.Ч., СР.Р. = беше целувало
| МИН.ПРЕД.ВР., 2Л., МН.Ч. = бяхте целували
| МИН.ПРЕД.ВР., 3Л., ЕД.Ч., М.Р. = беше целувал
| МИН.ПРЕД.ВР., 3Л., ЕД.Ч., Ж.Р. = беше целувала
| МИН.ПРЕД.ВР., 3Л., ЕД.Ч., СР.Р. = беше целувало
| МИН.ПРЕД.ВР., 3Л., МН.Ч. = бяха целували
| БЪД.ВР., 1Л., ЕД.Ч. = ще целувам
| БЪД.ВР., 1Л., МН.Ч. = ще целуваме
| БЪД.ВР., 2Л., ЕД.Ч. = ще целуваш
| БЪД.ВР., 2Л., МН.Ч. = ще целувате
| БЪД.ВР., 3Л., ЕД.Ч. = ще целува
| БЪД.ВР., 3Л., МН.Ч. = ще целуват
| БЪД.ПРЕД.ВР., 1Л., ЕД.Ч., М.Р. = ще съм целувал
| БЪД.ПРЕД.ВР., 1Л., ЕД.Ч., Ж.Р. = ще съм целувала
| БЪД.ПРЕД.ВР., 1Л., ЕД.Ч., СР.Р. = ще съм целувало
| БЪД.ПРЕД.ВР., 1Л., МН.Ч. = ще сме целували
| БЪД.ПРЕД.ВР., 2Л., ЕД.Ч., М.Р. = ще си целувал
| БЪД.ПРЕД.ВР., 2Л., ЕД.Ч., Ж.Р. = ще си целувала
| БЪД.ПРЕД.ВР., 2Л., ЕД.Ч., СР.Р. = ще си целувало
| БЪД.ПРЕД.ВР., 2Л., МН.Ч. = ще сте целували
| БЪД.ПРЕД.ВР., 3Л., ЕД.Ч., М.Р. = ще е целувал
| БЪД.ПРЕД.ВР., 3Л., ЕД.Ч., Ж.Р. = ще е целувала
| БЪД.ПРЕД.ВР., 3Л., ЕД.Ч., СР.Р. = ще е целувало
| БЪД.ПРЕД.ВР., 3Л., МН.Ч. = ще са целували
| БЪД.ВР. В МИН., 1Л., ЕД.Ч. = щях да целувам
| БЪД.ВР. В МИН., 1Л., МН.Ч. = щяхме да целуваме
| БЪД.ВР. В МИН., 2Л., ЕД.Ч. = щеше да целуваш
| БЪД.ВР. В МИН., 2Л., МН.Ч. = щяхте да целувате
| БЪД.ВР. В МИН., 3Л., ЕД.Ч. = щеше да целува
| БЪД.ВР. В МИН., 3Л., МН.Ч. = щяха да целуват
| БЪД.ПРЕД.ВР. В МИН., 1Л., ЕД.Ч., М.Р. = щях да съм целувал
| БЪД.ПРЕД.ВР. В МИН., 1Л., ЕД.Ч., Ж.Р. = щях да съм целувала
| БЪД.ПРЕД.ВР. В МИН., 1Л., ЕД.Ч., СР.Р. = щях да съм целувало
| БЪД.ПРЕД.ВР. В МИН., 1Л., МН.Ч. = щяхме да сме целували
| БЪД.ПРЕД.ВР. В МИН., 2Л., ЕД.Ч., М.Р. = щеше да си целувал
| БЪД.ПРЕД.ВР. В МИН., 2Л., ЕД.Ч., Ж.Р. = щеше да си целувала
| БЪД.ПРЕД.ВР. В МИН., 2Л., ЕД.Ч., СР.Р. = щеше да си целувало
| БЪД.ПРЕД.ВР. В МИН., 2Л., МН.Ч. = щяхте да сте целували
| БЪД.ПРЕД.ВР. В МИН., 3Л., ЕД.Ч., М.Р. = щеше да е целувал
| БЪД.ПРЕД.ВР. В МИН., 3Л., ЕД.Ч., Ж.Р. = щеше да е целувала
| БЪД.ПРЕД.ВР. В МИН., 3Л., ЕД.Ч., СР.Р. = щеше да е целувало
| БЪД.ПРЕД.ВР. В МИН., 3Л., МН.Ч. = щяха да са целували
| ПР.НАКЛ., СЕГ.ВР., 1Л., ЕД.Ч., М.Р. = целувал съм
| ПР.НАКЛ., СЕГ.ВР., 1Л., ЕД.Ч., Ж.Р. = целувала съм
| ПР.НАКЛ., СЕГ.ВР., 1Л., ЕД.Ч., СР.Р. = целувало съм
| ПР.НАКЛ., СЕГ.ВР., 1Л., МН.Ч. = целували сме
| ПР.НАКЛ., СЕГ.ВР., 2Л., ЕД.Ч., М.Р. = целувал си
| ПР.НАКЛ., СЕГ.ВР., 2Л., ЕД.Ч., Ж.Р. = целувала си
| ПР.НАКЛ., СЕГ.ВР., 2Л., ЕД.Ч., СР.Р. = целувало си
| ПР.НАКЛ., СЕГ.ВР., 2Л., МН.Ч. = целували сте
| ПР.НАКЛ., СЕГ.ВР., 3Л., ЕД.Ч., М.Р. = целувал (е)
| ПР.НАКЛ., СЕГ.ВР., 3Л., ЕД.Ч., Ж.Р. = целувала (е)
| ПР.НАКЛ., СЕГ.ВР., 3Л., ЕД.Ч., СР.Р. = целувало (е)
| ПР.НАКЛ., СЕГ.ВР., 3Л., МН.Ч. = целували (са)
| ПР.НАКЛ., МИН.СВ.ВР., 1Л., ЕД.Ч., М.Р. = целувал съм
| ПР.НАКЛ., МИН.СВ.ВР., 1Л., ЕД.Ч., Ж.Р. = целувала съм
| ПР.НАКЛ., МИН.СВ.ВР., 1Л., ЕД.Ч., СР.Р. = целувало съм
| ПР.НАКЛ., МИН.СВ.ВР., 1Л., МН.Ч. = целували сме
| ПР.НАКЛ., МИН.СВ.ВР., 2Л., ЕД.Ч., М.Р. = целувал си
| ПР.НАКЛ., МИН.СВ.ВР., 2Л., ЕД.Ч., Ж.Р. = целувала си
| ПР.НАКЛ., МИН.СВ.ВР., 2Л., ЕД.Ч., СР.Р. = целувало си
| ПР.НАКЛ., МИН.СВ.ВР., 2Л., МН.Ч. = целували сте
| ПР.НАКЛ., МИН.СВ.ВР., 3Л., ЕД.Ч., М.Р. = целувал (е)
| ПР.НАКЛ., МИН.СВ.ВР., 3Л., ЕД.Ч., Ж.Р. = целувала (е)
| ПР.НАКЛ., МИН.СВ.ВР., 3Л., ЕД.Ч., СР.Р. = целувало (е)
| ПР.НАКЛ., МИН.СВ.ВР., 3Л., МН.Ч. = целували (са)
| ПР.НАКЛ., МИН.НЕОПР.ВР., 1Л., ЕД.Ч., М.Р. = бил съм целувал
| ПР.НАКЛ., МИН.НЕОПР.ВР., 1Л., ЕД.Ч., Ж.Р. = била съм целувала
| ПР.НАКЛ., МИН.НЕОПР.ВР., 1Л., ЕД.Ч., СР.Р. = било съм целувало
| ПР.НАКЛ., МИН.НЕОПР.ВР., 1Л., МН.Ч. = били сме целували
| ПР.НАКЛ., МИН.НЕОПР.ВР., 2Л., ЕД.Ч., М.Р. = бил си целувал
| ПР.НАКЛ., МИН.НЕОПР.ВР., 2Л., ЕД.Ч., Ж.Р. = била си целувала
| ПР.НАКЛ., МИН.НЕОПР.ВР., 2Л., ЕД.Ч., СР.Р. = било си целувало
| ПР.НАКЛ., МИН.НЕОПР.ВР., 2Л., МН.Ч. = били сте целували
| ПР.НАКЛ., МИН.НЕОПР.ВР., 3Л., ЕД.Ч., М.Р. = бил (е) целувал
| ПР.НАКЛ., МИН.НЕОПР.ВР., 3Л., ЕД.Ч., Ж.Р. = била (е) целувала
| ПР.НАКЛ., МИН.НЕОПР.ВР., 3Л., ЕД.Ч., СР.Р. = било (е) целувало
| ПР.НАКЛ., МИН.НЕОПР.ВР., 3Л., МН.Ч. = били (са) целували
| ПР.НАКЛ., БЪД.ВР., 1Л., ЕД.Ч., М.Р. = щял съм да целувам
| ПР.НАКЛ., БЪД.ВР., 1Л., ЕД.Ч., Ж.Р. = щяла съм да целувам
| ПР.НАКЛ., БЪД.ВР., 1Л., ЕД.Ч., СР.Р. = щяло съм да целувам
| ПР.НАКЛ., БЪД.ВР., 1Л., МН.Ч. = щели сме да целуваме
| ПР.НАКЛ., БЪД.ВР., 2Л., ЕД.Ч., М.Р. = щял си да целуваш
| ПР.НАКЛ., БЪД.ВР., 2Л., ЕД.Ч., Ж.Р. = щяла си да целуваш
| ПР.НАКЛ., БЪД.ВР., 2Л., ЕД.Ч., СР.Р. = щяло си да целуваш
| ПР.НАКЛ., БЪД.ВР., 2Л., МН.Ч. = щели сте да целувате
| ПР.НАКЛ., БЪД.ВР., 3Л., ЕД.Ч., М.Р. = щял (е) да целува
| ПР.НАКЛ., БЪД.ВР., 3Л., ЕД.Ч., Ж.Р. = щяла (е) да целува
| ПР.НАКЛ., БЪД.ВР., 3Л., ЕД.Ч., СР.Р. = щяло (е) да целува
| ПР.НАКЛ., БЪД.ВР., 3Л., МН.Ч. = щели (са) да целуват
| ПР.НАКЛ., БЪД.ПРЕД.ВР., 1Л., ЕД.Ч., М.Р. = щял съм да съм целувал
| ПР.НАКЛ., БЪД.ПРЕД.ВР., 1Л., ЕД.Ч., Ж.Р. = щяла съм да съм целувала
| ПР.НАКЛ., БЪД.ПРЕД.ВР., 1Л., ЕД.Ч., СР.Р. = щяло съм да съм целувало
| ПР.НАКЛ., БЪД.ПРЕД.ВР., 1Л., МН.Ч. = щели сме да сме целували
| ПР.НАКЛ., БЪД.ПРЕД.ВР., 2Л., ЕД.Ч., М.Р. = щял си да си целувал
| ПР.НАКЛ., БЪД.ПРЕД.ВР., 2Л., ЕД.Ч., Ж.Р. = щяла си да си целувала
| ПР.НАКЛ., БЪД.ПРЕД.ВР., 2Л., ЕД.Ч., СР.Р. = щяло си да си целувало
| ПР.НАКЛ., БЪД.ПРЕД.ВР., 2Л., МН.Ч. = щели сте да сте целували
| ПР.НАКЛ., БЪД.ПРЕД.ВР., 3Л., ЕД.Ч., М.Р. = щял (е) да е целувал
| ПР.НАКЛ., БЪД.ПРЕД.ВР., 3Л., ЕД.Ч., Ж.Р. = щяла (е) да е целувала
| ПР.НАКЛ., БЪД.ПРЕД.ВР., 3Л., ЕД.Ч., СР.Р. = щяло (е) да е целувало
| ПР.НАКЛ., БЪД.ПРЕД.ВР., 3Л., МН.Ч. = щели (са) да са целували
| УСЛОВНО НАКЛОНЕНИЕ, 1Л., ЕД.Ч., М.Р. = бих целувал
| УСЛОВНО НАКЛОНЕНИЕ, 1Л., ЕД.Ч., Ж.Р. = бих целувала
| УСЛОВНО НАКЛОНЕНИЕ, 1Л., ЕД.Ч., СР.Р. = бих целувало
| УСЛОВНО НАКЛОНЕНИЕ, 1Л., МН.Ч. = бихме целували
| УСЛОВНО НАКЛОНЕНИЕ, 2Л., ЕД.Ч., М.Р. = би целувал
| УСЛОВНО НАКЛОНЕНИЕ, 2Л., ЕД.Ч., Ж.Р. = би целувала
| УСЛОВНО НАКЛОНЕНИЕ, 2Л., ЕД.Ч., СР.Р. = би целувало
| УСЛОВНО НАКЛОНЕНИЕ, 2Л., МН.Ч. = бихте целували
| УСЛОВНО НАКЛОНЕНИЕ, 3Л., ЕД.Ч., М.Р. = би целувал
| УСЛОВНО НАКЛОНЕНИЕ, 3Л., ЕД.Ч., Ж.Р. = би целувала
| УСЛОВНО НАКЛОНЕНИЕ, 3Л., ЕД.Ч., СР.Р. = би целувало
| УСЛОВНО НАКЛОНЕНИЕ, 3Л., МН.Ч. = биха целували
| ПОВЕЛИТЕЛНО НАКЛОНЕНИЕ, ЕД.Ч. = це·лу·вай
| ПОВЕЛИТЕЛНО НАКЛОНЕНИЕ, МН.Ч. = це·лу·вай·те
| МИН.СТРАД.ПРИЧ. М.Р. = це·лу·ван
| МИН.СТРАД.ПРИЧ. М.Р. НЕПЪЛЕН ЧЛЕН = це·лу·ва·ния
| МИН.СТРАД.ПРИЧ. М.Р. ПЪЛЕН ЧЛЕН = це·лу·ва·ни·ят
| МИН.СТРАД.ПРИЧ. Ж.Р. = це·лу·ва·на
| МИН.СТРАД.ПРИЧ. Ж.Р. ЧЛЕН = це·лу·ва·на·та
| МИН.СТРАД.ПРИЧ. СР.Р. = це·лу·ва·но
| МИН.СТРАД.ПРИЧ. СР.Р. ЧЛЕН = це·лу·ва·но·то
| МИН.СТРАД.ПРИЧ. МН.Ч. = це·лу·ва·ни
| МИН.СТРАД.ПРИЧ. МН.Ч. ЧЛЕН = це·лу·ва·ни·те
| МИН.ДЕЯТ.СВ.ПРИЧ. М.Р. = це·лу·вал
| МИН.ДЕЯТ.СВ.ПРИЧ. М.Р. НЕПЪЛЕН ЧЛЕН = це·лу·ва·лия
| МИН.ДЕЯТ.СВ.ПРИЧ. М.Р. ПЪЛЕН ЧЛЕН = це·лу·ва·ли·ят
| МИН.ДЕЯТ.СВ.ПРИЧ. Ж.Р. = це·лу·ва·ла
| МИН.ДЕЯТ.СВ.ПРИЧ. Ж.Р. ЧЛЕН = це·лу·ва·ла·та
| МИН.ДЕЯТ.СВ.ПРИЧ. СР.Р. = це·лу·ва·ло
| МИН.ДЕЯТ.СВ.ПРИЧ. СР.Р. ЧЛЕН = це·лу·ва·ло·то
| МИН.ДЕЯТ.СВ.ПРИЧ. МН.Ч. = це·лу·ва·ли
| МИН.ДЕЯТ.СВ.ПРИЧ. МН.Ч. ЧЛЕН = це·лу·ва·ли·те
| МИН.ДЕЯТ.НЕСВ.ПРИЧ. М.Р. = це·лу·вал
| МИН.ДЕЯТ.НЕСВ.ПРИЧ. М.Р. НЕПЪЛЕН ЧЛЕН = це·лу·ва·лия
| МИН.ДЕЯТ.НЕСВ.ПРИЧ. М.Р. ПЪЛЕН ЧЛЕН = це·лу·ва·ли·ят
| МИН.ДЕЯТ.НЕСВ.ПРИЧ. Ж.Р. = це·лу·ва·ла
| МИН.ДЕЯТ.НЕСВ.ПРИЧ. Ж.Р. ЧЛЕН = це·лу·ва·ла·та
| МИН.ДЕЯТ.НЕСВ.ПРИЧ. СР.Р. = це·лу·ва·ло
| МИН.ДЕЯТ.НЕСВ.ПРИЧ. СР.Р. ЧЛЕН = це·лу·ва·ло·то
| МИН.ДЕЯТ.НЕСВ.ПРИЧ. МН.Ч. = це·лу·ва·ли
| МИН.ДЕЯТ.НЕСВ.ПРИЧ. МН.Ч. ЧЛЕН = це·лу·ва·ли·те
| СЕГ.ДЕЯТ.ПРИЧ. М.Р. = це·лу·ващ
| СЕГ.ДЕЯТ.ПРИЧ. М.Р. НЕПЪЛЕН ЧЛЕН = це·лу·ва·щия
| СЕГ.ДЕЯТ.ПРИЧ. М.Р. ПЪЛЕН ЧЛЕН = це·лу·ва·щи·ят
| СЕГ.ДЕЯТ.ПРИЧ. Ж.Р. = це·лу·ва·ща
| СЕГ.ДЕЯТ.ПРИЧ. Ж.Р. ЧЛЕН = це·лу·ва·ща·та
| СЕГ.ДЕЯТ.ПРИЧ. СР.Р. = це·лу·ва·що
| СЕГ.ДЕЯТ.ПРИЧ. СР.Р. ЧЛЕН = це·лу·ва·що·то
| СЕГ.ДЕЯТ.ПРИЧ. МН.Ч. = це·лу·ва·щи
| СЕГ.ДЕЯТ.ПРИЧ. МН.Ч. ЧЛЕН = це·лу·ва·щи·те
| ДЕЕПРИЧАСТИЕ = це·лу·вай·ки
| СКРИТИ ПРЕПРАТКИ = 
[[целувам]],
[[целуваш]],
[[целува]],
[[целуваме]],
[[целувате]],
[[целуват]],
[[целувах]],
[[целувахме]],
[[целувахте]],
[[целуваха]],
[[целуваше]],
[[целувай]],
[[целувайте]],
[[целувал]],
[[целувалия]],
[[целувалият]],
[[целувала]],
[[целувалата]],
[[целувало]],
[[целувалото]],
[[целували]],
[[целувалите]],
[[целуван]],
[[целувания]],
[[целуваният]],
[[целувана]],
[[целуваната]],
[[целувано]],
[[целуваното]],
[[целувани]],
[[целуваните]],
[[целуващ]],
[[целуващия]],
[[целуващият]],
[[целуваща]],
[[целуващата]],
[[целуващо]],
[[целуващото]],
[[целуващи]],
[[целуващите]],
[[целувайки]],
[[целувал съм]],
[[целувала съм]],
[[целувало съм]],
[[целували сме]],
[[целувал си]],
[[целувала си]],
[[целувало си]],
[[целували сте]],
[[целувал е]],
[[целувала е]],
[[целувало е]],
[[целували са]],
[[бях целувал]],
[[бях целувала]],
[[бях целувало]],
[[бяхме целували]],
[[беше целувал]],
[[беше целувала]],
[[беше целувало]],
[[бяхте целували]],
[[бяха целували]],
[[ще целувам]],
[[ще целуваме]],
[[ще целуваш]],
[[ще целувате]],
[[ще целува]],
[[ще целуват]],
[[ще съм целувал]],
[[ще съм целувала]],
[[ще съм целувало]],
[[ще сме целували]],
[[ще си целувал]],
[[ще си целувала]],
[[ще си целувало]],
[[ще сте целували]],
[[ще е целувал]],
[[ще е целувала]],
[[ще е целувало]],
[[ще са целували]],
[[щях да целувам]],
[[щяхме да целуваме]],
[[щеше да целуваш]],
[[щяхте да целувате]],
[[щеше да целува]],
[[щяха да целуват]],
[[щях да съм целувал]],
[[щях да съм целувала]],
[[щях да съм целувало]],
[[щяхме да сме целували]],
[[щеше да си целувал]],
[[щеше да си целувала]],
[[щеше да си целувало]],
[[щяхте да сте целували]],
[[щеше да е целувал]],
[[щеше да е целувала]],
[[щеше да е целувало]],
[[щяха да са целували]],
[[бил съм целувал]],
[[била съм целувала]],
[[било съм целувало]],
[[били сме целували]],
[[бил си целувал]],
[[била си целувала]],
[[било си целувало]],
[[били сте целували]],
[[бил е целувал]],
[[била е целувала]],
[[било е целувало]],
[[били са целували]],
[[щял съм да целувам]],
[[щяла съм да целувам]],
[[щяло съм да целувам]],
[[щели сме да целуваме]],
[[щял си да целуваш]],
[[щяла си да целуваш]],
[[щяло си да целуваш]],
[[щели сте да целувате]],
[[щял да целува]],
[[щяла да целува]],
[[щяло да целува]],
[[щели да целуват]],
[[щял е да целува]],
[[щяла е да целува]],
[[щяло е да целува]],
[[щели са да целуват]],
[[щял съм да съм целувал]],
[[щяла съм да съм целувала]],
[[щяло съм да съм целувало]],
[[щели сме да сме целували]],
[[щял си да си целувал]],
[[щяла си да си целувала]],
[[щяло си да си целувало]],
[[щели сте да сте целували]],
[[щял да е целувал]],
[[щяла да е целувала]],
[[щяло да е целувало]],
[[щели да са целували]],
[[щял е да е целувал]],
[[щяла е да е целувала]],
[[щяло е да е целувало]],
[[щели са да са целували]],
[[бих целувал]],
[[бих целувала]],
[[бих целувало]],
[[бихме целували]],
[[би целувал]],
[[би целувала]],
[[би целувало]],
[[бихте целували]],
[[биха целували]],
}}</text>
      <sha1>987p4prnfa7qvtqdfo91owz2aonb152</sha1>
    </revision>
  </page>
  <page>
    <title>Шаблон:Словоформи/целуна</title>
    <ns>10</ns>
    <id>399447</id>
    <revision>
      <id>431465</id>
      <parentid>10122</parentid>
      <timestamp>2005-05-06T20:10:50Z</timestamp>
      <contributor>
        <username>Bgbot</username>
        <id>83</id>
      </contributor>
      <comment>Борислав: Шаблон със словоформи</comment>
      <model>wikitext</model>
      <format>text/x-wiki</format>
      <text bytes="19988" xml:space="preserve">{{Шаблон:Словоформи/Глагол|
  ОСНОВНА ФОРМА = целуна
| СЕГ.ВР., 1Л., ЕД.Ч. = це·лу·на
| СЕГ.ВР., 1Л., МН.Ч. = це·лу·нем
| СЕГ.ВР., 2Л., ЕД.Ч. = це·лу·неш
| СЕГ.ВР., 2Л., МН.Ч. = це·лу·не·те
| СЕГ.ВР., 3Л., ЕД.Ч. = це·лу·не
| СЕГ.ВР., 3Л., МН.Ч. = це·лу·нат
| МИН.СВ.ВР., 1Л., ЕД.Ч. = це·лу·нах
| МИН.СВ.ВР., 1Л., МН.Ч. = це·лу·нах·ме
| МИН.СВ.ВР., 2Л., ЕД.Ч. = це·лу·на
| МИН.СВ.ВР., 2Л., МН.Ч. = це·лу·нах·те
| МИН.СВ.ВР., 3Л., ЕД.Ч. = це·лу·на
| МИН.СВ.ВР., 3Л., МН.Ч. = це·лу·на·ха
| МИН.НЕСВ.ВР., 1Л., ЕД.Ч. = це·лу·нех
| МИН.НЕСВ.ВР., 1Л., МН.Ч. = це·лу·нех·ме
| МИН.НЕСВ.ВР., 2Л., ЕД.Ч. = це·лу·не·ше
| МИН.НЕСВ.ВР., 2Л., МН.Ч. = це·лу·нех·те
| МИН.НЕСВ.ВР., 3Л., ЕД.Ч. = це·лу·не·ше
| МИН.НЕСВ.ВР., 3Л., МН.Ч. = це·лу·не·ха
| МИН.НЕОПР.ВР., 1Л., ЕД.Ч., М.Р. = целунал съм
| МИН.НЕОПР.ВР., 1Л., ЕД.Ч., Ж.Р. = целунала съм
| МИН.НЕОПР.ВР., 1Л., ЕД.Ч., СР.Р. = целунало съм
| МИН.НЕОПР.ВР., 1Л., МН.Ч. = целунали сме
| МИН.НЕОПР.ВР., 2Л., ЕД.Ч., М.Р. = целунал си
| МИН.НЕОПР.ВР., 2Л., ЕД.Ч., Ж.Р. = целунала си
| МИН.НЕОПР.ВР., 2Л., ЕД.Ч., СР.Р. = целунало си
| МИН.НЕОПР.ВР., 2Л., МН.Ч. = целунали сте
| МИН.НЕОПР.ВР., 3Л., ЕД.Ч., М.Р. = целунал е
| МИН.НЕОПР.ВР., 3Л., ЕД.Ч., Ж.Р. = целунала е
| МИН.НЕОПР.ВР., 3Л., ЕД.Ч., СР.Р. = целунало е
| МИН.НЕОПР.ВР., 3Л., МН.Ч. = целунали са
| МИН.ПРЕД.ВР., 1Л., ЕД.Ч., М.Р. = бях целунал
| МИН.ПРЕД.ВР., 1Л., ЕД.Ч., Ж.Р. = бях целунала
| МИН.ПРЕД.ВР., 1Л., ЕД.Ч., СР.Р. = бях целунало
| МИН.ПРЕД.ВР., 1Л., МН.Ч. = бяхме целунали
| МИН.ПРЕД.ВР., 2Л., ЕД.Ч., М.Р. = беше целунал
| МИН.ПРЕД.ВР., 2Л., ЕД.Ч., Ж.Р. = беше целунала
| МИН.ПРЕД.ВР., 2Л., ЕД.Ч., СР.Р. = беше целунало
| МИН.ПРЕД.ВР., 2Л., МН.Ч. = бяхте целунали
| МИН.ПРЕД.ВР., 3Л., ЕД.Ч., М.Р. = беше целунал
| МИН.ПРЕД.ВР., 3Л., ЕД.Ч., Ж.Р. = беше целунала
| МИН.ПРЕД.ВР., 3Л., ЕД.Ч., СР.Р. = беше целунало
| МИН.ПРЕД.ВР., 3Л., МН.Ч. = бяха целунали
| БЪД.ВР., 1Л., ЕД.Ч. = ще целуна
| БЪД.ВР., 1Л., МН.Ч. = ще целунем
| БЪД.ВР., 2Л., ЕД.Ч. = ще целунеш
| БЪД.ВР., 2Л., МН.Ч. = ще целунете
| БЪД.ВР., 3Л., ЕД.Ч. = ще целуне
| БЪД.ВР., 3Л., МН.Ч. = ще целунат
| БЪД.ПРЕД.ВР., 1Л., ЕД.Ч., М.Р. = ще съм целунал
| БЪД.ПРЕД.ВР., 1Л., ЕД.Ч., Ж.Р. = ще съм целунала
| БЪД.ПРЕД.ВР., 1Л., ЕД.Ч., СР.Р. = ще съм целунало
| БЪД.ПРЕД.ВР., 1Л., МН.Ч. = ще сме целунали
| БЪД.ПРЕД.ВР., 2Л., ЕД.Ч., М.Р. = ще си целунал
| БЪД.ПРЕД.ВР., 2Л., ЕД.Ч., Ж.Р. = ще си целунала
| БЪД.ПРЕД.ВР., 2Л., ЕД.Ч., СР.Р. = ще си целунало
| БЪД.ПРЕД.ВР., 2Л., МН.Ч. = ще сте целунали
| БЪД.ПРЕД.ВР., 3Л., ЕД.Ч., М.Р. = ще е целунал
| БЪД.ПРЕД.ВР., 3Л., ЕД.Ч., Ж.Р. = ще е целунала
| БЪД.ПРЕД.ВР., 3Л., ЕД.Ч., СР.Р. = ще е целунало
| БЪД.ПРЕД.ВР., 3Л., МН.Ч. = ще са целунали
| БЪД.ВР. В МИН., 1Л., ЕД.Ч. = щях да целуна
| БЪД.ВР. В МИН., 1Л., МН.Ч. = щяхме да целунем
| БЪД.ВР. В МИН., 2Л., ЕД.Ч. = щеше да целунеш
| БЪД.ВР. В МИН., 2Л., МН.Ч. = щяхте да целунете
| БЪД.ВР. В МИН., 3Л., ЕД.Ч. = щеше да целуне
| БЪД.ВР. В МИН., 3Л., МН.Ч. = щяха да целунат
| БЪД.ПРЕД.ВР. В МИН., 1Л., ЕД.Ч., М.Р. = щях да съм целунал
| БЪД.ПРЕД.ВР. В МИН., 1Л., ЕД.Ч., Ж.Р. = щях да съм целунала
| БЪД.ПРЕД.ВР. В МИН., 1Л., ЕД.Ч., СР.Р. = щях да съм целунало
| БЪД.ПРЕД.ВР. В МИН., 1Л., МН.Ч. = щяхме да сме целунали
| БЪД.ПРЕД.ВР. В МИН., 2Л., ЕД.Ч., М.Р. = щеше да си целунал
| БЪД.ПРЕД.ВР. В МИН., 2Л., ЕД.Ч., Ж.Р. = щеше да си целунала
| БЪД.ПРЕД.ВР. В МИН., 2Л., ЕД.Ч., СР.Р. = щеше да си целунало
| БЪД.ПРЕД.ВР. В МИН., 2Л., МН.Ч. = щяхте да сте целунали
| БЪД.ПРЕД.ВР. В МИН., 3Л., ЕД.Ч., М.Р. = щеше да е целунал
| БЪД.ПРЕД.ВР. В МИН., 3Л., ЕД.Ч., Ж.Р. = щеше да е целунала
| БЪД.ПРЕД.ВР. В МИН., 3Л., ЕД.Ч., СР.Р. = щеше да е целунало
| БЪД.ПРЕД.ВР. В МИН., 3Л., МН.Ч. = щяха да са целунали
| ПР.НАКЛ., СЕГ.ВР., 1Л., ЕД.Ч., М.Р. = целунел съм
| ПР.НАКЛ., СЕГ.ВР., 1Л., ЕД.Ч., Ж.Р. = целунела съм
| ПР.НАКЛ., СЕГ.ВР., 1Л., ЕД.Ч., СР.Р. = целунело съм
| ПР.НАКЛ., СЕГ.ВР., 1Л., МН.Ч. = целунели сме
| ПР.НАКЛ., СЕГ.ВР., 2Л., ЕД.Ч., М.Р. = целунел си
| ПР.НАКЛ., СЕГ.ВР., 2Л., ЕД.Ч., Ж.Р. = целунела си
| ПР.НАКЛ., СЕГ.ВР., 2Л., ЕД.Ч., СР.Р. = целунело си
| ПР.НАКЛ., СЕГ.ВР., 2Л., МН.Ч. = целунели сте
| ПР.НАКЛ., СЕГ.ВР., 3Л., ЕД.Ч., М.Р. = целунел (е)
| ПР.НАКЛ., СЕГ.ВР., 3Л., ЕД.Ч., Ж.Р. = целунела (е)
| ПР.НАКЛ., СЕГ.ВР., 3Л., ЕД.Ч., СР.Р. = целунело (е)
| ПР.НАКЛ., СЕГ.ВР., 3Л., МН.Ч. = целунели (са)
| ПР.НАКЛ., МИН.СВ.ВР., 1Л., ЕД.Ч., М.Р. = целунал съм
| ПР.НАКЛ., МИН.СВ.ВР., 1Л., ЕД.Ч., Ж.Р. = целунала съм
| ПР.НАКЛ., МИН.СВ.ВР., 1Л., ЕД.Ч., СР.Р. = целунало съм
| ПР.НАКЛ., МИН.СВ.ВР., 1Л., МН.Ч. = целунали сме
| ПР.НАКЛ., МИН.СВ.ВР., 2Л., ЕД.Ч., М.Р. = целунал си
| ПР.НАКЛ., МИН.СВ.ВР., 2Л., ЕД.Ч., Ж.Р. = целунала си
| ПР.НАКЛ., МИН.СВ.ВР., 2Л., ЕД.Ч., СР.Р. = целунало си
| ПР.НАКЛ., МИН.СВ.ВР., 2Л., МН.Ч. = целунали сте
| ПР.НАКЛ., МИН.СВ.ВР., 3Л., ЕД.Ч., М.Р. = целунал (е)
| ПР.НАКЛ., МИН.СВ.ВР., 3Л., ЕД.Ч., Ж.Р. = целунала (е)
| ПР.НАКЛ., МИН.СВ.ВР., 3Л., ЕД.Ч., СР.Р. = целунало (е)
| ПР.НАКЛ., МИН.СВ.ВР., 3Л., МН.Ч. = целунали (са)
| ПР.НАКЛ., МИН.НЕОПР.ВР., 1Л., ЕД.Ч., М.Р. = бил съм целунал
| ПР.НАКЛ., МИН.НЕОПР.ВР., 1Л., ЕД.Ч., Ж.Р. = била съм целунала
| ПР.НАКЛ., МИН.НЕОПР.ВР., 1Л., ЕД.Ч., СР.Р. = било съм целунало
| ПР.НАКЛ., МИН.НЕОПР.ВР., 1Л., МН.Ч. = били сме целунали
| ПР.НАКЛ., МИН.НЕОПР.ВР., 2Л., ЕД.Ч., М.Р. = бил си целунал
| ПР.НАКЛ., МИН.НЕОПР.ВР., 2Л., ЕД.Ч., Ж.Р. = била си целунала
| ПР.НАКЛ., МИН.НЕОПР.ВР., 2Л., ЕД.Ч., СР.Р. = било си целунало
| ПР.НАКЛ., МИН.НЕОПР.ВР., 2Л., МН.Ч. = били сте целунали
| ПР.НАКЛ., МИН.НЕОПР.ВР., 3Л., ЕД.Ч., М.Р. = бил (е) целунал
| ПР.НАКЛ., МИН.НЕОПР.ВР., 3Л., ЕД.Ч., Ж.Р. = била (е) целунала
| ПР.НАКЛ., МИН.НЕОПР.ВР., 3Л., ЕД.Ч., СР.Р. = било (е) целунало
| ПР.НАКЛ., МИН.НЕОПР.ВР., 3Л., МН.Ч. = били (са) целунали
| ПР.НАКЛ., БЪД.ВР., 1Л., ЕД.Ч., М.Р. = щял съм да целуна
| ПР.НАКЛ., БЪД.ВР., 1Л., ЕД.Ч., Ж.Р. = щяла съм да целуна
| ПР.НАКЛ., БЪД.ВР., 1Л., ЕД.Ч., СР.Р. = щяло съм да целуна
| ПР.НАКЛ., БЪД.ВР., 1Л., МН.Ч. = щели сме да целунем
| ПР.НАКЛ., БЪД.ВР., 2Л., ЕД.Ч., М.Р. = щял си да целунеш
| ПР.НАКЛ., БЪД.ВР., 2Л., ЕД.Ч., Ж.Р. = щяла си да целунеш
| ПР.НАКЛ., БЪД.ВР., 2Л., ЕД.Ч., СР.Р. = щяло си да целунеш
| ПР.НАКЛ., БЪД.ВР., 2Л., МН.Ч. = щели сте да целунете
| ПР.НАКЛ., БЪД.ВР., 3Л., ЕД.Ч., М.Р. = щял (е) да целуне
| ПР.НАКЛ., БЪД.ВР., 3Л., ЕД.Ч., Ж.Р. = щяла (е) да целуне
| ПР.НАКЛ., БЪД.ВР., 3Л., ЕД.Ч., СР.Р. = щяло (е) да целуне
| ПР.НАКЛ., БЪД.ВР., 3Л., МН.Ч. = щели (са) да целунат
| ПР.НАКЛ., БЪД.ПРЕД.ВР., 1Л., ЕД.Ч., М.Р. = щял съм да съм целунал
| ПР.НАКЛ., БЪД.ПРЕД.ВР., 1Л., ЕД.Ч., Ж.Р. = щяла съм да съм целунала
| ПР.НАКЛ., БЪД.ПРЕД.ВР., 1Л., ЕД.Ч., СР.Р. = щяло съм да съм целунало
| ПР.НАКЛ., БЪД.ПРЕД.ВР., 1Л., МН.Ч. = щели сме да сме целунали
| ПР.НАКЛ., БЪД.ПРЕД.ВР., 2Л., ЕД.Ч., М.Р. = щял си да си целунал
| ПР.НАКЛ., БЪД.ПРЕД.ВР., 2Л., ЕД.Ч., Ж.Р. = щяла си да си целунала
| ПР.НАКЛ., БЪД.ПРЕД.ВР., 2Л., ЕД.Ч., СР.Р. = щяло си да си целунало
| ПР.НАКЛ., БЪД.ПРЕД.ВР., 2Л., МН.Ч. = щели сте да сте целунали
| ПР.НАКЛ., БЪД.ПРЕД.ВР., 3Л., ЕД.Ч., М.Р. = щял (е) да е целунал
| ПР.НАКЛ., БЪД.ПРЕД.ВР., 3Л., ЕД.Ч., Ж.Р. = щяла (е) да е целунала
| ПР.НАКЛ., БЪД.ПРЕД.ВР., 3Л., ЕД.Ч., СР.Р. = щяло (е) да е целунало
| ПР.НАКЛ., БЪД.ПРЕД.ВР., 3Л., МН.Ч. = щели (са) да са целунали
| УСЛОВНО НАКЛОНЕНИЕ, 1Л., ЕД.Ч., М.Р. = бих целунал
| УСЛОВНО НАКЛОНЕНИЕ, 1Л., ЕД.Ч., Ж.Р. = бих целунала
| УСЛОВНО НАКЛОНЕНИЕ, 1Л., ЕД.Ч., СР.Р. = бих целунало
| УСЛОВНО НАКЛОНЕНИЕ, 1Л., МН.Ч. = бихме целунали
| УСЛОВНО НАКЛОНЕНИЕ, 2Л., ЕД.Ч., М.Р. = би целунал
| УСЛОВНО НАКЛОНЕНИЕ, 2Л., ЕД.Ч., Ж.Р. = би целунала
| УСЛОВНО НАКЛОНЕНИЕ, 2Л., ЕД.Ч., СР.Р. = би целунало
| УСЛОВНО НАКЛОНЕНИЕ, 2Л., МН.Ч. = бихте целунали
| УСЛОВНО НАКЛОНЕНИЕ, 3Л., ЕД.Ч., М.Р. = би целунал
| УСЛОВНО НАКЛОНЕНИЕ, 3Л., ЕД.Ч., Ж.Р. = би целунала
| УСЛОВНО НАКЛОНЕНИЕ, 3Л., ЕД.Ч., СР.Р. = би целунало
| УСЛОВНО НАКЛОНЕНИЕ, 3Л., МН.Ч. = биха целунали
| ПОВЕЛИТЕЛНО НАКЛОНЕНИЕ, ЕД.Ч. = це·лу·ни
| ПОВЕЛИТЕЛНО НАКЛОНЕНИЕ, МН.Ч. = це·лу·не·те
| МИН.СТРАД.ПРИЧ. М.Р. = це·лу·нат
| МИН.СТРАД.ПРИЧ. М.Р. НЕПЪЛЕН ЧЛЕН = це·лу·на·тия
| МИН.СТРАД.ПРИЧ. М.Р. ПЪЛЕН ЧЛЕН = це·лу·на·ти·ят
| МИН.СТРАД.ПРИЧ. Ж.Р. = це·лу·на·та
| МИН.СТРАД.ПРИЧ. Ж.Р. ЧЛЕН = це·лу·на·та·та
| МИН.СТРАД.ПРИЧ. СР.Р. = це·лу·на·то
| МИН.СТРАД.ПРИЧ. СР.Р. ЧЛЕН = це·лу·на·то·то
| МИН.СТРАД.ПРИЧ. МН.Ч. = це·лу·на·ти
| МИН.СТРАД.ПРИЧ. МН.Ч. ЧЛЕН = це·лу·на·ти·те
| МИН.ДЕЯТ.СВ.ПРИЧ. М.Р. = це·лу·нал
| МИН.ДЕЯТ.СВ.ПРИЧ. М.Р. НЕПЪЛЕН ЧЛЕН = це·лу·на·лия
| МИН.ДЕЯТ.СВ.ПРИЧ. М.Р. ПЪЛЕН ЧЛЕН = це·лу·на·ли·ят
| МИН.ДЕЯТ.СВ.ПРИЧ. Ж.Р. = це·лу·на·ла
| МИН.ДЕЯТ.СВ.ПРИЧ. Ж.Р. ЧЛЕН = це·лу·на·ла·та
| МИН.ДЕЯТ.СВ.ПРИЧ. СР.Р. = це·лу·на·ло
| МИН.ДЕЯТ.СВ.ПРИЧ. СР.Р. ЧЛЕН = це·лу·на·ло·то
| МИН.ДЕЯТ.СВ.ПРИЧ. МН.Ч. = це·лу·на·ли
| МИН.ДЕЯТ.СВ.ПРИЧ. МН.Ч. ЧЛЕН = це·лу·на·ли·те
| МИН.ДЕЯТ.НЕСВ.ПРИЧ. М.Р. = це·лу·нел
| МИН.ДЕЯТ.НЕСВ.ПРИЧ. М.Р. НЕПЪЛЕН ЧЛЕН = це·лу·не·лия
| МИН.ДЕЯТ.НЕСВ.ПРИЧ. М.Р. ПЪЛЕН ЧЛЕН = це·лу·не·ли·ят
| МИН.ДЕЯТ.НЕСВ.ПРИЧ. Ж.Р. = це·лу·не·ла
| МИН.ДЕЯТ.НЕСВ.ПРИЧ. Ж.Р. ЧЛЕН = це·лу·не·ла·та
| МИН.ДЕЯТ.НЕСВ.ПРИЧ. СР.Р. = це·лу·не·ло
| МИН.ДЕЯТ.НЕСВ.ПРИЧ. СР.Р. ЧЛЕН = це·лу·не·ло·то
| МИН.ДЕЯТ.НЕСВ.ПРИЧ. МН.Ч. = це·лу·не·ли
| МИН.ДЕЯТ.НЕСВ.ПРИЧ. МН.Ч. ЧЛЕН = це·лу·не·ли·те
| СЕГ.ДЕЯТ.ПРИЧ. М.Р. = —
| СЕГ.ДЕЯТ.ПРИЧ. М.Р. НЕПЪЛЕН ЧЛЕН = —
| СЕГ.ДЕЯТ.ПРИЧ. М.Р. ПЪЛЕН ЧЛЕН = —
| СЕГ.ДЕЯТ.ПРИЧ. Ж.Р. = —
| СЕГ.ДЕЯТ.ПРИЧ. Ж.Р. ЧЛЕН = —
| СЕГ.ДЕЯТ.ПРИЧ. СР.Р. = —
| СЕГ.ДЕЯТ.ПРИЧ. СР.Р. ЧЛЕН = —
| СЕГ.ДЕЯТ.ПРИЧ. МН.Ч. = —
| СЕГ.ДЕЯТ.ПРИЧ. МН.Ч. ЧЛЕН = —
| ДЕЕПРИЧАСТИЕ = —
| СКРИТИ ПРЕПРАТКИ = 
[[целуна]],
[[целунеш]],
[[целуне]],
[[целунем]],
[[целунете]],
[[целунат]],
[[целунах]],
[[целунахме]],
[[целунахте]],
[[целунаха]],
[[целунех]],
[[целунеше]],
[[целунехме]],
[[целунехте]],
[[целунеха]],
[[целуни]],
[[целунал]],
[[целуналия]],
[[целуналият]],
[[целунала]],
[[целуналата]],
[[целунало]],
[[целуналото]],
[[целунали]],
[[целуналите]],
[[целунел]],
[[целунелия]],
[[целунелият]],
[[целунела]],
[[целунелата]],
[[целунело]],
[[целунелото]],
[[целунели]],
[[целунелите]],
[[целунатия]],
[[целунатият]],
[[целуната]],
[[целунатата]],
[[целунато]],
[[целунатото]],
[[целунати]],
[[целунатите]],
[[целунал съм]],
[[целунала съм]],
[[целунало съм]],
[[целунали сме]],
[[целунал си]],
[[целунала си]],
[[целунало си]],
[[целунали сте]],
[[целунал е]],
[[целунала е]],
[[целунало е]],
[[целунали са]],
[[бях целунал]],
[[бях целунала]],
[[бях целунало]],
[[бяхме целунали]],
[[беше целунал]],
[[беше целунала]],
[[беше целунало]],
[[бяхте целунали]],
[[бяха целунали]],
[[ще целуна]],
[[ще целунем]],
[[ще целунеш]],
[[ще целунете]],
[[ще целуне]],
[[ще целунат]],
[[ще съм целунал]],
[[ще съм целунала]],
[[ще съм целунало]],
[[ще сме целунали]],
[[ще си целунал]],
[[ще си целунала]],
[[ще си целунало]],
[[ще сте целунали]],
[[ще е целунал]],
[[ще е целунала]],
[[ще е целунало]],
[[ще са целунали]],
[[щях да целуна]],
[[щяхме да целунем]],
[[щеше да целунеш]],
[[щяхте да целунете]],
[[щеше да целуне]],
[[щяха да целунат]],
[[щях да съм целунал]],
[[щях да съм целунала]],
[[щях да съм целунало]],
[[щяхме да сме целунали]],
[[щеше да си целунал]],
[[щеше да си целунала]],
[[щеше да си целунало]],
[[щяхте да сте целунали]],
[[щеше да е целунал]],
[[щеше да е целунала]],
[[щеше да е целунало]],
[[щяха да са целунали]],
[[целунел съм]],
[[целунела съм]],
[[целунело съм]],
[[целунели сме]],
[[целунел си]],
[[целунела си]],
[[целунело си]],
[[целунели сте]],
[[целунел е]],
[[целунела е]],
[[целунело е]],
[[целунели са]],
[[бил съм целунал]],
[[била съм целунала]],
[[било съм целунало]],
[[били сме целунали]],
[[бил си целунал]],
[[била си целунала]],
[[било си целунало]],
[[били сте целунали]],
[[бил е целунал]],
[[била е целунала]],
[[било е целунало]],
[[били са целунали]],
[[щял съм да целуна]],
[[щяла съм да целуна]],
[[щяло съм да целуна]],
[[щели сме да целунем]],
[[щял си да целунеш]],
[[щяла си да целунеш]],
[[щяло си да целунеш]],
[[щели сте да целунете]],
[[щял да целуне]],
[[щяла да целуне]],
[[щяло да целуне]],
[[щели да целунат]],
[[щял е да целуне]],
[[щяла е да целуне]],
[[щяло е да целуне]],
[[щели са да целунат]],
[[щял съм да съм целунал]],
[[щяла съм да съм целунала]],
[[щяло съм да съм целунало]],
[[щели сме да сме целунали]],
[[щял си да си целунал]],
[[щяла си да си целунала]],
[[щяло си да си целунало]],
[[щели сте да сте целунали]],
[[щял да е целунал]],
[[щяла да е целунала]],
[[щяло да е целунало]],
[[щели да са целунали]],
[[щял е да е целунал]],
[[щяла е да е целунала]],
[[щяло е да е целунало]],
[[щели са да са целунали]],
[[бих целунал]],
[[бих целунала]],
[[бих целунало]],
[[бихме целунали]],
[[би целунал]],
[[би целунала]],
[[би целунало]],
[[бихте целунали]],
[[биха целунали]],
}}</text>
      <sha1>2afsobo3v7ape747vn2gedvqd3v7gwt</sha1>
    </revision>
  </page>
  <page>
    <title>Шаблон:Словоформи/целя</title>
    <ns>10</ns>
    <id>447037</id>
    <revision>
      <id>479019</id>
      <timestamp>2005-05-07T19:30:41Z</timestamp>
      <contributor>
        <username>Bgbot</username>
        <id>83</id>
      </contributor>
      <comment>Борислав: Шаблон със словоформи</comment>
      <model>wikitext</model>
      <format>text/x-wiki</format>
      <text bytes="18890" xml:space="preserve">{{Шаблон:Словоформи/Глагол|
  ОСНОВНА ФОРМА = целя
| СЕГ.ВР., 1Л., ЕД.Ч. = це·ля
| СЕГ.ВР., 1Л., МН.Ч. = це·лим
| СЕГ.ВР., 2Л., ЕД.Ч. = це·лиш
| СЕГ.ВР., 2Л., МН.Ч. = це·ли·те
| СЕГ.ВР., 3Л., ЕД.Ч. = це·ли
| СЕГ.ВР., 3Л., МН.Ч. = це·лят
| МИН.СВ.ВР., 1Л., ЕД.Ч. = це·лих
| МИН.СВ.ВР., 1Л., МН.Ч. = це·лих·ме
| МИН.СВ.ВР., 2Л., ЕД.Ч. = це·ли
| МИН.СВ.ВР., 2Л., МН.Ч. = це·лих·те
| МИН.СВ.ВР., 3Л., ЕД.Ч. = це·ли
| МИН.СВ.ВР., 3Л., МН.Ч. = це·ли·ха
| МИН.НЕСВ.ВР., 1Л., ЕД.Ч. = це·лех
| МИН.НЕСВ.ВР., 1Л., МН.Ч. = це·лех·ме
| МИН.НЕСВ.ВР., 2Л., ЕД.Ч. = це·ле·ше
| МИН.НЕСВ.ВР., 2Л., МН.Ч. = це·лех·те
| МИН.НЕСВ.ВР., 3Л., ЕД.Ч. = це·ле·ше
| МИН.НЕСВ.ВР., 3Л., МН.Ч. = це·ле·ха
| МИН.НЕОПР.ВР., 1Л., ЕД.Ч., М.Р. = целил съм
| МИН.НЕОПР.ВР., 1Л., ЕД.Ч., Ж.Р. = целила съм
| МИН.НЕОПР.ВР., 1Л., ЕД.Ч., СР.Р. = целило съм
| МИН.НЕОПР.ВР., 1Л., МН.Ч. = целили сме
| МИН.НЕОПР.ВР., 2Л., ЕД.Ч., М.Р. = целил си
| МИН.НЕОПР.ВР., 2Л., ЕД.Ч., Ж.Р. = целила си
| МИН.НЕОПР.ВР., 2Л., ЕД.Ч., СР.Р. = целило си
| МИН.НЕОПР.ВР., 2Л., МН.Ч. = целили сте
| МИН.НЕОПР.ВР., 3Л., ЕД.Ч., М.Р. = целил е
| МИН.НЕОПР.ВР., 3Л., ЕД.Ч., Ж.Р. = целила е
| МИН.НЕОПР.ВР., 3Л., ЕД.Ч., СР.Р. = целило е
| МИН.НЕОПР.ВР., 3Л., МН.Ч. = целили са
| МИН.ПРЕД.ВР., 1Л., ЕД.Ч., М.Р. = бях целил
| МИН.ПРЕД.ВР., 1Л., ЕД.Ч., Ж.Р. = бях целила
| МИН.ПРЕД.ВР., 1Л., ЕД.Ч., СР.Р. = бях целило
| МИН.ПРЕД.ВР., 1Л., МН.Ч. = бяхме целили
| МИН.ПРЕД.ВР., 2Л., ЕД.Ч., М.Р. = беше целил
| МИН.ПРЕД.ВР., 2Л., ЕД.Ч., Ж.Р. = беше целила
| МИН.ПРЕД.ВР., 2Л., ЕД.Ч., СР.Р. = беше целило
| МИН.ПРЕД.ВР., 2Л., МН.Ч. = бяхте целили
| МИН.ПРЕД.ВР., 3Л., ЕД.Ч., М.Р. = беше целил
| МИН.ПРЕД.ВР., 3Л., ЕД.Ч., Ж.Р. = беше целила
| МИН.ПРЕД.ВР., 3Л., ЕД.Ч., СР.Р. = беше целило
| МИН.ПРЕД.ВР., 3Л., МН.Ч. = бяха целили
| БЪД.ВР., 1Л., ЕД.Ч. = ще целя
| БЪД.ВР., 1Л., МН.Ч. = ще целим
| БЪД.ВР., 2Л., ЕД.Ч. = ще целиш
| БЪД.ВР., 2Л., МН.Ч. = ще целите
| БЪД.ВР., 3Л., ЕД.Ч. = ще цели
| БЪД.ВР., 3Л., МН.Ч. = ще целят
| БЪД.ПРЕД.ВР., 1Л., ЕД.Ч., М.Р. = ще съм целил
| БЪД.ПРЕД.ВР., 1Л., ЕД.Ч., Ж.Р. = ще съм целила
| БЪД.ПРЕД.ВР., 1Л., ЕД.Ч., СР.Р. = ще съм целило
| БЪД.ПРЕД.ВР., 1Л., МН.Ч. = ще сме целили
| БЪД.ПРЕД.ВР., 2Л., ЕД.Ч., М.Р. = ще си целил
| БЪД.ПРЕД.ВР., 2Л., ЕД.Ч., Ж.Р. = ще си целила
| БЪД.ПРЕД.ВР., 2Л., ЕД.Ч., СР.Р. = ще си целило
| БЪД.ПРЕД.ВР., 2Л., МН.Ч. = ще сте целили
| БЪД.ПРЕД.ВР., 3Л., ЕД.Ч., М.Р. = ще е целил
| БЪД.ПРЕД.ВР., 3Л., ЕД.Ч., Ж.Р. = ще е целила
| БЪД.ПРЕД.ВР., 3Л., ЕД.Ч., СР.Р. = ще е целило
| БЪД.ПРЕД.ВР., 3Л., МН.Ч. = ще са целили
| БЪД.ВР. В МИН., 1Л., ЕД.Ч. = щях да целя
| БЪД.ВР. В МИН., 1Л., МН.Ч. = щяхме да целим
| БЪД.ВР. В МИН., 2Л., ЕД.Ч. = щеше да целиш
| БЪД.ВР. В МИН., 2Л., МН.Ч. = щяхте да целите
| БЪД.ВР. В МИН., 3Л., ЕД.Ч. = щеше да цели
| БЪД.ВР. В МИН., 3Л., МН.Ч. = щяха да целят
| БЪД.ПРЕД.ВР. В МИН., 1Л., ЕД.Ч., М.Р. = щях да съм целил
| БЪД.ПРЕД.ВР. В МИН., 1Л., ЕД.Ч., Ж.Р. = щях да съм целила
| БЪД.ПРЕД.ВР. В МИН., 1Л., ЕД.Ч., СР.Р. = щях да съм целило
| БЪД.ПРЕД.ВР. В МИН., 1Л., МН.Ч. = щяхме да сме целили
| БЪД.ПРЕД.ВР. В МИН., 2Л., ЕД.Ч., М.Р. = щеше да си целил
| БЪД.ПРЕД.ВР. В МИН., 2Л., ЕД.Ч., Ж.Р. = щеше да си целила
| БЪД.ПРЕД.ВР. В МИН., 2Л., ЕД.Ч., СР.Р. = щеше да си целило
| БЪД.ПРЕД.ВР. В МИН., 2Л., МН.Ч. = щяхте да сте целили
| БЪД.ПРЕД.ВР. В МИН., 3Л., ЕД.Ч., М.Р. = щеше да е целил
| БЪД.ПРЕД.ВР. В МИН., 3Л., ЕД.Ч., Ж.Р. = щеше да е целила
| БЪД.ПРЕД.ВР. В МИН., 3Л., ЕД.Ч., СР.Р. = щеше да е целило
| БЪД.ПРЕД.ВР. В МИН., 3Л., МН.Ч. = щяха да са целили
| ПР.НАКЛ., СЕГ.ВР., 1Л., ЕД.Ч., М.Р. = целел съм
| ПР.НАКЛ., СЕГ.ВР., 1Л., ЕД.Ч., Ж.Р. = целела съм
| ПР.НАКЛ., СЕГ.ВР., 1Л., ЕД.Ч., СР.Р. = целело съм
| ПР.НАКЛ., СЕГ.ВР., 1Л., МН.Ч. = целели сме
| ПР.НАКЛ., СЕГ.ВР., 2Л., ЕД.Ч., М.Р. = целел си
| ПР.НАКЛ., СЕГ.ВР., 2Л., ЕД.Ч., Ж.Р. = целела си
| ПР.НАКЛ., СЕГ.ВР., 2Л., ЕД.Ч., СР.Р. = целело си
| ПР.НАКЛ., СЕГ.ВР., 2Л., МН.Ч. = целели сте
| ПР.НАКЛ., СЕГ.ВР., 3Л., ЕД.Ч., М.Р. = целел (е)
| ПР.НАКЛ., СЕГ.ВР., 3Л., ЕД.Ч., Ж.Р. = целела (е)
| ПР.НАКЛ., СЕГ.ВР., 3Л., ЕД.Ч., СР.Р. = целело (е)
| ПР.НАКЛ., СЕГ.ВР., 3Л., МН.Ч. = целели (са)
| ПР.НАКЛ., МИН.СВ.ВР., 1Л., ЕД.Ч., М.Р. = целил съм
| ПР.НАКЛ., МИН.СВ.ВР., 1Л., ЕД.Ч., Ж.Р. = целила съм
| ПР.НАКЛ., МИН.СВ.ВР., 1Л., ЕД.Ч., СР.Р. = целило съм
| ПР.НАКЛ., МИН.СВ.ВР., 1Л., МН.Ч. = целили сме
| ПР.НАКЛ., МИН.СВ.ВР., 2Л., ЕД.Ч., М.Р. = целил си
| ПР.НАКЛ., МИН.СВ.ВР., 2Л., ЕД.Ч., Ж.Р. = целила си
| ПР.НАКЛ., МИН.СВ.ВР., 2Л., ЕД.Ч., СР.Р. = целило си
| ПР.НАКЛ., МИН.СВ.ВР., 2Л., МН.Ч. = целили сте
| ПР.НАКЛ., МИН.СВ.ВР., 3Л., ЕД.Ч., М.Р. = целил (е)
| ПР.НАКЛ., МИН.СВ.ВР., 3Л., ЕД.Ч., Ж.Р. = целила (е)
| ПР.НАКЛ., МИН.СВ.ВР., 3Л., ЕД.Ч., СР.Р. = целило (е)
| ПР.НАКЛ., МИН.СВ.ВР., 3Л., МН.Ч. = целили (са)
| ПР.НАКЛ., МИН.НЕОПР.ВР., 1Л., ЕД.Ч., М.Р. = бил съм целил
| ПР.НАКЛ., МИН.НЕОПР.ВР., 1Л., ЕД.Ч., Ж.Р. = била съм целила
| ПР.НАКЛ., МИН.НЕОПР.ВР., 1Л., ЕД.Ч., СР.Р. = било съм целило
| ПР.НАКЛ., МИН.НЕОПР.ВР., 1Л., МН.Ч. = били сме целили
| ПР.НАКЛ., МИН.НЕОПР.ВР., 2Л., ЕД.Ч., М.Р. = бил си целил
| ПР.НАКЛ., МИН.НЕОПР.ВР., 2Л., ЕД.Ч., Ж.Р. = била си целила
| ПР.НАКЛ., МИН.НЕОПР.ВР., 2Л., ЕД.Ч., СР.Р. = било си целило
| ПР.НАКЛ., МИН.НЕОПР.ВР., 2Л., МН.Ч. = били сте целили
| ПР.НАКЛ., МИН.НЕОПР.ВР., 3Л., ЕД.Ч., М.Р. = бил (е) целил
| ПР.НАКЛ., МИН.НЕОПР.ВР., 3Л., ЕД.Ч., Ж.Р. = била (е) целила
| ПР.НАКЛ., МИН.НЕОПР.ВР., 3Л., ЕД.Ч., СР.Р. = било (е) целило
| ПР.НАКЛ., МИН.НЕОПР.ВР., 3Л., МН.Ч. = били (са) целили
| ПР.НАКЛ., БЪД.ВР., 1Л., ЕД.Ч., М.Р. = щял съм да целя
| ПР.НАКЛ., БЪД.ВР., 1Л., ЕД.Ч., Ж.Р. = щяла съм да целя
| ПР.НАКЛ., БЪД.ВР., 1Л., ЕД.Ч., СР.Р. = щяло съм да целя
| ПР.НАКЛ., БЪД.ВР., 1Л., МН.Ч. = щели сме да целим
| ПР.НАКЛ., БЪД.ВР., 2Л., ЕД.Ч., М.Р. = щял си да целиш
| ПР.НАКЛ., БЪД.ВР., 2Л., ЕД.Ч., Ж.Р. = щяла си да целиш
| ПР.НАКЛ., БЪД.ВР., 2Л., ЕД.Ч., СР.Р. = щяло си да целиш
| ПР.НАКЛ., БЪД.ВР., 2Л., МН.Ч. = щели сте да целите
| ПР.НАКЛ., БЪД.ВР., 3Л., ЕД.Ч., М.Р. = щял (е) да цели
| ПР.НАКЛ., БЪД.ВР., 3Л., ЕД.Ч., Ж.Р. = щяла (е) да цели
| ПР.НАКЛ., БЪД.ВР., 3Л., ЕД.Ч., СР.Р. = щяло (е) да цели
| ПР.НАКЛ., БЪД.ВР., 3Л., МН.Ч. = щели (са) да целят
| ПР.НАКЛ., БЪД.ПРЕД.ВР., 1Л., ЕД.Ч., М.Р. = щял съм да съм целил
| ПР.НАКЛ., БЪД.ПРЕД.ВР., 1Л., ЕД.Ч., Ж.Р. = щяла съм да съм целила
| ПР.НАКЛ., БЪД.ПРЕД.ВР., 1Л., ЕД.Ч., СР.Р. = щяло съм да съм целило
| ПР.НАКЛ., БЪД.ПРЕД.ВР., 1Л., МН.Ч. = щели сме да сме целили
| ПР.НАКЛ., БЪД.ПРЕД.ВР., 2Л., ЕД.Ч., М.Р. = щял си да си целил
| ПР.НАКЛ., БЪД.ПРЕД.ВР., 2Л., ЕД.Ч., Ж.Р. = щяла си да си целила
| ПР.НАКЛ., БЪД.ПРЕД.ВР., 2Л., ЕД.Ч., СР.Р. = щяло си да си целило
| ПР.НАКЛ., БЪД.ПРЕД.ВР., 2Л., МН.Ч. = щели сте да сте целили
| ПР.НАКЛ., БЪД.ПРЕД.ВР., 3Л., ЕД.Ч., М.Р. = щял (е) да е целил
| ПР.НАКЛ., БЪД.ПРЕД.ВР., 3Л., ЕД.Ч., Ж.Р. = щяла (е) да е целила
| ПР.НАКЛ., БЪД.ПРЕД.ВР., 3Л., ЕД.Ч., СР.Р. = щяло (е) да е целило
| ПР.НАКЛ., БЪД.ПРЕД.ВР., 3Л., МН.Ч. = щели (са) да са целили
| УСЛОВНО НАКЛОНЕНИЕ, 1Л., ЕД.Ч., М.Р. = бих целил
| УСЛОВНО НАКЛОНЕНИЕ, 1Л., ЕД.Ч., Ж.Р. = бих целила
| УСЛОВНО НАКЛОНЕНИЕ, 1Л., ЕД.Ч., СР.Р. = бих целило
| УСЛОВНО НАКЛОНЕНИЕ, 1Л., МН.Ч. = бихме целили
| УСЛОВНО НАКЛОНЕНИЕ, 2Л., ЕД.Ч., М.Р. = би целил
| УСЛОВНО НАКЛОНЕНИЕ, 2Л., ЕД.Ч., Ж.Р. = би целила
| УСЛОВНО НАКЛОНЕНИЕ, 2Л., ЕД.Ч., СР.Р. = би целило
| УСЛОВНО НАКЛОНЕНИЕ, 2Л., МН.Ч. = бихте целили
| УСЛОВНО НАКЛОНЕНИЕ, 3Л., ЕД.Ч., М.Р. = би целил
| УСЛОВНО НАКЛОНЕНИЕ, 3Л., ЕД.Ч., Ж.Р. = би целила
| УСЛОВНО НАКЛОНЕНИЕ, 3Л., ЕД.Ч., СР.Р. = би целило
| УСЛОВНО НАКЛОНЕНИЕ, 3Л., МН.Ч. = биха целили
| ПОВЕЛИТЕЛНО НАКЛОНЕНИЕ, ЕД.Ч. = це·ли
| ПОВЕЛИТЕЛНО НАКЛОНЕНИЕ, МН.Ч. = це·ле·те
| МИН.СТРАД.ПРИЧ. М.Р. = це·лен
| МИН.СТРАД.ПРИЧ. М.Р. НЕПЪЛЕН ЧЛЕН = це·ле·ния
| МИН.СТРАД.ПРИЧ. М.Р. ПЪЛЕН ЧЛЕН = це·ле·ни·ят
| МИН.СТРАД.ПРИЧ. Ж.Р. = це·ле·на
| МИН.СТРАД.ПРИЧ. Ж.Р. ЧЛЕН = це·ле·на·та
| МИН.СТРАД.ПРИЧ. СР.Р. = це·ле·но
| МИН.СТРАД.ПРИЧ. СР.Р. ЧЛЕН = це·ле·но·то
| МИН.СТРАД.ПРИЧ. МН.Ч. = це·ле·ни
| МИН.СТРАД.ПРИЧ. МН.Ч. ЧЛЕН = це·ле·ни·те
| МИН.ДЕЯТ.СВ.ПРИЧ. М.Р. = це·лил
| МИН.ДЕЯТ.СВ.ПРИЧ. М.Р. НЕПЪЛЕН ЧЛЕН = це·ли·лия
| МИН.ДЕЯТ.СВ.ПРИЧ. М.Р. ПЪЛЕН ЧЛЕН = це·ли·ли·ят
| МИН.ДЕЯТ.СВ.ПРИЧ. Ж.Р. = це·ли·ла
| МИН.ДЕЯТ.СВ.ПРИЧ. Ж.Р. ЧЛЕН = це·ли·ла·та
| МИН.ДЕЯТ.СВ.ПРИЧ. СР.Р. = це·ли·ло
| МИН.ДЕЯТ.СВ.ПРИЧ. СР.Р. ЧЛЕН = це·ли·ло·то
| МИН.ДЕЯТ.СВ.ПРИЧ. МН.Ч. = це·ли·ли
| МИН.ДЕЯТ.СВ.ПРИЧ. МН.Ч. ЧЛЕН = це·ли·ли·те
| МИН.ДЕЯТ.НЕСВ.ПРИЧ. М.Р. = це·лел
| МИН.ДЕЯТ.НЕСВ.ПРИЧ. М.Р. НЕПЪЛЕН ЧЛЕН = це·ле·лия
| МИН.ДЕЯТ.НЕСВ.ПРИЧ. М.Р. ПЪЛЕН ЧЛЕН = це·ле·ли·ят
| МИН.ДЕЯТ.НЕСВ.ПРИЧ. Ж.Р. = це·ле·ла
| МИН.ДЕЯТ.НЕСВ.ПРИЧ. Ж.Р. ЧЛЕН = це·ле·ла·та
| МИН.ДЕЯТ.НЕСВ.ПРИЧ. СР.Р. = це·ле·ло
| МИН.ДЕЯТ.НЕСВ.ПРИЧ. СР.Р. ЧЛЕН = це·ле·ло·то
| МИН.ДЕЯТ.НЕСВ.ПРИЧ. МН.Ч. = це·ле·ли
| МИН.ДЕЯТ.НЕСВ.ПРИЧ. МН.Ч. ЧЛЕН = це·ле·ли·те
| СЕГ.ДЕЯТ.ПРИЧ. М.Р. = це·лещ
| СЕГ.ДЕЯТ.ПРИЧ. М.Р. НЕПЪЛЕН ЧЛЕН = це·ле·щия
| СЕГ.ДЕЯТ.ПРИЧ. М.Р. ПЪЛЕН ЧЛЕН = це·ле·щи·ят
| СЕГ.ДЕЯТ.ПРИЧ. Ж.Р. = це·ле·ща
| СЕГ.ДЕЯТ.ПРИЧ. Ж.Р. ЧЛЕН = це·ле·ща·та
| СЕГ.ДЕЯТ.ПРИЧ. СР.Р. = це·ле·що
| СЕГ.ДЕЯТ.ПРИЧ. СР.Р. ЧЛЕН = це·ле·що·то
| СЕГ.ДЕЯТ.ПРИЧ. МН.Ч. = це·ле·щи
| СЕГ.ДЕЯТ.ПРИЧ. МН.Ч. ЧЛЕН = це·ле·щи·те
| ДЕЕПРИЧАСТИЕ = це·лей·ки
| СКРИТИ ПРЕПРАТКИ = 
[[целя]],
[[целиш]],
[[цели]],
[[целим]],
[[целите]],
[[целят]],
[[целих]],
[[целихме]],
[[целихте]],
[[целиха]],
[[целех]],
[[целеше]],
[[целехме]],
[[целехте]],
[[целеха]],
[[целете]],
[[целил]],
[[целилия]],
[[целилият]],
[[целила]],
[[целилата]],
[[целило]],
[[целилото]],
[[целили]],
[[целилите]],
[[целел]],
[[целелия]],
[[целелият]],
[[целела]],
[[целелата]],
[[целело]],
[[целелото]],
[[целели]],
[[целелите]],
[[целен]],
[[целения]],
[[целеният]],
[[целена]],
[[целената]],
[[целено]],
[[целеното]],
[[целени]],
[[целените]],
[[целещ]],
[[целещия]],
[[целещият]],
[[целеща]],
[[целещата]],
[[целещо]],
[[целещото]],
[[целещи]],
[[целещите]],
[[целейки]],
[[целил съм]],
[[целила съм]],
[[целило съм]],
[[целили сме]],
[[целил си]],
[[целила си]],
[[целило си]],
[[целили сте]],
[[целил е]],
[[целила е]],
[[целило е]],
[[целили са]],
[[бях целил]],
[[бях целила]],
[[бях целило]],
[[бяхме целили]],
[[беше целил]],
[[беше целила]],
[[беше целило]],
[[бяхте целили]],
[[бяха целили]],
[[ще целя]],
[[ще целим]],
[[ще целиш]],
[[ще целите]],
[[ще цели]],
[[ще целят]],
[[ще съм целил]],
[[ще съм целила]],
[[ще съм целило]],
[[ще сме целили]],
[[ще си целил]],
[[ще си целила]],
[[ще си целило]],
[[ще сте целили]],
[[ще е целил]],
[[ще е целила]],
[[ще е целило]],
[[ще са целили]],
[[щях да целя]],
[[щяхме да целим]],
[[щеше да целиш]],
[[щяхте да целите]],
[[щеше да цели]],
[[щяха да целят]],
[[щях да съм целил]],
[[щях да съм целила]],
[[щях да съм целило]],
[[щяхме да сме целили]],
[[щеше да си целил]],
[[щеше да си целила]],
[[щеше да си целило]],
[[щяхте да сте целили]],
[[щеше да е целил]],
[[щеше да е целила]],
[[щеше да е целило]],
[[щяха да са целили]],
[[целел съм]],
[[целела съм]],
[[целело съм]],
[[целели сме]],
[[целел си]],
[[целела си]],
[[целело си]],
[[целели сте]],
[[целел е]],
[[целела е]],
[[целело е]],
[[целели са]],
[[бил съм целил]],
[[била съм целила]],
[[било съм целило]],
[[били сме целили]],
[[бил си целил]],
[[била си целила]],
[[било си целило]],
[[били сте целили]],
[[бил е целил]],
[[била е целила]],
[[било е целило]],
[[били са целили]],
[[щял съм да целя]],
[[щяла съм да целя]],
[[щяло съм да целя]],
[[щели сме да целим]],
[[щял си да целиш]],
[[щяла си да целиш]],
[[щяло си да целиш]],
[[щели сте да целите]],
[[щял да цели]],
[[щяла да цели]],
[[щяло да цели]],
[[щели да целят]],
[[щял е да цели]],
[[щяла е да цели]],
[[щяло е да цели]],
[[щели са да целят]],
[[щял съм да съм целил]],
[[щяла съм да съм целила]],
[[щяло съм да съм целило]],
[[щели сме да сме целили]],
[[щял си да си целил]],
[[щяла си да си целила]],
[[щяло си да си целило]],
[[щели сте да сте целили]],
[[щял да е целил]],
[[щяла да е целила]],
[[щяло да е целило]],
[[щели да са целили]],
[[щял е да е целил]],
[[щяла е да е целила]],
[[щяло е да е целило]],
[[щели са да са целили]],
[[бих целил]],
[[бих целила]],
[[бих целило]],
[[бихме целили]],
[[би целил]],
[[би целила]],
[[би целило]],
[[бихте целили]],
[[биха целили]],
}}</text>
      <sha1>6ph8vx7wfwzwx77pfc4a0ro8on715uv</sha1>
    </revision>
  </page>
  <page>
    <title>Шаблон:Словоформи/цензурирам</title>
    <ns>10</ns>
    <id>569006</id>
    <revision>
      <id>600986</id>
      <timestamp>2005-05-12T11:45:29Z</timestamp>
      <contributor>
        <username>Bgbot</username>
        <id>83</id>
      </contributor>
      <comment>Борислав: Шаблон със словоформи</comment>
      <model>wikitext</model>
      <format>text/x-wiki</format>
      <text bytes="22068" xml:space="preserve">{{Шаблон:Словоформи/Глагол|
  ОСНОВНА ФОРМА = цензурирам
| СЕГ.ВР., 1Л., ЕД.Ч. = цен·зу·ри·рам
| СЕГ.ВР., 1Л., МН.Ч. = цен·зу·ри·ра·ме
| СЕГ.ВР., 2Л., ЕД.Ч. = цен·зу·ри·раш
| СЕГ.ВР., 2Л., МН.Ч. = цен·зу·ри·ра·те
| СЕГ.ВР., 3Л., ЕД.Ч. = цен·зу·ри·ра
| СЕГ.ВР., 3Л., МН.Ч. = цен·зу·ри·рат
| МИН.СВ.ВР., 1Л., ЕД.Ч. = цен·зу·ри·рах
| МИН.СВ.ВР., 1Л., МН.Ч. = цен·зу·ри·рах·ме
| МИН.СВ.ВР., 2Л., ЕД.Ч. = цен·зу·ри·ра
| МИН.СВ.ВР., 2Л., МН.Ч. = цен·зу·ри·рах·те
| МИН.СВ.ВР., 3Л., ЕД.Ч. = цен·зу·ри·ра
| МИН.СВ.ВР., 3Л., МН.Ч. = цен·зу·ри·ра·ха
| МИН.НЕСВ.ВР., 1Л., ЕД.Ч. = цен·зу·ри·рах
| МИН.НЕСВ.ВР., 1Л., МН.Ч. = цен·зу·ри·рах·ме
| МИН.НЕСВ.ВР., 2Л., ЕД.Ч. = цен·зу·ри·ра·ше
| МИН.НЕСВ.ВР., 2Л., МН.Ч. = цен·зу·ри·рах·те
| МИН.НЕСВ.ВР., 3Л., ЕД.Ч. = цен·зу·ри·ра·ше
| МИН.НЕСВ.ВР., 3Л., МН.Ч. = цен·зу·ри·ра·ха
| МИН.НЕОПР.ВР., 1Л., ЕД.Ч., М.Р. = цензурирал съм
| МИН.НЕОПР.ВР., 1Л., ЕД.Ч., Ж.Р. = цензурирала съм
| МИН.НЕОПР.ВР., 1Л., ЕД.Ч., СР.Р. = цензурирало съм
| МИН.НЕОПР.ВР., 1Л., МН.Ч. = цензурирали сме
| МИН.НЕОПР.ВР., 2Л., ЕД.Ч., М.Р. = цензурирал си
| МИН.НЕОПР.ВР., 2Л., ЕД.Ч., Ж.Р. = цензурирала си
| МИН.НЕОПР.ВР., 2Л., ЕД.Ч., СР.Р. = цензурирало си
| МИН.НЕОПР.ВР., 2Л., МН.Ч. = цензурирали сте
| МИН.НЕОПР.ВР., 3Л., ЕД.Ч., М.Р. = цензурирал е
| МИН.НЕОПР.ВР., 3Л., ЕД.Ч., Ж.Р. = цензурирала е
| МИН.НЕОПР.ВР., 3Л., ЕД.Ч., СР.Р. = цензурирало е
| МИН.НЕОПР.ВР., 3Л., МН.Ч. = цензурирали са
| МИН.ПРЕД.ВР., 1Л., ЕД.Ч., М.Р. = бях цензурирал
| МИН.ПРЕД.ВР., 1Л., ЕД.Ч., Ж.Р. = бях цензурирала
| МИН.ПРЕД.ВР., 1Л., ЕД.Ч., СР.Р. = бях цензурирало
| МИН.ПРЕД.ВР., 1Л., МН.Ч. = бяхме цензурирали
| МИН.ПРЕД.ВР., 2Л., ЕД.Ч., М.Р. = беше цензурирал
| МИН.ПРЕД.ВР., 2Л., ЕД.Ч., Ж.Р. = беше цензурирала
| МИН.ПРЕД.ВР., 2Л., ЕД.Ч., СР.Р. = беше цензурирало
| МИН.ПРЕД.ВР., 2Л., МН.Ч. = бяхте цензурирали
| МИН.ПРЕД.ВР., 3Л., ЕД.Ч., М.Р. = беше цензурирал
| МИН.ПРЕД.ВР., 3Л., ЕД.Ч., Ж.Р. = беше цензурирала
| МИН.ПРЕД.ВР., 3Л., ЕД.Ч., СР.Р. = беше цензурирало
| МИН.ПРЕД.ВР., 3Л., МН.Ч. = бяха цензурирали
| БЪД.ВР., 1Л., ЕД.Ч. = ще цензурирам
| БЪД.ВР., 1Л., МН.Ч. = ще цензурираме
| БЪД.ВР., 2Л., ЕД.Ч. = ще цензурираш
| БЪД.ВР., 2Л., МН.Ч. = ще цензурирате
| БЪД.ВР., 3Л., ЕД.Ч. = ще цензурира
| БЪД.ВР., 3Л., МН.Ч. = ще цензурират
| БЪД.ПРЕД.ВР., 1Л., ЕД.Ч., М.Р. = ще съм цензурирал
| БЪД.ПРЕД.ВР., 1Л., ЕД.Ч., Ж.Р. = ще съм цензурирала
| БЪД.ПРЕД.ВР., 1Л., ЕД.Ч., СР.Р. = ще съм цензурирало
| БЪД.ПРЕД.ВР., 1Л., МН.Ч. = ще сме цензурирали
| БЪД.ПРЕД.ВР., 2Л., ЕД.Ч., М.Р. = ще си цензурирал
| БЪД.ПРЕД.ВР., 2Л., ЕД.Ч., Ж.Р. = ще си цензурирала
| БЪД.ПРЕД.ВР., 2Л., ЕД.Ч., СР.Р. = ще си цензурирало
| БЪД.ПРЕД.ВР., 2Л., МН.Ч. = ще сте цензурирали
| БЪД.ПРЕД.ВР., 3Л., ЕД.Ч., М.Р. = ще е цензурирал
| БЪД.ПРЕД.ВР., 3Л., ЕД.Ч., Ж.Р. = ще е цензурирала
| БЪД.ПРЕД.ВР., 3Л., ЕД.Ч., СР.Р. = ще е цензурирало
| БЪД.ПРЕД.ВР., 3Л., МН.Ч. = ще са цензурирали
| БЪД.ВР. В МИН., 1Л., ЕД.Ч. = щях да цензурирам
| БЪД.ВР. В МИН., 1Л., МН.Ч. = щяхме да цензурираме
| БЪД.ВР. В МИН., 2Л., ЕД.Ч. = щеше да цензурираш
| БЪД.ВР. В МИН., 2Л., МН.Ч. = щяхте да цензурирате
| БЪД.ВР. В МИН., 3Л., ЕД.Ч. = щеше да цензурира
| БЪД.ВР. В МИН., 3Л., МН.Ч. = щяха да цензурират
| БЪД.ПРЕД.ВР. В МИН., 1Л., ЕД.Ч., М.Р. = щях да съм цензурирал
| БЪД.ПРЕД.ВР. В МИН., 1Л., ЕД.Ч., Ж.Р. = щях да съм цензурирала
| БЪД.ПРЕД.ВР. В МИН., 1Л., ЕД.Ч., СР.Р. = щях да съм цензурирало
| БЪД.ПРЕД.ВР. В МИН., 1Л., МН.Ч. = щяхме да сме цензурирали
| БЪД.ПРЕД.ВР. В МИН., 2Л., ЕД.Ч., М.Р. = щеше да си цензурирал
| БЪД.ПРЕД.ВР. В МИН., 2Л., ЕД.Ч., Ж.Р. = щеше да си цензурирала
| БЪД.ПРЕД.ВР. В МИН., 2Л., ЕД.Ч., СР.Р. = щеше да си цензурирало
| БЪД.ПРЕД.ВР. В МИН., 2Л., МН.Ч. = щяхте да сте цензурирали
| БЪД.ПРЕД.ВР. В МИН., 3Л., ЕД.Ч., М.Р. = щеше да е цензурирал
| БЪД.ПРЕД.ВР. В МИН., 3Л., ЕД.Ч., Ж.Р. = щеше да е цензурирала
| БЪД.ПРЕД.ВР. В МИН., 3Л., ЕД.Ч., СР.Р. = щеше да е цензурирало
| БЪД.ПРЕД.ВР. В МИН., 3Л., МН.Ч. = щяха да са цензурирали
| ПР.НАКЛ., СЕГ.ВР., 1Л., ЕД.Ч., М.Р. = цензурирал съм
| ПР.НАКЛ., СЕГ.ВР., 1Л., ЕД.Ч., Ж.Р. = цензурирала съм
| ПР.НАКЛ., СЕГ.ВР., 1Л., ЕД.Ч., СР.Р. = цензурирало съм
| ПР.НАКЛ., СЕГ.ВР., 1Л., МН.Ч. = цензурирали сме
| ПР.НАКЛ., СЕГ.ВР., 2Л., ЕД.Ч., М.Р. = цензурирал си
| ПР.НАКЛ., СЕГ.ВР., 2Л., ЕД.Ч., Ж.Р. = цензурирала си
| ПР.НАКЛ., СЕГ.ВР., 2Л., ЕД.Ч., СР.Р. = цензурирало си
| ПР.НАКЛ., СЕГ.ВР., 2Л., МН.Ч. = цензурирали сте
| ПР.НАКЛ., СЕГ.ВР., 3Л., ЕД.Ч., М.Р. = цензурирал (е)
| ПР.НАКЛ., СЕГ.ВР., 3Л., ЕД.Ч., Ж.Р. = цензурирала (е)
| ПР.НАКЛ., СЕГ.ВР., 3Л., ЕД.Ч., СР.Р. = цензурирало (е)
| ПР.НАКЛ., СЕГ.ВР., 3Л., МН.Ч. = цензурирали (са)
| ПР.НАКЛ., МИН.СВ.ВР., 1Л., ЕД.Ч., М.Р. = цензурирал съм
| ПР.НАКЛ., МИН.СВ.ВР., 1Л., ЕД.Ч., Ж.Р. = цензурирала съм
| ПР.НАКЛ., МИН.СВ.ВР., 1Л., ЕД.Ч., СР.Р. = цензурирало съм
| ПР.НАКЛ., МИН.СВ.ВР., 1Л., МН.Ч. = цензурирали сме
| ПР.НАКЛ., МИН.СВ.ВР., 2Л., ЕД.Ч., М.Р. = цензурирал си
| ПР.НАКЛ., МИН.СВ.ВР., 2Л., ЕД.Ч., Ж.Р. = цензурирала си
| ПР.НАКЛ., МИН.СВ.ВР., 2Л., ЕД.Ч., СР.Р. = цензурирало си
| ПР.НАКЛ., МИН.СВ.ВР., 2Л., МН.Ч. = цензурирали сте
| ПР.НАКЛ., МИН.СВ.ВР., 3Л., ЕД.Ч., М.Р. = цензурирал (е)
| ПР.НАКЛ., МИН.СВ.ВР., 3Л., ЕД.Ч., Ж.Р. = цензурирала (е)
| ПР.НАКЛ., МИН.СВ.ВР., 3Л., ЕД.Ч., СР.Р. = цензурирало (е)
| ПР.НАКЛ., МИН.СВ.ВР., 3Л., МН.Ч. = цензурирали (са)
| ПР.НАКЛ., МИН.НЕОПР.ВР., 1Л., ЕД.Ч., М.Р. = бил съм цензурирал
| ПР.НАКЛ., МИН.НЕОПР.ВР., 1Л., ЕД.Ч., Ж.Р. = била съм цензурирала
| ПР.НАКЛ., МИН.НЕОПР.ВР., 1Л., ЕД.Ч., СР.Р. = било съм цензурирало
| ПР.НАКЛ., МИН.НЕОПР.ВР., 1Л., МН.Ч. = били сме цензурирали
| ПР.НАКЛ., МИН.НЕОПР.ВР., 2Л., ЕД.Ч., М.Р. = бил си цензурирал
| ПР.НАКЛ., МИН.НЕОПР.ВР., 2Л., ЕД.Ч., Ж.Р. = била си цензурирала
| ПР.НАКЛ., МИН.НЕОПР.ВР., 2Л., ЕД.Ч., СР.Р. = било си цензурирало
| ПР.НАКЛ., МИН.НЕОПР.ВР., 2Л., МН.Ч. = били сте цензурирали
| ПР.НАКЛ., МИН.НЕОПР.ВР., 3Л., ЕД.Ч., М.Р. = бил (е) цензурирал
| ПР.НАКЛ., МИН.НЕОПР.ВР., 3Л., ЕД.Ч., Ж.Р. = била (е) цензурирала
| ПР.НАКЛ., МИН.НЕОПР.ВР., 3Л., ЕД.Ч., СР.Р. = било (е) цензурирало
| ПР.НАКЛ., МИН.НЕОПР.ВР., 3Л., МН.Ч. = били (са) цензурирали
| ПР.НАКЛ., БЪД.ВР., 1Л., ЕД.Ч., М.Р. = щял съм да цензурирам
| ПР.НАКЛ., БЪД.ВР., 1Л., ЕД.Ч., Ж.Р. = щяла съм да цензурирам
| ПР.НАКЛ., БЪД.ВР., 1Л., ЕД.Ч., СР.Р. = щяло съм да цензурирам
| ПР.НАКЛ., БЪД.ВР., 1Л., МН.Ч. = щели сме да цензурираме
| ПР.НАКЛ., БЪД.ВР., 2Л., ЕД.Ч., М.Р. = щял си да цензурираш
| ПР.НАКЛ., БЪД.ВР., 2Л., ЕД.Ч., Ж.Р. = щяла си да цензурираш
| ПР.НАКЛ., БЪД.ВР., 2Л., ЕД.Ч., СР.Р. = щяло си да цензурираш
| ПР.НАКЛ., БЪД.ВР., 2Л., МН.Ч. = щели сте да цензурирате
| ПР.НАКЛ., БЪД.ВР., 3Л., ЕД.Ч., М.Р. = щял (е) да цензурира
| ПР.НАКЛ., БЪД.ВР., 3Л., ЕД.Ч., Ж.Р. = щяла (е) да цензурира
| ПР.НАКЛ., БЪД.ВР., 3Л., ЕД.Ч., СР.Р. = щяло (е) да цензурира
| ПР.НАКЛ., БЪД.ВР., 3Л., МН.Ч. = щели (са) да цензурират
| ПР.НАКЛ., БЪД.ПРЕД.ВР., 1Л., ЕД.Ч., М.Р. = щял съм да съм цензурирал
| ПР.НАКЛ., БЪД.ПРЕД.ВР., 1Л., ЕД.Ч., Ж.Р. = щяла съм да съм цензурирала
| ПР.НАКЛ., БЪД.ПРЕД.ВР., 1Л., ЕД.Ч., СР.Р. = щяло съм да съм цензурирало
| ПР.НАКЛ., БЪД.ПРЕД.ВР., 1Л., МН.Ч. = щели сме да сме цензурирали
| ПР.НАКЛ., БЪД.ПРЕД.ВР., 2Л., ЕД.Ч., М.Р. = щял си да си цензурирал
| ПР.НАКЛ., БЪД.ПРЕД.ВР., 2Л., ЕД.Ч., Ж.Р. = щяла си да си цензурирала
| ПР.НАКЛ., БЪД.ПРЕД.ВР., 2Л., ЕД.Ч., СР.Р. = щяло си да си цензурирало
| ПР.НАКЛ., БЪД.ПРЕД.ВР., 2Л., МН.Ч. = щели сте да сте цензурирали
| ПР.НАКЛ., БЪД.ПРЕД.ВР., 3Л., ЕД.Ч., М.Р. = щял (е) да е цензурирал
| ПР.НАКЛ., БЪД.ПРЕД.ВР., 3Л., ЕД.Ч., Ж.Р. = щяла (е) да е цензурирала
| ПР.НАКЛ., БЪД.ПРЕД.ВР., 3Л., ЕД.Ч., СР.Р. = щяло (е) да е цензурирало
| ПР.НАКЛ., БЪД.ПРЕД.ВР., 3Л., МН.Ч. = щели (са) да са цензурирали
| УСЛОВНО НАКЛОНЕНИЕ, 1Л., ЕД.Ч., М.Р. = бих цензурирал
| УСЛОВНО НАКЛОНЕНИЕ, 1Л., ЕД.Ч., Ж.Р. = бих цензурирала
| УСЛОВНО НАКЛОНЕНИЕ, 1Л., ЕД.Ч., СР.Р. = бих цензурирало
| УСЛОВНО НАКЛОНЕНИЕ, 1Л., МН.Ч. = бихме цензурирали
| УСЛОВНО НАКЛОНЕНИЕ, 2Л., ЕД.Ч., М.Р. = би цензурирал
| УСЛОВНО НАКЛОНЕНИЕ, 2Л., ЕД.Ч., Ж.Р. = би цензурирала
| УСЛОВНО НАКЛОНЕНИЕ, 2Л., ЕД.Ч., СР.Р. = би цензурирало
| УСЛОВНО НАКЛОНЕНИЕ, 2Л., МН.Ч. = бихте цензурирали
| УСЛОВНО НАКЛОНЕНИЕ, 3Л., ЕД.Ч., М.Р. = би цензурирал
| УСЛОВНО НАКЛОНЕНИЕ, 3Л., ЕД.Ч., Ж.Р. = би цензурирала
| УСЛОВНО НАКЛОНЕНИЕ, 3Л., ЕД.Ч., СР.Р. = би цензурирало
| УСЛОВНО НАКЛОНЕНИЕ, 3Л., МН.Ч. = биха цензурирали
| ПОВЕЛИТЕЛНО НАКЛОНЕНИЕ, ЕД.Ч. = цен·зу·ри·рай
| ПОВЕЛИТЕЛНО НАКЛОНЕНИЕ, МН.Ч. = цен·зу·ри·рай·те
| МИН.СТРАД.ПРИЧ. М.Р. = цен·зу·ри·ран
| МИН.СТРАД.ПРИЧ. М.Р. НЕПЪЛЕН ЧЛЕН = цен·зу·ри·ра·ния
| МИН.СТРАД.ПРИЧ. М.Р. ПЪЛЕН ЧЛЕН = цен·зу·ри·ра·ни·ят
| МИН.СТРАД.ПРИЧ. Ж.Р. = цен·зу·ри·ра·на
| МИН.СТРАД.ПРИЧ. Ж.Р. ЧЛЕН = цен·зу·ри·ра·на·та
| МИН.СТРАД.ПРИЧ. СР.Р. = цен·зу·ри·ра·но
| МИН.СТРАД.ПРИЧ. СР.Р. ЧЛЕН = цен·зу·ри·ра·но·то
| МИН.СТРАД.ПРИЧ. МН.Ч. = цен·зу·ри·ра·ни
| МИН.СТРАД.ПРИЧ. МН.Ч. ЧЛЕН = цен·зу·ри·ра·ни·те
| МИН.ДЕЯТ.СВ.ПРИЧ. М.Р. = цен·зу·ри·рал
| МИН.ДЕЯТ.СВ.ПРИЧ. М.Р. НЕПЪЛЕН ЧЛЕН = цен·зу·ри·ра·лия
| МИН.ДЕЯТ.СВ.ПРИЧ. М.Р. ПЪЛЕН ЧЛЕН = цен·зу·ри·ра·ли·ят
| МИН.ДЕЯТ.СВ.ПРИЧ. Ж.Р. = цен·зу·ри·ра·ла
| МИН.ДЕЯТ.СВ.ПРИЧ. Ж.Р. ЧЛЕН = цен·зу·ри·ра·ла·та
| МИН.ДЕЯТ.СВ.ПРИЧ. СР.Р. = цен·зу·ри·ра·ло
| МИН.ДЕЯТ.СВ.ПРИЧ. СР.Р. ЧЛЕН = цен·зу·ри·ра·ло·то
| МИН.ДЕЯТ.СВ.ПРИЧ. МН.Ч. = цен·зу·ри·ра·ли
| МИН.ДЕЯТ.СВ.ПРИЧ. МН.Ч. ЧЛЕН = цен·зу·ри·ра·ли·те
| МИН.ДЕЯТ.НЕСВ.ПРИЧ. М.Р. = цен·зу·ри·рал
| МИН.ДЕЯТ.НЕСВ.ПРИЧ. М.Р. НЕПЪЛЕН ЧЛЕН = цен·зу·ри·ра·лия
| МИН.ДЕЯТ.НЕСВ.ПРИЧ. М.Р. ПЪЛЕН ЧЛЕН = цен·зу·ри·ра·ли·ят
| МИН.ДЕЯТ.НЕСВ.ПРИЧ. Ж.Р. = цен·зу·ри·ра·ла
| МИН.ДЕЯТ.НЕСВ.ПРИЧ. Ж.Р. ЧЛЕН = цен·зу·ри·ра·ла·та
| МИН.ДЕЯТ.НЕСВ.ПРИЧ. СР.Р. = цен·зу·ри·ра·ло
| МИН.ДЕЯТ.НЕСВ.ПРИЧ. СР.Р. ЧЛЕН = цен·зу·ри·ра·ло·то
| МИН.ДЕЯТ.НЕСВ.ПРИЧ. МН.Ч. = цен·зу·ри·ра·ли
| МИН.ДЕЯТ.НЕСВ.ПРИЧ. МН.Ч. ЧЛЕН = цен·зу·ри·ра·ли·те
| СЕГ.ДЕЯТ.ПРИЧ. М.Р. = цен·зу·ри·ращ
| СЕГ.ДЕЯТ.ПРИЧ. М.Р. НЕПЪЛЕН ЧЛЕН = цен·зу·ри·ра·щия
| СЕГ.ДЕЯТ.ПРИЧ. М.Р. ПЪЛЕН ЧЛЕН = цен·зу·ри·ра·щи·ят
| СЕГ.ДЕЯТ.ПРИЧ. Ж.Р. = цен·зу·ри·ра·ща
| СЕГ.ДЕЯТ.ПРИЧ. Ж.Р. ЧЛЕН = цен·зу·ри·ра·ща·та
| СЕГ.ДЕЯТ.ПРИЧ. СР.Р. = цен·зу·ри·ра·що
| СЕГ.ДЕЯТ.ПРИЧ. СР.Р. ЧЛЕН = цен·зу·ри·ра·що·то
| СЕГ.ДЕЯТ.ПРИЧ. МН.Ч. = цен·зу·ри·ра·щи
| СЕГ.ДЕЯТ.ПРИЧ. МН.Ч. ЧЛЕН = цен·зу·ри·ра·щи·те
| ДЕЕПРИЧАСТИЕ = цен·зу·ри·рай·ки
| СКРИТИ ПРЕПРАТКИ = 
[[цензурирам]],
[[цензурираш]],
[[цензурира]],
[[цензурираме]],
[[цензурирате]],
[[цензурират]],
[[цензурирах]],
[[цензурирахме]],
[[цензурирахте]],
[[цензурираха]],
[[цензурираше]],
[[цензурирай]],
[[цензурирайте]],
[[цензурирал]],
[[цензуриралия]],
[[цензуриралият]],
[[цензурирала]],
[[цензуриралата]],
[[цензурирало]],
[[цензуриралото]],
[[цензурирали]],
[[цензуриралите]],
[[цензуриран]],
[[цензурирания]],
[[цензурираният]],
[[цензурирана]],
[[цензурираната]],
[[цензурирано]],
[[цензурираното]],
[[цензурирани]],
[[цензурираните]],
[[цензуриращ]],
[[цензуриращия]],
[[цензуриращият]],
[[цензурираща]],
[[цензуриращата]],
[[цензуриращо]],
[[цензуриращото]],
[[цензуриращи]],
[[цензуриращите]],
[[цензурирайки]],
[[цензурирал съм]],
[[цензурирала съм]],
[[цензурирало съм]],
[[цензурирали сме]],
[[цензурирал си]],
[[цензурирала си]],
[[цензурирало си]],
[[цензурирали сте]],
[[цензурирал е]],
[[цензурирала е]],
[[цензурирало е]],
[[цензурирали са]],
[[бях цензурирал]],
[[бях цензурирала]],
[[бях цензурирало]],
[[бяхме цензурирали]],
[[беше цензурирал]],
[[беше цензурирала]],
[[беше цензурирало]],
[[бяхте цензурирали]],
[[бяха цензурирали]],
[[ще цензурирам]],
[[ще цензурираме]],
[[ще цензурираш]],
[[ще цензурирате]],
[[ще цензурира]],
[[ще цензурират]],
[[ще съм цензурирал]],
[[ще съм цензурирала]],
[[ще съм цензурирало]],
[[ще сме цензурирали]],
[[ще си цензурирал]],
[[ще си цензурирала]],
[[ще си цензурирало]],
[[ще сте цензурирали]],
[[ще е цензурирал]],
[[ще е цензурирала]],
[[ще е цензурирало]],
[[ще са цензурирали]],
[[щях да цензурирам]],
[[щяхме да цензурираме]],
[[щеше да цензурираш]],
[[щяхте да цензурирате]],
[[щеше да цензурира]],
[[щяха да цензурират]],
[[щях да съм цензурирал]],
[[щях да съм цензурирала]],
[[щях да съм цензурирало]],
[[щяхме да сме цензурирали]],
[[щеше да си цензурирал]],
[[щеше да си цензурирала]],
[[щеше да си цензурирало]],
[[щяхте да сте цензурирали]],
[[щеше да е цензурирал]],
[[щеше да е цензурирала]],
[[щеше да е цензурирало]],
[[щяха да са цензурирали]],
[[бил съм цензурирал]],
[[била съм цензурирала]],
[[било съм цензурирало]],
[[били сме цензурирали]],
[[бил си цензурирал]],
[[била си цензурирала]],
[[било си цензурирало]],
[[били сте цензурирали]],
[[бил е цензурирал]],
[[била е цензурирала]],
[[било е цензурирало]],
[[били са цензурирали]],
[[щял съм да цензурирам]],
[[щяла съм да цензурирам]],
[[щяло съм да цензурирам]],
[[щели сме да цензурираме]],
[[щял си да цензурираш]],
[[щяла си да цензурираш]],
[[щяло си да цензурираш]],
[[щели сте да цензурирате]],
[[щял да цензурира]],
[[щяла да цензурира]],
[[щяло да цензурира]],
[[щели да цензурират]],
[[щял е да цензурира]],
[[щяла е да цензурира]],
[[щяло е да цензурира]],
[[щели са да цензурират]],
[[щял съм да съм цензурирал]],
[[щяла съм да съм цензурирала]],
[[щяло съм да съм цензурирало]],
[[щели сме да сме цензурирали]],
[[щял си да си цензурирал]],
[[щяла си да си цензурирала]],
[[щяло си да си цензурирало]],
[[щели сте да сте цензурирали]],
[[щял да е цензурирал]],
[[щяла да е цензурирала]],
[[щяло да е цензурирало]],
[[щели да са цензурирали]],
[[щял е да е цензурирал]],
[[щяла е да е цензурирала]],
[[щяло е да е цензурирало]],
[[щели са да са цензурирали]],
[[бих цензурирал]],
[[бих цензурирала]],
[[бих цензурирало]],
[[бихме цензурирали]],
[[би цензурирал]],
[[би цензурирала]],
[[би цензурирало]],
[[бихте цензурирали]],
[[биха цензурирали]],
}}</text>
      <sha1>6olo44derc7kr8nhuuxpk8plumcbg8l</sha1>
    </revision>
  </page>
  <page>
    <title>Шаблон:Словоформи/централизирам</title>
    <ns>10</ns>
    <id>569017</id>
    <revision>
      <id>600997</id>
      <timestamp>2005-05-12T11:45:58Z</timestamp>
      <contributor>
        <username>Bgbot</username>
        <id>83</id>
      </contributor>
      <comment>Борислав: Шаблон със словоформи</comment>
      <model>wikitext</model>
      <format>text/x-wiki</format>
      <text bytes="24342" xml:space="preserve">{{Шаблон:Словоформи/Глагол|
  ОСНОВНА ФОРМА = централизирам
| СЕГ.ВР., 1Л., ЕД.Ч. = цен·т·ра·ли·зи·рам
| СЕГ.ВР., 1Л., МН.Ч. = цен·т·ра·ли·зи·ра·ме
| СЕГ.ВР., 2Л., ЕД.Ч. = цен·т·ра·ли·зи·раш
| СЕГ.ВР., 2Л., МН.Ч. = цен·т·ра·ли·зи·ра·те
| СЕГ.ВР., 3Л., ЕД.Ч. = цен·т·ра·ли·зи·ра
| СЕГ.ВР., 3Л., МН.Ч. = цен·т·ра·ли·зи·рат
| МИН.СВ.ВР., 1Л., ЕД.Ч. = цен·т·ра·ли·зи·рах
| МИН.СВ.ВР., 1Л., МН.Ч. = цен·т·ра·ли·зи·рах·ме
| МИН.СВ.ВР., 2Л., ЕД.Ч. = цен·т·ра·ли·зи·ра
| МИН.СВ.ВР., 2Л., МН.Ч. = цен·т·ра·ли·зи·рах·те
| МИН.СВ.ВР., 3Л., ЕД.Ч. = цен·т·ра·ли·зи·ра
| МИН.СВ.ВР., 3Л., МН.Ч. = цен·т·ра·ли·зи·ра·ха
| МИН.НЕСВ.ВР., 1Л., ЕД.Ч. = цен·т·ра·ли·зи·рах
| МИН.НЕСВ.ВР., 1Л., МН.Ч. = цен·т·ра·ли·зи·рах·ме
| МИН.НЕСВ.ВР., 2Л., ЕД.Ч. = цен·т·ра·ли·зи·ра·ше
| МИН.НЕСВ.ВР., 2Л., МН.Ч. = цен·т·ра·ли·зи·рах·те
| МИН.НЕСВ.ВР., 3Л., ЕД.Ч. = цен·т·ра·ли·зи·ра·ше
| МИН.НЕСВ.ВР., 3Л., МН.Ч. = цен·т·ра·ли·зи·ра·ха
| МИН.НЕОПР.ВР., 1Л., ЕД.Ч., М.Р. = централизирал съм
| МИН.НЕОПР.ВР., 1Л., ЕД.Ч., Ж.Р. = централизирала съм
| МИН.НЕОПР.ВР., 1Л., ЕД.Ч., СР.Р. = централизирало съм
| МИН.НЕОПР.ВР., 1Л., МН.Ч. = централизирали сме
| МИН.НЕОПР.ВР., 2Л., ЕД.Ч., М.Р. = централизирал си
| МИН.НЕОПР.ВР., 2Л., ЕД.Ч., Ж.Р. = централизирала си
| МИН.НЕОПР.ВР., 2Л., ЕД.Ч., СР.Р. = централизирало си
| МИН.НЕОПР.ВР., 2Л., МН.Ч. = централизирали сте
| МИН.НЕОПР.ВР., 3Л., ЕД.Ч., М.Р. = централизирал е
| МИН.НЕОПР.ВР., 3Л., ЕД.Ч., Ж.Р. = централизирала е
| МИН.НЕОПР.ВР., 3Л., ЕД.Ч., СР.Р. = централизирало е
| МИН.НЕОПР.ВР., 3Л., МН.Ч. = централизирали са
| МИН.ПРЕД.ВР., 1Л., ЕД.Ч., М.Р. = бях централизирал
| МИН.ПРЕД.ВР., 1Л., ЕД.Ч., Ж.Р. = бях централизирала
| МИН.ПРЕД.ВР., 1Л., ЕД.Ч., СР.Р. = бях централизирало
| МИН.ПРЕД.ВР., 1Л., МН.Ч. = бяхме централизирали
| МИН.ПРЕД.ВР., 2Л., ЕД.Ч., М.Р. = беше централизирал
| МИН.ПРЕД.ВР., 2Л., ЕД.Ч., Ж.Р. = беше централизирала
| МИН.ПРЕД.ВР., 2Л., ЕД.Ч., СР.Р. = беше централизирало
| МИН.ПРЕД.ВР., 2Л., МН.Ч. = бяхте централизирали
| МИН.ПРЕД.ВР., 3Л., ЕД.Ч., М.Р. = беше централизирал
| МИН.ПРЕД.ВР., 3Л., ЕД.Ч., Ж.Р. = беше централизирала
| МИН.ПРЕД.ВР., 3Л., ЕД.Ч., СР.Р. = беше централизирало
| МИН.ПРЕД.ВР., 3Л., МН.Ч. = бяха централизирали
| БЪД.ВР., 1Л., ЕД.Ч. = ще централизирам
| БЪД.ВР., 1Л., МН.Ч. = ще централизираме
| БЪД.ВР., 2Л., ЕД.Ч. = ще централизираш
| БЪД.ВР., 2Л., МН.Ч. = ще централизирате
| БЪД.ВР., 3Л., ЕД.Ч. = ще централизира
| БЪД.ВР., 3Л., МН.Ч. = ще централизират
| БЪД.ПРЕД.ВР., 1Л., ЕД.Ч., М.Р. = ще съм централизирал
| БЪД.ПРЕД.ВР., 1Л., ЕД.Ч., Ж.Р. = ще съм централизирала
| БЪД.ПРЕД.ВР., 1Л., ЕД.Ч., СР.Р. = ще съм централизирало
| БЪД.ПРЕД.ВР., 1Л., МН.Ч. = ще сме централизирали
| БЪД.ПРЕД.ВР., 2Л., ЕД.Ч., М.Р. = ще си централизирал
| БЪД.ПРЕД.ВР., 2Л., ЕД.Ч., Ж.Р. = ще си централизирала
| БЪД.ПРЕД.ВР., 2Л., ЕД.Ч., СР.Р. = ще си централизирало
| БЪД.ПРЕД.ВР., 2Л., МН.Ч. = ще сте централизирали
| БЪД.ПРЕД.ВР., 3Л., ЕД.Ч., М.Р. = ще е централизирал
| БЪД.ПРЕД.ВР., 3Л., ЕД.Ч., Ж.Р. = ще е централизирала
| БЪД.ПРЕД.ВР., 3Л., ЕД.Ч., СР.Р. = ще е централизирало
| БЪД.ПРЕД.ВР., 3Л., МН.Ч. = ще са централизирали
| БЪД.ВР. В МИН., 1Л., ЕД.Ч. = щях да централизирам
| БЪД.ВР. В МИН., 1Л., МН.Ч. = щяхме да централизираме
| БЪД.ВР. В МИН., 2Л., ЕД.Ч. = щеше да централизираш
| БЪД.ВР. В МИН., 2Л., МН.Ч. = щяхте да централизирате
| БЪД.ВР. В МИН., 3Л., ЕД.Ч. = щеше да централизира
| БЪД.ВР. В МИН., 3Л., МН.Ч. = щяха да централизират
| БЪД.ПРЕД.ВР. В МИН., 1Л., ЕД.Ч., М.Р. = щях да съм централизирал
| БЪД.ПРЕД.ВР. В МИН., 1Л., ЕД.Ч., Ж.Р. = щях да съм централизирала
| БЪД.ПРЕД.ВР. В МИН., 1Л., ЕД.Ч., СР.Р. = щях да съм централизирало
| БЪД.ПРЕД.ВР. В МИН., 1Л., МН.Ч. = щяхме да сме централизирали
| БЪД.ПРЕД.ВР. В МИН., 2Л., ЕД.Ч., М.Р. = щеше да си централизирал
| БЪД.ПРЕД.ВР. В МИН., 2Л., ЕД.Ч., Ж.Р. = щеше да си централизирала
| БЪД.ПРЕД.ВР. В МИН., 2Л., ЕД.Ч., СР.Р. = щеше да си централизирало
| БЪД.ПРЕД.ВР. В МИН., 2Л., МН.Ч. = щяхте да сте централизирали
| БЪД.ПРЕД.ВР. В МИН., 3Л., ЕД.Ч., М.Р. = щеше да е централизирал
| БЪД.ПРЕД.ВР. В МИН., 3Л., ЕД.Ч., Ж.Р. = щеше да е централизирала
| БЪД.ПРЕД.ВР. В МИН., 3Л., ЕД.Ч., СР.Р. = щеше да е централизирало
| БЪД.ПРЕД.ВР. В МИН., 3Л., МН.Ч. = щяха да са централизирали
| ПР.НАКЛ., СЕГ.ВР., 1Л., ЕД.Ч., М.Р. = централизирал съм
| ПР.НАКЛ., СЕГ.ВР., 1Л., ЕД.Ч., Ж.Р. = централизирала съм
| ПР.НАКЛ., СЕГ.ВР., 1Л., ЕД.Ч., СР.Р. = централизирало съм
| ПР.НАКЛ., СЕГ.ВР., 1Л., МН.Ч. = централизирали сме
| ПР.НАКЛ., СЕГ.ВР., 2Л., ЕД.Ч., М.Р. = централизирал си
| ПР.НАКЛ., СЕГ.ВР., 2Л., ЕД.Ч., Ж.Р. = централизирала си
| ПР.НАКЛ., СЕГ.ВР., 2Л., ЕД.Ч., СР.Р. = централизирало си
| ПР.НАКЛ., СЕГ.ВР., 2Л., МН.Ч. = централизирали сте
| ПР.НАКЛ., СЕГ.ВР., 3Л., ЕД.Ч., М.Р. = централизирал (е)
| ПР.НАКЛ., СЕГ.ВР., 3Л., ЕД.Ч., Ж.Р. = централизирала (е)
| ПР.НАКЛ., СЕГ.ВР., 3Л., ЕД.Ч., СР.Р. = централизирало (е)
| ПР.НАКЛ., СЕГ.ВР., 3Л., МН.Ч. = централизирали (са)
| ПР.НАКЛ., МИН.СВ.ВР., 1Л., ЕД.Ч., М.Р. = централизирал съм
| ПР.НАКЛ., МИН.СВ.ВР., 1Л., ЕД.Ч., Ж.Р. = централизирала съм
| ПР.НАКЛ., МИН.СВ.ВР., 1Л., ЕД.Ч., СР.Р. = централизирало съм
| ПР.НАКЛ., МИН.СВ.ВР., 1Л., МН.Ч. = централизирали сме
| ПР.НАКЛ., МИН.СВ.ВР., 2Л., ЕД.Ч., М.Р. = централизирал си
| ПР.НАКЛ., МИН.СВ.ВР., 2Л., ЕД.Ч., Ж.Р. = централизирала си
| ПР.НАКЛ., МИН.СВ.ВР., 2Л., ЕД.Ч., СР.Р. = централизирало си
| ПР.НАКЛ., МИН.СВ.ВР., 2Л., МН.Ч. = централизирали сте
| ПР.НАКЛ., МИН.СВ.ВР., 3Л., ЕД.Ч., М.Р. = централизирал (е)
| ПР.НАКЛ., МИН.СВ.ВР., 3Л., ЕД.Ч., Ж.Р. = централизирала (е)
| ПР.НАКЛ., МИН.СВ.ВР., 3Л., ЕД.Ч., СР.Р. = централизирало (е)
| ПР.НАКЛ., МИН.СВ.ВР., 3Л., МН.Ч. = централизирали (са)
| ПР.НАКЛ., МИН.НЕОПР.ВР., 1Л., ЕД.Ч., М.Р. = бил съм централизирал
| ПР.НАКЛ., МИН.НЕОПР.ВР., 1Л., ЕД.Ч., Ж.Р. = била съм централизирала
| ПР.НАКЛ., МИН.НЕОПР.ВР., 1Л., ЕД.Ч., СР.Р. = било съм централизирало
| ПР.НАКЛ., МИН.НЕОПР.ВР., 1Л., МН.Ч. = били сме централизирали
| ПР.НАКЛ., МИН.НЕОПР.ВР., 2Л., ЕД.Ч., М.Р. = бил си централизирал
| ПР.НАКЛ., МИН.НЕОПР.ВР., 2Л., ЕД.Ч., Ж.Р. = била си централизирала
| ПР.НАКЛ., МИН.НЕОПР.ВР., 2Л., ЕД.Ч., СР.Р. = било си централизирало
| ПР.НАКЛ., МИН.НЕОПР.ВР., 2Л., МН.Ч. = били сте централизирали
| ПР.НАКЛ., МИН.НЕОПР.ВР., 3Л., ЕД.Ч., М.Р. = бил (е) централизирал
| ПР.НАКЛ., МИН.НЕОПР.ВР., 3Л., ЕД.Ч., Ж.Р. = била (е) централизирала
| ПР.НАКЛ., МИН.НЕОПР.ВР., 3Л., ЕД.Ч., СР.Р. = било (е) централизирало
| ПР.НАКЛ., МИН.НЕОПР.ВР., 3Л., МН.Ч. = били (са) централизирали
| ПР.НАКЛ., БЪД.ВР., 1Л., ЕД.Ч., М.Р. = щял съм да централизирам
| ПР.НАКЛ., БЪД.ВР., 1Л., ЕД.Ч., Ж.Р. = щяла съм да централизирам
| ПР.НАКЛ., БЪД.ВР., 1Л., ЕД.Ч., СР.Р. = щяло съм да централизирам
| ПР.НАКЛ., БЪД.ВР., 1Л., МН.Ч. = щели сме да централизираме
| ПР.НАКЛ., БЪД.ВР., 2Л., ЕД.Ч., М.Р. = щял си да централизираш
| ПР.НАКЛ., БЪД.ВР., 2Л., ЕД.Ч., Ж.Р. = щяла си да централизираш
| ПР.НАКЛ., БЪД.ВР., 2Л., ЕД.Ч., СР.Р. = щяло си да централизираш
| ПР.НАКЛ., БЪД.ВР., 2Л., МН.Ч. = щели сте да централизирате
| ПР.НАКЛ., БЪД.ВР., 3Л., ЕД.Ч., М.Р. = щял (е) да централизира
| ПР.НАКЛ., БЪД.ВР., 3Л., ЕД.Ч., Ж.Р. = щяла (е) да централизира
| ПР.НАКЛ., БЪД.ВР., 3Л., ЕД.Ч., СР.Р. = щяло (е) да централизира
| ПР.НАКЛ., БЪД.ВР., 3Л., МН.Ч. = щели (са) да централизират
| ПР.НАКЛ., БЪД.ПРЕД.ВР., 1Л., ЕД.Ч., М.Р. = щял съм да съм централизирал
| ПР.НАКЛ., БЪД.ПРЕД.ВР., 1Л., ЕД.Ч., Ж.Р. = щяла съм да съм централизирала
| ПР.НАКЛ., БЪД.ПРЕД.ВР., 1Л., ЕД.Ч., СР.Р. = щяло съм да съм централизирало
| ПР.НАКЛ., БЪД.ПРЕД.ВР., 1Л., МН.Ч. = щели сме да сме централизирали
| ПР.НАКЛ., БЪД.ПРЕД.ВР., 2Л., ЕД.Ч., М.Р. = щял си да си централизирал
| ПР.НАКЛ., БЪД.ПРЕД.ВР., 2Л., ЕД.Ч., Ж.Р. = щяла си да си централизирала
| ПР.НАКЛ., БЪД.ПРЕД.ВР., 2Л., ЕД.Ч., СР.Р. = щяло си да си централизирало
| ПР.НАКЛ., БЪД.ПРЕД.ВР., 2Л., МН.Ч. = щели сте да сте централизирали
| ПР.НАКЛ., БЪД.ПРЕД.ВР., 3Л., ЕД.Ч., М.Р. = щял (е) да е централизирал
| ПР.НАКЛ., БЪД.ПРЕД.ВР., 3Л., ЕД.Ч., Ж.Р. = щяла (е) да е централизирала
| ПР.НАКЛ., БЪД.ПРЕД.ВР., 3Л., ЕД.Ч., СР.Р. = щяло (е) да е централизирало
| ПР.НАКЛ., БЪД.ПРЕД.ВР., 3Л., МН.Ч. = щели (са) да са централизирали
| УСЛОВНО НАКЛОНЕНИЕ, 1Л., ЕД.Ч., М.Р. = бих централизирал
| УСЛОВНО НАКЛОНЕНИЕ, 1Л., ЕД.Ч., Ж.Р. = бих централизирала
| УСЛОВНО НАКЛОНЕНИЕ, 1Л., ЕД.Ч., СР.Р. = бих централизирало
| УСЛОВНО НАКЛОНЕНИЕ, 1Л., МН.Ч. = бихме централизирали
| УСЛОВНО НАКЛОНЕНИЕ, 2Л., ЕД.Ч., М.Р. = би централизирал
| УСЛОВНО НАКЛОНЕНИЕ, 2Л., ЕД.Ч., Ж.Р. = би централизирала
| УСЛОВНО НАКЛОНЕНИЕ, 2Л., ЕД.Ч., СР.Р. = би централизирало
| УСЛОВНО НАКЛОНЕНИЕ, 2Л., МН.Ч. = бихте централизирали
| УСЛОВНО НАКЛОНЕНИЕ, 3Л., ЕД.Ч., М.Р. = би централизирал
| УСЛОВНО НАКЛОНЕНИЕ, 3Л., ЕД.Ч., Ж.Р. = би централизирала
| УСЛОВНО НАКЛОНЕНИЕ, 3Л., ЕД.Ч., СР.Р. = би централизирало
| УСЛОВНО НАКЛОНЕНИЕ, 3Л., МН.Ч. = биха централизирали
| ПОВЕЛИТЕЛНО НАКЛОНЕНИЕ, ЕД.Ч. = цен·т·ра·ли·зи·рай
| ПОВЕЛИТЕЛНО НАКЛОНЕНИЕ, МН.Ч. = цен·т·ра·ли·зи·рай·те
| МИН.СТРАД.ПРИЧ. М.Р. = цен·т·ра·ли·зи·ран
| МИН.СТРАД.ПРИЧ. М.Р. НЕПЪЛЕН ЧЛЕН = цен·т·ра·ли·зи·ра·ния
| МИН.СТРАД.ПРИЧ. М.Р. ПЪЛЕН ЧЛЕН = цен·т·ра·ли·зи·ра·ни·ят
| МИН.СТРАД.ПРИЧ. Ж.Р. = цен·т·ра·ли·зи·ра·на
| МИН.СТРАД.ПРИЧ. Ж.Р. ЧЛЕН = цен·т·ра·ли·зи·ра·на·та
| МИН.СТРАД.ПРИЧ. СР.Р. = цен·т·ра·ли·зи·ра·но
| МИН.СТРАД.ПРИЧ. СР.Р. ЧЛЕН = цен·т·ра·ли·зи·ра·но·то
| МИН.СТРАД.ПРИЧ. МН.Ч. = цен·т·ра·ли·зи·ра·ни
| МИН.СТРАД.ПРИЧ. МН.Ч. ЧЛЕН = цен·т·ра·ли·зи·ра·ни·те
| МИН.ДЕЯТ.СВ.ПРИЧ. М.Р. = цен·т·ра·ли·зи·рал
| МИН.ДЕЯТ.СВ.ПРИЧ. М.Р. НЕПЪЛЕН ЧЛЕН = цен·т·ра·ли·зи·ра·лия
| МИН.ДЕЯТ.СВ.ПРИЧ. М.Р. ПЪЛЕН ЧЛЕН = цен·т·ра·ли·зи·ра·ли·ят
| МИН.ДЕЯТ.СВ.ПРИЧ. Ж.Р. = цен·т·ра·ли·зи·ра·ла
| МИН.ДЕЯТ.СВ.ПРИЧ. Ж.Р. ЧЛЕН = цен·т·ра·ли·зи·ра·ла·та
| МИН.ДЕЯТ.СВ.ПРИЧ. СР.Р. = цен·т·ра·ли·зи·ра·ло
| МИН.ДЕЯТ.СВ.ПРИЧ. СР.Р. ЧЛЕН = цен·т·ра·ли·зи·ра·ло·то
| МИН.ДЕЯТ.СВ.ПРИЧ. МН.Ч. = цен·т·ра·ли·зи·ра·ли
| МИН.ДЕЯТ.СВ.ПРИЧ. МН.Ч. ЧЛЕН = цен·т·ра·ли·зи·ра·ли·те
| МИН.ДЕЯТ.НЕСВ.ПРИЧ. М.Р. = цен·т·ра·ли·зи·рал
| МИН.ДЕЯТ.НЕСВ.ПРИЧ. М.Р. НЕПЪЛЕН ЧЛЕН = цен·т·ра·ли·зи·ра·лия
| МИН.ДЕЯТ.НЕСВ.ПРИЧ. М.Р. ПЪЛЕН ЧЛЕН = цен·т·ра·ли·зи·ра·ли·ят
| МИН.ДЕЯТ.НЕСВ.ПРИЧ. Ж.Р. = цен·т·ра·ли·зи·ра·ла
| МИН.ДЕЯТ.НЕСВ.ПРИЧ. Ж.Р. ЧЛЕН = цен·т·ра·ли·зи·ра·ла·та
| МИН.ДЕЯТ.НЕСВ.ПРИЧ. СР.Р. = цен·т·ра·ли·зи·ра·ло
| МИН.ДЕЯТ.НЕСВ.ПРИЧ. СР.Р. ЧЛЕН = цен·т·ра·ли·зи·ра·ло·то
| МИН.ДЕЯТ.НЕСВ.ПРИЧ. МН.Ч. = цен·т·ра·ли·зи·ра·ли
| МИН.ДЕЯТ.НЕСВ.ПРИЧ. МН.Ч. ЧЛЕН = цен·т·ра·ли·зи·ра·ли·те
| СЕГ.ДЕЯТ.ПРИЧ. М.Р. = цен·т·ра·ли·зи·ращ
| СЕГ.ДЕЯТ.ПРИЧ. М.Р. НЕПЪЛЕН ЧЛЕН = цен·т·ра·ли·зи·ра·щия
| СЕГ.ДЕЯТ.ПРИЧ. М.Р. ПЪЛЕН ЧЛЕН = цен·т·ра·ли·зи·ра·щи·ят
| СЕГ.ДЕЯТ.ПРИЧ. Ж.Р. = цен·т·ра·ли·зи·ра·ща
| СЕГ.ДЕЯТ.ПРИЧ. Ж.Р. ЧЛЕН = цен·т·ра·ли·зи·ра·ща·та
| СЕГ.ДЕЯТ.ПРИЧ. СР.Р. = цен·т·ра·ли·зи·ра·що
| СЕГ.ДЕЯТ.ПРИЧ. СР.Р. ЧЛЕН = цен·т·ра·ли·зи·ра·що·то
| СЕГ.ДЕЯТ.ПРИЧ. МН.Ч. = цен·т·ра·ли·зи·ра·щи
| СЕГ.ДЕЯТ.ПРИЧ. МН.Ч. ЧЛЕН = цен·т·ра·ли·зи·ра·щи·те
| ДЕЕПРИЧАСТИЕ = цен·т·ра·ли·зи·рай·ки
| СКРИТИ ПРЕПРАТКИ = 
[[централизирам]],
[[централизираш]],
[[централизира]],
[[централизираме]],
[[централизирате]],
[[централизират]],
[[централизирах]],
[[централизирахме]],
[[централизирахте]],
[[централизираха]],
[[централизираше]],
[[централизирай]],
[[централизирайте]],
[[централизирал]],
[[централизиралия]],
[[централизиралият]],
[[централизирала]],
[[централизиралата]],
[[централизирало]],
[[централизиралото]],
[[централизирали]],
[[централизиралите]],
[[централизиран]],
[[централизирания]],
[[централизираният]],
[[централизирана]],
[[централизираната]],
[[централизирано]],
[[централизираното]],
[[централизирани]],
[[централизираните]],
[[централизиращ]],
[[централизиращия]],
[[централизиращият]],
[[централизираща]],
[[централизиращата]],
[[централизиращо]],
[[централизиращото]],
[[централизиращи]],
[[централизиращите]],
[[централизирайки]],
[[централизирал съм]],
[[централизирала съм]],
[[централизирало съм]],
[[централизирали сме]],
[[централизирал си]],
[[централизирала си]],
[[централизирало си]],
[[централизирали сте]],
[[централизирал е]],
[[централизирала е]],
[[централизирало е]],
[[централизирали са]],
[[бях централизирал]],
[[бях централизирала]],
[[бях централизирало]],
[[бяхме централизирали]],
[[беше централизирал]],
[[беше централизирала]],
[[беше централизирало]],
[[бяхте централизирали]],
[[бяха централизирали]],
[[ще централизирам]],
[[ще централизираме]],
[[ще централизираш]],
[[ще централизирате]],
[[ще централизира]],
[[ще централизират]],
[[ще съм централизирал]],
[[ще съм централизирала]],
[[ще съм централизирало]],
[[ще сме централизирали]],
[[ще си централизирал]],
[[ще си централизирала]],
[[ще си централизирало]],
[[ще сте централизирали]],
[[ще е централизирал]],
[[ще е централизирала]],
[[ще е централизирало]],
[[ще са централизирали]],
[[щях да централизирам]],
[[щяхме да централизираме]],
[[щеше да централизираш]],
[[щяхте да централизирате]],
[[щеше да централизира]],
[[щяха да централизират]],
[[щях да съм централизирал]],
[[щях да съм централизирала]],
[[щях да съм централизирало]],
[[щяхме да сме централизирали]],
[[щеше да си централизирал]],
[[щеше да си централизирала]],
[[щеше да си централизирало]],
[[щяхте да сте централизирали]],
[[щеше да е централизирал]],
[[щеше да е централизирала]],
[[щеше да е централизирало]],
[[щяха да са централизирали]],
[[бил съм централизирал]],
[[била съм централизирала]],
[[било съм централизирало]],
[[били сме централизирали]],
[[бил си централизирал]],
[[била си централизирала]],
[[било си централизирало]],
[[били сте централизирали]],
[[бил е централизирал]],
[[била е централизирала]],
[[било е централизирало]],
[[били са централизирали]],
[[щял съм да централизирам]],
[[щяла съм да централизирам]],
[[щяло съм да централизирам]],
[[щели сме да централизираме]],
[[щял си да централизираш]],
[[щяла си да централизираш]],
[[щяло си да централизираш]],
[[щели сте да централизирате]],
[[щял да централизира]],
[[щяла да централизира]],
[[щяло да централизира]],
[[щели да централизират]],
[[щял е да централизира]],
[[щяла е да централизира]],
[[щяло е да централизира]],
[[щели са да централизират]],
[[щял съм да съм централизирал]],
[[щяла съм да съм централизирала]],
[[щяло съм да съм централизирало]],
[[щели сме да сме централизирали]],
[[щял си да си централизирал]],
[[щяла си да си централизирала]],
[[щяло си да си централизирало]],
[[щели сте да сте централизирали]],
[[щял да е централизирал]],
[[щяла да е централизирала]],
[[щяло да е централизирало]],
[[щели да са централизирали]],
[[щял е да е централизирал]],
[[щяла е да е централизирала]],
[[щяло е да е централизирало]],
[[щели са да са централизирали]],
[[бих централизирал]],
[[бих централизирала]],
[[бих централизирало]],
[[бихме централизирали]],
[[би централизирал]],
[[би централизирала]],
[[би централизирало]],
[[бихте централизирали]],
[[биха централизирали]],
}}</text>
      <sha1>lva4x6a2dqs5ia6mjjgh1yvwh7et5r9</sha1>
    </revision>
  </page>
  <page>
    <title>Шаблон:Словоформи/центрирам</title>
    <ns>10</ns>
    <id>569030</id>
    <revision>
      <id>601010</id>
      <timestamp>2005-05-12T11:46:25Z</timestamp>
      <contributor>
        <username>Bgbot</username>
        <id>83</id>
      </contributor>
      <comment>Борислав: Шаблон със словоформи</comment>
      <model>wikitext</model>
      <format>text/x-wiki</format>
      <text bytes="21386" xml:space="preserve">{{Шаблон:Словоформи/Глагол|
  ОСНОВНА ФОРМА = центрирам
| СЕГ.ВР., 1Л., ЕД.Ч. = цен·т·ри·рам
| СЕГ.ВР., 1Л., МН.Ч. = цен·т·ри·ра·ме
| СЕГ.ВР., 2Л., ЕД.Ч. = цен·т·ри·раш
| СЕГ.ВР., 2Л., МН.Ч. = цен·т·ри·ра·те
| СЕГ.ВР., 3Л., ЕД.Ч. = цен·т·ри·ра
| СЕГ.ВР., 3Л., МН.Ч. = цен·т·ри·рат
| МИН.СВ.ВР., 1Л., ЕД.Ч. = цен·т·ри·рах
| МИН.СВ.ВР., 1Л., МН.Ч. = цен·т·ри·рах·ме
| МИН.СВ.ВР., 2Л., ЕД.Ч. = цен·т·ри·ра
| МИН.СВ.ВР., 2Л., МН.Ч. = цен·т·ри·рах·те
| МИН.СВ.ВР., 3Л., ЕД.Ч. = цен·т·ри·ра
| МИН.СВ.ВР., 3Л., МН.Ч. = цен·т·ри·ра·ха
| МИН.НЕСВ.ВР., 1Л., ЕД.Ч. = цен·т·ри·рах
| МИН.НЕСВ.ВР., 1Л., МН.Ч. = цен·т·ри·рах·ме
| МИН.НЕСВ.ВР., 2Л., ЕД.Ч. = цен·т·ри·ра·ше
| МИН.НЕСВ.ВР., 2Л., МН.Ч. = цен·т·ри·рах·те
| МИН.НЕСВ.ВР., 3Л., ЕД.Ч. = цен·т·ри·ра·ше
| МИН.НЕСВ.ВР., 3Л., МН.Ч. = цен·т·ри·ра·ха
| МИН.НЕОПР.ВР., 1Л., ЕД.Ч., М.Р. = центрирал съм
| МИН.НЕОПР.ВР., 1Л., ЕД.Ч., Ж.Р. = центрирала съм
| МИН.НЕОПР.ВР., 1Л., ЕД.Ч., СР.Р. = центрирало съм
| МИН.НЕОПР.ВР., 1Л., МН.Ч. = центрирали сме
| МИН.НЕОПР.ВР., 2Л., ЕД.Ч., М.Р. = центрирал си
| МИН.НЕОПР.ВР., 2Л., ЕД.Ч., Ж.Р. = центрирала си
| МИН.НЕОПР.ВР., 2Л., ЕД.Ч., СР.Р. = центрирало си
| МИН.НЕОПР.ВР., 2Л., МН.Ч. = центрирали сте
| МИН.НЕОПР.ВР., 3Л., ЕД.Ч., М.Р. = центрирал е
| МИН.НЕОПР.ВР., 3Л., ЕД.Ч., Ж.Р. = центрирала е
| МИН.НЕОПР.ВР., 3Л., ЕД.Ч., СР.Р. = центрирало е
| МИН.НЕОПР.ВР., 3Л., МН.Ч. = центрирали са
| МИН.ПРЕД.ВР., 1Л., ЕД.Ч., М.Р. = бях центрирал
| МИН.ПРЕД.ВР., 1Л., ЕД.Ч., Ж.Р. = бях центрирала
| МИН.ПРЕД.ВР., 1Л., ЕД.Ч., СР.Р. = бях центрирало
| МИН.ПРЕД.ВР., 1Л., МН.Ч. = бяхме центрирали
| МИН.ПРЕД.ВР., 2Л., ЕД.Ч., М.Р. = беше центрирал
| МИН.ПРЕД.ВР., 2Л., ЕД.Ч., Ж.Р. = беше центрирала
| МИН.ПРЕД.ВР., 2Л., ЕД.Ч., СР.Р. = беше центрирало
| МИН.ПРЕД.ВР., 2Л., МН.Ч. = бяхте центрирали
| МИН.ПРЕД.ВР., 3Л., ЕД.Ч., М.Р. = беше центрирал
| МИН.ПРЕД.ВР., 3Л., ЕД.Ч., Ж.Р. = беше центрирала
| МИН.ПРЕД.ВР., 3Л., ЕД.Ч., СР.Р. = беше центрирало
| МИН.ПРЕД.ВР., 3Л., МН.Ч. = бяха центрирали
| БЪД.ВР., 1Л., ЕД.Ч. = ще центрирам
| БЪД.ВР., 1Л., МН.Ч. = ще центрираме
| БЪД.ВР., 2Л., ЕД.Ч. = ще центрираш
| БЪД.ВР., 2Л., МН.Ч. = ще центрирате
| БЪД.ВР., 3Л., ЕД.Ч. = ще центрира
| БЪД.ВР., 3Л., МН.Ч. = ще центрират
| БЪД.ПРЕД.ВР., 1Л., ЕД.Ч., М.Р. = ще съм центрирал
| БЪД.ПРЕД.ВР., 1Л., ЕД.Ч., Ж.Р. = ще съм центрирала
| БЪД.ПРЕД.ВР., 1Л., ЕД.Ч., СР.Р. = ще съм центрирало
| БЪД.ПРЕД.ВР., 1Л., МН.Ч. = ще сме центрирали
| БЪД.ПРЕД.ВР., 2Л., ЕД.Ч., М.Р. = ще си центрирал
| БЪД.ПРЕД.ВР., 2Л., ЕД.Ч., Ж.Р. = ще си центрирала
| БЪД.ПРЕД.ВР., 2Л., ЕД.Ч., СР.Р. = ще си центрирало
| БЪД.ПРЕД.ВР., 2Л., МН.Ч. = ще сте центрирали
| БЪД.ПРЕД.ВР., 3Л., ЕД.Ч., М.Р. = ще е центрирал
| БЪД.ПРЕД.ВР., 3Л., ЕД.Ч., Ж.Р. = ще е центрирала
| БЪД.ПРЕД.ВР., 3Л., ЕД.Ч., СР.Р. = ще е центрирало
| БЪД.ПРЕД.ВР., 3Л., МН.Ч. = ще са центрирали
| БЪД.ВР. В МИН., 1Л., ЕД.Ч. = щях да центрирам
| БЪД.ВР. В МИН., 1Л., МН.Ч. = щяхме да центрираме
| БЪД.ВР. В МИН., 2Л., ЕД.Ч. = щеше да центрираш
| БЪД.ВР. В МИН., 2Л., МН.Ч. = щяхте да центрирате
| БЪД.ВР. В МИН., 3Л., ЕД.Ч. = щеше да центрира
| БЪД.ВР. В МИН., 3Л., МН.Ч. = щяха да центрират
| БЪД.ПРЕД.ВР. В МИН., 1Л., ЕД.Ч., М.Р. = щях да съм центрирал
| БЪД.ПРЕД.ВР. В МИН., 1Л., ЕД.Ч., Ж.Р. = щях да съм центрирала
| БЪД.ПРЕД.ВР. В МИН., 1Л., ЕД.Ч., СР.Р. = щях да съм центрирало
| БЪД.ПРЕД.ВР. В МИН., 1Л., МН.Ч. = щяхме да сме центрирали
| БЪД.ПРЕД.ВР. В МИН., 2Л., ЕД.Ч., М.Р. = щеше да си центрирал
| БЪД.ПРЕД.ВР. В МИН., 2Л., ЕД.Ч., Ж.Р. = щеше да си центрирала
| БЪД.ПРЕД.ВР. В МИН., 2Л., ЕД.Ч., СР.Р. = щеше да си центрирало
| БЪД.ПРЕД.ВР. В МИН., 2Л., МН.Ч. = щяхте да сте центрирали
| БЪД.ПРЕД.ВР. В МИН., 3Л., ЕД.Ч., М.Р. = щеше да е центрирал
| БЪД.ПРЕД.ВР. В МИН., 3Л., ЕД.Ч., Ж.Р. = щеше да е центрирала
| БЪД.ПРЕД.ВР. В МИН., 3Л., ЕД.Ч., СР.Р. = щеше да е центрирало
| БЪД.ПРЕД.ВР. В МИН., 3Л., МН.Ч. = щяха да са центрирали
| ПР.НАКЛ., СЕГ.ВР., 1Л., ЕД.Ч., М.Р. = центрирал съм
| ПР.НАКЛ., СЕГ.ВР., 1Л., ЕД.Ч., Ж.Р. = центрирала съм
| ПР.НАКЛ., СЕГ.ВР., 1Л., ЕД.Ч., СР.Р. = центрирало съм
| ПР.НАКЛ., СЕГ.ВР., 1Л., МН.Ч. = центрирали сме
| ПР.НАКЛ., СЕГ.ВР., 2Л., ЕД.Ч., М.Р. = центрирал си
| ПР.НАКЛ., СЕГ.ВР., 2Л., ЕД.Ч., Ж.Р. = центрирала си
| ПР.НАКЛ., СЕГ.ВР., 2Л., ЕД.Ч., СР.Р. = центрирало си
| ПР.НАКЛ., СЕГ.ВР., 2Л., МН.Ч. = центрирали сте
| ПР.НАКЛ., СЕГ.ВР., 3Л., ЕД.Ч., М.Р. = центрирал (е)
| ПР.НАКЛ., СЕГ.ВР., 3Л., ЕД.Ч., Ж.Р. = центрирала (е)
| ПР.НАКЛ., СЕГ.ВР., 3Л., ЕД.Ч., СР.Р. = центрирало (е)
| ПР.НАКЛ., СЕГ.ВР., 3Л., МН.Ч. = центрирали (са)
| ПР.НАКЛ., МИН.СВ.ВР., 1Л., ЕД.Ч., М.Р. = центрирал съм
| ПР.НАКЛ., МИН.СВ.ВР., 1Л., ЕД.Ч., Ж.Р. = центрирала съм
| ПР.НАКЛ., МИН.СВ.ВР., 1Л., ЕД.Ч., СР.Р. = центрирало съм
| ПР.НАКЛ., МИН.СВ.ВР., 1Л., МН.Ч. = центрирали сме
| ПР.НАКЛ., МИН.СВ.ВР., 2Л., ЕД.Ч., М.Р. = центрирал си
| ПР.НАКЛ., МИН.СВ.ВР., 2Л., ЕД.Ч., Ж.Р. = центрирала си
| ПР.НАКЛ., МИН.СВ.ВР., 2Л., ЕД.Ч., СР.Р. = центрирало си
| ПР.НАКЛ., МИН.СВ.ВР., 2Л., МН.Ч. = центрирали сте
| ПР.НАКЛ., МИН.СВ.ВР., 3Л., ЕД.Ч., М.Р. = центрирал (е)
| ПР.НАКЛ., МИН.СВ.ВР., 3Л., ЕД.Ч., Ж.Р. = центрирала (е)
| ПР.НАКЛ., МИН.СВ.ВР., 3Л., ЕД.Ч., СР.Р. = центрирало (е)
| ПР.НАКЛ., МИН.СВ.ВР., 3Л., МН.Ч. = центрирали (са)
| ПР.НАКЛ., МИН.НЕОПР.ВР., 1Л., ЕД.Ч., М.Р. = бил съм центрирал
| ПР.НАКЛ., МИН.НЕОПР.ВР., 1Л., ЕД.Ч., Ж.Р. = била съм центрирала
| ПР.НАКЛ., МИН.НЕОПР.ВР., 1Л., ЕД.Ч., СР.Р. = било съм центрирало
| ПР.НАКЛ., МИН.НЕОПР.ВР., 1Л., МН.Ч. = били сме центрирали
| ПР.НАКЛ., МИН.НЕОПР.ВР., 2Л., ЕД.Ч., М.Р. = бил си центрирал
| ПР.НАКЛ., МИН.НЕОПР.ВР., 2Л., ЕД.Ч., Ж.Р. = била си центрирала
| ПР.НАКЛ., МИН.НЕОПР.ВР., 2Л., ЕД.Ч., СР.Р. = било си центрирало
| ПР.НАКЛ., МИН.НЕОПР.ВР., 2Л., МН.Ч. = били сте центрирали
| ПР.НАКЛ., МИН.НЕОПР.ВР., 3Л., ЕД.Ч., М.Р. = бил (е) центрирал
| ПР.НАКЛ., МИН.НЕОПР.ВР., 3Л., ЕД.Ч., Ж.Р. = била (е) центрирала
| ПР.НАКЛ., МИН.НЕОПР.ВР., 3Л., ЕД.Ч., СР.Р. = било (е) центрирало
| ПР.НАКЛ., МИН.НЕОПР.ВР., 3Л., МН.Ч. = били (са) центрирали
| ПР.НАКЛ., БЪД.ВР., 1Л., ЕД.Ч., М.Р. = щял съм да центрирам
| ПР.НАКЛ., БЪД.ВР., 1Л., ЕД.Ч., Ж.Р. = щяла съм да центрирам
| ПР.НАКЛ., БЪД.ВР., 1Л., ЕД.Ч., СР.Р. = щяло съм да центрирам
| ПР.НАКЛ., БЪД.ВР., 1Л., МН.Ч. = щели сме да центрираме
| ПР.НАКЛ., БЪД.ВР., 2Л., ЕД.Ч., М.Р. = щял си да центрираш
| ПР.НАКЛ., БЪД.ВР., 2Л., ЕД.Ч., Ж.Р. = щяла си да центрираш
| ПР.НАКЛ., БЪД.ВР., 2Л., ЕД.Ч., СР.Р. = щяло си да центрираш
| ПР.НАКЛ., БЪД.ВР., 2Л., МН.Ч. = щели сте да центрирате
| ПР.НАКЛ., БЪД.ВР., 3Л., ЕД.Ч., М.Р. = щял (е) да центрира
| ПР.НАКЛ., БЪД.ВР., 3Л., ЕД.Ч., Ж.Р. = щяла (е) да центрира
| ПР.НАКЛ., БЪД.ВР., 3Л., ЕД.Ч., СР.Р. = щяло (е) да центрира
| ПР.НАКЛ., БЪД.ВР., 3Л., МН.Ч. = щели (са) да центрират
| ПР.НАКЛ., БЪД.ПРЕД.ВР., 1Л., ЕД.Ч., М.Р. = щял съм да съм центрирал
| ПР.НАКЛ., БЪД.ПРЕД.ВР., 1Л., ЕД.Ч., Ж.Р. = щяла съм да съм центрирала
| ПР.НАКЛ., БЪД.ПРЕД.ВР., 1Л., ЕД.Ч., СР.Р. = щяло съм да съм центрирало
| ПР.НАКЛ., БЪД.ПРЕД.ВР., 1Л., МН.Ч. = щели сме да сме центрирали
| ПР.НАКЛ., БЪД.ПРЕД.ВР., 2Л., ЕД.Ч., М.Р. = щял си да си центрирал
| ПР.НАКЛ., БЪД.ПРЕД.ВР., 2Л., ЕД.Ч., Ж.Р. = щяла си да си центрирала
| ПР.НАКЛ., БЪД.ПРЕД.ВР., 2Л., ЕД.Ч., СР.Р. = щяло си да си центрирало
| ПР.НАКЛ., БЪД.ПРЕД.ВР., 2Л., МН.Ч. = щели сте да сте центрирали
| ПР.НАКЛ., БЪД.ПРЕД.ВР., 3Л., ЕД.Ч., М.Р. = щял (е) да е центрирал
| ПР.НАКЛ., БЪД.ПРЕД.ВР., 3Л., ЕД.Ч., Ж.Р. = щяла (е) да е центрирала
| ПР.НАКЛ., БЪД.ПРЕД.ВР., 3Л., ЕД.Ч., СР.Р. = щяло (е) да е центрирало
| ПР.НАКЛ., БЪД.ПРЕД.ВР., 3Л., МН.Ч. = щели (са) да са центрирали
| УСЛОВНО НАКЛОНЕНИЕ, 1Л., ЕД.Ч., М.Р. = бих центрирал
| УСЛОВНО НАКЛОНЕНИЕ, 1Л., ЕД.Ч., Ж.Р. = бих центрирала
| УСЛОВНО НАКЛОНЕНИЕ, 1Л., ЕД.Ч., СР.Р. = бих центрирало
| УСЛОВНО НАКЛОНЕНИЕ, 1Л., МН.Ч. = бихме центрирали
| УСЛОВНО НАКЛОНЕНИЕ, 2Л., ЕД.Ч., М.Р. = би центрирал
| УСЛОВНО НАКЛОНЕНИЕ, 2Л., ЕД.Ч., Ж.Р. = би центрирала
| УСЛОВНО НАКЛОНЕНИЕ, 2Л., ЕД.Ч., СР.Р. = би центрирало
| УСЛОВНО НАКЛОНЕНИЕ, 2Л., МН.Ч. = бихте центрирали
| УСЛОВНО НАКЛОНЕНИЕ, 3Л., ЕД.Ч., М.Р. = би центрирал
| УСЛОВНО НАКЛОНЕНИЕ, 3Л., ЕД.Ч., Ж.Р. = би центрирала
| УСЛОВНО НАКЛОНЕНИЕ, 3Л., ЕД.Ч., СР.Р. = би центрирало
| УСЛОВНО НАКЛОНЕНИЕ, 3Л., МН.Ч. = биха центрирали
| ПОВЕЛИТЕЛНО НАКЛОНЕНИЕ, ЕД.Ч. = цен·т·ри·рай
| ПОВЕЛИТЕЛНО НАКЛОНЕНИЕ, МН.Ч. = цен·т·ри·рай·те
| МИН.СТРАД.ПРИЧ. М.Р. = цен·т·ри·ран
| МИН.СТРАД.ПРИЧ. М.Р. НЕПЪЛЕН ЧЛЕН = цен·т·ри·ра·ния
| МИН.СТРАД.ПРИЧ. М.Р. ПЪЛЕН ЧЛЕН = цен·т·ри·ра·ни·ят
| МИН.СТРАД.ПРИЧ. Ж.Р. = цен·т·ри·ра·на
| МИН.СТРАД.ПРИЧ. Ж.Р. ЧЛЕН = цен·т·ри·ра·на·та
| МИН.СТРАД.ПРИЧ. СР.Р. = цен·т·ри·ра·но
| МИН.СТРАД.ПРИЧ. СР.Р. ЧЛЕН = цен·т·ри·ра·но·то
| МИН.СТРАД.ПРИЧ. МН.Ч. = цен·т·ри·ра·ни
| МИН.СТРАД.ПРИЧ. МН.Ч. ЧЛЕН = цен·т·ри·ра·ни·те
| МИН.ДЕЯТ.СВ.ПРИЧ. М.Р. = цен·т·ри·рал
| МИН.ДЕЯТ.СВ.ПРИЧ. М.Р. НЕПЪЛЕН ЧЛЕН = цен·т·ри·ра·лия
| МИН.ДЕЯТ.СВ.ПРИЧ. М.Р. ПЪЛЕН ЧЛЕН = цен·т·ри·ра·ли·ят
| МИН.ДЕЯТ.СВ.ПРИЧ. Ж.Р. = цен·т·ри·ра·ла
| МИН.ДЕЯТ.СВ.ПРИЧ. Ж.Р. ЧЛЕН = цен·т·ри·ра·ла·та
| МИН.ДЕЯТ.СВ.ПРИЧ. СР.Р. = цен·т·ри·ра·ло
| МИН.ДЕЯТ.СВ.ПРИЧ. СР.Р. ЧЛЕН = цен·т·ри·ра·ло·то
| МИН.ДЕЯТ.СВ.ПРИЧ. МН.Ч. = цен·т·ри·ра·ли
| МИН.ДЕЯТ.СВ.ПРИЧ. МН.Ч. ЧЛЕН = цен·т·ри·ра·ли·те
| МИН.ДЕЯТ.НЕСВ.ПРИЧ. М.Р. = цен·т·ри·рал
| МИН.ДЕЯТ.НЕСВ.ПРИЧ. М.Р. НЕПЪЛЕН ЧЛЕН = цен·т·ри·ра·лия
| МИН.ДЕЯТ.НЕСВ.ПРИЧ. М.Р. ПЪЛЕН ЧЛЕН = цен·т·ри·ра·ли·ят
| МИН.ДЕЯТ.НЕСВ.ПРИЧ. Ж.Р. = цен·т·ри·ра·ла
| МИН.ДЕЯТ.НЕСВ.ПРИЧ. Ж.Р. ЧЛЕН = цен·т·ри·ра·ла·та
| МИН.ДЕЯТ.НЕСВ.ПРИЧ. СР.Р. = цен·т·ри·ра·ло
| МИН.ДЕЯТ.НЕСВ.ПРИЧ. СР.Р. ЧЛЕН = цен·т·ри·ра·ло·то
| МИН.ДЕЯТ.НЕСВ.ПРИЧ. МН.Ч. = цен·т·ри·ра·ли
| МИН.ДЕЯТ.НЕСВ.ПРИЧ. МН.Ч. ЧЛЕН = цен·т·ри·ра·ли·те
| СЕГ.ДЕЯТ.ПРИЧ. М.Р. = цен·т·ри·ращ
| СЕГ.ДЕЯТ.ПРИЧ. М.Р. НЕПЪЛЕН ЧЛЕН = цен·т·ри·ра·щия
| СЕГ.ДЕЯТ.ПРИЧ. М.Р. ПЪЛЕН ЧЛЕН = цен·т·ри·ра·щи·ят
| СЕГ.ДЕЯТ.ПРИЧ. Ж.Р. = цен·т·ри·ра·ща
| СЕГ.ДЕЯТ.ПРИЧ. Ж.Р. ЧЛЕН = цен·т·ри·ра·ща·та
| СЕГ.ДЕЯТ.ПРИЧ. СР.Р. = цен·т·ри·ра·що
| СЕГ.ДЕЯТ.ПРИЧ. СР.Р. ЧЛЕН = цен·т·ри·ра·що·то
| СЕГ.ДЕЯТ.ПРИЧ. МН.Ч. = цен·т·ри·ра·щи
| СЕГ.ДЕЯТ.ПРИЧ. МН.Ч. ЧЛЕН = цен·т·ри·ра·щи·те
| ДЕЕПРИЧАСТИЕ = цен·т·ри·рай·ки
| СКРИТИ ПРЕПРАТКИ = 
[[центрирам]],
[[центрираш]],
[[центрира]],
[[центрираме]],
[[центрирате]],
[[центрират]],
[[центрирах]],
[[центрирахме]],
[[центрирахте]],
[[центрираха]],
[[центрираше]],
[[центрирай]],
[[центрирайте]],
[[центрирал]],
[[центриралия]],
[[центриралият]],
[[центрирала]],
[[центриралата]],
[[центрирало]],
[[центриралото]],
[[центрирали]],
[[центриралите]],
[[центриран]],
[[центрирания]],
[[центрираният]],
[[центрирана]],
[[центрираната]],
[[центрирано]],
[[центрираното]],
[[центрирани]],
[[центрираните]],
[[центриращ]],
[[центриращия]],
[[центриращият]],
[[центрираща]],
[[центриращата]],
[[центриращо]],
[[центриращото]],
[[центриращи]],
[[центриращите]],
[[центрирайки]],
[[центрирал съм]],
[[центрирала съм]],
[[центрирало съм]],
[[центрирали сме]],
[[центрирал си]],
[[центрирала си]],
[[центрирало си]],
[[центрирали сте]],
[[центрирал е]],
[[центрирала е]],
[[центрирало е]],
[[центрирали са]],
[[бях центрирал]],
[[бях центрирала]],
[[бях центрирало]],
[[бяхме центрирали]],
[[беше центрирал]],
[[беше центрирала]],
[[беше центрирало]],
[[бяхте центрирали]],
[[бяха центрирали]],
[[ще центрирам]],
[[ще центрираме]],
[[ще центрираш]],
[[ще центрирате]],
[[ще центрира]],
[[ще центрират]],
[[ще съм центрирал]],
[[ще съм центрирала]],
[[ще съм центрирало]],
[[ще сме центрирали]],
[[ще си центрирал]],
[[ще си центрирала]],
[[ще си центрирало]],
[[ще сте центрирали]],
[[ще е центрирал]],
[[ще е центрирала]],
[[ще е центрирало]],
[[ще са центрирали]],
[[щях да центрирам]],
[[щяхме да центрираме]],
[[щеше да центрираш]],
[[щяхте да центрирате]],
[[щеше да центрира]],
[[щяха да центрират]],
[[щях да съм центрирал]],
[[щях да съм центрирала]],
[[щях да съм центрирало]],
[[щяхме да сме центрирали]],
[[щеше да си центрирал]],
[[щеше да си центрирала]],
[[щеше да си центрирало]],
[[щяхте да сте центрирали]],
[[щеше да е центрирал]],
[[щеше да е центрирала]],
[[щеше да е центрирало]],
[[щяха да са центрирали]],
[[бил съм центрирал]],
[[била съм центрирала]],
[[било съм центрирало]],
[[били сме центрирали]],
[[бил си центрирал]],
[[била си центрирала]],
[[било си центрирало]],
[[били сте центрирали]],
[[бил е центрирал]],
[[била е центрирала]],
[[било е центрирало]],
[[били са центрирали]],
[[щял съм да центрирам]],
[[щяла съм да центрирам]],
[[щяло съм да центрирам]],
[[щели сме да центрираме]],
[[щял си да центрираш]],
[[щяла си да центрираш]],
[[щяло си да центрираш]],
[[щели сте да центрирате]],
[[щял да центрира]],
[[щяла да центрира]],
[[щяло да центрира]],
[[щели да центрират]],
[[щял е да центрира]],
[[щяла е да центрира]],
[[щяло е да центрира]],
[[щели са да центрират]],
[[щял съм да съм центрирал]],
[[щяла съм да съм центрирала]],
[[щяло съм да съм центрирало]],
[[щели сме да сме центрирали]],
[[щял си да си центрирал]],
[[щяла си да си центрирала]],
[[щяло си да си центрирало]],
[[щели сте да сте центрирали]],
[[щял да е центрирал]],
[[щяла да е центрирала]],
[[щяло да е центрирало]],
[[щели да са центрирали]],
[[щял е да е центрирал]],
[[щяла е да е центрирала]],
[[щяло е да е центрирало]],
[[щели са да са центрирали]],
[[бих центрирал]],
[[бих центрирала]],
[[бих центрирало]],
[[бихме центрирали]],
[[би центрирал]],
[[би центрирала]],
[[би центрирало]],
[[бихте центрирали]],
[[биха центрирали]],
}}</text>
      <sha1>8rn0uz1cuoqnynczv2kebq3e16xcnbf</sha1>
    </revision>
  </page>
  <page>
    <title>Шаблон:Словоформи/центровам</title>
    <ns>10</ns>
    <id>569042</id>
    <revision>
      <id>601022</id>
      <timestamp>2005-05-12T11:46:48Z</timestamp>
      <contributor>
        <username>Bgbot</username>
        <id>83</id>
      </contributor>
      <comment>Борислав: Шаблон със словоформи</comment>
      <model>wikitext</model>
      <format>text/x-wiki</format>
      <text bytes="21386" xml:space="preserve">{{Шаблон:Словоформи/Глагол|
  ОСНОВНА ФОРМА = центровам
| СЕГ.ВР., 1Л., ЕД.Ч. = цен·т·ро·вам
| СЕГ.ВР., 1Л., МН.Ч. = цен·т·ро·ва·ме
| СЕГ.ВР., 2Л., ЕД.Ч. = цен·т·ро·ваш
| СЕГ.ВР., 2Л., МН.Ч. = цен·т·ро·ва·те
| СЕГ.ВР., 3Л., ЕД.Ч. = цен·т·ро·ва
| СЕГ.ВР., 3Л., МН.Ч. = цен·т·ро·ват
| МИН.СВ.ВР., 1Л., ЕД.Ч. = цен·т·ро·вах
| МИН.СВ.ВР., 1Л., МН.Ч. = цен·т·ро·вах·ме
| МИН.СВ.ВР., 2Л., ЕД.Ч. = цен·т·ро·ва
| МИН.СВ.ВР., 2Л., МН.Ч. = цен·т·ро·вах·те
| МИН.СВ.ВР., 3Л., ЕД.Ч. = цен·т·ро·ва
| МИН.СВ.ВР., 3Л., МН.Ч. = цен·т·ро·ва·ха
| МИН.НЕСВ.ВР., 1Л., ЕД.Ч. = цен·т·ро·вах
| МИН.НЕСВ.ВР., 1Л., МН.Ч. = цен·т·ро·вах·ме
| МИН.НЕСВ.ВР., 2Л., ЕД.Ч. = цен·т·ро·ва·ше
| МИН.НЕСВ.ВР., 2Л., МН.Ч. = цен·т·ро·вах·те
| МИН.НЕСВ.ВР., 3Л., ЕД.Ч. = цен·т·ро·ва·ше
| МИН.НЕСВ.ВР., 3Л., МН.Ч. = цен·т·ро·ва·ха
| МИН.НЕОПР.ВР., 1Л., ЕД.Ч., М.Р. = центровал съм
| МИН.НЕОПР.ВР., 1Л., ЕД.Ч., Ж.Р. = центровала съм
| МИН.НЕОПР.ВР., 1Л., ЕД.Ч., СР.Р. = центровало съм
| МИН.НЕОПР.ВР., 1Л., МН.Ч. = центровали сме
| МИН.НЕОПР.ВР., 2Л., ЕД.Ч., М.Р. = центровал си
| МИН.НЕОПР.ВР., 2Л., ЕД.Ч., Ж.Р. = центровала си
| МИН.НЕОПР.ВР., 2Л., ЕД.Ч., СР.Р. = центровало си
| МИН.НЕОПР.ВР., 2Л., МН.Ч. = центровали сте
| МИН.НЕОПР.ВР., 3Л., ЕД.Ч., М.Р. = центровал е
| МИН.НЕОПР.ВР., 3Л., ЕД.Ч., Ж.Р. = центровала е
| МИН.НЕОПР.ВР., 3Л., ЕД.Ч., СР.Р. = центровало е
| МИН.НЕОПР.ВР., 3Л., МН.Ч. = центровали са
| МИН.ПРЕД.ВР., 1Л., ЕД.Ч., М.Р. = бях центровал
| МИН.ПРЕД.ВР., 1Л., ЕД.Ч., Ж.Р. = бях центровала
| МИН.ПРЕД.ВР., 1Л., ЕД.Ч., СР.Р. = бях центровало
| МИН.ПРЕД.ВР., 1Л., МН.Ч. = бяхме центровали
| МИН.ПРЕД.ВР., 2Л., ЕД.Ч., М.Р. = беше центровал
| МИН.ПРЕД.ВР., 2Л., ЕД.Ч., Ж.Р. = беше центровала
| МИН.ПРЕД.ВР., 2Л., ЕД.Ч., СР.Р. = беше центровало
| МИН.ПРЕД.ВР., 2Л., МН.Ч. = бяхте центровали
| МИН.ПРЕД.ВР., 3Л., ЕД.Ч., М.Р. = беше центровал
| МИН.ПРЕД.ВР., 3Л., ЕД.Ч., Ж.Р. = беше центровала
| МИН.ПРЕД.ВР., 3Л., ЕД.Ч., СР.Р. = беше центровало
| МИН.ПРЕД.ВР., 3Л., МН.Ч. = бяха центровали
| БЪД.ВР., 1Л., ЕД.Ч. = ще центровам
| БЪД.ВР., 1Л., МН.Ч. = ще центроваме
| БЪД.ВР., 2Л., ЕД.Ч. = ще центроваш
| БЪД.ВР., 2Л., МН.Ч. = ще центровате
| БЪД.ВР., 3Л., ЕД.Ч. = ще центрова
| БЪД.ВР., 3Л., МН.Ч. = ще центроват
| БЪД.ПРЕД.ВР., 1Л., ЕД.Ч., М.Р. = ще съм центровал
| БЪД.ПРЕД.ВР., 1Л., ЕД.Ч., Ж.Р. = ще съм центровала
| БЪД.ПРЕД.ВР., 1Л., ЕД.Ч., СР.Р. = ще съм центровало
| БЪД.ПРЕД.ВР., 1Л., МН.Ч. = ще сме центровали
| БЪД.ПРЕД.ВР., 2Л., ЕД.Ч., М.Р. = ще си центровал
| БЪД.ПРЕД.ВР., 2Л., ЕД.Ч., Ж.Р. = ще си центровала
| БЪД.ПРЕД.ВР., 2Л., ЕД.Ч., СР.Р. = ще си центровало
| БЪД.ПРЕД.ВР., 2Л., МН.Ч. = ще сте центровали
| БЪД.ПРЕД.ВР., 3Л., ЕД.Ч., М.Р. = ще е центровал
| БЪД.ПРЕД.ВР., 3Л., ЕД.Ч., Ж.Р. = ще е центровала
| БЪД.ПРЕД.ВР., 3Л., ЕД.Ч., СР.Р. = ще е центровало
| БЪД.ПРЕД.ВР., 3Л., МН.Ч. = ще са центровали
| БЪД.ВР. В МИН., 1Л., ЕД.Ч. = щях да центровам
| БЪД.ВР. В МИН., 1Л., МН.Ч. = щяхме да центроваме
| БЪД.ВР. В МИН., 2Л., ЕД.Ч. = щеше да центроваш
| БЪД.ВР. В МИН., 2Л., МН.Ч. = щяхте да центровате
| БЪД.ВР. В МИН., 3Л., ЕД.Ч. = щеше да центрова
| БЪД.ВР. В МИН., 3Л., МН.Ч. = щяха да центроват
| БЪД.ПРЕД.ВР. В МИН., 1Л., ЕД.Ч., М.Р. = щях да съм центровал
| БЪД.ПРЕД.ВР. В МИН., 1Л., ЕД.Ч., Ж.Р. = щях да съм центровала
| БЪД.ПРЕД.ВР. В МИН., 1Л., ЕД.Ч., СР.Р. = щях да съм центровало
| БЪД.ПРЕД.ВР. В МИН., 1Л., МН.Ч. = щяхме да сме центровали
| БЪД.ПРЕД.ВР. В МИН., 2Л., ЕД.Ч., М.Р. = щеше да си центровал
| БЪД.ПРЕД.ВР. В МИН., 2Л., ЕД.Ч., Ж.Р. = щеше да си центровала
| БЪД.ПРЕД.ВР. В МИН., 2Л., ЕД.Ч., СР.Р. = щеше да си центровало
| БЪД.ПРЕД.ВР. В МИН., 2Л., МН.Ч. = щяхте да сте центровали
| БЪД.ПРЕД.ВР. В МИН., 3Л., ЕД.Ч., М.Р. = щеше да е центровал
| БЪД.ПРЕД.ВР. В МИН., 3Л., ЕД.Ч., Ж.Р. = щеше да е центровала
| БЪД.ПРЕД.ВР. В МИН., 3Л., ЕД.Ч., СР.Р. = щеше да е центровало
| БЪД.ПРЕД.ВР. В МИН., 3Л., МН.Ч. = щяха да са центровали
| ПР.НАКЛ., СЕГ.ВР., 1Л., ЕД.Ч., М.Р. = центровал съм
| ПР.НАКЛ., СЕГ.ВР., 1Л., ЕД.Ч., Ж.Р. = центровала съм
| ПР.НАКЛ., СЕГ.ВР., 1Л., ЕД.Ч., СР.Р. = центровало съм
| ПР.НАКЛ., СЕГ.ВР., 1Л., МН.Ч. = центровали сме
| ПР.НАКЛ., СЕГ.ВР., 2Л., ЕД.Ч., М.Р. = центровал си
| ПР.НАКЛ., СЕГ.ВР., 2Л., ЕД.Ч., Ж.Р. = центровала си
| ПР.НАКЛ., СЕГ.ВР., 2Л., ЕД.Ч., СР.Р. = центровало си
| ПР.НАКЛ., СЕГ.ВР., 2Л., МН.Ч. = центровали сте
| ПР.НАКЛ., СЕГ.ВР., 3Л., ЕД.Ч., М.Р. = центровал (е)
| ПР.НАКЛ., СЕГ.ВР., 3Л., ЕД.Ч., Ж.Р. = центровала (е)
| ПР.НАКЛ., СЕГ.ВР., 3Л., ЕД.Ч., СР.Р. = центровало (е)
| ПР.НАКЛ., СЕГ.ВР., 3Л., МН.Ч. = центровали (са)
| ПР.НАКЛ., МИН.СВ.ВР., 1Л., ЕД.Ч., М.Р. = центровал съм
| ПР.НАКЛ., МИН.СВ.ВР., 1Л., ЕД.Ч., Ж.Р. = центровала съм
| ПР.НАКЛ., МИН.СВ.ВР., 1Л., ЕД.Ч., СР.Р. = центровало съм
| ПР.НАКЛ., МИН.СВ.ВР., 1Л., МН.Ч. = центровали сме
| ПР.НАКЛ., МИН.СВ.ВР., 2Л., ЕД.Ч., М.Р. = центровал си
| ПР.НАКЛ., МИН.СВ.ВР., 2Л., ЕД.Ч., Ж.Р. = центровала си
| ПР.НАКЛ., МИН.СВ.ВР., 2Л., ЕД.Ч., СР.Р. = центровало си
| ПР.НАКЛ., МИН.СВ.ВР., 2Л., МН.Ч. = центровали сте
| ПР.НАКЛ., МИН.СВ.ВР., 3Л., ЕД.Ч., М.Р. = центровал (е)
| ПР.НАКЛ., МИН.СВ.ВР., 3Л., ЕД.Ч., Ж.Р. = центровала (е)
| ПР.НАКЛ., МИН.СВ.ВР., 3Л., ЕД.Ч., СР.Р. = центровало (е)
| ПР.НАКЛ., МИН.СВ.ВР., 3Л., МН.Ч. = центровали (са)
| ПР.НАКЛ., МИН.НЕОПР.ВР., 1Л., ЕД.Ч., М.Р. = бил съм центровал
| ПР.НАКЛ., МИН.НЕОПР.ВР., 1Л., ЕД.Ч., Ж.Р. = била съм центровала
| ПР.НАКЛ., МИН.НЕОПР.ВР., 1Л., ЕД.Ч., СР.Р. = било съм центровало
| ПР.НАКЛ., МИН.НЕОПР.ВР., 1Л., МН.Ч. = били сме центровали
| ПР.НАКЛ., МИН.НЕОПР.ВР., 2Л., ЕД.Ч., М.Р. = бил си центровал
| ПР.НАКЛ., МИН.НЕОПР.ВР., 2Л., ЕД.Ч., Ж.Р. = била си центровала
| ПР.НАКЛ., МИН.НЕОПР.ВР., 2Л., ЕД.Ч., СР.Р. = било си центровало
| ПР.НАКЛ., МИН.НЕОПР.ВР., 2Л., МН.Ч. = били сте центровали
| ПР.НАКЛ., МИН.НЕОПР.ВР., 3Л., ЕД.Ч., М.Р. = бил (е) центровал
| ПР.НАКЛ., МИН.НЕОПР.ВР., 3Л., ЕД.Ч., Ж.Р. = била (е) центровала
| ПР.НАКЛ., МИН.НЕОПР.ВР., 3Л., ЕД.Ч., СР.Р. = било (е) центровало
| ПР.НАКЛ., МИН.НЕОПР.ВР., 3Л., МН.Ч. = били (са) центровали
| ПР.НАКЛ., БЪД.ВР., 1Л., ЕД.Ч., М.Р. = щял съм да центровам
| ПР.НАКЛ., БЪД.ВР., 1Л., ЕД.Ч., Ж.Р. = щяла съм да центровам
| ПР.НАКЛ., БЪД.ВР., 1Л., ЕД.Ч., СР.Р. = щяло съм да центровам
| ПР.НАКЛ., БЪД.ВР., 1Л., МН.Ч. = щели сме да центроваме
| ПР.НАКЛ., БЪД.ВР., 2Л., ЕД.Ч., М.Р. = щял си да центроваш
| ПР.НАКЛ., БЪД.ВР., 2Л., ЕД.Ч., Ж.Р. = щяла си да центроваш
| ПР.НАКЛ., БЪД.ВР., 2Л., ЕД.Ч., СР.Р. = щяло си да центроваш
| ПР.НАКЛ., БЪД.ВР., 2Л., МН.Ч. = щели сте да центровате
| ПР.НАКЛ., БЪД.ВР., 3Л., ЕД.Ч., М.Р. = щял (е) да центрова
| ПР.НАКЛ., БЪД.ВР., 3Л., ЕД.Ч., Ж.Р. = щяла (е) да центрова
| ПР.НАКЛ., БЪД.ВР., 3Л., ЕД.Ч., СР.Р. = щяло (е) да центрова
| ПР.НАКЛ., БЪД.ВР., 3Л., МН.Ч. = щели (са) да центроват
| ПР.НАКЛ., БЪД.ПРЕД.ВР., 1Л., ЕД.Ч., М.Р. = щял съм да съм центровал
| ПР.НАКЛ., БЪД.ПРЕД.ВР., 1Л., ЕД.Ч., Ж.Р. = щяла съм да съм центровала
| ПР.НАКЛ., БЪД.ПРЕД.ВР., 1Л., ЕД.Ч., СР.Р. = щяло съм да съм центровало
| ПР.НАКЛ., БЪД.ПРЕД.ВР., 1Л., МН.Ч. = щели сме да сме центровали
| ПР.НАКЛ., БЪД.ПРЕД.ВР., 2Л., ЕД.Ч., М.Р. = щял си да си центровал
| ПР.НАКЛ., БЪД.ПРЕД.ВР., 2Л., ЕД.Ч., Ж.Р. = щяла си да си центровала
| ПР.НАКЛ., БЪД.ПРЕД.ВР., 2Л., ЕД.Ч., СР.Р. = щяло си да си центровало
| ПР.НАКЛ., БЪД.ПРЕД.ВР., 2Л., МН.Ч. = щели сте да сте центровали
| ПР.НАКЛ., БЪД.ПРЕД.ВР., 3Л., ЕД.Ч., М.Р. = щял (е) да е центровал
| ПР.НАКЛ., БЪД.ПРЕД.ВР., 3Л., ЕД.Ч., Ж.Р. = щяла (е) да е центровала
| ПР.НАКЛ., БЪД.ПРЕД.ВР., 3Л., ЕД.Ч., СР.Р. = щяло (е) да е центровало
| ПР.НАКЛ., БЪД.ПРЕД.ВР., 3Л., МН.Ч. = щели (са) да са центровали
| УСЛОВНО НАКЛОНЕНИЕ, 1Л., ЕД.Ч., М.Р. = бих центровал
| УСЛОВНО НАКЛОНЕНИЕ, 1Л., ЕД.Ч., Ж.Р. = бих центровала
| УСЛОВНО НАКЛОНЕНИЕ, 1Л., ЕД.Ч., СР.Р. = бих центровало
| УСЛОВНО НАКЛОНЕНИЕ, 1Л., МН.Ч. = бихме центровали
| УСЛОВНО НАКЛОНЕНИЕ, 2Л., ЕД.Ч., М.Р. = би центровал
| УСЛОВНО НАКЛОНЕНИЕ, 2Л., ЕД.Ч., Ж.Р. = би центровала
| УСЛОВНО НАКЛОНЕНИЕ, 2Л., ЕД.Ч., СР.Р. = би центровало
| УСЛОВНО НАКЛОНЕНИЕ, 2Л., МН.Ч. = бихте центровали
| УСЛОВНО НАКЛОНЕНИЕ, 3Л., ЕД.Ч., М.Р. = би центровал
| УСЛОВНО НАКЛОНЕНИЕ, 3Л., ЕД.Ч., Ж.Р. = би центровала
| УСЛОВНО НАКЛОНЕНИЕ, 3Л., ЕД.Ч., СР.Р. = би центровало
| УСЛОВНО НАКЛОНЕНИЕ, 3Л., МН.Ч. = биха центровали
| ПОВЕЛИТЕЛНО НАКЛОНЕНИЕ, ЕД.Ч. = цен·т·ро·вай
| ПОВЕЛИТЕЛНО НАКЛОНЕНИЕ, МН.Ч. = цен·т·ро·вай·те
| МИН.СТРАД.ПРИЧ. М.Р. = цен·т·ро·ван
| МИН.СТРАД.ПРИЧ. М.Р. НЕПЪЛЕН ЧЛЕН = цен·т·ро·ва·ния
| МИН.СТРАД.ПРИЧ. М.Р. ПЪЛЕН ЧЛЕН = цен·т·ро·ва·ни·ят
| МИН.СТРАД.ПРИЧ. Ж.Р. = цен·т·ро·ва·на
| МИН.СТРАД.ПРИЧ. Ж.Р. ЧЛЕН = цен·т·ро·ва·на·та
| МИН.СТРАД.ПРИЧ. СР.Р. = цен·т·ро·ва·но
| МИН.СТРАД.ПРИЧ. СР.Р. ЧЛЕН = цен·т·ро·ва·но·то
| МИН.СТРАД.ПРИЧ. МН.Ч. = цен·т·ро·ва·ни
| МИН.СТРАД.ПРИЧ. МН.Ч. ЧЛЕН = цен·т·ро·ва·ни·те
| МИН.ДЕЯТ.СВ.ПРИЧ. М.Р. = цен·т·ро·вал
| МИН.ДЕЯТ.СВ.ПРИЧ. М.Р. НЕПЪЛЕН ЧЛЕН = цен·т·ро·ва·лия
| МИН.ДЕЯТ.СВ.ПРИЧ. М.Р. ПЪЛЕН ЧЛЕН = цен·т·ро·ва·ли·ят
| МИН.ДЕЯТ.СВ.ПРИЧ. Ж.Р. = цен·т·ро·ва·ла
| МИН.ДЕЯТ.СВ.ПРИЧ. Ж.Р. ЧЛЕН = цен·т·ро·ва·ла·та
| МИН.ДЕЯТ.СВ.ПРИЧ. СР.Р. = цен·т·ро·ва·ло
| МИН.ДЕЯТ.СВ.ПРИЧ. СР.Р. ЧЛЕН = цен·т·ро·ва·ло·то
| МИН.ДЕЯТ.СВ.ПРИЧ. МН.Ч. = цен·т·ро·ва·ли
| МИН.ДЕЯТ.СВ.ПРИЧ. МН.Ч. ЧЛЕН = цен·т·ро·ва·ли·те
| МИН.ДЕЯТ.НЕСВ.ПРИЧ. М.Р. = цен·т·ро·вал
| МИН.ДЕЯТ.НЕСВ.ПРИЧ. М.Р. НЕПЪЛЕН ЧЛЕН = цен·т·ро·ва·лия
| МИН.ДЕЯТ.НЕСВ.ПРИЧ. М.Р. ПЪЛЕН ЧЛЕН = цен·т·ро·ва·ли·ят
| МИН.ДЕЯТ.НЕСВ.ПРИЧ. Ж.Р. = цен·т·ро·ва·ла
| МИН.ДЕЯТ.НЕСВ.ПРИЧ. Ж.Р. ЧЛЕН = цен·т·ро·ва·ла·та
| МИН.ДЕЯТ.НЕСВ.ПРИЧ. СР.Р. = цен·т·ро·ва·ло
| МИН.ДЕЯТ.НЕСВ.ПРИЧ. СР.Р. ЧЛЕН = цен·т·ро·ва·ло·то
| МИН.ДЕЯТ.НЕСВ.ПРИЧ. МН.Ч. = цен·т·ро·ва·ли
| МИН.ДЕЯТ.НЕСВ.ПРИЧ. МН.Ч. ЧЛЕН = цен·т·ро·ва·ли·те
| СЕГ.ДЕЯТ.ПРИЧ. М.Р. = цен·т·ро·ващ
| СЕГ.ДЕЯТ.ПРИЧ. М.Р. НЕПЪЛЕН ЧЛЕН = цен·т·ро·ва·щия
| СЕГ.ДЕЯТ.ПРИЧ. М.Р. ПЪЛЕН ЧЛЕН = цен·т·ро·ва·щи·ят
| СЕГ.ДЕЯТ.ПРИЧ. Ж.Р. = цен·т·ро·ва·ща
| СЕГ.ДЕЯТ.ПРИЧ. Ж.Р. ЧЛЕН = цен·т·ро·ва·ща·та
| СЕГ.ДЕЯТ.ПРИЧ. СР.Р. = цен·т·ро·ва·що
| СЕГ.ДЕЯТ.ПРИЧ. СР.Р. ЧЛЕН = цен·т·ро·ва·що·то
| СЕГ.ДЕЯТ.ПРИЧ. МН.Ч. = цен·т·ро·ва·щи
| СЕГ.ДЕЯТ.ПРИЧ. МН.Ч. ЧЛЕН = цен·т·ро·ва·щи·те
| ДЕЕПРИЧАСТИЕ = цен·т·ро·вай·ки
| СКРИТИ ПРЕПРАТКИ = 
[[центровам]],
[[центроваш]],
[[центрова]],
[[центроваме]],
[[центровате]],
[[центроват]],
[[центровах]],
[[центровахме]],
[[центровахте]],
[[центроваха]],
[[центроваше]],
[[центровай]],
[[центровайте]],
[[центровал]],
[[центровалия]],
[[центровалият]],
[[центровала]],
[[центровалата]],
[[центровало]],
[[центровалото]],
[[центровали]],
[[центровалите]],
[[центрован]],
[[центрования]],
[[центрованият]],
[[центрована]],
[[центрованата]],
[[центровано]],
[[центрованото]],
[[центровани]],
[[центрованите]],
[[центроващ]],
[[центроващия]],
[[центроващият]],
[[центроваща]],
[[центроващата]],
[[центроващо]],
[[центроващото]],
[[центроващи]],
[[центроващите]],
[[центровайки]],
[[центровал съм]],
[[центровала съм]],
[[центровало съм]],
[[центровали сме]],
[[центровал си]],
[[центровала си]],
[[центровало си]],
[[центровали сте]],
[[центровал е]],
[[центровала е]],
[[центровало е]],
[[центровали са]],
[[бях центровал]],
[[бях центровала]],
[[бях центровало]],
[[бяхме центровали]],
[[беше центровал]],
[[беше центровала]],
[[беше центровало]],
[[бяхте центровали]],
[[бяха центровали]],
[[ще центровам]],
[[ще центроваме]],
[[ще центроваш]],
[[ще центровате]],
[[ще центрова]],
[[ще центроват]],
[[ще съм центровал]],
[[ще съм центровала]],
[[ще съм центровало]],
[[ще сме центровали]],
[[ще си центровал]],
[[ще си центровала]],
[[ще си центровало]],
[[ще сте центровали]],
[[ще е центровал]],
[[ще е центровала]],
[[ще е центровало]],
[[ще са центровали]],
[[щях да центровам]],
[[щяхме да центроваме]],
[[щеше да центроваш]],
[[щяхте да центровате]],
[[щеше да центрова]],
[[щяха да центроват]],
[[щях да съм центровал]],
[[щях да съм центровала]],
[[щях да съм центровало]],
[[щяхме да сме центровали]],
[[щеше да си центровал]],
[[щеше да си центровала]],
[[щеше да си центровало]],
[[щяхте да сте центровали]],
[[щеше да е центровал]],
[[щеше да е центровала]],
[[щеше да е центровало]],
[[щяха да са центровали]],
[[бил съм центровал]],
[[била съм центровала]],
[[било съм центровало]],
[[били сме центровали]],
[[бил си центровал]],
[[била си центровала]],
[[било си центровало]],
[[били сте центровали]],
[[бил е центровал]],
[[била е центровала]],
[[било е центровало]],
[[били са центровали]],
[[щял съм да центровам]],
[[щяла съм да центровам]],
[[щяло съм да центровам]],
[[щели сме да центроваме]],
[[щял си да центроваш]],
[[щяла си да центроваш]],
[[щяло си да центроваш]],
[[щели сте да центровате]],
[[щял да центрова]],
[[щяла да центрова]],
[[щяло да центрова]],
[[щели да центроват]],
[[щял е да центрова]],
[[щяла е да центрова]],
[[щяло е да центрова]],
[[щели са да центроват]],
[[щял съм да съм центровал]],
[[щяла съм да съм центровала]],
[[щяло съм да съм центровало]],
[[щели сме да сме центровали]],
[[щял си да си центровал]],
[[щяла си да си центровала]],
[[щяло си да си центровало]],
[[щели сте да сте центровали]],
[[щял да е центровал]],
[[щяла да е центровала]],
[[щяло да е центровало]],
[[щели да са центровали]],
[[щял е да е центровал]],
[[щяла е да е центровала]],
[[щяло е да е центровало]],
[[щели са да са центровали]],
[[бих центровал]],
[[бих центровала]],
[[бих центровало]],
[[бихме центровали]],
[[би центровал]],
[[би центровала]],
[[би центровало]],
[[бихте центровали]],
[[биха центровали]],
}}</text>
      <sha1>jbkuqrlkvw0qhsk0crxj189m4r08h36</sha1>
    </revision>
  </page>
  <page>
    <title>Шаблон:Словоформи/ценя</title>
    <ns>10</ns>
    <id>458470</id>
    <revision>
      <id>490452</id>
      <timestamp>2005-05-08T10:22:33Z</timestamp>
      <contributor>
        <username>Bgbot</username>
        <id>83</id>
      </contributor>
      <comment>Борислав: Шаблон със словоформи</comment>
      <model>wikitext</model>
      <format>text/x-wiki</format>
      <text bytes="18890" xml:space="preserve">{{Шаблон:Словоформи/Глагол|
  ОСНОВНА ФОРМА = ценя
| СЕГ.ВР., 1Л., ЕД.Ч. = це·ня
| СЕГ.ВР., 1Л., МН.Ч. = це·ним
| СЕГ.ВР., 2Л., ЕД.Ч. = це·ниш
| СЕГ.ВР., 2Л., МН.Ч. = це·ни·те
| СЕГ.ВР., 3Л., ЕД.Ч. = це·ни
| СЕГ.ВР., 3Л., МН.Ч. = це·нят
| МИН.СВ.ВР., 1Л., ЕД.Ч. = це·них
| МИН.СВ.ВР., 1Л., МН.Ч. = це·них·ме
| МИН.СВ.ВР., 2Л., ЕД.Ч. = це·ни
| МИН.СВ.ВР., 2Л., МН.Ч. = це·них·те
| МИН.СВ.ВР., 3Л., ЕД.Ч. = це·ни
| МИН.СВ.ВР., 3Л., МН.Ч. = це·ни·ха
| МИН.НЕСВ.ВР., 1Л., ЕД.Ч. = це·нях
| МИН.НЕСВ.ВР., 1Л., МН.Ч. = це·нях·ме
| МИН.НЕСВ.ВР., 2Л., ЕД.Ч. = це·не·ше
| МИН.НЕСВ.ВР., 2Л., МН.Ч. = це·нях·те
| МИН.НЕСВ.ВР., 3Л., ЕД.Ч. = це·не·ше
| МИН.НЕСВ.ВР., 3Л., МН.Ч. = це·ня·ха
| МИН.НЕОПР.ВР., 1Л., ЕД.Ч., М.Р. = ценил съм
| МИН.НЕОПР.ВР., 1Л., ЕД.Ч., Ж.Р. = ценила съм
| МИН.НЕОПР.ВР., 1Л., ЕД.Ч., СР.Р. = ценило съм
| МИН.НЕОПР.ВР., 1Л., МН.Ч. = ценили сме
| МИН.НЕОПР.ВР., 2Л., ЕД.Ч., М.Р. = ценил си
| МИН.НЕОПР.ВР., 2Л., ЕД.Ч., Ж.Р. = ценила си
| МИН.НЕОПР.ВР., 2Л., ЕД.Ч., СР.Р. = ценило си
| МИН.НЕОПР.ВР., 2Л., МН.Ч. = ценили сте
| МИН.НЕОПР.ВР., 3Л., ЕД.Ч., М.Р. = ценил е
| МИН.НЕОПР.ВР., 3Л., ЕД.Ч., Ж.Р. = ценила е
| МИН.НЕОПР.ВР., 3Л., ЕД.Ч., СР.Р. = ценило е
| МИН.НЕОПР.ВР., 3Л., МН.Ч. = ценили са
| МИН.ПРЕД.ВР., 1Л., ЕД.Ч., М.Р. = бях ценил
| МИН.ПРЕД.ВР., 1Л., ЕД.Ч., Ж.Р. = бях ценила
| МИН.ПРЕД.ВР., 1Л., ЕД.Ч., СР.Р. = бях ценило
| МИН.ПРЕД.ВР., 1Л., МН.Ч. = бяхме ценили
| МИН.ПРЕД.ВР., 2Л., ЕД.Ч., М.Р. = беше ценил
| МИН.ПРЕД.ВР., 2Л., ЕД.Ч., Ж.Р. = беше ценила
| МИН.ПРЕД.ВР., 2Л., ЕД.Ч., СР.Р. = беше ценило
| МИН.ПРЕД.ВР., 2Л., МН.Ч. = бяхте ценили
| МИН.ПРЕД.ВР., 3Л., ЕД.Ч., М.Р. = беше ценил
| МИН.ПРЕД.ВР., 3Л., ЕД.Ч., Ж.Р. = беше ценила
| МИН.ПРЕД.ВР., 3Л., ЕД.Ч., СР.Р. = беше ценило
| МИН.ПРЕД.ВР., 3Л., МН.Ч. = бяха ценили
| БЪД.ВР., 1Л., ЕД.Ч. = ще ценя
| БЪД.ВР., 1Л., МН.Ч. = ще ценим
| БЪД.ВР., 2Л., ЕД.Ч. = ще цениш
| БЪД.ВР., 2Л., МН.Ч. = ще цените
| БЪД.ВР., 3Л., ЕД.Ч. = ще цени
| БЪД.ВР., 3Л., МН.Ч. = ще ценят
| БЪД.ПРЕД.ВР., 1Л., ЕД.Ч., М.Р. = ще съм ценил
| БЪД.ПРЕД.ВР., 1Л., ЕД.Ч., Ж.Р. = ще съм ценила
| БЪД.ПРЕД.ВР., 1Л., ЕД.Ч., СР.Р. = ще съм ценило
| БЪД.ПРЕД.ВР., 1Л., МН.Ч. = ще сме ценили
| БЪД.ПРЕД.ВР., 2Л., ЕД.Ч., М.Р. = ще си ценил
| БЪД.ПРЕД.ВР., 2Л., ЕД.Ч., Ж.Р. = ще си ценила
| БЪД.ПРЕД.ВР., 2Л., ЕД.Ч., СР.Р. = ще си ценило
| БЪД.ПРЕД.ВР., 2Л., МН.Ч. = ще сте ценили
| БЪД.ПРЕД.ВР., 3Л., ЕД.Ч., М.Р. = ще е ценил
| БЪД.ПРЕД.ВР., 3Л., ЕД.Ч., Ж.Р. = ще е ценила
| БЪД.ПРЕД.ВР., 3Л., ЕД.Ч., СР.Р. = ще е ценило
| БЪД.ПРЕД.ВР., 3Л., МН.Ч. = ще са ценили
| БЪД.ВР. В МИН., 1Л., ЕД.Ч. = щях да ценя
| БЪД.ВР. В МИН., 1Л., МН.Ч. = щяхме да ценим
| БЪД.ВР. В МИН., 2Л., ЕД.Ч. = щеше да цениш
| БЪД.ВР. В МИН., 2Л., МН.Ч. = щяхте да цените
| БЪД.ВР. В МИН., 3Л., ЕД.Ч. = щеше да цени
| БЪД.ВР. В МИН., 3Л., МН.Ч. = щяха да ценят
| БЪД.ПРЕД.ВР. В МИН., 1Л., ЕД.Ч., М.Р. = щях да съм ценил
| БЪД.ПРЕД.ВР. В МИН., 1Л., ЕД.Ч., Ж.Р. = щях да съм ценила
| БЪД.ПРЕД.ВР. В МИН., 1Л., ЕД.Ч., СР.Р. = щях да съм ценило
| БЪД.ПРЕД.ВР. В МИН., 1Л., МН.Ч. = щяхме да сме ценили
| БЪД.ПРЕД.ВР. В МИН., 2Л., ЕД.Ч., М.Р. = щеше да си ценил
| БЪД.ПРЕД.ВР. В МИН., 2Л., ЕД.Ч., Ж.Р. = щеше да си ценила
| БЪД.ПРЕД.ВР. В МИН., 2Л., ЕД.Ч., СР.Р. = щеше да си ценило
| БЪД.ПРЕД.ВР. В МИН., 2Л., МН.Ч. = щяхте да сте ценили
| БЪД.ПРЕД.ВР. В МИН., 3Л., ЕД.Ч., М.Р. = щеше да е ценил
| БЪД.ПРЕД.ВР. В МИН., 3Л., ЕД.Ч., Ж.Р. = щеше да е ценила
| БЪД.ПРЕД.ВР. В МИН., 3Л., ЕД.Ч., СР.Р. = щеше да е ценило
| БЪД.ПРЕД.ВР. В МИН., 3Л., МН.Ч. = щяха да са ценили
| ПР.НАКЛ., СЕГ.ВР., 1Л., ЕД.Ч., М.Р. = ценял съм
| ПР.НАКЛ., СЕГ.ВР., 1Л., ЕД.Ч., Ж.Р. = ценяла съм
| ПР.НАКЛ., СЕГ.ВР., 1Л., ЕД.Ч., СР.Р. = ценяло съм
| ПР.НАКЛ., СЕГ.ВР., 1Л., МН.Ч. = ценели сме
| ПР.НАКЛ., СЕГ.ВР., 2Л., ЕД.Ч., М.Р. = ценял си
| ПР.НАКЛ., СЕГ.ВР., 2Л., ЕД.Ч., Ж.Р. = ценяла си
| ПР.НАКЛ., СЕГ.ВР., 2Л., ЕД.Ч., СР.Р. = ценяло си
| ПР.НАКЛ., СЕГ.ВР., 2Л., МН.Ч. = ценели сте
| ПР.НАКЛ., СЕГ.ВР., 3Л., ЕД.Ч., М.Р. = ценял (е)
| ПР.НАКЛ., СЕГ.ВР., 3Л., ЕД.Ч., Ж.Р. = ценяла (е)
| ПР.НАКЛ., СЕГ.ВР., 3Л., ЕД.Ч., СР.Р. = ценяло (е)
| ПР.НАКЛ., СЕГ.ВР., 3Л., МН.Ч. = ценели (са)
| ПР.НАКЛ., МИН.СВ.ВР., 1Л., ЕД.Ч., М.Р. = ценил съм
| ПР.НАКЛ., МИН.СВ.ВР., 1Л., ЕД.Ч., Ж.Р. = ценила съм
| ПР.НАКЛ., МИН.СВ.ВР., 1Л., ЕД.Ч., СР.Р. = ценило съм
| ПР.НАКЛ., МИН.СВ.ВР., 1Л., МН.Ч. = ценили сме
| ПР.НАКЛ., МИН.СВ.ВР., 2Л., ЕД.Ч., М.Р. = ценил си
| ПР.НАКЛ., МИН.СВ.ВР., 2Л., ЕД.Ч., Ж.Р. = ценила си
| ПР.НАКЛ., МИН.СВ.ВР., 2Л., ЕД.Ч., СР.Р. = ценило си
| ПР.НАКЛ., МИН.СВ.ВР., 2Л., МН.Ч. = ценили сте
| ПР.НАКЛ., МИН.СВ.ВР., 3Л., ЕД.Ч., М.Р. = ценил (е)
| ПР.НАКЛ., МИН.СВ.ВР., 3Л., ЕД.Ч., Ж.Р. = ценила (е)
| ПР.НАКЛ., МИН.СВ.ВР., 3Л., ЕД.Ч., СР.Р. = ценило (е)
| ПР.НАКЛ., МИН.СВ.ВР., 3Л., МН.Ч. = ценили (са)
| ПР.НАКЛ., МИН.НЕОПР.ВР., 1Л., ЕД.Ч., М.Р. = бил съм ценил
| ПР.НАКЛ., МИН.НЕОПР.ВР., 1Л., ЕД.Ч., Ж.Р. = била съм ценила
| ПР.НАКЛ., МИН.НЕОПР.ВР., 1Л., ЕД.Ч., СР.Р. = било съм ценило
| ПР.НАКЛ., МИН.НЕОПР.ВР., 1Л., МН.Ч. = били сме ценили
| ПР.НАКЛ., МИН.НЕОПР.ВР., 2Л., ЕД.Ч., М.Р. = бил си ценил
| ПР.НАКЛ., МИН.НЕОПР.ВР., 2Л., ЕД.Ч., Ж.Р. = била си ценила
| ПР.НАКЛ., МИН.НЕОПР.ВР., 2Л., ЕД.Ч., СР.Р. = било си ценило
| ПР.НАКЛ., МИН.НЕОПР.ВР., 2Л., МН.Ч. = били сте ценили
| ПР.НАКЛ., МИН.НЕОПР.ВР., 3Л., ЕД.Ч., М.Р. = бил (е) ценил
| ПР.НАКЛ., МИН.НЕОПР.ВР., 3Л., ЕД.Ч., Ж.Р. = била (е) ценила
| ПР.НАКЛ., МИН.НЕОПР.ВР., 3Л., ЕД.Ч., СР.Р. = било (е) ценило
| ПР.НАКЛ., МИН.НЕОПР.ВР., 3Л., МН.Ч. = били (са) ценили
| ПР.НАКЛ., БЪД.ВР., 1Л., ЕД.Ч., М.Р. = щял съм да ценя
| ПР.НАКЛ., БЪД.ВР., 1Л., ЕД.Ч., Ж.Р. = щяла съм да ценя
| ПР.НАКЛ., БЪД.ВР., 1Л., ЕД.Ч., СР.Р. = щяло съм да ценя
| ПР.НАКЛ., БЪД.ВР., 1Л., МН.Ч. = щели сме да ценим
| ПР.НАКЛ., БЪД.ВР., 2Л., ЕД.Ч., М.Р. = щял си да цениш
| ПР.НАКЛ., БЪД.ВР., 2Л., ЕД.Ч., Ж.Р. = щяла си да цениш
| ПР.НАКЛ., БЪД.ВР., 2Л., ЕД.Ч., СР.Р. = щяло си да цениш
| ПР.НАКЛ., БЪД.ВР., 2Л., МН.Ч. = щели сте да цените
| ПР.НАКЛ., БЪД.ВР., 3Л., ЕД.Ч., М.Р. = щял (е) да цени
| ПР.НАКЛ., БЪД.ВР., 3Л., ЕД.Ч., Ж.Р. = щяла (е) да цени
| ПР.НАКЛ., БЪД.ВР., 3Л., ЕД.Ч., СР.Р. = щяло (е) да цени
| ПР.НАКЛ., БЪД.ВР., 3Л., МН.Ч. = щели (са) да ценят
| ПР.НАКЛ., БЪД.ПРЕД.ВР., 1Л., ЕД.Ч., М.Р. = щял съм да съм ценил
| ПР.НАКЛ., БЪД.ПРЕД.ВР., 1Л., ЕД.Ч., Ж.Р. = щяла съм да съм ценила
| ПР.НАКЛ., БЪД.ПРЕД.ВР., 1Л., ЕД.Ч., СР.Р. = щяло съм да съм ценило
| ПР.НАКЛ., БЪД.ПРЕД.ВР., 1Л., МН.Ч. = щели сме да сме ценили
| ПР.НАКЛ., БЪД.ПРЕД.ВР., 2Л., ЕД.Ч., М.Р. = щял си да си ценил
| ПР.НАКЛ., БЪД.ПРЕД.ВР., 2Л., ЕД.Ч., Ж.Р. = щяла си да си ценила
| ПР.НАКЛ., БЪД.ПРЕД.ВР., 2Л., ЕД.Ч., СР.Р. = щяло си да си ценило
| ПР.НАКЛ., БЪД.ПРЕД.ВР., 2Л., МН.Ч. = щели сте да сте ценили
| ПР.НАКЛ., БЪД.ПРЕД.ВР., 3Л., ЕД.Ч., М.Р. = щял (е) да е ценил
| ПР.НАКЛ., БЪД.ПРЕД.ВР., 3Л., ЕД.Ч., Ж.Р. = щяла (е) да е ценила
| ПР.НАКЛ., БЪД.ПРЕД.ВР., 3Л., ЕД.Ч., СР.Р. = щяло (е) да е ценило
| ПР.НАКЛ., БЪД.ПРЕД.ВР., 3Л., МН.Ч. = щели (са) да са ценили
| УСЛОВНО НАКЛОНЕНИЕ, 1Л., ЕД.Ч., М.Р. = бих ценил
| УСЛОВНО НАКЛОНЕНИЕ, 1Л., ЕД.Ч., Ж.Р. = бих ценила
| УСЛОВНО НАКЛОНЕНИЕ, 1Л., ЕД.Ч., СР.Р. = бих ценило
| УСЛОВНО НАКЛОНЕНИЕ, 1Л., МН.Ч. = бихме ценили
| УСЛОВНО НАКЛОНЕНИЕ, 2Л., ЕД.Ч., М.Р. = би ценил
| УСЛОВНО НАКЛОНЕНИЕ, 2Л., ЕД.Ч., Ж.Р. = би ценила
| УСЛОВНО НАКЛОНЕНИЕ, 2Л., ЕД.Ч., СР.Р. = би ценило
| УСЛОВНО НАКЛОНЕНИЕ, 2Л., МН.Ч. = бихте ценили
| УСЛОВНО НАКЛОНЕНИЕ, 3Л., ЕД.Ч., М.Р. = би ценил
| УСЛОВНО НАКЛОНЕНИЕ, 3Л., ЕД.Ч., Ж.Р. = би ценила
| УСЛОВНО НАКЛОНЕНИЕ, 3Л., ЕД.Ч., СР.Р. = би ценило
| УСЛОВНО НАКЛОНЕНИЕ, 3Л., МН.Ч. = биха ценили
| ПОВЕЛИТЕЛНО НАКЛОНЕНИЕ, ЕД.Ч. = це·ни
| ПОВЕЛИТЕЛНО НАКЛОНЕНИЕ, МН.Ч. = це·не·те
| МИН.СТРАД.ПРИЧ. М.Р. = це·нен
| МИН.СТРАД.ПРИЧ. М.Р. НЕПЪЛЕН ЧЛЕН = це·не·ния
| МИН.СТРАД.ПРИЧ. М.Р. ПЪЛЕН ЧЛЕН = це·не·ни·ят
| МИН.СТРАД.ПРИЧ. Ж.Р. = це·не·на
| МИН.СТРАД.ПРИЧ. Ж.Р. ЧЛЕН = це·не·на·та
| МИН.СТРАД.ПРИЧ. СР.Р. = це·не·но
| МИН.СТРАД.ПРИЧ. СР.Р. ЧЛЕН = це·не·но·то
| МИН.СТРАД.ПРИЧ. МН.Ч. = це·не·ни
| МИН.СТРАД.ПРИЧ. МН.Ч. ЧЛЕН = це·не·ни·те
| МИН.ДЕЯТ.СВ.ПРИЧ. М.Р. = це·нил
| МИН.ДЕЯТ.СВ.ПРИЧ. М.Р. НЕПЪЛЕН ЧЛЕН = це·ни·лия
| МИН.ДЕЯТ.СВ.ПРИЧ. М.Р. ПЪЛЕН ЧЛЕН = це·ни·ли·ят
| МИН.ДЕЯТ.СВ.ПРИЧ. Ж.Р. = це·ни·ла
| МИН.ДЕЯТ.СВ.ПРИЧ. Ж.Р. ЧЛЕН = це·ни·ла·та
| МИН.ДЕЯТ.СВ.ПРИЧ. СР.Р. = це·ни·ло
| МИН.ДЕЯТ.СВ.ПРИЧ. СР.Р. ЧЛЕН = це·ни·ло·то
| МИН.ДЕЯТ.СВ.ПРИЧ. МН.Ч. = це·ни·ли
| МИН.ДЕЯТ.СВ.ПРИЧ. МН.Ч. ЧЛЕН = це·ни·ли·те
| МИН.ДЕЯТ.НЕСВ.ПРИЧ. М.Р. = це·нял
| МИН.ДЕЯТ.НЕСВ.ПРИЧ. М.Р. НЕПЪЛЕН ЧЛЕН = це·ня·лия
| МИН.ДЕЯТ.НЕСВ.ПРИЧ. М.Р. ПЪЛЕН ЧЛЕН = це·ня·ли·ят
| МИН.ДЕЯТ.НЕСВ.ПРИЧ. Ж.Р. = це·ня·ла
| МИН.ДЕЯТ.НЕСВ.ПРИЧ. Ж.Р. ЧЛЕН = це·ня·ла·та
| МИН.ДЕЯТ.НЕСВ.ПРИЧ. СР.Р. = це·ня·ло
| МИН.ДЕЯТ.НЕСВ.ПРИЧ. СР.Р. ЧЛЕН = це·ня·ло·то
| МИН.ДЕЯТ.НЕСВ.ПРИЧ. МН.Ч. = це·не·ли
| МИН.ДЕЯТ.НЕСВ.ПРИЧ. МН.Ч. ЧЛЕН = це·не·ли·те
| СЕГ.ДЕЯТ.ПРИЧ. М.Р. = це·нящ
| СЕГ.ДЕЯТ.ПРИЧ. М.Р. НЕПЪЛЕН ЧЛЕН = це·ня·щия
| СЕГ.ДЕЯТ.ПРИЧ. М.Р. ПЪЛЕН ЧЛЕН = це·ня·щи·ят
| СЕГ.ДЕЯТ.ПРИЧ. Ж.Р. = це·ня·ща
| СЕГ.ДЕЯТ.ПРИЧ. Ж.Р. ЧЛЕН = це·ня·ща·та
| СЕГ.ДЕЯТ.ПРИЧ. СР.Р. = це·ня·що
| СЕГ.ДЕЯТ.ПРИЧ. СР.Р. ЧЛЕН = це·ня·що·то
| СЕГ.ДЕЯТ.ПРИЧ. МН.Ч. = це·ня·щи
| СЕГ.ДЕЯТ.ПРИЧ. МН.Ч. ЧЛЕН = це·ня·щи·те
| ДЕЕПРИЧАСТИЕ = це·ней·ки
| СКРИТИ ПРЕПРАТКИ = 
[[ценя]],
[[цениш]],
[[цени]],
[[ценим]],
[[цените]],
[[ценят]],
[[цених]],
[[ценихме]],
[[ценихте]],
[[цениха]],
[[ценях]],
[[ценеше]],
[[ценяхме]],
[[ценяхте]],
[[ценяха]],
[[ценете]],
[[ценил]],
[[ценилия]],
[[ценилият]],
[[ценила]],
[[ценилата]],
[[ценило]],
[[ценилото]],
[[ценили]],
[[ценилите]],
[[ценял]],
[[ценялия]],
[[ценялият]],
[[ценяла]],
[[ценялата]],
[[ценяло]],
[[ценялото]],
[[ценели]],
[[ценелите]],
[[ценен]],
[[ценения]],
[[цененият]],
[[ценена]],
[[ценената]],
[[ценено]],
[[цененото]],
[[ценени]],
[[ценените]],
[[ценящ]],
[[ценящия]],
[[ценящият]],
[[ценяща]],
[[ценящата]],
[[ценящо]],
[[ценящото]],
[[ценящи]],
[[ценящите]],
[[ценейки]],
[[ценил съм]],
[[ценила съм]],
[[ценило съм]],
[[ценили сме]],
[[ценил си]],
[[ценила си]],
[[ценило си]],
[[ценили сте]],
[[ценил е]],
[[ценила е]],
[[ценило е]],
[[ценили са]],
[[бях ценил]],
[[бях ценила]],
[[бях ценило]],
[[бяхме ценили]],
[[беше ценил]],
[[беше ценила]],
[[беше ценило]],
[[бяхте ценили]],
[[бяха ценили]],
[[ще ценя]],
[[ще ценим]],
[[ще цениш]],
[[ще цените]],
[[ще цени]],
[[ще ценят]],
[[ще съм ценил]],
[[ще съм ценила]],
[[ще съм ценило]],
[[ще сме ценили]],
[[ще си ценил]],
[[ще си ценила]],
[[ще си ценило]],
[[ще сте ценили]],
[[ще е ценил]],
[[ще е ценила]],
[[ще е ценило]],
[[ще са ценили]],
[[щях да ценя]],
[[щяхме да ценим]],
[[щеше да цениш]],
[[щяхте да цените]],
[[щеше да цени]],
[[щяха да ценят]],
[[щях да съм ценил]],
[[щях да съм ценила]],
[[щях да съм ценило]],
[[щяхме да сме ценили]],
[[щеше да си ценил]],
[[щеше да си ценила]],
[[щеше да си ценило]],
[[щяхте да сте ценили]],
[[щеше да е ценил]],
[[щеше да е ценила]],
[[щеше да е ценило]],
[[щяха да са ценили]],
[[ценял съм]],
[[ценяла съм]],
[[ценяло съм]],
[[ценели сме]],
[[ценял си]],
[[ценяла си]],
[[ценяло си]],
[[ценели сте]],
[[ценял е]],
[[ценяла е]],
[[ценяло е]],
[[ценели са]],
[[бил съм ценил]],
[[била съм ценила]],
[[било съм ценило]],
[[били сме ценили]],
[[бил си ценил]],
[[била си ценила]],
[[било си ценило]],
[[били сте ценили]],
[[бил е ценил]],
[[била е ценила]],
[[било е ценило]],
[[били са ценили]],
[[щял съм да ценя]],
[[щяла съм да ценя]],
[[щяло съм да ценя]],
[[щели сме да ценим]],
[[щял си да цениш]],
[[щяла си да цениш]],
[[щяло си да цениш]],
[[щели сте да цените]],
[[щял да цени]],
[[щяла да цени]],
[[щяло да цени]],
[[щели да ценят]],
[[щял е да цени]],
[[щяла е да цени]],
[[щяло е да цени]],
[[щели са да ценят]],
[[щял съм да съм ценил]],
[[щяла съм да съм ценила]],
[[щяло съм да съм ценило]],
[[щели сме да сме ценили]],
[[щял си да си ценил]],
[[щяла си да си ценила]],
[[щяло си да си ценило]],
[[щели сте да сте ценили]],
[[щял да е ценил]],
[[щяла да е ценила]],
[[щяло да е ценило]],
[[щели да са ценили]],
[[щял е да е ценил]],
[[щяла е да е ценила]],
[[щяло е да е ценило]],
[[щели са да са ценили]],
[[бих ценил]],
[[бих ценила]],
[[бих ценило]],
[[бихме ценили]],
[[би ценил]],
[[би ценила]],
[[би ценило]],
[[бихте ценили]],
[[биха ценили]],
}}</text>
      <sha1>i7x81bkelr38ddkzfpr470c6ijyxktr</sha1>
    </revision>
  </page>
  <page>
    <title>Шаблон:Словоформи/ценявам</title>
    <ns>10</ns>
    <id>569055</id>
    <revision>
      <id>601035</id>
      <timestamp>2005-05-12T11:47:17Z</timestamp>
      <contributor>
        <username>Bgbot</username>
        <id>83</id>
      </contributor>
      <comment>Борислав: Шаблон със словоформи</comment>
      <model>wikitext</model>
      <format>text/x-wiki</format>
      <text bytes="19908" xml:space="preserve">{{Шаблон:Словоформи/Глагол|
  ОСНОВНА ФОРМА = ценявам
| СЕГ.ВР., 1Л., ЕД.Ч. = це·ня·вам
| СЕГ.ВР., 1Л., МН.Ч. = це·ня·ва·ме
| СЕГ.ВР., 2Л., ЕД.Ч. = це·ня·ваш
| СЕГ.ВР., 2Л., МН.Ч. = це·ня·ва·те
| СЕГ.ВР., 3Л., ЕД.Ч. = це·ня·ва
| СЕГ.ВР., 3Л., МН.Ч. = це·ня·ват
| МИН.СВ.ВР., 1Л., ЕД.Ч. = це·ня·вах
| МИН.СВ.ВР., 1Л., МН.Ч. = це·ня·вах·ме
| МИН.СВ.ВР., 2Л., ЕД.Ч. = це·ня·ва
| МИН.СВ.ВР., 2Л., МН.Ч. = це·ня·вах·те
| МИН.СВ.ВР., 3Л., ЕД.Ч. = це·ня·ва
| МИН.СВ.ВР., 3Л., МН.Ч. = це·ня·ва·ха
| МИН.НЕСВ.ВР., 1Л., ЕД.Ч. = це·ня·вах
| МИН.НЕСВ.ВР., 1Л., МН.Ч. = це·ня·вах·ме
| МИН.НЕСВ.ВР., 2Л., ЕД.Ч. = це·ня·ва·ше
| МИН.НЕСВ.ВР., 2Л., МН.Ч. = це·ня·вах·те
| МИН.НЕСВ.ВР., 3Л., ЕД.Ч. = це·ня·ва·ше
| МИН.НЕСВ.ВР., 3Л., МН.Ч. = це·ня·ва·ха
| МИН.НЕОПР.ВР., 1Л., ЕД.Ч., М.Р. = ценявал съм
| МИН.НЕОПР.ВР., 1Л., ЕД.Ч., Ж.Р. = ценявала съм
| МИН.НЕОПР.ВР., 1Л., ЕД.Ч., СР.Р. = ценявало съм
| МИН.НЕОПР.ВР., 1Л., МН.Ч. = ценявали сме
| МИН.НЕОПР.ВР., 2Л., ЕД.Ч., М.Р. = ценявал си
| МИН.НЕОПР.ВР., 2Л., ЕД.Ч., Ж.Р. = ценявала си
| МИН.НЕОПР.ВР., 2Л., ЕД.Ч., СР.Р. = ценявало си
| МИН.НЕОПР.ВР., 2Л., МН.Ч. = ценявали сте
| МИН.НЕОПР.ВР., 3Л., ЕД.Ч., М.Р. = ценявал е
| МИН.НЕОПР.ВР., 3Л., ЕД.Ч., Ж.Р. = ценявала е
| МИН.НЕОПР.ВР., 3Л., ЕД.Ч., СР.Р. = ценявало е
| МИН.НЕОПР.ВР., 3Л., МН.Ч. = ценявали са
| МИН.ПРЕД.ВР., 1Л., ЕД.Ч., М.Р. = бях ценявал
| МИН.ПРЕД.ВР., 1Л., ЕД.Ч., Ж.Р. = бях ценявала
| МИН.ПРЕД.ВР., 1Л., ЕД.Ч., СР.Р. = бях ценявало
| МИН.ПРЕД.ВР., 1Л., МН.Ч. = бяхме ценявали
| МИН.ПРЕД.ВР., 2Л., ЕД.Ч., М.Р. = беше ценявал
| МИН.ПРЕД.ВР., 2Л., ЕД.Ч., Ж.Р. = беше ценявала
| МИН.ПРЕД.ВР., 2Л., ЕД.Ч., СР.Р. = беше ценявало
| МИН.ПРЕД.ВР., 2Л., МН.Ч. = бяхте ценявали
| МИН.ПРЕД.ВР., 3Л., ЕД.Ч., М.Р. = беше ценявал
| МИН.ПРЕД.ВР., 3Л., ЕД.Ч., Ж.Р. = беше ценявала
| МИН.ПРЕД.ВР., 3Л., ЕД.Ч., СР.Р. = беше ценявало
| МИН.ПРЕД.ВР., 3Л., МН.Ч. = бяха ценявали
| БЪД.ВР., 1Л., ЕД.Ч. = ще ценявам
| БЪД.ВР., 1Л., МН.Ч. = ще ценяваме
| БЪД.ВР., 2Л., ЕД.Ч. = ще ценяваш
| БЪД.ВР., 2Л., МН.Ч. = ще ценявате
| БЪД.ВР., 3Л., ЕД.Ч. = ще ценява
| БЪД.ВР., 3Л., МН.Ч. = ще ценяват
| БЪД.ПРЕД.ВР., 1Л., ЕД.Ч., М.Р. = ще съм ценявал
| БЪД.ПРЕД.ВР., 1Л., ЕД.Ч., Ж.Р. = ще съм ценявала
| БЪД.ПРЕД.ВР., 1Л., ЕД.Ч., СР.Р. = ще съм ценявало
| БЪД.ПРЕД.ВР., 1Л., МН.Ч. = ще сме ценявали
| БЪД.ПРЕД.ВР., 2Л., ЕД.Ч., М.Р. = ще си ценявал
| БЪД.ПРЕД.ВР., 2Л., ЕД.Ч., Ж.Р. = ще си ценявала
| БЪД.ПРЕД.ВР., 2Л., ЕД.Ч., СР.Р. = ще си ценявало
| БЪД.ПРЕД.ВР., 2Л., МН.Ч. = ще сте ценявали
| БЪД.ПРЕД.ВР., 3Л., ЕД.Ч., М.Р. = ще е ценявал
| БЪД.ПРЕД.ВР., 3Л., ЕД.Ч., Ж.Р. = ще е ценявала
| БЪД.ПРЕД.ВР., 3Л., ЕД.Ч., СР.Р. = ще е ценявало
| БЪД.ПРЕД.ВР., 3Л., МН.Ч. = ще са ценявали
| БЪД.ВР. В МИН., 1Л., ЕД.Ч. = щях да ценявам
| БЪД.ВР. В МИН., 1Л., МН.Ч. = щяхме да ценяваме
| БЪД.ВР. В МИН., 2Л., ЕД.Ч. = щеше да ценяваш
| БЪД.ВР. В МИН., 2Л., МН.Ч. = щяхте да ценявате
| БЪД.ВР. В МИН., 3Л., ЕД.Ч. = щеше да ценява
| БЪД.ВР. В МИН., 3Л., МН.Ч. = щяха да ценяват
| БЪД.ПРЕД.ВР. В МИН., 1Л., ЕД.Ч., М.Р. = щях да съм ценявал
| БЪД.ПРЕД.ВР. В МИН., 1Л., ЕД.Ч., Ж.Р. = щях да съм ценявала
| БЪД.ПРЕД.ВР. В МИН., 1Л., ЕД.Ч., СР.Р. = щях да съм ценявало
| БЪД.ПРЕД.ВР. В МИН., 1Л., МН.Ч. = щяхме да сме ценявали
| БЪД.ПРЕД.ВР. В МИН., 2Л., ЕД.Ч., М.Р. = щеше да си ценявал
| БЪД.ПРЕД.ВР. В МИН., 2Л., ЕД.Ч., Ж.Р. = щеше да си ценявала
| БЪД.ПРЕД.ВР. В МИН., 2Л., ЕД.Ч., СР.Р. = щеше да си ценявало
| БЪД.ПРЕД.ВР. В МИН., 2Л., МН.Ч. = щяхте да сте ценявали
| БЪД.ПРЕД.ВР. В МИН., 3Л., ЕД.Ч., М.Р. = щеше да е ценявал
| БЪД.ПРЕД.ВР. В МИН., 3Л., ЕД.Ч., Ж.Р. = щеше да е ценявала
| БЪД.ПРЕД.ВР. В МИН., 3Л., ЕД.Ч., СР.Р. = щеше да е ценявало
| БЪД.ПРЕД.ВР. В МИН., 3Л., МН.Ч. = щяха да са ценявали
| ПР.НАКЛ., СЕГ.ВР., 1Л., ЕД.Ч., М.Р. = ценявал съм
| ПР.НАКЛ., СЕГ.ВР., 1Л., ЕД.Ч., Ж.Р. = ценявала съм
| ПР.НАКЛ., СЕГ.ВР., 1Л., ЕД.Ч., СР.Р. = ценявало съм
| ПР.НАКЛ., СЕГ.ВР., 1Л., МН.Ч. = ценявали сме
| ПР.НАКЛ., СЕГ.ВР., 2Л., ЕД.Ч., М.Р. = ценявал си
| ПР.НАКЛ., СЕГ.ВР., 2Л., ЕД.Ч., Ж.Р. = ценявала си
| ПР.НАКЛ., СЕГ.ВР., 2Л., ЕД.Ч., СР.Р. = ценявало си
| ПР.НАКЛ., СЕГ.ВР., 2Л., МН.Ч. = ценявали сте
| ПР.НАКЛ., СЕГ.ВР., 3Л., ЕД.Ч., М.Р. = ценявал (е)
| ПР.НАКЛ., СЕГ.ВР., 3Л., ЕД.Ч., Ж.Р. = ценявала (е)
| ПР.НАКЛ., СЕГ.ВР., 3Л., ЕД.Ч., СР.Р. = ценявало (е)
| ПР.НАКЛ., СЕГ.ВР., 3Л., МН.Ч. = ценявали (са)
| ПР.НАКЛ., МИН.СВ.ВР., 1Л., ЕД.Ч., М.Р. = ценявал съм
| ПР.НАКЛ., МИН.СВ.ВР., 1Л., ЕД.Ч., Ж.Р. = ценявала съм
| ПР.НАКЛ., МИН.СВ.ВР., 1Л., ЕД.Ч., СР.Р. = ценявало съм
| ПР.НАКЛ., МИН.СВ.ВР., 1Л., МН.Ч. = ценявали сме
| ПР.НАКЛ., МИН.СВ.ВР., 2Л., ЕД.Ч., М.Р. = ценявал си
| ПР.НАКЛ., МИН.СВ.ВР., 2Л., ЕД.Ч., Ж.Р. = ценявала си
| ПР.НАКЛ., МИН.СВ.ВР., 2Л., ЕД.Ч., СР.Р. = ценявало си
| ПР.НАКЛ., МИН.СВ.ВР., 2Л., МН.Ч. = ценявали сте
| ПР.НАКЛ., МИН.СВ.ВР., 3Л., ЕД.Ч., М.Р. = ценявал (е)
| ПР.НАКЛ., МИН.СВ.ВР., 3Л., ЕД.Ч., Ж.Р. = ценявала (е)
| ПР.НАКЛ., МИН.СВ.ВР., 3Л., ЕД.Ч., СР.Р. = ценявало (е)
| ПР.НАКЛ., МИН.СВ.ВР., 3Л., МН.Ч. = ценявали (са)
| ПР.НАКЛ., МИН.НЕОПР.ВР., 1Л., ЕД.Ч., М.Р. = бил съм ценявал
| ПР.НАКЛ., МИН.НЕОПР.ВР., 1Л., ЕД.Ч., Ж.Р. = била съм ценявала
| ПР.НАКЛ., МИН.НЕОПР.ВР., 1Л., ЕД.Ч., СР.Р. = било съм ценявало
| ПР.НАКЛ., МИН.НЕОПР.ВР., 1Л., МН.Ч. = били сме ценявали
| ПР.НАКЛ., МИН.НЕОПР.ВР., 2Л., ЕД.Ч., М.Р. = бил си ценявал
| ПР.НАКЛ., МИН.НЕОПР.ВР., 2Л., ЕД.Ч., Ж.Р. = била си ценявала
| ПР.НАКЛ., МИН.НЕОПР.ВР., 2Л., ЕД.Ч., СР.Р. = било си ценявало
| ПР.НАКЛ., МИН.НЕОПР.ВР., 2Л., МН.Ч. = били сте ценявали
| ПР.НАКЛ., МИН.НЕОПР.ВР., 3Л., ЕД.Ч., М.Р. = бил (е) ценявал
| ПР.НАКЛ., МИН.НЕОПР.ВР., 3Л., ЕД.Ч., Ж.Р. = била (е) ценявала
| ПР.НАКЛ., МИН.НЕОПР.ВР., 3Л., ЕД.Ч., СР.Р. = било (е) ценявало
| ПР.НАКЛ., МИН.НЕОПР.ВР., 3Л., МН.Ч. = били (са) ценявали
| ПР.НАКЛ., БЪД.ВР., 1Л., ЕД.Ч., М.Р. = щял съм да ценявам
| ПР.НАКЛ., БЪД.ВР., 1Л., ЕД.Ч., Ж.Р. = щяла съм да ценявам
| ПР.НАКЛ., БЪД.ВР., 1Л., ЕД.Ч., СР.Р. = щяло съм да ценявам
| ПР.НАКЛ., БЪД.ВР., 1Л., МН.Ч. = щели сме да ценяваме
| ПР.НАКЛ., БЪД.ВР., 2Л., ЕД.Ч., М.Р. = щял си да ценяваш
| ПР.НАКЛ., БЪД.ВР., 2Л., ЕД.Ч., Ж.Р. = щяла си да ценяваш
| ПР.НАКЛ., БЪД.ВР., 2Л., ЕД.Ч., СР.Р. = щяло си да ценяваш
| ПР.НАКЛ., БЪД.ВР., 2Л., МН.Ч. = щели сте да ценявате
| ПР.НАКЛ., БЪД.ВР., 3Л., ЕД.Ч., М.Р. = щял (е) да ценява
| ПР.НАКЛ., БЪД.ВР., 3Л., ЕД.Ч., Ж.Р. = щяла (е) да ценява
| ПР.НАКЛ., БЪД.ВР., 3Л., ЕД.Ч., СР.Р. = щяло (е) да ценява
| ПР.НАКЛ., БЪД.ВР., 3Л., МН.Ч. = щели (са) да ценяват
| ПР.НАКЛ., БЪД.ПРЕД.ВР., 1Л., ЕД.Ч., М.Р. = щял съм да съм ценявал
| ПР.НАКЛ., БЪД.ПРЕД.ВР., 1Л., ЕД.Ч., Ж.Р. = щяла съм да съм ценявала
| ПР.НАКЛ., БЪД.ПРЕД.ВР., 1Л., ЕД.Ч., СР.Р. = щяло съм да съм ценявало
| ПР.НАКЛ., БЪД.ПРЕД.ВР., 1Л., МН.Ч. = щели сме да сме ценявали
| ПР.НАКЛ., БЪД.ПРЕД.ВР., 2Л., ЕД.Ч., М.Р. = щял си да си ценявал
| ПР.НАКЛ., БЪД.ПРЕД.ВР., 2Л., ЕД.Ч., Ж.Р. = щяла си да си ценявала
| ПР.НАКЛ., БЪД.ПРЕД.ВР., 2Л., ЕД.Ч., СР.Р. = щяло си да си ценявало
| ПР.НАКЛ., БЪД.ПРЕД.ВР., 2Л., МН.Ч. = щели сте да сте ценявали
| ПР.НАКЛ., БЪД.ПРЕД.ВР., 3Л., ЕД.Ч., М.Р. = щял (е) да е ценявал
| ПР.НАКЛ., БЪД.ПРЕД.ВР., 3Л., ЕД.Ч., Ж.Р. = щяла (е) да е ценявала
| ПР.НАКЛ., БЪД.ПРЕД.ВР., 3Л., ЕД.Ч., СР.Р. = щяло (е) да е ценявало
| ПР.НАКЛ., БЪД.ПРЕД.ВР., 3Л., МН.Ч. = щели (са) да са ценявали
| УСЛОВНО НАКЛОНЕНИЕ, 1Л., ЕД.Ч., М.Р. = бих ценявал
| УСЛОВНО НАКЛОНЕНИЕ, 1Л., ЕД.Ч., Ж.Р. = бих ценявала
| УСЛОВНО НАКЛОНЕНИЕ, 1Л., ЕД.Ч., СР.Р. = бих ценявало
| УСЛОВНО НАКЛОНЕНИЕ, 1Л., МН.Ч. = бихме ценявали
| УСЛОВНО НАКЛОНЕНИЕ, 2Л., ЕД.Ч., М.Р. = би ценявал
| УСЛОВНО НАКЛОНЕНИЕ, 2Л., ЕД.Ч., Ж.Р. = би ценявала
| УСЛОВНО НАКЛОНЕНИЕ, 2Л., ЕД.Ч., СР.Р. = би ценявало
| УСЛОВНО НАКЛОНЕНИЕ, 2Л., МН.Ч. = бихте ценявали
| УСЛОВНО НАКЛОНЕНИЕ, 3Л., ЕД.Ч., М.Р. = би ценявал
| УСЛОВНО НАКЛОНЕНИЕ, 3Л., ЕД.Ч., Ж.Р. = би ценявала
| УСЛОВНО НАКЛОНЕНИЕ, 3Л., ЕД.Ч., СР.Р. = би ценявало
| УСЛОВНО НАКЛОНЕНИЕ, 3Л., МН.Ч. = биха ценявали
| ПОВЕЛИТЕЛНО НАКЛОНЕНИЕ, ЕД.Ч. = це·ня·вай
| ПОВЕЛИТЕЛНО НАКЛОНЕНИЕ, МН.Ч. = це·ня·вай·те
| МИН.СТРАД.ПРИЧ. М.Р. = це·ня·ван
| МИН.СТРАД.ПРИЧ. М.Р. НЕПЪЛЕН ЧЛЕН = це·ня·ва·ния
| МИН.СТРАД.ПРИЧ. М.Р. ПЪЛЕН ЧЛЕН = це·ня·ва·ни·ят
| МИН.СТРАД.ПРИЧ. Ж.Р. = це·ня·ва·на
| МИН.СТРАД.ПРИЧ. Ж.Р. ЧЛЕН = це·ня·ва·на·та
| МИН.СТРАД.ПРИЧ. СР.Р. = це·ня·ва·но
| МИН.СТРАД.ПРИЧ. СР.Р. ЧЛЕН = це·ня·ва·но·то
| МИН.СТРАД.ПРИЧ. МН.Ч. = це·ня·ва·ни
| МИН.СТРАД.ПРИЧ. МН.Ч. ЧЛЕН = це·ня·ва·ни·те
| МИН.ДЕЯТ.СВ.ПРИЧ. М.Р. = це·ня·вал
| МИН.ДЕЯТ.СВ.ПРИЧ. М.Р. НЕПЪЛЕН ЧЛЕН = це·ня·ва·лия
| МИН.ДЕЯТ.СВ.ПРИЧ. М.Р. ПЪЛЕН ЧЛЕН = це·ня·ва·ли·ят
| МИН.ДЕЯТ.СВ.ПРИЧ. Ж.Р. = це·ня·ва·ла
| МИН.ДЕЯТ.СВ.ПРИЧ. Ж.Р. ЧЛЕН = це·ня·ва·ла·та
| МИН.ДЕЯТ.СВ.ПРИЧ. СР.Р. = це·ня·ва·ло
| МИН.ДЕЯТ.СВ.ПРИЧ. СР.Р. ЧЛЕН = це·ня·ва·ло·то
| МИН.ДЕЯТ.СВ.ПРИЧ. МН.Ч. = це·ня·ва·ли
| МИН.ДЕЯТ.СВ.ПРИЧ. МН.Ч. ЧЛЕН = це·ня·ва·ли·те
| МИН.ДЕЯТ.НЕСВ.ПРИЧ. М.Р. = це·ня·вал
| МИН.ДЕЯТ.НЕСВ.ПРИЧ. М.Р. НЕПЪЛЕН ЧЛЕН = це·ня·ва·лия
| МИН.ДЕЯТ.НЕСВ.ПРИЧ. М.Р. ПЪЛЕН ЧЛЕН = це·ня·ва·ли·ят
| МИН.ДЕЯТ.НЕСВ.ПРИЧ. Ж.Р. = це·ня·ва·ла
| МИН.ДЕЯТ.НЕСВ.ПРИЧ. Ж.Р. ЧЛЕН = це·ня·ва·ла·та
| МИН.ДЕЯТ.НЕСВ.ПРИЧ. СР.Р. = це·ня·ва·ло
| МИН.ДЕЯТ.НЕСВ.ПРИЧ. СР.Р. ЧЛЕН = це·ня·ва·ло·то
| МИН.ДЕЯТ.НЕСВ.ПРИЧ. МН.Ч. = це·ня·ва·ли
| МИН.ДЕЯТ.НЕСВ.ПРИЧ. МН.Ч. ЧЛЕН = це·ня·ва·ли·те
| СЕГ.ДЕЯТ.ПРИЧ. М.Р. = це·ня·ващ
| СЕГ.ДЕЯТ.ПРИЧ. М.Р. НЕПЪЛЕН ЧЛЕН = це·ня·ва·щия
| СЕГ.ДЕЯТ.ПРИЧ. М.Р. ПЪЛЕН ЧЛЕН = це·ня·ва·щи·ят
| СЕГ.ДЕЯТ.ПРИЧ. Ж.Р. = це·ня·ва·ща
| СЕГ.ДЕЯТ.ПРИЧ. Ж.Р. ЧЛЕН = це·ня·ва·ща·та
| СЕГ.ДЕЯТ.ПРИЧ. СР.Р. = це·ня·ва·що
| СЕГ.ДЕЯТ.ПРИЧ. СР.Р. ЧЛЕН = це·ня·ва·що·то
| СЕГ.ДЕЯТ.ПРИЧ. МН.Ч. = це·ня·ва·щи
| СЕГ.ДЕЯТ.ПРИЧ. МН.Ч. ЧЛЕН = це·ня·ва·щи·те
| ДЕЕПРИЧАСТИЕ = це·ня·вай·ки
| СКРИТИ ПРЕПРАТКИ = 
[[ценявам]],
[[ценяваш]],
[[ценява]],
[[ценяваме]],
[[ценявате]],
[[ценяват]],
[[ценявах]],
[[ценявахме]],
[[ценявахте]],
[[ценяваха]],
[[ценяваше]],
[[ценявай]],
[[ценявайте]],
[[ценявал]],
[[ценявалия]],
[[ценявалият]],
[[ценявала]],
[[ценявалата]],
[[ценявало]],
[[ценявалото]],
[[ценявали]],
[[ценявалите]],
[[ценяван]],
[[ценявания]],
[[ценяваният]],
[[ценявана]],
[[ценяваната]],
[[ценявано]],
[[ценяваното]],
[[ценявани]],
[[ценяваните]],
[[ценяващ]],
[[ценяващия]],
[[ценяващият]],
[[ценяваща]],
[[ценяващата]],
[[ценяващо]],
[[ценяващото]],
[[ценяващи]],
[[ценяващите]],
[[ценявайки]],
[[ценявал съм]],
[[ценявала съм]],
[[ценявало съм]],
[[ценявали сме]],
[[ценявал си]],
[[ценявала си]],
[[ценявало си]],
[[ценявали сте]],
[[ценявал е]],
[[ценявала е]],
[[ценявало е]],
[[ценявали са]],
[[бях ценявал]],
[[бях ценявала]],
[[бях ценявало]],
[[бяхме ценявали]],
[[беше ценявал]],
[[беше ценявала]],
[[беше ценявало]],
[[бяхте ценявали]],
[[бяха ценявали]],
[[ще ценявам]],
[[ще ценяваме]],
[[ще ценяваш]],
[[ще ценявате]],
[[ще ценява]],
[[ще ценяват]],
[[ще съм ценявал]],
[[ще съм ценявала]],
[[ще съм ценявало]],
[[ще сме ценявали]],
[[ще си ценявал]],
[[ще си ценявала]],
[[ще си ценявало]],
[[ще сте ценявали]],
[[ще е ценявал]],
[[ще е ценявала]],
[[ще е ценявало]],
[[ще са ценявали]],
[[щях да ценявам]],
[[щяхме да ценяваме]],
[[щеше да ценяваш]],
[[щяхте да ценявате]],
[[щеше да ценява]],
[[щяха да ценяват]],
[[щях да съм ценявал]],
[[щях да съм ценявала]],
[[щях да съм ценявало]],
[[щяхме да сме ценявали]],
[[щеше да си ценявал]],
[[щеше да си ценявала]],
[[щеше да си ценявало]],
[[щяхте да сте ценявали]],
[[щеше да е ценявал]],
[[щеше да е ценявала]],
[[щеше да е ценявало]],
[[щяха да са ценявали]],
[[бил съм ценявал]],
[[била съм ценявала]],
[[било съм ценявало]],
[[били сме ценявали]],
[[бил си ценявал]],
[[била си ценявала]],
[[било си ценявало]],
[[били сте ценявали]],
[[бил е ценявал]],
[[била е ценявала]],
[[било е ценявало]],
[[били са ценявали]],
[[щял съм да ценявам]],
[[щяла съм да ценявам]],
[[щяло съм да ценявам]],
[[щели сме да ценяваме]],
[[щял си да ценяваш]],
[[щяла си да ценяваш]],
[[щяло си да ценяваш]],
[[щели сте да ценявате]],
[[щял да ценява]],
[[щяла да ценява]],
[[щяло да ценява]],
[[щели да ценяват]],
[[щял е да ценява]],
[[щяла е да ценява]],
[[щяло е да ценява]],
[[щели са да ценяват]],
[[щял съм да съм ценявал]],
[[щяла съм да съм ценявала]],
[[щяло съм да съм ценявало]],
[[щели сме да сме ценявали]],
[[щял си да си ценявал]],
[[щяла си да си ценявала]],
[[щяло си да си ценявало]],
[[щели сте да сте ценявали]],
[[щял да е ценявал]],
[[щяла да е ценявала]],
[[щяло да е ценявало]],
[[щели да са ценявали]],
[[щял е да е ценявал]],
[[щяла е да е ценявала]],
[[щяло е да е ценявало]],
[[щели са да са ценявали]],
[[бих ценявал]],
[[бих ценявала]],
[[бих ценявало]],
[[бихме ценявали]],
[[би ценявал]],
[[би ценявала]],
[[би ценявало]],
[[бихте ценявали]],
[[биха ценявали]],
}}</text>
      <sha1>ecypo6cbek2bpks8dr2kbll1o610eg9</sha1>
    </revision>
  </page>
  <page>
    <title>Шаблон:Словоформи/цепвам</title>
    <ns>10</ns>
    <id>569066</id>
    <revision>
      <id>601046</id>
      <timestamp>2005-05-12T11:47:36Z</timestamp>
      <contributor>
        <username>Bgbot</username>
        <id>83</id>
      </contributor>
      <comment>Борислав: Шаблон със словоформи</comment>
      <model>wikitext</model>
      <format>text/x-wiki</format>
      <text bytes="19112" xml:space="preserve">{{Шаблон:Словоформи/Глагол|
  ОСНОВНА ФОРМА = цепвам
| СЕГ.ВР., 1Л., ЕД.Ч. = цеп·вам
| СЕГ.ВР., 1Л., МН.Ч. = цеп·ва·ме
| СЕГ.ВР., 2Л., ЕД.Ч. = цеп·ваш
| СЕГ.ВР., 2Л., МН.Ч. = цеп·ва·те
| СЕГ.ВР., 3Л., ЕД.Ч. = цеп·ва
| СЕГ.ВР., 3Л., МН.Ч. = цеп·ват
| МИН.СВ.ВР., 1Л., ЕД.Ч. = цеп·вах
| МИН.СВ.ВР., 1Л., МН.Ч. = цеп·вах·ме
| МИН.СВ.ВР., 2Л., ЕД.Ч. = цеп·ва
| МИН.СВ.ВР., 2Л., МН.Ч. = цеп·вах·те
| МИН.СВ.ВР., 3Л., ЕД.Ч. = цеп·ва
| МИН.СВ.ВР., 3Л., МН.Ч. = цеп·ва·ха
| МИН.НЕСВ.ВР., 1Л., ЕД.Ч. = цеп·вах
| МИН.НЕСВ.ВР., 1Л., МН.Ч. = цеп·вах·ме
| МИН.НЕСВ.ВР., 2Л., ЕД.Ч. = цеп·ва·ше
| МИН.НЕСВ.ВР., 2Л., МН.Ч. = цеп·вах·те
| МИН.НЕСВ.ВР., 3Л., ЕД.Ч. = цеп·ва·ше
| МИН.НЕСВ.ВР., 3Л., МН.Ч. = цеп·ва·ха
| МИН.НЕОПР.ВР., 1Л., ЕД.Ч., М.Р. = цепвал съм
| МИН.НЕОПР.ВР., 1Л., ЕД.Ч., Ж.Р. = цепвала съм
| МИН.НЕОПР.ВР., 1Л., ЕД.Ч., СР.Р. = цепвало съм
| МИН.НЕОПР.ВР., 1Л., МН.Ч. = цепвали сме
| МИН.НЕОПР.ВР., 2Л., ЕД.Ч., М.Р. = цепвал си
| МИН.НЕОПР.ВР., 2Л., ЕД.Ч., Ж.Р. = цепвала си
| МИН.НЕОПР.ВР., 2Л., ЕД.Ч., СР.Р. = цепвало си
| МИН.НЕОПР.ВР., 2Л., МН.Ч. = цепвали сте
| МИН.НЕОПР.ВР., 3Л., ЕД.Ч., М.Р. = цепвал е
| МИН.НЕОПР.ВР., 3Л., ЕД.Ч., Ж.Р. = цепвала е
| МИН.НЕОПР.ВР., 3Л., ЕД.Ч., СР.Р. = цепвало е
| МИН.НЕОПР.ВР., 3Л., МН.Ч. = цепвали са
| МИН.ПРЕД.ВР., 1Л., ЕД.Ч., М.Р. = бях цепвал
| МИН.ПРЕД.ВР., 1Л., ЕД.Ч., Ж.Р. = бях цепвала
| МИН.ПРЕД.ВР., 1Л., ЕД.Ч., СР.Р. = бях цепвало
| МИН.ПРЕД.ВР., 1Л., МН.Ч. = бяхме цепвали
| МИН.ПРЕД.ВР., 2Л., ЕД.Ч., М.Р. = беше цепвал
| МИН.ПРЕД.ВР., 2Л., ЕД.Ч., Ж.Р. = беше цепвала
| МИН.ПРЕД.ВР., 2Л., ЕД.Ч., СР.Р. = беше цепвало
| МИН.ПРЕД.ВР., 2Л., МН.Ч. = бяхте цепвали
| МИН.ПРЕД.ВР., 3Л., ЕД.Ч., М.Р. = беше цепвал
| МИН.ПРЕД.ВР., 3Л., ЕД.Ч., Ж.Р. = беше цепвала
| МИН.ПРЕД.ВР., 3Л., ЕД.Ч., СР.Р. = беше цепвало
| МИН.ПРЕД.ВР., 3Л., МН.Ч. = бяха цепвали
| БЪД.ВР., 1Л., ЕД.Ч. = ще цепвам
| БЪД.ВР., 1Л., МН.Ч. = ще цепваме
| БЪД.ВР., 2Л., ЕД.Ч. = ще цепваш
| БЪД.ВР., 2Л., МН.Ч. = ще цепвате
| БЪД.ВР., 3Л., ЕД.Ч. = ще цепва
| БЪД.ВР., 3Л., МН.Ч. = ще цепват
| БЪД.ПРЕД.ВР., 1Л., ЕД.Ч., М.Р. = ще съм цепвал
| БЪД.ПРЕД.ВР., 1Л., ЕД.Ч., Ж.Р. = ще съм цепвала
| БЪД.ПРЕД.ВР., 1Л., ЕД.Ч., СР.Р. = ще съм цепвало
| БЪД.ПРЕД.ВР., 1Л., МН.Ч. = ще сме цепвали
| БЪД.ПРЕД.ВР., 2Л., ЕД.Ч., М.Р. = ще си цепвал
| БЪД.ПРЕД.ВР., 2Л., ЕД.Ч., Ж.Р. = ще си цепвала
| БЪД.ПРЕД.ВР., 2Л., ЕД.Ч., СР.Р. = ще си цепвало
| БЪД.ПРЕД.ВР., 2Л., МН.Ч. = ще сте цепвали
| БЪД.ПРЕД.ВР., 3Л., ЕД.Ч., М.Р. = ще е цепвал
| БЪД.ПРЕД.ВР., 3Л., ЕД.Ч., Ж.Р. = ще е цепвала
| БЪД.ПРЕД.ВР., 3Л., ЕД.Ч., СР.Р. = ще е цепвало
| БЪД.ПРЕД.ВР., 3Л., МН.Ч. = ще са цепвали
| БЪД.ВР. В МИН., 1Л., ЕД.Ч. = щях да цепвам
| БЪД.ВР. В МИН., 1Л., МН.Ч. = щяхме да цепваме
| БЪД.ВР. В МИН., 2Л., ЕД.Ч. = щеше да цепваш
| БЪД.ВР. В МИН., 2Л., МН.Ч. = щяхте да цепвате
| БЪД.ВР. В МИН., 3Л., ЕД.Ч. = щеше да цепва
| БЪД.ВР. В МИН., 3Л., МН.Ч. = щяха да цепват
| БЪД.ПРЕД.ВР. В МИН., 1Л., ЕД.Ч., М.Р. = щях да съм цепвал
| БЪД.ПРЕД.ВР. В МИН., 1Л., ЕД.Ч., Ж.Р. = щях да съм цепвала
| БЪД.ПРЕД.ВР. В МИН., 1Л., ЕД.Ч., СР.Р. = щях да съм цепвало
| БЪД.ПРЕД.ВР. В МИН., 1Л., МН.Ч. = щяхме да сме цепвали
| БЪД.ПРЕД.ВР. В МИН., 2Л., ЕД.Ч., М.Р. = щеше да си цепвал
| БЪД.ПРЕД.ВР. В МИН., 2Л., ЕД.Ч., Ж.Р. = щеше да си цепвала
| БЪД.ПРЕД.ВР. В МИН., 2Л., ЕД.Ч., СР.Р. = щеше да си цепвало
| БЪД.ПРЕД.ВР. В МИН., 2Л., МН.Ч. = щяхте да сте цепвали
| БЪД.ПРЕД.ВР. В МИН., 3Л., ЕД.Ч., М.Р. = щеше да е цепвал
| БЪД.ПРЕД.ВР. В МИН., 3Л., ЕД.Ч., Ж.Р. = щеше да е цепвала
| БЪД.ПРЕД.ВР. В МИН., 3Л., ЕД.Ч., СР.Р. = щеше да е цепвало
| БЪД.ПРЕД.ВР. В МИН., 3Л., МН.Ч. = щяха да са цепвали
| ПР.НАКЛ., СЕГ.ВР., 1Л., ЕД.Ч., М.Р. = цепвал съм
| ПР.НАКЛ., СЕГ.ВР., 1Л., ЕД.Ч., Ж.Р. = цепвала съм
| ПР.НАКЛ., СЕГ.ВР., 1Л., ЕД.Ч., СР.Р. = цепвало съм
| ПР.НАКЛ., СЕГ.ВР., 1Л., МН.Ч. = цепвали сме
| ПР.НАКЛ., СЕГ.ВР., 2Л., ЕД.Ч., М.Р. = цепвал си
| ПР.НАКЛ., СЕГ.ВР., 2Л., ЕД.Ч., Ж.Р. = цепвала си
| ПР.НАКЛ., СЕГ.ВР., 2Л., ЕД.Ч., СР.Р. = цепвало си
| ПР.НАКЛ., СЕГ.ВР., 2Л., МН.Ч. = цепвали сте
| ПР.НАКЛ., СЕГ.ВР., 3Л., ЕД.Ч., М.Р. = цепвал (е)
| ПР.НАКЛ., СЕГ.ВР., 3Л., ЕД.Ч., Ж.Р. = цепвала (е)
| ПР.НАКЛ., СЕГ.ВР., 3Л., ЕД.Ч., СР.Р. = цепвало (е)
| ПР.НАКЛ., СЕГ.ВР., 3Л., МН.Ч. = цепвали (са)
| ПР.НАКЛ., МИН.СВ.ВР., 1Л., ЕД.Ч., М.Р. = цепвал съм
| ПР.НАКЛ., МИН.СВ.ВР., 1Л., ЕД.Ч., Ж.Р. = цепвала съм
| ПР.НАКЛ., МИН.СВ.ВР., 1Л., ЕД.Ч., СР.Р. = цепвало съм
| ПР.НАКЛ., МИН.СВ.ВР., 1Л., МН.Ч. = цепвали сме
| ПР.НАКЛ., МИН.СВ.ВР., 2Л., ЕД.Ч., М.Р. = цепвал си
| ПР.НАКЛ., МИН.СВ.ВР., 2Л., ЕД.Ч., Ж.Р. = цепвала си
| ПР.НАКЛ., МИН.СВ.ВР., 2Л., ЕД.Ч., СР.Р. = цепвало си
| ПР.НАКЛ., МИН.СВ.ВР., 2Л., МН.Ч. = цепвали сте
| ПР.НАКЛ., МИН.СВ.ВР., 3Л., ЕД.Ч., М.Р. = цепвал (е)
| ПР.НАКЛ., МИН.СВ.ВР., 3Л., ЕД.Ч., Ж.Р. = цепвала (е)
| ПР.НАКЛ., МИН.СВ.ВР., 3Л., ЕД.Ч., СР.Р. = цепвало (е)
| ПР.НАКЛ., МИН.СВ.ВР., 3Л., МН.Ч. = цепвали (са)
| ПР.НАКЛ., МИН.НЕОПР.ВР., 1Л., ЕД.Ч., М.Р. = бил съм цепвал
| ПР.НАКЛ., МИН.НЕОПР.ВР., 1Л., ЕД.Ч., Ж.Р. = била съм цепвала
| ПР.НАКЛ., МИН.НЕОПР.ВР., 1Л., ЕД.Ч., СР.Р. = било съм цепвало
| ПР.НАКЛ., МИН.НЕОПР.ВР., 1Л., МН.Ч. = били сме цепвали
| ПР.НАКЛ., МИН.НЕОПР.ВР., 2Л., ЕД.Ч., М.Р. = бил си цепвал
| ПР.НАКЛ., МИН.НЕОПР.ВР., 2Л., ЕД.Ч., Ж.Р. = била си цепвала
| ПР.НАКЛ., МИН.НЕОПР.ВР., 2Л., ЕД.Ч., СР.Р. = било си цепвало
| ПР.НАКЛ., МИН.НЕОПР.ВР., 2Л., МН.Ч. = били сте цепвали
| ПР.НАКЛ., МИН.НЕОПР.ВР., 3Л., ЕД.Ч., М.Р. = бил (е) цепвал
| ПР.НАКЛ., МИН.НЕОПР.ВР., 3Л., ЕД.Ч., Ж.Р. = била (е) цепвала
| ПР.НАКЛ., МИН.НЕОПР.ВР., 3Л., ЕД.Ч., СР.Р. = било (е) цепвало
| ПР.НАКЛ., МИН.НЕОПР.ВР., 3Л., МН.Ч. = били (са) цепвали
| ПР.НАКЛ., БЪД.ВР., 1Л., ЕД.Ч., М.Р. = щял съм да цепвам
| ПР.НАКЛ., БЪД.ВР., 1Л., ЕД.Ч., Ж.Р. = щяла съм да цепвам
| ПР.НАКЛ., БЪД.ВР., 1Л., ЕД.Ч., СР.Р. = щяло съм да цепвам
| ПР.НАКЛ., БЪД.ВР., 1Л., МН.Ч. = щели сме да цепваме
| ПР.НАКЛ., БЪД.ВР., 2Л., ЕД.Ч., М.Р. = щял си да цепваш
| ПР.НАКЛ., БЪД.ВР., 2Л., ЕД.Ч., Ж.Р. = щяла си да цепваш
| ПР.НАКЛ., БЪД.ВР., 2Л., ЕД.Ч., СР.Р. = щяло си да цепваш
| ПР.НАКЛ., БЪД.ВР., 2Л., МН.Ч. = щели сте да цепвате
| ПР.НАКЛ., БЪД.ВР., 3Л., ЕД.Ч., М.Р. = щял (е) да цепва
| ПР.НАКЛ., БЪД.ВР., 3Л., ЕД.Ч., Ж.Р. = щяла (е) да цепва
| ПР.НАКЛ., БЪД.ВР., 3Л., ЕД.Ч., СР.Р. = щяло (е) да цепва
| ПР.НАКЛ., БЪД.ВР., 3Л., МН.Ч. = щели (са) да цепват
| ПР.НАКЛ., БЪД.ПРЕД.ВР., 1Л., ЕД.Ч., М.Р. = щял съм да съм цепвал
| ПР.НАКЛ., БЪД.ПРЕД.ВР., 1Л., ЕД.Ч., Ж.Р. = щяла съм да съм цепвала
| ПР.НАКЛ., БЪД.ПРЕД.ВР., 1Л., ЕД.Ч., СР.Р. = щяло съм да съм цепвало
| ПР.НАКЛ., БЪД.ПРЕД.ВР., 1Л., МН.Ч. = щели сме да сме цепвали
| ПР.НАКЛ., БЪД.ПРЕД.ВР., 2Л., ЕД.Ч., М.Р. = щял си да си цепвал
| ПР.НАКЛ., БЪД.ПРЕД.ВР., 2Л., ЕД.Ч., Ж.Р. = щяла си да си цепвала
| ПР.НАКЛ., БЪД.ПРЕД.ВР., 2Л., ЕД.Ч., СР.Р. = щяло си да си цепвало
| ПР.НАКЛ., БЪД.ПРЕД.ВР., 2Л., МН.Ч. = щели сте да сте цепвали
| ПР.НАКЛ., БЪД.ПРЕД.ВР., 3Л., ЕД.Ч., М.Р. = щял (е) да е цепвал
| ПР.НАКЛ., БЪД.ПРЕД.ВР., 3Л., ЕД.Ч., Ж.Р. = щяла (е) да е цепвала
| ПР.НАКЛ., БЪД.ПРЕД.ВР., 3Л., ЕД.Ч., СР.Р. = щяло (е) да е цепвало
| ПР.НАКЛ., БЪД.ПРЕД.ВР., 3Л., МН.Ч. = щели (са) да са цепвали
| УСЛОВНО НАКЛОНЕНИЕ, 1Л., ЕД.Ч., М.Р. = бих цепвал
| УСЛОВНО НАКЛОНЕНИЕ, 1Л., ЕД.Ч., Ж.Р. = бих цепвала
| УСЛОВНО НАКЛОНЕНИЕ, 1Л., ЕД.Ч., СР.Р. = бих цепвало
| УСЛОВНО НАКЛОНЕНИЕ, 1Л., МН.Ч. = бихме цепвали
| УСЛОВНО НАКЛОНЕНИЕ, 2Л., ЕД.Ч., М.Р. = би цепвал
| УСЛОВНО НАКЛОНЕНИЕ, 2Л., ЕД.Ч., Ж.Р. = би цепвала
| УСЛОВНО НАКЛОНЕНИЕ, 2Л., ЕД.Ч., СР.Р. = би цепвало
| УСЛОВНО НАКЛОНЕНИЕ, 2Л., МН.Ч. = бихте цепвали
| УСЛОВНО НАКЛОНЕНИЕ, 3Л., ЕД.Ч., М.Р. = би цепвал
| УСЛОВНО НАКЛОНЕНИЕ, 3Л., ЕД.Ч., Ж.Р. = би цепвала
| УСЛОВНО НАКЛОНЕНИЕ, 3Л., ЕД.Ч., СР.Р. = би цепвало
| УСЛОВНО НАКЛОНЕНИЕ, 3Л., МН.Ч. = биха цепвали
| ПОВЕЛИТЕЛНО НАКЛОНЕНИЕ, ЕД.Ч. = цеп·вай
| ПОВЕЛИТЕЛНО НАКЛОНЕНИЕ, МН.Ч. = цеп·вай·те
| МИН.СТРАД.ПРИЧ. М.Р. = цеп·ван
| МИН.СТРАД.ПРИЧ. М.Р. НЕПЪЛЕН ЧЛЕН = цеп·ва·ния
| МИН.СТРАД.ПРИЧ. М.Р. ПЪЛЕН ЧЛЕН = цеп·ва·ни·ят
| МИН.СТРАД.ПРИЧ. Ж.Р. = цеп·ва·на
| МИН.СТРАД.ПРИЧ. Ж.Р. ЧЛЕН = цеп·ва·на·та
| МИН.СТРАД.ПРИЧ. СР.Р. = цеп·ва·но
| МИН.СТРАД.ПРИЧ. СР.Р. ЧЛЕН = цеп·ва·но·то
| МИН.СТРАД.ПРИЧ. МН.Ч. = цеп·ва·ни
| МИН.СТРАД.ПРИЧ. МН.Ч. ЧЛЕН = цеп·ва·ни·те
| МИН.ДЕЯТ.СВ.ПРИЧ. М.Р. = цеп·вал
| МИН.ДЕЯТ.СВ.ПРИЧ. М.Р. НЕПЪЛЕН ЧЛЕН = цеп·ва·лия
| МИН.ДЕЯТ.СВ.ПРИЧ. М.Р. ПЪЛЕН ЧЛЕН = цеп·ва·ли·ят
| МИН.ДЕЯТ.СВ.ПРИЧ. Ж.Р. = цеп·ва·ла
| МИН.ДЕЯТ.СВ.ПРИЧ. Ж.Р. ЧЛЕН = цеп·ва·ла·та
| МИН.ДЕЯТ.СВ.ПРИЧ. СР.Р. = цеп·ва·ло
| МИН.ДЕЯТ.СВ.ПРИЧ. СР.Р. ЧЛЕН = цеп·ва·ло·то
| МИН.ДЕЯТ.СВ.ПРИЧ. МН.Ч. = цеп·ва·ли
| МИН.ДЕЯТ.СВ.ПРИЧ. МН.Ч. ЧЛЕН = цеп·ва·ли·те
| МИН.ДЕЯТ.НЕСВ.ПРИЧ. М.Р. = цеп·вал
| МИН.ДЕЯТ.НЕСВ.ПРИЧ. М.Р. НЕПЪЛЕН ЧЛЕН = цеп·ва·лия
| МИН.ДЕЯТ.НЕСВ.ПРИЧ. М.Р. ПЪЛЕН ЧЛЕН = цеп·ва·ли·ят
| МИН.ДЕЯТ.НЕСВ.ПРИЧ. Ж.Р. = цеп·ва·ла
| МИН.ДЕЯТ.НЕСВ.ПРИЧ. Ж.Р. ЧЛЕН = цеп·ва·ла·та
| МИН.ДЕЯТ.НЕСВ.ПРИЧ. СР.Р. = цеп·ва·ло
| МИН.ДЕЯТ.НЕСВ.ПРИЧ. СР.Р. ЧЛЕН = цеп·ва·ло·то
| МИН.ДЕЯТ.НЕСВ.ПРИЧ. МН.Ч. = цеп·ва·ли
| МИН.ДЕЯТ.НЕСВ.ПРИЧ. МН.Ч. ЧЛЕН = цеп·ва·ли·те
| СЕГ.ДЕЯТ.ПРИЧ. М.Р. = цеп·ващ
| СЕГ.ДЕЯТ.ПРИЧ. М.Р. НЕПЪЛЕН ЧЛЕН = цеп·ва·щия
| СЕГ.ДЕЯТ.ПРИЧ. М.Р. ПЪЛЕН ЧЛЕН = цеп·ва·щи·ят
| СЕГ.ДЕЯТ.ПРИЧ. Ж.Р. = цеп·ва·ща
| СЕГ.ДЕЯТ.ПРИЧ. Ж.Р. ЧЛЕН = цеп·ва·ща·та
| СЕГ.ДЕЯТ.ПРИЧ. СР.Р. = цеп·ва·що
| СЕГ.ДЕЯТ.ПРИЧ. СР.Р. ЧЛЕН = цеп·ва·що·то
| СЕГ.ДЕЯТ.ПРИЧ. МН.Ч. = цеп·ва·щи
| СЕГ.ДЕЯТ.ПРИЧ. МН.Ч. ЧЛЕН = цеп·ва·щи·те
| ДЕЕПРИЧАСТИЕ = цеп·вай·ки
| СКРИТИ ПРЕПРАТКИ = 
[[цепвам]],
[[цепваш]],
[[цепва]],
[[цепваме]],
[[цепвате]],
[[цепват]],
[[цепвах]],
[[цепвахме]],
[[цепвахте]],
[[цепваха]],
[[цепваше]],
[[цепвай]],
[[цепвайте]],
[[цепвал]],
[[цепвалия]],
[[цепвалият]],
[[цепвала]],
[[цепвалата]],
[[цепвало]],
[[цепвалото]],
[[цепвали]],
[[цепвалите]],
[[цепван]],
[[цепвания]],
[[цепваният]],
[[цепвана]],
[[цепваната]],
[[цепвано]],
[[цепваното]],
[[цепвани]],
[[цепваните]],
[[цепващ]],
[[цепващия]],
[[цепващият]],
[[цепваща]],
[[цепващата]],
[[цепващо]],
[[цепващото]],
[[цепващи]],
[[цепващите]],
[[цепвайки]],
[[цепвал съм]],
[[цепвала съм]],
[[цепвало съм]],
[[цепвали сме]],
[[цепвал си]],
[[цепвала си]],
[[цепвало си]],
[[цепвали сте]],
[[цепвал е]],
[[цепвала е]],
[[цепвало е]],
[[цепвали са]],
[[бях цепвал]],
[[бях цепвала]],
[[бях цепвало]],
[[бяхме цепвали]],
[[беше цепвал]],
[[беше цепвала]],
[[беше цепвало]],
[[бяхте цепвали]],
[[бяха цепвали]],
[[ще цепвам]],
[[ще цепваме]],
[[ще цепваш]],
[[ще цепвате]],
[[ще цепва]],
[[ще цепват]],
[[ще съм цепвал]],
[[ще съм цепвала]],
[[ще съм цепвало]],
[[ще сме цепвали]],
[[ще си цепвал]],
[[ще си цепвала]],
[[ще си цепвало]],
[[ще сте цепвали]],
[[ще е цепвал]],
[[ще е цепвала]],
[[ще е цепвало]],
[[ще са цепвали]],
[[щях да цепвам]],
[[щяхме да цепваме]],
[[щеше да цепваш]],
[[щяхте да цепвате]],
[[щеше да цепва]],
[[щяха да цепват]],
[[щях да съм цепвал]],
[[щях да съм цепвала]],
[[щях да съм цепвало]],
[[щяхме да сме цепвали]],
[[щеше да си цепвал]],
[[щеше да си цепвала]],
[[щеше да си цепвало]],
[[щяхте да сте цепвали]],
[[щеше да е цепвал]],
[[щеше да е цепвала]],
[[щеше да е цепвало]],
[[щяха да са цепвали]],
[[бил съм цепвал]],
[[била съм цепвала]],
[[било съм цепвало]],
[[били сме цепвали]],
[[бил си цепвал]],
[[била си цепвала]],
[[било си цепвало]],
[[били сте цепвали]],
[[бил е цепвал]],
[[била е цепвала]],
[[било е цепвало]],
[[били са цепвали]],
[[щял съм да цепвам]],
[[щяла съм да цепвам]],
[[щяло съм да цепвам]],
[[щели сме да цепваме]],
[[щял си да цепваш]],
[[щяла си да цепваш]],
[[щяло си да цепваш]],
[[щели сте да цепвате]],
[[щял да цепва]],
[[щяла да цепва]],
[[щяло да цепва]],
[[щели да цепват]],
[[щял е да цепва]],
[[щяла е да цепва]],
[[щяло е да цепва]],
[[щели са да цепват]],
[[щял съм да съм цепвал]],
[[щяла съм да съм цепвала]],
[[щяло съм да съм цепвало]],
[[щели сме да сме цепвали]],
[[щял си да си цепвал]],
[[щяла си да си цепвала]],
[[щяло си да си цепвало]],
[[щели сте да сте цепвали]],
[[щял да е цепвал]],
[[щяла да е цепвала]],
[[щяло да е цепвало]],
[[щели да са цепвали]],
[[щял е да е цепвал]],
[[щяла е да е цепвала]],
[[щяло е да е цепвало]],
[[щели са да са цепвали]],
[[бих цепвал]],
[[бих цепвала]],
[[бих цепвало]],
[[бихме цепвали]],
[[би цепвал]],
[[би цепвала]],
[[би цепвало]],
[[бихте цепвали]],
[[биха цепвали]],
}}</text>
      <sha1>ei3nprjzisiaagifv44v6dmnijd2ypq</sha1>
    </revision>
  </page>
  <page>
    <title>Шаблон:Словоформи/цепна</title>
    <ns>10</ns>
    <id>399453</id>
    <revision>
      <id>431471</id>
      <parentid>10123</parentid>
      <timestamp>2005-05-06T20:11:02Z</timestamp>
      <contributor>
        <username>Bgbot</username>
        <id>83</id>
      </contributor>
      <comment>Борислав: Шаблон със словоформи</comment>
      <model>wikitext</model>
      <format>text/x-wiki</format>
      <text bytes="19206" xml:space="preserve">{{Шаблон:Словоформи/Глагол|
  ОСНОВНА ФОРМА = цепна
| СЕГ.ВР., 1Л., ЕД.Ч. = цеп·на
| СЕГ.ВР., 1Л., МН.Ч. = цеп·нем
| СЕГ.ВР., 2Л., ЕД.Ч. = цеп·неш
| СЕГ.ВР., 2Л., МН.Ч. = цеп·не·те
| СЕГ.ВР., 3Л., ЕД.Ч. = цеп·не
| СЕГ.ВР., 3Л., МН.Ч. = цеп·нат
| МИН.СВ.ВР., 1Л., ЕД.Ч. = цеп·нах
| МИН.СВ.ВР., 1Л., МН.Ч. = цеп·нах·ме
| МИН.СВ.ВР., 2Л., ЕД.Ч. = цеп·на
| МИН.СВ.ВР., 2Л., МН.Ч. = цеп·нах·те
| МИН.СВ.ВР., 3Л., ЕД.Ч. = цеп·на
| МИН.СВ.ВР., 3Л., МН.Ч. = цеп·на·ха
| МИН.НЕСВ.ВР., 1Л., ЕД.Ч. = цеп·нех
| МИН.НЕСВ.ВР., 1Л., МН.Ч. = цеп·нех·ме
| МИН.НЕСВ.ВР., 2Л., ЕД.Ч. = цеп·не·ше
| МИН.НЕСВ.ВР., 2Л., МН.Ч. = цеп·нех·те
| МИН.НЕСВ.ВР., 3Л., ЕД.Ч. = цеп·не·ше
| МИН.НЕСВ.ВР., 3Л., МН.Ч. = цеп·не·ха
| МИН.НЕОПР.ВР., 1Л., ЕД.Ч., М.Р. = цепнал съм
| МИН.НЕОПР.ВР., 1Л., ЕД.Ч., Ж.Р. = цепнала съм
| МИН.НЕОПР.ВР., 1Л., ЕД.Ч., СР.Р. = цепнало съм
| МИН.НЕОПР.ВР., 1Л., МН.Ч. = цепнали сме
| МИН.НЕОПР.ВР., 2Л., ЕД.Ч., М.Р. = цепнал си
| МИН.НЕОПР.ВР., 2Л., ЕД.Ч., Ж.Р. = цепнала си
| МИН.НЕОПР.ВР., 2Л., ЕД.Ч., СР.Р. = цепнало си
| МИН.НЕОПР.ВР., 2Л., МН.Ч. = цепнали сте
| МИН.НЕОПР.ВР., 3Л., ЕД.Ч., М.Р. = цепнал е
| МИН.НЕОПР.ВР., 3Л., ЕД.Ч., Ж.Р. = цепнала е
| МИН.НЕОПР.ВР., 3Л., ЕД.Ч., СР.Р. = цепнало е
| МИН.НЕОПР.ВР., 3Л., МН.Ч. = цепнали са
| МИН.ПРЕД.ВР., 1Л., ЕД.Ч., М.Р. = бях цепнал
| МИН.ПРЕД.ВР., 1Л., ЕД.Ч., Ж.Р. = бях цепнала
| МИН.ПРЕД.ВР., 1Л., ЕД.Ч., СР.Р. = бях цепнало
| МИН.ПРЕД.ВР., 1Л., МН.Ч. = бяхме цепнали
| МИН.ПРЕД.ВР., 2Л., ЕД.Ч., М.Р. = беше цепнал
| МИН.ПРЕД.ВР., 2Л., ЕД.Ч., Ж.Р. = беше цепнала
| МИН.ПРЕД.ВР., 2Л., ЕД.Ч., СР.Р. = беше цепнало
| МИН.ПРЕД.ВР., 2Л., МН.Ч. = бяхте цепнали
| МИН.ПРЕД.ВР., 3Л., ЕД.Ч., М.Р. = беше цепнал
| МИН.ПРЕД.ВР., 3Л., ЕД.Ч., Ж.Р. = беше цепнала
| МИН.ПРЕД.ВР., 3Л., ЕД.Ч., СР.Р. = беше цепнало
| МИН.ПРЕД.ВР., 3Л., МН.Ч. = бяха цепнали
| БЪД.ВР., 1Л., ЕД.Ч. = ще цепна
| БЪД.ВР., 1Л., МН.Ч. = ще цепнем
| БЪД.ВР., 2Л., ЕД.Ч. = ще цепнеш
| БЪД.ВР., 2Л., МН.Ч. = ще цепнете
| БЪД.ВР., 3Л., ЕД.Ч. = ще цепне
| БЪД.ВР., 3Л., МН.Ч. = ще цепнат
| БЪД.ПРЕД.ВР., 1Л., ЕД.Ч., М.Р. = ще съм цепнал
| БЪД.ПРЕД.ВР., 1Л., ЕД.Ч., Ж.Р. = ще съм цепнала
| БЪД.ПРЕД.ВР., 1Л., ЕД.Ч., СР.Р. = ще съм цепнало
| БЪД.ПРЕД.ВР., 1Л., МН.Ч. = ще сме цепнали
| БЪД.ПРЕД.ВР., 2Л., ЕД.Ч., М.Р. = ще си цепнал
| БЪД.ПРЕД.ВР., 2Л., ЕД.Ч., Ж.Р. = ще си цепнала
| БЪД.ПРЕД.ВР., 2Л., ЕД.Ч., СР.Р. = ще си цепнало
| БЪД.ПРЕД.ВР., 2Л., МН.Ч. = ще сте цепнали
| БЪД.ПРЕД.ВР., 3Л., ЕД.Ч., М.Р. = ще е цепнал
| БЪД.ПРЕД.ВР., 3Л., ЕД.Ч., Ж.Р. = ще е цепнала
| БЪД.ПРЕД.ВР., 3Л., ЕД.Ч., СР.Р. = ще е цепнало
| БЪД.ПРЕД.ВР., 3Л., МН.Ч. = ще са цепнали
| БЪД.ВР. В МИН., 1Л., ЕД.Ч. = щях да цепна
| БЪД.ВР. В МИН., 1Л., МН.Ч. = щяхме да цепнем
| БЪД.ВР. В МИН., 2Л., ЕД.Ч. = щеше да цепнеш
| БЪД.ВР. В МИН., 2Л., МН.Ч. = щяхте да цепнете
| БЪД.ВР. В МИН., 3Л., ЕД.Ч. = щеше да цепне
| БЪД.ВР. В МИН., 3Л., МН.Ч. = щяха да цепнат
| БЪД.ПРЕД.ВР. В МИН., 1Л., ЕД.Ч., М.Р. = щях да съм цепнал
| БЪД.ПРЕД.ВР. В МИН., 1Л., ЕД.Ч., Ж.Р. = щях да съм цепнала
| БЪД.ПРЕД.ВР. В МИН., 1Л., ЕД.Ч., СР.Р. = щях да съм цепнало
| БЪД.ПРЕД.ВР. В МИН., 1Л., МН.Ч. = щяхме да сме цепнали
| БЪД.ПРЕД.ВР. В МИН., 2Л., ЕД.Ч., М.Р. = щеше да си цепнал
| БЪД.ПРЕД.ВР. В МИН., 2Л., ЕД.Ч., Ж.Р. = щеше да си цепнала
| БЪД.ПРЕД.ВР. В МИН., 2Л., ЕД.Ч., СР.Р. = щеше да си цепнало
| БЪД.ПРЕД.ВР. В МИН., 2Л., МН.Ч. = щяхте да сте цепнали
| БЪД.ПРЕД.ВР. В МИН., 3Л., ЕД.Ч., М.Р. = щеше да е цепнал
| БЪД.ПРЕД.ВР. В МИН., 3Л., ЕД.Ч., Ж.Р. = щеше да е цепнала
| БЪД.ПРЕД.ВР. В МИН., 3Л., ЕД.Ч., СР.Р. = щеше да е цепнало
| БЪД.ПРЕД.ВР. В МИН., 3Л., МН.Ч. = щяха да са цепнали
| ПР.НАКЛ., СЕГ.ВР., 1Л., ЕД.Ч., М.Р. = цепнел съм
| ПР.НАКЛ., СЕГ.ВР., 1Л., ЕД.Ч., Ж.Р. = цепнела съм
| ПР.НАКЛ., СЕГ.ВР., 1Л., ЕД.Ч., СР.Р. = цепнело съм
| ПР.НАКЛ., СЕГ.ВР., 1Л., МН.Ч. = цепнели сме
| ПР.НАКЛ., СЕГ.ВР., 2Л., ЕД.Ч., М.Р. = цепнел си
| ПР.НАКЛ., СЕГ.ВР., 2Л., ЕД.Ч., Ж.Р. = цепнела си
| ПР.НАКЛ., СЕГ.ВР., 2Л., ЕД.Ч., СР.Р. = цепнело си
| ПР.НАКЛ., СЕГ.ВР., 2Л., МН.Ч. = цепнели сте
| ПР.НАКЛ., СЕГ.ВР., 3Л., ЕД.Ч., М.Р. = цепнел (е)
| ПР.НАКЛ., СЕГ.ВР., 3Л., ЕД.Ч., Ж.Р. = цепнела (е)
| ПР.НАКЛ., СЕГ.ВР., 3Л., ЕД.Ч., СР.Р. = цепнело (е)
| ПР.НАКЛ., СЕГ.ВР., 3Л., МН.Ч. = цепнели (са)
| ПР.НАКЛ., МИН.СВ.ВР., 1Л., ЕД.Ч., М.Р. = цепнал съм
| ПР.НАКЛ., МИН.СВ.ВР., 1Л., ЕД.Ч., Ж.Р. = цепнала съм
| ПР.НАКЛ., МИН.СВ.ВР., 1Л., ЕД.Ч., СР.Р. = цепнало съм
| ПР.НАКЛ., МИН.СВ.ВР., 1Л., МН.Ч. = цепнали сме
| ПР.НАКЛ., МИН.СВ.ВР., 2Л., ЕД.Ч., М.Р. = цепнал си
| ПР.НАКЛ., МИН.СВ.ВР., 2Л., ЕД.Ч., Ж.Р. = цепнала си
| ПР.НАКЛ., МИН.СВ.ВР., 2Л., ЕД.Ч., СР.Р. = цепнало си
| ПР.НАКЛ., МИН.СВ.ВР., 2Л., МН.Ч. = цепнали сте
| ПР.НАКЛ., МИН.СВ.ВР., 3Л., ЕД.Ч., М.Р. = цепнал (е)
| ПР.НАКЛ., МИН.СВ.ВР., 3Л., ЕД.Ч., Ж.Р. = цепнала (е)
| ПР.НАКЛ., МИН.СВ.ВР., 3Л., ЕД.Ч., СР.Р. = цепнало (е)
| ПР.НАКЛ., МИН.СВ.ВР., 3Л., МН.Ч. = цепнали (са)
| ПР.НАКЛ., МИН.НЕОПР.ВР., 1Л., ЕД.Ч., М.Р. = бил съм цепнал
| ПР.НАКЛ., МИН.НЕОПР.ВР., 1Л., ЕД.Ч., Ж.Р. = била съм цепнала
| ПР.НАКЛ., МИН.НЕОПР.ВР., 1Л., ЕД.Ч., СР.Р. = било съм цепнало
| ПР.НАКЛ., МИН.НЕОПР.ВР., 1Л., МН.Ч. = били сме цепнали
| ПР.НАКЛ., МИН.НЕОПР.ВР., 2Л., ЕД.Ч., М.Р. = бил си цепнал
| ПР.НАКЛ., МИН.НЕОПР.ВР., 2Л., ЕД.Ч., Ж.Р. = била си цепнала
| ПР.НАКЛ., МИН.НЕОПР.ВР., 2Л., ЕД.Ч., СР.Р. = било си цепнало
| ПР.НАКЛ., МИН.НЕОПР.ВР., 2Л., МН.Ч. = били сте цепнали
| ПР.НАКЛ., МИН.НЕОПР.ВР., 3Л., ЕД.Ч., М.Р. = бил (е) цепнал
| ПР.НАКЛ., МИН.НЕОПР.ВР., 3Л., ЕД.Ч., Ж.Р. = била (е) цепнала
| ПР.НАКЛ., МИН.НЕОПР.ВР., 3Л., ЕД.Ч., СР.Р. = било (е) цепнало
| ПР.НАКЛ., МИН.НЕОПР.ВР., 3Л., МН.Ч. = били (са) цепнали
| ПР.НАКЛ., БЪД.ВР., 1Л., ЕД.Ч., М.Р. = щял съм да цепна
| ПР.НАКЛ., БЪД.ВР., 1Л., ЕД.Ч., Ж.Р. = щяла съм да цепна
| ПР.НАКЛ., БЪД.ВР., 1Л., ЕД.Ч., СР.Р. = щяло съм да цепна
| ПР.НАКЛ., БЪД.ВР., 1Л., МН.Ч. = щели сме да цепнем
| ПР.НАКЛ., БЪД.ВР., 2Л., ЕД.Ч., М.Р. = щял си да цепнеш
| ПР.НАКЛ., БЪД.ВР., 2Л., ЕД.Ч., Ж.Р. = щяла си да цепнеш
| ПР.НАКЛ., БЪД.ВР., 2Л., ЕД.Ч., СР.Р. = щяло си да цепнеш
| ПР.НАКЛ., БЪД.ВР., 2Л., МН.Ч. = щели сте да цепнете
| ПР.НАКЛ., БЪД.ВР., 3Л., ЕД.Ч., М.Р. = щял (е) да цепне
| ПР.НАКЛ., БЪД.ВР., 3Л., ЕД.Ч., Ж.Р. = щяла (е) да цепне
| ПР.НАКЛ., БЪД.ВР., 3Л., ЕД.Ч., СР.Р. = щяло (е) да цепне
| ПР.НАКЛ., БЪД.ВР., 3Л., МН.Ч. = щели (са) да цепнат
| ПР.НАКЛ., БЪД.ПРЕД.ВР., 1Л., ЕД.Ч., М.Р. = щял съм да съм цепнал
| ПР.НАКЛ., БЪД.ПРЕД.ВР., 1Л., ЕД.Ч., Ж.Р. = щяла съм да съм цепнала
| ПР.НАКЛ., БЪД.ПРЕД.ВР., 1Л., ЕД.Ч., СР.Р. = щяло съм да съм цепнало
| ПР.НАКЛ., БЪД.ПРЕД.ВР., 1Л., МН.Ч. = щели сме да сме цепнали
| ПР.НАКЛ., БЪД.ПРЕД.ВР., 2Л., ЕД.Ч., М.Р. = щял си да си цепнал
| ПР.НАКЛ., БЪД.ПРЕД.ВР., 2Л., ЕД.Ч., Ж.Р. = щяла си да си цепнала
| ПР.НАКЛ., БЪД.ПРЕД.ВР., 2Л., ЕД.Ч., СР.Р. = щяло си да си цепнало
| ПР.НАКЛ., БЪД.ПРЕД.ВР., 2Л., МН.Ч. = щели сте да сте цепнали
| ПР.НАКЛ., БЪД.ПРЕД.ВР., 3Л., ЕД.Ч., М.Р. = щял (е) да е цепнал
| ПР.НАКЛ., БЪД.ПРЕД.ВР., 3Л., ЕД.Ч., Ж.Р. = щяла (е) да е цепнала
| ПР.НАКЛ., БЪД.ПРЕД.ВР., 3Л., ЕД.Ч., СР.Р. = щяло (е) да е цепнало
| ПР.НАКЛ., БЪД.ПРЕД.ВР., 3Л., МН.Ч. = щели (са) да са цепнали
| УСЛОВНО НАКЛОНЕНИЕ, 1Л., ЕД.Ч., М.Р. = бих цепнал
| УСЛОВНО НАКЛОНЕНИЕ, 1Л., ЕД.Ч., Ж.Р. = бих цепнала
| УСЛОВНО НАКЛОНЕНИЕ, 1Л., ЕД.Ч., СР.Р. = бих цепнало
| УСЛОВНО НАКЛОНЕНИЕ, 1Л., МН.Ч. = бихме цепнали
| УСЛОВНО НАКЛОНЕНИЕ, 2Л., ЕД.Ч., М.Р. = би цепнал
| УСЛОВНО НАКЛОНЕНИЕ, 2Л., ЕД.Ч., Ж.Р. = би цепнала
| УСЛОВНО НАКЛОНЕНИЕ, 2Л., ЕД.Ч., СР.Р. = би цепнало
| УСЛОВНО НАКЛОНЕНИЕ, 2Л., МН.Ч. = бихте цепнали
| УСЛОВНО НАКЛОНЕНИЕ, 3Л., ЕД.Ч., М.Р. = би цепнал
| УСЛОВНО НАКЛОНЕНИЕ, 3Л., ЕД.Ч., Ж.Р. = би цепнала
| УСЛОВНО НАКЛОНЕНИЕ, 3Л., ЕД.Ч., СР.Р. = би цепнало
| УСЛОВНО НАКЛОНЕНИЕ, 3Л., МН.Ч. = биха цепнали
| ПОВЕЛИТЕЛНО НАКЛОНЕНИЕ, ЕД.Ч. = цеп·ни
| ПОВЕЛИТЕЛНО НАКЛОНЕНИЕ, МН.Ч. = цеп·не·те
| МИН.СТРАД.ПРИЧ. М.Р. = цеп·нат
| МИН.СТРАД.ПРИЧ. М.Р. НЕПЪЛЕН ЧЛЕН = цеп·на·тия
| МИН.СТРАД.ПРИЧ. М.Р. ПЪЛЕН ЧЛЕН = цеп·на·ти·ят
| МИН.СТРАД.ПРИЧ. Ж.Р. = цеп·на·та
| МИН.СТРАД.ПРИЧ. Ж.Р. ЧЛЕН = цеп·на·та·та
| МИН.СТРАД.ПРИЧ. СР.Р. = цеп·на·то
| МИН.СТРАД.ПРИЧ. СР.Р. ЧЛЕН = цеп·на·то·то
| МИН.СТРАД.ПРИЧ. МН.Ч. = цеп·на·ти
| МИН.СТРАД.ПРИЧ. МН.Ч. ЧЛЕН = цеп·на·ти·те
| МИН.ДЕЯТ.СВ.ПРИЧ. М.Р. = цеп·нал
| МИН.ДЕЯТ.СВ.ПРИЧ. М.Р. НЕПЪЛЕН ЧЛЕН = цеп·на·лия
| МИН.ДЕЯТ.СВ.ПРИЧ. М.Р. ПЪЛЕН ЧЛЕН = цеп·на·ли·ят
| МИН.ДЕЯТ.СВ.ПРИЧ. Ж.Р. = цеп·на·ла
| МИН.ДЕЯТ.СВ.ПРИЧ. Ж.Р. ЧЛЕН = цеп·на·ла·та
| МИН.ДЕЯТ.СВ.ПРИЧ. СР.Р. = цеп·на·ло
| МИН.ДЕЯТ.СВ.ПРИЧ. СР.Р. ЧЛЕН = цеп·на·ло·то
| МИН.ДЕЯТ.СВ.ПРИЧ. МН.Ч. = цеп·на·ли
| МИН.ДЕЯТ.СВ.ПРИЧ. МН.Ч. ЧЛЕН = цеп·на·ли·те
| МИН.ДЕЯТ.НЕСВ.ПРИЧ. М.Р. = цеп·нел
| МИН.ДЕЯТ.НЕСВ.ПРИЧ. М.Р. НЕПЪЛЕН ЧЛЕН = цеп·не·лия
| МИН.ДЕЯТ.НЕСВ.ПРИЧ. М.Р. ПЪЛЕН ЧЛЕН = цеп·не·ли·ят
| МИН.ДЕЯТ.НЕСВ.ПРИЧ. Ж.Р. = цеп·не·ла
| МИН.ДЕЯТ.НЕСВ.ПРИЧ. Ж.Р. ЧЛЕН = цеп·не·ла·та
| МИН.ДЕЯТ.НЕСВ.ПРИЧ. СР.Р. = цеп·не·ло
| МИН.ДЕЯТ.НЕСВ.ПРИЧ. СР.Р. ЧЛЕН = цеп·не·ло·то
| МИН.ДЕЯТ.НЕСВ.ПРИЧ. МН.Ч. = цеп·не·ли
| МИН.ДЕЯТ.НЕСВ.ПРИЧ. МН.Ч. ЧЛЕН = цеп·не·ли·те
| СЕГ.ДЕЯТ.ПРИЧ. М.Р. = —
| СЕГ.ДЕЯТ.ПРИЧ. М.Р. НЕПЪЛЕН ЧЛЕН = —
| СЕГ.ДЕЯТ.ПРИЧ. М.Р. ПЪЛЕН ЧЛЕН = —
| СЕГ.ДЕЯТ.ПРИЧ. Ж.Р. = —
| СЕГ.ДЕЯТ.ПРИЧ. Ж.Р. ЧЛЕН = —
| СЕГ.ДЕЯТ.ПРИЧ. СР.Р. = —
| СЕГ.ДЕЯТ.ПРИЧ. СР.Р. ЧЛЕН = —
| СЕГ.ДЕЯТ.ПРИЧ. МН.Ч. = —
| СЕГ.ДЕЯТ.ПРИЧ. МН.Ч. ЧЛЕН = —
| ДЕЕПРИЧАСТИЕ = —
| СКРИТИ ПРЕПРАТКИ = 
[[цепна]],
[[цепнеш]],
[[цепне]],
[[цепнем]],
[[цепнете]],
[[цепнат]],
[[цепнах]],
[[цепнахме]],
[[цепнахте]],
[[цепнаха]],
[[цепнех]],
[[цепнеше]],
[[цепнехме]],
[[цепнехте]],
[[цепнеха]],
[[цепни]],
[[цепнал]],
[[цепналия]],
[[цепналият]],
[[цепнала]],
[[цепналата]],
[[цепнало]],
[[цепналото]],
[[цепнали]],
[[цепналите]],
[[цепнел]],
[[цепнелия]],
[[цепнелият]],
[[цепнела]],
[[цепнелата]],
[[цепнело]],
[[цепнелото]],
[[цепнели]],
[[цепнелите]],
[[цепнатия]],
[[цепнатият]],
[[цепната]],
[[цепнатата]],
[[цепнато]],
[[цепнатото]],
[[цепнати]],
[[цепнатите]],
[[цепнал съм]],
[[цепнала съм]],
[[цепнало съм]],
[[цепнали сме]],
[[цепнал си]],
[[цепнала си]],
[[цепнало си]],
[[цепнали сте]],
[[цепнал е]],
[[цепнала е]],
[[цепнало е]],
[[цепнали са]],
[[бях цепнал]],
[[бях цепнала]],
[[бях цепнало]],
[[бяхме цепнали]],
[[беше цепнал]],
[[беше цепнала]],
[[беше цепнало]],
[[бяхте цепнали]],
[[бяха цепнали]],
[[ще цепна]],
[[ще цепнем]],
[[ще цепнеш]],
[[ще цепнете]],
[[ще цепне]],
[[ще цепнат]],
[[ще съм цепнал]],
[[ще съм цепнала]],
[[ще съм цепнало]],
[[ще сме цепнали]],
[[ще си цепнал]],
[[ще си цепнала]],
[[ще си цепнало]],
[[ще сте цепнали]],
[[ще е цепнал]],
[[ще е цепнала]],
[[ще е цепнало]],
[[ще са цепнали]],
[[щях да цепна]],
[[щяхме да цепнем]],
[[щеше да цепнеш]],
[[щяхте да цепнете]],
[[щеше да цепне]],
[[щяха да цепнат]],
[[щях да съм цепнал]],
[[щях да съм цепнала]],
[[щях да съм цепнало]],
[[щяхме да сме цепнали]],
[[щеше да си цепнал]],
[[щеше да си цепнала]],
[[щеше да си цепнало]],
[[щяхте да сте цепнали]],
[[щеше да е цепнал]],
[[щеше да е цепнала]],
[[щеше да е цепнало]],
[[щяха да са цепнали]],
[[цепнел съм]],
[[цепнела съм]],
[[цепнело съм]],
[[цепнели сме]],
[[цепнел си]],
[[цепнела си]],
[[цепнело си]],
[[цепнели сте]],
[[цепнел е]],
[[цепнела е]],
[[цепнело е]],
[[цепнели са]],
[[бил съм цепнал]],
[[била съм цепнала]],
[[било съм цепнало]],
[[били сме цепнали]],
[[бил си цепнал]],
[[била си цепнала]],
[[било си цепнало]],
[[били сте цепнали]],
[[бил е цепнал]],
[[била е цепнала]],
[[било е цепнало]],
[[били са цепнали]],
[[щял съм да цепна]],
[[щяла съм да цепна]],
[[щяло съм да цепна]],
[[щели сме да цепнем]],
[[щял си да цепнеш]],
[[щяла си да цепнеш]],
[[щяло си да цепнеш]],
[[щели сте да цепнете]],
[[щял да цепне]],
[[щяла да цепне]],
[[щяло да цепне]],
[[щели да цепнат]],
[[щял е да цепне]],
[[щяла е да цепне]],
[[щяло е да цепне]],
[[щели са да цепнат]],
[[щял съм да съм цепнал]],
[[щяла съм да съм цепнала]],
[[щяло съм да съм цепнало]],
[[щели сме да сме цепнали]],
[[щял си да си цепнал]],
[[щяла си да си цепнала]],
[[щяло си да си цепнало]],
[[щели сте да сте цепнали]],
[[щял да е цепнал]],
[[щяла да е цепнала]],
[[щяло да е цепнало]],
[[щели да са цепнали]],
[[щял е да е цепнал]],
[[щяла е да е цепнала]],
[[щяло е да е цепнало]],
[[щели са да са цепнали]],
[[бих цепнал]],
[[бих цепнала]],
[[бих цепнало]],
[[бихме цепнали]],
[[би цепнал]],
[[би цепнала]],
[[би цепнало]],
[[бихте цепнали]],
[[биха цепнали]],
}}</text>
      <sha1>gzx7tkohrk465khs1drpcf59gfmva4b</sha1>
    </revision>
  </page>
  <page>
    <title>Шаблон:Словоформи/цепя</title>
    <ns>10</ns>
    <id>447045</id>
    <revision>
      <id>479027</id>
      <timestamp>2005-05-07T19:30:53Z</timestamp>
      <contributor>
        <username>Bgbot</username>
        <id>83</id>
      </contributor>
      <comment>Борислав: Шаблон със словоформи</comment>
      <model>wikitext</model>
      <format>text/x-wiki</format>
      <text bytes="18890" xml:space="preserve">{{Шаблон:Словоформи/Глагол|
  ОСНОВНА ФОРМА = цепя
| СЕГ.ВР., 1Л., ЕД.Ч. = це·пя
| СЕГ.ВР., 1Л., МН.Ч. = це·пим
| СЕГ.ВР., 2Л., ЕД.Ч. = це·пиш
| СЕГ.ВР., 2Л., МН.Ч. = це·пи·те
| СЕГ.ВР., 3Л., ЕД.Ч. = це·пи
| СЕГ.ВР., 3Л., МН.Ч. = це·пят
| МИН.СВ.ВР., 1Л., ЕД.Ч. = це·пих
| МИН.СВ.ВР., 1Л., МН.Ч. = це·пих·ме
| МИН.СВ.ВР., 2Л., ЕД.Ч. = це·пи
| МИН.СВ.ВР., 2Л., МН.Ч. = це·пих·те
| МИН.СВ.ВР., 3Л., ЕД.Ч. = це·пи
| МИН.СВ.ВР., 3Л., МН.Ч. = це·пи·ха
| МИН.НЕСВ.ВР., 1Л., ЕД.Ч. = це·пех
| МИН.НЕСВ.ВР., 1Л., МН.Ч. = це·пех·ме
| МИН.НЕСВ.ВР., 2Л., ЕД.Ч. = це·пе·ше
| МИН.НЕСВ.ВР., 2Л., МН.Ч. = це·пех·те
| МИН.НЕСВ.ВР., 3Л., ЕД.Ч. = це·пе·ше
| МИН.НЕСВ.ВР., 3Л., МН.Ч. = це·пе·ха
| МИН.НЕОПР.ВР., 1Л., ЕД.Ч., М.Р. = цепил съм
| МИН.НЕОПР.ВР., 1Л., ЕД.Ч., Ж.Р. = цепила съм
| МИН.НЕОПР.ВР., 1Л., ЕД.Ч., СР.Р. = цепило съм
| МИН.НЕОПР.ВР., 1Л., МН.Ч. = цепили сме
| МИН.НЕОПР.ВР., 2Л., ЕД.Ч., М.Р. = цепил си
| МИН.НЕОПР.ВР., 2Л., ЕД.Ч., Ж.Р. = цепила си
| МИН.НЕОПР.ВР., 2Л., ЕД.Ч., СР.Р. = цепило си
| МИН.НЕОПР.ВР., 2Л., МН.Ч. = цепили сте
| МИН.НЕОПР.ВР., 3Л., ЕД.Ч., М.Р. = цепил е
| МИН.НЕОПР.ВР., 3Л., ЕД.Ч., Ж.Р. = цепила е
| МИН.НЕОПР.ВР., 3Л., ЕД.Ч., СР.Р. = цепило е
| МИН.НЕОПР.ВР., 3Л., МН.Ч. = цепили са
| МИН.ПРЕД.ВР., 1Л., ЕД.Ч., М.Р. = бях цепил
| МИН.ПРЕД.ВР., 1Л., ЕД.Ч., Ж.Р. = бях цепила
| МИН.ПРЕД.ВР., 1Л., ЕД.Ч., СР.Р. = бях цепило
| МИН.ПРЕД.ВР., 1Л., МН.Ч. = бяхме цепили
| МИН.ПРЕД.ВР., 2Л., ЕД.Ч., М.Р. = беше цепил
| МИН.ПРЕД.ВР., 2Л., ЕД.Ч., Ж.Р. = беше цепила
| МИН.ПРЕД.ВР., 2Л., ЕД.Ч., СР.Р. = беше цепило
| МИН.ПРЕД.ВР., 2Л., МН.Ч. = бяхте цепили
| МИН.ПРЕД.ВР., 3Л., ЕД.Ч., М.Р. = беше цепил
| МИН.ПРЕД.ВР., 3Л., ЕД.Ч., Ж.Р. = беше цепила
| МИН.ПРЕД.ВР., 3Л., ЕД.Ч., СР.Р. = беше цепило
| МИН.ПРЕД.ВР., 3Л., МН.Ч. = бяха цепили
| БЪД.ВР., 1Л., ЕД.Ч. = ще цепя
| БЪД.ВР., 1Л., МН.Ч. = ще цепим
| БЪД.ВР., 2Л., ЕД.Ч. = ще цепиш
| БЪД.ВР., 2Л., МН.Ч. = ще цепите
| БЪД.ВР., 3Л., ЕД.Ч. = ще цепи
| БЪД.ВР., 3Л., МН.Ч. = ще цепят
| БЪД.ПРЕД.ВР., 1Л., ЕД.Ч., М.Р. = ще съм цепил
| БЪД.ПРЕД.ВР., 1Л., ЕД.Ч., Ж.Р. = ще съм цепила
| БЪД.ПРЕД.ВР., 1Л., ЕД.Ч., СР.Р. = ще съм цепило
| БЪД.ПРЕД.ВР., 1Л., МН.Ч. = ще сме цепили
| БЪД.ПРЕД.ВР., 2Л., ЕД.Ч., М.Р. = ще си цепил
| БЪД.ПРЕД.ВР., 2Л., ЕД.Ч., Ж.Р. = ще си цепила
| БЪД.ПРЕД.ВР., 2Л., ЕД.Ч., СР.Р. = ще си цепило
| БЪД.ПРЕД.ВР., 2Л., МН.Ч. = ще сте цепили
| БЪД.ПРЕД.ВР., 3Л., ЕД.Ч., М.Р. = ще е цепил
| БЪД.ПРЕД.ВР., 3Л., ЕД.Ч., Ж.Р. = ще е цепила
| БЪД.ПРЕД.ВР., 3Л., ЕД.Ч., СР.Р. = ще е цепило
| БЪД.ПРЕД.ВР., 3Л., МН.Ч. = ще са цепили
| БЪД.ВР. В МИН., 1Л., ЕД.Ч. = щях да цепя
| БЪД.ВР. В МИН., 1Л., МН.Ч. = щяхме да цепим
| БЪД.ВР. В МИН., 2Л., ЕД.Ч. = щеше да цепиш
| БЪД.ВР. В МИН., 2Л., МН.Ч. = щяхте да цепите
| БЪД.ВР. В МИН., 3Л., ЕД.Ч. = щеше да цепи
| БЪД.ВР. В МИН., 3Л., МН.Ч. = щяха да цепят
| БЪД.ПРЕД.ВР. В МИН., 1Л., ЕД.Ч., М.Р. = щях да съм цепил
| БЪД.ПРЕД.ВР. В МИН., 1Л., ЕД.Ч., Ж.Р. = щях да съм цепила
| БЪД.ПРЕД.ВР. В МИН., 1Л., ЕД.Ч., СР.Р. = щях да съм цепило
| БЪД.ПРЕД.ВР. В МИН., 1Л., МН.Ч. = щяхме да сме цепили
| БЪД.ПРЕД.ВР. В МИН., 2Л., ЕД.Ч., М.Р. = щеше да си цепил
| БЪД.ПРЕД.ВР. В МИН., 2Л., ЕД.Ч., Ж.Р. = щеше да си цепила
| БЪД.ПРЕД.ВР. В МИН., 2Л., ЕД.Ч., СР.Р. = щеше да си цепило
| БЪД.ПРЕД.ВР. В МИН., 2Л., МН.Ч. = щяхте да сте цепили
| БЪД.ПРЕД.ВР. В МИН., 3Л., ЕД.Ч., М.Р. = щеше да е цепил
| БЪД.ПРЕД.ВР. В МИН., 3Л., ЕД.Ч., Ж.Р. = щеше да е цепила
| БЪД.ПРЕД.ВР. В МИН., 3Л., ЕД.Ч., СР.Р. = щеше да е цепило
| БЪД.ПРЕД.ВР. В МИН., 3Л., МН.Ч. = щяха да са цепили
| ПР.НАКЛ., СЕГ.ВР., 1Л., ЕД.Ч., М.Р. = цепел съм
| ПР.НАКЛ., СЕГ.ВР., 1Л., ЕД.Ч., Ж.Р. = цепела съм
| ПР.НАКЛ., СЕГ.ВР., 1Л., ЕД.Ч., СР.Р. = цепело съм
| ПР.НАКЛ., СЕГ.ВР., 1Л., МН.Ч. = цепели сме
| ПР.НАКЛ., СЕГ.ВР., 2Л., ЕД.Ч., М.Р. = цепел си
| ПР.НАКЛ., СЕГ.ВР., 2Л., ЕД.Ч., Ж.Р. = цепела си
| ПР.НАКЛ., СЕГ.ВР., 2Л., ЕД.Ч., СР.Р. = цепело си
| ПР.НАКЛ., СЕГ.ВР., 2Л., МН.Ч. = цепели сте
| ПР.НАКЛ., СЕГ.ВР., 3Л., ЕД.Ч., М.Р. = цепел (е)
| ПР.НАКЛ., СЕГ.ВР., 3Л., ЕД.Ч., Ж.Р. = цепела (е)
| ПР.НАКЛ., СЕГ.ВР., 3Л., ЕД.Ч., СР.Р. = цепело (е)
| ПР.НАКЛ., СЕГ.ВР., 3Л., МН.Ч. = цепели (са)
| ПР.НАКЛ., МИН.СВ.ВР., 1Л., ЕД.Ч., М.Р. = цепил съм
| ПР.НАКЛ., МИН.СВ.ВР., 1Л., ЕД.Ч., Ж.Р. = цепила съм
| ПР.НАКЛ., МИН.СВ.ВР., 1Л., ЕД.Ч., СР.Р. = цепило съм
| ПР.НАКЛ., МИН.СВ.ВР., 1Л., МН.Ч. = цепили сме
| ПР.НАКЛ., МИН.СВ.ВР., 2Л., ЕД.Ч., М.Р. = цепил си
| ПР.НАКЛ., МИН.СВ.ВР., 2Л., ЕД.Ч., Ж.Р. = цепила си
| ПР.НАКЛ., МИН.СВ.ВР., 2Л., ЕД.Ч., СР.Р. = цепило си
| ПР.НАКЛ., МИН.СВ.ВР., 2Л., МН.Ч. = цепили сте
| ПР.НАКЛ., МИН.СВ.ВР., 3Л., ЕД.Ч., М.Р. = цепил (е)
| ПР.НАКЛ., МИН.СВ.ВР., 3Л., ЕД.Ч., Ж.Р. = цепила (е)
| ПР.НАКЛ., МИН.СВ.ВР., 3Л., ЕД.Ч., СР.Р. = цепило (е)
| ПР.НАКЛ., МИН.СВ.ВР., 3Л., МН.Ч. = цепили (са)
| ПР.НАКЛ., МИН.НЕОПР.ВР., 1Л., ЕД.Ч., М.Р. = бил съм цепил
| ПР.НАКЛ., МИН.НЕОПР.ВР., 1Л., ЕД.Ч., Ж.Р. = била съм цепила
| ПР.НАКЛ., МИН.НЕОПР.ВР., 1Л., ЕД.Ч., СР.Р. = било съм цепило
| ПР.НАКЛ., МИН.НЕОПР.ВР., 1Л., МН.Ч. = били сме цепили
| ПР.НАКЛ., МИН.НЕОПР.ВР., 2Л., ЕД.Ч., М.Р. = бил си цепил
| ПР.НАКЛ., МИН.НЕОПР.ВР., 2Л., ЕД.Ч., Ж.Р. = била си цепила
| ПР.НАКЛ., МИН.НЕОПР.ВР., 2Л., ЕД.Ч., СР.Р. = било си цепило
| ПР.НАКЛ., МИН.НЕОПР.ВР., 2Л., МН.Ч. = били сте цепили
| ПР.НАКЛ., МИН.НЕОПР.ВР., 3Л., ЕД.Ч., М.Р. = бил (е) цепил
| ПР.НАКЛ., МИН.НЕОПР.ВР., 3Л., ЕД.Ч., Ж.Р. = била (е) цепила
| ПР.НАКЛ., МИН.НЕОПР.ВР., 3Л., ЕД.Ч., СР.Р. = било (е) цепило
| ПР.НАКЛ., МИН.НЕОПР.ВР., 3Л., МН.Ч. = били (са) цепили
| ПР.НАКЛ., БЪД.ВР., 1Л., ЕД.Ч., М.Р. = щял съм да цепя
| ПР.НАКЛ., БЪД.ВР., 1Л., ЕД.Ч., Ж.Р. = щяла съм да цепя
| ПР.НАКЛ., БЪД.ВР., 1Л., ЕД.Ч., СР.Р. = щяло съм да цепя
| ПР.НАКЛ., БЪД.ВР., 1Л., МН.Ч. = щели сме да цепим
| ПР.НАКЛ., БЪД.ВР., 2Л., ЕД.Ч., М.Р. = щял си да цепиш
| ПР.НАКЛ., БЪД.ВР., 2Л., ЕД.Ч., Ж.Р. = щяла си да цепиш
| ПР.НАКЛ., БЪД.ВР., 2Л., ЕД.Ч., СР.Р. = щяло си да цепиш
| ПР.НАКЛ., БЪД.ВР., 2Л., МН.Ч. = щели сте да цепите
| ПР.НАКЛ., БЪД.ВР., 3Л., ЕД.Ч., М.Р. = щял (е) да цепи
| ПР.НАКЛ., БЪД.ВР., 3Л., ЕД.Ч., Ж.Р. = щяла (е) да цепи
| ПР.НАКЛ., БЪД.ВР., 3Л., ЕД.Ч., СР.Р. = щяло (е) да цепи
| ПР.НАКЛ., БЪД.ВР., 3Л., МН.Ч. = щели (са) да цепят
| ПР.НАКЛ., БЪД.ПРЕД.ВР., 1Л., ЕД.Ч., М.Р. = щял съм да съм цепил
| ПР.НАКЛ., БЪД.ПРЕД.ВР., 1Л., ЕД.Ч., Ж.Р. = щяла съм да съм цепила
| ПР.НАКЛ., БЪД.ПРЕД.ВР., 1Л., ЕД.Ч., СР.Р. = щяло съм да съм цепило
| ПР.НАКЛ., БЪД.ПРЕД.ВР., 1Л., МН.Ч. = щели сме да сме цепили
| ПР.НАКЛ., БЪД.ПРЕД.ВР., 2Л., ЕД.Ч., М.Р. = щял си да си цепил
| ПР.НАКЛ., БЪД.ПРЕД.ВР., 2Л., ЕД.Ч., Ж.Р. = щяла си да си цепила
| ПР.НАКЛ., БЪД.ПРЕД.ВР., 2Л., ЕД.Ч., СР.Р. = щяло си да си цепило
| ПР.НАКЛ., БЪД.ПРЕД.ВР., 2Л., МН.Ч. = щели сте да сте цепили
| ПР.НАКЛ., БЪД.ПРЕД.ВР., 3Л., ЕД.Ч., М.Р. = щял (е) да е цепил
| ПР.НАКЛ., БЪД.ПРЕД.ВР., 3Л., ЕД.Ч., Ж.Р. = щяла (е) да е цепила
| ПР.НАКЛ., БЪД.ПРЕД.ВР., 3Л., ЕД.Ч., СР.Р. = щяло (е) да е цепило
| ПР.НАКЛ., БЪД.ПРЕД.ВР., 3Л., МН.Ч. = щели (са) да са цепили
| УСЛОВНО НАКЛОНЕНИЕ, 1Л., ЕД.Ч., М.Р. = бих цепил
| УСЛОВНО НАКЛОНЕНИЕ, 1Л., ЕД.Ч., Ж.Р. = бих цепила
| УСЛОВНО НАКЛОНЕНИЕ, 1Л., ЕД.Ч., СР.Р. = бих цепило
| УСЛОВНО НАКЛОНЕНИЕ, 1Л., МН.Ч. = бихме цепили
| УСЛОВНО НАКЛОНЕНИЕ, 2Л., ЕД.Ч., М.Р. = би цепил
| УСЛОВНО НАКЛОНЕНИЕ, 2Л., ЕД.Ч., Ж.Р. = би цепила
| УСЛОВНО НАКЛОНЕНИЕ, 2Л., ЕД.Ч., СР.Р. = би цепило
| УСЛОВНО НАКЛОНЕНИЕ, 2Л., МН.Ч. = бихте цепили
| УСЛОВНО НАКЛОНЕНИЕ, 3Л., ЕД.Ч., М.Р. = би цепил
| УСЛОВНО НАКЛОНЕНИЕ, 3Л., ЕД.Ч., Ж.Р. = би цепила
| УСЛОВНО НАКЛОНЕНИЕ, 3Л., ЕД.Ч., СР.Р. = би цепило
| УСЛОВНО НАКЛОНЕНИЕ, 3Л., МН.Ч. = биха цепили
| ПОВЕЛИТЕЛНО НАКЛОНЕНИЕ, ЕД.Ч. = це·пи
| ПОВЕЛИТЕЛНО НАКЛОНЕНИЕ, МН.Ч. = це·пе·те
| МИН.СТРАД.ПРИЧ. М.Р. = це·пен
| МИН.СТРАД.ПРИЧ. М.Р. НЕПЪЛЕН ЧЛЕН = це·пе·ния
| МИН.СТРАД.ПРИЧ. М.Р. ПЪЛЕН ЧЛЕН = це·пе·ни·ят
| МИН.СТРАД.ПРИЧ. Ж.Р. = це·пе·на
| МИН.СТРАД.ПРИЧ. Ж.Р. ЧЛЕН = це·пе·на·та
| МИН.СТРАД.ПРИЧ. СР.Р. = це·пе·но
| МИН.СТРАД.ПРИЧ. СР.Р. ЧЛЕН = це·пе·но·то
| МИН.СТРАД.ПРИЧ. МН.Ч. = це·пе·ни
| МИН.СТРАД.ПРИЧ. МН.Ч. ЧЛЕН = це·пе·ни·те
| МИН.ДЕЯТ.СВ.ПРИЧ. М.Р. = це·пил
| МИН.ДЕЯТ.СВ.ПРИЧ. М.Р. НЕПЪЛЕН ЧЛЕН = це·пи·лия
| МИН.ДЕЯТ.СВ.ПРИЧ. М.Р. ПЪЛЕН ЧЛЕН = це·пи·ли·ят
| МИН.ДЕЯТ.СВ.ПРИЧ. Ж.Р. = це·пи·ла
| МИН.ДЕЯТ.СВ.ПРИЧ. Ж.Р. ЧЛЕН = це·пи·ла·та
| МИН.ДЕЯТ.СВ.ПРИЧ. СР.Р. = це·пи·ло
| МИН.ДЕЯТ.СВ.ПРИЧ. СР.Р. ЧЛЕН = це·пи·ло·то
| МИН.ДЕЯТ.СВ.ПРИЧ. МН.Ч. = це·пи·ли
| МИН.ДЕЯТ.СВ.ПРИЧ. МН.Ч. ЧЛЕН = це·пи·ли·те
| МИН.ДЕЯТ.НЕСВ.ПРИЧ. М.Р. = це·пел
| МИН.ДЕЯТ.НЕСВ.ПРИЧ. М.Р. НЕПЪЛЕН ЧЛЕН = це·пе·лия
| МИН.ДЕЯТ.НЕСВ.ПРИЧ. М.Р. ПЪЛЕН ЧЛЕН = це·пе·ли·ят
| МИН.ДЕЯТ.НЕСВ.ПРИЧ. Ж.Р. = це·пе·ла
| МИН.ДЕЯТ.НЕСВ.ПРИЧ. Ж.Р. ЧЛЕН = це·пе·ла·та
| МИН.ДЕЯТ.НЕСВ.ПРИЧ. СР.Р. = це·пе·ло
| МИН.ДЕЯТ.НЕСВ.ПРИЧ. СР.Р. ЧЛЕН = це·пе·ло·то
| МИН.ДЕЯТ.НЕСВ.ПРИЧ. МН.Ч. = це·пе·ли
| МИН.ДЕЯТ.НЕСВ.ПРИЧ. МН.Ч. ЧЛЕН = це·пе·ли·те
| СЕГ.ДЕЯТ.ПРИЧ. М.Р. = це·пещ
| СЕГ.ДЕЯТ.ПРИЧ. М.Р. НЕПЪЛЕН ЧЛЕН = це·пе·щия
| СЕГ.ДЕЯТ.ПРИЧ. М.Р. ПЪЛЕН ЧЛЕН = це·пе·щи·ят
| СЕГ.ДЕЯТ.ПРИЧ. Ж.Р. = це·пе·ща
| СЕГ.ДЕЯТ.ПРИЧ. Ж.Р. ЧЛЕН = це·пе·ща·та
| СЕГ.ДЕЯТ.ПРИЧ. СР.Р. = це·пе·що
| СЕГ.ДЕЯТ.ПРИЧ. СР.Р. ЧЛЕН = це·пе·що·то
| СЕГ.ДЕЯТ.ПРИЧ. МН.Ч. = це·пе·щи
| СЕГ.ДЕЯТ.ПРИЧ. МН.Ч. ЧЛЕН = це·пе·щи·те
| ДЕЕПРИЧАСТИЕ = це·пей·ки
| СКРИТИ ПРЕПРАТКИ = 
[[цепя]],
[[цепиш]],
[[цепи]],
[[цепим]],
[[цепите]],
[[цепят]],
[[цепих]],
[[цепихме]],
[[цепихте]],
[[цепиха]],
[[цепех]],
[[цепеше]],
[[цепехме]],
[[цепехте]],
[[цепеха]],
[[цепете]],
[[цепил]],
[[цепилия]],
[[цепилият]],
[[цепила]],
[[цепилата]],
[[цепило]],
[[цепилото]],
[[цепили]],
[[цепилите]],
[[цепел]],
[[цепелия]],
[[цепелият]],
[[цепела]],
[[цепелата]],
[[цепело]],
[[цепелото]],
[[цепели]],
[[цепелите]],
[[цепен]],
[[цепения]],
[[цепеният]],
[[цепена]],
[[цепената]],
[[цепено]],
[[цепеното]],
[[цепени]],
[[цепените]],
[[цепещ]],
[[цепещия]],
[[цепещият]],
[[цепеща]],
[[цепещата]],
[[цепещо]],
[[цепещото]],
[[цепещи]],
[[цепещите]],
[[цепейки]],
[[цепил съм]],
[[цепила съм]],
[[цепило съм]],
[[цепили сме]],
[[цепил си]],
[[цепила си]],
[[цепило си]],
[[цепили сте]],
[[цепил е]],
[[цепила е]],
[[цепило е]],
[[цепили са]],
[[бях цепил]],
[[бях цепила]],
[[бях цепило]],
[[бяхме цепили]],
[[беше цепил]],
[[беше цепила]],
[[беше цепило]],
[[бяхте цепили]],
[[бяха цепили]],
[[ще цепя]],
[[ще цепим]],
[[ще цепиш]],
[[ще цепите]],
[[ще цепи]],
[[ще цепят]],
[[ще съм цепил]],
[[ще съм цепила]],
[[ще съм цепило]],
[[ще сме цепили]],
[[ще си цепил]],
[[ще си цепила]],
[[ще си цепило]],
[[ще сте цепили]],
[[ще е цепил]],
[[ще е цепила]],
[[ще е цепило]],
[[ще са цепили]],
[[щях да цепя]],
[[щяхме да цепим]],
[[щеше да цепиш]],
[[щяхте да цепите]],
[[щеше да цепи]],
[[щяха да цепят]],
[[щях да съм цепил]],
[[щях да съм цепила]],
[[щях да съм цепило]],
[[щяхме да сме цепили]],
[[щеше да си цепил]],
[[щеше да си цепила]],
[[щеше да си цепило]],
[[щяхте да сте цепили]],
[[щеше да е цепил]],
[[щеше да е цепила]],
[[щеше да е цепило]],
[[щяха да са цепили]],
[[цепел съм]],
[[цепела съм]],
[[цепело съм]],
[[цепели сме]],
[[цепел си]],
[[цепела си]],
[[цепело си]],
[[цепели сте]],
[[цепел е]],
[[цепела е]],
[[цепело е]],
[[цепели са]],
[[бил съм цепил]],
[[била съм цепила]],
[[било съм цепило]],
[[били сме цепили]],
[[бил си цепил]],
[[била си цепила]],
[[било си цепило]],
[[били сте цепили]],
[[бил е цепил]],
[[била е цепила]],
[[било е цепило]],
[[били са цепили]],
[[щял съм да цепя]],
[[щяла съм да цепя]],
[[щяло съм да цепя]],
[[щели сме да цепим]],
[[щял си да цепиш]],
[[щяла си да цепиш]],
[[щяло си да цепиш]],
[[щели сте да цепите]],
[[щял да цепи]],
[[щяла да цепи]],
[[щяло да цепи]],
[[щели да цепят]],
[[щял е да цепи]],
[[щяла е да цепи]],
[[щяло е да цепи]],
[[щели са да цепят]],
[[щял съм да съм цепил]],
[[щяла съм да съм цепила]],
[[щяло съм да съм цепило]],
[[щели сме да сме цепили]],
[[щял си да си цепил]],
[[щяла си да си цепила]],
[[щяло си да си цепило]],
[[щели сте да сте цепили]],
[[щял да е цепил]],
[[щяла да е цепила]],
[[щяло да е цепило]],
[[щели да са цепили]],
[[щял е да е цепил]],
[[щяла е да е цепила]],
[[щяло е да е цепило]],
[[щели са да са цепили]],
[[бих цепил]],
[[бих цепила]],
[[бих цепило]],
[[бихме цепили]],
[[би цепил]],
[[би цепила]],
[[би цепило]],
[[бихте цепили]],
[[биха цепили]],
}}</text>
      <sha1>s6vhk7k6taw140n188wxqpt7o61xiz6</sha1>
    </revision>
  </page>
  <page>
    <title>Шаблон:Словоформи/церемоня</title>
    <ns>10</ns>
    <id>458478</id>
    <revision>
      <id>490460</id>
      <timestamp>2005-05-08T10:23:38Z</timestamp>
      <contributor>
        <username>Bgbot</username>
        <id>83</id>
      </contributor>
      <comment>Борислав: Шаблон със словоформи</comment>
      <model>wikitext</model>
      <format>text/x-wiki</format>
      <text bytes="22038" xml:space="preserve">{{Шаблон:Словоформи/Глагол|
  ОСНОВНА ФОРМА = церемоня
| СЕГ.ВР., 1Л., ЕД.Ч. = це·ре·мо·ня
| СЕГ.ВР., 1Л., МН.Ч. = це·ре·мо·ним
| СЕГ.ВР., 2Л., ЕД.Ч. = це·ре·мо·ниш
| СЕГ.ВР., 2Л., МН.Ч. = це·ре·мо·ни·те
| СЕГ.ВР., 3Л., ЕД.Ч. = це·ре·мо·ни
| СЕГ.ВР., 3Л., МН.Ч. = це·ре·мо·нят
| МИН.СВ.ВР., 1Л., ЕД.Ч. = це·ре·мо·них
| МИН.СВ.ВР., 1Л., МН.Ч. = це·ре·мо·них·ме
| МИН.СВ.ВР., 2Л., ЕД.Ч. = це·ре·мо·ни
| МИН.СВ.ВР., 2Л., МН.Ч. = це·ре·мо·них·те
| МИН.СВ.ВР., 3Л., ЕД.Ч. = це·ре·мо·ни
| МИН.СВ.ВР., 3Л., МН.Ч. = це·ре·мо·ни·ха
| МИН.НЕСВ.ВР., 1Л., ЕД.Ч. = це·ре·мо·нях
| МИН.НЕСВ.ВР., 1Л., МН.Ч. = це·ре·мо·нях·ме
| МИН.НЕСВ.ВР., 2Л., ЕД.Ч. = це·ре·мо·не·ше
| МИН.НЕСВ.ВР., 2Л., МН.Ч. = це·ре·мо·нях·те
| МИН.НЕСВ.ВР., 3Л., ЕД.Ч. = це·ре·мо·не·ше
| МИН.НЕСВ.ВР., 3Л., МН.Ч. = це·ре·мо·ня·ха
| МИН.НЕОПР.ВР., 1Л., ЕД.Ч., М.Р. = церемонил съм
| МИН.НЕОПР.ВР., 1Л., ЕД.Ч., Ж.Р. = церемонила съм
| МИН.НЕОПР.ВР., 1Л., ЕД.Ч., СР.Р. = церемонило съм
| МИН.НЕОПР.ВР., 1Л., МН.Ч. = церемонили сме
| МИН.НЕОПР.ВР., 2Л., ЕД.Ч., М.Р. = церемонил си
| МИН.НЕОПР.ВР., 2Л., ЕД.Ч., Ж.Р. = церемонила си
| МИН.НЕОПР.ВР., 2Л., ЕД.Ч., СР.Р. = церемонило си
| МИН.НЕОПР.ВР., 2Л., МН.Ч. = церемонили сте
| МИН.НЕОПР.ВР., 3Л., ЕД.Ч., М.Р. = церемонил е
| МИН.НЕОПР.ВР., 3Л., ЕД.Ч., Ж.Р. = церемонила е
| МИН.НЕОПР.ВР., 3Л., ЕД.Ч., СР.Р. = церемонило е
| МИН.НЕОПР.ВР., 3Л., МН.Ч. = церемонили са
| МИН.ПРЕД.ВР., 1Л., ЕД.Ч., М.Р. = бях церемонил
| МИН.ПРЕД.ВР., 1Л., ЕД.Ч., Ж.Р. = бях церемонила
| МИН.ПРЕД.ВР., 1Л., ЕД.Ч., СР.Р. = бях церемонило
| МИН.ПРЕД.ВР., 1Л., МН.Ч. = бяхме церемонили
| МИН.ПРЕД.ВР., 2Л., ЕД.Ч., М.Р. = беше церемонил
| МИН.ПРЕД.ВР., 2Л., ЕД.Ч., Ж.Р. = беше церемонила
| МИН.ПРЕД.ВР., 2Л., ЕД.Ч., СР.Р. = беше церемонило
| МИН.ПРЕД.ВР., 2Л., МН.Ч. = бяхте церемонили
| МИН.ПРЕД.ВР., 3Л., ЕД.Ч., М.Р. = беше церемонил
| МИН.ПРЕД.ВР., 3Л., ЕД.Ч., Ж.Р. = беше церемонила
| МИН.ПРЕД.ВР., 3Л., ЕД.Ч., СР.Р. = беше церемонило
| МИН.ПРЕД.ВР., 3Л., МН.Ч. = бяха церемонили
| БЪД.ВР., 1Л., ЕД.Ч. = ще церемоня
| БЪД.ВР., 1Л., МН.Ч. = ще церемоним
| БЪД.ВР., 2Л., ЕД.Ч. = ще церемониш
| БЪД.ВР., 2Л., МН.Ч. = ще церемоните
| БЪД.ВР., 3Л., ЕД.Ч. = ще церемони
| БЪД.ВР., 3Л., МН.Ч. = ще церемонят
| БЪД.ПРЕД.ВР., 1Л., ЕД.Ч., М.Р. = ще съм церемонил
| БЪД.ПРЕД.ВР., 1Л., ЕД.Ч., Ж.Р. = ще съм церемонила
| БЪД.ПРЕД.ВР., 1Л., ЕД.Ч., СР.Р. = ще съм церемонило
| БЪД.ПРЕД.ВР., 1Л., МН.Ч. = ще сме церемонили
| БЪД.ПРЕД.ВР., 2Л., ЕД.Ч., М.Р. = ще си церемонил
| БЪД.ПРЕД.ВР., 2Л., ЕД.Ч., Ж.Р. = ще си церемонила
| БЪД.ПРЕД.ВР., 2Л., ЕД.Ч., СР.Р. = ще си церемонило
| БЪД.ПРЕД.ВР., 2Л., МН.Ч. = ще сте церемонили
| БЪД.ПРЕД.ВР., 3Л., ЕД.Ч., М.Р. = ще е церемонил
| БЪД.ПРЕД.ВР., 3Л., ЕД.Ч., Ж.Р. = ще е церемонила
| БЪД.ПРЕД.ВР., 3Л., ЕД.Ч., СР.Р. = ще е церемонило
| БЪД.ПРЕД.ВР., 3Л., МН.Ч. = ще са церемонили
| БЪД.ВР. В МИН., 1Л., ЕД.Ч. = щях да церемоня
| БЪД.ВР. В МИН., 1Л., МН.Ч. = щяхме да церемоним
| БЪД.ВР. В МИН., 2Л., ЕД.Ч. = щеше да церемониш
| БЪД.ВР. В МИН., 2Л., МН.Ч. = щяхте да церемоните
| БЪД.ВР. В МИН., 3Л., ЕД.Ч. = щеше да церемони
| БЪД.ВР. В МИН., 3Л., МН.Ч. = щяха да церемонят
| БЪД.ПРЕД.ВР. В МИН., 1Л., ЕД.Ч., М.Р. = щях да съм церемонил
| БЪД.ПРЕД.ВР. В МИН., 1Л., ЕД.Ч., Ж.Р. = щях да съм церемонила
| БЪД.ПРЕД.ВР. В МИН., 1Л., ЕД.Ч., СР.Р. = щях да съм церемонило
| БЪД.ПРЕД.ВР. В МИН., 1Л., МН.Ч. = щяхме да сме церемонили
| БЪД.ПРЕД.ВР. В МИН., 2Л., ЕД.Ч., М.Р. = щеше да си церемонил
| БЪД.ПРЕД.ВР. В МИН., 2Л., ЕД.Ч., Ж.Р. = щеше да си церемонила
| БЪД.ПРЕД.ВР. В МИН., 2Л., ЕД.Ч., СР.Р. = щеше да си церемонило
| БЪД.ПРЕД.ВР. В МИН., 2Л., МН.Ч. = щяхте да сте церемонили
| БЪД.ПРЕД.ВР. В МИН., 3Л., ЕД.Ч., М.Р. = щеше да е церемонил
| БЪД.ПРЕД.ВР. В МИН., 3Л., ЕД.Ч., Ж.Р. = щеше да е церемонила
| БЪД.ПРЕД.ВР. В МИН., 3Л., ЕД.Ч., СР.Р. = щеше да е церемонило
| БЪД.ПРЕД.ВР. В МИН., 3Л., МН.Ч. = щяха да са церемонили
| ПР.НАКЛ., СЕГ.ВР., 1Л., ЕД.Ч., М.Р. = церемонял съм
| ПР.НАКЛ., СЕГ.ВР., 1Л., ЕД.Ч., Ж.Р. = церемоняла съм
| ПР.НАКЛ., СЕГ.ВР., 1Л., ЕД.Ч., СР.Р. = церемоняло съм
| ПР.НАКЛ., СЕГ.ВР., 1Л., МН.Ч. = церемонели сме
| ПР.НАКЛ., СЕГ.ВР., 2Л., ЕД.Ч., М.Р. = церемонял си
| ПР.НАКЛ., СЕГ.ВР., 2Л., ЕД.Ч., Ж.Р. = церемоняла си
| ПР.НАКЛ., СЕГ.ВР., 2Л., ЕД.Ч., СР.Р. = церемоняло си
| ПР.НАКЛ., СЕГ.ВР., 2Л., МН.Ч. = церемонели сте
| ПР.НАКЛ., СЕГ.ВР., 3Л., ЕД.Ч., М.Р. = церемонял (е)
| ПР.НАКЛ., СЕГ.ВР., 3Л., ЕД.Ч., Ж.Р. = церемоняла (е)
| ПР.НАКЛ., СЕГ.ВР., 3Л., ЕД.Ч., СР.Р. = церемоняло (е)
| ПР.НАКЛ., СЕГ.ВР., 3Л., МН.Ч. = церемонели (са)
| ПР.НАКЛ., МИН.СВ.ВР., 1Л., ЕД.Ч., М.Р. = церемонил съм
| ПР.НАКЛ., МИН.СВ.ВР., 1Л., ЕД.Ч., Ж.Р. = церемонила съм
| ПР.НАКЛ., МИН.СВ.ВР., 1Л., ЕД.Ч., СР.Р. = церемонило съм
| ПР.НАКЛ., МИН.СВ.ВР., 1Л., МН.Ч. = церемонили сме
| ПР.НАКЛ., МИН.СВ.ВР., 2Л., ЕД.Ч., М.Р. = церемонил си
| ПР.НАКЛ., МИН.СВ.ВР., 2Л., ЕД.Ч., Ж.Р. = церемонила си
| ПР.НАКЛ., МИН.СВ.ВР., 2Л., ЕД.Ч., СР.Р. = церемонило си
| ПР.НАКЛ., МИН.СВ.ВР., 2Л., МН.Ч. = церемонили сте
| ПР.НАКЛ., МИН.СВ.ВР., 3Л., ЕД.Ч., М.Р. = церемонил (е)
| ПР.НАКЛ., МИН.СВ.ВР., 3Л., ЕД.Ч., Ж.Р. = церемонила (е)
| ПР.НАКЛ., МИН.СВ.ВР., 3Л., ЕД.Ч., СР.Р. = церемонило (е)
| ПР.НАКЛ., МИН.СВ.ВР., 3Л., МН.Ч. = церемонили (са)
| ПР.НАКЛ., МИН.НЕОПР.ВР., 1Л., ЕД.Ч., М.Р. = бил съм церемонил
| ПР.НАКЛ., МИН.НЕОПР.ВР., 1Л., ЕД.Ч., Ж.Р. = била съм церемонила
| ПР.НАКЛ., МИН.НЕОПР.ВР., 1Л., ЕД.Ч., СР.Р. = било съм церемонило
| ПР.НАКЛ., МИН.НЕОПР.ВР., 1Л., МН.Ч. = били сме церемонили
| ПР.НАКЛ., МИН.НЕОПР.ВР., 2Л., ЕД.Ч., М.Р. = бил си церемонил
| ПР.НАКЛ., МИН.НЕОПР.ВР., 2Л., ЕД.Ч., Ж.Р. = била си церемонила
| ПР.НАКЛ., МИН.НЕОПР.ВР., 2Л., ЕД.Ч., СР.Р. = било си церемонило
| ПР.НАКЛ., МИН.НЕОПР.ВР., 2Л., МН.Ч. = били сте церемонили
| ПР.НАКЛ., МИН.НЕОПР.ВР., 3Л., ЕД.Ч., М.Р. = бил (е) церемонил
| ПР.НАКЛ., МИН.НЕОПР.ВР., 3Л., ЕД.Ч., Ж.Р. = била (е) церемонила
| ПР.НАКЛ., МИН.НЕОПР.ВР., 3Л., ЕД.Ч., СР.Р. = било (е) церемонило
| ПР.НАКЛ., МИН.НЕОПР.ВР., 3Л., МН.Ч. = били (са) церемонили
| ПР.НАКЛ., БЪД.ВР., 1Л., ЕД.Ч., М.Р. = щял съм да церемоня
| ПР.НАКЛ., БЪД.ВР., 1Л., ЕД.Ч., Ж.Р. = щяла съм да церемоня
| ПР.НАКЛ., БЪД.ВР., 1Л., ЕД.Ч., СР.Р. = щяло съм да церемоня
| ПР.НАКЛ., БЪД.ВР., 1Л., МН.Ч. = щели сме да церемоним
| ПР.НАКЛ., БЪД.ВР., 2Л., ЕД.Ч., М.Р. = щял си да церемониш
| ПР.НАКЛ., БЪД.ВР., 2Л., ЕД.Ч., Ж.Р. = щяла си да церемониш
| ПР.НАКЛ., БЪД.ВР., 2Л., ЕД.Ч., СР.Р. = щяло си да церемониш
| ПР.НАКЛ., БЪД.ВР., 2Л., МН.Ч. = щели сте да церемоните
| ПР.НАКЛ., БЪД.ВР., 3Л., ЕД.Ч., М.Р. = щял (е) да церемони
| ПР.НАКЛ., БЪД.ВР., 3Л., ЕД.Ч., Ж.Р. = щяла (е) да церемони
| ПР.НАКЛ., БЪД.ВР., 3Л., ЕД.Ч., СР.Р. = щяло (е) да церемони
| ПР.НАКЛ., БЪД.ВР., 3Л., МН.Ч. = щели (са) да церемонят
| ПР.НАКЛ., БЪД.ПРЕД.ВР., 1Л., ЕД.Ч., М.Р. = щял съм да съм церемонил
| ПР.НАКЛ., БЪД.ПРЕД.ВР., 1Л., ЕД.Ч., Ж.Р. = щяла съм да съм церемонила
| ПР.НАКЛ., БЪД.ПРЕД.ВР., 1Л., ЕД.Ч., СР.Р. = щяло съм да съм церемонило
| ПР.НАКЛ., БЪД.ПРЕД.ВР., 1Л., МН.Ч. = щели сме да сме церемонили
| ПР.НАКЛ., БЪД.ПРЕД.ВР., 2Л., ЕД.Ч., М.Р. = щял си да си церемонил
| ПР.НАКЛ., БЪД.ПРЕД.ВР., 2Л., ЕД.Ч., Ж.Р. = щяла си да си церемонила
| ПР.НАКЛ., БЪД.ПРЕД.ВР., 2Л., ЕД.Ч., СР.Р. = щяло си да си церемонило
| ПР.НАКЛ., БЪД.ПРЕД.ВР., 2Л., МН.Ч. = щели сте да сте церемонили
| ПР.НАКЛ., БЪД.ПРЕД.ВР., 3Л., ЕД.Ч., М.Р. = щял (е) да е церемонил
| ПР.НАКЛ., БЪД.ПРЕД.ВР., 3Л., ЕД.Ч., Ж.Р. = щяла (е) да е церемонила
| ПР.НАКЛ., БЪД.ПРЕД.ВР., 3Л., ЕД.Ч., СР.Р. = щяло (е) да е церемонило
| ПР.НАКЛ., БЪД.ПРЕД.ВР., 3Л., МН.Ч. = щели (са) да са церемонили
| УСЛОВНО НАКЛОНЕНИЕ, 1Л., ЕД.Ч., М.Р. = бих церемонил
| УСЛОВНО НАКЛОНЕНИЕ, 1Л., ЕД.Ч., Ж.Р. = бих церемонила
| УСЛОВНО НАКЛОНЕНИЕ, 1Л., ЕД.Ч., СР.Р. = бих церемонило
| УСЛОВНО НАКЛОНЕНИЕ, 1Л., МН.Ч. = бихме церемонили
| УСЛОВНО НАКЛОНЕНИЕ, 2Л., ЕД.Ч., М.Р. = би церемонил
| УСЛОВНО НАКЛОНЕНИЕ, 2Л., ЕД.Ч., Ж.Р. = би церемонила
| УСЛОВНО НАКЛОНЕНИЕ, 2Л., ЕД.Ч., СР.Р. = би церемонило
| УСЛОВНО НАКЛОНЕНИЕ, 2Л., МН.Ч. = бихте церемонили
| УСЛОВНО НАКЛОНЕНИЕ, 3Л., ЕД.Ч., М.Р. = би церемонил
| УСЛОВНО НАКЛОНЕНИЕ, 3Л., ЕД.Ч., Ж.Р. = би церемонила
| УСЛОВНО НАКЛОНЕНИЕ, 3Л., ЕД.Ч., СР.Р. = би церемонило
| УСЛОВНО НАКЛОНЕНИЕ, 3Л., МН.Ч. = биха церемонили
| ПОВЕЛИТЕЛНО НАКЛОНЕНИЕ, ЕД.Ч. = це·ре·мо·ни
| ПОВЕЛИТЕЛНО НАКЛОНЕНИЕ, МН.Ч. = це·ре·мо·не·те
| МИН.СТРАД.ПРИЧ. М.Р. = це·ре·мо·нен
| МИН.СТРАД.ПРИЧ. М.Р. НЕПЪЛЕН ЧЛЕН = це·ре·мо·не·ния
| МИН.СТРАД.ПРИЧ. М.Р. ПЪЛЕН ЧЛЕН = це·ре·мо·не·ни·ят
| МИН.СТРАД.ПРИЧ. Ж.Р. = це·ре·мо·не·на
| МИН.СТРАД.ПРИЧ. Ж.Р. ЧЛЕН = це·ре·мо·не·на·та
| МИН.СТРАД.ПРИЧ. СР.Р. = це·ре·мо·не·но
| МИН.СТРАД.ПРИЧ. СР.Р. ЧЛЕН = це·ре·мо·не·но·то
| МИН.СТРАД.ПРИЧ. МН.Ч. = це·ре·мо·не·ни
| МИН.СТРАД.ПРИЧ. МН.Ч. ЧЛЕН = це·ре·мо·не·ни·те
| МИН.ДЕЯТ.СВ.ПРИЧ. М.Р. = це·ре·мо·нил
| МИН.ДЕЯТ.СВ.ПРИЧ. М.Р. НЕПЪЛЕН ЧЛЕН = це·ре·мо·ни·лия
| МИН.ДЕЯТ.СВ.ПРИЧ. М.Р. ПЪЛЕН ЧЛЕН = це·ре·мо·ни·ли·ят
| МИН.ДЕЯТ.СВ.ПРИЧ. Ж.Р. = це·ре·мо·ни·ла
| МИН.ДЕЯТ.СВ.ПРИЧ. Ж.Р. ЧЛЕН = це·ре·мо·ни·ла·та
| МИН.ДЕЯТ.СВ.ПРИЧ. СР.Р. = це·ре·мо·ни·ло
| МИН.ДЕЯТ.СВ.ПРИЧ. СР.Р. ЧЛЕН = це·ре·мо·ни·ло·то
| МИН.ДЕЯТ.СВ.ПРИЧ. МН.Ч. = це·ре·мо·ни·ли
| МИН.ДЕЯТ.СВ.ПРИЧ. МН.Ч. ЧЛЕН = це·ре·мо·ни·ли·те
| МИН.ДЕЯТ.НЕСВ.ПРИЧ. М.Р. = це·ре·мо·нял
| МИН.ДЕЯТ.НЕСВ.ПРИЧ. М.Р. НЕПЪЛЕН ЧЛЕН = це·ре·мо·ня·лия
| МИН.ДЕЯТ.НЕСВ.ПРИЧ. М.Р. ПЪЛЕН ЧЛЕН = це·ре·мо·ня·ли·ят
| МИН.ДЕЯТ.НЕСВ.ПРИЧ. Ж.Р. = це·ре·мо·ня·ла
| МИН.ДЕЯТ.НЕСВ.ПРИЧ. Ж.Р. ЧЛЕН = це·ре·мо·ня·ла·та
| МИН.ДЕЯТ.НЕСВ.ПРИЧ. СР.Р. = це·ре·мо·ня·ло
| МИН.ДЕЯТ.НЕСВ.ПРИЧ. СР.Р. ЧЛЕН = це·ре·мо·ня·ло·то
| МИН.ДЕЯТ.НЕСВ.ПРИЧ. МН.Ч. = це·ре·мо·не·ли
| МИН.ДЕЯТ.НЕСВ.ПРИЧ. МН.Ч. ЧЛЕН = це·ре·мо·не·ли·те
| СЕГ.ДЕЯТ.ПРИЧ. М.Р. = це·ре·мо·нящ
| СЕГ.ДЕЯТ.ПРИЧ. М.Р. НЕПЪЛЕН ЧЛЕН = це·ре·мо·ня·щия
| СЕГ.ДЕЯТ.ПРИЧ. М.Р. ПЪЛЕН ЧЛЕН = це·ре·мо·ня·щи·ят
| СЕГ.ДЕЯТ.ПРИЧ. Ж.Р. = це·ре·мо·ня·ща
| СЕГ.ДЕЯТ.ПРИЧ. Ж.Р. ЧЛЕН = це·ре·мо·ня·ща·та
| СЕГ.ДЕЯТ.ПРИЧ. СР.Р. = це·ре·мо·ня·що
| СЕГ.ДЕЯТ.ПРИЧ. СР.Р. ЧЛЕН = це·ре·мо·ня·що·то
| СЕГ.ДЕЯТ.ПРИЧ. МН.Ч. = це·ре·мо·ня·щи
| СЕГ.ДЕЯТ.ПРИЧ. МН.Ч. ЧЛЕН = це·ре·мо·ня·щи·те
| ДЕЕПРИЧАСТИЕ = це·ре·мо·ней·ки
| СКРИТИ ПРЕПРАТКИ = 
[[церемоня]],
[[церемониш]],
[[церемони]],
[[церемоним]],
[[церемоните]],
[[церемонят]],
[[церемоних]],
[[церемонихме]],
[[церемонихте]],
[[церемониха]],
[[церемонях]],
[[церемонеше]],
[[церемоняхме]],
[[церемоняхте]],
[[церемоняха]],
[[церемонете]],
[[церемонил]],
[[церемонилия]],
[[церемонилият]],
[[церемонила]],
[[церемонилата]],
[[церемонило]],
[[церемонилото]],
[[церемонили]],
[[церемонилите]],
[[церемонял]],
[[церемонялия]],
[[церемонялият]],
[[церемоняла]],
[[церемонялата]],
[[церемоняло]],
[[церемонялото]],
[[церемонели]],
[[церемонелите]],
[[церемонен]],
[[церемонения]],
[[церемоненият]],
[[церемонена]],
[[церемонената]],
[[церемонено]],
[[церемоненото]],
[[церемонени]],
[[церемонените]],
[[церемонящ]],
[[церемонящия]],
[[церемонящият]],
[[церемоняща]],
[[церемонящата]],
[[церемонящо]],
[[церемонящото]],
[[церемонящи]],
[[церемонящите]],
[[церемонейки]],
[[церемонил съм]],
[[церемонила съм]],
[[церемонило съм]],
[[церемонили сме]],
[[церемонил си]],
[[церемонила си]],
[[церемонило си]],
[[церемонили сте]],
[[церемонил е]],
[[церемонила е]],
[[церемонило е]],
[[церемонили са]],
[[бях церемонил]],
[[бях церемонила]],
[[бях церемонило]],
[[бяхме церемонили]],
[[беше церемонил]],
[[беше церемонила]],
[[беше церемонило]],
[[бяхте церемонили]],
[[бяха церемонили]],
[[ще церемоня]],
[[ще церемоним]],
[[ще церемониш]],
[[ще церемоните]],
[[ще церемони]],
[[ще церемонят]],
[[ще съм церемонил]],
[[ще съм церемонила]],
[[ще съм церемонило]],
[[ще сме церемонили]],
[[ще си церемонил]],
[[ще си церемонила]],
[[ще си церемонило]],
[[ще сте церемонили]],
[[ще е церемонил]],
[[ще е церемонила]],
[[ще е церемонило]],
[[ще са церемонили]],
[[щях да церемоня]],
[[щяхме да церемоним]],
[[щеше да церемониш]],
[[щяхте да церемоните]],
[[щеше да церемони]],
[[щяха да церемонят]],
[[щях да съм церемонил]],
[[щях да съм церемонила]],
[[щях да съм церемонило]],
[[щяхме да сме церемонили]],
[[щеше да си церемонил]],
[[щеше да си церемонила]],
[[щеше да си церемонило]],
[[щяхте да сте церемонили]],
[[щеше да е церемонил]],
[[щеше да е церемонила]],
[[щеше да е церемонило]],
[[щяха да са церемонили]],
[[церемонял съм]],
[[церемоняла съм]],
[[церемоняло съм]],
[[церемонели сме]],
[[церемонял си]],
[[церемоняла си]],
[[церемоняло си]],
[[церемонели сте]],
[[церемонял е]],
[[церемоняла е]],
[[церемоняло е]],
[[церемонели са]],
[[бил съм церемонил]],
[[била съм церемонила]],
[[било съм церемонило]],
[[били сме церемонили]],
[[бил си церемонил]],
[[била си церемонила]],
[[било си церемонило]],
[[били сте церемонили]],
[[бил е церемонил]],
[[била е церемонила]],
[[било е церемонило]],
[[били са церемонили]],
[[щял съм да церемоня]],
[[щяла съм да церемоня]],
[[щяло съм да церемоня]],
[[щели сме да церемоним]],
[[щял си да церемониш]],
[[щяла си да церемониш]],
[[щяло си да церемониш]],
[[щели сте да церемоните]],
[[щял да церемони]],
[[щяла да церемони]],
[[щяло да церемони]],
[[щели да церемонят]],
[[щял е да церемони]],
[[щяла е да церемони]],
[[щяло е да церемони]],
[[щели са да церемонят]],
[[щял съм да съм церемонил]],
[[щяла съм да съм церемонила]],
[[щяло съм да съм церемонило]],
[[щели сме да сме церемонили]],
[[щял си да си церемонил]],
[[щяла си да си церемонила]],
[[щяло си да си церемонило]],
[[щели сте да сте церемонили]],
[[щял да е церемонил]],
[[щяла да е церемонила]],
[[щяло да е церемонило]],
[[щели да са церемонили]],
[[щял е да е церемонил]],
[[щяла е да е церемонила]],
[[щяло е да е церемонило]],
[[щели са да са церемонили]],
[[бих церемонил]],
[[бих церемонила]],
[[бих церемонило]],
[[бихме церемонили]],
[[би церемонил]],
[[би церемонила]],
[[би церемонило]],
[[бихте церемонили]],
[[биха церемонили]],
}}</text>
      <sha1>ikm53hrt82zol2wki2jfz5apx2ca175</sha1>
    </revision>
  </page>
  <page>
    <title>Шаблон:Словоформи/церя</title>
    <ns>10</ns>
    <id>458490</id>
    <revision>
      <id>490472</id>
      <timestamp>2005-05-08T10:23:07Z</timestamp>
      <contributor>
        <username>Bgbot</username>
        <id>83</id>
      </contributor>
      <comment>Борислав: Шаблон със словоформи</comment>
      <model>wikitext</model>
      <format>text/x-wiki</format>
      <text bytes="18890" xml:space="preserve">{{Шаблон:Словоформи/Глагол|
  ОСНОВНА ФОРМА = церя
| СЕГ.ВР., 1Л., ЕД.Ч. = це·ря
| СЕГ.ВР., 1Л., МН.Ч. = це·рим
| СЕГ.ВР., 2Л., ЕД.Ч. = це·риш
| СЕГ.ВР., 2Л., МН.Ч. = це·ри·те
| СЕГ.ВР., 3Л., ЕД.Ч. = це·ри
| СЕГ.ВР., 3Л., МН.Ч. = це·рят
| МИН.СВ.ВР., 1Л., ЕД.Ч. = це·рих
| МИН.СВ.ВР., 1Л., МН.Ч. = це·рих·ме
| МИН.СВ.ВР., 2Л., ЕД.Ч. = це·ри
| МИН.СВ.ВР., 2Л., МН.Ч. = це·рих·те
| МИН.СВ.ВР., 3Л., ЕД.Ч. = це·ри
| МИН.СВ.ВР., 3Л., МН.Ч. = це·ри·ха
| МИН.НЕСВ.ВР., 1Л., ЕД.Ч. = це·рях
| МИН.НЕСВ.ВР., 1Л., МН.Ч. = це·рях·ме
| МИН.НЕСВ.ВР., 2Л., ЕД.Ч. = це·ре·ше
| МИН.НЕСВ.ВР., 2Л., МН.Ч. = це·рях·те
| МИН.НЕСВ.ВР., 3Л., ЕД.Ч. = це·ре·ше
| МИН.НЕСВ.ВР., 3Л., МН.Ч. = це·ря·ха
| МИН.НЕОПР.ВР., 1Л., ЕД.Ч., М.Р. = церил съм
| МИН.НЕОПР.ВР., 1Л., ЕД.Ч., Ж.Р. = церила съм
| МИН.НЕОПР.ВР., 1Л., ЕД.Ч., СР.Р. = церило съм
| МИН.НЕОПР.ВР., 1Л., МН.Ч. = церили сме
| МИН.НЕОПР.ВР., 2Л., ЕД.Ч., М.Р. = церил си
| МИН.НЕОПР.ВР., 2Л., ЕД.Ч., Ж.Р. = церила си
| МИН.НЕОПР.ВР., 2Л., ЕД.Ч., СР.Р. = церило си
| МИН.НЕОПР.ВР., 2Л., МН.Ч. = церили сте
| МИН.НЕОПР.ВР., 3Л., ЕД.Ч., М.Р. = церил е
| МИН.НЕОПР.ВР., 3Л., ЕД.Ч., Ж.Р. = церила е
| МИН.НЕОПР.ВР., 3Л., ЕД.Ч., СР.Р. = церило е
| МИН.НЕОПР.ВР., 3Л., МН.Ч. = церили са
| МИН.ПРЕД.ВР., 1Л., ЕД.Ч., М.Р. = бях церил
| МИН.ПРЕД.ВР., 1Л., ЕД.Ч., Ж.Р. = бях церила
| МИН.ПРЕД.ВР., 1Л., ЕД.Ч., СР.Р. = бях церило
| МИН.ПРЕД.ВР., 1Л., МН.Ч. = бяхме церили
| МИН.ПРЕД.ВР., 2Л., ЕД.Ч., М.Р. = беше церил
| МИН.ПРЕД.ВР., 2Л., ЕД.Ч., Ж.Р. = беше церила
| МИН.ПРЕД.ВР., 2Л., ЕД.Ч., СР.Р. = беше церило
| МИН.ПРЕД.ВР., 2Л., МН.Ч. = бяхте церили
| МИН.ПРЕД.ВР., 3Л., ЕД.Ч., М.Р. = беше церил
| МИН.ПРЕД.ВР., 3Л., ЕД.Ч., Ж.Р. = беше церила
| МИН.ПРЕД.ВР., 3Л., ЕД.Ч., СР.Р. = беше церило
| МИН.ПРЕД.ВР., 3Л., МН.Ч. = бяха церили
| БЪД.ВР., 1Л., ЕД.Ч. = ще церя
| БЪД.ВР., 1Л., МН.Ч. = ще церим
| БЪД.ВР., 2Л., ЕД.Ч. = ще цериш
| БЪД.ВР., 2Л., МН.Ч. = ще церите
| БЪД.ВР., 3Л., ЕД.Ч. = ще цери
| БЪД.ВР., 3Л., МН.Ч. = ще церят
| БЪД.ПРЕД.ВР., 1Л., ЕД.Ч., М.Р. = ще съм церил
| БЪД.ПРЕД.ВР., 1Л., ЕД.Ч., Ж.Р. = ще съм церила
| БЪД.ПРЕД.ВР., 1Л., ЕД.Ч., СР.Р. = ще съм церило
| БЪД.ПРЕД.ВР., 1Л., МН.Ч. = ще сме церили
| БЪД.ПРЕД.ВР., 2Л., ЕД.Ч., М.Р. = ще си церил
| БЪД.ПРЕД.ВР., 2Л., ЕД.Ч., Ж.Р. = ще си церила
| БЪД.ПРЕД.ВР., 2Л., ЕД.Ч., СР.Р. = ще си церило
| БЪД.ПРЕД.ВР., 2Л., МН.Ч. = ще сте церили
| БЪД.ПРЕД.ВР., 3Л., ЕД.Ч., М.Р. = ще е церил
| БЪД.ПРЕД.ВР., 3Л., ЕД.Ч., Ж.Р. = ще е церила
| БЪД.ПРЕД.ВР., 3Л., ЕД.Ч., СР.Р. = ще е церило
| БЪД.ПРЕД.ВР., 3Л., МН.Ч. = ще са церили
| БЪД.ВР. В МИН., 1Л., ЕД.Ч. = щях да церя
| БЪД.ВР. В МИН., 1Л., МН.Ч. = щяхме да церим
| БЪД.ВР. В МИН., 2Л., ЕД.Ч. = щеше да цериш
| БЪД.ВР. В МИН., 2Л., МН.Ч. = щяхте да церите
| БЪД.ВР. В МИН., 3Л., ЕД.Ч. = щеше да цери
| БЪД.ВР. В МИН., 3Л., МН.Ч. = щяха да церят
| БЪД.ПРЕД.ВР. В МИН., 1Л., ЕД.Ч., М.Р. = щях да съм церил
| БЪД.ПРЕД.ВР. В МИН., 1Л., ЕД.Ч., Ж.Р. = щях да съм церила
| БЪД.ПРЕД.ВР. В МИН., 1Л., ЕД.Ч., СР.Р. = щях да съм церило
| БЪД.ПРЕД.ВР. В МИН., 1Л., МН.Ч. = щяхме да сме церили
| БЪД.ПРЕД.ВР. В МИН., 2Л., ЕД.Ч., М.Р. = щеше да си церил
| БЪД.ПРЕД.ВР. В МИН., 2Л., ЕД.Ч., Ж.Р. = щеше да си церила
| БЪД.ПРЕД.ВР. В МИН., 2Л., ЕД.Ч., СР.Р. = щеше да си церило
| БЪД.ПРЕД.ВР. В МИН., 2Л., МН.Ч. = щяхте да сте церили
| БЪД.ПРЕД.ВР. В МИН., 3Л., ЕД.Ч., М.Р. = щеше да е церил
| БЪД.ПРЕД.ВР. В МИН., 3Л., ЕД.Ч., Ж.Р. = щеше да е церила
| БЪД.ПРЕД.ВР. В МИН., 3Л., ЕД.Ч., СР.Р. = щеше да е церило
| БЪД.ПРЕД.ВР. В МИН., 3Л., МН.Ч. = щяха да са церили
| ПР.НАКЛ., СЕГ.ВР., 1Л., ЕД.Ч., М.Р. = церял съм
| ПР.НАКЛ., СЕГ.ВР., 1Л., ЕД.Ч., Ж.Р. = церяла съм
| ПР.НАКЛ., СЕГ.ВР., 1Л., ЕД.Ч., СР.Р. = церяло съм
| ПР.НАКЛ., СЕГ.ВР., 1Л., МН.Ч. = церели сме
| ПР.НАКЛ., СЕГ.ВР., 2Л., ЕД.Ч., М.Р. = церял си
| ПР.НАКЛ., СЕГ.ВР., 2Л., ЕД.Ч., Ж.Р. = церяла си
| ПР.НАКЛ., СЕГ.ВР., 2Л., ЕД.Ч., СР.Р. = церяло си
| ПР.НАКЛ., СЕГ.ВР., 2Л., МН.Ч. = церели сте
| ПР.НАКЛ., СЕГ.ВР., 3Л., ЕД.Ч., М.Р. = церял (е)
| ПР.НАКЛ., СЕГ.ВР., 3Л., ЕД.Ч., Ж.Р. = церяла (е)
| ПР.НАКЛ., СЕГ.ВР., 3Л., ЕД.Ч., СР.Р. = церяло (е)
| ПР.НАКЛ., СЕГ.ВР., 3Л., МН.Ч. = церели (са)
| ПР.НАКЛ., МИН.СВ.ВР., 1Л., ЕД.Ч., М.Р. = церил съм
| ПР.НАКЛ., МИН.СВ.ВР., 1Л., ЕД.Ч., Ж.Р. = церила съм
| ПР.НАКЛ., МИН.СВ.ВР., 1Л., ЕД.Ч., СР.Р. = церило съм
| ПР.НАКЛ., МИН.СВ.ВР., 1Л., МН.Ч. = церили сме
| ПР.НАКЛ., МИН.СВ.ВР., 2Л., ЕД.Ч., М.Р. = церил си
| ПР.НАКЛ., МИН.СВ.ВР., 2Л., ЕД.Ч., Ж.Р. = церила си
| ПР.НАКЛ., МИН.СВ.ВР., 2Л., ЕД.Ч., СР.Р. = церило си
| ПР.НАКЛ., МИН.СВ.ВР., 2Л., МН.Ч. = церили сте
| ПР.НАКЛ., МИН.СВ.ВР., 3Л., ЕД.Ч., М.Р. = церил (е)
| ПР.НАКЛ., МИН.СВ.ВР., 3Л., ЕД.Ч., Ж.Р. = церила (е)
| ПР.НАКЛ., МИН.СВ.ВР., 3Л., ЕД.Ч., СР.Р. = церило (е)
| ПР.НАКЛ., МИН.СВ.ВР., 3Л., МН.Ч. = церили (са)
| ПР.НАКЛ., МИН.НЕОПР.ВР., 1Л., ЕД.Ч., М.Р. = бил съм церил
| ПР.НАКЛ., МИН.НЕОПР.ВР., 1Л., ЕД.Ч., Ж.Р. = била съм церила
| ПР.НАКЛ., МИН.НЕОПР.ВР., 1Л., ЕД.Ч., СР.Р. = било съм церило
| ПР.НАКЛ., МИН.НЕОПР.ВР., 1Л., МН.Ч. = били сме церили
| ПР.НАКЛ., МИН.НЕОПР.ВР., 2Л., ЕД.Ч., М.Р. = бил си церил
| ПР.НАКЛ., МИН.НЕОПР.ВР., 2Л., ЕД.Ч., Ж.Р. = била си церила
| ПР.НАКЛ., МИН.НЕОПР.ВР., 2Л., ЕД.Ч., СР.Р. = било си церило
| ПР.НАКЛ., МИН.НЕОПР.ВР., 2Л., МН.Ч. = били сте церили
| ПР.НАКЛ., МИН.НЕОПР.ВР., 3Л., ЕД.Ч., М.Р. = бил (е) церил
| ПР.НАКЛ., МИН.НЕОПР.ВР., 3Л., ЕД.Ч., Ж.Р. = била (е) церила
| ПР.НАКЛ., МИН.НЕОПР.ВР., 3Л., ЕД.Ч., СР.Р. = било (е) церило
| ПР.НАКЛ., МИН.НЕОПР.ВР., 3Л., МН.Ч. = били (са) церили
| ПР.НАКЛ., БЪД.ВР., 1Л., ЕД.Ч., М.Р. = щял съм да церя
| ПР.НАКЛ., БЪД.ВР., 1Л., ЕД.Ч., Ж.Р. = щяла съм да церя
| ПР.НАКЛ., БЪД.ВР., 1Л., ЕД.Ч., СР.Р. = щяло съм да церя
| ПР.НАКЛ., БЪД.ВР., 1Л., МН.Ч. = щели сме да церим
| ПР.НАКЛ., БЪД.ВР., 2Л., ЕД.Ч., М.Р. = щял си да цериш
| ПР.НАКЛ., БЪД.ВР., 2Л., ЕД.Ч., Ж.Р. = щяла си да цериш
| ПР.НАКЛ., БЪД.ВР., 2Л., ЕД.Ч., СР.Р. = щяло си да цериш
| ПР.НАКЛ., БЪД.ВР., 2Л., МН.Ч. = щели сте да церите
| ПР.НАКЛ., БЪД.ВР., 3Л., ЕД.Ч., М.Р. = щял (е) да цери
| ПР.НАКЛ., БЪД.ВР., 3Л., ЕД.Ч., Ж.Р. = щяла (е) да цери
| ПР.НАКЛ., БЪД.ВР., 3Л., ЕД.Ч., СР.Р. = щяло (е) да цери
| ПР.НАКЛ., БЪД.ВР., 3Л., МН.Ч. = щели (са) да церят
| ПР.НАКЛ., БЪД.ПРЕД.ВР., 1Л., ЕД.Ч., М.Р. = щял съм да съм церил
| ПР.НАКЛ., БЪД.ПРЕД.ВР., 1Л., ЕД.Ч., Ж.Р. = щяла съм да съм церила
| ПР.НАКЛ., БЪД.ПРЕД.ВР., 1Л., ЕД.Ч., СР.Р. = щяло съм да съм церило
| ПР.НАКЛ., БЪД.ПРЕД.ВР., 1Л., МН.Ч. = щели сме да сме церили
| ПР.НАКЛ., БЪД.ПРЕД.ВР., 2Л., ЕД.Ч., М.Р. = щял си да си церил
| ПР.НАКЛ., БЪД.ПРЕД.ВР., 2Л., ЕД.Ч., Ж.Р. = щяла си да си церила
| ПР.НАКЛ., БЪД.ПРЕД.ВР., 2Л., ЕД.Ч., СР.Р. = щяло си да си церило
| ПР.НАКЛ., БЪД.ПРЕД.ВР., 2Л., МН.Ч. = щели сте да сте церили
| ПР.НАКЛ., БЪД.ПРЕД.ВР., 3Л., ЕД.Ч., М.Р. = щял (е) да е церил
| ПР.НАКЛ., БЪД.ПРЕД.ВР., 3Л., ЕД.Ч., Ж.Р. = щяла (е) да е церила
| ПР.НАКЛ., БЪД.ПРЕД.ВР., 3Л., ЕД.Ч., СР.Р. = щяло (е) да е церило
| ПР.НАКЛ., БЪД.ПРЕД.ВР., 3Л., МН.Ч. = щели (са) да са церили
| УСЛОВНО НАКЛОНЕНИЕ, 1Л., ЕД.Ч., М.Р. = бих церил
| УСЛОВНО НАКЛОНЕНИЕ, 1Л., ЕД.Ч., Ж.Р. = бих церила
| УСЛОВНО НАКЛОНЕНИЕ, 1Л., ЕД.Ч., СР.Р. = бих церило
| УСЛОВНО НАКЛОНЕНИЕ, 1Л., МН.Ч. = бихме церили
| УСЛОВНО НАКЛОНЕНИЕ, 2Л., ЕД.Ч., М.Р. = би церил
| УСЛОВНО НАКЛОНЕНИЕ, 2Л., ЕД.Ч., Ж.Р. = би церила
| УСЛОВНО НАКЛОНЕНИЕ, 2Л., ЕД.Ч., СР.Р. = би церило
| УСЛОВНО НАКЛОНЕНИЕ, 2Л., МН.Ч. = бихте церили
| УСЛОВНО НАКЛОНЕНИЕ, 3Л., ЕД.Ч., М.Р. = би церил
| УСЛОВНО НАКЛОНЕНИЕ, 3Л., ЕД.Ч., Ж.Р. = би церила
| УСЛОВНО НАКЛОНЕНИЕ, 3Л., ЕД.Ч., СР.Р. = би церило
| УСЛОВНО НАКЛОНЕНИЕ, 3Л., МН.Ч. = биха церили
| ПОВЕЛИТЕЛНО НАКЛОНЕНИЕ, ЕД.Ч. = це·ри
| ПОВЕЛИТЕЛНО НАКЛОНЕНИЕ, МН.Ч. = це·ре·те
| МИН.СТРАД.ПРИЧ. М.Р. = це·рен
| МИН.СТРАД.ПРИЧ. М.Р. НЕПЪЛЕН ЧЛЕН = це·ре·ния
| МИН.СТРАД.ПРИЧ. М.Р. ПЪЛЕН ЧЛЕН = це·ре·ни·ят
| МИН.СТРАД.ПРИЧ. Ж.Р. = це·ре·на
| МИН.СТРАД.ПРИЧ. Ж.Р. ЧЛЕН = це·ре·на·та
| МИН.СТРАД.ПРИЧ. СР.Р. = це·ре·но
| МИН.СТРАД.ПРИЧ. СР.Р. ЧЛЕН = це·ре·но·то
| МИН.СТРАД.ПРИЧ. МН.Ч. = це·ре·ни
| МИН.СТРАД.ПРИЧ. МН.Ч. ЧЛЕН = це·ре·ни·те
| МИН.ДЕЯТ.СВ.ПРИЧ. М.Р. = це·рил
| МИН.ДЕЯТ.СВ.ПРИЧ. М.Р. НЕПЪЛЕН ЧЛЕН = це·ри·лия
| МИН.ДЕЯТ.СВ.ПРИЧ. М.Р. ПЪЛЕН ЧЛЕН = це·ри·ли·ят
| МИН.ДЕЯТ.СВ.ПРИЧ. Ж.Р. = це·ри·ла
| МИН.ДЕЯТ.СВ.ПРИЧ. Ж.Р. ЧЛЕН = це·ри·ла·та
| МИН.ДЕЯТ.СВ.ПРИЧ. СР.Р. = це·ри·ло
| МИН.ДЕЯТ.СВ.ПРИЧ. СР.Р. ЧЛЕН = це·ри·ло·то
| МИН.ДЕЯТ.СВ.ПРИЧ. МН.Ч. = це·ри·ли
| МИН.ДЕЯТ.СВ.ПРИЧ. МН.Ч. ЧЛЕН = це·ри·ли·те
| МИН.ДЕЯТ.НЕСВ.ПРИЧ. М.Р. = це·рял
| МИН.ДЕЯТ.НЕСВ.ПРИЧ. М.Р. НЕПЪЛЕН ЧЛЕН = це·ря·лия
| МИН.ДЕЯТ.НЕСВ.ПРИЧ. М.Р. ПЪЛЕН ЧЛЕН = це·ря·ли·ят
| МИН.ДЕЯТ.НЕСВ.ПРИЧ. Ж.Р. = це·ря·ла
| МИН.ДЕЯТ.НЕСВ.ПРИЧ. Ж.Р. ЧЛЕН = це·ря·ла·та
| МИН.ДЕЯТ.НЕСВ.ПРИЧ. СР.Р. = це·ря·ло
| МИН.ДЕЯТ.НЕСВ.ПРИЧ. СР.Р. ЧЛЕН = це·ря·ло·то
| МИН.ДЕЯТ.НЕСВ.ПРИЧ. МН.Ч. = це·ре·ли
| МИН.ДЕЯТ.НЕСВ.ПРИЧ. МН.Ч. ЧЛЕН = це·ре·ли·те
| СЕГ.ДЕЯТ.ПРИЧ. М.Р. = це·рящ
| СЕГ.ДЕЯТ.ПРИЧ. М.Р. НЕПЪЛЕН ЧЛЕН = це·ря·щия
| СЕГ.ДЕЯТ.ПРИЧ. М.Р. ПЪЛЕН ЧЛЕН = це·ря·щи·ят
| СЕГ.ДЕЯТ.ПРИЧ. Ж.Р. = це·ря·ща
| СЕГ.ДЕЯТ.ПРИЧ. Ж.Р. ЧЛЕН = це·ря·ща·та
| СЕГ.ДЕЯТ.ПРИЧ. СР.Р. = це·ря·що
| СЕГ.ДЕЯТ.ПРИЧ. СР.Р. ЧЛЕН = це·ря·що·то
| СЕГ.ДЕЯТ.ПРИЧ. МН.Ч. = це·ря·щи
| СЕГ.ДЕЯТ.ПРИЧ. МН.Ч. ЧЛЕН = це·ря·щи·те
| ДЕЕПРИЧАСТИЕ = це·рей·ки
| СКРИТИ ПРЕПРАТКИ = 
[[церя]],
[[цериш]],
[[цери]],
[[церим]],
[[церите]],
[[церят]],
[[церих]],
[[церихме]],
[[церихте]],
[[цериха]],
[[церях]],
[[цереше]],
[[церяхме]],
[[церяхте]],
[[церяха]],
[[церете]],
[[церил]],
[[церилия]],
[[церилият]],
[[церила]],
[[церилата]],
[[церило]],
[[церилото]],
[[церили]],
[[церилите]],
[[церял]],
[[церялия]],
[[церялият]],
[[церяла]],
[[церялата]],
[[церяло]],
[[церялото]],
[[церели]],
[[церелите]],
[[церен]],
[[церения]],
[[цереният]],
[[церена]],
[[церената]],
[[церено]],
[[цереното]],
[[церени]],
[[церените]],
[[церящ]],
[[церящия]],
[[церящият]],
[[церяща]],
[[церящата]],
[[церящо]],
[[церящото]],
[[церящи]],
[[церящите]],
[[церейки]],
[[церил съм]],
[[церила съм]],
[[церило съм]],
[[церили сме]],
[[церил си]],
[[церила си]],
[[церило си]],
[[церили сте]],
[[церил е]],
[[церила е]],
[[церило е]],
[[церили са]],
[[бях церил]],
[[бях церила]],
[[бях церило]],
[[бяхме церили]],
[[беше церил]],
[[беше церила]],
[[беше церило]],
[[бяхте церили]],
[[бяха церили]],
[[ще церя]],
[[ще церим]],
[[ще цериш]],
[[ще церите]],
[[ще цери]],
[[ще церят]],
[[ще съм церил]],
[[ще съм церила]],
[[ще съм церило]],
[[ще сме церили]],
[[ще си церил]],
[[ще си церила]],
[[ще си церило]],
[[ще сте церили]],
[[ще е церил]],
[[ще е церила]],
[[ще е церило]],
[[ще са церили]],
[[щях да церя]],
[[щяхме да церим]],
[[щеше да цериш]],
[[щяхте да церите]],
[[щеше да цери]],
[[щяха да церят]],
[[щях да съм церил]],
[[щях да съм церила]],
[[щях да съм церило]],
[[щяхме да сме церили]],
[[щеше да си церил]],
[[щеше да си церила]],
[[щеше да си церило]],
[[щяхте да сте церили]],
[[щеше да е церил]],
[[щеше да е церила]],
[[щеше да е церило]],
[[щяха да са церили]],
[[церял съм]],
[[церяла съм]],
[[церяло съм]],
[[церели сме]],
[[церял си]],
[[церяла си]],
[[церяло си]],
[[церели сте]],
[[церял е]],
[[церяла е]],
[[церяло е]],
[[церели са]],
[[бил съм церил]],
[[била съм церила]],
[[било съм церило]],
[[били сме церили]],
[[бил си церил]],
[[била си церила]],
[[било си церило]],
[[били сте церили]],
[[бил е церил]],
[[била е церила]],
[[било е церило]],
[[били са церили]],
[[щял съм да церя]],
[[щяла съм да церя]],
[[щяло съм да церя]],
[[щели сме да церим]],
[[щял си да цериш]],
[[щяла си да цериш]],
[[щяло си да цериш]],
[[щели сте да церите]],
[[щял да цери]],
[[щяла да цери]],
[[щяло да цери]],
[[щели да церят]],
[[щял е да цери]],
[[щяла е да цери]],
[[щяло е да цери]],
[[щели са да церят]],
[[щял съм да съм церил]],
[[щяла съм да съм церила]],
[[щяло съм да съм церило]],
[[щели сме да сме церили]],
[[щял си да си церил]],
[[щяла си да си церила]],
[[щяло си да си церило]],
[[щели сте да сте церили]],
[[щял да е церил]],
[[щяла да е церила]],
[[щяло да е церило]],
[[щели да са церили]],
[[щял е да е церил]],
[[щяла е да е церила]],
[[щяло е да е церило]],
[[щели са да са церили]],
[[бих церил]],
[[бих церила]],
[[бих церило]],
[[бихме церили]],
[[би церил]],
[[би церила]],
[[би церило]],
[[бихте церили]],
[[биха церили]],
}}</text>
      <sha1>l5t8pm5v54cj0wojdy8pnxw05r4olml</sha1>
    </revision>
  </page>
  <page>
    <title>Шаблон:Словоформи/цивилизирам</title>
    <ns>10</ns>
    <id>569079</id>
    <revision>
      <id>601059</id>
      <timestamp>2005-05-12T11:48:04Z</timestamp>
      <contributor>
        <username>Bgbot</username>
        <id>83</id>
      </contributor>
      <comment>Борислав: Шаблон със словоформи</comment>
      <model>wikitext</model>
      <format>text/x-wiki</format>
      <text bytes="22864" xml:space="preserve">{{Шаблон:Словоформи/Глагол|
  ОСНОВНА ФОРМА = цивилизирам
| СЕГ.ВР., 1Л., ЕД.Ч. = ци·ви·ли·зи·рам
| СЕГ.ВР., 1Л., МН.Ч. = ци·ви·ли·зи·ра·ме
| СЕГ.ВР., 2Л., ЕД.Ч. = ци·ви·ли·зи·раш
| СЕГ.ВР., 2Л., МН.Ч. = ци·ви·ли·зи·ра·те
| СЕГ.ВР., 3Л., ЕД.Ч. = ци·ви·ли·зи·ра
| СЕГ.ВР., 3Л., МН.Ч. = ци·ви·ли·зи·рат
| МИН.СВ.ВР., 1Л., ЕД.Ч. = ци·ви·ли·зи·рах
| МИН.СВ.ВР., 1Л., МН.Ч. = ци·ви·ли·зи·рах·ме
| МИН.СВ.ВР., 2Л., ЕД.Ч. = ци·ви·ли·зи·ра
| МИН.СВ.ВР., 2Л., МН.Ч. = ци·ви·ли·зи·рах·те
| МИН.СВ.ВР., 3Л., ЕД.Ч. = ци·ви·ли·зи·ра
| МИН.СВ.ВР., 3Л., МН.Ч. = ци·ви·ли·зи·ра·ха
| МИН.НЕСВ.ВР., 1Л., ЕД.Ч. = ци·ви·ли·зи·рах
| МИН.НЕСВ.ВР., 1Л., МН.Ч. = ци·ви·ли·зи·рах·ме
| МИН.НЕСВ.ВР., 2Л., ЕД.Ч. = ци·ви·ли·зи·ра·ше
| МИН.НЕСВ.ВР., 2Л., МН.Ч. = ци·ви·ли·зи·рах·те
| МИН.НЕСВ.ВР., 3Л., ЕД.Ч. = ци·ви·ли·зи·ра·ше
| МИН.НЕСВ.ВР., 3Л., МН.Ч. = ци·ви·ли·зи·ра·ха
| МИН.НЕОПР.ВР., 1Л., ЕД.Ч., М.Р. = цивилизирал съм
| МИН.НЕОПР.ВР., 1Л., ЕД.Ч., Ж.Р. = цивилизирала съм
| МИН.НЕОПР.ВР., 1Л., ЕД.Ч., СР.Р. = цивилизирало съм
| МИН.НЕОПР.ВР., 1Л., МН.Ч. = цивилизирали сме
| МИН.НЕОПР.ВР., 2Л., ЕД.Ч., М.Р. = цивилизирал си
| МИН.НЕОПР.ВР., 2Л., ЕД.Ч., Ж.Р. = цивилизирала си
| МИН.НЕОПР.ВР., 2Л., ЕД.Ч., СР.Р. = цивилизирало си
| МИН.НЕОПР.ВР., 2Л., МН.Ч. = цивилизирали сте
| МИН.НЕОПР.ВР., 3Л., ЕД.Ч., М.Р. = цивилизирал е
| МИН.НЕОПР.ВР., 3Л., ЕД.Ч., Ж.Р. = цивилизирала е
| МИН.НЕОПР.ВР., 3Л., ЕД.Ч., СР.Р. = цивилизирало е
| МИН.НЕОПР.ВР., 3Л., МН.Ч. = цивилизирали са
| МИН.ПРЕД.ВР., 1Л., ЕД.Ч., М.Р. = бях цивилизирал
| МИН.ПРЕД.ВР., 1Л., ЕД.Ч., Ж.Р. = бях цивилизирала
| МИН.ПРЕД.ВР., 1Л., ЕД.Ч., СР.Р. = бях цивилизирало
| МИН.ПРЕД.ВР., 1Л., МН.Ч. = бяхме цивилизирали
| МИН.ПРЕД.ВР., 2Л., ЕД.Ч., М.Р. = беше цивилизирал
| МИН.ПРЕД.ВР., 2Л., ЕД.Ч., Ж.Р. = беше цивилизирала
| МИН.ПРЕД.ВР., 2Л., ЕД.Ч., СР.Р. = беше цивилизирало
| МИН.ПРЕД.ВР., 2Л., МН.Ч. = бяхте цивилизирали
| МИН.ПРЕД.ВР., 3Л., ЕД.Ч., М.Р. = беше цивилизирал
| МИН.ПРЕД.ВР., 3Л., ЕД.Ч., Ж.Р. = беше цивилизирала
| МИН.ПРЕД.ВР., 3Л., ЕД.Ч., СР.Р. = беше цивилизирало
| МИН.ПРЕД.ВР., 3Л., МН.Ч. = бяха цивилизирали
| БЪД.ВР., 1Л., ЕД.Ч. = ще цивилизирам
| БЪД.ВР., 1Л., МН.Ч. = ще цивилизираме
| БЪД.ВР., 2Л., ЕД.Ч. = ще цивилизираш
| БЪД.ВР., 2Л., МН.Ч. = ще цивилизирате
| БЪД.ВР., 3Л., ЕД.Ч. = ще цивилизира
| БЪД.ВР., 3Л., МН.Ч. = ще цивилизират
| БЪД.ПРЕД.ВР., 1Л., ЕД.Ч., М.Р. = ще съм цивилизирал
| БЪД.ПРЕД.ВР., 1Л., ЕД.Ч., Ж.Р. = ще съм цивилизирала
| БЪД.ПРЕД.ВР., 1Л., ЕД.Ч., СР.Р. = ще съм цивилизирало
| БЪД.ПРЕД.ВР., 1Л., МН.Ч. = ще сме цивилизирали
| БЪД.ПРЕД.ВР., 2Л., ЕД.Ч., М.Р. = ще си цивилизирал
| БЪД.ПРЕД.ВР., 2Л., ЕД.Ч., Ж.Р. = ще си цивилизирала
| БЪД.ПРЕД.ВР., 2Л., ЕД.Ч., СР.Р. = ще си цивилизирало
| БЪД.ПРЕД.ВР., 2Л., МН.Ч. = ще сте цивилизирали
| БЪД.ПРЕД.ВР., 3Л., ЕД.Ч., М.Р. = ще е цивилизирал
| БЪД.ПРЕД.ВР., 3Л., ЕД.Ч., Ж.Р. = ще е цивилизирала
| БЪД.ПРЕД.ВР., 3Л., ЕД.Ч., СР.Р. = ще е цивилизирало
| БЪД.ПРЕД.ВР., 3Л., МН.Ч. = ще са цивилизирали
| БЪД.ВР. В МИН., 1Л., ЕД.Ч. = щях да цивилизирам
| БЪД.ВР. В МИН., 1Л., МН.Ч. = щяхме да цивилизираме
| БЪД.ВР. В МИН., 2Л., ЕД.Ч. = щеше да цивилизираш
| БЪД.ВР. В МИН., 2Л., МН.Ч. = щяхте да цивилизирате
| БЪД.ВР. В МИН., 3Л., ЕД.Ч. = щеше да цивилизира
| БЪД.ВР. В МИН., 3Л., МН.Ч. = щяха да цивилизират
| БЪД.ПРЕД.ВР. В МИН., 1Л., ЕД.Ч., М.Р. = щях да съм цивилизирал
| БЪД.ПРЕД.ВР. В МИН., 1Л., ЕД.Ч., Ж.Р. = щях да съм цивилизирала
| БЪД.ПРЕД.ВР. В МИН., 1Л., ЕД.Ч., СР.Р. = щях да съм цивилизирало
| БЪД.ПРЕД.ВР. В МИН., 1Л., МН.Ч. = щяхме да сме цивилизирали
| БЪД.ПРЕД.ВР. В МИН., 2Л., ЕД.Ч., М.Р. = щеше да си цивилизирал
| БЪД.ПРЕД.ВР. В МИН., 2Л., ЕД.Ч., Ж.Р. = щеше да си цивилизирала
| БЪД.ПРЕД.ВР. В МИН., 2Л., ЕД.Ч., СР.Р. = щеше да си цивилизирало
| БЪД.ПРЕД.ВР. В МИН., 2Л., МН.Ч. = щяхте да сте цивилизирали
| БЪД.ПРЕД.ВР. В МИН., 3Л., ЕД.Ч., М.Р. = щеше да е цивилизирал
| БЪД.ПРЕД.ВР. В МИН., 3Л., ЕД.Ч., Ж.Р. = щеше да е цивилизирала
| БЪД.ПРЕД.ВР. В МИН., 3Л., ЕД.Ч., СР.Р. = щеше да е цивилизирало
| БЪД.ПРЕД.ВР. В МИН., 3Л., МН.Ч. = щяха да са цивилизирали
| ПР.НАКЛ., СЕГ.ВР., 1Л., ЕД.Ч., М.Р. = цивилизирал съм
| ПР.НАКЛ., СЕГ.ВР., 1Л., ЕД.Ч., Ж.Р. = цивилизирала съм
| ПР.НАКЛ., СЕГ.ВР., 1Л., ЕД.Ч., СР.Р. = цивилизирало съм
| ПР.НАКЛ., СЕГ.ВР., 1Л., МН.Ч. = цивилизирали сме
| ПР.НАКЛ., СЕГ.ВР., 2Л., ЕД.Ч., М.Р. = цивилизирал си
| ПР.НАКЛ., СЕГ.ВР., 2Л., ЕД.Ч., Ж.Р. = цивилизирала си
| ПР.НАКЛ., СЕГ.ВР., 2Л., ЕД.Ч., СР.Р. = цивилизирало си
| ПР.НАКЛ., СЕГ.ВР., 2Л., МН.Ч. = цивилизирали сте
| ПР.НАКЛ., СЕГ.ВР., 3Л., ЕД.Ч., М.Р. = цивилизирал (е)
| ПР.НАКЛ., СЕГ.ВР., 3Л., ЕД.Ч., Ж.Р. = цивилизирала (е)
| ПР.НАКЛ., СЕГ.ВР., 3Л., ЕД.Ч., СР.Р. = цивилизирало (е)
| ПР.НАКЛ., СЕГ.ВР., 3Л., МН.Ч. = цивилизирали (са)
| ПР.НАКЛ., МИН.СВ.ВР., 1Л., ЕД.Ч., М.Р. = цивилизирал съм
| ПР.НАКЛ., МИН.СВ.ВР., 1Л., ЕД.Ч., Ж.Р. = цивилизирала съм
| ПР.НАКЛ., МИН.СВ.ВР., 1Л., ЕД.Ч., СР.Р. = цивилизирало съм
| ПР.НАКЛ., МИН.СВ.ВР., 1Л., МН.Ч. = цивилизирали сме
| ПР.НАКЛ., МИН.СВ.ВР., 2Л., ЕД.Ч., М.Р. = цивилизирал си
| ПР.НАКЛ., МИН.СВ.ВР., 2Л., ЕД.Ч., Ж.Р. = цивилизирала си
| ПР.НАКЛ., МИН.СВ.ВР., 2Л., ЕД.Ч., СР.Р. = цивилизирало си
| ПР.НАКЛ., МИН.СВ.ВР., 2Л., МН.Ч. = цивилизирали сте
| ПР.НАКЛ., МИН.СВ.ВР., 3Л., ЕД.Ч., М.Р. = цивилизирал (е)
| ПР.НАКЛ., МИН.СВ.ВР., 3Л., ЕД.Ч., Ж.Р. = цивилизирала (е)
| ПР.НАКЛ., МИН.СВ.ВР., 3Л., ЕД.Ч., СР.Р. = цивилизирало (е)
| ПР.НАКЛ., МИН.СВ.ВР., 3Л., МН.Ч. = цивилизирали (са)
| ПР.НАКЛ., МИН.НЕОПР.ВР., 1Л., ЕД.Ч., М.Р. = бил съм цивилизирал
| ПР.НАКЛ., МИН.НЕОПР.ВР., 1Л., ЕД.Ч., Ж.Р. = била съм цивилизирала
| ПР.НАКЛ., МИН.НЕОПР.ВР., 1Л., ЕД.Ч., СР.Р. = било съм цивилизирало
| ПР.НАКЛ., МИН.НЕОПР.ВР., 1Л., МН.Ч. = били сме цивилизирали
| ПР.НАКЛ., МИН.НЕОПР.ВР., 2Л., ЕД.Ч., М.Р. = бил си цивилизирал
| ПР.НАКЛ., МИН.НЕОПР.ВР., 2Л., ЕД.Ч., Ж.Р. = била си цивилизирала
| ПР.НАКЛ., МИН.НЕОПР.ВР., 2Л., ЕД.Ч., СР.Р. = било си цивилизирало
| ПР.НАКЛ., МИН.НЕОПР.ВР., 2Л., МН.Ч. = били сте цивилизирали
| ПР.НАКЛ., МИН.НЕОПР.ВР., 3Л., ЕД.Ч., М.Р. = бил (е) цивилизирал
| ПР.НАКЛ., МИН.НЕОПР.ВР., 3Л., ЕД.Ч., Ж.Р. = била (е) цивилизирала
| ПР.НАКЛ., МИН.НЕОПР.ВР., 3Л., ЕД.Ч., СР.Р. = било (е) цивилизирало
| ПР.НАКЛ., МИН.НЕОПР.ВР., 3Л., МН.Ч. = били (са) цивилизирали
| ПР.НАКЛ., БЪД.ВР., 1Л., ЕД.Ч., М.Р. = щял съм да цивилизирам
| ПР.НАКЛ., БЪД.ВР., 1Л., ЕД.Ч., Ж.Р. = щяла съм да цивилизирам
| ПР.НАКЛ., БЪД.ВР., 1Л., ЕД.Ч., СР.Р. = щяло съм да цивилизирам
| ПР.НАКЛ., БЪД.ВР., 1Л., МН.Ч. = щели сме да цивилизираме
| ПР.НАКЛ., БЪД.ВР., 2Л., ЕД.Ч., М.Р. = щял си да цивилизираш
| ПР.НАКЛ., БЪД.ВР., 2Л., ЕД.Ч., Ж.Р. = щяла си да цивилизираш
| ПР.НАКЛ., БЪД.ВР., 2Л., ЕД.Ч., СР.Р. = щяло си да цивилизираш
| ПР.НАКЛ., БЪД.ВР., 2Л., МН.Ч. = щели сте да цивилизирате
| ПР.НАКЛ., БЪД.ВР., 3Л., ЕД.Ч., М.Р. = щял (е) да цивилизира
| ПР.НАКЛ., БЪД.ВР., 3Л., ЕД.Ч., Ж.Р. = щяла (е) да цивилизира
| ПР.НАКЛ., БЪД.ВР., 3Л., ЕД.Ч., СР.Р. = щяло (е) да цивилизира
| ПР.НАКЛ., БЪД.ВР., 3Л., МН.Ч. = щели (са) да цивилизират
| ПР.НАКЛ., БЪД.ПРЕД.ВР., 1Л., ЕД.Ч., М.Р. = щял съм да съм цивилизирал
| ПР.НАКЛ., БЪД.ПРЕД.ВР., 1Л., ЕД.Ч., Ж.Р. = щяла съм да съм цивилизирала
| ПР.НАКЛ., БЪД.ПРЕД.ВР., 1Л., ЕД.Ч., СР.Р. = щяло съм да съм цивилизирало
| ПР.НАКЛ., БЪД.ПРЕД.ВР., 1Л., МН.Ч. = щели сме да сме цивилизирали
| ПР.НАКЛ., БЪД.ПРЕД.ВР., 2Л., ЕД.Ч., М.Р. = щял си да си цивилизирал
| ПР.НАКЛ., БЪД.ПРЕД.ВР., 2Л., ЕД.Ч., Ж.Р. = щяла си да си цивилизирала
| ПР.НАКЛ., БЪД.ПРЕД.ВР., 2Л., ЕД.Ч., СР.Р. = щяло си да си цивилизирало
| ПР.НАКЛ., БЪД.ПРЕД.ВР., 2Л., МН.Ч. = щели сте да сте цивилизирали
| ПР.НАКЛ., БЪД.ПРЕД.ВР., 3Л., ЕД.Ч., М.Р. = щял (е) да е цивилизирал
| ПР.НАКЛ., БЪД.ПРЕД.ВР., 3Л., ЕД.Ч., Ж.Р. = щяла (е) да е цивилизирала
| ПР.НАКЛ., БЪД.ПРЕД.ВР., 3Л., ЕД.Ч., СР.Р. = щяло (е) да е цивилизирало
| ПР.НАКЛ., БЪД.ПРЕД.ВР., 3Л., МН.Ч. = щели (са) да са цивилизирали
| УСЛОВНО НАКЛОНЕНИЕ, 1Л., ЕД.Ч., М.Р. = бих цивилизирал
| УСЛОВНО НАКЛОНЕНИЕ, 1Л., ЕД.Ч., Ж.Р. = бих цивилизирала
| УСЛОВНО НАКЛОНЕНИЕ, 1Л., ЕД.Ч., СР.Р. = бих цивилизирало
| УСЛОВНО НАКЛОНЕНИЕ, 1Л., МН.Ч. = бихме цивилизирали
| УСЛОВНО НАКЛОНЕНИЕ, 2Л., ЕД.Ч., М.Р. = би цивилизирал
| УСЛОВНО НАКЛОНЕНИЕ, 2Л., ЕД.Ч., Ж.Р. = би цивилизирала
| УСЛОВНО НАКЛОНЕНИЕ, 2Л., ЕД.Ч., СР.Р. = би цивилизирало
| УСЛОВНО НАКЛОНЕНИЕ, 2Л., МН.Ч. = бихте цивилизирали
| УСЛОВНО НАКЛОНЕНИЕ, 3Л., ЕД.Ч., М.Р. = би цивилизирал
| УСЛОВНО НАКЛОНЕНИЕ, 3Л., ЕД.Ч., Ж.Р. = би цивилизирала
| УСЛОВНО НАКЛОНЕНИЕ, 3Л., ЕД.Ч., СР.Р. = би цивилизирало
| УСЛОВНО НАКЛОНЕНИЕ, 3Л., МН.Ч. = биха цивилизирали
| ПОВЕЛИТЕЛНО НАКЛОНЕНИЕ, ЕД.Ч. = ци·ви·ли·зи·рай
| ПОВЕЛИТЕЛНО НАКЛОНЕНИЕ, МН.Ч. = ци·ви·ли·зи·рай·те
| МИН.СТРАД.ПРИЧ. М.Р. = ци·ви·ли·зи·ран
| МИН.СТРАД.ПРИЧ. М.Р. НЕПЪЛЕН ЧЛЕН = ци·ви·ли·зи·ра·ния
| МИН.СТРАД.ПРИЧ. М.Р. ПЪЛЕН ЧЛЕН = ци·ви·ли·зи·ра·ни·ят
| МИН.СТРАД.ПРИЧ. Ж.Р. = ци·ви·ли·зи·ра·на
| МИН.СТРАД.ПРИЧ. Ж.Р. ЧЛЕН = ци·ви·ли·зи·ра·на·та
| МИН.СТРАД.ПРИЧ. СР.Р. = ци·ви·ли·зи·ра·но
| МИН.СТРАД.ПРИЧ. СР.Р. ЧЛЕН = ци·ви·ли·зи·ра·но·то
| МИН.СТРАД.ПРИЧ. МН.Ч. = ци·ви·ли·зи·ра·ни
| МИН.СТРАД.ПРИЧ. МН.Ч. ЧЛЕН = ци·ви·ли·зи·ра·ни·те
| МИН.ДЕЯТ.СВ.ПРИЧ. М.Р. = ци·ви·ли·зи·рал
| МИН.ДЕЯТ.СВ.ПРИЧ. М.Р. НЕПЪЛЕН ЧЛЕН = ци·ви·ли·зи·ра·лия
| МИН.ДЕЯТ.СВ.ПРИЧ. М.Р. ПЪЛЕН ЧЛЕН = ци·ви·ли·зи·ра·ли·ят
| МИН.ДЕЯТ.СВ.ПРИЧ. Ж.Р. = ци·ви·ли·зи·ра·ла
| МИН.ДЕЯТ.СВ.ПРИЧ. Ж.Р. ЧЛЕН = ци·ви·ли·зи·ра·ла·та
| МИН.ДЕЯТ.СВ.ПРИЧ. СР.Р. = ци·ви·ли·зи·ра·ло
| МИН.ДЕЯТ.СВ.ПРИЧ. СР.Р. ЧЛЕН = ци·ви·ли·зи·ра·ло·то
| МИН.ДЕЯТ.СВ.ПРИЧ. МН.Ч. = ци·ви·ли·зи·ра·ли
| МИН.ДЕЯТ.СВ.ПРИЧ. МН.Ч. ЧЛЕН = ци·ви·ли·зи·ра·ли·те
| МИН.ДЕЯТ.НЕСВ.ПРИЧ. М.Р. = ци·ви·ли·зи·рал
| МИН.ДЕЯТ.НЕСВ.ПРИЧ. М.Р. НЕПЪЛЕН ЧЛЕН = ци·ви·ли·зи·ра·лия
| МИН.ДЕЯТ.НЕСВ.ПРИЧ. М.Р. ПЪЛЕН ЧЛЕН = ци·ви·ли·зи·ра·ли·ят
| МИН.ДЕЯТ.НЕСВ.ПРИЧ. Ж.Р. = ци·ви·ли·зи·ра·ла
| МИН.ДЕЯТ.НЕСВ.ПРИЧ. Ж.Р. ЧЛЕН = ци·ви·ли·зи·ра·ла·та
| МИН.ДЕЯТ.НЕСВ.ПРИЧ. СР.Р. = ци·ви·ли·зи·ра·ло
| МИН.ДЕЯТ.НЕСВ.ПРИЧ. СР.Р. ЧЛЕН = ци·ви·ли·зи·ра·ло·то
| МИН.ДЕЯТ.НЕСВ.ПРИЧ. МН.Ч. = ци·ви·ли·зи·ра·ли
| МИН.ДЕЯТ.НЕСВ.ПРИЧ. МН.Ч. ЧЛЕН = ци·ви·ли·зи·ра·ли·те
| СЕГ.ДЕЯТ.ПРИЧ. М.Р. = ци·ви·ли·зи·ращ
| СЕГ.ДЕЯТ.ПРИЧ. М.Р. НЕПЪЛЕН ЧЛЕН = ци·ви·ли·зи·ра·щия
| СЕГ.ДЕЯТ.ПРИЧ. М.Р. ПЪЛЕН ЧЛЕН = ци·ви·ли·зи·ра·щи·ят
| СЕГ.ДЕЯТ.ПРИЧ. Ж.Р. = ци·ви·ли·зи·ра·ща
| СЕГ.ДЕЯТ.ПРИЧ. Ж.Р. ЧЛЕН = ци·ви·ли·зи·ра·ща·та
| СЕГ.ДЕЯТ.ПРИЧ. СР.Р. = ци·ви·ли·зи·ра·що
| СЕГ.ДЕЯТ.ПРИЧ. СР.Р. ЧЛЕН = ци·ви·ли·зи·ра·що·то
| СЕГ.ДЕЯТ.ПРИЧ. МН.Ч. = ци·ви·ли·зи·ра·щи
| СЕГ.ДЕЯТ.ПРИЧ. МН.Ч. ЧЛЕН = ци·ви·ли·зи·ра·щи·те
| ДЕЕПРИЧАСТИЕ = ци·ви·ли·зи·рай·ки
| СКРИТИ ПРЕПРАТКИ = 
[[цивилизирам]],
[[цивилизираш]],
[[цивилизира]],
[[цивилизираме]],
[[цивилизирате]],
[[цивилизират]],
[[цивилизирах]],
[[цивилизирахме]],
[[цивилизирахте]],
[[цивилизираха]],
[[цивилизираше]],
[[цивилизирай]],
[[цивилизирайте]],
[[цивилизирал]],
[[цивилизиралия]],
[[цивилизиралият]],
[[цивилизирала]],
[[цивилизиралата]],
[[цивилизирало]],
[[цивилизиралото]],
[[цивилизирали]],
[[цивилизиралите]],
[[цивилизиран]],
[[цивилизирания]],
[[цивилизираният]],
[[цивилизирана]],
[[цивилизираната]],
[[цивилизирано]],
[[цивилизираното]],
[[цивилизирани]],
[[цивилизираните]],
[[цивилизиращ]],
[[цивилизиращия]],
[[цивилизиращият]],
[[цивилизираща]],
[[цивилизиращата]],
[[цивилизиращо]],
[[цивилизиращото]],
[[цивилизиращи]],
[[цивилизиращите]],
[[цивилизирайки]],
[[цивилизирал съм]],
[[цивилизирала съм]],
[[цивилизирало съм]],
[[цивилизирали сме]],
[[цивилизирал си]],
[[цивилизирала си]],
[[цивилизирало си]],
[[цивилизирали сте]],
[[цивилизирал е]],
[[цивилизирала е]],
[[цивилизирало е]],
[[цивилизирали са]],
[[бях цивилизирал]],
[[бях цивилизирала]],
[[бях цивилизирало]],
[[бяхме цивилизирали]],
[[беше цивилизирал]],
[[беше цивилизирала]],
[[беше цивилизирало]],
[[бяхте цивилизирали]],
[[бяха цивилизирали]],
[[ще цивилизирам]],
[[ще цивилизираме]],
[[ще цивилизираш]],
[[ще цивилизирате]],
[[ще цивилизира]],
[[ще цивилизират]],
[[ще съм цивилизирал]],
[[ще съм цивилизирала]],
[[ще съм цивилизирало]],
[[ще сме цивилизирали]],
[[ще си цивилизирал]],
[[ще си цивилизирала]],
[[ще си цивилизирало]],
[[ще сте цивилизирали]],
[[ще е цивилизирал]],
[[ще е цивилизирала]],
[[ще е цивилизирало]],
[[ще са цивилизирали]],
[[щях да цивилизирам]],
[[щяхме да цивилизираме]],
[[щеше да цивилизираш]],
[[щяхте да цивилизирате]],
[[щеше да цивилизира]],
[[щяха да цивилизират]],
[[щях да съм цивилизирал]],
[[щях да съм цивилизирала]],
[[щях да съм цивилизирало]],
[[щяхме да сме цивилизирали]],
[[щеше да си цивилизирал]],
[[щеше да си цивилизирала]],
[[щеше да си цивилизирало]],
[[щяхте да сте цивилизирали]],
[[щеше да е цивилизирал]],
[[щеше да е цивилизирала]],
[[щеше да е цивилизирало]],
[[щяха да са цивилизирали]],
[[бил съм цивилизирал]],
[[била съм цивилизирала]],
[[било съм цивилизирало]],
[[били сме цивилизирали]],
[[бил си цивилизирал]],
[[била си цивилизирала]],
[[било си цивилизирало]],
[[били сте цивилизирали]],
[[бил е цивилизирал]],
[[била е цивилизирала]],
[[било е цивилизирало]],
[[били са цивилизирали]],
[[щял съм да цивилизирам]],
[[щяла съм да цивилизирам]],
[[щяло съм да цивилизирам]],
[[щели сме да цивилизираме]],
[[щял си да цивилизираш]],
[[щяла си да цивилизираш]],
[[щяло си да цивилизираш]],
[[щели сте да цивилизирате]],
[[щял да цивилизира]],
[[щяла да цивилизира]],
[[щяло да цивилизира]],
[[щели да цивилизират]],
[[щял е да цивилизира]],
[[щяла е да цивилизира]],
[[щяло е да цивилизира]],
[[щели са да цивилизират]],
[[щял съм да съм цивилизирал]],
[[щяла съм да съм цивилизирала]],
[[щяло съм да съм цивилизирало]],
[[щели сме да сме цивилизирали]],
[[щял си да си цивилизирал]],
[[щяла си да си цивилизирала]],
[[щяло си да си цивилизирало]],
[[щели сте да сте цивилизирали]],
[[щял да е цивилизирал]],
[[щяла да е цивилизирала]],
[[щяло да е цивилизирало]],
[[щели да са цивилизирали]],
[[щял е да е цивилизирал]],
[[щяла е да е цивилизирала]],
[[щяло е да е цивилизирало]],
[[щели са да са цивилизирали]],
[[бих цивилизирал]],
[[бих цивилизирала]],
[[бих цивилизирало]],
[[бихме цивилизирали]],
[[би цивилизирал]],
[[би цивилизирала]],
[[би цивилизирало]],
[[бихте цивилизирали]],
[[биха цивилизирали]],
}}</text>
      <sha1>oxrhx164to7mtj74l55913bxzuypy2j</sha1>
    </revision>
  </page>
  <page>
    <title>Шаблон:Словоформи/цивилизовам</title>
    <ns>10</ns>
    <id>569089</id>
    <revision>
      <id>601069</id>
      <timestamp>2005-05-12T11:48:24Z</timestamp>
      <contributor>
        <username>Bgbot</username>
        <id>83</id>
      </contributor>
      <comment>Борислав: Шаблон със словоформи</comment>
      <model>wikitext</model>
      <format>text/x-wiki</format>
      <text bytes="22864" xml:space="preserve">{{Шаблон:Словоформи/Глагол|
  ОСНОВНА ФОРМА = цивилизовам
| СЕГ.ВР., 1Л., ЕД.Ч. = ци·ви·ли·зо·вам
| СЕГ.ВР., 1Л., МН.Ч. = ци·ви·ли·зо·ва·ме
| СЕГ.ВР., 2Л., ЕД.Ч. = ци·ви·ли·зо·ваш
| СЕГ.ВР., 2Л., МН.Ч. = ци·ви·ли·зо·ва·те
| СЕГ.ВР., 3Л., ЕД.Ч. = ци·ви·ли·зо·ва
| СЕГ.ВР., 3Л., МН.Ч. = ци·ви·ли·зо·ват
| МИН.СВ.ВР., 1Л., ЕД.Ч. = ци·ви·ли·зо·вах
| МИН.СВ.ВР., 1Л., МН.Ч. = ци·ви·ли·зо·вах·ме
| МИН.СВ.ВР., 2Л., ЕД.Ч. = ци·ви·ли·зо·ва
| МИН.СВ.ВР., 2Л., МН.Ч. = ци·ви·ли·зо·вах·те
| МИН.СВ.ВР., 3Л., ЕД.Ч. = ци·ви·ли·зо·ва
| МИН.СВ.ВР., 3Л., МН.Ч. = ци·ви·ли·зо·ва·ха
| МИН.НЕСВ.ВР., 1Л., ЕД.Ч. = ци·ви·ли·зо·вах
| МИН.НЕСВ.ВР., 1Л., МН.Ч. = ци·ви·ли·зо·вах·ме
| МИН.НЕСВ.ВР., 2Л., ЕД.Ч. = ци·ви·ли·зо·ва·ше
| МИН.НЕСВ.ВР., 2Л., МН.Ч. = ци·ви·ли·зо·вах·те
| МИН.НЕСВ.ВР., 3Л., ЕД.Ч. = ци·ви·ли·зо·ва·ше
| МИН.НЕСВ.ВР., 3Л., МН.Ч. = ци·ви·ли·зо·ва·ха
| МИН.НЕОПР.ВР., 1Л., ЕД.Ч., М.Р. = цивилизовал съм
| МИН.НЕОПР.ВР., 1Л., ЕД.Ч., Ж.Р. = цивилизовала съм
| МИН.НЕОПР.ВР., 1Л., ЕД.Ч., СР.Р. = цивилизовало съм
| МИН.НЕОПР.ВР., 1Л., МН.Ч. = цивилизовали сме
| МИН.НЕОПР.ВР., 2Л., ЕД.Ч., М.Р. = цивилизовал си
| МИН.НЕОПР.ВР., 2Л., ЕД.Ч., Ж.Р. = цивилизовала си
| МИН.НЕОПР.ВР., 2Л., ЕД.Ч., СР.Р. = цивилизовало си
| МИН.НЕОПР.ВР., 2Л., МН.Ч. = цивилизовали сте
| МИН.НЕОПР.ВР., 3Л., ЕД.Ч., М.Р. = цивилизовал е
| МИН.НЕОПР.ВР., 3Л., ЕД.Ч., Ж.Р. = цивилизовала е
| МИН.НЕОПР.ВР., 3Л., ЕД.Ч., СР.Р. = цивилизовало е
| МИН.НЕОПР.ВР., 3Л., МН.Ч. = цивилизовали са
| МИН.ПРЕД.ВР., 1Л., ЕД.Ч., М.Р. = бях цивилизовал
| МИН.ПРЕД.ВР., 1Л., ЕД.Ч., Ж.Р. = бях цивилизовала
| МИН.ПРЕД.ВР., 1Л., ЕД.Ч., СР.Р. = бях цивилизовало
| МИН.ПРЕД.ВР., 1Л., МН.Ч. = бяхме цивилизовали
| МИН.ПРЕД.ВР., 2Л., ЕД.Ч., М.Р. = беше цивилизовал
| МИН.ПРЕД.ВР., 2Л., ЕД.Ч., Ж.Р. = беше цивилизовала
| МИН.ПРЕД.ВР., 2Л., ЕД.Ч., СР.Р. = беше цивилизовало
| МИН.ПРЕД.ВР., 2Л., МН.Ч. = бяхте цивилизовали
| МИН.ПРЕД.ВР., 3Л., ЕД.Ч., М.Р. = беше цивилизовал
| МИН.ПРЕД.ВР., 3Л., ЕД.Ч., Ж.Р. = беше цивилизовала
| МИН.ПРЕД.ВР., 3Л., ЕД.Ч., СР.Р. = беше цивилизовало
| МИН.ПРЕД.ВР., 3Л., МН.Ч. = бяха цивилизовали
| БЪД.ВР., 1Л., ЕД.Ч. = ще цивилизовам
| БЪД.ВР., 1Л., МН.Ч. = ще цивилизоваме
| БЪД.ВР., 2Л., ЕД.Ч. = ще цивилизоваш
| БЪД.ВР., 2Л., МН.Ч. = ще цивилизовате
| БЪД.ВР., 3Л., ЕД.Ч. = ще цивилизова
| БЪД.ВР., 3Л., МН.Ч. = ще цивилизоват
| БЪД.ПРЕД.ВР., 1Л., ЕД.Ч., М.Р. = ще съм цивилизовал
| БЪД.ПРЕД.ВР., 1Л., ЕД.Ч., Ж.Р. = ще съм цивилизовала
| БЪД.ПРЕД.ВР., 1Л., ЕД.Ч., СР.Р. = ще съм цивилизовало
| БЪД.ПРЕД.ВР., 1Л., МН.Ч. = ще сме цивилизовали
| БЪД.ПРЕД.ВР., 2Л., ЕД.Ч., М.Р. = ще си цивилизовал
| БЪД.ПРЕД.ВР., 2Л., ЕД.Ч., Ж.Р. = ще си цивилизовала
| БЪД.ПРЕД.ВР., 2Л., ЕД.Ч., СР.Р. = ще си цивилизовало
| БЪД.ПРЕД.ВР., 2Л., МН.Ч. = ще сте цивилизовали
| БЪД.ПРЕД.ВР., 3Л., ЕД.Ч., М.Р. = ще е цивилизовал
| БЪД.ПРЕД.ВР., 3Л., ЕД.Ч., Ж.Р. = ще е цивилизовала
| БЪД.ПРЕД.ВР., 3Л., ЕД.Ч., СР.Р. = ще е цивилизовало
| БЪД.ПРЕД.ВР., 3Л., МН.Ч. = ще са цивилизовали
| БЪД.ВР. В МИН., 1Л., ЕД.Ч. = щях да цивилизовам
| БЪД.ВР. В МИН., 1Л., МН.Ч. = щяхме да цивилизоваме
| БЪД.ВР. В МИН., 2Л., ЕД.Ч. = щеше да цивилизоваш
| БЪД.ВР. В МИН., 2Л., МН.Ч. = щяхте да цивилизовате
| БЪД.ВР. В МИН., 3Л., ЕД.Ч. = щеше да цивилизова
| БЪД.ВР. В МИН., 3Л., МН.Ч. = щяха да цивилизоват
| БЪД.ПРЕД.ВР. В МИН., 1Л., ЕД.Ч., М.Р. = щях да съм цивилизовал
| БЪД.ПРЕД.ВР. В МИН., 1Л., ЕД.Ч., Ж.Р. = щях да съм цивилизовала
| БЪД.ПРЕД.ВР. В МИН., 1Л., ЕД.Ч., СР.Р. = щях да съм цивилизовало
| БЪД.ПРЕД.ВР. В МИН., 1Л., МН.Ч. = щяхме да сме цивилизовали
| БЪД.ПРЕД.ВР. В МИН., 2Л., ЕД.Ч., М.Р. = щеше да си цивилизовал
| БЪД.ПРЕД.ВР. В МИН., 2Л., ЕД.Ч., Ж.Р. = щеше да си цивилизовала
| БЪД.ПРЕД.ВР. В МИН., 2Л., ЕД.Ч., СР.Р. = щеше да си цивилизовало
| БЪД.ПРЕД.ВР. В МИН., 2Л., МН.Ч. = щяхте да сте цивилизовали
| БЪД.ПРЕД.ВР. В МИН., 3Л., ЕД.Ч., М.Р. = щеше да е цивилизовал
| БЪД.ПРЕД.ВР. В МИН., 3Л., ЕД.Ч., Ж.Р. = щеше да е цивилизовала
| БЪД.ПРЕД.ВР. В МИН., 3Л., ЕД.Ч., СР.Р. = щеше да е цивилизовало
| БЪД.ПРЕД.ВР. В МИН., 3Л., МН.Ч. = щяха да са цивилизовали
| ПР.НАКЛ., СЕГ.ВР., 1Л., ЕД.Ч., М.Р. = цивилизовал съм
| ПР.НАКЛ., СЕГ.ВР., 1Л., ЕД.Ч., Ж.Р. = цивилизовала съм
| ПР.НАКЛ., СЕГ.ВР., 1Л., ЕД.Ч., СР.Р. = цивилизовало съм
| ПР.НАКЛ., СЕГ.ВР., 1Л., МН.Ч. = цивилизовали сме
| ПР.НАКЛ., СЕГ.ВР., 2Л., ЕД.Ч., М.Р. = цивилизовал си
| ПР.НАКЛ., СЕГ.ВР., 2Л., ЕД.Ч., Ж.Р. = цивилизовала си
| ПР.НАКЛ., СЕГ.ВР., 2Л., ЕД.Ч., СР.Р. = цивилизовало си
| ПР.НАКЛ., СЕГ.ВР., 2Л., МН.Ч. = цивилизовали сте
| ПР.НАКЛ., СЕГ.ВР., 3Л., ЕД.Ч., М.Р. = цивилизовал (е)
| ПР.НАКЛ., СЕГ.ВР., 3Л., ЕД.Ч., Ж.Р. = цивилизовала (е)
| ПР.НАКЛ., СЕГ.ВР., 3Л., ЕД.Ч., СР.Р. = цивилизовало (е)
| ПР.НАКЛ., СЕГ.ВР., 3Л., МН.Ч. = цивилизовали (са)
| ПР.НАКЛ., МИН.СВ.ВР., 1Л., ЕД.Ч., М.Р. = цивилизовал съм
| ПР.НАКЛ., МИН.СВ.ВР., 1Л., ЕД.Ч., Ж.Р. = цивилизовала съм
| ПР.НАКЛ., МИН.СВ.ВР., 1Л., ЕД.Ч., СР.Р. = цивилизовало съм
| ПР.НАКЛ., МИН.СВ.ВР., 1Л., МН.Ч. = цивилизовали сме
| ПР.НАКЛ., МИН.СВ.ВР., 2Л., ЕД.Ч., М.Р. = цивилизовал си
| ПР.НАКЛ., МИН.СВ.ВР., 2Л., ЕД.Ч., Ж.Р. = цивилизовала си
| ПР.НАКЛ., МИН.СВ.ВР., 2Л., ЕД.Ч., СР.Р. = цивилизовало си
| ПР.НАКЛ., МИН.СВ.ВР., 2Л., МН.Ч. = цивилизовали сте
| ПР.НАКЛ., МИН.СВ.ВР., 3Л., ЕД.Ч., М.Р. = цивилизовал (е)
| ПР.НАКЛ., МИН.СВ.ВР., 3Л., ЕД.Ч., Ж.Р. = цивилизовала (е)
| ПР.НАКЛ., МИН.СВ.ВР., 3Л., ЕД.Ч., СР.Р. = цивилизовало (е)
| ПР.НАКЛ., МИН.СВ.ВР., 3Л., МН.Ч. = цивилизовали (са)
| ПР.НАКЛ., МИН.НЕОПР.ВР., 1Л., ЕД.Ч., М.Р. = бил съм цивилизовал
| ПР.НАКЛ., МИН.НЕОПР.ВР., 1Л., ЕД.Ч., Ж.Р. = била съм цивилизовала
| ПР.НАКЛ., МИН.НЕОПР.ВР., 1Л., ЕД.Ч., СР.Р. = било съм цивилизовало
| ПР.НАКЛ., МИН.НЕОПР.ВР., 1Л., МН.Ч. = били сме цивилизовали
| ПР.НАКЛ., МИН.НЕОПР.ВР., 2Л., ЕД.Ч., М.Р. = бил си цивилизовал
| ПР.НАКЛ., МИН.НЕОПР.ВР., 2Л., ЕД.Ч., Ж.Р. = била си цивилизовала
| ПР.НАКЛ., МИН.НЕОПР.ВР., 2Л., ЕД.Ч., СР.Р. = било си цивилизовало
| ПР.НАКЛ., МИН.НЕОПР.ВР., 2Л., МН.Ч. = били сте цивилизовали
| ПР.НАКЛ., МИН.НЕОПР.ВР., 3Л., ЕД.Ч., М.Р. = бил (е) цивилизовал
| ПР.НАКЛ., МИН.НЕОПР.ВР., 3Л., ЕД.Ч., Ж.Р. = била (е) цивилизовала
| ПР.НАКЛ., МИН.НЕОПР.ВР., 3Л., ЕД.Ч., СР.Р. = било (е) цивилизовало
| ПР.НАКЛ., МИН.НЕОПР.ВР., 3Л., МН.Ч. = били (са) цивилизовали
| ПР.НАКЛ., БЪД.ВР., 1Л., ЕД.Ч., М.Р. = щял съм да цивилизовам
| ПР.НАКЛ., БЪД.ВР., 1Л., ЕД.Ч., Ж.Р. = щяла съм да цивилизовам
| ПР.НАКЛ., БЪД.ВР., 1Л., ЕД.Ч., СР.Р. = щяло съм да цивилизовам
| ПР.НАКЛ., БЪД.ВР., 1Л., МН.Ч. = щели сме да цивилизоваме
| ПР.НАКЛ., БЪД.ВР., 2Л., ЕД.Ч., М.Р. = щял си да цивилизоваш
| ПР.НАКЛ., БЪД.ВР., 2Л., ЕД.Ч., Ж.Р. = щяла си да цивилизоваш
| ПР.НАКЛ., БЪД.ВР., 2Л., ЕД.Ч., СР.Р. = щяло си да цивилизоваш
| ПР.НАКЛ., БЪД.ВР., 2Л., МН.Ч. = щели сте да цивилизовате
| ПР.НАКЛ., БЪД.ВР., 3Л., ЕД.Ч., М.Р. = щял (е) да цивилизова
| ПР.НАКЛ., БЪД.ВР., 3Л., ЕД.Ч., Ж.Р. = щяла (е) да цивилизова
| ПР.НАКЛ., БЪД.ВР., 3Л., ЕД.Ч., СР.Р. = щяло (е) да цивилизова
| ПР.НАКЛ., БЪД.ВР., 3Л., МН.Ч. = щели (са) да цивилизоват
| ПР.НАКЛ., БЪД.ПРЕД.ВР., 1Л., ЕД.Ч., М.Р. = щял съм да съм цивилизовал
| ПР.НАКЛ., БЪД.ПРЕД.ВР., 1Л., ЕД.Ч., Ж.Р. = щяла съм да съм цивилизовала
| ПР.НАКЛ., БЪД.ПРЕД.ВР., 1Л., ЕД.Ч., СР.Р. = щяло съм да съм цивилизовало
| ПР.НАКЛ., БЪД.ПРЕД.ВР., 1Л., МН.Ч. = щели сме да сме цивилизовали
| ПР.НАКЛ., БЪД.ПРЕД.ВР., 2Л., ЕД.Ч., М.Р. = щял си да си цивилизовал
| ПР.НАКЛ., БЪД.ПРЕД.ВР., 2Л., ЕД.Ч., Ж.Р. = щяла си да си цивилизовала
| ПР.НАКЛ., БЪД.ПРЕД.ВР., 2Л., ЕД.Ч., СР.Р. = щяло си да си цивилизовало
| ПР.НАКЛ., БЪД.ПРЕД.ВР., 2Л., МН.Ч. = щели сте да сте цивилизовали
| ПР.НАКЛ., БЪД.ПРЕД.ВР., 3Л., ЕД.Ч., М.Р. = щял (е) да е цивилизовал
| ПР.НАКЛ., БЪД.ПРЕД.ВР., 3Л., ЕД.Ч., Ж.Р. = щяла (е) да е цивилизовала
| ПР.НАКЛ., БЪД.ПРЕД.ВР., 3Л., ЕД.Ч., СР.Р. = щяло (е) да е цивилизовало
| ПР.НАКЛ., БЪД.ПРЕД.ВР., 3Л., МН.Ч. = щели (са) да са цивилизовали
| УСЛОВНО НАКЛОНЕНИЕ, 1Л., ЕД.Ч., М.Р. = бих цивилизовал
| УСЛОВНО НАКЛОНЕНИЕ, 1Л., ЕД.Ч., Ж.Р. = бих цивилизовала
| УСЛОВНО НАКЛОНЕНИЕ, 1Л., ЕД.Ч., СР.Р. = бих цивилизовало
| УСЛОВНО НАКЛОНЕНИЕ, 1Л., МН.Ч. = бихме цивилизовали
| УСЛОВНО НАКЛОНЕНИЕ, 2Л., ЕД.Ч., М.Р. = би цивилизовал
| УСЛОВНО НАКЛОНЕНИЕ, 2Л., ЕД.Ч., Ж.Р. = би цивилизовала
| УСЛОВНО НАКЛОНЕНИЕ, 2Л., ЕД.Ч., СР.Р. = би цивилизовало
| УСЛОВНО НАКЛОНЕНИЕ, 2Л., МН.Ч. = бихте цивилизовали
| УСЛОВНО НАКЛОНЕНИЕ, 3Л., ЕД.Ч., М.Р. = би цивилизовал
| УСЛОВНО НАКЛОНЕНИЕ, 3Л., ЕД.Ч., Ж.Р. = би цивилизовала
| УСЛОВНО НАКЛОНЕНИЕ, 3Л., ЕД.Ч., СР.Р. = би цивилизовало
| УСЛОВНО НАКЛОНЕНИЕ, 3Л., МН.Ч. = биха цивилизовали
| ПОВЕЛИТЕЛНО НАКЛОНЕНИЕ, ЕД.Ч. = ци·ви·ли·зо·вай
| ПОВЕЛИТЕЛНО НАКЛОНЕНИЕ, МН.Ч. = ци·ви·ли·зо·вай·те
| МИН.СТРАД.ПРИЧ. М.Р. = ци·ви·ли·зо·ван
| МИН.СТРАД.ПРИЧ. М.Р. НЕПЪЛЕН ЧЛЕН = ци·ви·ли·зо·ва·ния
| МИН.СТРАД.ПРИЧ. М.Р. ПЪЛЕН ЧЛЕН = ци·ви·ли·зо·ва·ни·ят
| МИН.СТРАД.ПРИЧ. Ж.Р. = ци·ви·ли·зо·ва·на
| МИН.СТРАД.ПРИЧ. Ж.Р. ЧЛЕН = ци·ви·ли·зо·ва·на·та
| МИН.СТРАД.ПРИЧ. СР.Р. = ци·ви·ли·зо·ва·но
| МИН.СТРАД.ПРИЧ. СР.Р. ЧЛЕН = ци·ви·ли·зо·ва·но·то
| МИН.СТРАД.ПРИЧ. МН.Ч. = ци·ви·ли·зо·ва·ни
| МИН.СТРАД.ПРИЧ. МН.Ч. ЧЛЕН = ци·ви·ли·зо·ва·ни·те
| МИН.ДЕЯТ.СВ.ПРИЧ. М.Р. = ци·ви·ли·зо·вал
| МИН.ДЕЯТ.СВ.ПРИЧ. М.Р. НЕПЪЛЕН ЧЛЕН = ци·ви·ли·зо·ва·лия
| МИН.ДЕЯТ.СВ.ПРИЧ. М.Р. ПЪЛЕН ЧЛЕН = ци·ви·ли·зо·ва·ли·ят
| МИН.ДЕЯТ.СВ.ПРИЧ. Ж.Р. = ци·ви·ли·зо·ва·ла
| МИН.ДЕЯТ.СВ.ПРИЧ. Ж.Р. ЧЛЕН = ци·ви·ли·зо·ва·ла·та
| МИН.ДЕЯТ.СВ.ПРИЧ. СР.Р. = ци·ви·ли·зо·ва·ло
| МИН.ДЕЯТ.СВ.ПРИЧ. СР.Р. ЧЛЕН = ци·ви·ли·зо·ва·ло·то
| МИН.ДЕЯТ.СВ.ПРИЧ. МН.Ч. = ци·ви·ли·зо·ва·ли
| МИН.ДЕЯТ.СВ.ПРИЧ. МН.Ч. ЧЛЕН = ци·ви·ли·зо·ва·ли·те
| МИН.ДЕЯТ.НЕСВ.ПРИЧ. М.Р. = ци·ви·ли·зо·вал
| МИН.ДЕЯТ.НЕСВ.ПРИЧ. М.Р. НЕПЪЛЕН ЧЛЕН = ци·ви·ли·зо·ва·лия
| МИН.ДЕЯТ.НЕСВ.ПРИЧ. М.Р. ПЪЛЕН ЧЛЕН = ци·ви·ли·зо·ва·ли·ят
| МИН.ДЕЯТ.НЕСВ.ПРИЧ. Ж.Р. = ци·ви·ли·зо·ва·ла
| МИН.ДЕЯТ.НЕСВ.ПРИЧ. Ж.Р. ЧЛЕН = ци·ви·ли·зо·ва·ла·та
| МИН.ДЕЯТ.НЕСВ.ПРИЧ. СР.Р. = ци·ви·ли·зо·ва·ло
| МИН.ДЕЯТ.НЕСВ.ПРИЧ. СР.Р. ЧЛЕН = ци·ви·ли·зо·ва·ло·то
| МИН.ДЕЯТ.НЕСВ.ПРИЧ. МН.Ч. = ци·ви·ли·зо·ва·ли
| МИН.ДЕЯТ.НЕСВ.ПРИЧ. МН.Ч. ЧЛЕН = ци·ви·ли·зо·ва·ли·те
| СЕГ.ДЕЯТ.ПРИЧ. М.Р. = ци·ви·ли·зо·ващ
| СЕГ.ДЕЯТ.ПРИЧ. М.Р. НЕПЪЛЕН ЧЛЕН = ци·ви·ли·зо·ва·щия
| СЕГ.ДЕЯТ.ПРИЧ. М.Р. ПЪЛЕН ЧЛЕН = ци·ви·ли·зо·ва·щи·ят
| СЕГ.ДЕЯТ.ПРИЧ. Ж.Р. = ци·ви·ли·зо·ва·ща
| СЕГ.ДЕЯТ.ПРИЧ. Ж.Р. ЧЛЕН = ци·ви·ли·зо·ва·ща·та
| СЕГ.ДЕЯТ.ПРИЧ. СР.Р. = ци·ви·ли·зо·ва·що
| СЕГ.ДЕЯТ.ПРИЧ. СР.Р. ЧЛЕН = ци·ви·ли·зо·ва·що·то
| СЕГ.ДЕЯТ.ПРИЧ. МН.Ч. = ци·ви·ли·зо·ва·щи
| СЕГ.ДЕЯТ.ПРИЧ. МН.Ч. ЧЛЕН = ци·ви·ли·зо·ва·щи·те
| ДЕЕПРИЧАСТИЕ = ци·ви·ли·зо·вай·ки
| СКРИТИ ПРЕПРАТКИ = 
[[цивилизовам]],
[[цивилизоваш]],
[[цивилизова]],
[[цивилизоваме]],
[[цивилизовате]],
[[цивилизоват]],
[[цивилизовах]],
[[цивилизовахме]],
[[цивилизовахте]],
[[цивилизоваха]],
[[цивилизоваше]],
[[цивилизовай]],
[[цивилизовайте]],
[[цивилизовал]],
[[цивилизовалия]],
[[цивилизовалият]],
[[цивилизовала]],
[[цивилизовалата]],
[[цивилизовало]],
[[цивилизовалото]],
[[цивилизовали]],
[[цивилизовалите]],
[[цивилизован]],
[[цивилизования]],
[[цивилизованият]],
[[цивилизована]],
[[цивилизованата]],
[[цивилизовано]],
[[цивилизованото]],
[[цивилизовани]],
[[цивилизованите]],
[[цивилизоващ]],
[[цивилизоващия]],
[[цивилизоващият]],
[[цивилизоваща]],
[[цивилизоващата]],
[[цивилизоващо]],
[[цивилизоващото]],
[[цивилизоващи]],
[[цивилизоващите]],
[[цивилизовайки]],
[[цивилизовал съм]],
[[цивилизовала съм]],
[[цивилизовало съм]],
[[цивилизовали сме]],
[[цивилизовал си]],
[[цивилизовала си]],
[[цивилизовало си]],
[[цивилизовали сте]],
[[цивилизовал е]],
[[цивилизовала е]],
[[цивилизовало е]],
[[цивилизовали са]],
[[бях цивилизовал]],
[[бях цивилизовала]],
[[бях цивилизовало]],
[[бяхме цивилизовали]],
[[беше цивилизовал]],
[[беше цивилизовала]],
[[беше цивилизовало]],
[[бяхте цивилизовали]],
[[бяха цивилизовали]],
[[ще цивилизовам]],
[[ще цивилизоваме]],
[[ще цивилизоваш]],
[[ще цивилизовате]],
[[ще цивилизова]],
[[ще цивилизоват]],
[[ще съм цивилизовал]],
[[ще съм цивилизовала]],
[[ще съм цивилизовало]],
[[ще сме цивилизовали]],
[[ще си цивилизовал]],
[[ще си цивилизовала]],
[[ще си цивилизовало]],
[[ще сте цивилизовали]],
[[ще е цивилизовал]],
[[ще е цивилизовала]],
[[ще е цивилизовало]],
[[ще са цивилизовали]],
[[щях да цивилизовам]],
[[щяхме да цивилизоваме]],
[[щеше да цивилизоваш]],
[[щяхте да цивилизовате]],
[[щеше да цивилизова]],
[[щяха да цивилизоват]],
[[щях да съм цивилизовал]],
[[щях да съм цивилизовала]],
[[щях да съм цивилизовало]],
[[щяхме да сме цивилизовали]],
[[щеше да си цивилизовал]],
[[щеше да си цивилизовала]],
[[щеше да си цивилизовало]],
[[щяхте да сте цивилизовали]],
[[щеше да е цивилизовал]],
[[щеше да е цивилизовала]],
[[щеше да е цивилизовало]],
[[щяха да са цивилизовали]],
[[бил съм цивилизовал]],
[[била съм цивилизовала]],
[[било съм цивилизовало]],
[[били сме цивилизовали]],
[[бил си цивилизовал]],
[[била си цивилизовала]],
[[било си цивилизовало]],
[[били сте цивилизовали]],
[[бил е цивилизовал]],
[[била е цивилизовала]],
[[било е цивилизовало]],
[[били са цивилизовали]],
[[щял съм да цивилизовам]],
[[щяла съм да цивилизовам]],
[[щяло съм да цивилизовам]],
[[щели сме да цивилизоваме]],
[[щял си да цивилизоваш]],
[[щяла си да цивилизоваш]],
[[щяло си да цивилизоваш]],
[[щели сте да цивилизовате]],
[[щял да цивилизова]],
[[щяла да цивилизова]],
[[щяло да цивилизова]],
[[щели да цивилизоват]],
[[щял е да цивилизова]],
[[щяла е да цивилизова]],
[[щяло е да цивилизова]],
[[щели са да цивилизоват]],
[[щял съм да съм цивилизовал]],
[[щяла съм да съм цивилизовала]],
[[щяло съм да съм цивилизовало]],
[[щели сме да сме цивилизовали]],
[[щял си да си цивилизовал]],
[[щяла си да си цивилизовала]],
[[щяло си да си цивилизовало]],
[[щели сте да сте цивилизовали]],
[[щял да е цивилизовал]],
[[щяла да е цивилизовала]],
[[щяло да е цивилизовало]],
[[щели да са цивилизовали]],
[[щял е да е цивилизовал]],
[[щяла е да е цивилизовала]],
[[щяло е да е цивилизовало]],
[[щели са да са цивилизовали]],
[[бих цивилизовал]],
[[бих цивилизовала]],
[[бих цивилизовало]],
[[бихме цивилизовали]],
[[би цивилизовал]],
[[би цивилизовала]],
[[би цивилизовало]],
[[бихте цивилизовали]],
[[биха цивилизовали]],
}}</text>
      <sha1>qoh69c1z2kwtuu3eeu2ls8cjc7n3qm3</sha1>
    </revision>
  </page>
  <page>
    <title>Шаблон:Словоформи/цивря</title>
    <ns>10</ns>
    <id>447058</id>
    <revision>
      <id>479040</id>
      <timestamp>2005-05-07T19:31:10Z</timestamp>
      <contributor>
        <username>Bgbot</username>
        <id>83</id>
      </contributor>
      <comment>Борислав: Шаблон със словоформи</comment>
      <model>wikitext</model>
      <format>text/x-wiki</format>
      <text bytes="19620" xml:space="preserve">{{Шаблон:Словоформи/Глагол|
  ОСНОВНА ФОРМА = цивря
| СЕГ.ВР., 1Л., ЕД.Ч. = цив·ря
| СЕГ.ВР., 1Л., МН.Ч. = цив·рим
| СЕГ.ВР., 2Л., ЕД.Ч. = цив·риш
| СЕГ.ВР., 2Л., МН.Ч. = цив·ри·те
| СЕГ.ВР., 3Л., ЕД.Ч. = цив·ри
| СЕГ.ВР., 3Л., МН.Ч. = цив·рят
| МИН.СВ.ВР., 1Л., ЕД.Ч. = цив·рих
| МИН.СВ.ВР., 1Л., МН.Ч. = цив·рих·ме
| МИН.СВ.ВР., 2Л., ЕД.Ч. = цив·ри
| МИН.СВ.ВР., 2Л., МН.Ч. = цив·рих·те
| МИН.СВ.ВР., 3Л., ЕД.Ч. = цив·ри
| МИН.СВ.ВР., 3Л., МН.Ч. = цив·ри·ха
| МИН.НЕСВ.ВР., 1Л., ЕД.Ч. = цив·рех
| МИН.НЕСВ.ВР., 1Л., МН.Ч. = цив·рех·ме
| МИН.НЕСВ.ВР., 2Л., ЕД.Ч. = цив·ре·ше
| МИН.НЕСВ.ВР., 2Л., МН.Ч. = цив·рех·те
| МИН.НЕСВ.ВР., 3Л., ЕД.Ч. = цив·ре·ше
| МИН.НЕСВ.ВР., 3Л., МН.Ч. = цив·ре·ха
| МИН.НЕОПР.ВР., 1Л., ЕД.Ч., М.Р. = циврил съм
| МИН.НЕОПР.ВР., 1Л., ЕД.Ч., Ж.Р. = циврила съм
| МИН.НЕОПР.ВР., 1Л., ЕД.Ч., СР.Р. = циврило съм
| МИН.НЕОПР.ВР., 1Л., МН.Ч. = циврили сме
| МИН.НЕОПР.ВР., 2Л., ЕД.Ч., М.Р. = циврил си
| МИН.НЕОПР.ВР., 2Л., ЕД.Ч., Ж.Р. = циврила си
| МИН.НЕОПР.ВР., 2Л., ЕД.Ч., СР.Р. = циврило си
| МИН.НЕОПР.ВР., 2Л., МН.Ч. = циврили сте
| МИН.НЕОПР.ВР., 3Л., ЕД.Ч., М.Р. = циврил е
| МИН.НЕОПР.ВР., 3Л., ЕД.Ч., Ж.Р. = циврила е
| МИН.НЕОПР.ВР., 3Л., ЕД.Ч., СР.Р. = циврило е
| МИН.НЕОПР.ВР., 3Л., МН.Ч. = циврили са
| МИН.ПРЕД.ВР., 1Л., ЕД.Ч., М.Р. = бях циврил
| МИН.ПРЕД.ВР., 1Л., ЕД.Ч., Ж.Р. = бях циврила
| МИН.ПРЕД.ВР., 1Л., ЕД.Ч., СР.Р. = бях циврило
| МИН.ПРЕД.ВР., 1Л., МН.Ч. = бяхме циврили
| МИН.ПРЕД.ВР., 2Л., ЕД.Ч., М.Р. = беше циврил
| МИН.ПРЕД.ВР., 2Л., ЕД.Ч., Ж.Р. = беше циврила
| МИН.ПРЕД.ВР., 2Л., ЕД.Ч., СР.Р. = беше циврило
| МИН.ПРЕД.ВР., 2Л., МН.Ч. = бяхте циврили
| МИН.ПРЕД.ВР., 3Л., ЕД.Ч., М.Р. = беше циврил
| МИН.ПРЕД.ВР., 3Л., ЕД.Ч., Ж.Р. = беше циврила
| МИН.ПРЕД.ВР., 3Л., ЕД.Ч., СР.Р. = беше циврило
| МИН.ПРЕД.ВР., 3Л., МН.Ч. = бяха циврили
| БЪД.ВР., 1Л., ЕД.Ч. = ще цивря
| БЪД.ВР., 1Л., МН.Ч. = ще циврим
| БЪД.ВР., 2Л., ЕД.Ч. = ще цивриш
| БЪД.ВР., 2Л., МН.Ч. = ще циврите
| БЪД.ВР., 3Л., ЕД.Ч. = ще циври
| БЪД.ВР., 3Л., МН.Ч. = ще циврят
| БЪД.ПРЕД.ВР., 1Л., ЕД.Ч., М.Р. = ще съм циврил
| БЪД.ПРЕД.ВР., 1Л., ЕД.Ч., Ж.Р. = ще съм циврила
| БЪД.ПРЕД.ВР., 1Л., ЕД.Ч., СР.Р. = ще съм циврило
| БЪД.ПРЕД.ВР., 1Л., МН.Ч. = ще сме циврили
| БЪД.ПРЕД.ВР., 2Л., ЕД.Ч., М.Р. = ще си циврил
| БЪД.ПРЕД.ВР., 2Л., ЕД.Ч., Ж.Р. = ще си циврила
| БЪД.ПРЕД.ВР., 2Л., ЕД.Ч., СР.Р. = ще си циврило
| БЪД.ПРЕД.ВР., 2Л., МН.Ч. = ще сте циврили
| БЪД.ПРЕД.ВР., 3Л., ЕД.Ч., М.Р. = ще е циврил
| БЪД.ПРЕД.ВР., 3Л., ЕД.Ч., Ж.Р. = ще е циврила
| БЪД.ПРЕД.ВР., 3Л., ЕД.Ч., СР.Р. = ще е циврило
| БЪД.ПРЕД.ВР., 3Л., МН.Ч. = ще са циврили
| БЪД.ВР. В МИН., 1Л., ЕД.Ч. = щях да цивря
| БЪД.ВР. В МИН., 1Л., МН.Ч. = щяхме да циврим
| БЪД.ВР. В МИН., 2Л., ЕД.Ч. = щеше да цивриш
| БЪД.ВР. В МИН., 2Л., МН.Ч. = щяхте да циврите
| БЪД.ВР. В МИН., 3Л., ЕД.Ч. = щеше да циври
| БЪД.ВР. В МИН., 3Л., МН.Ч. = щяха да циврят
| БЪД.ПРЕД.ВР. В МИН., 1Л., ЕД.Ч., М.Р. = щях да съм циврил
| БЪД.ПРЕД.ВР. В МИН., 1Л., ЕД.Ч., Ж.Р. = щях да съм циврила
| БЪД.ПРЕД.ВР. В МИН., 1Л., ЕД.Ч., СР.Р. = щях да съм циврило
| БЪД.ПРЕД.ВР. В МИН., 1Л., МН.Ч. = щяхме да сме циврили
| БЪД.ПРЕД.ВР. В МИН., 2Л., ЕД.Ч., М.Р. = щеше да си циврил
| БЪД.ПРЕД.ВР. В МИН., 2Л., ЕД.Ч., Ж.Р. = щеше да си циврила
| БЪД.ПРЕД.ВР. В МИН., 2Л., ЕД.Ч., СР.Р. = щеше да си циврило
| БЪД.ПРЕД.ВР. В МИН., 2Л., МН.Ч. = щяхте да сте циврили
| БЪД.ПРЕД.ВР. В МИН., 3Л., ЕД.Ч., М.Р. = щеше да е циврил
| БЪД.ПРЕД.ВР. В МИН., 3Л., ЕД.Ч., Ж.Р. = щеше да е циврила
| БЪД.ПРЕД.ВР. В МИН., 3Л., ЕД.Ч., СР.Р. = щеше да е циврило
| БЪД.ПРЕД.ВР. В МИН., 3Л., МН.Ч. = щяха да са циврили
| ПР.НАКЛ., СЕГ.ВР., 1Л., ЕД.Ч., М.Р. = циврел съм
| ПР.НАКЛ., СЕГ.ВР., 1Л., ЕД.Ч., Ж.Р. = циврела съм
| ПР.НАКЛ., СЕГ.ВР., 1Л., ЕД.Ч., СР.Р. = циврело съм
| ПР.НАКЛ., СЕГ.ВР., 1Л., МН.Ч. = циврели сме
| ПР.НАКЛ., СЕГ.ВР., 2Л., ЕД.Ч., М.Р. = циврел си
| ПР.НАКЛ., СЕГ.ВР., 2Л., ЕД.Ч., Ж.Р. = циврела си
| ПР.НАКЛ., СЕГ.ВР., 2Л., ЕД.Ч., СР.Р. = циврело си
| ПР.НАКЛ., СЕГ.ВР., 2Л., МН.Ч. = циврели сте
| ПР.НАКЛ., СЕГ.ВР., 3Л., ЕД.Ч., М.Р. = циврел (е)
| ПР.НАКЛ., СЕГ.ВР., 3Л., ЕД.Ч., Ж.Р. = циврела (е)
| ПР.НАКЛ., СЕГ.ВР., 3Л., ЕД.Ч., СР.Р. = циврело (е)
| ПР.НАКЛ., СЕГ.ВР., 3Л., МН.Ч. = циврели (са)
| ПР.НАКЛ., МИН.СВ.ВР., 1Л., ЕД.Ч., М.Р. = циврил съм
| ПР.НАКЛ., МИН.СВ.ВР., 1Л., ЕД.Ч., Ж.Р. = циврила съм
| ПР.НАКЛ., МИН.СВ.ВР., 1Л., ЕД.Ч., СР.Р. = циврило съм
| ПР.НАКЛ., МИН.СВ.ВР., 1Л., МН.Ч. = циврили сме
| ПР.НАКЛ., МИН.СВ.ВР., 2Л., ЕД.Ч., М.Р. = циврил си
| ПР.НАКЛ., МИН.СВ.ВР., 2Л., ЕД.Ч., Ж.Р. = циврила си
| ПР.НАКЛ., МИН.СВ.ВР., 2Л., ЕД.Ч., СР.Р. = циврило си
| ПР.НАКЛ., МИН.СВ.ВР., 2Л., МН.Ч. = циврили сте
| ПР.НАКЛ., МИН.СВ.ВР., 3Л., ЕД.Ч., М.Р. = циврил (е)
| ПР.НАКЛ., МИН.СВ.ВР., 3Л., ЕД.Ч., Ж.Р. = циврила (е)
| ПР.НАКЛ., МИН.СВ.ВР., 3Л., ЕД.Ч., СР.Р. = циврило (е)
| ПР.НАКЛ., МИН.СВ.ВР., 3Л., МН.Ч. = циврили (са)
| ПР.НАКЛ., МИН.НЕОПР.ВР., 1Л., ЕД.Ч., М.Р. = бил съм циврил
| ПР.НАКЛ., МИН.НЕОПР.ВР., 1Л., ЕД.Ч., Ж.Р. = била съм циврила
| ПР.НАКЛ., МИН.НЕОПР.ВР., 1Л., ЕД.Ч., СР.Р. = било съм циврило
| ПР.НАКЛ., МИН.НЕОПР.ВР., 1Л., МН.Ч. = били сме циврили
| ПР.НАКЛ., МИН.НЕОПР.ВР., 2Л., ЕД.Ч., М.Р. = бил си циврил
| ПР.НАКЛ., МИН.НЕОПР.ВР., 2Л., ЕД.Ч., Ж.Р. = била си циврила
| ПР.НАКЛ., МИН.НЕОПР.ВР., 2Л., ЕД.Ч., СР.Р. = било си циврило
| ПР.НАКЛ., МИН.НЕОПР.ВР., 2Л., МН.Ч. = били сте циврили
| ПР.НАКЛ., МИН.НЕОПР.ВР., 3Л., ЕД.Ч., М.Р. = бил (е) циврил
| ПР.НАКЛ., МИН.НЕОПР.ВР., 3Л., ЕД.Ч., Ж.Р. = била (е) циврила
| ПР.НАКЛ., МИН.НЕОПР.ВР., 3Л., ЕД.Ч., СР.Р. = било (е) циврило
| ПР.НАКЛ., МИН.НЕОПР.ВР., 3Л., МН.Ч. = били (са) циврили
| ПР.НАКЛ., БЪД.ВР., 1Л., ЕД.Ч., М.Р. = щял съм да цивря
| ПР.НАКЛ., БЪД.ВР., 1Л., ЕД.Ч., Ж.Р. = щяла съм да цивря
| ПР.НАКЛ., БЪД.ВР., 1Л., ЕД.Ч., СР.Р. = щяло съм да цивря
| ПР.НАКЛ., БЪД.ВР., 1Л., МН.Ч. = щели сме да циврим
| ПР.НАКЛ., БЪД.ВР., 2Л., ЕД.Ч., М.Р. = щял си да цивриш
| ПР.НАКЛ., БЪД.ВР., 2Л., ЕД.Ч., Ж.Р. = щяла си да цивриш
| ПР.НАКЛ., БЪД.ВР., 2Л., ЕД.Ч., СР.Р. = щяло си да цивриш
| ПР.НАКЛ., БЪД.ВР., 2Л., МН.Ч. = щели сте да циврите
| ПР.НАКЛ., БЪД.ВР., 3Л., ЕД.Ч., М.Р. = щял (е) да циври
| ПР.НАКЛ., БЪД.ВР., 3Л., ЕД.Ч., Ж.Р. = щяла (е) да циври
| ПР.НАКЛ., БЪД.ВР., 3Л., ЕД.Ч., СР.Р. = щяло (е) да циври
| ПР.НАКЛ., БЪД.ВР., 3Л., МН.Ч. = щели (са) да циврят
| ПР.НАКЛ., БЪД.ПРЕД.ВР., 1Л., ЕД.Ч., М.Р. = щял съм да съм циврил
| ПР.НАКЛ., БЪД.ПРЕД.ВР., 1Л., ЕД.Ч., Ж.Р. = щяла съм да съм циврила
| ПР.НАКЛ., БЪД.ПРЕД.ВР., 1Л., ЕД.Ч., СР.Р. = щяло съм да съм циврило
| ПР.НАКЛ., БЪД.ПРЕД.ВР., 1Л., МН.Ч. = щели сме да сме циврили
| ПР.НАКЛ., БЪД.ПРЕД.ВР., 2Л., ЕД.Ч., М.Р. = щял си да си циврил
| ПР.НАКЛ., БЪД.ПРЕД.ВР., 2Л., ЕД.Ч., Ж.Р. = щяла си да си циврила
| ПР.НАКЛ., БЪД.ПРЕД.ВР., 2Л., ЕД.Ч., СР.Р. = щяло си да си циврило
| ПР.НАКЛ., БЪД.ПРЕД.ВР., 2Л., МН.Ч. = щели сте да сте циврили
| ПР.НАКЛ., БЪД.ПРЕД.ВР., 3Л., ЕД.Ч., М.Р. = щял (е) да е циврил
| ПР.НАКЛ., БЪД.ПРЕД.ВР., 3Л., ЕД.Ч., Ж.Р. = щяла (е) да е циврила
| ПР.НАКЛ., БЪД.ПРЕД.ВР., 3Л., ЕД.Ч., СР.Р. = щяло (е) да е циврило
| ПР.НАКЛ., БЪД.ПРЕД.ВР., 3Л., МН.Ч. = щели (са) да са циврили
| УСЛОВНО НАКЛОНЕНИЕ, 1Л., ЕД.Ч., М.Р. = бих циврил
| УСЛОВНО НАКЛОНЕНИЕ, 1Л., ЕД.Ч., Ж.Р. = бих циврила
| УСЛОВНО НАКЛОНЕНИЕ, 1Л., ЕД.Ч., СР.Р. = бих циврило
| УСЛОВНО НАКЛОНЕНИЕ, 1Л., МН.Ч. = бихме циврили
| УСЛОВНО НАКЛОНЕНИЕ, 2Л., ЕД.Ч., М.Р. = би циврил
| УСЛОВНО НАКЛОНЕНИЕ, 2Л., ЕД.Ч., Ж.Р. = би циврила
| УСЛОВНО НАКЛОНЕНИЕ, 2Л., ЕД.Ч., СР.Р. = би циврило
| УСЛОВНО НАКЛОНЕНИЕ, 2Л., МН.Ч. = бихте циврили
| УСЛОВНО НАКЛОНЕНИЕ, 3Л., ЕД.Ч., М.Р. = би циврил
| УСЛОВНО НАКЛОНЕНИЕ, 3Л., ЕД.Ч., Ж.Р. = би циврила
| УСЛОВНО НАКЛОНЕНИЕ, 3Л., ЕД.Ч., СР.Р. = би циврило
| УСЛОВНО НАКЛОНЕНИЕ, 3Л., МН.Ч. = биха циврили
| ПОВЕЛИТЕЛНО НАКЛОНЕНИЕ, ЕД.Ч. = цив·ри
| ПОВЕЛИТЕЛНО НАКЛОНЕНИЕ, МН.Ч. = цив·ре·те
| МИН.СТРАД.ПРИЧ. М.Р. = цив·рен
| МИН.СТРАД.ПРИЧ. М.Р. НЕПЪЛЕН ЧЛЕН = цив·ре·ния
| МИН.СТРАД.ПРИЧ. М.Р. ПЪЛЕН ЧЛЕН = цив·ре·ни·ят
| МИН.СТРАД.ПРИЧ. Ж.Р. = цив·ре·на
| МИН.СТРАД.ПРИЧ. Ж.Р. ЧЛЕН = цив·ре·на·та
| МИН.СТРАД.ПРИЧ. СР.Р. = цив·ре·но
| МИН.СТРАД.ПРИЧ. СР.Р. ЧЛЕН = цив·ре·но·то
| МИН.СТРАД.ПРИЧ. МН.Ч. = цив·ре·ни
| МИН.СТРАД.ПРИЧ. МН.Ч. ЧЛЕН = цив·ре·ни·те
| МИН.ДЕЯТ.СВ.ПРИЧ. М.Р. = цив·рил
| МИН.ДЕЯТ.СВ.ПРИЧ. М.Р. НЕПЪЛЕН ЧЛЕН = цив·ри·лия
| МИН.ДЕЯТ.СВ.ПРИЧ. М.Р. ПЪЛЕН ЧЛЕН = цив·ри·ли·ят
| МИН.ДЕЯТ.СВ.ПРИЧ. Ж.Р. = цив·ри·ла
| МИН.ДЕЯТ.СВ.ПРИЧ. Ж.Р. ЧЛЕН = цив·ри·ла·та
| МИН.ДЕЯТ.СВ.ПРИЧ. СР.Р. = цив·ри·ло
| МИН.ДЕЯТ.СВ.ПРИЧ. СР.Р. ЧЛЕН = цив·ри·ло·то
| МИН.ДЕЯТ.СВ.ПРИЧ. МН.Ч. = цив·ри·ли
| МИН.ДЕЯТ.СВ.ПРИЧ. МН.Ч. ЧЛЕН = цив·ри·ли·те
| МИН.ДЕЯТ.НЕСВ.ПРИЧ. М.Р. = цив·рел
| МИН.ДЕЯТ.НЕСВ.ПРИЧ. М.Р. НЕПЪЛЕН ЧЛЕН = цив·ре·лия
| МИН.ДЕЯТ.НЕСВ.ПРИЧ. М.Р. ПЪЛЕН ЧЛЕН = цив·ре·ли·ят
| МИН.ДЕЯТ.НЕСВ.ПРИЧ. Ж.Р. = цив·ре·ла
| МИН.ДЕЯТ.НЕСВ.ПРИЧ. Ж.Р. ЧЛЕН = цив·ре·ла·та
| МИН.ДЕЯТ.НЕСВ.ПРИЧ. СР.Р. = цив·ре·ло
| МИН.ДЕЯТ.НЕСВ.ПРИЧ. СР.Р. ЧЛЕН = цив·ре·ло·то
| МИН.ДЕЯТ.НЕСВ.ПРИЧ. МН.Ч. = цив·ре·ли
| МИН.ДЕЯТ.НЕСВ.ПРИЧ. МН.Ч. ЧЛЕН = цив·ре·ли·те
| СЕГ.ДЕЯТ.ПРИЧ. М.Р. = цив·рещ
| СЕГ.ДЕЯТ.ПРИЧ. М.Р. НЕПЪЛЕН ЧЛЕН = цив·ре·щия
| СЕГ.ДЕЯТ.ПРИЧ. М.Р. ПЪЛЕН ЧЛЕН = цив·ре·щи·ят
| СЕГ.ДЕЯТ.ПРИЧ. Ж.Р. = цив·ре·ща
| СЕГ.ДЕЯТ.ПРИЧ. Ж.Р. ЧЛЕН = цив·ре·ща·та
| СЕГ.ДЕЯТ.ПРИЧ. СР.Р. = цив·ре·що
| СЕГ.ДЕЯТ.ПРИЧ. СР.Р. ЧЛЕН = цив·ре·що·то
| СЕГ.ДЕЯТ.ПРИЧ. МН.Ч. = цив·ре·щи
| СЕГ.ДЕЯТ.ПРИЧ. МН.Ч. ЧЛЕН = цив·ре·щи·те
| ДЕЕПРИЧАСТИЕ = цив·рей·ки
| СКРИТИ ПРЕПРАТКИ = 
[[цивря]],
[[цивриш]],
[[циври]],
[[циврим]],
[[циврите]],
[[циврят]],
[[циврих]],
[[циврихме]],
[[циврихте]],
[[цивриха]],
[[циврех]],
[[цивреше]],
[[циврехме]],
[[циврехте]],
[[цивреха]],
[[циврете]],
[[циврил]],
[[циврилия]],
[[циврилият]],
[[циврила]],
[[циврилата]],
[[циврило]],
[[циврилото]],
[[циврили]],
[[циврилите]],
[[циврел]],
[[циврелия]],
[[циврелият]],
[[циврела]],
[[циврелата]],
[[циврело]],
[[циврелото]],
[[циврели]],
[[циврелите]],
[[циврен]],
[[циврения]],
[[цивреният]],
[[циврена]],
[[циврената]],
[[циврено]],
[[цивреното]],
[[циврени]],
[[циврените]],
[[циврещ]],
[[циврещия]],
[[циврещият]],
[[цивреща]],
[[циврещата]],
[[циврещо]],
[[циврещото]],
[[циврещи]],
[[циврещите]],
[[циврейки]],
[[циврил съм]],
[[циврила съм]],
[[циврило съм]],
[[циврили сме]],
[[циврил си]],
[[циврила си]],
[[циврило си]],
[[циврили сте]],
[[циврил е]],
[[циврила е]],
[[циврило е]],
[[циврили са]],
[[бях циврил]],
[[бях циврила]],
[[бях циврило]],
[[бяхме циврили]],
[[беше циврил]],
[[беше циврила]],
[[беше циврило]],
[[бяхте циврили]],
[[бяха циврили]],
[[ще цивря]],
[[ще циврим]],
[[ще цивриш]],
[[ще циврите]],
[[ще циври]],
[[ще циврят]],
[[ще съм циврил]],
[[ще съм циврила]],
[[ще съм циврило]],
[[ще сме циврили]],
[[ще си циврил]],
[[ще си циврила]],
[[ще си циврило]],
[[ще сте циврили]],
[[ще е циврил]],
[[ще е циврила]],
[[ще е циврило]],
[[ще са циврили]],
[[щях да цивря]],
[[щяхме да циврим]],
[[щеше да цивриш]],
[[щяхте да циврите]],
[[щеше да циври]],
[[щяха да циврят]],
[[щях да съм циврил]],
[[щях да съм циврила]],
[[щях да съм циврило]],
[[щяхме да сме циврили]],
[[щеше да си циврил]],
[[щеше да си циврила]],
[[щеше да си циврило]],
[[щяхте да сте циврили]],
[[щеше да е циврил]],
[[щеше да е циврила]],
[[щеше да е циврило]],
[[щяха да са циврили]],
[[циврел съм]],
[[циврела съм]],
[[циврело съм]],
[[циврели сме]],
[[циврел си]],
[[циврела си]],
[[циврело си]],
[[циврели сте]],
[[циврел е]],
[[циврела е]],
[[циврело е]],
[[циврели са]],
[[бил съм циврил]],
[[била съм циврила]],
[[било съм циврило]],
[[били сме циврили]],
[[бил си циврил]],
[[била си циврила]],
[[било си циврило]],
[[били сте циврили]],
[[бил е циврил]],
[[била е циврила]],
[[било е циврило]],
[[били са циврили]],
[[щял съм да цивря]],
[[щяла съм да цивря]],
[[щяло съм да цивря]],
[[щели сме да циврим]],
[[щял си да цивриш]],
[[щяла си да цивриш]],
[[щяло си да цивриш]],
[[щели сте да циврите]],
[[щял да циври]],
[[щяла да циври]],
[[щяло да циври]],
[[щели да циврят]],
[[щял е да циври]],
[[щяла е да циври]],
[[щяло е да циври]],
[[щели са да циврят]],
[[щял съм да съм циврил]],
[[щяла съм да съм циврила]],
[[щяло съм да съм циврило]],
[[щели сме да сме циврили]],
[[щял си да си циврил]],
[[щяла си да си циврила]],
[[щяло си да си циврило]],
[[щели сте да сте циврили]],
[[щял да е циврил]],
[[щяла да е циврила]],
[[щяло да е циврило]],
[[щели да са циврили]],
[[щял е да е циврил]],
[[щяла е да е циврила]],
[[щяло е да е циврило]],
[[щели са да са циврили]],
[[бих циврил]],
[[бих циврила]],
[[бих циврило]],
[[бихме циврили]],
[[би циврил]],
[[би циврила]],
[[би циврило]],
[[бихте циврили]],
[[биха циврили]],
}}</text>
      <sha1>kg3tuxj7wr584xfgqp4wemekgh9lw46</sha1>
    </revision>
  </page>
  <page>
    <title>Шаблон:Словоформи/циганосвам</title>
    <ns>10</ns>
    <id>569099</id>
    <revision>
      <id>601079</id>
      <timestamp>2005-05-12T11:48:50Z</timestamp>
      <contributor>
        <username>Bgbot</username>
        <id>83</id>
      </contributor>
      <comment>Борислав: Шаблон със словоформи</comment>
      <model>wikitext</model>
      <format>text/x-wiki</format>
      <text bytes="22068" xml:space="preserve">{{Шаблон:Словоформи/Глагол|
  ОСНОВНА ФОРМА = циганосвам
| СЕГ.ВР., 1Л., ЕД.Ч. = ци·га·нос·вам
| СЕГ.ВР., 1Л., МН.Ч. = ци·га·нос·ва·ме
| СЕГ.ВР., 2Л., ЕД.Ч. = ци·га·нос·ваш
| СЕГ.ВР., 2Л., МН.Ч. = ци·га·нос·ва·те
| СЕГ.ВР., 3Л., ЕД.Ч. = ци·га·нос·ва
| СЕГ.ВР., 3Л., МН.Ч. = ци·га·нос·ват
| МИН.СВ.ВР., 1Л., ЕД.Ч. = ци·га·нос·вах
| МИН.СВ.ВР., 1Л., МН.Ч. = ци·га·нос·вах·ме
| МИН.СВ.ВР., 2Л., ЕД.Ч. = ци·га·нос·ва
| МИН.СВ.ВР., 2Л., МН.Ч. = ци·га·нос·вах·те
| МИН.СВ.ВР., 3Л., ЕД.Ч. = ци·га·нос·ва
| МИН.СВ.ВР., 3Л., МН.Ч. = ци·га·нос·ва·ха
| МИН.НЕСВ.ВР., 1Л., ЕД.Ч. = ци·га·нос·вах
| МИН.НЕСВ.ВР., 1Л., МН.Ч. = ци·га·нос·вах·ме
| МИН.НЕСВ.ВР., 2Л., ЕД.Ч. = ци·га·нос·ва·ше
| МИН.НЕСВ.ВР., 2Л., МН.Ч. = ци·га·нос·вах·те
| МИН.НЕСВ.ВР., 3Л., ЕД.Ч. = ци·га·нос·ва·ше
| МИН.НЕСВ.ВР., 3Л., МН.Ч. = ци·га·нос·ва·ха
| МИН.НЕОПР.ВР., 1Л., ЕД.Ч., М.Р. = циганосвал съм
| МИН.НЕОПР.ВР., 1Л., ЕД.Ч., Ж.Р. = циганосвала съм
| МИН.НЕОПР.ВР., 1Л., ЕД.Ч., СР.Р. = циганосвало съм
| МИН.НЕОПР.ВР., 1Л., МН.Ч. = циганосвали сме
| МИН.НЕОПР.ВР., 2Л., ЕД.Ч., М.Р. = циганосвал си
| МИН.НЕОПР.ВР., 2Л., ЕД.Ч., Ж.Р. = циганосвала си
| МИН.НЕОПР.ВР., 2Л., ЕД.Ч., СР.Р. = циганосвало си
| МИН.НЕОПР.ВР., 2Л., МН.Ч. = циганосвали сте
| МИН.НЕОПР.ВР., 3Л., ЕД.Ч., М.Р. = циганосвал е
| МИН.НЕОПР.ВР., 3Л., ЕД.Ч., Ж.Р. = циганосвала е
| МИН.НЕОПР.ВР., 3Л., ЕД.Ч., СР.Р. = циганосвало е
| МИН.НЕОПР.ВР., 3Л., МН.Ч. = циганосвали са
| МИН.ПРЕД.ВР., 1Л., ЕД.Ч., М.Р. = бях циганосвал
| МИН.ПРЕД.ВР., 1Л., ЕД.Ч., Ж.Р. = бях циганосвала
| МИН.ПРЕД.ВР., 1Л., ЕД.Ч., СР.Р. = бях циганосвало
| МИН.ПРЕД.ВР., 1Л., МН.Ч. = бяхме циганосвали
| МИН.ПРЕД.ВР., 2Л., ЕД.Ч., М.Р. = беше циганосвал
| МИН.ПРЕД.ВР., 2Л., ЕД.Ч., Ж.Р. = беше циганосвала
| МИН.ПРЕД.ВР., 2Л., ЕД.Ч., СР.Р. = беше циганосвало
| МИН.ПРЕД.ВР., 2Л., МН.Ч. = бяхте циганосвали
| МИН.ПРЕД.ВР., 3Л., ЕД.Ч., М.Р. = беше циганосвал
| МИН.ПРЕД.ВР., 3Л., ЕД.Ч., Ж.Р. = беше циганосвала
| МИН.ПРЕД.ВР., 3Л., ЕД.Ч., СР.Р. = беше циганосвало
| МИН.ПРЕД.ВР., 3Л., МН.Ч. = бяха циганосвали
| БЪД.ВР., 1Л., ЕД.Ч. = ще циганосвам
| БЪД.ВР., 1Л., МН.Ч. = ще циганосваме
| БЪД.ВР., 2Л., ЕД.Ч. = ще циганосваш
| БЪД.ВР., 2Л., МН.Ч. = ще циганосвате
| БЪД.ВР., 3Л., ЕД.Ч. = ще циганосва
| БЪД.ВР., 3Л., МН.Ч. = ще циганосват
| БЪД.ПРЕД.ВР., 1Л., ЕД.Ч., М.Р. = ще съм циганосвал
| БЪД.ПРЕД.ВР., 1Л., ЕД.Ч., Ж.Р. = ще съм циганосвала
| БЪД.ПРЕД.ВР., 1Л., ЕД.Ч., СР.Р. = ще съм циганосвало
| БЪД.ПРЕД.ВР., 1Л., МН.Ч. = ще сме циганосвали
| БЪД.ПРЕД.ВР., 2Л., ЕД.Ч., М.Р. = ще си циганосвал
| БЪД.ПРЕД.ВР., 2Л., ЕД.Ч., Ж.Р. = ще си циганосвала
| БЪД.ПРЕД.ВР., 2Л., ЕД.Ч., СР.Р. = ще си циганосвало
| БЪД.ПРЕД.ВР., 2Л., МН.Ч. = ще сте циганосвали
| БЪД.ПРЕД.ВР., 3Л., ЕД.Ч., М.Р. = ще е циганосвал
| БЪД.ПРЕД.ВР., 3Л., ЕД.Ч., Ж.Р. = ще е циганосвала
| БЪД.ПРЕД.ВР., 3Л., ЕД.Ч., СР.Р. = ще е циганосвало
| БЪД.ПРЕД.ВР., 3Л., МН.Ч. = ще са циганосвали
| БЪД.ВР. В МИН., 1Л., ЕД.Ч. = щях да циганосвам
| БЪД.ВР. В МИН., 1Л., МН.Ч. = щяхме да циганосваме
| БЪД.ВР. В МИН., 2Л., ЕД.Ч. = щеше да циганосваш
| БЪД.ВР. В МИН., 2Л., МН.Ч. = щяхте да циганосвате
| БЪД.ВР. В МИН., 3Л., ЕД.Ч. = щеше да циганосва
| БЪД.ВР. В МИН., 3Л., МН.Ч. = щяха да циганосват
| БЪД.ПРЕД.ВР. В МИН., 1Л., ЕД.Ч., М.Р. = щях да съм циганосвал
| БЪД.ПРЕД.ВР. В МИН., 1Л., ЕД.Ч., Ж.Р. = щях да съм циганосвала
| БЪД.ПРЕД.ВР. В МИН., 1Л., ЕД.Ч., СР.Р. = щях да съм циганосвало
| БЪД.ПРЕД.ВР. В МИН., 1Л., МН.Ч. = щяхме да сме циганосвали
| БЪД.ПРЕД.ВР. В МИН., 2Л., ЕД.Ч., М.Р. = щеше да си циганосвал
| БЪД.ПРЕД.ВР. В МИН., 2Л., ЕД.Ч., Ж.Р. = щеше да си циганосвала
| БЪД.ПРЕД.ВР. В МИН., 2Л., ЕД.Ч., СР.Р. = щеше да си циганосвало
| БЪД.ПРЕД.ВР. В МИН., 2Л., МН.Ч. = щяхте да сте циганосвали
| БЪД.ПРЕД.ВР. В МИН., 3Л., ЕД.Ч., М.Р. = щеше да е циганосвал
| БЪД.ПРЕД.ВР. В МИН., 3Л., ЕД.Ч., Ж.Р. = щеше да е циганосвала
| БЪД.ПРЕД.ВР. В МИН., 3Л., ЕД.Ч., СР.Р. = щеше да е циганосвало
| БЪД.ПРЕД.ВР. В МИН., 3Л., МН.Ч. = щяха да са циганосвали
| ПР.НАКЛ., СЕГ.ВР., 1Л., ЕД.Ч., М.Р. = циганосвал съм
| ПР.НАКЛ., СЕГ.ВР., 1Л., ЕД.Ч., Ж.Р. = циганосвала съм
| ПР.НАКЛ., СЕГ.ВР., 1Л., ЕД.Ч., СР.Р. = циганосвало съм
| ПР.НАКЛ., СЕГ.ВР., 1Л., МН.Ч. = циганосвали сме
| ПР.НАКЛ., СЕГ.ВР., 2Л., ЕД.Ч., М.Р. = циганосвал си
| ПР.НАКЛ., СЕГ.ВР., 2Л., ЕД.Ч., Ж.Р. = циганосвала си
| ПР.НАКЛ., СЕГ.ВР., 2Л., ЕД.Ч., СР.Р. = циганосвало си
| ПР.НАКЛ., СЕГ.ВР., 2Л., МН.Ч. = циганосвали сте
| ПР.НАКЛ., СЕГ.ВР., 3Л., ЕД.Ч., М.Р. = циганосвал (е)
| ПР.НАКЛ., СЕГ.ВР., 3Л., ЕД.Ч., Ж.Р. = циганосвала (е)
| ПР.НАКЛ., СЕГ.ВР., 3Л., ЕД.Ч., СР.Р. = циганосвало (е)
| ПР.НАКЛ., СЕГ.ВР., 3Л., МН.Ч. = циганосвали (са)
| ПР.НАКЛ., МИН.СВ.ВР., 1Л., ЕД.Ч., М.Р. = циганосвал съм
| ПР.НАКЛ., МИН.СВ.ВР., 1Л., ЕД.Ч., Ж.Р. = циганосвала съм
| ПР.НАКЛ., МИН.СВ.ВР., 1Л., ЕД.Ч., СР.Р. = циганосвало съм
| ПР.НАКЛ., МИН.СВ.ВР., 1Л., МН.Ч. = циганосвали сме
| ПР.НАКЛ., МИН.СВ.ВР., 2Л., ЕД.Ч., М.Р. = циганосвал си
| ПР.НАКЛ., МИН.СВ.ВР., 2Л., ЕД.Ч., Ж.Р. = циганосвала си
| ПР.НАКЛ., МИН.СВ.ВР., 2Л., ЕД.Ч., СР.Р. = циганосвало си
| ПР.НАКЛ., МИН.СВ.ВР., 2Л., МН.Ч. = циганосвали сте
| ПР.НАКЛ., МИН.СВ.ВР., 3Л., ЕД.Ч., М.Р. = циганосвал (е)
| ПР.НАКЛ., МИН.СВ.ВР., 3Л., ЕД.Ч., Ж.Р. = циганосвала (е)
| ПР.НАКЛ., МИН.СВ.ВР., 3Л., ЕД.Ч., СР.Р. = циганосвало (е)
| ПР.НАКЛ., МИН.СВ.ВР., 3Л., МН.Ч. = циганосвали (са)
| ПР.НАКЛ., МИН.НЕОПР.ВР., 1Л., ЕД.Ч., М.Р. = бил съм циганосвал
| ПР.НАКЛ., МИН.НЕОПР.ВР., 1Л., ЕД.Ч., Ж.Р. = била съм циганосвала
| ПР.НАКЛ., МИН.НЕОПР.ВР., 1Л., ЕД.Ч., СР.Р. = било съм циганосвало
| ПР.НАКЛ., МИН.НЕОПР.ВР., 1Л., МН.Ч. = били сме циганосвали
| ПР.НАКЛ., МИН.НЕОПР.ВР., 2Л., ЕД.Ч., М.Р. = бил си циганосвал
| ПР.НАКЛ., МИН.НЕОПР.ВР., 2Л., ЕД.Ч., Ж.Р. = била си циганосвала
| ПР.НАКЛ., МИН.НЕОПР.ВР., 2Л., ЕД.Ч., СР.Р. = било си циганосвало
| ПР.НАКЛ., МИН.НЕОПР.ВР., 2Л., МН.Ч. = били сте циганосвали
| ПР.НАКЛ., МИН.НЕОПР.ВР., 3Л., ЕД.Ч., М.Р. = бил (е) циганосвал
| ПР.НАКЛ., МИН.НЕОПР.ВР., 3Л., ЕД.Ч., Ж.Р. = била (е) циганосвала
| ПР.НАКЛ., МИН.НЕОПР.ВР., 3Л., ЕД.Ч., СР.Р. = било (е) циганосвало
| ПР.НАКЛ., МИН.НЕОПР.ВР., 3Л., МН.Ч. = били (са) циганосвали
| ПР.НАКЛ., БЪД.ВР., 1Л., ЕД.Ч., М.Р. = щял съм да циганосвам
| ПР.НАКЛ., БЪД.ВР., 1Л., ЕД.Ч., Ж.Р. = щяла съм да циганосвам
| ПР.НАКЛ., БЪД.ВР., 1Л., ЕД.Ч., СР.Р. = щяло съм да циганосвам
| ПР.НАКЛ., БЪД.ВР., 1Л., МН.Ч. = щели сме да циганосваме
| ПР.НАКЛ., БЪД.ВР., 2Л., ЕД.Ч., М.Р. = щял си да циганосваш
| ПР.НАКЛ., БЪД.ВР., 2Л., ЕД.Ч., Ж.Р. = щяла си да циганосваш
| ПР.НАКЛ., БЪД.ВР., 2Л., ЕД.Ч., СР.Р. = щяло си да циганосваш
| ПР.НАКЛ., БЪД.ВР., 2Л., МН.Ч. = щели сте да циганосвате
| ПР.НАКЛ., БЪД.ВР., 3Л., ЕД.Ч., М.Р. = щял (е) да циганосва
| ПР.НАКЛ., БЪД.ВР., 3Л., ЕД.Ч., Ж.Р. = щяла (е) да циганосва
| ПР.НАКЛ., БЪД.ВР., 3Л., ЕД.Ч., СР.Р. = щяло (е) да циганосва
| ПР.НАКЛ., БЪД.ВР., 3Л., МН.Ч. = щели (са) да циганосват
| ПР.НАКЛ., БЪД.ПРЕД.ВР., 1Л., ЕД.Ч., М.Р. = щял съм да съм циганосвал
| ПР.НАКЛ., БЪД.ПРЕД.ВР., 1Л., ЕД.Ч., Ж.Р. = щяла съм да съм циганосвала
| ПР.НАКЛ., БЪД.ПРЕД.ВР., 1Л., ЕД.Ч., СР.Р. = щяло съм да съм циганосвало
| ПР.НАКЛ., БЪД.ПРЕД.ВР., 1Л., МН.Ч. = щели сме да сме циганосвали
| ПР.НАКЛ., БЪД.ПРЕД.ВР., 2Л., ЕД.Ч., М.Р. = щял си да си циганосвал
| ПР.НАКЛ., БЪД.ПРЕД.ВР., 2Л., ЕД.Ч., Ж.Р. = щяла си да си циганосвала
| ПР.НАКЛ., БЪД.ПРЕД.ВР., 2Л., ЕД.Ч., СР.Р. = щяло си да си циганосвало
| ПР.НАКЛ., БЪД.ПРЕД.ВР., 2Л., МН.Ч. = щели сте да сте циганосвали
| ПР.НАКЛ., БЪД.ПРЕД.ВР., 3Л., ЕД.Ч., М.Р. = щял (е) да е циганосвал
| ПР.НАКЛ., БЪД.ПРЕД.ВР., 3Л., ЕД.Ч., Ж.Р. = щяла (е) да е циганосвала
| ПР.НАКЛ., БЪД.ПРЕД.ВР., 3Л., ЕД.Ч., СР.Р. = щяло (е) да е циганосвало
| ПР.НАКЛ., БЪД.ПРЕД.ВР., 3Л., МН.Ч. = щели (са) да са циганосвали
| УСЛОВНО НАКЛОНЕНИЕ, 1Л., ЕД.Ч., М.Р. = бих циганосвал
| УСЛОВНО НАКЛОНЕНИЕ, 1Л., ЕД.Ч., Ж.Р. = бих циганосвала
| УСЛОВНО НАКЛОНЕНИЕ, 1Л., ЕД.Ч., СР.Р. = бих циганосвало
| УСЛОВНО НАКЛОНЕНИЕ, 1Л., МН.Ч. = бихме циганосвали
| УСЛОВНО НАКЛОНЕНИЕ, 2Л., ЕД.Ч., М.Р. = би циганосвал
| УСЛОВНО НАКЛОНЕНИЕ, 2Л., ЕД.Ч., Ж.Р. = би циганосвала
| УСЛОВНО НАКЛОНЕНИЕ, 2Л., ЕД.Ч., СР.Р. = би циганосвало
| УСЛОВНО НАКЛОНЕНИЕ, 2Л., МН.Ч. = бихте циганосвали
| УСЛОВНО НАКЛОНЕНИЕ, 3Л., ЕД.Ч., М.Р. = би циганосвал
| УСЛОВНО НАКЛОНЕНИЕ, 3Л., ЕД.Ч., Ж.Р. = би циганосвала
| УСЛОВНО НАКЛОНЕНИЕ, 3Л., ЕД.Ч., СР.Р. = би циганосвало
| УСЛОВНО НАКЛОНЕНИЕ, 3Л., МН.Ч. = биха циганосвали
| ПОВЕЛИТЕЛНО НАКЛОНЕНИЕ, ЕД.Ч. = ци·га·нос·вай
| ПОВЕЛИТЕЛНО НАКЛОНЕНИЕ, МН.Ч. = ци·га·нос·вай·те
| МИН.СТРАД.ПРИЧ. М.Р. = ци·га·нос·ван
| МИН.СТРАД.ПРИЧ. М.Р. НЕПЪЛЕН ЧЛЕН = ци·га·нос·ва·ния
| МИН.СТРАД.ПРИЧ. М.Р. ПЪЛЕН ЧЛЕН = ци·га·нос·ва·ни·ят
| МИН.СТРАД.ПРИЧ. Ж.Р. = ци·га·нос·ва·на
| МИН.СТРАД.ПРИЧ. Ж.Р. ЧЛЕН = ци·га·нос·ва·на·та
| МИН.СТРАД.ПРИЧ. СР.Р. = ци·га·нос·ва·но
| МИН.СТРАД.ПРИЧ. СР.Р. ЧЛЕН = ци·га·нос·ва·но·то
| МИН.СТРАД.ПРИЧ. МН.Ч. = ци·га·нос·ва·ни
| МИН.СТРАД.ПРИЧ. МН.Ч. ЧЛЕН = ци·га·нос·ва·ни·те
| МИН.ДЕЯТ.СВ.ПРИЧ. М.Р. = ци·га·нос·вал
| МИН.ДЕЯТ.СВ.ПРИЧ. М.Р. НЕПЪЛЕН ЧЛЕН = ци·га·нос·ва·лия
| МИН.ДЕЯТ.СВ.ПРИЧ. М.Р. ПЪЛЕН ЧЛЕН = ци·га·нос·ва·ли·ят
| МИН.ДЕЯТ.СВ.ПРИЧ. Ж.Р. = ци·га·нос·ва·ла
| МИН.ДЕЯТ.СВ.ПРИЧ. Ж.Р. ЧЛЕН = ци·га·нос·ва·ла·та
| МИН.ДЕЯТ.СВ.ПРИЧ. СР.Р. = ци·га·нос·ва·ло
| МИН.ДЕЯТ.СВ.ПРИЧ. СР.Р. ЧЛЕН = ци·га·нос·ва·ло·то
| МИН.ДЕЯТ.СВ.ПРИЧ. МН.Ч. = ци·га·нос·ва·ли
| МИН.ДЕЯТ.СВ.ПРИЧ. МН.Ч. ЧЛЕН = ци·га·нос·ва·ли·те
| МИН.ДЕЯТ.НЕСВ.ПРИЧ. М.Р. = ци·га·нос·вал
| МИН.ДЕЯТ.НЕСВ.ПРИЧ. М.Р. НЕПЪЛЕН ЧЛЕН = ци·га·нос·ва·лия
| МИН.ДЕЯТ.НЕСВ.ПРИЧ. М.Р. ПЪЛЕН ЧЛЕН = ци·га·нос·ва·ли·ят
| МИН.ДЕЯТ.НЕСВ.ПРИЧ. Ж.Р. = ци·га·нос·ва·ла
| МИН.ДЕЯТ.НЕСВ.ПРИЧ. Ж.Р. ЧЛЕН = ци·га·нос·ва·ла·та
| МИН.ДЕЯТ.НЕСВ.ПРИЧ. СР.Р. = ци·га·нос·ва·ло
| МИН.ДЕЯТ.НЕСВ.ПРИЧ. СР.Р. ЧЛЕН = ци·га·нос·ва·ло·то
| МИН.ДЕЯТ.НЕСВ.ПРИЧ. МН.Ч. = ци·га·нос·ва·ли
| МИН.ДЕЯТ.НЕСВ.ПРИЧ. МН.Ч. ЧЛЕН = ци·га·нос·ва·ли·те
| СЕГ.ДЕЯТ.ПРИЧ. М.Р. = ци·га·нос·ващ
| СЕГ.ДЕЯТ.ПРИЧ. М.Р. НЕПЪЛЕН ЧЛЕН = ци·га·нос·ва·щия
| СЕГ.ДЕЯТ.ПРИЧ. М.Р. ПЪЛЕН ЧЛЕН = ци·га·нос·ва·щи·ят
| СЕГ.ДЕЯТ.ПРИЧ. Ж.Р. = ци·га·нос·ва·ща
| СЕГ.ДЕЯТ.ПРИЧ. Ж.Р. ЧЛЕН = ци·га·нос·ва·ща·та
| СЕГ.ДЕЯТ.ПРИЧ. СР.Р. = ци·га·нос·ва·що
| СЕГ.ДЕЯТ.ПРИЧ. СР.Р. ЧЛЕН = ци·га·нос·ва·що·то
| СЕГ.ДЕЯТ.ПРИЧ. МН.Ч. = ци·га·нос·ва·щи
| СЕГ.ДЕЯТ.ПРИЧ. МН.Ч. ЧЛЕН = ци·га·нос·ва·щи·те
| ДЕЕПРИЧАСТИЕ = ци·га·нос·вай·ки
| СКРИТИ ПРЕПРАТКИ = 
[[циганосвам]],
[[циганосваш]],
[[циганосва]],
[[циганосваме]],
[[циганосвате]],
[[циганосват]],
[[циганосвах]],
[[циганосвахме]],
[[циганосвахте]],
[[циганосваха]],
[[циганосваше]],
[[циганосвай]],
[[циганосвайте]],
[[циганосвал]],
[[циганосвалия]],
[[циганосвалият]],
[[циганосвала]],
[[циганосвалата]],
[[циганосвало]],
[[циганосвалото]],
[[циганосвали]],
[[циганосвалите]],
[[циганосван]],
[[циганосвания]],
[[циганосваният]],
[[циганосвана]],
[[циганосваната]],
[[циганосвано]],
[[циганосваното]],
[[циганосвани]],
[[циганосваните]],
[[циганосващ]],
[[циганосващия]],
[[циганосващият]],
[[циганосваща]],
[[циганосващата]],
[[циганосващо]],
[[циганосващото]],
[[циганосващи]],
[[циганосващите]],
[[циганосвайки]],
[[циганосвал съм]],
[[циганосвала съм]],
[[циганосвало съм]],
[[циганосвали сме]],
[[циганосвал си]],
[[циганосвала си]],
[[циганосвало си]],
[[циганосвали сте]],
[[циганосвал е]],
[[циганосвала е]],
[[циганосвало е]],
[[циганосвали са]],
[[бях циганосвал]],
[[бях циганосвала]],
[[бях циганосвало]],
[[бяхме циганосвали]],
[[беше циганосвал]],
[[беше циганосвала]],
[[беше циганосвало]],
[[бяхте циганосвали]],
[[бяха циганосвали]],
[[ще циганосвам]],
[[ще циганосваме]],
[[ще циганосваш]],
[[ще циганосвате]],
[[ще циганосва]],
[[ще циганосват]],
[[ще съм циганосвал]],
[[ще съм циганосвала]],
[[ще съм циганосвало]],
[[ще сме циганосвали]],
[[ще си циганосвал]],
[[ще си циганосвала]],
[[ще си циганосвало]],
[[ще сте циганосвали]],
[[ще е циганосвал]],
[[ще е циганосвала]],
[[ще е циганосвало]],
[[ще са циганосвали]],
[[щях да циганосвам]],
[[щяхме да циганосваме]],
[[щеше да циганосваш]],
[[щяхте да циганосвате]],
[[щеше да циганосва]],
[[щяха да циганосват]],
[[щях да съм циганосвал]],
[[щях да съм циганосвала]],
[[щях да съм циганосвало]],
[[щяхме да сме циганосвали]],
[[щеше да си циганосвал]],
[[щеше да си циганосвала]],
[[щеше да си циганосвало]],
[[щяхте да сте циганосвали]],
[[щеше да е циганосвал]],
[[щеше да е циганосвала]],
[[щеше да е циганосвало]],
[[щяха да са циганосвали]],
[[бил съм циганосвал]],
[[била съм циганосвала]],
[[било съм циганосвало]],
[[били сме циганосвали]],
[[бил си циганосвал]],
[[била си циганосвала]],
[[било си циганосвало]],
[[били сте циганосвали]],
[[бил е циганосвал]],
[[била е циганосвала]],
[[било е циганосвало]],
[[били са циганосвали]],
[[щял съм да циганосвам]],
[[щяла съм да циганосвам]],
[[щяло съм да циганосвам]],
[[щели сме да циганосваме]],
[[щял си да циганосваш]],
[[щяла си да циганосваш]],
[[щяло си да циганосваш]],
[[щели сте да циганосвате]],
[[щял да циганосва]],
[[щяла да циганосва]],
[[щяло да циганосва]],
[[щели да циганосват]],
[[щял е да циганосва]],
[[щяла е да циганосва]],
[[щяло е да циганосва]],
[[щели са да циганосват]],
[[щял съм да съм циганосвал]],
[[щяла съм да съм циганосвала]],
[[щяло съм да съм циганосвало]],
[[щели сме да сме циганосвали]],
[[щял си да си циганосвал]],
[[щяла си да си циганосвала]],
[[щяло си да си циганосвало]],
[[щели сте да сте циганосвали]],
[[щял да е циганосвал]],
[[щяла да е циганосвала]],
[[щяло да е циганосвало]],
[[щели да са циганосвали]],
[[щял е да е циганосвал]],
[[щяла е да е циганосвала]],
[[щяло е да е циганосвало]],
[[щели са да са циганосвали]],
[[бих циганосвал]],
[[бих циганосвала]],
[[бих циганосвало]],
[[бихме циганосвали]],
[[би циганосвал]],
[[би циганосвала]],
[[би циганосвало]],
[[бихте циганосвали]],
[[биха циганосвали]],
}}</text>
      <sha1>o8nfzy34breqq9gjz0aw9ippdma2lve</sha1>
    </revision>
  </page>
  <page>
    <title>Шаблон:Словоформи/циганя</title>
    <ns>10</ns>
    <id>458503</id>
    <revision>
      <id>490485</id>
      <timestamp>2005-05-08T10:23:27Z</timestamp>
      <contributor>
        <username>Bgbot</username>
        <id>83</id>
      </contributor>
      <comment>Борислав: Шаблон със словоформи</comment>
      <model>wikitext</model>
      <format>text/x-wiki</format>
      <text bytes="20464" xml:space="preserve">{{Шаблон:Словоформи/Глагол|
  ОСНОВНА ФОРМА = циганя
| СЕГ.ВР., 1Л., ЕД.Ч. = ци·га·ня
| СЕГ.ВР., 1Л., МН.Ч. = ци·га·ним
| СЕГ.ВР., 2Л., ЕД.Ч. = ци·га·ниш
| СЕГ.ВР., 2Л., МН.Ч. = ци·га·ни·те
| СЕГ.ВР., 3Л., ЕД.Ч. = ци·га·ни
| СЕГ.ВР., 3Л., МН.Ч. = ци·га·нят
| МИН.СВ.ВР., 1Л., ЕД.Ч. = ци·га·них
| МИН.СВ.ВР., 1Л., МН.Ч. = ци·га·них·ме
| МИН.СВ.ВР., 2Л., ЕД.Ч. = ци·га·ни
| МИН.СВ.ВР., 2Л., МН.Ч. = ци·га·них·те
| МИН.СВ.ВР., 3Л., ЕД.Ч. = ци·га·ни
| МИН.СВ.ВР., 3Л., МН.Ч. = ци·га·ни·ха
| МИН.НЕСВ.ВР., 1Л., ЕД.Ч. = ци·га·нях
| МИН.НЕСВ.ВР., 1Л., МН.Ч. = ци·га·нях·ме
| МИН.НЕСВ.ВР., 2Л., ЕД.Ч. = ци·га·не·ше
| МИН.НЕСВ.ВР., 2Л., МН.Ч. = ци·га·нях·те
| МИН.НЕСВ.ВР., 3Л., ЕД.Ч. = ци·га·не·ше
| МИН.НЕСВ.ВР., 3Л., МН.Ч. = ци·га·ня·ха
| МИН.НЕОПР.ВР., 1Л., ЕД.Ч., М.Р. = циганил съм
| МИН.НЕОПР.ВР., 1Л., ЕД.Ч., Ж.Р. = циганила съм
| МИН.НЕОПР.ВР., 1Л., ЕД.Ч., СР.Р. = циганило съм
| МИН.НЕОПР.ВР., 1Л., МН.Ч. = циганили сме
| МИН.НЕОПР.ВР., 2Л., ЕД.Ч., М.Р. = циганил си
| МИН.НЕОПР.ВР., 2Л., ЕД.Ч., Ж.Р. = циганила си
| МИН.НЕОПР.ВР., 2Л., ЕД.Ч., СР.Р. = циганило си
| МИН.НЕОПР.ВР., 2Л., МН.Ч. = циганили сте
| МИН.НЕОПР.ВР., 3Л., ЕД.Ч., М.Р. = циганил е
| МИН.НЕОПР.ВР., 3Л., ЕД.Ч., Ж.Р. = циганила е
| МИН.НЕОПР.ВР., 3Л., ЕД.Ч., СР.Р. = циганило е
| МИН.НЕОПР.ВР., 3Л., МН.Ч. = циганили са
| МИН.ПРЕД.ВР., 1Л., ЕД.Ч., М.Р. = бях циганил
| МИН.ПРЕД.ВР., 1Л., ЕД.Ч., Ж.Р. = бях циганила
| МИН.ПРЕД.ВР., 1Л., ЕД.Ч., СР.Р. = бях циганило
| МИН.ПРЕД.ВР., 1Л., МН.Ч. = бяхме циганили
| МИН.ПРЕД.ВР., 2Л., ЕД.Ч., М.Р. = беше циганил
| МИН.ПРЕД.ВР., 2Л., ЕД.Ч., Ж.Р. = беше циганила
| МИН.ПРЕД.ВР., 2Л., ЕД.Ч., СР.Р. = беше циганило
| МИН.ПРЕД.ВР., 2Л., МН.Ч. = бяхте циганили
| МИН.ПРЕД.ВР., 3Л., ЕД.Ч., М.Р. = беше циганил
| МИН.ПРЕД.ВР., 3Л., ЕД.Ч., Ж.Р. = беше циганила
| МИН.ПРЕД.ВР., 3Л., ЕД.Ч., СР.Р. = беше циганило
| МИН.ПРЕД.ВР., 3Л., МН.Ч. = бяха циганили
| БЪД.ВР., 1Л., ЕД.Ч. = ще циганя
| БЪД.ВР., 1Л., МН.Ч. = ще циганим
| БЪД.ВР., 2Л., ЕД.Ч. = ще циганиш
| БЪД.ВР., 2Л., МН.Ч. = ще циганите
| БЪД.ВР., 3Л., ЕД.Ч. = ще цигани
| БЪД.ВР., 3Л., МН.Ч. = ще циганят
| БЪД.ПРЕД.ВР., 1Л., ЕД.Ч., М.Р. = ще съм циганил
| БЪД.ПРЕД.ВР., 1Л., ЕД.Ч., Ж.Р. = ще съм циганила
| БЪД.ПРЕД.ВР., 1Л., ЕД.Ч., СР.Р. = ще съм циганило
| БЪД.ПРЕД.ВР., 1Л., МН.Ч. = ще сме циганили
| БЪД.ПРЕД.ВР., 2Л., ЕД.Ч., М.Р. = ще си циганил
| БЪД.ПРЕД.ВР., 2Л., ЕД.Ч., Ж.Р. = ще си циганила
| БЪД.ПРЕД.ВР., 2Л., ЕД.Ч., СР.Р. = ще си циганило
| БЪД.ПРЕД.ВР., 2Л., МН.Ч. = ще сте циганили
| БЪД.ПРЕД.ВР., 3Л., ЕД.Ч., М.Р. = ще е циганил
| БЪД.ПРЕД.ВР., 3Л., ЕД.Ч., Ж.Р. = ще е циганила
| БЪД.ПРЕД.ВР., 3Л., ЕД.Ч., СР.Р. = ще е циганило
| БЪД.ПРЕД.ВР., 3Л., МН.Ч. = ще са циганили
| БЪД.ВР. В МИН., 1Л., ЕД.Ч. = щях да циганя
| БЪД.ВР. В МИН., 1Л., МН.Ч. = щяхме да циганим
| БЪД.ВР. В МИН., 2Л., ЕД.Ч. = щеше да циганиш
| БЪД.ВР. В МИН., 2Л., МН.Ч. = щяхте да циганите
| БЪД.ВР. В МИН., 3Л., ЕД.Ч. = щеше да цигани
| БЪД.ВР. В МИН., 3Л., МН.Ч. = щяха да циганят
| БЪД.ПРЕД.ВР. В МИН., 1Л., ЕД.Ч., М.Р. = щях да съм циганил
| БЪД.ПРЕД.ВР. В МИН., 1Л., ЕД.Ч., Ж.Р. = щях да съм циганила
| БЪД.ПРЕД.ВР. В МИН., 1Л., ЕД.Ч., СР.Р. = щях да съм циганило
| БЪД.ПРЕД.ВР. В МИН., 1Л., МН.Ч. = щяхме да сме циганили
| БЪД.ПРЕД.ВР. В МИН., 2Л., ЕД.Ч., М.Р. = щеше да си циганил
| БЪД.ПРЕД.ВР. В МИН., 2Л., ЕД.Ч., Ж.Р. = щеше да си циганила
| БЪД.ПРЕД.ВР. В МИН., 2Л., ЕД.Ч., СР.Р. = щеше да си циганило
| БЪД.ПРЕД.ВР. В МИН., 2Л., МН.Ч. = щяхте да сте циганили
| БЪД.ПРЕД.ВР. В МИН., 3Л., ЕД.Ч., М.Р. = щеше да е циганил
| БЪД.ПРЕД.ВР. В МИН., 3Л., ЕД.Ч., Ж.Р. = щеше да е циганила
| БЪД.ПРЕД.ВР. В МИН., 3Л., ЕД.Ч., СР.Р. = щеше да е циганило
| БЪД.ПРЕД.ВР. В МИН., 3Л., МН.Ч. = щяха да са циганили
| ПР.НАКЛ., СЕГ.ВР., 1Л., ЕД.Ч., М.Р. = циганял съм
| ПР.НАКЛ., СЕГ.ВР., 1Л., ЕД.Ч., Ж.Р. = циганяла съм
| ПР.НАКЛ., СЕГ.ВР., 1Л., ЕД.Ч., СР.Р. = циганяло съм
| ПР.НАКЛ., СЕГ.ВР., 1Л., МН.Ч. = циганели сме
| ПР.НАКЛ., СЕГ.ВР., 2Л., ЕД.Ч., М.Р. = циганял си
| ПР.НАКЛ., СЕГ.ВР., 2Л., ЕД.Ч., Ж.Р. = циганяла си
| ПР.НАКЛ., СЕГ.ВР., 2Л., ЕД.Ч., СР.Р. = циганяло си
| ПР.НАКЛ., СЕГ.ВР., 2Л., МН.Ч. = циганели сте
| ПР.НАКЛ., СЕГ.ВР., 3Л., ЕД.Ч., М.Р. = циганял (е)
| ПР.НАКЛ., СЕГ.ВР., 3Л., ЕД.Ч., Ж.Р. = циганяла (е)
| ПР.НАКЛ., СЕГ.ВР., 3Л., ЕД.Ч., СР.Р. = циганяло (е)
| ПР.НАКЛ., СЕГ.ВР., 3Л., МН.Ч. = циганели (са)
| ПР.НАКЛ., МИН.СВ.ВР., 1Л., ЕД.Ч., М.Р. = циганил съм
| ПР.НАКЛ., МИН.СВ.ВР., 1Л., ЕД.Ч., Ж.Р. = циганила съм
| ПР.НАКЛ., МИН.СВ.ВР., 1Л., ЕД.Ч., СР.Р. = циганило съм
| ПР.НАКЛ., МИН.СВ.ВР., 1Л., МН.Ч. = циганили сме
| ПР.НАКЛ., МИН.СВ.ВР., 2Л., ЕД.Ч., М.Р. = циганил си
| ПР.НАКЛ., МИН.СВ.ВР., 2Л., ЕД.Ч., Ж.Р. = циганила си
| ПР.НАКЛ., МИН.СВ.ВР., 2Л., ЕД.Ч., СР.Р. = циганило си
| ПР.НАКЛ., МИН.СВ.ВР., 2Л., МН.Ч. = циганили сте
| ПР.НАКЛ., МИН.СВ.ВР., 3Л., ЕД.Ч., М.Р. = циганил (е)
| ПР.НАКЛ., МИН.СВ.ВР., 3Л., ЕД.Ч., Ж.Р. = циганила (е)
| ПР.НАКЛ., МИН.СВ.ВР., 3Л., ЕД.Ч., СР.Р. = циганило (е)
| ПР.НАКЛ., МИН.СВ.ВР., 3Л., МН.Ч. = циганили (са)
| ПР.НАКЛ., МИН.НЕОПР.ВР., 1Л., ЕД.Ч., М.Р. = бил съм циганил
| ПР.НАКЛ., МИН.НЕОПР.ВР., 1Л., ЕД.Ч., Ж.Р. = била съм циганила
| ПР.НАКЛ., МИН.НЕОПР.ВР., 1Л., ЕД.Ч., СР.Р. = било съм циганило
| ПР.НАКЛ., МИН.НЕОПР.ВР., 1Л., МН.Ч. = били сме циганили
| ПР.НАКЛ., МИН.НЕОПР.ВР., 2Л., ЕД.Ч., М.Р. = бил си циганил
| ПР.НАКЛ., МИН.НЕОПР.ВР., 2Л., ЕД.Ч., Ж.Р. = била си циганила
| ПР.НАКЛ., МИН.НЕОПР.ВР., 2Л., ЕД.Ч., СР.Р. = било си циганило
| ПР.НАКЛ., МИН.НЕОПР.ВР., 2Л., МН.Ч. = били сте циганили
| ПР.НАКЛ., МИН.НЕОПР.ВР., 3Л., ЕД.Ч., М.Р. = бил (е) циганил
| ПР.НАКЛ., МИН.НЕОПР.ВР., 3Л., ЕД.Ч., Ж.Р. = била (е) циганила
| ПР.НАКЛ., МИН.НЕОПР.ВР., 3Л., ЕД.Ч., СР.Р. = било (е) циганило
| ПР.НАКЛ., МИН.НЕОПР.ВР., 3Л., МН.Ч. = били (са) циганили
| ПР.НАКЛ., БЪД.ВР., 1Л., ЕД.Ч., М.Р. = щял съм да циганя
| ПР.НАКЛ., БЪД.ВР., 1Л., ЕД.Ч., Ж.Р. = щяла съм да циганя
| ПР.НАКЛ., БЪД.ВР., 1Л., ЕД.Ч., СР.Р. = щяло съм да циганя
| ПР.НАКЛ., БЪД.ВР., 1Л., МН.Ч. = щели сме да циганим
| ПР.НАКЛ., БЪД.ВР., 2Л., ЕД.Ч., М.Р. = щял си да циганиш
| ПР.НАКЛ., БЪД.ВР., 2Л., ЕД.Ч., Ж.Р. = щяла си да циганиш
| ПР.НАКЛ., БЪД.ВР., 2Л., ЕД.Ч., СР.Р. = щяло си да циганиш
| ПР.НАКЛ., БЪД.ВР., 2Л., МН.Ч. = щели сте да циганите
| ПР.НАКЛ., БЪД.ВР., 3Л., ЕД.Ч., М.Р. = щял (е) да цигани
| ПР.НАКЛ., БЪД.ВР., 3Л., ЕД.Ч., Ж.Р. = щяла (е) да цигани
| ПР.НАКЛ., БЪД.ВР., 3Л., ЕД.Ч., СР.Р. = щяло (е) да цигани
| ПР.НАКЛ., БЪД.ВР., 3Л., МН.Ч. = щели (са) да циганят
| ПР.НАКЛ., БЪД.ПРЕД.ВР., 1Л., ЕД.Ч., М.Р. = щял съм да съм циганил
| ПР.НАКЛ., БЪД.ПРЕД.ВР., 1Л., ЕД.Ч., Ж.Р. = щяла съм да съм циганила
| ПР.НАКЛ., БЪД.ПРЕД.ВР., 1Л., ЕД.Ч., СР.Р. = щяло съм да съм циганило
| ПР.НАКЛ., БЪД.ПРЕД.ВР., 1Л., МН.Ч. = щели сме да сме циганили
| ПР.НАКЛ., БЪД.ПРЕД.ВР., 2Л., ЕД.Ч., М.Р. = щял си да си циганил
| ПР.НАКЛ., БЪД.ПРЕД.ВР., 2Л., ЕД.Ч., Ж.Р. = щяла си да си циганила
| ПР.НАКЛ., БЪД.ПРЕД.ВР., 2Л., ЕД.Ч., СР.Р. = щяло си да си циганило
| ПР.НАКЛ., БЪД.ПРЕД.ВР., 2Л., МН.Ч. = щели сте да сте циганили
| ПР.НАКЛ., БЪД.ПРЕД.ВР., 3Л., ЕД.Ч., М.Р. = щял (е) да е циганил
| ПР.НАКЛ., БЪД.ПРЕД.ВР., 3Л., ЕД.Ч., Ж.Р. = щяла (е) да е циганила
| ПР.НАКЛ., БЪД.ПРЕД.ВР., 3Л., ЕД.Ч., СР.Р. = щяло (е) да е циганило
| ПР.НАКЛ., БЪД.ПРЕД.ВР., 3Л., МН.Ч. = щели (са) да са циганили
| УСЛОВНО НАКЛОНЕНИЕ, 1Л., ЕД.Ч., М.Р. = бих циганил
| УСЛОВНО НАКЛОНЕНИЕ, 1Л., ЕД.Ч., Ж.Р. = бих циганила
| УСЛОВНО НАКЛОНЕНИЕ, 1Л., ЕД.Ч., СР.Р. = бих циганило
| УСЛОВНО НАКЛОНЕНИЕ, 1Л., МН.Ч. = бихме циганили
| УСЛОВНО НАКЛОНЕНИЕ, 2Л., ЕД.Ч., М.Р. = би циганил
| УСЛОВНО НАКЛОНЕНИЕ, 2Л., ЕД.Ч., Ж.Р. = би циганила
| УСЛОВНО НАКЛОНЕНИЕ, 2Л., ЕД.Ч., СР.Р. = би циганило
| УСЛОВНО НАКЛОНЕНИЕ, 2Л., МН.Ч. = бихте циганили
| УСЛОВНО НАКЛОНЕНИЕ, 3Л., ЕД.Ч., М.Р. = би циганил
| УСЛОВНО НАКЛОНЕНИЕ, 3Л., ЕД.Ч., Ж.Р. = би циганила
| УСЛОВНО НАКЛОНЕНИЕ, 3Л., ЕД.Ч., СР.Р. = би циганило
| УСЛОВНО НАКЛОНЕНИЕ, 3Л., МН.Ч. = биха циганили
| ПОВЕЛИТЕЛНО НАКЛОНЕНИЕ, ЕД.Ч. = ци·га·ни
| ПОВЕЛИТЕЛНО НАКЛОНЕНИЕ, МН.Ч. = ци·га·не·те
| МИН.СТРАД.ПРИЧ. М.Р. = ци·га·нен
| МИН.СТРАД.ПРИЧ. М.Р. НЕПЪЛЕН ЧЛЕН = ци·га·не·ния
| МИН.СТРАД.ПРИЧ. М.Р. ПЪЛЕН ЧЛЕН = ци·га·не·ни·ят
| МИН.СТРАД.ПРИЧ. Ж.Р. = ци·га·не·на
| МИН.СТРАД.ПРИЧ. Ж.Р. ЧЛЕН = ци·га·не·на·та
| МИН.СТРАД.ПРИЧ. СР.Р. = ци·га·не·но
| МИН.СТРАД.ПРИЧ. СР.Р. ЧЛЕН = ци·га·не·но·то
| МИН.СТРАД.ПРИЧ. МН.Ч. = ци·га·не·ни
| МИН.СТРАД.ПРИЧ. МН.Ч. ЧЛЕН = ци·га·не·ни·те
| МИН.ДЕЯТ.СВ.ПРИЧ. М.Р. = ци·га·нил
| МИН.ДЕЯТ.СВ.ПРИЧ. М.Р. НЕПЪЛЕН ЧЛЕН = ци·га·ни·лия
| МИН.ДЕЯТ.СВ.ПРИЧ. М.Р. ПЪЛЕН ЧЛЕН = ци·га·ни·ли·ят
| МИН.ДЕЯТ.СВ.ПРИЧ. Ж.Р. = ци·га·ни·ла
| МИН.ДЕЯТ.СВ.ПРИЧ. Ж.Р. ЧЛЕН = ци·га·ни·ла·та
| МИН.ДЕЯТ.СВ.ПРИЧ. СР.Р. = ци·га·ни·ло
| МИН.ДЕЯТ.СВ.ПРИЧ. СР.Р. ЧЛЕН = ци·га·ни·ло·то
| МИН.ДЕЯТ.СВ.ПРИЧ. МН.Ч. = ци·га·ни·ли
| МИН.ДЕЯТ.СВ.ПРИЧ. МН.Ч. ЧЛЕН = ци·га·ни·ли·те
| МИН.ДЕЯТ.НЕСВ.ПРИЧ. М.Р. = ци·га·нял
| МИН.ДЕЯТ.НЕСВ.ПРИЧ. М.Р. НЕПЪЛЕН ЧЛЕН = ци·га·ня·лия
| МИН.ДЕЯТ.НЕСВ.ПРИЧ. М.Р. ПЪЛЕН ЧЛЕН = ци·га·ня·ли·ят
| МИН.ДЕЯТ.НЕСВ.ПРИЧ. Ж.Р. = ци·га·ня·ла
| МИН.ДЕЯТ.НЕСВ.ПРИЧ. Ж.Р. ЧЛЕН = ци·га·ня·ла·та
| МИН.ДЕЯТ.НЕСВ.ПРИЧ. СР.Р. = ци·га·ня·ло
| МИН.ДЕЯТ.НЕСВ.ПРИЧ. СР.Р. ЧЛЕН = ци·га·ня·ло·то
| МИН.ДЕЯТ.НЕСВ.ПРИЧ. МН.Ч. = ци·га·не·ли
| МИН.ДЕЯТ.НЕСВ.ПРИЧ. МН.Ч. ЧЛЕН = ци·га·не·ли·те
| СЕГ.ДЕЯТ.ПРИЧ. М.Р. = ци·га·нящ
| СЕГ.ДЕЯТ.ПРИЧ. М.Р. НЕПЪЛЕН ЧЛЕН = ци·га·ня·щия
| СЕГ.ДЕЯТ.ПРИЧ. М.Р. ПЪЛЕН ЧЛЕН = ци·га·ня·щи·ят
| СЕГ.ДЕЯТ.ПРИЧ. Ж.Р. = ци·га·ня·ща
| СЕГ.ДЕЯТ.ПРИЧ. Ж.Р. ЧЛЕН = ци·га·ня·ща·та
| СЕГ.ДЕЯТ.ПРИЧ. СР.Р. = ци·га·ня·що
| СЕГ.ДЕЯТ.ПРИЧ. СР.Р. ЧЛЕН = ци·га·ня·що·то
| СЕГ.ДЕЯТ.ПРИЧ. МН.Ч. = ци·га·ня·щи
| СЕГ.ДЕЯТ.ПРИЧ. МН.Ч. ЧЛЕН = ци·га·ня·щи·те
| ДЕЕПРИЧАСТИЕ = ци·га·ней·ки
| СКРИТИ ПРЕПРАТКИ = 
[[циганя]],
[[циганиш]],
[[цигани]],
[[циганим]],
[[циганите]],
[[циганят]],
[[циганих]],
[[циганихме]],
[[циганихте]],
[[циганиха]],
[[циганях]],
[[циганеше]],
[[циганяхме]],
[[циганяхте]],
[[циганяха]],
[[циганете]],
[[циганил]],
[[циганилия]],
[[циганилият]],
[[циганила]],
[[циганилата]],
[[циганило]],
[[циганилото]],
[[циганили]],
[[циганилите]],
[[циганял]],
[[циганялия]],
[[циганялият]],
[[циганяла]],
[[циганялата]],
[[циганяло]],
[[циганялото]],
[[циганели]],
[[циганелите]],
[[циганен]],
[[циганения]],
[[циганеният]],
[[циганена]],
[[циганената]],
[[циганено]],
[[циганеното]],
[[циганени]],
[[циганените]],
[[циганящ]],
[[циганящия]],
[[циганящият]],
[[циганяща]],
[[циганящата]],
[[циганящо]],
[[циганящото]],
[[циганящи]],
[[циганящите]],
[[циганейки]],
[[циганил съм]],
[[циганила съм]],
[[циганило съм]],
[[циганили сме]],
[[циганил си]],
[[циганила си]],
[[циганило си]],
[[циганили сте]],
[[циганил е]],
[[циганила е]],
[[циганило е]],
[[циганили са]],
[[бях циганил]],
[[бях циганила]],
[[бях циганило]],
[[бяхме циганили]],
[[беше циганил]],
[[беше циганила]],
[[беше циганило]],
[[бяхте циганили]],
[[бяха циганили]],
[[ще циганя]],
[[ще циганим]],
[[ще циганиш]],
[[ще циганите]],
[[ще цигани]],
[[ще циганят]],
[[ще съм циганил]],
[[ще съм циганила]],
[[ще съм циганило]],
[[ще сме циганили]],
[[ще си циганил]],
[[ще си циганила]],
[[ще си циганило]],
[[ще сте циганили]],
[[ще е циганил]],
[[ще е циганила]],
[[ще е циганило]],
[[ще са циганили]],
[[щях да циганя]],
[[щяхме да циганим]],
[[щеше да циганиш]],
[[щяхте да циганите]],
[[щеше да цигани]],
[[щяха да циганят]],
[[щях да съм циганил]],
[[щях да съм циганила]],
[[щях да съм циганило]],
[[щяхме да сме циганили]],
[[щеше да си циганил]],
[[щеше да си циганила]],
[[щеше да си циганило]],
[[щяхте да сте циганили]],
[[щеше да е циганил]],
[[щеше да е циганила]],
[[щеше да е циганило]],
[[щяха да са циганили]],
[[циганял съм]],
[[циганяла съм]],
[[циганяло съм]],
[[циганели сме]],
[[циганял си]],
[[циганяла си]],
[[циганяло си]],
[[циганели сте]],
[[циганял е]],
[[циганяла е]],
[[циганяло е]],
[[циганели са]],
[[бил съм циганил]],
[[била съм циганила]],
[[било съм циганило]],
[[били сме циганили]],
[[бил си циганил]],
[[била си циганила]],
[[било си циганило]],
[[били сте циганили]],
[[бил е циганил]],
[[била е циганила]],
[[било е циганило]],
[[били са циганили]],
[[щял съм да циганя]],
[[щяла съм да циганя]],
[[щяло съм да циганя]],
[[щели сме да циганим]],
[[щял си да циганиш]],
[[щяла си да циганиш]],
[[щяло си да циганиш]],
[[щели сте да циганите]],
[[щял да цигани]],
[[щяла да цигани]],
[[щяло да цигани]],
[[щели да циганят]],
[[щял е да цигани]],
[[щяла е да цигани]],
[[щяло е да цигани]],
[[щели са да циганят]],
[[щял съм да съм циганил]],
[[щяла съм да съм циганила]],
[[щяло съм да съм циганило]],
[[щели сме да сме циганили]],
[[щял си да си циганил]],
[[щяла си да си циганила]],
[[щяло си да си циганило]],
[[щели сте да сте циганили]],
[[щял да е циганил]],
[[щяла да е циганила]],
[[щяло да е циганило]],
[[щели да са циганили]],
[[щял е да е циганил]],
[[щяла е да е циганила]],
[[щяло е да е циганило]],
[[щели са да са циганили]],
[[бих циганил]],
[[бих циганила]],
[[бих циганило]],
[[бихме циганили]],
[[би циганил]],
[[би циганила]],
[[би циганило]],
[[бихте циганили]],
[[биха циганили]],
}}</text>
      <sha1>kth60scxisg2fmcyqr2wmnzl7kv42rj</sha1>
    </revision>
  </page>
  <page>
    <title>Шаблон:Словоформи/цикля</title>
    <ns>10</ns>
    <id>447070</id>
    <revision>
      <id>479052</id>
      <timestamp>2005-05-07T19:31:28Z</timestamp>
      <contributor>
        <username>Bgbot</username>
        <id>83</id>
      </contributor>
      <comment>Борислав: Шаблон със словоформи</comment>
      <model>wikitext</model>
      <format>text/x-wiki</format>
      <text bytes="19620" xml:space="preserve">{{Шаблон:Словоформи/Глагол|
  ОСНОВНА ФОРМА = цикля
| СЕГ.ВР., 1Л., ЕД.Ч. = цик·ля
| СЕГ.ВР., 1Л., МН.Ч. = цик·лим
| СЕГ.ВР., 2Л., ЕД.Ч. = цик·лиш
| СЕГ.ВР., 2Л., МН.Ч. = цик·ли·те
| СЕГ.ВР., 3Л., ЕД.Ч. = цик·ли
| СЕГ.ВР., 3Л., МН.Ч. = цик·лят
| МИН.СВ.ВР., 1Л., ЕД.Ч. = цик·лих
| МИН.СВ.ВР., 1Л., МН.Ч. = цик·лих·ме
| МИН.СВ.ВР., 2Л., ЕД.Ч. = цик·ли
| МИН.СВ.ВР., 2Л., МН.Ч. = цик·лих·те
| МИН.СВ.ВР., 3Л., ЕД.Ч. = цик·ли
| МИН.СВ.ВР., 3Л., МН.Ч. = цик·ли·ха
| МИН.НЕСВ.ВР., 1Л., ЕД.Ч. = цик·лех
| МИН.НЕСВ.ВР., 1Л., МН.Ч. = цик·лех·ме
| МИН.НЕСВ.ВР., 2Л., ЕД.Ч. = цик·ле·ше
| МИН.НЕСВ.ВР., 2Л., МН.Ч. = цик·лех·те
| МИН.НЕСВ.ВР., 3Л., ЕД.Ч. = цик·ле·ше
| МИН.НЕСВ.ВР., 3Л., МН.Ч. = цик·ле·ха
| МИН.НЕОПР.ВР., 1Л., ЕД.Ч., М.Р. = циклил съм
| МИН.НЕОПР.ВР., 1Л., ЕД.Ч., Ж.Р. = циклила съм
| МИН.НЕОПР.ВР., 1Л., ЕД.Ч., СР.Р. = циклило съм
| МИН.НЕОПР.ВР., 1Л., МН.Ч. = циклили сме
| МИН.НЕОПР.ВР., 2Л., ЕД.Ч., М.Р. = циклил си
| МИН.НЕОПР.ВР., 2Л., ЕД.Ч., Ж.Р. = циклила си
| МИН.НЕОПР.ВР., 2Л., ЕД.Ч., СР.Р. = циклило си
| МИН.НЕОПР.ВР., 2Л., МН.Ч. = циклили сте
| МИН.НЕОПР.ВР., 3Л., ЕД.Ч., М.Р. = циклил е
| МИН.НЕОПР.ВР., 3Л., ЕД.Ч., Ж.Р. = циклила е
| МИН.НЕОПР.ВР., 3Л., ЕД.Ч., СР.Р. = циклило е
| МИН.НЕОПР.ВР., 3Л., МН.Ч. = циклили са
| МИН.ПРЕД.ВР., 1Л., ЕД.Ч., М.Р. = бях циклил
| МИН.ПРЕД.ВР., 1Л., ЕД.Ч., Ж.Р. = бях циклила
| МИН.ПРЕД.ВР., 1Л., ЕД.Ч., СР.Р. = бях циклило
| МИН.ПРЕД.ВР., 1Л., МН.Ч. = бяхме циклили
| МИН.ПРЕД.ВР., 2Л., ЕД.Ч., М.Р. = беше циклил
| МИН.ПРЕД.ВР., 2Л., ЕД.Ч., Ж.Р. = беше циклила
| МИН.ПРЕД.ВР., 2Л., ЕД.Ч., СР.Р. = беше циклило
| МИН.ПРЕД.ВР., 2Л., МН.Ч. = бяхте циклили
| МИН.ПРЕД.ВР., 3Л., ЕД.Ч., М.Р. = беше циклил
| МИН.ПРЕД.ВР., 3Л., ЕД.Ч., Ж.Р. = беше циклила
| МИН.ПРЕД.ВР., 3Л., ЕД.Ч., СР.Р. = беше циклило
| МИН.ПРЕД.ВР., 3Л., МН.Ч. = бяха циклили
| БЪД.ВР., 1Л., ЕД.Ч. = ще цикля
| БЪД.ВР., 1Л., МН.Ч. = ще циклим
| БЪД.ВР., 2Л., ЕД.Ч. = ще циклиш
| БЪД.ВР., 2Л., МН.Ч. = ще циклите
| БЪД.ВР., 3Л., ЕД.Ч. = ще цикли
| БЪД.ВР., 3Л., МН.Ч. = ще циклят
| БЪД.ПРЕД.ВР., 1Л., ЕД.Ч., М.Р. = ще съм циклил
| БЪД.ПРЕД.ВР., 1Л., ЕД.Ч., Ж.Р. = ще съм циклила
| БЪД.ПРЕД.ВР., 1Л., ЕД.Ч., СР.Р. = ще съм циклило
| БЪД.ПРЕД.ВР., 1Л., МН.Ч. = ще сме циклили
| БЪД.ПРЕД.ВР., 2Л., ЕД.Ч., М.Р. = ще си циклил
| БЪД.ПРЕД.ВР., 2Л., ЕД.Ч., Ж.Р. = ще си циклила
| БЪД.ПРЕД.ВР., 2Л., ЕД.Ч., СР.Р. = ще си циклило
| БЪД.ПРЕД.ВР., 2Л., МН.Ч. = ще сте циклили
| БЪД.ПРЕД.ВР., 3Л., ЕД.Ч., М.Р. = ще е циклил
| БЪД.ПРЕД.ВР., 3Л., ЕД.Ч., Ж.Р. = ще е циклила
| БЪД.ПРЕД.ВР., 3Л., ЕД.Ч., СР.Р. = ще е циклило
| БЪД.ПРЕД.ВР., 3Л., МН.Ч. = ще са циклили
| БЪД.ВР. В МИН., 1Л., ЕД.Ч. = щях да цикля
| БЪД.ВР. В МИН., 1Л., МН.Ч. = щяхме да циклим
| БЪД.ВР. В МИН., 2Л., ЕД.Ч. = щеше да циклиш
| БЪД.ВР. В МИН., 2Л., МН.Ч. = щяхте да циклите
| БЪД.ВР. В МИН., 3Л., ЕД.Ч. = щеше да цикли
| БЪД.ВР. В МИН., 3Л., МН.Ч. = щяха да циклят
| БЪД.ПРЕД.ВР. В МИН., 1Л., ЕД.Ч., М.Р. = щях да съм циклил
| БЪД.ПРЕД.ВР. В МИН., 1Л., ЕД.Ч., Ж.Р. = щях да съм циклила
| БЪД.ПРЕД.ВР. В МИН., 1Л., ЕД.Ч., СР.Р. = щях да съм циклило
| БЪД.ПРЕД.ВР. В МИН., 1Л., МН.Ч. = щяхме да сме циклили
| БЪД.ПРЕД.ВР. В МИН., 2Л., ЕД.Ч., М.Р. = щеше да си циклил
| БЪД.ПРЕД.ВР. В МИН., 2Л., ЕД.Ч., Ж.Р. = щеше да си циклила
| БЪД.ПРЕД.ВР. В МИН., 2Л., ЕД.Ч., СР.Р. = щеше да си циклило
| БЪД.ПРЕД.ВР. В МИН., 2Л., МН.Ч. = щяхте да сте циклили
| БЪД.ПРЕД.ВР. В МИН., 3Л., ЕД.Ч., М.Р. = щеше да е циклил
| БЪД.ПРЕД.ВР. В МИН., 3Л., ЕД.Ч., Ж.Р. = щеше да е циклила
| БЪД.ПРЕД.ВР. В МИН., 3Л., ЕД.Ч., СР.Р. = щеше да е циклило
| БЪД.ПРЕД.ВР. В МИН., 3Л., МН.Ч. = щяха да са циклили
| ПР.НАКЛ., СЕГ.ВР., 1Л., ЕД.Ч., М.Р. = циклел съм
| ПР.НАКЛ., СЕГ.ВР., 1Л., ЕД.Ч., Ж.Р. = циклела съм
| ПР.НАКЛ., СЕГ.ВР., 1Л., ЕД.Ч., СР.Р. = циклело съм
| ПР.НАКЛ., СЕГ.ВР., 1Л., МН.Ч. = циклели сме
| ПР.НАКЛ., СЕГ.ВР., 2Л., ЕД.Ч., М.Р. = циклел си
| ПР.НАКЛ., СЕГ.ВР., 2Л., ЕД.Ч., Ж.Р. = циклела си
| ПР.НАКЛ., СЕГ.ВР., 2Л., ЕД.Ч., СР.Р. = циклело си
| ПР.НАКЛ., СЕГ.ВР., 2Л., МН.Ч. = циклели сте
| ПР.НАКЛ., СЕГ.ВР., 3Л., ЕД.Ч., М.Р. = циклел (е)
| ПР.НАКЛ., СЕГ.ВР., 3Л., ЕД.Ч., Ж.Р. = циклела (е)
| ПР.НАКЛ., СЕГ.ВР., 3Л., ЕД.Ч., СР.Р. = циклело (е)
| ПР.НАКЛ., СЕГ.ВР., 3Л., МН.Ч. = циклели (са)
| ПР.НАКЛ., МИН.СВ.ВР., 1Л., ЕД.Ч., М.Р. = циклил съм
| ПР.НАКЛ., МИН.СВ.ВР., 1Л., ЕД.Ч., Ж.Р. = циклила съм
| ПР.НАКЛ., МИН.СВ.ВР., 1Л., ЕД.Ч., СР.Р. = циклило съм
| ПР.НАКЛ., МИН.СВ.ВР., 1Л., МН.Ч. = циклили сме
| ПР.НАКЛ., МИН.СВ.ВР., 2Л., ЕД.Ч., М.Р. = циклил си
| ПР.НАКЛ., МИН.СВ.ВР., 2Л., ЕД.Ч., Ж.Р. = циклила си
| ПР.НАКЛ., МИН.СВ.ВР., 2Л., ЕД.Ч., СР.Р. = циклило си
| ПР.НАКЛ., МИН.СВ.ВР., 2Л., МН.Ч. = циклили сте
| ПР.НАКЛ., МИН.СВ.ВР., 3Л., ЕД.Ч., М.Р. = циклил (е)
| ПР.НАКЛ., МИН.СВ.ВР., 3Л., ЕД.Ч., Ж.Р. = циклила (е)
| ПР.НАКЛ., МИН.СВ.ВР., 3Л., ЕД.Ч., СР.Р. = циклило (е)
| ПР.НАКЛ., МИН.СВ.ВР., 3Л., МН.Ч. = циклили (са)
| ПР.НАКЛ., МИН.НЕОПР.ВР., 1Л., ЕД.Ч., М.Р. = бил съм циклил
| ПР.НАКЛ., МИН.НЕОПР.ВР., 1Л., ЕД.Ч., Ж.Р. = била съм циклила
| ПР.НАКЛ., МИН.НЕОПР.ВР., 1Л., ЕД.Ч., СР.Р. = било съм циклило
| ПР.НАКЛ., МИН.НЕОПР.ВР., 1Л., МН.Ч. = били сме циклили
| ПР.НАКЛ., МИН.НЕОПР.ВР., 2Л., ЕД.Ч., М.Р. = бил си циклил
| ПР.НАКЛ., МИН.НЕОПР.ВР., 2Л., ЕД.Ч., Ж.Р. = била си циклила
| ПР.НАКЛ., МИН.НЕОПР.ВР., 2Л., ЕД.Ч., СР.Р. = било си циклило
| ПР.НАКЛ., МИН.НЕОПР.ВР., 2Л., МН.Ч. = били сте циклили
| ПР.НАКЛ., МИН.НЕОПР.ВР., 3Л., ЕД.Ч., М.Р. = бил (е) циклил
| ПР.НАКЛ., МИН.НЕОПР.ВР., 3Л., ЕД.Ч., Ж.Р. = била (е) циклила
| ПР.НАКЛ., МИН.НЕОПР.ВР., 3Л., ЕД.Ч., СР.Р. = било (е) циклило
| ПР.НАКЛ., МИН.НЕОПР.ВР., 3Л., МН.Ч. = били (са) циклили
| ПР.НАКЛ., БЪД.ВР., 1Л., ЕД.Ч., М.Р. = щял съм да цикля
| ПР.НАКЛ., БЪД.ВР., 1Л., ЕД.Ч., Ж.Р. = щяла съм да цикля
| ПР.НАКЛ., БЪД.ВР., 1Л., ЕД.Ч., СР.Р. = щяло съм да цикля
| ПР.НАКЛ., БЪД.ВР., 1Л., МН.Ч. = щели сме да циклим
| ПР.НАКЛ., БЪД.ВР., 2Л., ЕД.Ч., М.Р. = щял си да циклиш
| ПР.НАКЛ., БЪД.ВР., 2Л., ЕД.Ч., Ж.Р. = щяла си да циклиш
| ПР.НАКЛ., БЪД.ВР., 2Л., ЕД.Ч., СР.Р. = щяло си да циклиш
| ПР.НАКЛ., БЪД.ВР., 2Л., МН.Ч. = щели сте да циклите
| ПР.НАКЛ., БЪД.ВР., 3Л., ЕД.Ч., М.Р. = щял (е) да цикли
| ПР.НАКЛ., БЪД.ВР., 3Л., ЕД.Ч., Ж.Р. = щяла (е) да цикли
| ПР.НАКЛ., БЪД.ВР., 3Л., ЕД.Ч., СР.Р. = щяло (е) да цикли
| ПР.НАКЛ., БЪД.ВР., 3Л., МН.Ч. = щели (са) да циклят
| ПР.НАКЛ., БЪД.ПРЕД.ВР., 1Л., ЕД.Ч., М.Р. = щял съм да съм циклил
| ПР.НАКЛ., БЪД.ПРЕД.ВР., 1Л., ЕД.Ч., Ж.Р. = щяла съм да съм циклила
| ПР.НАКЛ., БЪД.ПРЕД.ВР., 1Л., ЕД.Ч., СР.Р. = щяло съм да съм циклило
| ПР.НАКЛ., БЪД.ПРЕД.ВР., 1Л., МН.Ч. = щели сме да сме циклили
| ПР.НАКЛ., БЪД.ПРЕД.ВР., 2Л., ЕД.Ч., М.Р. = щял си да си циклил
| ПР.НАКЛ., БЪД.ПРЕД.ВР., 2Л., ЕД.Ч., Ж.Р. = щяла си да си циклила
| ПР.НАКЛ., БЪД.ПРЕД.ВР., 2Л., ЕД.Ч., СР.Р. = щяло си да си циклило
| ПР.НАКЛ., БЪД.ПРЕД.ВР., 2Л., МН.Ч. = щели сте да сте циклили
| ПР.НАКЛ., БЪД.ПРЕД.ВР., 3Л., ЕД.Ч., М.Р. = щял (е) да е циклил
| ПР.НАКЛ., БЪД.ПРЕД.ВР., 3Л., ЕД.Ч., Ж.Р. = щяла (е) да е циклила
| ПР.НАКЛ., БЪД.ПРЕД.ВР., 3Л., ЕД.Ч., СР.Р. = щяло (е) да е циклило
| ПР.НАКЛ., БЪД.ПРЕД.ВР., 3Л., МН.Ч. = щели (са) да са циклили
| УСЛОВНО НАКЛОНЕНИЕ, 1Л., ЕД.Ч., М.Р. = бих циклил
| УСЛОВНО НАКЛОНЕНИЕ, 1Л., ЕД.Ч., Ж.Р. = бих циклила
| УСЛОВНО НАКЛОНЕНИЕ, 1Л., ЕД.Ч., СР.Р. = бих циклило
| УСЛОВНО НАКЛОНЕНИЕ, 1Л., МН.Ч. = бихме циклили
| УСЛОВНО НАКЛОНЕНИЕ, 2Л., ЕД.Ч., М.Р. = би циклил
| УСЛОВНО НАКЛОНЕНИЕ, 2Л., ЕД.Ч., Ж.Р. = би циклила
| УСЛОВНО НАКЛОНЕНИЕ, 2Л., ЕД.Ч., СР.Р. = би циклило
| УСЛОВНО НАКЛОНЕНИЕ, 2Л., МН.Ч. = бихте циклили
| УСЛОВНО НАКЛОНЕНИЕ, 3Л., ЕД.Ч., М.Р. = би циклил
| УСЛОВНО НАКЛОНЕНИЕ, 3Л., ЕД.Ч., Ж.Р. = би циклила
| УСЛОВНО НАКЛОНЕНИЕ, 3Л., ЕД.Ч., СР.Р. = би циклило
| УСЛОВНО НАКЛОНЕНИЕ, 3Л., МН.Ч. = биха циклили
| ПОВЕЛИТЕЛНО НАКЛОНЕНИЕ, ЕД.Ч. = цик·ли
| ПОВЕЛИТЕЛНО НАКЛОНЕНИЕ, МН.Ч. = цик·ле·те
| МИН.СТРАД.ПРИЧ. М.Р. = цик·лен
| МИН.СТРАД.ПРИЧ. М.Р. НЕПЪЛЕН ЧЛЕН = цик·ле·ния
| МИН.СТРАД.ПРИЧ. М.Р. ПЪЛЕН ЧЛЕН = цик·ле·ни·ят
| МИН.СТРАД.ПРИЧ. Ж.Р. = цик·ле·на
| МИН.СТРАД.ПРИЧ. Ж.Р. ЧЛЕН = цик·ле·на·та
| МИН.СТРАД.ПРИЧ. СР.Р. = цик·ле·но
| МИН.СТРАД.ПРИЧ. СР.Р. ЧЛЕН = цик·ле·но·то
| МИН.СТРАД.ПРИЧ. МН.Ч. = цик·ле·ни
| МИН.СТРАД.ПРИЧ. МН.Ч. ЧЛЕН = цик·ле·ни·те
| МИН.ДЕЯТ.СВ.ПРИЧ. М.Р. = цик·лил
| МИН.ДЕЯТ.СВ.ПРИЧ. М.Р. НЕПЪЛЕН ЧЛЕН = цик·ли·лия
| МИН.ДЕЯТ.СВ.ПРИЧ. М.Р. ПЪЛЕН ЧЛЕН = цик·ли·ли·ят
| МИН.ДЕЯТ.СВ.ПРИЧ. Ж.Р. = цик·ли·ла
| МИН.ДЕЯТ.СВ.ПРИЧ. Ж.Р. ЧЛЕН = цик·ли·ла·та
| МИН.ДЕЯТ.СВ.ПРИЧ. СР.Р. = цик·ли·ло
| МИН.ДЕЯТ.СВ.ПРИЧ. СР.Р. ЧЛЕН = цик·ли·ло·то
| МИН.ДЕЯТ.СВ.ПРИЧ. МН.Ч. = цик·ли·ли
| МИН.ДЕЯТ.СВ.ПРИЧ. МН.Ч. ЧЛЕН = цик·ли·ли·те
| МИН.ДЕЯТ.НЕСВ.ПРИЧ. М.Р. = цик·лел
| МИН.ДЕЯТ.НЕСВ.ПРИЧ. М.Р. НЕПЪЛЕН ЧЛЕН = цик·ле·лия
| МИН.ДЕЯТ.НЕСВ.ПРИЧ. М.Р. ПЪЛЕН ЧЛЕН = цик·ле·ли·ят
| МИН.ДЕЯТ.НЕСВ.ПРИЧ. Ж.Р. = цик·ле·ла
| МИН.ДЕЯТ.НЕСВ.ПРИЧ. Ж.Р. ЧЛЕН = цик·ле·ла·та
| МИН.ДЕЯТ.НЕСВ.ПРИЧ. СР.Р. = цик·ле·ло
| МИН.ДЕЯТ.НЕСВ.ПРИЧ. СР.Р. ЧЛЕН = цик·ле·ло·то
| МИН.ДЕЯТ.НЕСВ.ПРИЧ. МН.Ч. = цик·ле·ли
| МИН.ДЕЯТ.НЕСВ.ПРИЧ. МН.Ч. ЧЛЕН = цик·ле·ли·те
| СЕГ.ДЕЯТ.ПРИЧ. М.Р. = цик·лещ
| СЕГ.ДЕЯТ.ПРИЧ. М.Р. НЕПЪЛЕН ЧЛЕН = цик·ле·щия
| СЕГ.ДЕЯТ.ПРИЧ. М.Р. ПЪЛЕН ЧЛЕН = цик·ле·щи·ят
| СЕГ.ДЕЯТ.ПРИЧ. Ж.Р. = цик·ле·ща
| СЕГ.ДЕЯТ.ПРИЧ. Ж.Р. ЧЛЕН = цик·ле·ща·та
| СЕГ.ДЕЯТ.ПРИЧ. СР.Р. = цик·ле·що
| СЕГ.ДЕЯТ.ПРИЧ. СР.Р. ЧЛЕН = цик·ле·що·то
| СЕГ.ДЕЯТ.ПРИЧ. МН.Ч. = цик·ле·щи
| СЕГ.ДЕЯТ.ПРИЧ. МН.Ч. ЧЛЕН = цик·ле·щи·те
| ДЕЕПРИЧАСТИЕ = цик·лей·ки
| СКРИТИ ПРЕПРАТКИ = 
[[цикля]],
[[циклиш]],
[[цикли]],
[[циклим]],
[[циклите]],
[[циклят]],
[[циклих]],
[[циклихме]],
[[циклихте]],
[[циклиха]],
[[циклех]],
[[циклеше]],
[[циклехме]],
[[циклехте]],
[[циклеха]],
[[циклете]],
[[циклил]],
[[циклилия]],
[[циклилият]],
[[циклила]],
[[циклилата]],
[[циклило]],
[[циклилото]],
[[циклили]],
[[циклилите]],
[[циклел]],
[[циклелия]],
[[циклелият]],
[[циклела]],
[[циклелата]],
[[циклело]],
[[циклелото]],
[[циклели]],
[[циклелите]],
[[циклен]],
[[цикления]],
[[цикленият]],
[[циклена]],
[[циклената]],
[[циклено]],
[[цикленото]],
[[циклени]],
[[циклените]],
[[циклещ]],
[[циклещия]],
[[циклещият]],
[[циклеща]],
[[циклещата]],
[[циклещо]],
[[циклещото]],
[[циклещи]],
[[циклещите]],
[[циклейки]],
[[циклил съм]],
[[циклила съм]],
[[циклило съм]],
[[циклили сме]],
[[циклил си]],
[[циклила си]],
[[циклило си]],
[[циклили сте]],
[[циклил е]],
[[циклила е]],
[[циклило е]],
[[циклили са]],
[[бях циклил]],
[[бях циклила]],
[[бях циклило]],
[[бяхме циклили]],
[[беше циклил]],
[[беше циклила]],
[[беше циклило]],
[[бяхте циклили]],
[[бяха циклили]],
[[ще цикля]],
[[ще циклим]],
[[ще циклиш]],
[[ще циклите]],
[[ще цикли]],
[[ще циклят]],
[[ще съм циклил]],
[[ще съм циклила]],
[[ще съм циклило]],
[[ще сме циклили]],
[[ще си циклил]],
[[ще си циклила]],
[[ще си циклило]],
[[ще сте циклили]],
[[ще е циклил]],
[[ще е циклила]],
[[ще е циклило]],
[[ще са циклили]],
[[щях да цикля]],
[[щяхме да циклим]],
[[щеше да циклиш]],
[[щяхте да циклите]],
[[щеше да цикли]],
[[щяха да циклят]],
[[щях да съм циклил]],
[[щях да съм циклила]],
[[щях да съм циклило]],
[[щяхме да сме циклили]],
[[щеше да си циклил]],
[[щеше да си циклила]],
[[щеше да си циклило]],
[[щяхте да сте циклили]],
[[щеше да е циклил]],
[[щеше да е циклила]],
[[щеше да е циклило]],
[[щяха да са циклили]],
[[циклел съм]],
[[циклела съм]],
[[циклело съм]],
[[циклели сме]],
[[циклел си]],
[[циклела си]],
[[циклело си]],
[[циклели сте]],
[[циклел е]],
[[циклела е]],
[[циклело е]],
[[циклели са]],
[[бил съм циклил]],
[[била съм циклила]],
[[било съм циклило]],
[[били сме циклили]],
[[бил си циклил]],
[[била си циклила]],
[[било си циклило]],
[[били сте циклили]],
[[бил е циклил]],
[[била е циклила]],
[[било е циклило]],
[[били са циклили]],
[[щял съм да цикля]],
[[щяла съм да цикля]],
[[щяло съм да цикля]],
[[щели сме да циклим]],
[[щял си да циклиш]],
[[щяла си да циклиш]],
[[щяло си да циклиш]],
[[щели сте да циклите]],
[[щял да цикли]],
[[щяла да цикли]],
[[щяло да цикли]],
[[щели да циклят]],
[[щял е да цикли]],
[[щяла е да цикли]],
[[щяло е да цикли]],
[[щели са да циклят]],
[[щял съм да съм циклил]],
[[щяла съм да съм циклила]],
[[щяло съм да съм циклило]],
[[щели сме да сме циклили]],
[[щял си да си циклил]],
[[щяла си да си циклила]],
[[щяло си да си циклило]],
[[щели сте да сте циклили]],
[[щял да е циклил]],
[[щяла да е циклила]],
[[щяло да е циклило]],
[[щели да са циклили]],
[[щял е да е циклил]],
[[щяла е да е циклила]],
[[щяло е да е циклило]],
[[щели са да са циклили]],
[[бих циклил]],
[[бих циклила]],
[[бих циклило]],
[[бихме циклили]],
[[би циклил]],
[[би циклила]],
[[би циклило]],
[[бихте циклили]],
[[биха циклили]],
}}</text>
      <sha1>c67dn9fjg286b7xgnshthectrjg6lju</sha1>
    </revision>
  </page>
  <page>
    <title>Шаблон:Словоформи/циментирам</title>
    <ns>10</ns>
    <id>569113</id>
    <revision>
      <id>601093</id>
      <timestamp>2005-05-12T11:49:18Z</timestamp>
      <contributor>
        <username>Bgbot</username>
        <id>83</id>
      </contributor>
      <comment>Борислав: Шаблон със словоформи</comment>
      <model>wikitext</model>
      <format>text/x-wiki</format>
      <text bytes="22068" xml:space="preserve">{{Шаблон:Словоформи/Глагол|
  ОСНОВНА ФОРМА = циментирам
| СЕГ.ВР., 1Л., ЕД.Ч. = ци·мен·ти·рам
| СЕГ.ВР., 1Л., МН.Ч. = ци·мен·ти·ра·ме
| СЕГ.ВР., 2Л., ЕД.Ч. = ци·мен·ти·раш
| СЕГ.ВР., 2Л., МН.Ч. = ци·мен·ти·ра·те
| СЕГ.ВР., 3Л., ЕД.Ч. = ци·мен·ти·ра
| СЕГ.ВР., 3Л., МН.Ч. = ци·мен·ти·рат
| МИН.СВ.ВР., 1Л., ЕД.Ч. = ци·мен·ти·рах
| МИН.СВ.ВР., 1Л., МН.Ч. = ци·мен·ти·рах·ме
| МИН.СВ.ВР., 2Л., ЕД.Ч. = ци·мен·ти·ра
| МИН.СВ.ВР., 2Л., МН.Ч. = ци·мен·ти·рах·те
| МИН.СВ.ВР., 3Л., ЕД.Ч. = ци·мен·ти·ра
| МИН.СВ.ВР., 3Л., МН.Ч. = ци·мен·ти·ра·ха
| МИН.НЕСВ.ВР., 1Л., ЕД.Ч. = ци·мен·ти·рах
| МИН.НЕСВ.ВР., 1Л., МН.Ч. = ци·мен·ти·рах·ме
| МИН.НЕСВ.ВР., 2Л., ЕД.Ч. = ци·мен·ти·ра·ше
| МИН.НЕСВ.ВР., 2Л., МН.Ч. = ци·мен·ти·рах·те
| МИН.НЕСВ.ВР., 3Л., ЕД.Ч. = ци·мен·ти·ра·ше
| МИН.НЕСВ.ВР., 3Л., МН.Ч. = ци·мен·ти·ра·ха
| МИН.НЕОПР.ВР., 1Л., ЕД.Ч., М.Р. = циментирал съм
| МИН.НЕОПР.ВР., 1Л., ЕД.Ч., Ж.Р. = циментирала съм
| МИН.НЕОПР.ВР., 1Л., ЕД.Ч., СР.Р. = циментирало съм
| МИН.НЕОПР.ВР., 1Л., МН.Ч. = циментирали сме
| МИН.НЕОПР.ВР., 2Л., ЕД.Ч., М.Р. = циментирал си
| МИН.НЕОПР.ВР., 2Л., ЕД.Ч., Ж.Р. = циментирала си
| МИН.НЕОПР.ВР., 2Л., ЕД.Ч., СР.Р. = циментирало си
| МИН.НЕОПР.ВР., 2Л., МН.Ч. = циментирали сте
| МИН.НЕОПР.ВР., 3Л., ЕД.Ч., М.Р. = циментирал е
| МИН.НЕОПР.ВР., 3Л., ЕД.Ч., Ж.Р. = циментирала е
| МИН.НЕОПР.ВР., 3Л., ЕД.Ч., СР.Р. = циментирало е
| МИН.НЕОПР.ВР., 3Л., МН.Ч. = циментирали са
| МИН.ПРЕД.ВР., 1Л., ЕД.Ч., М.Р. = бях циментирал
| МИН.ПРЕД.ВР., 1Л., ЕД.Ч., Ж.Р. = бях циментирала
| МИН.ПРЕД.ВР., 1Л., ЕД.Ч., СР.Р. = бях циментирало
| МИН.ПРЕД.ВР., 1Л., МН.Ч. = бяхме циментирали
| МИН.ПРЕД.ВР., 2Л., ЕД.Ч., М.Р. = беше циментирал
| МИН.ПРЕД.ВР., 2Л., ЕД.Ч., Ж.Р. = беше циментирала
| МИН.ПРЕД.ВР., 2Л., ЕД.Ч., СР.Р. = беше циментирало
| МИН.ПРЕД.ВР., 2Л., МН.Ч. = бяхте циментирали
| МИН.ПРЕД.ВР., 3Л., ЕД.Ч., М.Р. = беше циментирал
| МИН.ПРЕД.ВР., 3Л., ЕД.Ч., Ж.Р. = беше циментирала
| МИН.ПРЕД.ВР., 3Л., ЕД.Ч., СР.Р. = беше циментирало
| МИН.ПРЕД.ВР., 3Л., МН.Ч. = бяха циментирали
| БЪД.ВР., 1Л., ЕД.Ч. = ще циментирам
| БЪД.ВР., 1Л., МН.Ч. = ще циментираме
| БЪД.ВР., 2Л., ЕД.Ч. = ще циментираш
| БЪД.ВР., 2Л., МН.Ч. = ще циментирате
| БЪД.ВР., 3Л., ЕД.Ч. = ще циментира
| БЪД.ВР., 3Л., МН.Ч. = ще циментират
| БЪД.ПРЕД.ВР., 1Л., ЕД.Ч., М.Р. = ще съм циментирал
| БЪД.ПРЕД.ВР., 1Л., ЕД.Ч., Ж.Р. = ще съм циментирала
| БЪД.ПРЕД.ВР., 1Л., ЕД.Ч., СР.Р. = ще съм циментирало
| БЪД.ПРЕД.ВР., 1Л., МН.Ч. = ще сме циментирали
| БЪД.ПРЕД.ВР., 2Л., ЕД.Ч., М.Р. = ще си циментирал
| БЪД.ПРЕД.ВР., 2Л., ЕД.Ч., Ж.Р. = ще си циментирала
| БЪД.ПРЕД.ВР., 2Л., ЕД.Ч., СР.Р. = ще си циментирало
| БЪД.ПРЕД.ВР., 2Л., МН.Ч. = ще сте циментирали
| БЪД.ПРЕД.ВР., 3Л., ЕД.Ч., М.Р. = ще е циментирал
| БЪД.ПРЕД.ВР., 3Л., ЕД.Ч., Ж.Р. = ще е циментирала
| БЪД.ПРЕД.ВР., 3Л., ЕД.Ч., СР.Р. = ще е циментирало
| БЪД.ПРЕД.ВР., 3Л., МН.Ч. = ще са циментирали
| БЪД.ВР. В МИН., 1Л., ЕД.Ч. = щях да циментирам
| БЪД.ВР. В МИН., 1Л., МН.Ч. = щяхме да циментираме
| БЪД.ВР. В МИН., 2Л., ЕД.Ч. = щеше да циментираш
| БЪД.ВР. В МИН., 2Л., МН.Ч. = щяхте да циментирате
| БЪД.ВР. В МИН., 3Л., ЕД.Ч. = щеше да циментира
| БЪД.ВР. В МИН., 3Л., МН.Ч. = щяха да циментират
| БЪД.ПРЕД.ВР. В МИН., 1Л., ЕД.Ч., М.Р. = щях да съм циментирал
| БЪД.ПРЕД.ВР. В МИН., 1Л., ЕД.Ч., Ж.Р. = щях да съм циментирала
| БЪД.ПРЕД.ВР. В МИН., 1Л., ЕД.Ч., СР.Р. = щях да съм циментирало
| БЪД.ПРЕД.ВР. В МИН., 1Л., МН.Ч. = щяхме да сме циментирали
| БЪД.ПРЕД.ВР. В МИН., 2Л., ЕД.Ч., М.Р. = щеше да си циментирал
| БЪД.ПРЕД.ВР. В МИН., 2Л., ЕД.Ч., Ж.Р. = щеше да си циментирала
| БЪД.ПРЕД.ВР. В МИН., 2Л., ЕД.Ч., СР.Р. = щеше да си циментирало
| БЪД.ПРЕД.ВР. В МИН., 2Л., МН.Ч. = щяхте да сте циментирали
| БЪД.ПРЕД.ВР. В МИН., 3Л., ЕД.Ч., М.Р. = щеше да е циментирал
| БЪД.ПРЕД.ВР. В МИН., 3Л., ЕД.Ч., Ж.Р. = щеше да е циментирала
| БЪД.ПРЕД.ВР. В МИН., 3Л., ЕД.Ч., СР.Р. = щеше да е циментирало
| БЪД.ПРЕД.ВР. В МИН., 3Л., МН.Ч. = щяха да са циментирали
| ПР.НАКЛ., СЕГ.ВР., 1Л., ЕД.Ч., М.Р. = циментирал съм
| ПР.НАКЛ., СЕГ.ВР., 1Л., ЕД.Ч., Ж.Р. = циментирала съм
| ПР.НАКЛ., СЕГ.ВР., 1Л., ЕД.Ч., СР.Р. = циментирало съм
| ПР.НАКЛ., СЕГ.ВР., 1Л., МН.Ч. = циментирали сме
| ПР.НАКЛ., СЕГ.ВР., 2Л., ЕД.Ч., М.Р. = циментирал си
| ПР.НАКЛ., СЕГ.ВР., 2Л., ЕД.Ч., Ж.Р. = циментирала си
| ПР.НАКЛ., СЕГ.ВР., 2Л., ЕД.Ч., СР.Р. = циментирало си
| ПР.НАКЛ., СЕГ.ВР., 2Л., МН.Ч. = циментирали сте
| ПР.НАКЛ., СЕГ.ВР., 3Л., ЕД.Ч., М.Р. = циментирал (е)
| ПР.НАКЛ., СЕГ.ВР., 3Л., ЕД.Ч., Ж.Р. = циментирала (е)
| ПР.НАКЛ., СЕГ.ВР., 3Л., ЕД.Ч., СР.Р. = циментирало (е)
| ПР.НАКЛ., СЕГ.ВР., 3Л., МН.Ч. = циментирали (са)
| ПР.НАКЛ., МИН.СВ.ВР., 1Л., ЕД.Ч., М.Р. = циментирал съм
| ПР.НАКЛ., МИН.СВ.ВР., 1Л., ЕД.Ч., Ж.Р. = циментирала съм
| ПР.НАКЛ., МИН.СВ.ВР., 1Л., ЕД.Ч., СР.Р. = циментирало съм
| ПР.НАКЛ., МИН.СВ.ВР., 1Л., МН.Ч. = циментирали сме
| ПР.НАКЛ., МИН.СВ.ВР., 2Л., ЕД.Ч., М.Р. = циментирал си
| ПР.НАКЛ., МИН.СВ.ВР., 2Л., ЕД.Ч., Ж.Р. = циментирала си
| ПР.НАКЛ., МИН.СВ.ВР., 2Л., ЕД.Ч., СР.Р. = циментирало си
| ПР.НАКЛ., МИН.СВ.ВР., 2Л., МН.Ч. = циментирали сте
| ПР.НАКЛ., МИН.СВ.ВР., 3Л., ЕД.Ч., М.Р. = циментирал (е)
| ПР.НАКЛ., МИН.СВ.ВР., 3Л., ЕД.Ч., Ж.Р. = циментирала (е)
| ПР.НАКЛ., МИН.СВ.ВР., 3Л., ЕД.Ч., СР.Р. = циментирало (е)
| ПР.НАКЛ., МИН.СВ.ВР., 3Л., МН.Ч. = циментирали (са)
| ПР.НАКЛ., МИН.НЕОПР.ВР., 1Л., ЕД.Ч., М.Р. = бил съм циментирал
| ПР.НАКЛ., МИН.НЕОПР.ВР., 1Л., ЕД.Ч., Ж.Р. = била съм циментирала
| ПР.НАКЛ., МИН.НЕОПР.ВР., 1Л., ЕД.Ч., СР.Р. = било съм циментирало
| ПР.НАКЛ., МИН.НЕОПР.ВР., 1Л., МН.Ч. = били сме циментирали
| ПР.НАКЛ., МИН.НЕОПР.ВР., 2Л., ЕД.Ч., М.Р. = бил си циментирал
| ПР.НАКЛ., МИН.НЕОПР.ВР., 2Л., ЕД.Ч., Ж.Р. = била си циментирала
| ПР.НАКЛ., МИН.НЕОПР.ВР., 2Л., ЕД.Ч., СР.Р. = било си циментирало
| ПР.НАКЛ., МИН.НЕОПР.ВР., 2Л., МН.Ч. = били сте циментирали
| ПР.НАКЛ., МИН.НЕОПР.ВР., 3Л., ЕД.Ч., М.Р. = бил (е) циментирал
| ПР.НАКЛ., МИН.НЕОПР.ВР., 3Л., ЕД.Ч., Ж.Р. = била (е) циментирала
| ПР.НАКЛ., МИН.НЕОПР.ВР., 3Л., ЕД.Ч., СР.Р. = било (е) циментирало
| ПР.НАКЛ., МИН.НЕОПР.ВР., 3Л., МН.Ч. = били (са) циментирали
| ПР.НАКЛ., БЪД.ВР., 1Л., ЕД.Ч., М.Р. = щял съм да циментирам
| ПР.НАКЛ., БЪД.ВР., 1Л., ЕД.Ч., Ж.Р. = щяла съм да циментирам
| ПР.НАКЛ., БЪД.ВР., 1Л., ЕД.Ч., СР.Р. = щяло съм да циментирам
| ПР.НАКЛ., БЪД.ВР., 1Л., МН.Ч. = щели сме да циментираме
| ПР.НАКЛ., БЪД.ВР., 2Л., ЕД.Ч., М.Р. = щял си да циментираш
| ПР.НАКЛ., БЪД.ВР., 2Л., ЕД.Ч., Ж.Р. = щяла си да циментираш
| ПР.НАКЛ., БЪД.ВР., 2Л., ЕД.Ч., СР.Р. = щяло си да циментираш
| ПР.НАКЛ., БЪД.ВР., 2Л., МН.Ч. = щели сте да циментирате
| ПР.НАКЛ., БЪД.ВР., 3Л., ЕД.Ч., М.Р. = щял (е) да циментира
| ПР.НАКЛ., БЪД.ВР., 3Л., ЕД.Ч., Ж.Р. = щяла (е) да циментира
| ПР.НАКЛ., БЪД.ВР., 3Л., ЕД.Ч., СР.Р. = щяло (е) да циментира
| ПР.НАКЛ., БЪД.ВР., 3Л., МН.Ч. = щели (са) да циментират
| ПР.НАКЛ., БЪД.ПРЕД.ВР., 1Л., ЕД.Ч., М.Р. = щял съм да съм циментирал
| ПР.НАКЛ., БЪД.ПРЕД.ВР., 1Л., ЕД.Ч., Ж.Р. = щяла съм да съм циментирала
| ПР.НАКЛ., БЪД.ПРЕД.ВР., 1Л., ЕД.Ч., СР.Р. = щяло съм да съм циментирало
| ПР.НАКЛ., БЪД.ПРЕД.ВР., 1Л., МН.Ч. = щели сме да сме циментирали
| ПР.НАКЛ., БЪД.ПРЕД.ВР., 2Л., ЕД.Ч., М.Р. = щял си да си циментирал
| ПР.НАКЛ., БЪД.ПРЕД.ВР., 2Л., ЕД.Ч., Ж.Р. = щяла си да си циментирала
| ПР.НАКЛ., БЪД.ПРЕД.ВР., 2Л., ЕД.Ч., СР.Р. = щяло си да си циментирало
| ПР.НАКЛ., БЪД.ПРЕД.ВР., 2Л., МН.Ч. = щели сте да сте циментирали
| ПР.НАКЛ., БЪД.ПРЕД.ВР., 3Л., ЕД.Ч., М.Р. = щял (е) да е циментирал
| ПР.НАКЛ., БЪД.ПРЕД.ВР., 3Л., ЕД.Ч., Ж.Р. = щяла (е) да е циментирала
| ПР.НАКЛ., БЪД.ПРЕД.ВР., 3Л., ЕД.Ч., СР.Р. = щяло (е) да е циментирало
| ПР.НАКЛ., БЪД.ПРЕД.ВР., 3Л., МН.Ч. = щели (са) да са циментирали
| УСЛОВНО НАКЛОНЕНИЕ, 1Л., ЕД.Ч., М.Р. = бих циментирал
| УСЛОВНО НАКЛОНЕНИЕ, 1Л., ЕД.Ч., Ж.Р. = бих циментирала
| УСЛОВНО НАКЛОНЕНИЕ, 1Л., ЕД.Ч., СР.Р. = бих циментирало
| УСЛОВНО НАКЛОНЕНИЕ, 1Л., МН.Ч. = бихме циментирали
| УСЛОВНО НАКЛОНЕНИЕ, 2Л., ЕД.Ч., М.Р. = би циментирал
| УСЛОВНО НАКЛОНЕНИЕ, 2Л., ЕД.Ч., Ж.Р. = би циментирала
| УСЛОВНО НАКЛОНЕНИЕ, 2Л., ЕД.Ч., СР.Р. = би циментирало
| УСЛОВНО НАКЛОНЕНИЕ, 2Л., МН.Ч. = бихте циментирали
| УСЛОВНО НАКЛОНЕНИЕ, 3Л., ЕД.Ч., М.Р. = би циментирал
| УСЛОВНО НАКЛОНЕНИЕ, 3Л., ЕД.Ч., Ж.Р. = би циментирала
| УСЛОВНО НАКЛОНЕНИЕ, 3Л., ЕД.Ч., СР.Р. = би циментирало
| УСЛОВНО НАКЛОНЕНИЕ, 3Л., МН.Ч. = биха циментирали
| ПОВЕЛИТЕЛНО НАКЛОНЕНИЕ, ЕД.Ч. = ци·мен·ти·рай
| ПОВЕЛИТЕЛНО НАКЛОНЕНИЕ, МН.Ч. = ци·мен·ти·рай·те
| МИН.СТРАД.ПРИЧ. М.Р. = ци·мен·ти·ран
| МИН.СТРАД.ПРИЧ. М.Р. НЕПЪЛЕН ЧЛЕН = ци·мен·ти·ра·ния
| МИН.СТРАД.ПРИЧ. М.Р. ПЪЛЕН ЧЛЕН = ци·мен·ти·ра·ни·ят
| МИН.СТРАД.ПРИЧ. Ж.Р. = ци·мен·ти·ра·на
| МИН.СТРАД.ПРИЧ. Ж.Р. ЧЛЕН = ци·мен·ти·ра·на·та
| МИН.СТРАД.ПРИЧ. СР.Р. = ци·мен·ти·ра·но
| МИН.СТРАД.ПРИЧ. СР.Р. ЧЛЕН = ци·мен·ти·ра·но·то
| МИН.СТРАД.ПРИЧ. МН.Ч. = ци·мен·ти·ра·ни
| МИН.СТРАД.ПРИЧ. МН.Ч. ЧЛЕН = ци·мен·ти·ра·ни·те
| МИН.ДЕЯТ.СВ.ПРИЧ. М.Р. = ци·мен·ти·рал
| МИН.ДЕЯТ.СВ.ПРИЧ. М.Р. НЕПЪЛЕН ЧЛЕН = ци·мен·ти·ра·лия
| МИН.ДЕЯТ.СВ.ПРИЧ. М.Р. ПЪЛЕН ЧЛЕН = ци·мен·ти·ра·ли·ят
| МИН.ДЕЯТ.СВ.ПРИЧ. Ж.Р. = ци·мен·ти·ра·ла
| МИН.ДЕЯТ.СВ.ПРИЧ. Ж.Р. ЧЛЕН = ци·мен·ти·ра·ла·та
| МИН.ДЕЯТ.СВ.ПРИЧ. СР.Р. = ци·мен·ти·ра·ло
| МИН.ДЕЯТ.СВ.ПРИЧ. СР.Р. ЧЛЕН = ци·мен·ти·ра·ло·то
| МИН.ДЕЯТ.СВ.ПРИЧ. МН.Ч. = ци·мен·ти·ра·ли
| МИН.ДЕЯТ.СВ.ПРИЧ. МН.Ч. ЧЛЕН = ци·мен·ти·ра·ли·те
| МИН.ДЕЯТ.НЕСВ.ПРИЧ. М.Р. = ци·мен·ти·рал
| МИН.ДЕЯТ.НЕСВ.ПРИЧ. М.Р. НЕПЪЛЕН ЧЛЕН = ци·мен·ти·ра·лия
| МИН.ДЕЯТ.НЕСВ.ПРИЧ. М.Р. ПЪЛЕН ЧЛЕН = ци·мен·ти·ра·ли·ят
| МИН.ДЕЯТ.НЕСВ.ПРИЧ. Ж.Р. = ци·мен·ти·ра·ла
| МИН.ДЕЯТ.НЕСВ.ПРИЧ. Ж.Р. ЧЛЕН = ци·мен·ти·ра·ла·та
| МИН.ДЕЯТ.НЕСВ.ПРИЧ. СР.Р. = ци·мен·ти·ра·ло
| МИН.ДЕЯТ.НЕСВ.ПРИЧ. СР.Р. ЧЛЕН = ци·мен·ти·ра·ло·то
| МИН.ДЕЯТ.НЕСВ.ПРИЧ. МН.Ч. = ци·мен·ти·ра·ли
| МИН.ДЕЯТ.НЕСВ.ПРИЧ. МН.Ч. ЧЛЕН = ци·мен·ти·ра·ли·те
| СЕГ.ДЕЯТ.ПРИЧ. М.Р. = ци·мен·ти·ращ
| СЕГ.ДЕЯТ.ПРИЧ. М.Р. НЕПЪЛЕН ЧЛЕН = ци·мен·ти·ра·щия
| СЕГ.ДЕЯТ.ПРИЧ. М.Р. ПЪЛЕН ЧЛЕН = ци·мен·ти·ра·щи·ят
| СЕГ.ДЕЯТ.ПРИЧ. Ж.Р. = ци·мен·ти·ра·ща
| СЕГ.ДЕЯТ.ПРИЧ. Ж.Р. ЧЛЕН = ци·мен·ти·ра·ща·та
| СЕГ.ДЕЯТ.ПРИЧ. СР.Р. = ци·мен·ти·ра·що
| СЕГ.ДЕЯТ.ПРИЧ. СР.Р. ЧЛЕН = ци·мен·ти·ра·що·то
| СЕГ.ДЕЯТ.ПРИЧ. МН.Ч. = ци·мен·ти·ра·щи
| СЕГ.ДЕЯТ.ПРИЧ. МН.Ч. ЧЛЕН = ци·мен·ти·ра·щи·те
| ДЕЕПРИЧАСТИЕ = ци·мен·ти·рай·ки
| СКРИТИ ПРЕПРАТКИ = 
[[циментирам]],
[[циментираш]],
[[циментира]],
[[циментираме]],
[[циментирате]],
[[циментират]],
[[циментирах]],
[[циментирахме]],
[[циментирахте]],
[[циментираха]],
[[циментираше]],
[[циментирай]],
[[циментирайте]],
[[циментирал]],
[[циментиралия]],
[[циментиралият]],
[[циментирала]],
[[циментиралата]],
[[циментирало]],
[[циментиралото]],
[[циментирали]],
[[циментиралите]],
[[циментиран]],
[[циментирания]],
[[циментираният]],
[[циментирана]],
[[циментираната]],
[[циментирано]],
[[циментираното]],
[[циментирани]],
[[циментираните]],
[[циментиращ]],
[[циментиращия]],
[[циментиращият]],
[[циментираща]],
[[циментиращата]],
[[циментиращо]],
[[циментиращото]],
[[циментиращи]],
[[циментиращите]],
[[циментирайки]],
[[циментирал съм]],
[[циментирала съм]],
[[циментирало съм]],
[[циментирали сме]],
[[циментирал си]],
[[циментирала си]],
[[циментирало си]],
[[циментирали сте]],
[[циментирал е]],
[[циментирала е]],
[[циментирало е]],
[[циментирали са]],
[[бях циментирал]],
[[бях циментирала]],
[[бях циментирало]],
[[бяхме циментирали]],
[[беше циментирал]],
[[беше циментирала]],
[[беше циментирало]],
[[бяхте циментирали]],
[[бяха циментирали]],
[[ще циментирам]],
[[ще циментираме]],
[[ще циментираш]],
[[ще циментирате]],
[[ще циментира]],
[[ще циментират]],
[[ще съм циментирал]],
[[ще съм циментирала]],
[[ще съм циментирало]],
[[ще сме циментирали]],
[[ще си циментирал]],
[[ще си циментирала]],
[[ще си циментирало]],
[[ще сте циментирали]],
[[ще е циментирал]],
[[ще е циментирала]],
[[ще е циментирало]],
[[ще са циментирали]],
[[щях да циментирам]],
[[щяхме да циментираме]],
[[щеше да циментираш]],
[[щяхте да циментирате]],
[[щеше да циментира]],
[[щяха да циментират]],
[[щях да съм циментирал]],
[[щях да съм циментирала]],
[[щях да съм циментирало]],
[[щяхме да сме циментирали]],
[[щеше да си циментирал]],
[[щеше да си циментирала]],
[[щеше да си циментирало]],
[[щяхте да сте циментирали]],
[[щеше да е циментирал]],
[[щеше да е циментирала]],
[[щеше да е циментирало]],
[[щяха да са циментирали]],
[[бил съм циментирал]],
[[била съм циментирала]],
[[било съм циментирало]],
[[били сме циментирали]],
[[бил си циментирал]],
[[била си циментирала]],
[[било си циментирало]],
[[били сте циментирали]],
[[бил е циментирал]],
[[била е циментирала]],
[[било е циментирало]],
[[били са циментирали]],
[[щял съм да циментирам]],
[[щяла съм да циментирам]],
[[щяло съм да циментирам]],
[[щели сме да циментираме]],
[[щял си да циментираш]],
[[щяла си да циментираш]],
[[щяло си да циментираш]],
[[щели сте да циментирате]],
[[щял да циментира]],
[[щяла да циментира]],
[[щяло да циментира]],
[[щели да циментират]],
[[щял е да циментира]],
[[щяла е да циментира]],
[[щяло е да циментира]],
[[щели са да циментират]],
[[щял съм да съм циментирал]],
[[щяла съм да съм циментирала]],
[[щяло съм да съм циментирало]],
[[щели сме да сме циментирали]],
[[щял си да си циментирал]],
[[щяла си да си циментирала]],
[[щяло си да си циментирало]],
[[щели сте да сте циментирали]],
[[щял да е циментирал]],
[[щяла да е циментирала]],
[[щяло да е циментирало]],
[[щели да са циментирали]],
[[щял е да е циментирал]],
[[щяла е да е циментирала]],
[[щяло е да е циментирало]],
[[щели са да са циментирали]],
[[бих циментирал]],
[[бих циментирала]],
[[бих циментирало]],
[[бихме циментирали]],
[[би циментирал]],
[[би циментирала]],
[[би циментирало]],
[[бихте циментирали]],
[[биха циментирали]],
}}</text>
      <sha1>khzrafj6f3x2p2z4n5wf4jwn74laog1</sha1>
    </revision>
  </page>
  <page>
    <title>Шаблон:Словоформи/циркулирам</title>
    <ns>10</ns>
    <id>569123</id>
    <revision>
      <id>601103</id>
      <timestamp>2005-05-12T11:49:44Z</timestamp>
      <contributor>
        <username>Bgbot</username>
        <id>83</id>
      </contributor>
      <comment>Борислав: Шаблон със словоформи</comment>
      <model>wikitext</model>
      <format>text/x-wiki</format>
      <text bytes="22068" xml:space="preserve">{{Шаблон:Словоформи/Глагол|
  ОСНОВНА ФОРМА = циркулирам
| СЕГ.ВР., 1Л., ЕД.Ч. = цир·ку·ли·рам
| СЕГ.ВР., 1Л., МН.Ч. = цир·ку·ли·ра·ме
| СЕГ.ВР., 2Л., ЕД.Ч. = цир·ку·ли·раш
| СЕГ.ВР., 2Л., МН.Ч. = цир·ку·ли·ра·те
| СЕГ.ВР., 3Л., ЕД.Ч. = цир·ку·ли·ра
| СЕГ.ВР., 3Л., МН.Ч. = цир·ку·ли·рат
| МИН.СВ.ВР., 1Л., ЕД.Ч. = цир·ку·ли·рах
| МИН.СВ.ВР., 1Л., МН.Ч. = цир·ку·ли·рах·ме
| МИН.СВ.ВР., 2Л., ЕД.Ч. = цир·ку·ли·ра
| МИН.СВ.ВР., 2Л., МН.Ч. = цир·ку·ли·рах·те
| МИН.СВ.ВР., 3Л., ЕД.Ч. = цир·ку·ли·ра
| МИН.СВ.ВР., 3Л., МН.Ч. = цир·ку·ли·ра·ха
| МИН.НЕСВ.ВР., 1Л., ЕД.Ч. = цир·ку·ли·рах
| МИН.НЕСВ.ВР., 1Л., МН.Ч. = цир·ку·ли·рах·ме
| МИН.НЕСВ.ВР., 2Л., ЕД.Ч. = цир·ку·ли·ра·ше
| МИН.НЕСВ.ВР., 2Л., МН.Ч. = цир·ку·ли·рах·те
| МИН.НЕСВ.ВР., 3Л., ЕД.Ч. = цир·ку·ли·ра·ше
| МИН.НЕСВ.ВР., 3Л., МН.Ч. = цир·ку·ли·ра·ха
| МИН.НЕОПР.ВР., 1Л., ЕД.Ч., М.Р. = циркулирал съм
| МИН.НЕОПР.ВР., 1Л., ЕД.Ч., Ж.Р. = циркулирала съм
| МИН.НЕОПР.ВР., 1Л., ЕД.Ч., СР.Р. = циркулирало съм
| МИН.НЕОПР.ВР., 1Л., МН.Ч. = циркулирали сме
| МИН.НЕОПР.ВР., 2Л., ЕД.Ч., М.Р. = циркулирал си
| МИН.НЕОПР.ВР., 2Л., ЕД.Ч., Ж.Р. = циркулирала си
| МИН.НЕОПР.ВР., 2Л., ЕД.Ч., СР.Р. = циркулирало си
| МИН.НЕОПР.ВР., 2Л., МН.Ч. = циркулирали сте
| МИН.НЕОПР.ВР., 3Л., ЕД.Ч., М.Р. = циркулирал е
| МИН.НЕОПР.ВР., 3Л., ЕД.Ч., Ж.Р. = циркулирала е
| МИН.НЕОПР.ВР., 3Л., ЕД.Ч., СР.Р. = циркулирало е
| МИН.НЕОПР.ВР., 3Л., МН.Ч. = циркулирали са
| МИН.ПРЕД.ВР., 1Л., ЕД.Ч., М.Р. = бях циркулирал
| МИН.ПРЕД.ВР., 1Л., ЕД.Ч., Ж.Р. = бях циркулирала
| МИН.ПРЕД.ВР., 1Л., ЕД.Ч., СР.Р. = бях циркулирало
| МИН.ПРЕД.ВР., 1Л., МН.Ч. = бяхме циркулирали
| МИН.ПРЕД.ВР., 2Л., ЕД.Ч., М.Р. = беше циркулирал
| МИН.ПРЕД.ВР., 2Л., ЕД.Ч., Ж.Р. = беше циркулирала
| МИН.ПРЕД.ВР., 2Л., ЕД.Ч., СР.Р. = беше циркулирало
| МИН.ПРЕД.ВР., 2Л., МН.Ч. = бяхте циркулирали
| МИН.ПРЕД.ВР., 3Л., ЕД.Ч., М.Р. = беше циркулирал
| МИН.ПРЕД.ВР., 3Л., ЕД.Ч., Ж.Р. = беше циркулирала
| МИН.ПРЕД.ВР., 3Л., ЕД.Ч., СР.Р. = беше циркулирало
| МИН.ПРЕД.ВР., 3Л., МН.Ч. = бяха циркулирали
| БЪД.ВР., 1Л., ЕД.Ч. = ще циркулирам
| БЪД.ВР., 1Л., МН.Ч. = ще циркулираме
| БЪД.ВР., 2Л., ЕД.Ч. = ще циркулираш
| БЪД.ВР., 2Л., МН.Ч. = ще циркулирате
| БЪД.ВР., 3Л., ЕД.Ч. = ще циркулира
| БЪД.ВР., 3Л., МН.Ч. = ще циркулират
| БЪД.ПРЕД.ВР., 1Л., ЕД.Ч., М.Р. = ще съм циркулирал
| БЪД.ПРЕД.ВР., 1Л., ЕД.Ч., Ж.Р. = ще съм циркулирала
| БЪД.ПРЕД.ВР., 1Л., ЕД.Ч., СР.Р. = ще съм циркулирало
| БЪД.ПРЕД.ВР., 1Л., МН.Ч. = ще сме циркулирали
| БЪД.ПРЕД.ВР., 2Л., ЕД.Ч., М.Р. = ще си циркулирал
| БЪД.ПРЕД.ВР., 2Л., ЕД.Ч., Ж.Р. = ще си циркулирала
| БЪД.ПРЕД.ВР., 2Л., ЕД.Ч., СР.Р. = ще си циркулирало
| БЪД.ПРЕД.ВР., 2Л., МН.Ч. = ще сте циркулирали
| БЪД.ПРЕД.ВР., 3Л., ЕД.Ч., М.Р. = ще е циркулирал
| БЪД.ПРЕД.ВР., 3Л., ЕД.Ч., Ж.Р. = ще е циркулирала
| БЪД.ПРЕД.ВР., 3Л., ЕД.Ч., СР.Р. = ще е циркулирало
| БЪД.ПРЕД.ВР., 3Л., МН.Ч. = ще са циркулирали
| БЪД.ВР. В МИН., 1Л., ЕД.Ч. = щях да циркулирам
| БЪД.ВР. В МИН., 1Л., МН.Ч. = щяхме да циркулираме
| БЪД.ВР. В МИН., 2Л., ЕД.Ч. = щеше да циркулираш
| БЪД.ВР. В МИН., 2Л., МН.Ч. = щяхте да циркулирате
| БЪД.ВР. В МИН., 3Л., ЕД.Ч. = щеше да циркулира
| БЪД.ВР. В МИН., 3Л., МН.Ч. = щяха да циркулират
| БЪД.ПРЕД.ВР. В МИН., 1Л., ЕД.Ч., М.Р. = щях да съм циркулирал
| БЪД.ПРЕД.ВР. В МИН., 1Л., ЕД.Ч., Ж.Р. = щях да съм циркулирала
| БЪД.ПРЕД.ВР. В МИН., 1Л., ЕД.Ч., СР.Р. = щях да съм циркулирало
| БЪД.ПРЕД.ВР. В МИН., 1Л., МН.Ч. = щяхме да сме циркулирали
| БЪД.ПРЕД.ВР. В МИН., 2Л., ЕД.Ч., М.Р. = щеше да си циркулирал
| БЪД.ПРЕД.ВР. В МИН., 2Л., ЕД.Ч., Ж.Р. = щеше да си циркулирала
| БЪД.ПРЕД.ВР. В МИН., 2Л., ЕД.Ч., СР.Р. = щеше да си циркулирало
| БЪД.ПРЕД.ВР. В МИН., 2Л., МН.Ч. = щяхте да сте циркулирали
| БЪД.ПРЕД.ВР. В МИН., 3Л., ЕД.Ч., М.Р. = щеше да е циркулирал
| БЪД.ПРЕД.ВР. В МИН., 3Л., ЕД.Ч., Ж.Р. = щеше да е циркулирала
| БЪД.ПРЕД.ВР. В МИН., 3Л., ЕД.Ч., СР.Р. = щеше да е циркулирало
| БЪД.ПРЕД.ВР. В МИН., 3Л., МН.Ч. = щяха да са циркулирали
| ПР.НАКЛ., СЕГ.ВР., 1Л., ЕД.Ч., М.Р. = циркулирал съм
| ПР.НАКЛ., СЕГ.ВР., 1Л., ЕД.Ч., Ж.Р. = циркулирала съм
| ПР.НАКЛ., СЕГ.ВР., 1Л., ЕД.Ч., СР.Р. = циркулирало съм
| ПР.НАКЛ., СЕГ.ВР., 1Л., МН.Ч. = циркулирали сме
| ПР.НАКЛ., СЕГ.ВР., 2Л., ЕД.Ч., М.Р. = циркулирал си
| ПР.НАКЛ., СЕГ.ВР., 2Л., ЕД.Ч., Ж.Р. = циркулирала си
| ПР.НАКЛ., СЕГ.ВР., 2Л., ЕД.Ч., СР.Р. = циркулирало си
| ПР.НАКЛ., СЕГ.ВР., 2Л., МН.Ч. = циркулирали сте
| ПР.НАКЛ., СЕГ.ВР., 3Л., ЕД.Ч., М.Р. = циркулирал (е)
| ПР.НАКЛ., СЕГ.ВР., 3Л., ЕД.Ч., Ж.Р. = циркулирала (е)
| ПР.НАКЛ., СЕГ.ВР., 3Л., ЕД.Ч., СР.Р. = циркулирало (е)
| ПР.НАКЛ., СЕГ.ВР., 3Л., МН.Ч. = циркулирали (са)
| ПР.НАКЛ., МИН.СВ.ВР., 1Л., ЕД.Ч., М.Р. = циркулирал съм
| ПР.НАКЛ., МИН.СВ.ВР., 1Л., ЕД.Ч., Ж.Р. = циркулирала съм
| ПР.НАКЛ., МИН.СВ.ВР., 1Л., ЕД.Ч., СР.Р. = циркулирало съм
| ПР.НАКЛ., МИН.СВ.ВР., 1Л., МН.Ч. = циркулирали сме
| ПР.НАКЛ., МИН.СВ.ВР., 2Л., ЕД.Ч., М.Р. = циркулирал си
| ПР.НАКЛ., МИН.СВ.ВР., 2Л., ЕД.Ч., Ж.Р. = циркулирала си
| ПР.НАКЛ., МИН.СВ.ВР., 2Л., ЕД.Ч., СР.Р. = циркулирало си
| ПР.НАКЛ., МИН.СВ.ВР., 2Л., МН.Ч. = циркулирали сте
| ПР.НАКЛ., МИН.СВ.ВР., 3Л., ЕД.Ч., М.Р. = циркулирал (е)
| ПР.НАКЛ., МИН.СВ.ВР., 3Л., ЕД.Ч., Ж.Р. = циркулирала (е)
| ПР.НАКЛ., МИН.СВ.ВР., 3Л., ЕД.Ч., СР.Р. = циркулирало (е)
| ПР.НАКЛ., МИН.СВ.ВР., 3Л., МН.Ч. = циркулирали (са)
| ПР.НАКЛ., МИН.НЕОПР.ВР., 1Л., ЕД.Ч., М.Р. = бил съм циркулирал
| ПР.НАКЛ., МИН.НЕОПР.ВР., 1Л., ЕД.Ч., Ж.Р. = била съм циркулирала
| ПР.НАКЛ., МИН.НЕОПР.ВР., 1Л., ЕД.Ч., СР.Р. = било съм циркулирало
| ПР.НАКЛ., МИН.НЕОПР.ВР., 1Л., МН.Ч. = били сме циркулирали
| ПР.НАКЛ., МИН.НЕОПР.ВР., 2Л., ЕД.Ч., М.Р. = бил си циркулирал
| ПР.НАКЛ., МИН.НЕОПР.ВР., 2Л., ЕД.Ч., Ж.Р. = била си циркулирала
| ПР.НАКЛ., МИН.НЕОПР.ВР., 2Л., ЕД.Ч., СР.Р. = било си циркулирало
| ПР.НАКЛ., МИН.НЕОПР.ВР., 2Л., МН.Ч. = били сте циркулирали
| ПР.НАКЛ., МИН.НЕОПР.ВР., 3Л., ЕД.Ч., М.Р. = бил (е) циркулирал
| ПР.НАКЛ., МИН.НЕОПР.ВР., 3Л., ЕД.Ч., Ж.Р. = била (е) циркулирала
| ПР.НАКЛ., МИН.НЕОПР.ВР., 3Л., ЕД.Ч., СР.Р. = било (е) циркулирало
| ПР.НАКЛ., МИН.НЕОПР.ВР., 3Л., МН.Ч. = били (са) циркулирали
| ПР.НАКЛ., БЪД.ВР., 1Л., ЕД.Ч., М.Р. = щял съм да циркулирам
| ПР.НАКЛ., БЪД.ВР., 1Л., ЕД.Ч., Ж.Р. = щяла съм да циркулирам
| ПР.НАКЛ., БЪД.ВР., 1Л., ЕД.Ч., СР.Р. = щяло съм да циркулирам
| ПР.НАКЛ., БЪД.ВР., 1Л., МН.Ч. = щели сме да циркулираме
| ПР.НАКЛ., БЪД.ВР., 2Л., ЕД.Ч., М.Р. = щял си да циркулираш
| ПР.НАКЛ., БЪД.ВР., 2Л., ЕД.Ч., Ж.Р. = щяла си да циркулираш
| ПР.НАКЛ., БЪД.ВР., 2Л., ЕД.Ч., СР.Р. = щяло си да циркулираш
| ПР.НАКЛ., БЪД.ВР., 2Л., МН.Ч. = щели сте да циркулирате
| ПР.НАКЛ., БЪД.ВР., 3Л., ЕД.Ч., М.Р. = щял (е) да циркулира
| ПР.НАКЛ., БЪД.ВР., 3Л., ЕД.Ч., Ж.Р. = щяла (е) да циркулира
| ПР.НАКЛ., БЪД.ВР., 3Л., ЕД.Ч., СР.Р. = щяло (е) да циркулира
| ПР.НАКЛ., БЪД.ВР., 3Л., МН.Ч. = щели (са) да циркулират
| ПР.НАКЛ., БЪД.ПРЕД.ВР., 1Л., ЕД.Ч., М.Р. = щял съм да съм циркулирал
| ПР.НАКЛ., БЪД.ПРЕД.ВР., 1Л., ЕД.Ч., Ж.Р. = щяла съм да съм циркулирала
| ПР.НАКЛ., БЪД.ПРЕД.ВР., 1Л., ЕД.Ч., СР.Р. = щяло съм да съм циркулирало
| ПР.НАКЛ., БЪД.ПРЕД.ВР., 1Л., МН.Ч. = щели сме да сме циркулирали
| ПР.НАКЛ., БЪД.ПРЕД.ВР., 2Л., ЕД.Ч., М.Р. = щял си да си циркулирал
| ПР.НАКЛ., БЪД.ПРЕД.ВР., 2Л., ЕД.Ч., Ж.Р. = щяла си да си циркулирала
| ПР.НАКЛ., БЪД.ПРЕД.ВР., 2Л., ЕД.Ч., СР.Р. = щяло си да си циркулирало
| ПР.НАКЛ., БЪД.ПРЕД.ВР., 2Л., МН.Ч. = щели сте да сте циркулирали
| ПР.НАКЛ., БЪД.ПРЕД.ВР., 3Л., ЕД.Ч., М.Р. = щял (е) да е циркулирал
| ПР.НАКЛ., БЪД.ПРЕД.ВР., 3Л., ЕД.Ч., Ж.Р. = щяла (е) да е циркулирала
| ПР.НАКЛ., БЪД.ПРЕД.ВР., 3Л., ЕД.Ч., СР.Р. = щяло (е) да е циркулирало
| ПР.НАКЛ., БЪД.ПРЕД.ВР., 3Л., МН.Ч. = щели (са) да са циркулирали
| УСЛОВНО НАКЛОНЕНИЕ, 1Л., ЕД.Ч., М.Р. = бих циркулирал
| УСЛОВНО НАКЛОНЕНИЕ, 1Л., ЕД.Ч., Ж.Р. = бих циркулирала
| УСЛОВНО НАКЛОНЕНИЕ, 1Л., ЕД.Ч., СР.Р. = бих циркулирало
| УСЛОВНО НАКЛОНЕНИЕ, 1Л., МН.Ч. = бихме циркулирали
| УСЛОВНО НАКЛОНЕНИЕ, 2Л., ЕД.Ч., М.Р. = би циркулирал
| УСЛОВНО НАКЛОНЕНИЕ, 2Л., ЕД.Ч., Ж.Р. = би циркулирала
| УСЛОВНО НАКЛОНЕНИЕ, 2Л., ЕД.Ч., СР.Р. = би циркулирало
| УСЛОВНО НАКЛОНЕНИЕ, 2Л., МН.Ч. = бихте циркулирали
| УСЛОВНО НАКЛОНЕНИЕ, 3Л., ЕД.Ч., М.Р. = би циркулирал
| УСЛОВНО НАКЛОНЕНИЕ, 3Л., ЕД.Ч., Ж.Р. = би циркулирала
| УСЛОВНО НАКЛОНЕНИЕ, 3Л., ЕД.Ч., СР.Р. = би циркулирало
| УСЛОВНО НАКЛОНЕНИЕ, 3Л., МН.Ч. = биха циркулирали
| ПОВЕЛИТЕЛНО НАКЛОНЕНИЕ, ЕД.Ч. = цир·ку·ли·рай
| ПОВЕЛИТЕЛНО НАКЛОНЕНИЕ, МН.Ч. = цир·ку·ли·рай·те
| МИН.СТРАД.ПРИЧ. М.Р. = цир·ку·ли·ран
| МИН.СТРАД.ПРИЧ. М.Р. НЕПЪЛЕН ЧЛЕН = цир·ку·ли·ра·ния
| МИН.СТРАД.ПРИЧ. М.Р. ПЪЛЕН ЧЛЕН = цир·ку·ли·ра·ни·ят
| МИН.СТРАД.ПРИЧ. Ж.Р. = цир·ку·ли·ра·на
| МИН.СТРАД.ПРИЧ. Ж.Р. ЧЛЕН = цир·ку·ли·ра·на·та
| МИН.СТРАД.ПРИЧ. СР.Р. = цир·ку·ли·ра·но
| МИН.СТРАД.ПРИЧ. СР.Р. ЧЛЕН = цир·ку·ли·ра·но·то
| МИН.СТРАД.ПРИЧ. МН.Ч. = цир·ку·ли·ра·ни
| МИН.СТРАД.ПРИЧ. МН.Ч. ЧЛЕН = цир·ку·ли·ра·ни·те
| МИН.ДЕЯТ.СВ.ПРИЧ. М.Р. = цир·ку·ли·рал
| МИН.ДЕЯТ.СВ.ПРИЧ. М.Р. НЕПЪЛЕН ЧЛЕН = цир·ку·ли·ра·лия
| МИН.ДЕЯТ.СВ.ПРИЧ. М.Р. ПЪЛЕН ЧЛЕН = цир·ку·ли·ра·ли·ят
| МИН.ДЕЯТ.СВ.ПРИЧ. Ж.Р. = цир·ку·ли·ра·ла
| МИН.ДЕЯТ.СВ.ПРИЧ. Ж.Р. ЧЛЕН = цир·ку·ли·ра·ла·та
| МИН.ДЕЯТ.СВ.ПРИЧ. СР.Р. = цир·ку·ли·ра·ло
| МИН.ДЕЯТ.СВ.ПРИЧ. СР.Р. ЧЛЕН = цир·ку·ли·ра·ло·то
| МИН.ДЕЯТ.СВ.ПРИЧ. МН.Ч. = цир·ку·ли·ра·ли
| МИН.ДЕЯТ.СВ.ПРИЧ. МН.Ч. ЧЛЕН = цир·ку·ли·ра·ли·те
| МИН.ДЕЯТ.НЕСВ.ПРИЧ. М.Р. = цир·ку·ли·рал
| МИН.ДЕЯТ.НЕСВ.ПРИЧ. М.Р. НЕПЪЛЕН ЧЛЕН = цир·ку·ли·ра·лия
| МИН.ДЕЯТ.НЕСВ.ПРИЧ. М.Р. ПЪЛЕН ЧЛЕН = цир·ку·ли·ра·ли·ят
| МИН.ДЕЯТ.НЕСВ.ПРИЧ. Ж.Р. = цир·ку·ли·ра·ла
| МИН.ДЕЯТ.НЕСВ.ПРИЧ. Ж.Р. ЧЛЕН = цир·ку·ли·ра·ла·та
| МИН.ДЕЯТ.НЕСВ.ПРИЧ. СР.Р. = цир·ку·ли·ра·ло
| МИН.ДЕЯТ.НЕСВ.ПРИЧ. СР.Р. ЧЛЕН = цир·ку·ли·ра·ло·то
| МИН.ДЕЯТ.НЕСВ.ПРИЧ. МН.Ч. = цир·ку·ли·ра·ли
| МИН.ДЕЯТ.НЕСВ.ПРИЧ. МН.Ч. ЧЛЕН = цир·ку·ли·ра·ли·те
| СЕГ.ДЕЯТ.ПРИЧ. М.Р. = цир·ку·ли·ращ
| СЕГ.ДЕЯТ.ПРИЧ. М.Р. НЕПЪЛЕН ЧЛЕН = цир·ку·ли·ра·щия
| СЕГ.ДЕЯТ.ПРИЧ. М.Р. ПЪЛЕН ЧЛЕН = цир·ку·ли·ра·щи·ят
| СЕГ.ДЕЯТ.ПРИЧ. Ж.Р. = цир·ку·ли·ра·ща
| СЕГ.ДЕЯТ.ПРИЧ. Ж.Р. ЧЛЕН = цир·ку·ли·ра·ща·та
| СЕГ.ДЕЯТ.ПРИЧ. СР.Р. = цир·ку·ли·ра·що
| СЕГ.ДЕЯТ.ПРИЧ. СР.Р. ЧЛЕН = цир·ку·ли·ра·що·то
| СЕГ.ДЕЯТ.ПРИЧ. МН.Ч. = цир·ку·ли·ра·щи
| СЕГ.ДЕЯТ.ПРИЧ. МН.Ч. ЧЛЕН = цир·ку·ли·ра·щи·те
| ДЕЕПРИЧАСТИЕ = цир·ку·ли·рай·ки
| СКРИТИ ПРЕПРАТКИ = 
[[циркулирам]],
[[циркулираш]],
[[циркулира]],
[[циркулираме]],
[[циркулирате]],
[[циркулират]],
[[циркулирах]],
[[циркулирахме]],
[[циркулирахте]],
[[циркулираха]],
[[циркулираше]],
[[циркулирай]],
[[циркулирайте]],
[[циркулирал]],
[[циркулиралия]],
[[циркулиралият]],
[[циркулирала]],
[[циркулиралата]],
[[циркулирало]],
[[циркулиралото]],
[[циркулирали]],
[[циркулиралите]],
[[циркулиран]],
[[циркулирания]],
[[циркулираният]],
[[циркулирана]],
[[циркулираната]],
[[циркулирано]],
[[циркулираното]],
[[циркулирани]],
[[циркулираните]],
[[циркулиращ]],
[[циркулиращия]],
[[циркулиращият]],
[[циркулираща]],
[[циркулиращата]],
[[циркулиращо]],
[[циркулиращото]],
[[циркулиращи]],
[[циркулиращите]],
[[циркулирайки]],
[[циркулирал съм]],
[[циркулирала съм]],
[[циркулирало съм]],
[[циркулирали сме]],
[[циркулирал си]],
[[циркулирала си]],
[[циркулирало си]],
[[циркулирали сте]],
[[циркулирал е]],
[[циркулирала е]],
[[циркулирало е]],
[[циркулирали са]],
[[бях циркулирал]],
[[бях циркулирала]],
[[бях циркулирало]],
[[бяхме циркулирали]],
[[беше циркулирал]],
[[беше циркулирала]],
[[беше циркулирало]],
[[бяхте циркулирали]],
[[бяха циркулирали]],
[[ще циркулирам]],
[[ще циркулираме]],
[[ще циркулираш]],
[[ще циркулирате]],
[[ще циркулира]],
[[ще циркулират]],
[[ще съм циркулирал]],
[[ще съм циркулирала]],
[[ще съм циркулирало]],
[[ще сме циркулирали]],
[[ще си циркулирал]],
[[ще си циркулирала]],
[[ще си циркулирало]],
[[ще сте циркулирали]],
[[ще е циркулирал]],
[[ще е циркулирала]],
[[ще е циркулирало]],
[[ще са циркулирали]],
[[щях да циркулирам]],
[[щяхме да циркулираме]],
[[щеше да циркулираш]],
[[щяхте да циркулирате]],
[[щеше да циркулира]],
[[щяха да циркулират]],
[[щях да съм циркулирал]],
[[щях да съм циркулирала]],
[[щях да съм циркулирало]],
[[щяхме да сме циркулирали]],
[[щеше да си циркулирал]],
[[щеше да си циркулирала]],
[[щеше да си циркулирало]],
[[щяхте да сте циркулирали]],
[[щеше да е циркулирал]],
[[щеше да е циркулирала]],
[[щеше да е циркулирало]],
[[щяха да са циркулирали]],
[[бил съм циркулирал]],
[[била съм циркулирала]],
[[било съм циркулирало]],
[[били сме циркулирали]],
[[бил си циркулирал]],
[[била си циркулирала]],
[[било си циркулирало]],
[[били сте циркулирали]],
[[бил е циркулирал]],
[[била е циркулирала]],
[[било е циркулирало]],
[[били са циркулирали]],
[[щял съм да циркулирам]],
[[щяла съм да циркулирам]],
[[щяло съм да циркулирам]],
[[щели сме да циркулираме]],
[[щял си да циркулираш]],
[[щяла си да циркулираш]],
[[щяло си да циркулираш]],
[[щели сте да циркулирате]],
[[щял да циркулира]],
[[щяла да циркулира]],
[[щяло да циркулира]],
[[щели да циркулират]],
[[щял е да циркулира]],
[[щяла е да циркулира]],
[[щяло е да циркулира]],
[[щели са да циркулират]],
[[щял съм да съм циркулирал]],
[[щяла съм да съм циркулирала]],
[[щяло съм да съм циркулирало]],
[[щели сме да сме циркулирали]],
[[щял си да си циркулирал]],
[[щяла си да си циркулирала]],
[[щяло си да си циркулирало]],
[[щели сте да сте циркулирали]],
[[щял да е циркулирал]],
[[щяла да е циркулирала]],
[[щяло да е циркулирало]],
[[щели да са циркулирали]],
[[щял е да е циркулирал]],
[[щяла е да е циркулирала]],
[[щяло е да е циркулирало]],
[[щели са да са циркулирали]],
[[бих циркулирал]],
[[бих циркулирала]],
[[бих циркулирало]],
[[бихме циркулирали]],
[[би циркулирал]],
[[би циркулирала]],
[[би циркулирало]],
[[бихте циркулирали]],
[[биха циркулирали]],
}}</text>
      <sha1>1z4aybrffy5g6vgiulnrsz35otfatqh</sha1>
    </revision>
  </page>
  <page>
    <title>Шаблон:Словоформи/цитирам</title>
    <ns>10</ns>
    <id>569137</id>
    <revision>
      <id>601117</id>
      <timestamp>2005-05-12T11:50:19Z</timestamp>
      <contributor>
        <username>Bgbot</username>
        <id>83</id>
      </contributor>
      <comment>Борислав: Шаблон със словоформи</comment>
      <model>wikitext</model>
      <format>text/x-wiki</format>
      <text bytes="19908" xml:space="preserve">{{Шаблон:Словоформи/Глагол|
  ОСНОВНА ФОРМА = цитирам
| СЕГ.ВР., 1Л., ЕД.Ч. = ци·ти·рам
| СЕГ.ВР., 1Л., МН.Ч. = ци·ти·ра·ме
| СЕГ.ВР., 2Л., ЕД.Ч. = ци·ти·раш
| СЕГ.ВР., 2Л., МН.Ч. = ци·ти·ра·те
| СЕГ.ВР., 3Л., ЕД.Ч. = ци·ти·ра
| СЕГ.ВР., 3Л., МН.Ч. = ци·ти·рат
| МИН.СВ.ВР., 1Л., ЕД.Ч. = ци·ти·рах
| МИН.СВ.ВР., 1Л., МН.Ч. = ци·ти·рах·ме
| МИН.СВ.ВР., 2Л., ЕД.Ч. = ци·ти·ра
| МИН.СВ.ВР., 2Л., МН.Ч. = ци·ти·рах·те
| МИН.СВ.ВР., 3Л., ЕД.Ч. = ци·ти·ра
| МИН.СВ.ВР., 3Л., МН.Ч. = ци·ти·ра·ха
| МИН.НЕСВ.ВР., 1Л., ЕД.Ч. = ци·ти·рах
| МИН.НЕСВ.ВР., 1Л., МН.Ч. = ци·ти·рах·ме
| МИН.НЕСВ.ВР., 2Л., ЕД.Ч. = ци·ти·ра·ше
| МИН.НЕСВ.ВР., 2Л., МН.Ч. = ци·ти·рах·те
| МИН.НЕСВ.ВР., 3Л., ЕД.Ч. = ци·ти·ра·ше
| МИН.НЕСВ.ВР., 3Л., МН.Ч. = ци·ти·ра·ха
| МИН.НЕОПР.ВР., 1Л., ЕД.Ч., М.Р. = цитирал съм
| МИН.НЕОПР.ВР., 1Л., ЕД.Ч., Ж.Р. = цитирала съм
| МИН.НЕОПР.ВР., 1Л., ЕД.Ч., СР.Р. = цитирало съм
| МИН.НЕОПР.ВР., 1Л., МН.Ч. = цитирали сме
| МИН.НЕОПР.ВР., 2Л., ЕД.Ч., М.Р. = цитирал си
| МИН.НЕОПР.ВР., 2Л., ЕД.Ч., Ж.Р. = цитирала си
| МИН.НЕОПР.ВР., 2Л., ЕД.Ч., СР.Р. = цитирало си
| МИН.НЕОПР.ВР., 2Л., МН.Ч. = цитирали сте
| МИН.НЕОПР.ВР., 3Л., ЕД.Ч., М.Р. = цитирал е
| МИН.НЕОПР.ВР., 3Л., ЕД.Ч., Ж.Р. = цитирала е
| МИН.НЕОПР.ВР., 3Л., ЕД.Ч., СР.Р. = цитирало е
| МИН.НЕОПР.ВР., 3Л., МН.Ч. = цитирали са
| МИН.ПРЕД.ВР., 1Л., ЕД.Ч., М.Р. = бях цитирал
| МИН.ПРЕД.ВР., 1Л., ЕД.Ч., Ж.Р. = бях цитирала
| МИН.ПРЕД.ВР., 1Л., ЕД.Ч., СР.Р. = бях цитирало
| МИН.ПРЕД.ВР., 1Л., МН.Ч. = бяхме цитирали
| МИН.ПРЕД.ВР., 2Л., ЕД.Ч., М.Р. = беше цитирал
| МИН.ПРЕД.ВР., 2Л., ЕД.Ч., Ж.Р. = беше цитирала
| МИН.ПРЕД.ВР., 2Л., ЕД.Ч., СР.Р. = беше цитирало
| МИН.ПРЕД.ВР., 2Л., МН.Ч. = бяхте цитирали
| МИН.ПРЕД.ВР., 3Л., ЕД.Ч., М.Р. = беше цитирал
| МИН.ПРЕД.ВР., 3Л., ЕД.Ч., Ж.Р. = беше цитирала
| МИН.ПРЕД.ВР., 3Л., ЕД.Ч., СР.Р. = беше цитирало
| МИН.ПРЕД.ВР., 3Л., МН.Ч. = бяха цитирали
| БЪД.ВР., 1Л., ЕД.Ч. = ще цитирам
| БЪД.ВР., 1Л., МН.Ч. = ще цитираме
| БЪД.ВР., 2Л., ЕД.Ч. = ще цитираш
| БЪД.ВР., 2Л., МН.Ч. = ще цитирате
| БЪД.ВР., 3Л., ЕД.Ч. = ще цитира
| БЪД.ВР., 3Л., МН.Ч. = ще цитират
| БЪД.ПРЕД.ВР., 1Л., ЕД.Ч., М.Р. = ще съм цитирал
| БЪД.ПРЕД.ВР., 1Л., ЕД.Ч., Ж.Р. = ще съм цитирала
| БЪД.ПРЕД.ВР., 1Л., ЕД.Ч., СР.Р. = ще съм цитирало
| БЪД.ПРЕД.ВР., 1Л., МН.Ч. = ще сме цитирали
| БЪД.ПРЕД.ВР., 2Л., ЕД.Ч., М.Р. = ще си цитирал
| БЪД.ПРЕД.ВР., 2Л., ЕД.Ч., Ж.Р. = ще си цитирала
| БЪД.ПРЕД.ВР., 2Л., ЕД.Ч., СР.Р. = ще си цитирало
| БЪД.ПРЕД.ВР., 2Л., МН.Ч. = ще сте цитирали
| БЪД.ПРЕД.ВР., 3Л., ЕД.Ч., М.Р. = ще е цитирал
| БЪД.ПРЕД.ВР., 3Л., ЕД.Ч., Ж.Р. = ще е цитирала
| БЪД.ПРЕД.ВР., 3Л., ЕД.Ч., СР.Р. = ще е цитирало
| БЪД.ПРЕД.ВР., 3Л., МН.Ч. = ще са цитирали
| БЪД.ВР. В МИН., 1Л., ЕД.Ч. = щях да цитирам
| БЪД.ВР. В МИН., 1Л., МН.Ч. = щяхме да цитираме
| БЪД.ВР. В МИН., 2Л., ЕД.Ч. = щеше да цитираш
| БЪД.ВР. В МИН., 2Л., МН.Ч. = щяхте да цитирате
| БЪД.ВР. В МИН., 3Л., ЕД.Ч. = щеше да цитира
| БЪД.ВР. В МИН., 3Л., МН.Ч. = щяха да цитират
| БЪД.ПРЕД.ВР. В МИН., 1Л., ЕД.Ч., М.Р. = щях да съм цитирал
| БЪД.ПРЕД.ВР. В МИН., 1Л., ЕД.Ч., Ж.Р. = щях да съм цитирала
| БЪД.ПРЕД.ВР. В МИН., 1Л., ЕД.Ч., СР.Р. = щях да съм цитирало
| БЪД.ПРЕД.ВР. В МИН., 1Л., МН.Ч. = щяхме да сме цитирали
| БЪД.ПРЕД.ВР. В МИН., 2Л., ЕД.Ч., М.Р. = щеше да си цитирал
| БЪД.ПРЕД.ВР. В МИН., 2Л., ЕД.Ч., Ж.Р. = щеше да си цитирала
| БЪД.ПРЕД.ВР. В МИН., 2Л., ЕД.Ч., СР.Р. = щеше да си цитирало
| БЪД.ПРЕД.ВР. В МИН., 2Л., МН.Ч. = щяхте да сте цитирали
| БЪД.ПРЕД.ВР. В МИН., 3Л., ЕД.Ч., М.Р. = щеше да е цитирал
| БЪД.ПРЕД.ВР. В МИН., 3Л., ЕД.Ч., Ж.Р. = щеше да е цитирала
| БЪД.ПРЕД.ВР. В МИН., 3Л., ЕД.Ч., СР.Р. = щеше да е цитирало
| БЪД.ПРЕД.ВР. В МИН., 3Л., МН.Ч. = щяха да са цитирали
| ПР.НАКЛ., СЕГ.ВР., 1Л., ЕД.Ч., М.Р. = цитирал съм
| ПР.НАКЛ., СЕГ.ВР., 1Л., ЕД.Ч., Ж.Р. = цитирала съм
| ПР.НАКЛ., СЕГ.ВР., 1Л., ЕД.Ч., СР.Р. = цитирало съм
| ПР.НАКЛ., СЕГ.ВР., 1Л., МН.Ч. = цитирали сме
| ПР.НАКЛ., СЕГ.ВР., 2Л., ЕД.Ч., М.Р. = цитирал си
| ПР.НАКЛ., СЕГ.ВР., 2Л., ЕД.Ч., Ж.Р. = цитирала си
| ПР.НАКЛ., СЕГ.ВР., 2Л., ЕД.Ч., СР.Р. = цитирало си
| ПР.НАКЛ., СЕГ.ВР., 2Л., МН.Ч. = цитирали сте
| ПР.НАКЛ., СЕГ.ВР., 3Л., ЕД.Ч., М.Р. = цитирал (е)
| ПР.НАКЛ., СЕГ.ВР., 3Л., ЕД.Ч., Ж.Р. = цитирала (е)
| ПР.НАКЛ., СЕГ.ВР., 3Л., ЕД.Ч., СР.Р. = цитирало (е)
| ПР.НАКЛ., СЕГ.ВР., 3Л., МН.Ч. = цитирали (са)
| ПР.НАКЛ., МИН.СВ.ВР., 1Л., ЕД.Ч., М.Р. = цитирал съм
| ПР.НАКЛ., МИН.СВ.ВР., 1Л., ЕД.Ч., Ж.Р. = цитирала съм
| ПР.НАКЛ., МИН.СВ.ВР., 1Л., ЕД.Ч., СР.Р. = цитирало съм
| ПР.НАКЛ., МИН.СВ.ВР., 1Л., МН.Ч. = цитирали сме
| ПР.НАКЛ., МИН.СВ.ВР., 2Л., ЕД.Ч., М.Р. = цитирал си
| ПР.НАКЛ., МИН.СВ.ВР., 2Л., ЕД.Ч., Ж.Р. = цитирала си
| ПР.НАКЛ., МИН.СВ.ВР., 2Л., ЕД.Ч., СР.Р. = цитирало си
| ПР.НАКЛ., МИН.СВ.ВР., 2Л., МН.Ч. = цитирали сте
| ПР.НАКЛ., МИН.СВ.ВР., 3Л., ЕД.Ч., М.Р. = цитирал (е)
| ПР.НАКЛ., МИН.СВ.ВР., 3Л., ЕД.Ч., Ж.Р. = цитирала (е)
| ПР.НАКЛ., МИН.СВ.ВР., 3Л., ЕД.Ч., СР.Р. = цитирало (е)
| ПР.НАКЛ., МИН.СВ.ВР., 3Л., МН.Ч. = цитирали (са)
| ПР.НАКЛ., МИН.НЕОПР.ВР., 1Л., ЕД.Ч., М.Р. = бил съм цитирал
| ПР.НАКЛ., МИН.НЕОПР.ВР., 1Л., ЕД.Ч., Ж.Р. = била съм цитирала
| ПР.НАКЛ., МИН.НЕОПР.ВР., 1Л., ЕД.Ч., СР.Р. = било съм цитирало
| ПР.НАКЛ., МИН.НЕОПР.ВР., 1Л., МН.Ч. = били сме цитирали
| ПР.НАКЛ., МИН.НЕОПР.ВР., 2Л., ЕД.Ч., М.Р. = бил си цитирал
| ПР.НАКЛ., МИН.НЕОПР.ВР., 2Л., ЕД.Ч., Ж.Р. = била си цитирала
| ПР.НАКЛ., МИН.НЕОПР.ВР., 2Л., ЕД.Ч., СР.Р. = било си цитирало
| ПР.НАКЛ., МИН.НЕОПР.ВР., 2Л., МН.Ч. = били сте цитирали
| ПР.НАКЛ., МИН.НЕОПР.ВР., 3Л., ЕД.Ч., М.Р. = бил (е) цитирал
| ПР.НАКЛ., МИН.НЕОПР.ВР., 3Л., ЕД.Ч., Ж.Р. = била (е) цитирала
| ПР.НАКЛ., МИН.НЕОПР.ВР., 3Л., ЕД.Ч., СР.Р. = било (е) цитирало
| ПР.НАКЛ., МИН.НЕОПР.ВР., 3Л., МН.Ч. = били (са) цитирали
| ПР.НАКЛ., БЪД.ВР., 1Л., ЕД.Ч., М.Р. = щял съм да цитирам
| ПР.НАКЛ., БЪД.ВР., 1Л., ЕД.Ч., Ж.Р. = щяла съм да цитирам
| ПР.НАКЛ., БЪД.ВР., 1Л., ЕД.Ч., СР.Р. = щяло съм да цитирам
| ПР.НАКЛ., БЪД.ВР., 1Л., МН.Ч. = щели сме да цитираме
| ПР.НАКЛ., БЪД.ВР., 2Л., ЕД.Ч., М.Р. = щял си да цитираш
| ПР.НАКЛ., БЪД.ВР., 2Л., ЕД.Ч., Ж.Р. = щяла си да цитираш
| ПР.НАКЛ., БЪД.ВР., 2Л., ЕД.Ч., СР.Р. = щяло си да цитираш
| ПР.НАКЛ., БЪД.ВР., 2Л., МН.Ч. = щели сте да цитирате
| ПР.НАКЛ., БЪД.ВР., 3Л., ЕД.Ч., М.Р. = щял (е) да цитира
| ПР.НАКЛ., БЪД.ВР., 3Л., ЕД.Ч., Ж.Р. = щяла (е) да цитира
| ПР.НАКЛ., БЪД.ВР., 3Л., ЕД.Ч., СР.Р. = щяло (е) да цитира
| ПР.НАКЛ., БЪД.ВР., 3Л., МН.Ч. = щели (са) да цитират
| ПР.НАКЛ., БЪД.ПРЕД.ВР., 1Л., ЕД.Ч., М.Р. = щял съм да съм цитирал
| ПР.НАКЛ., БЪД.ПРЕД.ВР., 1Л., ЕД.Ч., Ж.Р. = щяла съм да съм цитирала
| ПР.НАКЛ., БЪД.ПРЕД.ВР., 1Л., ЕД.Ч., СР.Р. = щяло съм да съм цитирало
| ПР.НАКЛ., БЪД.ПРЕД.ВР., 1Л., МН.Ч. = щели сме да сме цитирали
| ПР.НАКЛ., БЪД.ПРЕД.ВР., 2Л., ЕД.Ч., М.Р. = щял си да си цитирал
| ПР.НАКЛ., БЪД.ПРЕД.ВР., 2Л., ЕД.Ч., Ж.Р. = щяла си да си цитирала
| ПР.НАКЛ., БЪД.ПРЕД.ВР., 2Л., ЕД.Ч., СР.Р. = щяло си да си цитирало
| ПР.НАКЛ., БЪД.ПРЕД.ВР., 2Л., МН.Ч. = щели сте да сте цитирали
| ПР.НАКЛ., БЪД.ПРЕД.ВР., 3Л., ЕД.Ч., М.Р. = щял (е) да е цитирал
| ПР.НАКЛ., БЪД.ПРЕД.ВР., 3Л., ЕД.Ч., Ж.Р. = щяла (е) да е цитирала
| ПР.НАКЛ., БЪД.ПРЕД.ВР., 3Л., ЕД.Ч., СР.Р. = щяло (е) да е цитирало
| ПР.НАКЛ., БЪД.ПРЕД.ВР., 3Л., МН.Ч. = щели (са) да са цитирали
| УСЛОВНО НАКЛОНЕНИЕ, 1Л., ЕД.Ч., М.Р. = бих цитирал
| УСЛОВНО НАКЛОНЕНИЕ, 1Л., ЕД.Ч., Ж.Р. = бих цитирала
| УСЛОВНО НАКЛОНЕНИЕ, 1Л., ЕД.Ч., СР.Р. = бих цитирало
| УСЛОВНО НАКЛОНЕНИЕ, 1Л., МН.Ч. = бихме цитирали
| УСЛОВНО НАКЛОНЕНИЕ, 2Л., ЕД.Ч., М.Р. = би цитирал
| УСЛОВНО НАКЛОНЕНИЕ, 2Л., ЕД.Ч., Ж.Р. = би цитирала
| УСЛОВНО НАКЛОНЕНИЕ, 2Л., ЕД.Ч., СР.Р. = би цитирало
| УСЛОВНО НАКЛОНЕНИЕ, 2Л., МН.Ч. = бихте цитирали
| УСЛОВНО НАКЛОНЕНИЕ, 3Л., ЕД.Ч., М.Р. = би цитирал
| УСЛОВНО НАКЛОНЕНИЕ, 3Л., ЕД.Ч., Ж.Р. = би цитирала
| УСЛОВНО НАКЛОНЕНИЕ, 3Л., ЕД.Ч., СР.Р. = би цитирало
| УСЛОВНО НАКЛОНЕНИЕ, 3Л., МН.Ч. = биха цитирали
| ПОВЕЛИТЕЛНО НАКЛОНЕНИЕ, ЕД.Ч. = ци·ти·рай
| ПОВЕЛИТЕЛНО НАКЛОНЕНИЕ, МН.Ч. = ци·ти·рай·те
| МИН.СТРАД.ПРИЧ. М.Р. = ци·ти·ран
| МИН.СТРАД.ПРИЧ. М.Р. НЕПЪЛЕН ЧЛЕН = ци·ти·ра·ния
| МИН.СТРАД.ПРИЧ. М.Р. ПЪЛЕН ЧЛЕН = ци·ти·ра·ни·ят
| МИН.СТРАД.ПРИЧ. Ж.Р. = ци·ти·ра·на
| МИН.СТРАД.ПРИЧ. Ж.Р. ЧЛЕН = ци·ти·ра·на·та
| МИН.СТРАД.ПРИЧ. СР.Р. = ци·ти·ра·но
| МИН.СТРАД.ПРИЧ. СР.Р. ЧЛЕН = ци·ти·ра·но·то
| МИН.СТРАД.ПРИЧ. МН.Ч. = ци·ти·ра·ни
| МИН.СТРАД.ПРИЧ. МН.Ч. ЧЛЕН = ци·ти·ра·ни·те
| МИН.ДЕЯТ.СВ.ПРИЧ. М.Р. = ци·ти·рал
| МИН.ДЕЯТ.СВ.ПРИЧ. М.Р. НЕПЪЛЕН ЧЛЕН = ци·ти·ра·лия
| МИН.ДЕЯТ.СВ.ПРИЧ. М.Р. ПЪЛЕН ЧЛЕН = ци·ти·ра·ли·ят
| МИН.ДЕЯТ.СВ.ПРИЧ. Ж.Р. = ци·ти·ра·ла
| МИН.ДЕЯТ.СВ.ПРИЧ. Ж.Р. ЧЛЕН = ци·ти·ра·ла·та
| МИН.ДЕЯТ.СВ.ПРИЧ. СР.Р. = ци·ти·ра·ло
| МИН.ДЕЯТ.СВ.ПРИЧ. СР.Р. ЧЛЕН = ци·ти·ра·ло·то
| МИН.ДЕЯТ.СВ.ПРИЧ. МН.Ч. = ци·ти·ра·ли
| МИН.ДЕЯТ.СВ.ПРИЧ. МН.Ч. ЧЛЕН = ци·ти·ра·ли·те
| МИН.ДЕЯТ.НЕСВ.ПРИЧ. М.Р. = ци·ти·рал
| МИН.ДЕЯТ.НЕСВ.ПРИЧ. М.Р. НЕПЪЛЕН ЧЛЕН = ци·ти·ра·лия
| МИН.ДЕЯТ.НЕСВ.ПРИЧ. М.Р. ПЪЛЕН ЧЛЕН = ци·ти·ра·ли·ят
| МИН.ДЕЯТ.НЕСВ.ПРИЧ. Ж.Р. = ци·ти·ра·ла
| МИН.ДЕЯТ.НЕСВ.ПРИЧ. Ж.Р. ЧЛЕН = ци·ти·ра·ла·та
| МИН.ДЕЯТ.НЕСВ.ПРИЧ. СР.Р. = ци·ти·ра·ло
| МИН.ДЕЯТ.НЕСВ.ПРИЧ. СР.Р. ЧЛЕН = ци·ти·ра·ло·то
| МИН.ДЕЯТ.НЕСВ.ПРИЧ. МН.Ч. = ци·ти·ра·ли
| МИН.ДЕЯТ.НЕСВ.ПРИЧ. МН.Ч. ЧЛЕН = ци·ти·ра·ли·те
| СЕГ.ДЕЯТ.ПРИЧ. М.Р. = ци·ти·ращ
| СЕГ.ДЕЯТ.ПРИЧ. М.Р. НЕПЪЛЕН ЧЛЕН = ци·ти·ра·щия
| СЕГ.ДЕЯТ.ПРИЧ. М.Р. ПЪЛЕН ЧЛЕН = ци·ти·ра·щи·ят
| СЕГ.ДЕЯТ.ПРИЧ. Ж.Р. = ци·ти·ра·ща
| СЕГ.ДЕЯТ.ПРИЧ. Ж.Р. ЧЛЕН = ци·ти·ра·ща·та
| СЕГ.ДЕЯТ.ПРИЧ. СР.Р. = ци·ти·ра·що
| СЕГ.ДЕЯТ.ПРИЧ. СР.Р. ЧЛЕН = ци·ти·ра·що·то
| СЕГ.ДЕЯТ.ПРИЧ. МН.Ч. = ци·ти·ра·щи
| СЕГ.ДЕЯТ.ПРИЧ. МН.Ч. ЧЛЕН = ци·ти·ра·щи·те
| ДЕЕПРИЧАСТИЕ = ци·ти·рай·ки
| СКРИТИ ПРЕПРАТКИ = 
[[цитирам]],
[[цитираш]],
[[цитира]],
[[цитираме]],
[[цитирате]],
[[цитират]],
[[цитирах]],
[[цитирахме]],
[[цитирахте]],
[[цитираха]],
[[цитираше]],
[[цитирай]],
[[цитирайте]],
[[цитирал]],
[[цитиралия]],
[[цитиралият]],
[[цитирала]],
[[цитиралата]],
[[цитирало]],
[[цитиралото]],
[[цитирали]],
[[цитиралите]],
[[цитиран]],
[[цитирания]],
[[цитираният]],
[[цитирана]],
[[цитираната]],
[[цитирано]],
[[цитираното]],
[[цитирани]],
[[цитираните]],
[[цитиращ]],
[[цитиращия]],
[[цитиращият]],
[[цитираща]],
[[цитиращата]],
[[цитиращо]],
[[цитиращото]],
[[цитиращи]],
[[цитиращите]],
[[цитирайки]],
[[цитирал съм]],
[[цитирала съм]],
[[цитирало съм]],
[[цитирали сме]],
[[цитирал си]],
[[цитирала си]],
[[цитирало си]],
[[цитирали сте]],
[[цитирал е]],
[[цитирала е]],
[[цитирало е]],
[[цитирали са]],
[[бях цитирал]],
[[бях цитирала]],
[[бях цитирало]],
[[бяхме цитирали]],
[[беше цитирал]],
[[беше цитирала]],
[[беше цитирало]],
[[бяхте цитирали]],
[[бяха цитирали]],
[[ще цитирам]],
[[ще цитираме]],
[[ще цитираш]],
[[ще цитирате]],
[[ще цитира]],
[[ще цитират]],
[[ще съм цитирал]],
[[ще съм цитирала]],
[[ще съм цитирало]],
[[ще сме цитирали]],
[[ще си цитирал]],
[[ще си цитирала]],
[[ще си цитирало]],
[[ще сте цитирали]],
[[ще е цитирал]],
[[ще е цитирала]],
[[ще е цитирало]],
[[ще са цитирали]],
[[щях да цитирам]],
[[щяхме да цитираме]],
[[щеше да цитираш]],
[[щяхте да цитирате]],
[[щеше да цитира]],
[[щяха да цитират]],
[[щях да съм цитирал]],
[[щях да съм цитирала]],
[[щях да съм цитирало]],
[[щяхме да сме цитирали]],
[[щеше да си цитирал]],
[[щеше да си цитирала]],
[[щеше да си цитирало]],
[[щяхте да сте цитирали]],
[[щеше да е цитирал]],
[[щеше да е цитирала]],
[[щеше да е цитирало]],
[[щяха да са цитирали]],
[[бил съм цитирал]],
[[била съм цитирала]],
[[било съм цитирало]],
[[били сме цитирали]],
[[бил си цитирал]],
[[била си цитирала]],
[[било си цитирало]],
[[били сте цитирали]],
[[бил е цитирал]],
[[била е цитирала]],
[[било е цитирало]],
[[били са цитирали]],
[[щял съм да цитирам]],
[[щяла съм да цитирам]],
[[щяло съм да цитирам]],
[[щели сме да цитираме]],
[[щял си да цитираш]],
[[щяла си да цитираш]],
[[щяло си да цитираш]],
[[щели сте да цитирате]],
[[щял да цитира]],
[[щяла да цитира]],
[[щяло да цитира]],
[[щели да цитират]],
[[щял е да цитира]],
[[щяла е да цитира]],
[[щяло е да цитира]],
[[щели са да цитират]],
[[щял съм да съм цитирал]],
[[щяла съм да съм цитирала]],
[[щяло съм да съм цитирало]],
[[щели сме да сме цитирали]],
[[щял си да си цитирал]],
[[щяла си да си цитирала]],
[[щяло си да си цитирало]],
[[щели сте да сте цитирали]],
[[щял да е цитирал]],
[[щяла да е цитирала]],
[[щяло да е цитирало]],
[[щели да са цитирали]],
[[щял е да е цитирал]],
[[щяла е да е цитирала]],
[[щяло е да е цитирало]],
[[щели са да са цитирали]],
[[бих цитирал]],
[[бих цитирала]],
[[бих цитирало]],
[[бихме цитирали]],
[[би цитирал]],
[[би цитирала]],
[[би цитирало]],
[[бихте цитирали]],
[[биха цитирали]],
}}</text>
      <sha1>hf6z2nb5ra8asrwk9r9c4zubih2r1p8</sha1>
    </revision>
  </page>
  <page>
    <title>Шаблон:Словоформи/цицам</title>
    <ns>10</ns>
    <id>569147</id>
    <revision>
      <id>601127</id>
      <timestamp>2005-05-12T11:50:57Z</timestamp>
      <contributor>
        <username>Bgbot</username>
        <id>83</id>
      </contributor>
      <comment>Борислав: Шаблон със словоформи</comment>
      <model>wikitext</model>
      <format>text/x-wiki</format>
      <text bytes="18430" xml:space="preserve">{{Шаблон:Словоформи/Глагол|
  ОСНОВНА ФОРМА = цицам
| СЕГ.ВР., 1Л., ЕД.Ч. = ци·цам
| СЕГ.ВР., 1Л., МН.Ч. = ци·ца·ме
| СЕГ.ВР., 2Л., ЕД.Ч. = ци·цаш
| СЕГ.ВР., 2Л., МН.Ч. = ци·ца·те
| СЕГ.ВР., 3Л., ЕД.Ч. = ци·ца
| СЕГ.ВР., 3Л., МН.Ч. = ци·цат
| МИН.СВ.ВР., 1Л., ЕД.Ч. = ци·цах
| МИН.СВ.ВР., 1Л., МН.Ч. = ци·цах·ме
| МИН.СВ.ВР., 2Л., ЕД.Ч. = ци·ца
| МИН.СВ.ВР., 2Л., МН.Ч. = ци·цах·те
| МИН.СВ.ВР., 3Л., ЕД.Ч. = ци·ца
| МИН.СВ.ВР., 3Л., МН.Ч. = ци·ца·ха
| МИН.НЕСВ.ВР., 1Л., ЕД.Ч. = ци·цах
| МИН.НЕСВ.ВР., 1Л., МН.Ч. = ци·цах·ме
| МИН.НЕСВ.ВР., 2Л., ЕД.Ч. = ци·ца·ше
| МИН.НЕСВ.ВР., 2Л., МН.Ч. = ци·цах·те
| МИН.НЕСВ.ВР., 3Л., ЕД.Ч. = ци·ца·ше
| МИН.НЕСВ.ВР., 3Л., МН.Ч. = ци·ца·ха
| МИН.НЕОПР.ВР., 1Л., ЕД.Ч., М.Р. = цицал съм
| МИН.НЕОПР.ВР., 1Л., ЕД.Ч., Ж.Р. = цицала съм
| МИН.НЕОПР.ВР., 1Л., ЕД.Ч., СР.Р. = цицало съм
| МИН.НЕОПР.ВР., 1Л., МН.Ч. = цицали сме
| МИН.НЕОПР.ВР., 2Л., ЕД.Ч., М.Р. = цицал си
| МИН.НЕОПР.ВР., 2Л., ЕД.Ч., Ж.Р. = цицала си
| МИН.НЕОПР.ВР., 2Л., ЕД.Ч., СР.Р. = цицало си
| МИН.НЕОПР.ВР., 2Л., МН.Ч. = цицали сте
| МИН.НЕОПР.ВР., 3Л., ЕД.Ч., М.Р. = цицал е
| МИН.НЕОПР.ВР., 3Л., ЕД.Ч., Ж.Р. = цицала е
| МИН.НЕОПР.ВР., 3Л., ЕД.Ч., СР.Р. = цицало е
| МИН.НЕОПР.ВР., 3Л., МН.Ч. = цицали са
| МИН.ПРЕД.ВР., 1Л., ЕД.Ч., М.Р. = бях цицал
| МИН.ПРЕД.ВР., 1Л., ЕД.Ч., Ж.Р. = бях цицала
| МИН.ПРЕД.ВР., 1Л., ЕД.Ч., СР.Р. = бях цицало
| МИН.ПРЕД.ВР., 1Л., МН.Ч. = бяхме цицали
| МИН.ПРЕД.ВР., 2Л., ЕД.Ч., М.Р. = беше цицал
| МИН.ПРЕД.ВР., 2Л., ЕД.Ч., Ж.Р. = беше цицала
| МИН.ПРЕД.ВР., 2Л., ЕД.Ч., СР.Р. = беше цицало
| МИН.ПРЕД.ВР., 2Л., МН.Ч. = бяхте цицали
| МИН.ПРЕД.ВР., 3Л., ЕД.Ч., М.Р. = беше цицал
| МИН.ПРЕД.ВР., 3Л., ЕД.Ч., Ж.Р. = беше цицала
| МИН.ПРЕД.ВР., 3Л., ЕД.Ч., СР.Р. = беше цицало
| МИН.ПРЕД.ВР., 3Л., МН.Ч. = бяха цицали
| БЪД.ВР., 1Л., ЕД.Ч. = ще цицам
| БЪД.ВР., 1Л., МН.Ч. = ще цицаме
| БЪД.ВР., 2Л., ЕД.Ч. = ще цицаш
| БЪД.ВР., 2Л., МН.Ч. = ще цицате
| БЪД.ВР., 3Л., ЕД.Ч. = ще цица
| БЪД.ВР., 3Л., МН.Ч. = ще цицат
| БЪД.ПРЕД.ВР., 1Л., ЕД.Ч., М.Р. = ще съм цицал
| БЪД.ПРЕД.ВР., 1Л., ЕД.Ч., Ж.Р. = ще съм цицала
| БЪД.ПРЕД.ВР., 1Л., ЕД.Ч., СР.Р. = ще съм цицало
| БЪД.ПРЕД.ВР., 1Л., МН.Ч. = ще сме цицали
| БЪД.ПРЕД.ВР., 2Л., ЕД.Ч., М.Р. = ще си цицал
| БЪД.ПРЕД.ВР., 2Л., ЕД.Ч., Ж.Р. = ще си цицала
| БЪД.ПРЕД.ВР., 2Л., ЕД.Ч., СР.Р. = ще си цицало
| БЪД.ПРЕД.ВР., 2Л., МН.Ч. = ще сте цицали
| БЪД.ПРЕД.ВР., 3Л., ЕД.Ч., М.Р. = ще е цицал
| БЪД.ПРЕД.ВР., 3Л., ЕД.Ч., Ж.Р. = ще е цицала
| БЪД.ПРЕД.ВР., 3Л., ЕД.Ч., СР.Р. = ще е цицало
| БЪД.ПРЕД.ВР., 3Л., МН.Ч. = ще са цицали
| БЪД.ВР. В МИН., 1Л., ЕД.Ч. = щях да цицам
| БЪД.ВР. В МИН., 1Л., МН.Ч. = щяхме да цицаме
| БЪД.ВР. В МИН., 2Л., ЕД.Ч. = щеше да цицаш
| БЪД.ВР. В МИН., 2Л., МН.Ч. = щяхте да цицате
| БЪД.ВР. В МИН., 3Л., ЕД.Ч. = щеше да цица
| БЪД.ВР. В МИН., 3Л., МН.Ч. = щяха да цицат
| БЪД.ПРЕД.ВР. В МИН., 1Л., ЕД.Ч., М.Р. = щях да съм цицал
| БЪД.ПРЕД.ВР. В МИН., 1Л., ЕД.Ч., Ж.Р. = щях да съм цицала
| БЪД.ПРЕД.ВР. В МИН., 1Л., ЕД.Ч., СР.Р. = щях да съм цицало
| БЪД.ПРЕД.ВР. В МИН., 1Л., МН.Ч. = щяхме да сме цицали
| БЪД.ПРЕД.ВР. В МИН., 2Л., ЕД.Ч., М.Р. = щеше да си цицал
| БЪД.ПРЕД.ВР. В МИН., 2Л., ЕД.Ч., Ж.Р. = щеше да си цицала
| БЪД.ПРЕД.ВР. В МИН., 2Л., ЕД.Ч., СР.Р. = щеше да си цицало
| БЪД.ПРЕД.ВР. В МИН., 2Л., МН.Ч. = щяхте да сте цицали
| БЪД.ПРЕД.ВР. В МИН., 3Л., ЕД.Ч., М.Р. = щеше да е цицал
| БЪД.ПРЕД.ВР. В МИН., 3Л., ЕД.Ч., Ж.Р. = щеше да е цицала
| БЪД.ПРЕД.ВР. В МИН., 3Л., ЕД.Ч., СР.Р. = щеше да е цицало
| БЪД.ПРЕД.ВР. В МИН., 3Л., МН.Ч. = щяха да са цицали
| ПР.НАКЛ., СЕГ.ВР., 1Л., ЕД.Ч., М.Р. = цицал съм
| ПР.НАКЛ., СЕГ.ВР., 1Л., ЕД.Ч., Ж.Р. = цицала съм
| ПР.НАКЛ., СЕГ.ВР., 1Л., ЕД.Ч., СР.Р. = цицало съм
| ПР.НАКЛ., СЕГ.ВР., 1Л., МН.Ч. = цицали сме
| ПР.НАКЛ., СЕГ.ВР., 2Л., ЕД.Ч., М.Р. = цицал си
| ПР.НАКЛ., СЕГ.ВР., 2Л., ЕД.Ч., Ж.Р. = цицала си
| ПР.НАКЛ., СЕГ.ВР., 2Л., ЕД.Ч., СР.Р. = цицало си
| ПР.НАКЛ., СЕГ.ВР., 2Л., МН.Ч. = цицали сте
| ПР.НАКЛ., СЕГ.ВР., 3Л., ЕД.Ч., М.Р. = цицал (е)
| ПР.НАКЛ., СЕГ.ВР., 3Л., ЕД.Ч., Ж.Р. = цицала (е)
| ПР.НАКЛ., СЕГ.ВР., 3Л., ЕД.Ч., СР.Р. = цицало (е)
| ПР.НАКЛ., СЕГ.ВР., 3Л., МН.Ч. = цицали (са)
| ПР.НАКЛ., МИН.СВ.ВР., 1Л., ЕД.Ч., М.Р. = цицал съм
| ПР.НАКЛ., МИН.СВ.ВР., 1Л., ЕД.Ч., Ж.Р. = цицала съм
| ПР.НАКЛ., МИН.СВ.ВР., 1Л., ЕД.Ч., СР.Р. = цицало съм
| ПР.НАКЛ., МИН.СВ.ВР., 1Л., МН.Ч. = цицали сме
| ПР.НАКЛ., МИН.СВ.ВР., 2Л., ЕД.Ч., М.Р. = цицал си
| ПР.НАКЛ., МИН.СВ.ВР., 2Л., ЕД.Ч., Ж.Р. = цицала си
| ПР.НАКЛ., МИН.СВ.ВР., 2Л., ЕД.Ч., СР.Р. = цицало си
| ПР.НАКЛ., МИН.СВ.ВР., 2Л., МН.Ч. = цицали сте
| ПР.НАКЛ., МИН.СВ.ВР., 3Л., ЕД.Ч., М.Р. = цицал (е)
| ПР.НАКЛ., МИН.СВ.ВР., 3Л., ЕД.Ч., Ж.Р. = цицала (е)
| ПР.НАКЛ., МИН.СВ.ВР., 3Л., ЕД.Ч., СР.Р. = цицало (е)
| ПР.НАКЛ., МИН.СВ.ВР., 3Л., МН.Ч. = цицали (са)
| ПР.НАКЛ., МИН.НЕОПР.ВР., 1Л., ЕД.Ч., М.Р. = бил съм цицал
| ПР.НАКЛ., МИН.НЕОПР.ВР., 1Л., ЕД.Ч., Ж.Р. = била съм цицала
| ПР.НАКЛ., МИН.НЕОПР.ВР., 1Л., ЕД.Ч., СР.Р. = било съм цицало
| ПР.НАКЛ., МИН.НЕОПР.ВР., 1Л., МН.Ч. = били сме цицали
| ПР.НАКЛ., МИН.НЕОПР.ВР., 2Л., ЕД.Ч., М.Р. = бил си цицал
| ПР.НАКЛ., МИН.НЕОПР.ВР., 2Л., ЕД.Ч., Ж.Р. = била си цицала
| ПР.НАКЛ., МИН.НЕОПР.ВР., 2Л., ЕД.Ч., СР.Р. = било си цицало
| ПР.НАКЛ., МИН.НЕОПР.ВР., 2Л., МН.Ч. = били сте цицали
| ПР.НАКЛ., МИН.НЕОПР.ВР., 3Л., ЕД.Ч., М.Р. = бил (е) цицал
| ПР.НАКЛ., МИН.НЕОПР.ВР., 3Л., ЕД.Ч., Ж.Р. = била (е) цицала
| ПР.НАКЛ., МИН.НЕОПР.ВР., 3Л., ЕД.Ч., СР.Р. = било (е) цицало
| ПР.НАКЛ., МИН.НЕОПР.ВР., 3Л., МН.Ч. = били (са) цицали
| ПР.НАКЛ., БЪД.ВР., 1Л., ЕД.Ч., М.Р. = щял съм да цицам
| ПР.НАКЛ., БЪД.ВР., 1Л., ЕД.Ч., Ж.Р. = щяла съм да цицам
| ПР.НАКЛ., БЪД.ВР., 1Л., ЕД.Ч., СР.Р. = щяло съм да цицам
| ПР.НАКЛ., БЪД.ВР., 1Л., МН.Ч. = щели сме да цицаме
| ПР.НАКЛ., БЪД.ВР., 2Л., ЕД.Ч., М.Р. = щял си да цицаш
| ПР.НАКЛ., БЪД.ВР., 2Л., ЕД.Ч., Ж.Р. = щяла си да цицаш
| ПР.НАКЛ., БЪД.ВР., 2Л., ЕД.Ч., СР.Р. = щяло си да цицаш
| ПР.НАКЛ., БЪД.ВР., 2Л., МН.Ч. = щели сте да цицате
| ПР.НАКЛ., БЪД.ВР., 3Л., ЕД.Ч., М.Р. = щял (е) да цица
| ПР.НАКЛ., БЪД.ВР., 3Л., ЕД.Ч., Ж.Р. = щяла (е) да цица
| ПР.НАКЛ., БЪД.ВР., 3Л., ЕД.Ч., СР.Р. = щяло (е) да цица
| ПР.НАКЛ., БЪД.ВР., 3Л., МН.Ч. = щели (са) да цицат
| ПР.НАКЛ., БЪД.ПРЕД.ВР., 1Л., ЕД.Ч., М.Р. = щял съм да съм цицал
| ПР.НАКЛ., БЪД.ПРЕД.ВР., 1Л., ЕД.Ч., Ж.Р. = щяла съм да съм цицала
| ПР.НАКЛ., БЪД.ПРЕД.ВР., 1Л., ЕД.Ч., СР.Р. = щяло съм да съм цицало
| ПР.НАКЛ., БЪД.ПРЕД.ВР., 1Л., МН.Ч. = щели сме да сме цицали
| ПР.НАКЛ., БЪД.ПРЕД.ВР., 2Л., ЕД.Ч., М.Р. = щял си да си цицал
| ПР.НАКЛ., БЪД.ПРЕД.ВР., 2Л., ЕД.Ч., Ж.Р. = щяла си да си цицала
| ПР.НАКЛ., БЪД.ПРЕД.ВР., 2Л., ЕД.Ч., СР.Р. = щяло си да си цицало
| ПР.НАКЛ., БЪД.ПРЕД.ВР., 2Л., МН.Ч. = щели сте да сте цицали
| ПР.НАКЛ., БЪД.ПРЕД.ВР., 3Л., ЕД.Ч., М.Р. = щял (е) да е цицал
| ПР.НАКЛ., БЪД.ПРЕД.ВР., 3Л., ЕД.Ч., Ж.Р. = щяла (е) да е цицала
| ПР.НАКЛ., БЪД.ПРЕД.ВР., 3Л., ЕД.Ч., СР.Р. = щяло (е) да е цицало
| ПР.НАКЛ., БЪД.ПРЕД.ВР., 3Л., МН.Ч. = щели (са) да са цицали
| УСЛОВНО НАКЛОНЕНИЕ, 1Л., ЕД.Ч., М.Р. = бих цицал
| УСЛОВНО НАКЛОНЕНИЕ, 1Л., ЕД.Ч., Ж.Р. = бих цицала
| УСЛОВНО НАКЛОНЕНИЕ, 1Л., ЕД.Ч., СР.Р. = бих цицало
| УСЛОВНО НАКЛОНЕНИЕ, 1Л., МН.Ч. = бихме цицали
| УСЛОВНО НАКЛОНЕНИЕ, 2Л., ЕД.Ч., М.Р. = би цицал
| УСЛОВНО НАКЛОНЕНИЕ, 2Л., ЕД.Ч., Ж.Р. = би цицала
| УСЛОВНО НАКЛОНЕНИЕ, 2Л., ЕД.Ч., СР.Р. = би цицало
| УСЛОВНО НАКЛОНЕНИЕ, 2Л., МН.Ч. = бихте цицали
| УСЛОВНО НАКЛОНЕНИЕ, 3Л., ЕД.Ч., М.Р. = би цицал
| УСЛОВНО НАКЛОНЕНИЕ, 3Л., ЕД.Ч., Ж.Р. = би цицала
| УСЛОВНО НАКЛОНЕНИЕ, 3Л., ЕД.Ч., СР.Р. = би цицало
| УСЛОВНО НАКЛОНЕНИЕ, 3Л., МН.Ч. = биха цицали
| ПОВЕЛИТЕЛНО НАКЛОНЕНИЕ, ЕД.Ч. = ци·цай
| ПОВЕЛИТЕЛНО НАКЛОНЕНИЕ, МН.Ч. = ци·цай·те
| МИН.СТРАД.ПРИЧ. М.Р. = ци·цан
| МИН.СТРАД.ПРИЧ. М.Р. НЕПЪЛЕН ЧЛЕН = ци·ца·ния
| МИН.СТРАД.ПРИЧ. М.Р. ПЪЛЕН ЧЛЕН = ци·ца·ни·ят
| МИН.СТРАД.ПРИЧ. Ж.Р. = ци·ца·на
| МИН.СТРАД.ПРИЧ. Ж.Р. ЧЛЕН = ци·ца·на·та
| МИН.СТРАД.ПРИЧ. СР.Р. = ци·ца·но
| МИН.СТРАД.ПРИЧ. СР.Р. ЧЛЕН = ци·ца·но·то
| МИН.СТРАД.ПРИЧ. МН.Ч. = ци·ца·ни
| МИН.СТРАД.ПРИЧ. МН.Ч. ЧЛЕН = ци·ца·ни·те
| МИН.ДЕЯТ.СВ.ПРИЧ. М.Р. = ци·цал
| МИН.ДЕЯТ.СВ.ПРИЧ. М.Р. НЕПЪЛЕН ЧЛЕН = ци·ца·лия
| МИН.ДЕЯТ.СВ.ПРИЧ. М.Р. ПЪЛЕН ЧЛЕН = ци·ца·ли·ят
| МИН.ДЕЯТ.СВ.ПРИЧ. Ж.Р. = ци·ца·ла
| МИН.ДЕЯТ.СВ.ПРИЧ. Ж.Р. ЧЛЕН = ци·ца·ла·та
| МИН.ДЕЯТ.СВ.ПРИЧ. СР.Р. = ци·ца·ло
| МИН.ДЕЯТ.СВ.ПРИЧ. СР.Р. ЧЛЕН = ци·ца·ло·то
| МИН.ДЕЯТ.СВ.ПРИЧ. МН.Ч. = ци·ца·ли
| МИН.ДЕЯТ.СВ.ПРИЧ. МН.Ч. ЧЛЕН = ци·ца·ли·те
| МИН.ДЕЯТ.НЕСВ.ПРИЧ. М.Р. = ци·цал
| МИН.ДЕЯТ.НЕСВ.ПРИЧ. М.Р. НЕПЪЛЕН ЧЛЕН = ци·ца·лия
| МИН.ДЕЯТ.НЕСВ.ПРИЧ. М.Р. ПЪЛЕН ЧЛЕН = ци·ца·ли·ят
| МИН.ДЕЯТ.НЕСВ.ПРИЧ. Ж.Р. = ци·ца·ла
| МИН.ДЕЯТ.НЕСВ.ПРИЧ. Ж.Р. ЧЛЕН = ци·ца·ла·та
| МИН.ДЕЯТ.НЕСВ.ПРИЧ. СР.Р. = ци·ца·ло
| МИН.ДЕЯТ.НЕСВ.ПРИЧ. СР.Р. ЧЛЕН = ци·ца·ло·то
| МИН.ДЕЯТ.НЕСВ.ПРИЧ. МН.Ч. = ци·ца·ли
| МИН.ДЕЯТ.НЕСВ.ПРИЧ. МН.Ч. ЧЛЕН = ци·ца·ли·те
| СЕГ.ДЕЯТ.ПРИЧ. М.Р. = ци·цащ
| СЕГ.ДЕЯТ.ПРИЧ. М.Р. НЕПЪЛЕН ЧЛЕН = ци·ца·щия
| СЕГ.ДЕЯТ.ПРИЧ. М.Р. ПЪЛЕН ЧЛЕН = ци·ца·щи·ят
| СЕГ.ДЕЯТ.ПРИЧ. Ж.Р. = ци·ца·ща
| СЕГ.ДЕЯТ.ПРИЧ. Ж.Р. ЧЛЕН = ци·ца·ща·та
| СЕГ.ДЕЯТ.ПРИЧ. СР.Р. = ци·ца·що
| СЕГ.ДЕЯТ.ПРИЧ. СР.Р. ЧЛЕН = ци·ца·що·то
| СЕГ.ДЕЯТ.ПРИЧ. МН.Ч. = ци·ца·щи
| СЕГ.ДЕЯТ.ПРИЧ. МН.Ч. ЧЛЕН = ци·ца·щи·те
| ДЕЕПРИЧАСТИЕ = ци·цай·ки
| СКРИТИ ПРЕПРАТКИ = 
[[цицам]],
[[цицаш]],
[[цица]],
[[цицаме]],
[[цицате]],
[[цицат]],
[[цицах]],
[[цицахме]],
[[цицахте]],
[[цицаха]],
[[цицаше]],
[[цицай]],
[[цицайте]],
[[цицал]],
[[цицалия]],
[[цицалият]],
[[цицала]],
[[цицалата]],
[[цицало]],
[[цицалото]],
[[цицали]],
[[цицалите]],
[[цицан]],
[[цицания]],
[[цицаният]],
[[цицана]],
[[цицаната]],
[[цицано]],
[[цицаното]],
[[цицани]],
[[цицаните]],
[[цицащ]],
[[цицащия]],
[[цицащият]],
[[цицаща]],
[[цицащата]],
[[цицащо]],
[[цицащото]],
[[цицащи]],
[[цицащите]],
[[цицайки]],
[[цицал съм]],
[[цицала съм]],
[[цицало съм]],
[[цицали сме]],
[[цицал си]],
[[цицала си]],
[[цицало си]],
[[цицали сте]],
[[цицал е]],
[[цицала е]],
[[цицало е]],
[[цицали са]],
[[бях цицал]],
[[бях цицала]],
[[бях цицало]],
[[бяхме цицали]],
[[беше цицал]],
[[беше цицала]],
[[беше цицало]],
[[бяхте цицали]],
[[бяха цицали]],
[[ще цицам]],
[[ще цицаме]],
[[ще цицаш]],
[[ще цицате]],
[[ще цица]],
[[ще цицат]],
[[ще съм цицал]],
[[ще съм цицала]],
[[ще съм цицало]],
[[ще сме цицали]],
[[ще си цицал]],
[[ще си цицала]],
[[ще си цицало]],
[[ще сте цицали]],
[[ще е цицал]],
[[ще е цицала]],
[[ще е цицало]],
[[ще са цицали]],
[[щях да цицам]],
[[щяхме да цицаме]],
[[щеше да цицаш]],
[[щяхте да цицате]],
[[щеше да цица]],
[[щяха да цицат]],
[[щях да съм цицал]],
[[щях да съм цицала]],
[[щях да съм цицало]],
[[щяхме да сме цицали]],
[[щеше да си цицал]],
[[щеше да си цицала]],
[[щеше да си цицало]],
[[щяхте да сте цицали]],
[[щеше да е цицал]],
[[щеше да е цицала]],
[[щеше да е цицало]],
[[щяха да са цицали]],
[[бил съм цицал]],
[[била съм цицала]],
[[било съм цицало]],
[[били сме цицали]],
[[бил си цицал]],
[[била си цицала]],
[[било си цицало]],
[[били сте цицали]],
[[бил е цицал]],
[[била е цицала]],
[[било е цицало]],
[[били са цицали]],
[[щял съм да цицам]],
[[щяла съм да цицам]],
[[щяло съм да цицам]],
[[щели сме да цицаме]],
[[щял си да цицаш]],
[[щяла си да цицаш]],
[[щяло си да цицаш]],
[[щели сте да цицате]],
[[щял да цица]],
[[щяла да цица]],
[[щяло да цица]],
[[щели да цицат]],
[[щял е да цица]],
[[щяла е да цица]],
[[щяло е да цица]],
[[щели са да цицат]],
[[щял съм да съм цицал]],
[[щяла съм да съм цицала]],
[[щяло съм да съм цицало]],
[[щели сме да сме цицали]],
[[щял си да си цицал]],
[[щяла си да си цицала]],
[[щяло си да си цицало]],
[[щели сте да сте цицали]],
[[щял да е цицал]],
[[щяла да е цицала]],
[[щяло да е цицало]],
[[щели да са цицали]],
[[щял е да е цицал]],
[[щяла е да е цицала]],
[[щяло е да е цицало]],
[[щели са да са цицали]],
[[бих цицал]],
[[бих цицала]],
[[бих цицало]],
[[бихме цицали]],
[[би цицал]],
[[би цицала]],
[[би цицало]],
[[бихте цицали]],
[[биха цицали]],
}}</text>
      <sha1>l561nfgmepo40mn2txm37tki86ax8r7</sha1>
    </revision>
  </page>
  <page>
    <title>Шаблон:Словоформи/цицна</title>
    <ns>10</ns>
    <id>399464</id>
    <revision>
      <id>431480</id>
      <parentid>10124</parentid>
      <timestamp>2005-05-06T20:11:10Z</timestamp>
      <contributor>
        <username>Bgbot</username>
        <id>83</id>
      </contributor>
      <comment>Борислав: Шаблон със словоформи</comment>
      <model>wikitext</model>
      <format>text/x-wiki</format>
      <text bytes="19206" xml:space="preserve">{{Шаблон:Словоформи/Глагол|
  ОСНОВНА ФОРМА = цицна
| СЕГ.ВР., 1Л., ЕД.Ч. = циц·на
| СЕГ.ВР., 1Л., МН.Ч. = циц·нем
| СЕГ.ВР., 2Л., ЕД.Ч. = циц·неш
| СЕГ.ВР., 2Л., МН.Ч. = циц·не·те
| СЕГ.ВР., 3Л., ЕД.Ч. = циц·не
| СЕГ.ВР., 3Л., МН.Ч. = циц·нат
| МИН.СВ.ВР., 1Л., ЕД.Ч. = циц·нах
| МИН.СВ.ВР., 1Л., МН.Ч. = циц·нах·ме
| МИН.СВ.ВР., 2Л., ЕД.Ч. = циц·на
| МИН.СВ.ВР., 2Л., МН.Ч. = циц·нах·те
| МИН.СВ.ВР., 3Л., ЕД.Ч. = циц·на
| МИН.СВ.ВР., 3Л., МН.Ч. = циц·на·ха
| МИН.НЕСВ.ВР., 1Л., ЕД.Ч. = циц·нех
| МИН.НЕСВ.ВР., 1Л., МН.Ч. = циц·нех·ме
| МИН.НЕСВ.ВР., 2Л., ЕД.Ч. = циц·не·ше
| МИН.НЕСВ.ВР., 2Л., МН.Ч. = циц·нех·те
| МИН.НЕСВ.ВР., 3Л., ЕД.Ч. = циц·не·ше
| МИН.НЕСВ.ВР., 3Л., МН.Ч. = циц·не·ха
| МИН.НЕОПР.ВР., 1Л., ЕД.Ч., М.Р. = цицнал съм
| МИН.НЕОПР.ВР., 1Л., ЕД.Ч., Ж.Р. = цицнала съм
| МИН.НЕОПР.ВР., 1Л., ЕД.Ч., СР.Р. = цицнало съм
| МИН.НЕОПР.ВР., 1Л., МН.Ч. = цицнали сме
| МИН.НЕОПР.ВР., 2Л., ЕД.Ч., М.Р. = цицнал си
| МИН.НЕОПР.ВР., 2Л., ЕД.Ч., Ж.Р. = цицнала си
| МИН.НЕОПР.ВР., 2Л., ЕД.Ч., СР.Р. = цицнало си
| МИН.НЕОПР.ВР., 2Л., МН.Ч. = цицнали сте
| МИН.НЕОПР.ВР., 3Л., ЕД.Ч., М.Р. = цицнал е
| МИН.НЕОПР.ВР., 3Л., ЕД.Ч., Ж.Р. = цицнала е
| МИН.НЕОПР.ВР., 3Л., ЕД.Ч., СР.Р. = цицнало е
| МИН.НЕОПР.ВР., 3Л., МН.Ч. = цицнали са
| МИН.ПРЕД.ВР., 1Л., ЕД.Ч., М.Р. = бях цицнал
| МИН.ПРЕД.ВР., 1Л., ЕД.Ч., Ж.Р. = бях цицнала
| МИН.ПРЕД.ВР., 1Л., ЕД.Ч., СР.Р. = бях цицнало
| МИН.ПРЕД.ВР., 1Л., МН.Ч. = бяхме цицнали
| МИН.ПРЕД.ВР., 2Л., ЕД.Ч., М.Р. = беше цицнал
| МИН.ПРЕД.ВР., 2Л., ЕД.Ч., Ж.Р. = беше цицнала
| МИН.ПРЕД.ВР., 2Л., ЕД.Ч., СР.Р. = беше цицнало
| МИН.ПРЕД.ВР., 2Л., МН.Ч. = бяхте цицнали
| МИН.ПРЕД.ВР., 3Л., ЕД.Ч., М.Р. = беше цицнал
| МИН.ПРЕД.ВР., 3Л., ЕД.Ч., Ж.Р. = беше цицнала
| МИН.ПРЕД.ВР., 3Л., ЕД.Ч., СР.Р. = беше цицнало
| МИН.ПРЕД.ВР., 3Л., МН.Ч. = бяха цицнали
| БЪД.ВР., 1Л., ЕД.Ч. = ще цицна
| БЪД.ВР., 1Л., МН.Ч. = ще цицнем
| БЪД.ВР., 2Л., ЕД.Ч. = ще цицнеш
| БЪД.ВР., 2Л., МН.Ч. = ще цицнете
| БЪД.ВР., 3Л., ЕД.Ч. = ще цицне
| БЪД.ВР., 3Л., МН.Ч. = ще цицнат
| БЪД.ПРЕД.ВР., 1Л., ЕД.Ч., М.Р. = ще съм цицнал
| БЪД.ПРЕД.ВР., 1Л., ЕД.Ч., Ж.Р. = ще съм цицнала
| БЪД.ПРЕД.ВР., 1Л., ЕД.Ч., СР.Р. = ще съм цицнало
| БЪД.ПРЕД.ВР., 1Л., МН.Ч. = ще сме цицнали
| БЪД.ПРЕД.ВР., 2Л., ЕД.Ч., М.Р. = ще си цицнал
| БЪД.ПРЕД.ВР., 2Л., ЕД.Ч., Ж.Р. = ще си цицнала
| БЪД.ПРЕД.ВР., 2Л., ЕД.Ч., СР.Р. = ще си цицнало
| БЪД.ПРЕД.ВР., 2Л., МН.Ч. = ще сте цицнали
| БЪД.ПРЕД.ВР., 3Л., ЕД.Ч., М.Р. = ще е цицнал
| БЪД.ПРЕД.ВР., 3Л., ЕД.Ч., Ж.Р. = ще е цицнала
| БЪД.ПРЕД.ВР., 3Л., ЕД.Ч., СР.Р. = ще е цицнало
| БЪД.ПРЕД.ВР., 3Л., МН.Ч. = ще са цицнали
| БЪД.ВР. В МИН., 1Л., ЕД.Ч. = щях да цицна
| БЪД.ВР. В МИН., 1Л., МН.Ч. = щяхме да цицнем
| БЪД.ВР. В МИН., 2Л., ЕД.Ч. = щеше да цицнеш
| БЪД.ВР. В МИН., 2Л., МН.Ч. = щяхте да цицнете
| БЪД.ВР. В МИН., 3Л., ЕД.Ч. = щеше да цицне
| БЪД.ВР. В МИН., 3Л., МН.Ч. = щяха да цицнат
| БЪД.ПРЕД.ВР. В МИН., 1Л., ЕД.Ч., М.Р. = щях да съм цицнал
| БЪД.ПРЕД.ВР. В МИН., 1Л., ЕД.Ч., Ж.Р. = щях да съм цицнала
| БЪД.ПРЕД.ВР. В МИН., 1Л., ЕД.Ч., СР.Р. = щях да съм цицнало
| БЪД.ПРЕД.ВР. В МИН., 1Л., МН.Ч. = щяхме да сме цицнали
| БЪД.ПРЕД.ВР. В МИН., 2Л., ЕД.Ч., М.Р. = щеше да си цицнал
| БЪД.ПРЕД.ВР. В МИН., 2Л., ЕД.Ч., Ж.Р. = щеше да си цицнала
| БЪД.ПРЕД.ВР. В МИН., 2Л., ЕД.Ч., СР.Р. = щеше да си цицнало
| БЪД.ПРЕД.ВР. В МИН., 2Л., МН.Ч. = щяхте да сте цицнали
| БЪД.ПРЕД.ВР. В МИН., 3Л., ЕД.Ч., М.Р. = щеше да е цицнал
| БЪД.ПРЕД.ВР. В МИН., 3Л., ЕД.Ч., Ж.Р. = щеше да е цицнала
| БЪД.ПРЕД.ВР. В МИН., 3Л., ЕД.Ч., СР.Р. = щеше да е цицнало
| БЪД.ПРЕД.ВР. В МИН., 3Л., МН.Ч. = щяха да са цицнали
| ПР.НАКЛ., СЕГ.ВР., 1Л., ЕД.Ч., М.Р. = цицнел съм
| ПР.НАКЛ., СЕГ.ВР., 1Л., ЕД.Ч., Ж.Р. = цицнела съм
| ПР.НАКЛ., СЕГ.ВР., 1Л., ЕД.Ч., СР.Р. = цицнело съм
| ПР.НАКЛ., СЕГ.ВР., 1Л., МН.Ч. = цицнели сме
| ПР.НАКЛ., СЕГ.ВР., 2Л., ЕД.Ч., М.Р. = цицнел си
| ПР.НАКЛ., СЕГ.ВР., 2Л., ЕД.Ч., Ж.Р. = цицнела си
| ПР.НАКЛ., СЕГ.ВР., 2Л., ЕД.Ч., СР.Р. = цицнело си
| ПР.НАКЛ., СЕГ.ВР., 2Л., МН.Ч. = цицнели сте
| ПР.НАКЛ., СЕГ.ВР., 3Л., ЕД.Ч., М.Р. = цицнел (е)
| ПР.НАКЛ., СЕГ.ВР., 3Л., ЕД.Ч., Ж.Р. = цицнела (е)
| ПР.НАКЛ., СЕГ.ВР., 3Л., ЕД.Ч., СР.Р. = цицнело (е)
| ПР.НАКЛ., СЕГ.ВР., 3Л., МН.Ч. = цицнели (са)
| ПР.НАКЛ., МИН.СВ.ВР., 1Л., ЕД.Ч., М.Р. = цицнал съм
| ПР.НАКЛ., МИН.СВ.ВР., 1Л., ЕД.Ч., Ж.Р. = цицнала съм
| ПР.НАКЛ., МИН.СВ.ВР., 1Л., ЕД.Ч., СР.Р. = цицнало съм
| ПР.НАКЛ., МИН.СВ.ВР., 1Л., МН.Ч. = цицнали сме
| ПР.НАКЛ., МИН.СВ.ВР., 2Л., ЕД.Ч., М.Р. = цицнал си
| ПР.НАКЛ., МИН.СВ.ВР., 2Л., ЕД.Ч., Ж.Р. = цицнала си
| ПР.НАКЛ., МИН.СВ.ВР., 2Л., ЕД.Ч., СР.Р. = цицнало си
| ПР.НАКЛ., МИН.СВ.ВР., 2Л., МН.Ч. = цицнали сте
| ПР.НАКЛ., МИН.СВ.ВР., 3Л., ЕД.Ч., М.Р. = цицнал (е)
| ПР.НАКЛ., МИН.СВ.ВР., 3Л., ЕД.Ч., Ж.Р. = цицнала (е)
| ПР.НАКЛ., МИН.СВ.ВР., 3Л., ЕД.Ч., СР.Р. = цицнало (е)
| ПР.НАКЛ., МИН.СВ.ВР., 3Л., МН.Ч. = цицнали (са)
| ПР.НАКЛ., МИН.НЕОПР.ВР., 1Л., ЕД.Ч., М.Р. = бил съм цицнал
| ПР.НАКЛ., МИН.НЕОПР.ВР., 1Л., ЕД.Ч., Ж.Р. = била съм цицнала
| ПР.НАКЛ., МИН.НЕОПР.ВР., 1Л., ЕД.Ч., СР.Р. = било съм цицнало
| ПР.НАКЛ., МИН.НЕОПР.ВР., 1Л., МН.Ч. = били сме цицнали
| ПР.НАКЛ., МИН.НЕОПР.ВР., 2Л., ЕД.Ч., М.Р. = бил си цицнал
| ПР.НАКЛ., МИН.НЕОПР.ВР., 2Л., ЕД.Ч., Ж.Р. = била си цицнала
| ПР.НАКЛ., МИН.НЕОПР.ВР., 2Л., ЕД.Ч., СР.Р. = било си цицнало
| ПР.НАКЛ., МИН.НЕОПР.ВР., 2Л., МН.Ч. = били сте цицнали
| ПР.НАКЛ., МИН.НЕОПР.ВР., 3Л., ЕД.Ч., М.Р. = бил (е) цицнал
| ПР.НАКЛ., МИН.НЕОПР.ВР., 3Л., ЕД.Ч., Ж.Р. = била (е) цицнала
| ПР.НАКЛ., МИН.НЕОПР.ВР., 3Л., ЕД.Ч., СР.Р. = било (е) цицнало
| ПР.НАКЛ., МИН.НЕОПР.ВР., 3Л., МН.Ч. = били (са) цицнали
| ПР.НАКЛ., БЪД.ВР., 1Л., ЕД.Ч., М.Р. = щял съм да цицна
| ПР.НАКЛ., БЪД.ВР., 1Л., ЕД.Ч., Ж.Р. = щяла съм да цицна
| ПР.НАКЛ., БЪД.ВР., 1Л., ЕД.Ч., СР.Р. = щяло съм да цицна
| ПР.НАКЛ., БЪД.ВР., 1Л., МН.Ч. = щели сме да цицнем
| ПР.НАКЛ., БЪД.ВР., 2Л., ЕД.Ч., М.Р. = щял си да цицнеш
| ПР.НАКЛ., БЪД.ВР., 2Л., ЕД.Ч., Ж.Р. = щяла си да цицнеш
| ПР.НАКЛ., БЪД.ВР., 2Л., ЕД.Ч., СР.Р. = щяло си да цицнеш
| ПР.НАКЛ., БЪД.ВР., 2Л., МН.Ч. = щели сте да цицнете
| ПР.НАКЛ., БЪД.ВР., 3Л., ЕД.Ч., М.Р. = щял (е) да цицне
| ПР.НАКЛ., БЪД.ВР., 3Л., ЕД.Ч., Ж.Р. = щяла (е) да цицне
| ПР.НАКЛ., БЪД.ВР., 3Л., ЕД.Ч., СР.Р. = щяло (е) да цицне
| ПР.НАКЛ., БЪД.ВР., 3Л., МН.Ч. = щели (са) да цицнат
| ПР.НАКЛ., БЪД.ПРЕД.ВР., 1Л., ЕД.Ч., М.Р. = щял съм да съм цицнал
| ПР.НАКЛ., БЪД.ПРЕД.ВР., 1Л., ЕД.Ч., Ж.Р. = щяла съм да съм цицнала
| ПР.НАКЛ., БЪД.ПРЕД.ВР., 1Л., ЕД.Ч., СР.Р. = щяло съм да съм цицнало
| ПР.НАКЛ., БЪД.ПРЕД.ВР., 1Л., МН.Ч. = щели сме да сме цицнали
| ПР.НАКЛ., БЪД.ПРЕД.ВР., 2Л., ЕД.Ч., М.Р. = щял си да си цицнал
| ПР.НАКЛ., БЪД.ПРЕД.ВР., 2Л., ЕД.Ч., Ж.Р. = щяла си да си цицнала
| ПР.НАКЛ., БЪД.ПРЕД.ВР., 2Л., ЕД.Ч., СР.Р. = щяло си да си цицнало
| ПР.НАКЛ., БЪД.ПРЕД.ВР., 2Л., МН.Ч. = щели сте да сте цицнали
| ПР.НАКЛ., БЪД.ПРЕД.ВР., 3Л., ЕД.Ч., М.Р. = щял (е) да е цицнал
| ПР.НАКЛ., БЪД.ПРЕД.ВР., 3Л., ЕД.Ч., Ж.Р. = щяла (е) да е цицнала
| ПР.НАКЛ., БЪД.ПРЕД.ВР., 3Л., ЕД.Ч., СР.Р. = щяло (е) да е цицнало
| ПР.НАКЛ., БЪД.ПРЕД.ВР., 3Л., МН.Ч. = щели (са) да са цицнали
| УСЛОВНО НАКЛОНЕНИЕ, 1Л., ЕД.Ч., М.Р. = бих цицнал
| УСЛОВНО НАКЛОНЕНИЕ, 1Л., ЕД.Ч., Ж.Р. = бих цицнала
| УСЛОВНО НАКЛОНЕНИЕ, 1Л., ЕД.Ч., СР.Р. = бих цицнало
| УСЛОВНО НАКЛОНЕНИЕ, 1Л., МН.Ч. = бихме цицнали
| УСЛОВНО НАКЛОНЕНИЕ, 2Л., ЕД.Ч., М.Р. = би цицнал
| УСЛОВНО НАКЛОНЕНИЕ, 2Л., ЕД.Ч., Ж.Р. = би цицнала
| УСЛОВНО НАКЛОНЕНИЕ, 2Л., ЕД.Ч., СР.Р. = би цицнало
| УСЛОВНО НАКЛОНЕНИЕ, 2Л., МН.Ч. = бихте цицнали
| УСЛОВНО НАКЛОНЕНИЕ, 3Л., ЕД.Ч., М.Р. = би цицнал
| УСЛОВНО НАКЛОНЕНИЕ, 3Л., ЕД.Ч., Ж.Р. = би цицнала
| УСЛОВНО НАКЛОНЕНИЕ, 3Л., ЕД.Ч., СР.Р. = би цицнало
| УСЛОВНО НАКЛОНЕНИЕ, 3Л., МН.Ч. = биха цицнали
| ПОВЕЛИТЕЛНО НАКЛОНЕНИЕ, ЕД.Ч. = циц·ни
| ПОВЕЛИТЕЛНО НАКЛОНЕНИЕ, МН.Ч. = циц·не·те
| МИН.СТРАД.ПРИЧ. М.Р. = циц·нат
| МИН.СТРАД.ПРИЧ. М.Р. НЕПЪЛЕН ЧЛЕН = циц·на·тия
| МИН.СТРАД.ПРИЧ. М.Р. ПЪЛЕН ЧЛЕН = циц·на·ти·ят
| МИН.СТРАД.ПРИЧ. Ж.Р. = циц·на·та
| МИН.СТРАД.ПРИЧ. Ж.Р. ЧЛЕН = циц·на·та·та
| МИН.СТРАД.ПРИЧ. СР.Р. = циц·на·то
| МИН.СТРАД.ПРИЧ. СР.Р. ЧЛЕН = циц·на·то·то
| МИН.СТРАД.ПРИЧ. МН.Ч. = циц·на·ти
| МИН.СТРАД.ПРИЧ. МН.Ч. ЧЛЕН = циц·на·ти·те
| МИН.ДЕЯТ.СВ.ПРИЧ. М.Р. = циц·нал
| МИН.ДЕЯТ.СВ.ПРИЧ. М.Р. НЕПЪЛЕН ЧЛЕН = циц·на·лия
| МИН.ДЕЯТ.СВ.ПРИЧ. М.Р. ПЪЛЕН ЧЛЕН = циц·на·ли·ят
| МИН.ДЕЯТ.СВ.ПРИЧ. Ж.Р. = циц·на·ла
| МИН.ДЕЯТ.СВ.ПРИЧ. Ж.Р. ЧЛЕН = циц·на·ла·та
| МИН.ДЕЯТ.СВ.ПРИЧ. СР.Р. = циц·на·ло
| МИН.ДЕЯТ.СВ.ПРИЧ. СР.Р. ЧЛЕН = циц·на·ло·то
| МИН.ДЕЯТ.СВ.ПРИЧ. МН.Ч. = циц·на·ли
| МИН.ДЕЯТ.СВ.ПРИЧ. МН.Ч. ЧЛЕН = циц·на·ли·те
| МИН.ДЕЯТ.НЕСВ.ПРИЧ. М.Р. = циц·нел
| МИН.ДЕЯТ.НЕСВ.ПРИЧ. М.Р. НЕПЪЛЕН ЧЛЕН = циц·не·лия
| МИН.ДЕЯТ.НЕСВ.ПРИЧ. М.Р. ПЪЛЕН ЧЛЕН = циц·не·ли·ят
| МИН.ДЕЯТ.НЕСВ.ПРИЧ. Ж.Р. = циц·не·ла
| МИН.ДЕЯТ.НЕСВ.ПРИЧ. Ж.Р. ЧЛЕН = циц·не·ла·та
| МИН.ДЕЯТ.НЕСВ.ПРИЧ. СР.Р. = циц·не·ло
| МИН.ДЕЯТ.НЕСВ.ПРИЧ. СР.Р. ЧЛЕН = циц·не·ло·то
| МИН.ДЕЯТ.НЕСВ.ПРИЧ. МН.Ч. = циц·не·ли
| МИН.ДЕЯТ.НЕСВ.ПРИЧ. МН.Ч. ЧЛЕН = циц·не·ли·те
| СЕГ.ДЕЯТ.ПРИЧ. М.Р. = —
| СЕГ.ДЕЯТ.ПРИЧ. М.Р. НЕПЪЛЕН ЧЛЕН = —
| СЕГ.ДЕЯТ.ПРИЧ. М.Р. ПЪЛЕН ЧЛЕН = —
| СЕГ.ДЕЯТ.ПРИЧ. Ж.Р. = —
| СЕГ.ДЕЯТ.ПРИЧ. Ж.Р. ЧЛЕН = —
| СЕГ.ДЕЯТ.ПРИЧ. СР.Р. = —
| СЕГ.ДЕЯТ.ПРИЧ. СР.Р. ЧЛЕН = —
| СЕГ.ДЕЯТ.ПРИЧ. МН.Ч. = —
| СЕГ.ДЕЯТ.ПРИЧ. МН.Ч. ЧЛЕН = —
| ДЕЕПРИЧАСТИЕ = —
| СКРИТИ ПРЕПРАТКИ = 
[[цицна]],
[[цицнеш]],
[[цицне]],
[[цицнем]],
[[цицнете]],
[[цицнат]],
[[цицнах]],
[[цицнахме]],
[[цицнахте]],
[[цицнаха]],
[[цицнех]],
[[цицнеше]],
[[цицнехме]],
[[цицнехте]],
[[цицнеха]],
[[цицни]],
[[цицнал]],
[[цицналия]],
[[цицналият]],
[[цицнала]],
[[цицналата]],
[[цицнало]],
[[цицналото]],
[[цицнали]],
[[цицналите]],
[[цицнел]],
[[цицнелия]],
[[цицнелият]],
[[цицнела]],
[[цицнелата]],
[[цицнело]],
[[цицнелото]],
[[цицнели]],
[[цицнелите]],
[[цицнатия]],
[[цицнатият]],
[[цицната]],
[[цицнатата]],
[[цицнато]],
[[цицнатото]],
[[цицнати]],
[[цицнатите]],
[[цицнал съм]],
[[цицнала съм]],
[[цицнало съм]],
[[цицнали сме]],
[[цицнал си]],
[[цицнала си]],
[[цицнало си]],
[[цицнали сте]],
[[цицнал е]],
[[цицнала е]],
[[цицнало е]],
[[цицнали са]],
[[бях цицнал]],
[[бях цицнала]],
[[бях цицнало]],
[[бяхме цицнали]],
[[беше цицнал]],
[[беше цицнала]],
[[беше цицнало]],
[[бяхте цицнали]],
[[бяха цицнали]],
[[ще цицна]],
[[ще цицнем]],
[[ще цицнеш]],
[[ще цицнете]],
[[ще цицне]],
[[ще цицнат]],
[[ще съм цицнал]],
[[ще съм цицнала]],
[[ще съм цицнало]],
[[ще сме цицнали]],
[[ще си цицнал]],
[[ще си цицнала]],
[[ще си цицнало]],
[[ще сте цицнали]],
[[ще е цицнал]],
[[ще е цицнала]],
[[ще е цицнало]],
[[ще са цицнали]],
[[щях да цицна]],
[[щяхме да цицнем]],
[[щеше да цицнеш]],
[[щяхте да цицнете]],
[[щеше да цицне]],
[[щяха да цицнат]],
[[щях да съм цицнал]],
[[щях да съм цицнала]],
[[щях да съм цицнало]],
[[щяхме да сме цицнали]],
[[щеше да си цицнал]],
[[щеше да си цицнала]],
[[щеше да си цицнало]],
[[щяхте да сте цицнали]],
[[щеше да е цицнал]],
[[щеше да е цицнала]],
[[щеше да е цицнало]],
[[щяха да са цицнали]],
[[цицнел съм]],
[[цицнела съм]],
[[цицнело съм]],
[[цицнели сме]],
[[цицнел си]],
[[цицнела си]],
[[цицнело си]],
[[цицнели сте]],
[[цицнел е]],
[[цицнела е]],
[[цицнело е]],
[[цицнели са]],
[[бил съм цицнал]],
[[била съм цицнала]],
[[било съм цицнало]],
[[били сме цицнали]],
[[бил си цицнал]],
[[била си цицнала]],
[[било си цицнало]],
[[били сте цицнали]],
[[бил е цицнал]],
[[била е цицнала]],
[[било е цицнало]],
[[били са цицнали]],
[[щял съм да цицна]],
[[щяла съм да цицна]],
[[щяло съм да цицна]],
[[щели сме да цицнем]],
[[щял си да цицнеш]],
[[щяла си да цицнеш]],
[[щяло си да цицнеш]],
[[щели сте да цицнете]],
[[щял да цицне]],
[[щяла да цицне]],
[[щяло да цицне]],
[[щели да цицнат]],
[[щял е да цицне]],
[[щяла е да цицне]],
[[щяло е да цицне]],
[[щели са да цицнат]],
[[щял съм да съм цицнал]],
[[щяла съм да съм цицнала]],
[[щяло съм да съм цицнало]],
[[щели сме да сме цицнали]],
[[щял си да си цицнал]],
[[щяла си да си цицнала]],
[[щяло си да си цицнало]],
[[щели сте да сте цицнали]],
[[щял да е цицнал]],
[[щяла да е цицнала]],
[[щяло да е цицнало]],
[[щели да са цицнали]],
[[щял е да е цицнал]],
[[щяла е да е цицнала]],
[[щяло е да е цицнало]],
[[щели са да са цицнали]],
[[бих цицнал]],
[[бих цицнала]],
[[бих цицнало]],
[[бихме цицнали]],
[[би цицнал]],
[[би цицнала]],
[[би цицнало]],
[[бихте цицнали]],
[[биха цицнали]],
}}</text>
      <sha1>i91gmc2kptp07m6pjch1t20tudljp6s</sha1>
    </revision>
  </page>
  <page>
    <title>Шаблон:Словоформи/цокам</title>
    <ns>10</ns>
    <id>569156</id>
    <revision>
      <id>601136</id>
      <timestamp>2005-05-12T11:51:19Z</timestamp>
      <contributor>
        <username>Bgbot</username>
        <id>83</id>
      </contributor>
      <comment>Борислав: Шаблон със словоформи</comment>
      <model>wikitext</model>
      <format>text/x-wiki</format>
      <text bytes="18430" xml:space="preserve">{{Шаблон:Словоформи/Глагол|
  ОСНОВНА ФОРМА = цокам
| СЕГ.ВР., 1Л., ЕД.Ч. = цо·кам
| СЕГ.ВР., 1Л., МН.Ч. = цо·ка·ме
| СЕГ.ВР., 2Л., ЕД.Ч. = цо·каш
| СЕГ.ВР., 2Л., МН.Ч. = цо·ка·те
| СЕГ.ВР., 3Л., ЕД.Ч. = цо·ка
| СЕГ.ВР., 3Л., МН.Ч. = цо·кат
| МИН.СВ.ВР., 1Л., ЕД.Ч. = цо·ках
| МИН.СВ.ВР., 1Л., МН.Ч. = цо·ках·ме
| МИН.СВ.ВР., 2Л., ЕД.Ч. = цо·ка
| МИН.СВ.ВР., 2Л., МН.Ч. = цо·ках·те
| МИН.СВ.ВР., 3Л., ЕД.Ч. = цо·ка
| МИН.СВ.ВР., 3Л., МН.Ч. = цо·ка·ха
| МИН.НЕСВ.ВР., 1Л., ЕД.Ч. = цо·ках
| МИН.НЕСВ.ВР., 1Л., МН.Ч. = цо·ках·ме
| МИН.НЕСВ.ВР., 2Л., ЕД.Ч. = цо·ка·ше
| МИН.НЕСВ.ВР., 2Л., МН.Ч. = цо·ках·те
| МИН.НЕСВ.ВР., 3Л., ЕД.Ч. = цо·ка·ше
| МИН.НЕСВ.ВР., 3Л., МН.Ч. = цо·ка·ха
| МИН.НЕОПР.ВР., 1Л., ЕД.Ч., М.Р. = цокал съм
| МИН.НЕОПР.ВР., 1Л., ЕД.Ч., Ж.Р. = цокала съм
| МИН.НЕОПР.ВР., 1Л., ЕД.Ч., СР.Р. = цокало съм
| МИН.НЕОПР.ВР., 1Л., МН.Ч. = цокали сме
| МИН.НЕОПР.ВР., 2Л., ЕД.Ч., М.Р. = цокал си
| МИН.НЕОПР.ВР., 2Л., ЕД.Ч., Ж.Р. = цокала си
| МИН.НЕОПР.ВР., 2Л., ЕД.Ч., СР.Р. = цокало си
| МИН.НЕОПР.ВР., 2Л., МН.Ч. = цокали сте
| МИН.НЕОПР.ВР., 3Л., ЕД.Ч., М.Р. = цокал е
| МИН.НЕОПР.ВР., 3Л., ЕД.Ч., Ж.Р. = цокала е
| МИН.НЕОПР.ВР., 3Л., ЕД.Ч., СР.Р. = цокало е
| МИН.НЕОПР.ВР., 3Л., МН.Ч. = цокали са
| МИН.ПРЕД.ВР., 1Л., ЕД.Ч., М.Р. = бях цокал
| МИН.ПРЕД.ВР., 1Л., ЕД.Ч., Ж.Р. = бях цокала
| МИН.ПРЕД.ВР., 1Л., ЕД.Ч., СР.Р. = бях цокало
| МИН.ПРЕД.ВР., 1Л., МН.Ч. = бяхме цокали
| МИН.ПРЕД.ВР., 2Л., ЕД.Ч., М.Р. = беше цокал
| МИН.ПРЕД.ВР., 2Л., ЕД.Ч., Ж.Р. = беше цокала
| МИН.ПРЕД.ВР., 2Л., ЕД.Ч., СР.Р. = беше цокало
| МИН.ПРЕД.ВР., 2Л., МН.Ч. = бяхте цокали
| МИН.ПРЕД.ВР., 3Л., ЕД.Ч., М.Р. = беше цокал
| МИН.ПРЕД.ВР., 3Л., ЕД.Ч., Ж.Р. = беше цокала
| МИН.ПРЕД.ВР., 3Л., ЕД.Ч., СР.Р. = беше цокало
| МИН.ПРЕД.ВР., 3Л., МН.Ч. = бяха цокали
| БЪД.ВР., 1Л., ЕД.Ч. = ще цокам
| БЪД.ВР., 1Л., МН.Ч. = ще цокаме
| БЪД.ВР., 2Л., ЕД.Ч. = ще цокаш
| БЪД.ВР., 2Л., МН.Ч. = ще цокате
| БЪД.ВР., 3Л., ЕД.Ч. = ще цока
| БЪД.ВР., 3Л., МН.Ч. = ще цокат
| БЪД.ПРЕД.ВР., 1Л., ЕД.Ч., М.Р. = ще съм цокал
| БЪД.ПРЕД.ВР., 1Л., ЕД.Ч., Ж.Р. = ще съм цокала
| БЪД.ПРЕД.ВР., 1Л., ЕД.Ч., СР.Р. = ще съм цокало
| БЪД.ПРЕД.ВР., 1Л., МН.Ч. = ще сме цокали
| БЪД.ПРЕД.ВР., 2Л., ЕД.Ч., М.Р. = ще си цокал
| БЪД.ПРЕД.ВР., 2Л., ЕД.Ч., Ж.Р. = ще си цокала
| БЪД.ПРЕД.ВР., 2Л., ЕД.Ч., СР.Р. = ще си цокало
| БЪД.ПРЕД.ВР., 2Л., МН.Ч. = ще сте цокали
| БЪД.ПРЕД.ВР., 3Л., ЕД.Ч., М.Р. = ще е цокал
| БЪД.ПРЕД.ВР., 3Л., ЕД.Ч., Ж.Р. = ще е цокала
| БЪД.ПРЕД.ВР., 3Л., ЕД.Ч., СР.Р. = ще е цокало
| БЪД.ПРЕД.ВР., 3Л., МН.Ч. = ще са цокали
| БЪД.ВР. В МИН., 1Л., ЕД.Ч. = щях да цокам
| БЪД.ВР. В МИН., 1Л., МН.Ч. = щяхме да цокаме
| БЪД.ВР. В МИН., 2Л., ЕД.Ч. = щеше да цокаш
| БЪД.ВР. В МИН., 2Л., МН.Ч. = щяхте да цокате
| БЪД.ВР. В МИН., 3Л., ЕД.Ч. = щеше да цока
| БЪД.ВР. В МИН., 3Л., МН.Ч. = щяха да цокат
| БЪД.ПРЕД.ВР. В МИН., 1Л., ЕД.Ч., М.Р. = щях да съм цокал
| БЪД.ПРЕД.ВР. В МИН., 1Л., ЕД.Ч., Ж.Р. = щях да съм цокала
| БЪД.ПРЕД.ВР. В МИН., 1Л., ЕД.Ч., СР.Р. = щях да съм цокало
| БЪД.ПРЕД.ВР. В МИН., 1Л., МН.Ч. = щяхме да сме цокали
| БЪД.ПРЕД.ВР. В МИН., 2Л., ЕД.Ч., М.Р. = щеше да си цокал
| БЪД.ПРЕД.ВР. В МИН., 2Л., ЕД.Ч., Ж.Р. = щеше да си цокала
| БЪД.ПРЕД.ВР. В МИН., 2Л., ЕД.Ч., СР.Р. = щеше да си цокало
| БЪД.ПРЕД.ВР. В МИН., 2Л., МН.Ч. = щяхте да сте цокали
| БЪД.ПРЕД.ВР. В МИН., 3Л., ЕД.Ч., М.Р. = щеше да е цокал
| БЪД.ПРЕД.ВР. В МИН., 3Л., ЕД.Ч., Ж.Р. = щеше да е цокала
| БЪД.ПРЕД.ВР. В МИН., 3Л., ЕД.Ч., СР.Р. = щеше да е цокало
| БЪД.ПРЕД.ВР. В МИН., 3Л., МН.Ч. = щяха да са цокали
| ПР.НАКЛ., СЕГ.ВР., 1Л., ЕД.Ч., М.Р. = цокал съм
| ПР.НАКЛ., СЕГ.ВР., 1Л., ЕД.Ч., Ж.Р. = цокала съм
| ПР.НАКЛ., СЕГ.ВР., 1Л., ЕД.Ч., СР.Р. = цокало съм
| ПР.НАКЛ., СЕГ.ВР., 1Л., МН.Ч. = цокали сме
| ПР.НАКЛ., СЕГ.ВР., 2Л., ЕД.Ч., М.Р. = цокал си
| ПР.НАКЛ., СЕГ.ВР., 2Л., ЕД.Ч., Ж.Р. = цокала си
| ПР.НАКЛ., СЕГ.ВР., 2Л., ЕД.Ч., СР.Р. = цокало си
| ПР.НАКЛ., СЕГ.ВР., 2Л., МН.Ч. = цокали сте
| ПР.НАКЛ., СЕГ.ВР., 3Л., ЕД.Ч., М.Р. = цокал (е)
| ПР.НАКЛ., СЕГ.ВР., 3Л., ЕД.Ч., Ж.Р. = цокала (е)
| ПР.НАКЛ., СЕГ.ВР., 3Л., ЕД.Ч., СР.Р. = цокало (е)
| ПР.НАКЛ., СЕГ.ВР., 3Л., МН.Ч. = цокали (са)
| ПР.НАКЛ., МИН.СВ.ВР., 1Л., ЕД.Ч., М.Р. = цокал съм
| ПР.НАКЛ., МИН.СВ.ВР., 1Л., ЕД.Ч., Ж.Р. = цокала съм
| ПР.НАКЛ., МИН.СВ.ВР., 1Л., ЕД.Ч., СР.Р. = цокало съм
| ПР.НАКЛ., МИН.СВ.ВР., 1Л., МН.Ч. = цокали сме
| ПР.НАКЛ., МИН.СВ.ВР., 2Л., ЕД.Ч., М.Р. = цокал си
| ПР.НАКЛ., МИН.СВ.ВР., 2Л., ЕД.Ч., Ж.Р. = цокала си
| ПР.НАКЛ., МИН.СВ.ВР., 2Л., ЕД.Ч., СР.Р. = цокало си
| ПР.НАКЛ., МИН.СВ.ВР., 2Л., МН.Ч. = цокали сте
| ПР.НАКЛ., МИН.СВ.ВР., 3Л., ЕД.Ч., М.Р. = цокал (е)
| ПР.НАКЛ., МИН.СВ.ВР., 3Л., ЕД.Ч., Ж.Р. = цокала (е)
| ПР.НАКЛ., МИН.СВ.ВР., 3Л., ЕД.Ч., СР.Р. = цокало (е)
| ПР.НАКЛ., МИН.СВ.ВР., 3Л., МН.Ч. = цокали (са)
| ПР.НАКЛ., МИН.НЕОПР.ВР., 1Л., ЕД.Ч., М.Р. = бил съм цокал
| ПР.НАКЛ., МИН.НЕОПР.ВР., 1Л., ЕД.Ч., Ж.Р. = била съм цокала
| ПР.НАКЛ., МИН.НЕОПР.ВР., 1Л., ЕД.Ч., СР.Р. = било съм цокало
| ПР.НАКЛ., МИН.НЕОПР.ВР., 1Л., МН.Ч. = били сме цокали
| ПР.НАКЛ., МИН.НЕОПР.ВР., 2Л., ЕД.Ч., М.Р. = бил си цокал
| ПР.НАКЛ., МИН.НЕОПР.ВР., 2Л., ЕД.Ч., Ж.Р. = била си цокала
| ПР.НАКЛ., МИН.НЕОПР.ВР., 2Л., ЕД.Ч., СР.Р. = било си цокало
| ПР.НАКЛ., МИН.НЕОПР.ВР., 2Л., МН.Ч. = били сте цокали
| ПР.НАКЛ., МИН.НЕОПР.ВР., 3Л., ЕД.Ч., М.Р. = бил (е) цокал
| ПР.НАКЛ., МИН.НЕОПР.ВР., 3Л., ЕД.Ч., Ж.Р. = била (е) цокала
| ПР.НАКЛ., МИН.НЕОПР.ВР., 3Л., ЕД.Ч., СР.Р. = било (е) цокало
| ПР.НАКЛ., МИН.НЕОПР.ВР., 3Л., МН.Ч. = били (са) цокали
| ПР.НАКЛ., БЪД.ВР., 1Л., ЕД.Ч., М.Р. = щял съм да цокам
| ПР.НАКЛ., БЪД.ВР., 1Л., ЕД.Ч., Ж.Р. = щяла съм да цокам
| ПР.НАКЛ., БЪД.ВР., 1Л., ЕД.Ч., СР.Р. = щяло съм да цокам
| ПР.НАКЛ., БЪД.ВР., 1Л., МН.Ч. = щели сме да цокаме
| ПР.НАКЛ., БЪД.ВР., 2Л., ЕД.Ч., М.Р. = щял си да цокаш
| ПР.НАКЛ., БЪД.ВР., 2Л., ЕД.Ч., Ж.Р. = щяла си да цокаш
| ПР.НАКЛ., БЪД.ВР., 2Л., ЕД.Ч., СР.Р. = щяло си да цокаш
| ПР.НАКЛ., БЪД.ВР., 2Л., МН.Ч. = щели сте да цокате
| ПР.НАКЛ., БЪД.ВР., 3Л., ЕД.Ч., М.Р. = щял (е) да цока
| ПР.НАКЛ., БЪД.ВР., 3Л., ЕД.Ч., Ж.Р. = щяла (е) да цока
| ПР.НАКЛ., БЪД.ВР., 3Л., ЕД.Ч., СР.Р. = щяло (е) да цока
| ПР.НАКЛ., БЪД.ВР., 3Л., МН.Ч. = щели (са) да цокат
| ПР.НАКЛ., БЪД.ПРЕД.ВР., 1Л., ЕД.Ч., М.Р. = щял съм да съм цокал
| ПР.НАКЛ., БЪД.ПРЕД.ВР., 1Л., ЕД.Ч., Ж.Р. = щяла съм да съм цокала
| ПР.НАКЛ., БЪД.ПРЕД.ВР., 1Л., ЕД.Ч., СР.Р. = щяло съм да съм цокало
| ПР.НАКЛ., БЪД.ПРЕД.ВР., 1Л., МН.Ч. = щели сме да сме цокали
| ПР.НАКЛ., БЪД.ПРЕД.ВР., 2Л., ЕД.Ч., М.Р. = щял си да си цокал
| ПР.НАКЛ., БЪД.ПРЕД.ВР., 2Л., ЕД.Ч., Ж.Р. = щяла си да си цокала
| ПР.НАКЛ., БЪД.ПРЕД.ВР., 2Л., ЕД.Ч., СР.Р. = щяло си да си цокало
| ПР.НАКЛ., БЪД.ПРЕД.ВР., 2Л., МН.Ч. = щели сте да сте цокали
| ПР.НАКЛ., БЪД.ПРЕД.ВР., 3Л., ЕД.Ч., М.Р. = щял (е) да е цокал
| ПР.НАКЛ., БЪД.ПРЕД.ВР., 3Л., ЕД.Ч., Ж.Р. = щяла (е) да е цокала
| ПР.НАКЛ., БЪД.ПРЕД.ВР., 3Л., ЕД.Ч., СР.Р. = щяло (е) да е цокало
| ПР.НАКЛ., БЪД.ПРЕД.ВР., 3Л., МН.Ч. = щели (са) да са цокали
| УСЛОВНО НАКЛОНЕНИЕ, 1Л., ЕД.Ч., М.Р. = бих цокал
| УСЛОВНО НАКЛОНЕНИЕ, 1Л., ЕД.Ч., Ж.Р. = бих цокала
| УСЛОВНО НАКЛОНЕНИЕ, 1Л., ЕД.Ч., СР.Р. = бих цокало
| УСЛОВНО НАКЛОНЕНИЕ, 1Л., МН.Ч. = бихме цокали
| УСЛОВНО НАКЛОНЕНИЕ, 2Л., ЕД.Ч., М.Р. = би цокал
| УСЛОВНО НАКЛОНЕНИЕ, 2Л., ЕД.Ч., Ж.Р. = би цокала
| УСЛОВНО НАКЛОНЕНИЕ, 2Л., ЕД.Ч., СР.Р. = би цокало
| УСЛОВНО НАКЛОНЕНИЕ, 2Л., МН.Ч. = бихте цокали
| УСЛОВНО НАКЛОНЕНИЕ, 3Л., ЕД.Ч., М.Р. = би цокал
| УСЛОВНО НАКЛОНЕНИЕ, 3Л., ЕД.Ч., Ж.Р. = би цокала
| УСЛОВНО НАКЛОНЕНИЕ, 3Л., ЕД.Ч., СР.Р. = би цокало
| УСЛОВНО НАКЛОНЕНИЕ, 3Л., МН.Ч. = биха цокали
| ПОВЕЛИТЕЛНО НАКЛОНЕНИЕ, ЕД.Ч. = цо·кай
| ПОВЕЛИТЕЛНО НАКЛОНЕНИЕ, МН.Ч. = цо·кай·те
| МИН.СТРАД.ПРИЧ. М.Р. = цо·кан
| МИН.СТРАД.ПРИЧ. М.Р. НЕПЪЛЕН ЧЛЕН = цо·ка·ния
| МИН.СТРАД.ПРИЧ. М.Р. ПЪЛЕН ЧЛЕН = цо·ка·ни·ят
| МИН.СТРАД.ПРИЧ. Ж.Р. = цо·ка·на
| МИН.СТРАД.ПРИЧ. Ж.Р. ЧЛЕН = цо·ка·на·та
| МИН.СТРАД.ПРИЧ. СР.Р. = цо·ка·но
| МИН.СТРАД.ПРИЧ. СР.Р. ЧЛЕН = цо·ка·но·то
| МИН.СТРАД.ПРИЧ. МН.Ч. = цо·ка·ни
| МИН.СТРАД.ПРИЧ. МН.Ч. ЧЛЕН = цо·ка·ни·те
| МИН.ДЕЯТ.СВ.ПРИЧ. М.Р. = цо·кал
| МИН.ДЕЯТ.СВ.ПРИЧ. М.Р. НЕПЪЛЕН ЧЛЕН = цо·ка·лия
| МИН.ДЕЯТ.СВ.ПРИЧ. М.Р. ПЪЛЕН ЧЛЕН = цо·ка·ли·ят
| МИН.ДЕЯТ.СВ.ПРИЧ. Ж.Р. = цо·ка·ла
| МИН.ДЕЯТ.СВ.ПРИЧ. Ж.Р. ЧЛЕН = цо·ка·ла·та
| МИН.ДЕЯТ.СВ.ПРИЧ. СР.Р. = цо·ка·ло
| МИН.ДЕЯТ.СВ.ПРИЧ. СР.Р. ЧЛЕН = цо·ка·ло·то
| МИН.ДЕЯТ.СВ.ПРИЧ. МН.Ч. = цо·ка·ли
| МИН.ДЕЯТ.СВ.ПРИЧ. МН.Ч. ЧЛЕН = цо·ка·ли·те
| МИН.ДЕЯТ.НЕСВ.ПРИЧ. М.Р. = цо·кал
| МИН.ДЕЯТ.НЕСВ.ПРИЧ. М.Р. НЕПЪЛЕН ЧЛЕН = цо·ка·лия
| МИН.ДЕЯТ.НЕСВ.ПРИЧ. М.Р. ПЪЛЕН ЧЛЕН = цо·ка·ли·ят
| МИН.ДЕЯТ.НЕСВ.ПРИЧ. Ж.Р. = цо·ка·ла
| МИН.ДЕЯТ.НЕСВ.ПРИЧ. Ж.Р. ЧЛЕН = цо·ка·ла·та
| МИН.ДЕЯТ.НЕСВ.ПРИЧ. СР.Р. = цо·ка·ло
| МИН.ДЕЯТ.НЕСВ.ПРИЧ. СР.Р. ЧЛЕН = цо·ка·ло·то
| МИН.ДЕЯТ.НЕСВ.ПРИЧ. МН.Ч. = цо·ка·ли
| МИН.ДЕЯТ.НЕСВ.ПРИЧ. МН.Ч. ЧЛЕН = цо·ка·ли·те
| СЕГ.ДЕЯТ.ПРИЧ. М.Р. = цо·кащ
| СЕГ.ДЕЯТ.ПРИЧ. М.Р. НЕПЪЛЕН ЧЛЕН = цо·ка·щия
| СЕГ.ДЕЯТ.ПРИЧ. М.Р. ПЪЛЕН ЧЛЕН = цо·ка·щи·ят
| СЕГ.ДЕЯТ.ПРИЧ. Ж.Р. = цо·ка·ща
| СЕГ.ДЕЯТ.ПРИЧ. Ж.Р. ЧЛЕН = цо·ка·ща·та
| СЕГ.ДЕЯТ.ПРИЧ. СР.Р. = цо·ка·що
| СЕГ.ДЕЯТ.ПРИЧ. СР.Р. ЧЛЕН = цо·ка·що·то
| СЕГ.ДЕЯТ.ПРИЧ. МН.Ч. = цо·ка·щи
| СЕГ.ДЕЯТ.ПРИЧ. МН.Ч. ЧЛЕН = цо·ка·щи·те
| ДЕЕПРИЧАСТИЕ = цо·кай·ки
| СКРИТИ ПРЕПРАТКИ = 
[[цокам]],
[[цокаш]],
[[цока]],
[[цокаме]],
[[цокате]],
[[цокат]],
[[цоках]],
[[цокахме]],
[[цокахте]],
[[цокаха]],
[[цокаше]],
[[цокай]],
[[цокайте]],
[[цокал]],
[[цокалия]],
[[цокалият]],
[[цокала]],
[[цокалата]],
[[цокало]],
[[цокалото]],
[[цокали]],
[[цокалите]],
[[цокан]],
[[цокания]],
[[цоканият]],
[[цокана]],
[[цоканата]],
[[цокано]],
[[цоканото]],
[[цокани]],
[[цоканите]],
[[цокащ]],
[[цокащия]],
[[цокащият]],
[[цокаща]],
[[цокащата]],
[[цокащо]],
[[цокащото]],
[[цокащи]],
[[цокащите]],
[[цокайки]],
[[цокал съм]],
[[цокала съм]],
[[цокало съм]],
[[цокали сме]],
[[цокал си]],
[[цокала си]],
[[цокало си]],
[[цокали сте]],
[[цокал е]],
[[цокала е]],
[[цокало е]],
[[цокали са]],
[[бях цокал]],
[[бях цокала]],
[[бях цокало]],
[[бяхме цокали]],
[[беше цокал]],
[[беше цокала]],
[[беше цокало]],
[[бяхте цокали]],
[[бяха цокали]],
[[ще цокам]],
[[ще цокаме]],
[[ще цокаш]],
[[ще цокате]],
[[ще цока]],
[[ще цокат]],
[[ще съм цокал]],
[[ще съм цокала]],
[[ще съм цокало]],
[[ще сме цокали]],
[[ще си цокал]],
[[ще си цокала]],
[[ще си цокало]],
[[ще сте цокали]],
[[ще е цокал]],
[[ще е цокала]],
[[ще е цокало]],
[[ще са цокали]],
[[щях да цокам]],
[[щяхме да цокаме]],
[[щеше да цокаш]],
[[щяхте да цокате]],
[[щеше да цока]],
[[щяха да цокат]],
[[щях да съм цокал]],
[[щях да съм цокала]],
[[щях да съм цокало]],
[[щяхме да сме цокали]],
[[щеше да си цокал]],
[[щеше да си цокала]],
[[щеше да си цокало]],
[[щяхте да сте цокали]],
[[щеше да е цокал]],
[[щеше да е цокала]],
[[щеше да е цокало]],
[[щяха да са цокали]],
[[бил съм цокал]],
[[била съм цокала]],
[[било съм цокало]],
[[били сме цокали]],
[[бил си цокал]],
[[била си цокала]],
[[било си цокало]],
[[били сте цокали]],
[[бил е цокал]],
[[била е цокала]],
[[било е цокало]],
[[били са цокали]],
[[щял съм да цокам]],
[[щяла съм да цокам]],
[[щяло съм да цокам]],
[[щели сме да цокаме]],
[[щял си да цокаш]],
[[щяла си да цокаш]],
[[щяло си да цокаш]],
[[щели сте да цокате]],
[[щял да цока]],
[[щяла да цока]],
[[щяло да цока]],
[[щели да цокат]],
[[щял е да цока]],
[[щяла е да цока]],
[[щяло е да цока]],
[[щели са да цокат]],
[[щял съм да съм цокал]],
[[щяла съм да съм цокала]],
[[щяло съм да съм цокало]],
[[щели сме да сме цокали]],
[[щял си да си цокал]],
[[щяла си да си цокала]],
[[щяло си да си цокало]],
[[щели сте да сте цокали]],
[[щял да е цокал]],
[[щяла да е цокала]],
[[щяло да е цокало]],
[[щели да са цокали]],
[[щял е да е цокал]],
[[щяла е да е цокала]],
[[щяло е да е цокало]],
[[щели са да са цокали]],
[[бих цокал]],
[[бих цокала]],
[[бих цокало]],
[[бихме цокали]],
[[би цокал]],
[[би цокала]],
[[би цокало]],
[[бихте цокали]],
[[биха цокали]],
}}</text>
      <sha1>ommwaig1xsu4r9xyd9r52ui1sm3hcmz</sha1>
    </revision>
  </page>
  <page>
    <title>Шаблон:Словоформи/цопам</title>
    <ns>10</ns>
    <id>569165</id>
    <revision>
      <id>601145</id>
      <timestamp>2005-05-12T11:51:39Z</timestamp>
      <contributor>
        <username>Bgbot</username>
        <id>83</id>
      </contributor>
      <comment>Борислав: Шаблон със словоформи</comment>
      <model>wikitext</model>
      <format>text/x-wiki</format>
      <text bytes="18430" xml:space="preserve">{{Шаблон:Словоформи/Глагол|
  ОСНОВНА ФОРМА = цопам
| СЕГ.ВР., 1Л., ЕД.Ч. = цо·пам
| СЕГ.ВР., 1Л., МН.Ч. = цо·па·ме
| СЕГ.ВР., 2Л., ЕД.Ч. = цо·паш
| СЕГ.ВР., 2Л., МН.Ч. = цо·па·те
| СЕГ.ВР., 3Л., ЕД.Ч. = цо·па
| СЕГ.ВР., 3Л., МН.Ч. = цо·пат
| МИН.СВ.ВР., 1Л., ЕД.Ч. = цо·пах
| МИН.СВ.ВР., 1Л., МН.Ч. = цо·пах·ме
| МИН.СВ.ВР., 2Л., ЕД.Ч. = цо·па
| МИН.СВ.ВР., 2Л., МН.Ч. = цо·пах·те
| МИН.СВ.ВР., 3Л., ЕД.Ч. = цо·па
| МИН.СВ.ВР., 3Л., МН.Ч. = цо·па·ха
| МИН.НЕСВ.ВР., 1Л., ЕД.Ч. = цо·пах
| МИН.НЕСВ.ВР., 1Л., МН.Ч. = цо·пах·ме
| МИН.НЕСВ.ВР., 2Л., ЕД.Ч. = цо·па·ше
| МИН.НЕСВ.ВР., 2Л., МН.Ч. = цо·пах·те
| МИН.НЕСВ.ВР., 3Л., ЕД.Ч. = цо·па·ше
| МИН.НЕСВ.ВР., 3Л., МН.Ч. = цо·па·ха
| МИН.НЕОПР.ВР., 1Л., ЕД.Ч., М.Р. = цопал съм
| МИН.НЕОПР.ВР., 1Л., ЕД.Ч., Ж.Р. = цопала съм
| МИН.НЕОПР.ВР., 1Л., ЕД.Ч., СР.Р. = цопало съм
| МИН.НЕОПР.ВР., 1Л., МН.Ч. = цопали сме
| МИН.НЕОПР.ВР., 2Л., ЕД.Ч., М.Р. = цопал си
| МИН.НЕОПР.ВР., 2Л., ЕД.Ч., Ж.Р. = цопала си
| МИН.НЕОПР.ВР., 2Л., ЕД.Ч., СР.Р. = цопало си
| МИН.НЕОПР.ВР., 2Л., МН.Ч. = цопали сте
| МИН.НЕОПР.ВР., 3Л., ЕД.Ч., М.Р. = цопал е
| МИН.НЕОПР.ВР., 3Л., ЕД.Ч., Ж.Р. = цопала е
| МИН.НЕОПР.ВР., 3Л., ЕД.Ч., СР.Р. = цопало е
| МИН.НЕОПР.ВР., 3Л., МН.Ч. = цопали са
| МИН.ПРЕД.ВР., 1Л., ЕД.Ч., М.Р. = бях цопал
| МИН.ПРЕД.ВР., 1Л., ЕД.Ч., Ж.Р. = бях цопала
| МИН.ПРЕД.ВР., 1Л., ЕД.Ч., СР.Р. = бях цопало
| МИН.ПРЕД.ВР., 1Л., МН.Ч. = бяхме цопали
| МИН.ПРЕД.ВР., 2Л., ЕД.Ч., М.Р. = беше цопал
| МИН.ПРЕД.ВР., 2Л., ЕД.Ч., Ж.Р. = беше цопала
| МИН.ПРЕД.ВР., 2Л., ЕД.Ч., СР.Р. = беше цопало
| МИН.ПРЕД.ВР., 2Л., МН.Ч. = бяхте цопали
| МИН.ПРЕД.ВР., 3Л., ЕД.Ч., М.Р. = беше цопал
| МИН.ПРЕД.ВР., 3Л., ЕД.Ч., Ж.Р. = беше цопала
| МИН.ПРЕД.ВР., 3Л., ЕД.Ч., СР.Р. = беше цопало
| МИН.ПРЕД.ВР., 3Л., МН.Ч. = бяха цопали
| БЪД.ВР., 1Л., ЕД.Ч. = ще цопам
| БЪД.ВР., 1Л., МН.Ч. = ще цопаме
| БЪД.ВР., 2Л., ЕД.Ч. = ще цопаш
| БЪД.ВР., 2Л., МН.Ч. = ще цопате
| БЪД.ВР., 3Л., ЕД.Ч. = ще цопа
| БЪД.ВР., 3Л., МН.Ч. = ще цопат
| БЪД.ПРЕД.ВР., 1Л., ЕД.Ч., М.Р. = ще съм цопал
| БЪД.ПРЕД.ВР., 1Л., ЕД.Ч., Ж.Р. = ще съм цопала
| БЪД.ПРЕД.ВР., 1Л., ЕД.Ч., СР.Р. = ще съм цопало
| БЪД.ПРЕД.ВР., 1Л., МН.Ч. = ще сме цопали
| БЪД.ПРЕД.ВР., 2Л., ЕД.Ч., М.Р. = ще си цопал
| БЪД.ПРЕД.ВР., 2Л., ЕД.Ч., Ж.Р. = ще си цопала
| БЪД.ПРЕД.ВР., 2Л., ЕД.Ч., СР.Р. = ще си цопало
| БЪД.ПРЕД.ВР., 2Л., МН.Ч. = ще сте цопали
| БЪД.ПРЕД.ВР., 3Л., ЕД.Ч., М.Р. = ще е цопал
| БЪД.ПРЕД.ВР., 3Л., ЕД.Ч., Ж.Р. = ще е цопала
| БЪД.ПРЕД.ВР., 3Л., ЕД.Ч., СР.Р. = ще е цопало
| БЪД.ПРЕД.ВР., 3Л., МН.Ч. = ще са цопали
| БЪД.ВР. В МИН., 1Л., ЕД.Ч. = щях да цопам
| БЪД.ВР. В МИН., 1Л., МН.Ч. = щяхме да цопаме
| БЪД.ВР. В МИН., 2Л., ЕД.Ч. = щеше да цопаш
| БЪД.ВР. В МИН., 2Л., МН.Ч. = щяхте да цопате
| БЪД.ВР. В МИН., 3Л., ЕД.Ч. = щеше да цопа
| БЪД.ВР. В МИН., 3Л., МН.Ч. = щяха да цопат
| БЪД.ПРЕД.ВР. В МИН., 1Л., ЕД.Ч., М.Р. = щях да съм цопал
| БЪД.ПРЕД.ВР. В МИН., 1Л., ЕД.Ч., Ж.Р. = щях да съм цопала
| БЪД.ПРЕД.ВР. В МИН., 1Л., ЕД.Ч., СР.Р. = щях да съм цопало
| БЪД.ПРЕД.ВР. В МИН., 1Л., МН.Ч. = щяхме да сме цопали
| БЪД.ПРЕД.ВР. В МИН., 2Л., ЕД.Ч., М.Р. = щеше да си цопал
| БЪД.ПРЕД.ВР. В МИН., 2Л., ЕД.Ч., Ж.Р. = щеше да си цопала
| БЪД.ПРЕД.ВР. В МИН., 2Л., ЕД.Ч., СР.Р. = щеше да си цопало
| БЪД.ПРЕД.ВР. В МИН., 2Л., МН.Ч. = щяхте да сте цопали
| БЪД.ПРЕД.ВР. В МИН., 3Л., ЕД.Ч., М.Р. = щеше да е цопал
| БЪД.ПРЕД.ВР. В МИН., 3Л., ЕД.Ч., Ж.Р. = щеше да е цопала
| БЪД.ПРЕД.ВР. В МИН., 3Л., ЕД.Ч., СР.Р. = щеше да е цопало
| БЪД.ПРЕД.ВР. В МИН., 3Л., МН.Ч. = щяха да са цопали
| ПР.НАКЛ., СЕГ.ВР., 1Л., ЕД.Ч., М.Р. = цопал съм
| ПР.НАКЛ., СЕГ.ВР., 1Л., ЕД.Ч., Ж.Р. = цопала съм
| ПР.НАКЛ., СЕГ.ВР., 1Л., ЕД.Ч., СР.Р. = цопало съм
| ПР.НАКЛ., СЕГ.ВР., 1Л., МН.Ч. = цопали сме
| ПР.НАКЛ., СЕГ.ВР., 2Л., ЕД.Ч., М.Р. = цопал си
| ПР.НАКЛ., СЕГ.ВР., 2Л., ЕД.Ч., Ж.Р. = цопала си
| ПР.НАКЛ., СЕГ.ВР., 2Л., ЕД.Ч., СР.Р. = цопало си
| ПР.НАКЛ., СЕГ.ВР., 2Л., МН.Ч. = цопали сте
| ПР.НАКЛ., СЕГ.ВР., 3Л., ЕД.Ч., М.Р. = цопал (е)
| ПР.НАКЛ., СЕГ.ВР., 3Л., ЕД.Ч., Ж.Р. = цопала (е)
| ПР.НАКЛ., СЕГ.ВР., 3Л., ЕД.Ч., СР.Р. = цопало (е)
| ПР.НАКЛ., СЕГ.ВР., 3Л., МН.Ч. = цопали (са)
| ПР.НАКЛ., МИН.СВ.ВР., 1Л., ЕД.Ч., М.Р. = цопал съм
| ПР.НАКЛ., МИН.СВ.ВР., 1Л., ЕД.Ч., Ж.Р. = цопала съм
| ПР.НАКЛ., МИН.СВ.ВР., 1Л., ЕД.Ч., СР.Р. = цопало съм
| ПР.НАКЛ., МИН.СВ.ВР., 1Л., МН.Ч. = цопали сме
| ПР.НАКЛ., МИН.СВ.ВР., 2Л., ЕД.Ч., М.Р. = цопал си
| ПР.НАКЛ., МИН.СВ.ВР., 2Л., ЕД.Ч., Ж.Р. = цопала си
| ПР.НАКЛ., МИН.СВ.ВР., 2Л., ЕД.Ч., СР.Р. = цопало си
| ПР.НАКЛ., МИН.СВ.ВР., 2Л., МН.Ч. = цопали сте
| ПР.НАКЛ., МИН.СВ.ВР., 3Л., ЕД.Ч., М.Р. = цопал (е)
| ПР.НАКЛ., МИН.СВ.ВР., 3Л., ЕД.Ч., Ж.Р. = цопала (е)
| ПР.НАКЛ., МИН.СВ.ВР., 3Л., ЕД.Ч., СР.Р. = цопало (е)
| ПР.НАКЛ., МИН.СВ.ВР., 3Л., МН.Ч. = цопали (са)
| ПР.НАКЛ., МИН.НЕОПР.ВР., 1Л., ЕД.Ч., М.Р. = бил съм цопал
| ПР.НАКЛ., МИН.НЕОПР.ВР., 1Л., ЕД.Ч., Ж.Р. = била съм цопала
| ПР.НАКЛ., МИН.НЕОПР.ВР., 1Л., ЕД.Ч., СР.Р. = било съм цопало
| ПР.НАКЛ., МИН.НЕОПР.ВР., 1Л., МН.Ч. = били сме цопали
| ПР.НАКЛ., МИН.НЕОПР.ВР., 2Л., ЕД.Ч., М.Р. = бил си цопал
| ПР.НАКЛ., МИН.НЕОПР.ВР., 2Л., ЕД.Ч., Ж.Р. = била си цопала
| ПР.НАКЛ., МИН.НЕОПР.ВР., 2Л., ЕД.Ч., СР.Р. = било си цопало
| ПР.НАКЛ., МИН.НЕОПР.ВР., 2Л., МН.Ч. = били сте цопали
| ПР.НАКЛ., МИН.НЕОПР.ВР., 3Л., ЕД.Ч., М.Р. = бил (е) цопал
| ПР.НАКЛ., МИН.НЕОПР.ВР., 3Л., ЕД.Ч., Ж.Р. = била (е) цопала
| ПР.НАКЛ., МИН.НЕОПР.ВР., 3Л., ЕД.Ч., СР.Р. = било (е) цопало
| ПР.НАКЛ., МИН.НЕОПР.ВР., 3Л., МН.Ч. = били (са) цопали
| ПР.НАКЛ., БЪД.ВР., 1Л., ЕД.Ч., М.Р. = щял съм да цопам
| ПР.НАКЛ., БЪД.ВР., 1Л., ЕД.Ч., Ж.Р. = щяла съм да цопам
| ПР.НАКЛ., БЪД.ВР., 1Л., ЕД.Ч., СР.Р. = щяло съм да цопам
| ПР.НАКЛ., БЪД.ВР., 1Л., МН.Ч. = щели сме да цопаме
| ПР.НАКЛ., БЪД.ВР., 2Л., ЕД.Ч., М.Р. = щял си да цопаш
| ПР.НАКЛ., БЪД.ВР., 2Л., ЕД.Ч., Ж.Р. = щяла си да цопаш
| ПР.НАКЛ., БЪД.ВР., 2Л., ЕД.Ч., СР.Р. = щяло си да цопаш
| ПР.НАКЛ., БЪД.ВР., 2Л., МН.Ч. = щели сте да цопате
| ПР.НАКЛ., БЪД.ВР., 3Л., ЕД.Ч., М.Р. = щял (е) да цопа
| ПР.НАКЛ., БЪД.ВР., 3Л., ЕД.Ч., Ж.Р. = щяла (е) да цопа
| ПР.НАКЛ., БЪД.ВР., 3Л., ЕД.Ч., СР.Р. = щяло (е) да цопа
| ПР.НАКЛ., БЪД.ВР., 3Л., МН.Ч. = щели (са) да цопат
| ПР.НАКЛ., БЪД.ПРЕД.ВР., 1Л., ЕД.Ч., М.Р. = щял съм да съм цопал
| ПР.НАКЛ., БЪД.ПРЕД.ВР., 1Л., ЕД.Ч., Ж.Р. = щяла съм да съм цопала
| ПР.НАКЛ., БЪД.ПРЕД.ВР., 1Л., ЕД.Ч., СР.Р. = щяло съм да съм цопало
| ПР.НАКЛ., БЪД.ПРЕД.ВР., 1Л., МН.Ч. = щели сме да сме цопали
| ПР.НАКЛ., БЪД.ПРЕД.ВР., 2Л., ЕД.Ч., М.Р. = щял си да си цопал
| ПР.НАКЛ., БЪД.ПРЕД.ВР., 2Л., ЕД.Ч., Ж.Р. = щяла си да си цопала
| ПР.НАКЛ., БЪД.ПРЕД.ВР., 2Л., ЕД.Ч., СР.Р. = щяло си да си цопало
| ПР.НАКЛ., БЪД.ПРЕД.ВР., 2Л., МН.Ч. = щели сте да сте цопали
| ПР.НАКЛ., БЪД.ПРЕД.ВР., 3Л., ЕД.Ч., М.Р. = щял (е) да е цопал
| ПР.НАКЛ., БЪД.ПРЕД.ВР., 3Л., ЕД.Ч., Ж.Р. = щяла (е) да е цопала
| ПР.НАКЛ., БЪД.ПРЕД.ВР., 3Л., ЕД.Ч., СР.Р. = щяло (е) да е цопало
| ПР.НАКЛ., БЪД.ПРЕД.ВР., 3Л., МН.Ч. = щели (са) да са цопали
| УСЛОВНО НАКЛОНЕНИЕ, 1Л., ЕД.Ч., М.Р. = бих цопал
| УСЛОВНО НАКЛОНЕНИЕ, 1Л., ЕД.Ч., Ж.Р. = бих цопала
| УСЛОВНО НАКЛОНЕНИЕ, 1Л., ЕД.Ч., СР.Р. = бих цопало
| УСЛОВНО НАКЛОНЕНИЕ, 1Л., МН.Ч. = бихме цопали
| УСЛОВНО НАКЛОНЕНИЕ, 2Л., ЕД.Ч., М.Р. = би цопал
| УСЛОВНО НАКЛОНЕНИЕ, 2Л., ЕД.Ч., Ж.Р. = би цопала
| УСЛОВНО НАКЛОНЕНИЕ, 2Л., ЕД.Ч., СР.Р. = би цопало
| УСЛОВНО НАКЛОНЕНИЕ, 2Л., МН.Ч. = бихте цопали
| УСЛОВНО НАКЛОНЕНИЕ, 3Л., ЕД.Ч., М.Р. = би цопал
| УСЛОВНО НАКЛОНЕНИЕ, 3Л., ЕД.Ч., Ж.Р. = би цопала
| УСЛОВНО НАКЛОНЕНИЕ, 3Л., ЕД.Ч., СР.Р. = би цопало
| УСЛОВНО НАКЛОНЕНИЕ, 3Л., МН.Ч. = биха цопали
| ПОВЕЛИТЕЛНО НАКЛОНЕНИЕ, ЕД.Ч. = цо·пай
| ПОВЕЛИТЕЛНО НАКЛОНЕНИЕ, МН.Ч. = цо·пай·те
| МИН.СТРАД.ПРИЧ. М.Р. = цо·пан
| МИН.СТРАД.ПРИЧ. М.Р. НЕПЪЛЕН ЧЛЕН = цо·па·ния
| МИН.СТРАД.ПРИЧ. М.Р. ПЪЛЕН ЧЛЕН = цо·па·ни·ят
| МИН.СТРАД.ПРИЧ. Ж.Р. = цо·па·на
| МИН.СТРАД.ПРИЧ. Ж.Р. ЧЛЕН = цо·па·на·та
| МИН.СТРАД.ПРИЧ. СР.Р. = цо·па·но
| МИН.СТРАД.ПРИЧ. СР.Р. ЧЛЕН = цо·па·но·то
| МИН.СТРАД.ПРИЧ. МН.Ч. = цо·па·ни
| МИН.СТРАД.ПРИЧ. МН.Ч. ЧЛЕН = цо·па·ни·те
| МИН.ДЕЯТ.СВ.ПРИЧ. М.Р. = цо·пал
| МИН.ДЕЯТ.СВ.ПРИЧ. М.Р. НЕПЪЛЕН ЧЛЕН = цо·па·лия
| МИН.ДЕЯТ.СВ.ПРИЧ. М.Р. ПЪЛЕН ЧЛЕН = цо·па·ли·ят
| МИН.ДЕЯТ.СВ.ПРИЧ. Ж.Р. = цо·па·ла
| МИН.ДЕЯТ.СВ.ПРИЧ. Ж.Р. ЧЛЕН = цо·па·ла·та
| МИН.ДЕЯТ.СВ.ПРИЧ. СР.Р. = цо·па·ло
| МИН.ДЕЯТ.СВ.ПРИЧ. СР.Р. ЧЛЕН = цо·па·ло·то
| МИН.ДЕЯТ.СВ.ПРИЧ. МН.Ч. = цо·па·ли
| МИН.ДЕЯТ.СВ.ПРИЧ. МН.Ч. ЧЛЕН = цо·па·ли·те
| МИН.ДЕЯТ.НЕСВ.ПРИЧ. М.Р. = цо·пал
| МИН.ДЕЯТ.НЕСВ.ПРИЧ. М.Р. НЕПЪЛЕН ЧЛЕН = цо·па·лия
| МИН.ДЕЯТ.НЕСВ.ПРИЧ. М.Р. ПЪЛЕН ЧЛЕН = цо·па·ли·ят
| МИН.ДЕЯТ.НЕСВ.ПРИЧ. Ж.Р. = цо·па·ла
| МИН.ДЕЯТ.НЕСВ.ПРИЧ. Ж.Р. ЧЛЕН = цо·па·ла·та
| МИН.ДЕЯТ.НЕСВ.ПРИЧ. СР.Р. = цо·па·ло
| МИН.ДЕЯТ.НЕСВ.ПРИЧ. СР.Р. ЧЛЕН = цо·па·ло·то
| МИН.ДЕЯТ.НЕСВ.ПРИЧ. МН.Ч. = цо·па·ли
| МИН.ДЕЯТ.НЕСВ.ПРИЧ. МН.Ч. ЧЛЕН = цо·па·ли·те
| СЕГ.ДЕЯТ.ПРИЧ. М.Р. = цо·пащ
| СЕГ.ДЕЯТ.ПРИЧ. М.Р. НЕПЪЛЕН ЧЛЕН = цо·па·щия
| СЕГ.ДЕЯТ.ПРИЧ. М.Р. ПЪЛЕН ЧЛЕН = цо·па·щи·ят
| СЕГ.ДЕЯТ.ПРИЧ. Ж.Р. = цо·па·ща
| СЕГ.ДЕЯТ.ПРИЧ. Ж.Р. ЧЛЕН = цо·па·ща·та
| СЕГ.ДЕЯТ.ПРИЧ. СР.Р. = цо·па·що
| СЕГ.ДЕЯТ.ПРИЧ. СР.Р. ЧЛЕН = цо·па·що·то
| СЕГ.ДЕЯТ.ПРИЧ. МН.Ч. = цо·па·щи
| СЕГ.ДЕЯТ.ПРИЧ. МН.Ч. ЧЛЕН = цо·па·щи·те
| ДЕЕПРИЧАСТИЕ = цо·пай·ки
| СКРИТИ ПРЕПРАТКИ = 
[[цопам]],
[[цопаш]],
[[цопа]],
[[цопаме]],
[[цопате]],
[[цопат]],
[[цопах]],
[[цопахме]],
[[цопахте]],
[[цопаха]],
[[цопаше]],
[[цопай]],
[[цопайте]],
[[цопал]],
[[цопалия]],
[[цопалият]],
[[цопала]],
[[цопалата]],
[[цопало]],
[[цопалото]],
[[цопали]],
[[цопалите]],
[[цопан]],
[[цопания]],
[[цопаният]],
[[цопана]],
[[цопаната]],
[[цопано]],
[[цопаното]],
[[цопани]],
[[цопаните]],
[[цопащ]],
[[цопащия]],
[[цопащият]],
[[цопаща]],
[[цопащата]],
[[цопащо]],
[[цопащото]],
[[цопащи]],
[[цопащите]],
[[цопайки]],
[[цопал съм]],
[[цопала съм]],
[[цопало съм]],
[[цопали сме]],
[[цопал си]],
[[цопала си]],
[[цопало си]],
[[цопали сте]],
[[цопал е]],
[[цопала е]],
[[цопало е]],
[[цопали са]],
[[бях цопал]],
[[бях цопала]],
[[бях цопало]],
[[бяхме цопали]],
[[беше цопал]],
[[беше цопала]],
[[беше цопало]],
[[бяхте цопали]],
[[бяха цопали]],
[[ще цопам]],
[[ще цопаме]],
[[ще цопаш]],
[[ще цопате]],
[[ще цопа]],
[[ще цопат]],
[[ще съм цопал]],
[[ще съм цопала]],
[[ще съм цопало]],
[[ще сме цопали]],
[[ще си цопал]],
[[ще си цопала]],
[[ще си цопало]],
[[ще сте цопали]],
[[ще е цопал]],
[[ще е цопала]],
[[ще е цопало]],
[[ще са цопали]],
[[щях да цопам]],
[[щяхме да цопаме]],
[[щеше да цопаш]],
[[щяхте да цопате]],
[[щеше да цопа]],
[[щяха да цопат]],
[[щях да съм цопал]],
[[щях да съм цопала]],
[[щях да съм цопало]],
[[щяхме да сме цопали]],
[[щеше да си цопал]],
[[щеше да си цопала]],
[[щеше да си цопало]],
[[щяхте да сте цопали]],
[[щеше да е цопал]],
[[щеше да е цопала]],
[[щеше да е цопало]],
[[щяха да са цопали]],
[[бил съм цопал]],
[[била съм цопала]],
[[било съм цопало]],
[[били сме цопали]],
[[бил си цопал]],
[[била си цопала]],
[[било си цопало]],
[[били сте цопали]],
[[бил е цопал]],
[[била е цопала]],
[[било е цопало]],
[[били са цопали]],
[[щял съм да цопам]],
[[щяла съм да цопам]],
[[щяло съм да цопам]],
[[щели сме да цопаме]],
[[щял си да цопаш]],
[[щяла си да цопаш]],
[[щяло си да цопаш]],
[[щели сте да цопате]],
[[щял да цопа]],
[[щяла да цопа]],
[[щяло да цопа]],
[[щели да цопат]],
[[щял е да цопа]],
[[щяла е да цопа]],
[[щяло е да цопа]],
[[щели са да цопат]],
[[щял съм да съм цопал]],
[[щяла съм да съм цопала]],
[[щяло съм да съм цопало]],
[[щели сме да сме цопали]],
[[щял си да си цопал]],
[[щяла си да си цопала]],
[[щяло си да си цопало]],
[[щели сте да сте цопали]],
[[щял да е цопал]],
[[щяла да е цопала]],
[[щяло да е цопало]],
[[щели да са цопали]],
[[щял е да е цопал]],
[[щяла е да е цопала]],
[[щяло е да е цопало]],
[[щели са да са цопали]],
[[бих цопал]],
[[бих цопала]],
[[бих цопало]],
[[бихме цопали]],
[[би цопал]],
[[би цопала]],
[[би цопало]],
[[бихте цопали]],
[[биха цопали]],
}}</text>
      <sha1>rh4r7mblqpehtv7r3u0dynsw3l88t44</sha1>
    </revision>
  </page>
  <page>
    <title>Шаблон:Словоформи/цопвам</title>
    <ns>10</ns>
    <id>569172</id>
    <revision>
      <id>601152</id>
      <timestamp>2005-05-12T11:51:51Z</timestamp>
      <contributor>
        <username>Bgbot</username>
        <id>83</id>
      </contributor>
      <comment>Борислав: Шаблон със словоформи</comment>
      <model>wikitext</model>
      <format>text/x-wiki</format>
      <text bytes="19112" xml:space="preserve">{{Шаблон:Словоформи/Глагол|
  ОСНОВНА ФОРМА = цопвам
| СЕГ.ВР., 1Л., ЕД.Ч. = цоп·вам
| СЕГ.ВР., 1Л., МН.Ч. = цоп·ва·ме
| СЕГ.ВР., 2Л., ЕД.Ч. = цоп·ваш
| СЕГ.ВР., 2Л., МН.Ч. = цоп·ва·те
| СЕГ.ВР., 3Л., ЕД.Ч. = цоп·ва
| СЕГ.ВР., 3Л., МН.Ч. = цоп·ват
| МИН.СВ.ВР., 1Л., ЕД.Ч. = цоп·вах
| МИН.СВ.ВР., 1Л., МН.Ч. = цоп·вах·ме
| МИН.СВ.ВР., 2Л., ЕД.Ч. = цоп·ва
| МИН.СВ.ВР., 2Л., МН.Ч. = цоп·вах·те
| МИН.СВ.ВР., 3Л., ЕД.Ч. = цоп·ва
| МИН.СВ.ВР., 3Л., МН.Ч. = цоп·ва·ха
| МИН.НЕСВ.ВР., 1Л., ЕД.Ч. = цоп·вах
| МИН.НЕСВ.ВР., 1Л., МН.Ч. = цоп·вах·ме
| МИН.НЕСВ.ВР., 2Л., ЕД.Ч. = цоп·ва·ше
| МИН.НЕСВ.ВР., 2Л., МН.Ч. = цоп·вах·те
| МИН.НЕСВ.ВР., 3Л., ЕД.Ч. = цоп·ва·ше
| МИН.НЕСВ.ВР., 3Л., МН.Ч. = цоп·ва·ха
| МИН.НЕОПР.ВР., 1Л., ЕД.Ч., М.Р. = цопвал съм
| МИН.НЕОПР.ВР., 1Л., ЕД.Ч., Ж.Р. = цопвала съм
| МИН.НЕОПР.ВР., 1Л., ЕД.Ч., СР.Р. = цопвало съм
| МИН.НЕОПР.ВР., 1Л., МН.Ч. = цопвали сме
| МИН.НЕОПР.ВР., 2Л., ЕД.Ч., М.Р. = цопвал си
| МИН.НЕОПР.ВР., 2Л., ЕД.Ч., Ж.Р. = цопвала си
| МИН.НЕОПР.ВР., 2Л., ЕД.Ч., СР.Р. = цопвало си
| МИН.НЕОПР.ВР., 2Л., МН.Ч. = цопвали сте
| МИН.НЕОПР.ВР., 3Л., ЕД.Ч., М.Р. = цопвал е
| МИН.НЕОПР.ВР., 3Л., ЕД.Ч., Ж.Р. = цопвала е
| МИН.НЕОПР.ВР., 3Л., ЕД.Ч., СР.Р. = цопвало е
| МИН.НЕОПР.ВР., 3Л., МН.Ч. = цопвали са
| МИН.ПРЕД.ВР., 1Л., ЕД.Ч., М.Р. = бях цопвал
| МИН.ПРЕД.ВР., 1Л., ЕД.Ч., Ж.Р. = бях цопвала
| МИН.ПРЕД.ВР., 1Л., ЕД.Ч., СР.Р. = бях цопвало
| МИН.ПРЕД.ВР., 1Л., МН.Ч. = бяхме цопвали
| МИН.ПРЕД.ВР., 2Л., ЕД.Ч., М.Р. = беше цопвал
| МИН.ПРЕД.ВР., 2Л., ЕД.Ч., Ж.Р. = беше цопвала
| МИН.ПРЕД.ВР., 2Л., ЕД.Ч., СР.Р. = беше цопвало
| МИН.ПРЕД.ВР., 2Л., МН.Ч. = бяхте цопвали
| МИН.ПРЕД.ВР., 3Л., ЕД.Ч., М.Р. = беше цопвал
| МИН.ПРЕД.ВР., 3Л., ЕД.Ч., Ж.Р. = беше цопвала
| МИН.ПРЕД.ВР., 3Л., ЕД.Ч., СР.Р. = беше цопвало
| МИН.ПРЕД.ВР., 3Л., МН.Ч. = бяха цопвали
| БЪД.ВР., 1Л., ЕД.Ч. = ще цопвам
| БЪД.ВР., 1Л., МН.Ч. = ще цопваме
| БЪД.ВР., 2Л., ЕД.Ч. = ще цопваш
| БЪД.ВР., 2Л., МН.Ч. = ще цопвате
| БЪД.ВР., 3Л., ЕД.Ч. = ще цопва
| БЪД.ВР., 3Л., МН.Ч. = ще цопват
| БЪД.ПРЕД.ВР., 1Л., ЕД.Ч., М.Р. = ще съм цопвал
| БЪД.ПРЕД.ВР., 1Л., ЕД.Ч., Ж.Р. = ще съм цопвала
| БЪД.ПРЕД.ВР., 1Л., ЕД.Ч., СР.Р. = ще съм цопвало
| БЪД.ПРЕД.ВР., 1Л., МН.Ч. = ще сме цопвали
| БЪД.ПРЕД.ВР., 2Л., ЕД.Ч., М.Р. = ще си цопвал
| БЪД.ПРЕД.ВР., 2Л., ЕД.Ч., Ж.Р. = ще си цопвала
| БЪД.ПРЕД.ВР., 2Л., ЕД.Ч., СР.Р. = ще си цопвало
| БЪД.ПРЕД.ВР., 2Л., МН.Ч. = ще сте цопвали
| БЪД.ПРЕД.ВР., 3Л., ЕД.Ч., М.Р. = ще е цопвал
| БЪД.ПРЕД.ВР., 3Л., ЕД.Ч., Ж.Р. = ще е цопвала
| БЪД.ПРЕД.ВР., 3Л., ЕД.Ч., СР.Р. = ще е цопвало
| БЪД.ПРЕД.ВР., 3Л., МН.Ч. = ще са цопвали
| БЪД.ВР. В МИН., 1Л., ЕД.Ч. = щях да цопвам
| БЪД.ВР. В МИН., 1Л., МН.Ч. = щяхме да цопваме
| БЪД.ВР. В МИН., 2Л., ЕД.Ч. = щеше да цопваш
| БЪД.ВР. В МИН., 2Л., МН.Ч. = щяхте да цопвате
| БЪД.ВР. В МИН., 3Л., ЕД.Ч. = щеше да цопва
| БЪД.ВР. В МИН., 3Л., МН.Ч. = щяха да цопват
| БЪД.ПРЕД.ВР. В МИН., 1Л., ЕД.Ч., М.Р. = щях да съм цопвал
| БЪД.ПРЕД.ВР. В МИН., 1Л., ЕД.Ч., Ж.Р. = щях да съм цопвала
| БЪД.ПРЕД.ВР. В МИН., 1Л., ЕД.Ч., СР.Р. = щях да съм цопвало
| БЪД.ПРЕД.ВР. В МИН., 1Л., МН.Ч. = щяхме да сме цопвали
| БЪД.ПРЕД.ВР. В МИН., 2Л., ЕД.Ч., М.Р. = щеше да си цопвал
| БЪД.ПРЕД.ВР. В МИН., 2Л., ЕД.Ч., Ж.Р. = щеше да си цопвала
| БЪД.ПРЕД.ВР. В МИН., 2Л., ЕД.Ч., СР.Р. = щеше да си цопвало
| БЪД.ПРЕД.ВР. В МИН., 2Л., МН.Ч. = щяхте да сте цопвали
| БЪД.ПРЕД.ВР. В МИН., 3Л., ЕД.Ч., М.Р. = щеше да е цопвал
| БЪД.ПРЕД.ВР. В МИН., 3Л., ЕД.Ч., Ж.Р. = щеше да е цопвала
| БЪД.ПРЕД.ВР. В МИН., 3Л., ЕД.Ч., СР.Р. = щеше да е цопвало
| БЪД.ПРЕД.ВР. В МИН., 3Л., МН.Ч. = щяха да са цопвали
| ПР.НАКЛ., СЕГ.ВР., 1Л., ЕД.Ч., М.Р. = цопвал съм
| ПР.НАКЛ., СЕГ.ВР., 1Л., ЕД.Ч., Ж.Р. = цопвала съм
| ПР.НАКЛ., СЕГ.ВР., 1Л., ЕД.Ч., СР.Р. = цопвало съм
| ПР.НАКЛ., СЕГ.ВР., 1Л., МН.Ч. = цопвали сме
| ПР.НАКЛ., СЕГ.ВР., 2Л., ЕД.Ч., М.Р. = цопвал си
| ПР.НАКЛ., СЕГ.ВР., 2Л., ЕД.Ч., Ж.Р. = цопвала си
| ПР.НАКЛ., СЕГ.ВР., 2Л., ЕД.Ч., СР.Р. = цопвало си
| ПР.НАКЛ., СЕГ.ВР., 2Л., МН.Ч. = цопвали сте
| ПР.НАКЛ., СЕГ.ВР., 3Л., ЕД.Ч., М.Р. = цопвал (е)
| ПР.НАКЛ., СЕГ.ВР., 3Л., ЕД.Ч., Ж.Р. = цопвала (е)
| ПР.НАКЛ., СЕГ.ВР., 3Л., ЕД.Ч., СР.Р. = цопвало (е)
| ПР.НАКЛ., СЕГ.ВР., 3Л., МН.Ч. = цопвали (са)
| ПР.НАКЛ., МИН.СВ.ВР., 1Л., ЕД.Ч., М.Р. = цопвал съм
| ПР.НАКЛ., МИН.СВ.ВР., 1Л., ЕД.Ч., Ж.Р. = цопвала съм
| ПР.НАКЛ., МИН.СВ.ВР., 1Л., ЕД.Ч., СР.Р. = цопвало съм
| ПР.НАКЛ., МИН.СВ.ВР., 1Л., МН.Ч. = цопвали сме
| ПР.НАКЛ., МИН.СВ.ВР., 2Л., ЕД.Ч., М.Р. = цопвал си
| ПР.НАКЛ., МИН.СВ.ВР., 2Л., ЕД.Ч., Ж.Р. = цопвала си
| ПР.НАКЛ., МИН.СВ.ВР., 2Л., ЕД.Ч., СР.Р. = цопвало си
| ПР.НАКЛ., МИН.СВ.ВР., 2Л., МН.Ч. = цопвали сте
| ПР.НАКЛ., МИН.СВ.ВР., 3Л., ЕД.Ч., М.Р. = цопвал (е)
| ПР.НАКЛ., МИН.СВ.ВР., 3Л., ЕД.Ч., Ж.Р. = цопвала (е)
| ПР.НАКЛ., МИН.СВ.ВР., 3Л., ЕД.Ч., СР.Р. = цопвало (е)
| ПР.НАКЛ., МИН.СВ.ВР., 3Л., МН.Ч. = цопвали (са)
| ПР.НАКЛ., МИН.НЕОПР.ВР., 1Л., ЕД.Ч., М.Р. = бил съм цопвал
| ПР.НАКЛ., МИН.НЕОПР.ВР., 1Л., ЕД.Ч., Ж.Р. = била съм цопвала
| ПР.НАКЛ., МИН.НЕОПР.ВР., 1Л., ЕД.Ч., СР.Р. = било съм цопвало
| ПР.НАКЛ., МИН.НЕОПР.ВР., 1Л., МН.Ч. = били сме цопвали
| ПР.НАКЛ., МИН.НЕОПР.ВР., 2Л., ЕД.Ч., М.Р. = бил си цопвал
| ПР.НАКЛ., МИН.НЕОПР.ВР., 2Л., ЕД.Ч., Ж.Р. = била си цопвала
| ПР.НАКЛ., МИН.НЕОПР.ВР., 2Л., ЕД.Ч., СР.Р. = било си цопвало
| ПР.НАКЛ., МИН.НЕОПР.ВР., 2Л., МН.Ч. = били сте цопвали
| ПР.НАКЛ., МИН.НЕОПР.ВР., 3Л., ЕД.Ч., М.Р. = бил (е) цопвал
| ПР.НАКЛ., МИН.НЕОПР.ВР., 3Л., ЕД.Ч., Ж.Р. = била (е) цопвала
| ПР.НАКЛ., МИН.НЕОПР.ВР., 3Л., ЕД.Ч., СР.Р. = било (е) цопвало
| ПР.НАКЛ., МИН.НЕОПР.ВР., 3Л., МН.Ч. = били (са) цопвали
| ПР.НАКЛ., БЪД.ВР., 1Л., ЕД.Ч., М.Р. = щял съм да цопвам
| ПР.НАКЛ., БЪД.ВР., 1Л., ЕД.Ч., Ж.Р. = щяла съм да цопвам
| ПР.НАКЛ., БЪД.ВР., 1Л., ЕД.Ч., СР.Р. = щяло съм да цопвам
| ПР.НАКЛ., БЪД.ВР., 1Л., МН.Ч. = щели сме да цопваме
| ПР.НАКЛ., БЪД.ВР., 2Л., ЕД.Ч., М.Р. = щял си да цопваш
| ПР.НАКЛ., БЪД.ВР., 2Л., ЕД.Ч., Ж.Р. = щяла си да цопваш
| ПР.НАКЛ., БЪД.ВР., 2Л., ЕД.Ч., СР.Р. = щяло си да цопваш
| ПР.НАКЛ., БЪД.ВР., 2Л., МН.Ч. = щели сте да цопвате
| ПР.НАКЛ., БЪД.ВР., 3Л., ЕД.Ч., М.Р. = щял (е) да цопва
| ПР.НАКЛ., БЪД.ВР., 3Л., ЕД.Ч., Ж.Р. = щяла (е) да цопва
| ПР.НАКЛ., БЪД.ВР., 3Л., ЕД.Ч., СР.Р. = щяло (е) да цопва
| ПР.НАКЛ., БЪД.ВР., 3Л., МН.Ч. = щели (са) да цопват
| ПР.НАКЛ., БЪД.ПРЕД.ВР., 1Л., ЕД.Ч., М.Р. = щял съм да съм цопвал
| ПР.НАКЛ., БЪД.ПРЕД.ВР., 1Л., ЕД.Ч., Ж.Р. = щяла съм да съм цопвала
| ПР.НАКЛ., БЪД.ПРЕД.ВР., 1Л., ЕД.Ч., СР.Р. = щяло съм да съм цопвало
| ПР.НАКЛ., БЪД.ПРЕД.ВР., 1Л., МН.Ч. = щели сме да сме цопвали
| ПР.НАКЛ., БЪД.ПРЕД.ВР., 2Л., ЕД.Ч., М.Р. = щял си да си цопвал
| ПР.НАКЛ., БЪД.ПРЕД.ВР., 2Л., ЕД.Ч., Ж.Р. = щяла си да си цопвала
| ПР.НАКЛ., БЪД.ПРЕД.ВР., 2Л., ЕД.Ч., СР.Р. = щяло си да си цопвало
| ПР.НАКЛ., БЪД.ПРЕД.ВР., 2Л., МН.Ч. = щели сте да сте цопвали
| ПР.НАКЛ., БЪД.ПРЕД.ВР., 3Л., ЕД.Ч., М.Р. = щял (е) да е цопвал
| ПР.НАКЛ., БЪД.ПРЕД.ВР., 3Л., ЕД.Ч., Ж.Р. = щяла (е) да е цопвала
| ПР.НАКЛ., БЪД.ПРЕД.ВР., 3Л., ЕД.Ч., СР.Р. = щяло (е) да е цопвало
| ПР.НАКЛ., БЪД.ПРЕД.ВР., 3Л., МН.Ч. = щели (са) да са цопвали
| УСЛОВНО НАКЛОНЕНИЕ, 1Л., ЕД.Ч., М.Р. = бих цопвал
| УСЛОВНО НАКЛОНЕНИЕ, 1Л., ЕД.Ч., Ж.Р. = бих цопвала
| УСЛОВНО НАКЛОНЕНИЕ, 1Л., ЕД.Ч., СР.Р. = бих цопвало
| УСЛОВНО НАКЛОНЕНИЕ, 1Л., МН.Ч. = бихме цопвали
| УСЛОВНО НАКЛОНЕНИЕ, 2Л., ЕД.Ч., М.Р. = би цопвал
| УСЛОВНО НАКЛОНЕНИЕ, 2Л., ЕД.Ч., Ж.Р. = би цопвала
| УСЛОВНО НАКЛОНЕНИЕ, 2Л., ЕД.Ч., СР.Р. = би цопвало
| УСЛОВНО НАКЛОНЕНИЕ, 2Л., МН.Ч. = бихте цопвали
| УСЛОВНО НАКЛОНЕНИЕ, 3Л., ЕД.Ч., М.Р. = би цопвал
| УСЛОВНО НАКЛОНЕНИЕ, 3Л., ЕД.Ч., Ж.Р. = би цопвала
| УСЛОВНО НАКЛОНЕНИЕ, 3Л., ЕД.Ч., СР.Р. = би цопвало
| УСЛОВНО НАКЛОНЕНИЕ, 3Л., МН.Ч. = биха цопвали
| ПОВЕЛИТЕЛНО НАКЛОНЕНИЕ, ЕД.Ч. = цоп·вай
| ПОВЕЛИТЕЛНО НАКЛОНЕНИЕ, МН.Ч. = цоп·вай·те
| МИН.СТРАД.ПРИЧ. М.Р. = цоп·ван
| МИН.СТРАД.ПРИЧ. М.Р. НЕПЪЛЕН ЧЛЕН = цоп·ва·ния
| МИН.СТРАД.ПРИЧ. М.Р. ПЪЛЕН ЧЛЕН = цоп·ва·ни·ят
| МИН.СТРАД.ПРИЧ. Ж.Р. = цоп·ва·на
| МИН.СТРАД.ПРИЧ. Ж.Р. ЧЛЕН = цоп·ва·на·та
| МИН.СТРАД.ПРИЧ. СР.Р. = цоп·ва·но
| МИН.СТРАД.ПРИЧ. СР.Р. ЧЛЕН = цоп·ва·но·то
| МИН.СТРАД.ПРИЧ. МН.Ч. = цоп·ва·ни
| МИН.СТРАД.ПРИЧ. МН.Ч. ЧЛЕН = цоп·ва·ни·те
| МИН.ДЕЯТ.СВ.ПРИЧ. М.Р. = цоп·вал
| МИН.ДЕЯТ.СВ.ПРИЧ. М.Р. НЕПЪЛЕН ЧЛЕН = цоп·ва·лия
| МИН.ДЕЯТ.СВ.ПРИЧ. М.Р. ПЪЛЕН ЧЛЕН = цоп·ва·ли·ят
| МИН.ДЕЯТ.СВ.ПРИЧ. Ж.Р. = цоп·ва·ла
| МИН.ДЕЯТ.СВ.ПРИЧ. Ж.Р. ЧЛЕН = цоп·ва·ла·та
| МИН.ДЕЯТ.СВ.ПРИЧ. СР.Р. = цоп·ва·ло
| МИН.ДЕЯТ.СВ.ПРИЧ. СР.Р. ЧЛЕН = цоп·ва·ло·то
| МИН.ДЕЯТ.СВ.ПРИЧ. МН.Ч. = цоп·ва·ли
| МИН.ДЕЯТ.СВ.ПРИЧ. МН.Ч. ЧЛЕН = цоп·ва·ли·те
| МИН.ДЕЯТ.НЕСВ.ПРИЧ. М.Р. = цоп·вал
| МИН.ДЕЯТ.НЕСВ.ПРИЧ. М.Р. НЕПЪЛЕН ЧЛЕН = цоп·ва·лия
| МИН.ДЕЯТ.НЕСВ.ПРИЧ. М.Р. ПЪЛЕН ЧЛЕН = цоп·ва·ли·ят
| МИН.ДЕЯТ.НЕСВ.ПРИЧ. Ж.Р. = цоп·ва·ла
| МИН.ДЕЯТ.НЕСВ.ПРИЧ. Ж.Р. ЧЛЕН = цоп·ва·ла·та
| МИН.ДЕЯТ.НЕСВ.ПРИЧ. СР.Р. = цоп·ва·ло
| МИН.ДЕЯТ.НЕСВ.ПРИЧ. СР.Р. ЧЛЕН = цоп·ва·ло·то
| МИН.ДЕЯТ.НЕСВ.ПРИЧ. МН.Ч. = цоп·ва·ли
| МИН.ДЕЯТ.НЕСВ.ПРИЧ. МН.Ч. ЧЛЕН = цоп·ва·ли·те
| СЕГ.ДЕЯТ.ПРИЧ. М.Р. = цоп·ващ
| СЕГ.ДЕЯТ.ПРИЧ. М.Р. НЕПЪЛЕН ЧЛЕН = цоп·ва·щия
| СЕГ.ДЕЯТ.ПРИЧ. М.Р. ПЪЛЕН ЧЛЕН = цоп·ва·щи·ят
| СЕГ.ДЕЯТ.ПРИЧ. Ж.Р. = цоп·ва·ща
| СЕГ.ДЕЯТ.ПРИЧ. Ж.Р. ЧЛЕН = цоп·ва·ща·та
| СЕГ.ДЕЯТ.ПРИЧ. СР.Р. = цоп·ва·що
| СЕГ.ДЕЯТ.ПРИЧ. СР.Р. ЧЛЕН = цоп·ва·що·то
| СЕГ.ДЕЯТ.ПРИЧ. МН.Ч. = цоп·ва·щи
| СЕГ.ДЕЯТ.ПРИЧ. МН.Ч. ЧЛЕН = цоп·ва·щи·те
| ДЕЕПРИЧАСТИЕ = цоп·вай·ки
| СКРИТИ ПРЕПРАТКИ = 
[[цопвам]],
[[цопваш]],
[[цопва]],
[[цопваме]],
[[цопвате]],
[[цопват]],
[[цопвах]],
[[цопвахме]],
[[цопвахте]],
[[цопваха]],
[[цопваше]],
[[цопвай]],
[[цопвайте]],
[[цопвал]],
[[цопвалия]],
[[цопвалият]],
[[цопвала]],
[[цопвалата]],
[[цопвало]],
[[цопвалото]],
[[цопвали]],
[[цопвалите]],
[[цопван]],
[[цопвания]],
[[цопваният]],
[[цопвана]],
[[цопваната]],
[[цопвано]],
[[цопваното]],
[[цопвани]],
[[цопваните]],
[[цопващ]],
[[цопващия]],
[[цопващият]],
[[цопваща]],
[[цопващата]],
[[цопващо]],
[[цопващото]],
[[цопващи]],
[[цопващите]],
[[цопвайки]],
[[цопвал съм]],
[[цопвала съм]],
[[цопвало съм]],
[[цопвали сме]],
[[цопвал си]],
[[цопвала си]],
[[цопвало си]],
[[цопвали сте]],
[[цопвал е]],
[[цопвала е]],
[[цопвало е]],
[[цопвали са]],
[[бях цопвал]],
[[бях цопвала]],
[[бях цопвало]],
[[бяхме цопвали]],
[[беше цопвал]],
[[беше цопвала]],
[[беше цопвало]],
[[бяхте цопвали]],
[[бяха цопвали]],
[[ще цопвам]],
[[ще цопваме]],
[[ще цопваш]],
[[ще цопвате]],
[[ще цопва]],
[[ще цопват]],
[[ще съм цопвал]],
[[ще съм цопвала]],
[[ще съм цопвало]],
[[ще сме цопвали]],
[[ще си цопвал]],
[[ще си цопвала]],
[[ще си цопвало]],
[[ще сте цопвали]],
[[ще е цопвал]],
[[ще е цопвала]],
[[ще е цопвало]],
[[ще са цопвали]],
[[щях да цопвам]],
[[щяхме да цопваме]],
[[щеше да цопваш]],
[[щяхте да цопвате]],
[[щеше да цопва]],
[[щяха да цопват]],
[[щях да съм цопвал]],
[[щях да съм цопвала]],
[[щях да съм цопвало]],
[[щяхме да сме цопвали]],
[[щеше да си цопвал]],
[[щеше да си цопвала]],
[[щеше да си цопвало]],
[[щяхте да сте цопвали]],
[[щеше да е цопвал]],
[[щеше да е цопвала]],
[[щеше да е цопвало]],
[[щяха да са цопвали]],
[[бил съм цопвал]],
[[била съм цопвала]],
[[било съм цопвало]],
[[били сме цопвали]],
[[бил си цопвал]],
[[била си цопвала]],
[[било си цопвало]],
[[били сте цопвали]],
[[бил е цопвал]],
[[била е цопвала]],
[[било е цопвало]],
[[били са цопвали]],
[[щял съм да цопвам]],
[[щяла съм да цопвам]],
[[щяло съм да цопвам]],
[[щели сме да цопваме]],
[[щял си да цопваш]],
[[щяла си да цопваш]],
[[щяло си да цопваш]],
[[щели сте да цопвате]],
[[щял да цопва]],
[[щяла да цопва]],
[[щяло да цопва]],
[[щели да цопват]],
[[щял е да цопва]],
[[щяла е да цопва]],
[[щяло е да цопва]],
[[щели са да цопват]],
[[щял съм да съм цопвал]],
[[щяла съм да съм цопвала]],
[[щяло съм да съм цопвало]],
[[щели сме да сме цопвали]],
[[щял си да си цопвал]],
[[щяла си да си цопвала]],
[[щяло си да си цопвало]],
[[щели сте да сте цопвали]],
[[щял да е цопвал]],
[[щяла да е цопвала]],
[[щяло да е цопвало]],
[[щели да са цопвали]],
[[щял е да е цопвал]],
[[щяла е да е цопвала]],
[[щяло е да е цопвало]],
[[щели са да са цопвали]],
[[бих цопвал]],
[[бих цопвала]],
[[бих цопвало]],
[[бихме цопвали]],
[[би цопвал]],
[[би цопвала]],
[[би цопвало]],
[[бихте цопвали]],
[[биха цопвали]],
}}</text>
      <sha1>pykjfg8wlhf3liuzg8swahnffx75byr</sha1>
    </revision>
  </page>
  <page>
    <title>Шаблон:Словоформи/цопна</title>
    <ns>10</ns>
    <id>399472</id>
    <revision>
      <id>431488</id>
      <parentid>10125</parentid>
      <timestamp>2005-05-06T20:11:21Z</timestamp>
      <contributor>
        <username>Bgbot</username>
        <id>83</id>
      </contributor>
      <comment>Борислав: Шаблон със словоформи</comment>
      <model>wikitext</model>
      <format>text/x-wiki</format>
      <text bytes="19206" xml:space="preserve">{{Шаблон:Словоформи/Глагол|
  ОСНОВНА ФОРМА = цопна
| СЕГ.ВР., 1Л., ЕД.Ч. = цоп·на
| СЕГ.ВР., 1Л., МН.Ч. = цоп·нем
| СЕГ.ВР., 2Л., ЕД.Ч. = цоп·неш
| СЕГ.ВР., 2Л., МН.Ч. = цоп·не·те
| СЕГ.ВР., 3Л., ЕД.Ч. = цоп·не
| СЕГ.ВР., 3Л., МН.Ч. = цоп·нат
| МИН.СВ.ВР., 1Л., ЕД.Ч. = цоп·нах
| МИН.СВ.ВР., 1Л., МН.Ч. = цоп·нах·ме
| МИН.СВ.ВР., 2Л., ЕД.Ч. = цоп·на
| МИН.СВ.ВР., 2Л., МН.Ч. = цоп·нах·те
| МИН.СВ.ВР., 3Л., ЕД.Ч. = цоп·на
| МИН.СВ.ВР., 3Л., МН.Ч. = цоп·на·ха
| МИН.НЕСВ.ВР., 1Л., ЕД.Ч. = цоп·нех
| МИН.НЕСВ.ВР., 1Л., МН.Ч. = цоп·нех·ме
| МИН.НЕСВ.ВР., 2Л., ЕД.Ч. = цоп·не·ше
| МИН.НЕСВ.ВР., 2Л., МН.Ч. = цоп·нех·те
| МИН.НЕСВ.ВР., 3Л., ЕД.Ч. = цоп·не·ше
| МИН.НЕСВ.ВР., 3Л., МН.Ч. = цоп·не·ха
| МИН.НЕОПР.ВР., 1Л., ЕД.Ч., М.Р. = цопнал съм
| МИН.НЕОПР.ВР., 1Л., ЕД.Ч., Ж.Р. = цопнала съм
| МИН.НЕОПР.ВР., 1Л., ЕД.Ч., СР.Р. = цопнало съм
| МИН.НЕОПР.ВР., 1Л., МН.Ч. = цопнали сме
| МИН.НЕОПР.ВР., 2Л., ЕД.Ч., М.Р. = цопнал си
| МИН.НЕОПР.ВР., 2Л., ЕД.Ч., Ж.Р. = цопнала си
| МИН.НЕОПР.ВР., 2Л., ЕД.Ч., СР.Р. = цопнало си
| МИН.НЕОПР.ВР., 2Л., МН.Ч. = цопнали сте
| МИН.НЕОПР.ВР., 3Л., ЕД.Ч., М.Р. = цопнал е
| МИН.НЕОПР.ВР., 3Л., ЕД.Ч., Ж.Р. = цопнала е
| МИН.НЕОПР.ВР., 3Л., ЕД.Ч., СР.Р. = цопнало е
| МИН.НЕОПР.ВР., 3Л., МН.Ч. = цопнали са
| МИН.ПРЕД.ВР., 1Л., ЕД.Ч., М.Р. = бях цопнал
| МИН.ПРЕД.ВР., 1Л., ЕД.Ч., Ж.Р. = бях цопнала
| МИН.ПРЕД.ВР., 1Л., ЕД.Ч., СР.Р. = бях цопнало
| МИН.ПРЕД.ВР., 1Л., МН.Ч. = бяхме цопнали
| МИН.ПРЕД.ВР., 2Л., ЕД.Ч., М.Р. = беше цопнал
| МИН.ПРЕД.ВР., 2Л., ЕД.Ч., Ж.Р. = беше цопнала
| МИН.ПРЕД.ВР., 2Л., ЕД.Ч., СР.Р. = беше цопнало
| МИН.ПРЕД.ВР., 2Л., МН.Ч. = бяхте цопнали
| МИН.ПРЕД.ВР., 3Л., ЕД.Ч., М.Р. = беше цопнал
| МИН.ПРЕД.ВР., 3Л., ЕД.Ч., Ж.Р. = беше цопнала
| МИН.ПРЕД.ВР., 3Л., ЕД.Ч., СР.Р. = беше цопнало
| МИН.ПРЕД.ВР., 3Л., МН.Ч. = бяха цопнали
| БЪД.ВР., 1Л., ЕД.Ч. = ще цопна
| БЪД.ВР., 1Л., МН.Ч. = ще цопнем
| БЪД.ВР., 2Л., ЕД.Ч. = ще цопнеш
| БЪД.ВР., 2Л., МН.Ч. = ще цопнете
| БЪД.ВР., 3Л., ЕД.Ч. = ще цопне
| БЪД.ВР., 3Л., МН.Ч. = ще цопнат
| БЪД.ПРЕД.ВР., 1Л., ЕД.Ч., М.Р. = ще съм цопнал
| БЪД.ПРЕД.ВР., 1Л., ЕД.Ч., Ж.Р. = ще съм цопнала
| БЪД.ПРЕД.ВР., 1Л., ЕД.Ч., СР.Р. = ще съм цопнало
| БЪД.ПРЕД.ВР., 1Л., МН.Ч. = ще сме цопнали
| БЪД.ПРЕД.ВР., 2Л., ЕД.Ч., М.Р. = ще си цопнал
| БЪД.ПРЕД.ВР., 2Л., ЕД.Ч., Ж.Р. = ще си цопнала
| БЪД.ПРЕД.ВР., 2Л., ЕД.Ч., СР.Р. = ще си цопнало
| БЪД.ПРЕД.ВР., 2Л., МН.Ч. = ще сте цопнали
| БЪД.ПРЕД.ВР., 3Л., ЕД.Ч., М.Р. = ще е цопнал
| БЪД.ПРЕД.ВР., 3Л., ЕД.Ч., Ж.Р. = ще е цопнала
| БЪД.ПРЕД.ВР., 3Л., ЕД.Ч., СР.Р. = ще е цопнало
| БЪД.ПРЕД.ВР., 3Л., МН.Ч. = ще са цопнали
| БЪД.ВР. В МИН., 1Л., ЕД.Ч. = щях да цопна
| БЪД.ВР. В МИН., 1Л., МН.Ч. = щяхме да цопнем
| БЪД.ВР. В МИН., 2Л., ЕД.Ч. = щеше да цопнеш
| БЪД.ВР. В МИН., 2Л., МН.Ч. = щяхте да цопнете
| БЪД.ВР. В МИН., 3Л., ЕД.Ч. = щеше да цопне
| БЪД.ВР. В МИН., 3Л., МН.Ч. = щяха да цопнат
| БЪД.ПРЕД.ВР. В МИН., 1Л., ЕД.Ч., М.Р. = щях да съм цопнал
| БЪД.ПРЕД.ВР. В МИН., 1Л., ЕД.Ч., Ж.Р. = щях да съм цопнала
| БЪД.ПРЕД.ВР. В МИН., 1Л., ЕД.Ч., СР.Р. = щях да съм цопнало
| БЪД.ПРЕД.ВР. В МИН., 1Л., МН.Ч. = щяхме да сме цопнали
| БЪД.ПРЕД.ВР. В МИН., 2Л., ЕД.Ч., М.Р. = щеше да си цопнал
| БЪД.ПРЕД.ВР. В МИН., 2Л., ЕД.Ч., Ж.Р. = щеше да си цопнала
| БЪД.ПРЕД.ВР. В МИН., 2Л., ЕД.Ч., СР.Р. = щеше да си цопнало
| БЪД.ПРЕД.ВР. В МИН., 2Л., МН.Ч. = щяхте да сте цопнали
| БЪД.ПРЕД.ВР. В МИН., 3Л., ЕД.Ч., М.Р. = щеше да е цопнал
| БЪД.ПРЕД.ВР. В МИН., 3Л., ЕД.Ч., Ж.Р. = щеше да е цопнала
| БЪД.ПРЕД.ВР. В МИН., 3Л., ЕД.Ч., СР.Р. = щеше да е цопнало
| БЪД.ПРЕД.ВР. В МИН., 3Л., МН.Ч. = щяха да са цопнали
| ПР.НАКЛ., СЕГ.ВР., 1Л., ЕД.Ч., М.Р. = цопнел съм
| ПР.НАКЛ., СЕГ.ВР., 1Л., ЕД.Ч., Ж.Р. = цопнела съм
| ПР.НАКЛ., СЕГ.ВР., 1Л., ЕД.Ч., СР.Р. = цопнело съм
| ПР.НАКЛ., СЕГ.ВР., 1Л., МН.Ч. = цопнели сме
| ПР.НАКЛ., СЕГ.ВР., 2Л., ЕД.Ч., М.Р. = цопнел си
| ПР.НАКЛ., СЕГ.ВР., 2Л., ЕД.Ч., Ж.Р. = цопнела си
| ПР.НАКЛ., СЕГ.ВР., 2Л., ЕД.Ч., СР.Р. = цопнело си
| ПР.НАКЛ., СЕГ.ВР., 2Л., МН.Ч. = цопнели сте
| ПР.НАКЛ., СЕГ.ВР., 3Л., ЕД.Ч., М.Р. = цопнел (е)
| ПР.НАКЛ., СЕГ.ВР., 3Л., ЕД.Ч., Ж.Р. = цопнела (е)
| ПР.НАКЛ., СЕГ.ВР., 3Л., ЕД.Ч., СР.Р. = цопнело (е)
| ПР.НАКЛ., СЕГ.ВР., 3Л., МН.Ч. = цопнели (са)
| ПР.НАКЛ., МИН.СВ.ВР., 1Л., ЕД.Ч., М.Р. = цопнал съм
| ПР.НАКЛ., МИН.СВ.ВР., 1Л., ЕД.Ч., Ж.Р. = цопнала съм
| ПР.НАКЛ., МИН.СВ.ВР., 1Л., ЕД.Ч., СР.Р. = цопнало съм
| ПР.НАКЛ., МИН.СВ.ВР., 1Л., МН.Ч. = цопнали сме
| ПР.НАКЛ., МИН.СВ.ВР., 2Л., ЕД.Ч., М.Р. = цопнал си
| ПР.НАКЛ., МИН.СВ.ВР., 2Л., ЕД.Ч., Ж.Р. = цопнала си
| ПР.НАКЛ., МИН.СВ.ВР., 2Л., ЕД.Ч., СР.Р. = цопнало си
| ПР.НАКЛ., МИН.СВ.ВР., 2Л., МН.Ч. = цопнали сте
| ПР.НАКЛ., МИН.СВ.ВР., 3Л., ЕД.Ч., М.Р. = цопнал (е)
| ПР.НАКЛ., МИН.СВ.ВР., 3Л., ЕД.Ч., Ж.Р. = цопнала (е)
| ПР.НАКЛ., МИН.СВ.ВР., 3Л., ЕД.Ч., СР.Р. = цопнало (е)
| ПР.НАКЛ., МИН.СВ.ВР., 3Л., МН.Ч. = цопнали (са)
| ПР.НАКЛ., МИН.НЕОПР.ВР., 1Л., ЕД.Ч., М.Р. = бил съм цопнал
| ПР.НАКЛ., МИН.НЕОПР.ВР., 1Л., ЕД.Ч., Ж.Р. = била съм цопнала
| ПР.НАКЛ., МИН.НЕОПР.ВР., 1Л., ЕД.Ч., СР.Р. = било съм цопнало
| ПР.НАКЛ., МИН.НЕОПР.ВР., 1Л., МН.Ч. = били сме цопнали
| ПР.НАКЛ., МИН.НЕОПР.ВР., 2Л., ЕД.Ч., М.Р. = бил си цопнал
| ПР.НАКЛ., МИН.НЕОПР.ВР., 2Л., ЕД.Ч., Ж.Р. = била си цопнала
| ПР.НАКЛ., МИН.НЕОПР.ВР., 2Л., ЕД.Ч., СР.Р. = било си цопнало
| ПР.НАКЛ., МИН.НЕОПР.ВР., 2Л., МН.Ч. = били сте цопнали
| ПР.НАКЛ., МИН.НЕОПР.ВР., 3Л., ЕД.Ч., М.Р. = бил (е) цопнал
| ПР.НАКЛ., МИН.НЕОПР.ВР., 3Л., ЕД.Ч., Ж.Р. = била (е) цопнала
| ПР.НАКЛ., МИН.НЕОПР.ВР., 3Л., ЕД.Ч., СР.Р. = било (е) цопнало
| ПР.НАКЛ., МИН.НЕОПР.ВР., 3Л., МН.Ч. = били (са) цопнали
| ПР.НАКЛ., БЪД.ВР., 1Л., ЕД.Ч., М.Р. = щял съм да цопна
| ПР.НАКЛ., БЪД.ВР., 1Л., ЕД.Ч., Ж.Р. = щяла съм да цопна
| ПР.НАКЛ., БЪД.ВР., 1Л., ЕД.Ч., СР.Р. = щяло съм да цопна
| ПР.НАКЛ., БЪД.ВР., 1Л., МН.Ч. = щели сме да цопнем
| ПР.НАКЛ., БЪД.ВР., 2Л., ЕД.Ч., М.Р. = щял си да цопнеш
| ПР.НАКЛ., БЪД.ВР., 2Л., ЕД.Ч., Ж.Р. = щяла си да цопнеш
| ПР.НАКЛ., БЪД.ВР., 2Л., ЕД.Ч., СР.Р. = щяло си да цопнеш
| ПР.НАКЛ., БЪД.ВР., 2Л., МН.Ч. = щели сте да цопнете
| ПР.НАКЛ., БЪД.ВР., 3Л., ЕД.Ч., М.Р. = щял (е) да цопне
| ПР.НАКЛ., БЪД.ВР., 3Л., ЕД.Ч., Ж.Р. = щяла (е) да цопне
| ПР.НАКЛ., БЪД.ВР., 3Л., ЕД.Ч., СР.Р. = щяло (е) да цопне
| ПР.НАКЛ., БЪД.ВР., 3Л., МН.Ч. = щели (са) да цопнат
| ПР.НАКЛ., БЪД.ПРЕД.ВР., 1Л., ЕД.Ч., М.Р. = щял съм да съм цопнал
| ПР.НАКЛ., БЪД.ПРЕД.ВР., 1Л., ЕД.Ч., Ж.Р. = щяла съм да съм цопнала
| ПР.НАКЛ., БЪД.ПРЕД.ВР., 1Л., ЕД.Ч., СР.Р. = щяло съм да съм цопнало
| ПР.НАКЛ., БЪД.ПРЕД.ВР., 1Л., МН.Ч. = щели сме да сме цопнали
| ПР.НАКЛ., БЪД.ПРЕД.ВР., 2Л., ЕД.Ч., М.Р. = щял си да си цопнал
| ПР.НАКЛ., БЪД.ПРЕД.ВР., 2Л., ЕД.Ч., Ж.Р. = щяла си да си цопнала
| ПР.НАКЛ., БЪД.ПРЕД.ВР., 2Л., ЕД.Ч., СР.Р. = щяло си да си цопнало
| ПР.НАКЛ., БЪД.ПРЕД.ВР., 2Л., МН.Ч. = щели сте да сте цопнали
| ПР.НАКЛ., БЪД.ПРЕД.ВР., 3Л., ЕД.Ч., М.Р. = щял (е) да е цопнал
| ПР.НАКЛ., БЪД.ПРЕД.ВР., 3Л., ЕД.Ч., Ж.Р. = щяла (е) да е цопнала
| ПР.НАКЛ., БЪД.ПРЕД.ВР., 3Л., ЕД.Ч., СР.Р. = щяло (е) да е цопнало
| ПР.НАКЛ., БЪД.ПРЕД.ВР., 3Л., МН.Ч. = щели (са) да са цопнали
| УСЛОВНО НАКЛОНЕНИЕ, 1Л., ЕД.Ч., М.Р. = бих цопнал
| УСЛОВНО НАКЛОНЕНИЕ, 1Л., ЕД.Ч., Ж.Р. = бих цопнала
| УСЛОВНО НАКЛОНЕНИЕ, 1Л., ЕД.Ч., СР.Р. = бих цопнало
| УСЛОВНО НАКЛОНЕНИЕ, 1Л., МН.Ч. = бихме цопнали
| УСЛОВНО НАКЛОНЕНИЕ, 2Л., ЕД.Ч., М.Р. = би цопнал
| УСЛОВНО НАКЛОНЕНИЕ, 2Л., ЕД.Ч., Ж.Р. = би цопнала
| УСЛОВНО НАКЛОНЕНИЕ, 2Л., ЕД.Ч., СР.Р. = би цопнало
| УСЛОВНО НАКЛОНЕНИЕ, 2Л., МН.Ч. = бихте цопнали
| УСЛОВНО НАКЛОНЕНИЕ, 3Л., ЕД.Ч., М.Р. = би цопнал
| УСЛОВНО НАКЛОНЕНИЕ, 3Л., ЕД.Ч., Ж.Р. = би цопнала
| УСЛОВНО НАКЛОНЕНИЕ, 3Л., ЕД.Ч., СР.Р. = би цопнало
| УСЛОВНО НАКЛОНЕНИЕ, 3Л., МН.Ч. = биха цопнали
| ПОВЕЛИТЕЛНО НАКЛОНЕНИЕ, ЕД.Ч. = цоп·ни
| ПОВЕЛИТЕЛНО НАКЛОНЕНИЕ, МН.Ч. = цоп·не·те
| МИН.СТРАД.ПРИЧ. М.Р. = цоп·нат
| МИН.СТРАД.ПРИЧ. М.Р. НЕПЪЛЕН ЧЛЕН = цоп·на·тия
| МИН.СТРАД.ПРИЧ. М.Р. ПЪЛЕН ЧЛЕН = цоп·на·ти·ят
| МИН.СТРАД.ПРИЧ. Ж.Р. = цоп·на·та
| МИН.СТРАД.ПРИЧ. Ж.Р. ЧЛЕН = цоп·на·та·та
| МИН.СТРАД.ПРИЧ. СР.Р. = цоп·на·то
| МИН.СТРАД.ПРИЧ. СР.Р. ЧЛЕН = цоп·на·то·то
| МИН.СТРАД.ПРИЧ. МН.Ч. = цоп·на·ти
| МИН.СТРАД.ПРИЧ. МН.Ч. ЧЛЕН = цоп·на·ти·те
| МИН.ДЕЯТ.СВ.ПРИЧ. М.Р. = цоп·нал
| МИН.ДЕЯТ.СВ.ПРИЧ. М.Р. НЕПЪЛЕН ЧЛЕН = цоп·на·лия
| МИН.ДЕЯТ.СВ.ПРИЧ. М.Р. ПЪЛЕН ЧЛЕН = цоп·на·ли·ят
| МИН.ДЕЯТ.СВ.ПРИЧ. Ж.Р. = цоп·на·ла
| МИН.ДЕЯТ.СВ.ПРИЧ. Ж.Р. ЧЛЕН = цоп·на·ла·та
| МИН.ДЕЯТ.СВ.ПРИЧ. СР.Р. = цоп·на·ло
| МИН.ДЕЯТ.СВ.ПРИЧ. СР.Р. ЧЛЕН = цоп·на·ло·то
| МИН.ДЕЯТ.СВ.ПРИЧ. МН.Ч. = цоп·на·ли
| МИН.ДЕЯТ.СВ.ПРИЧ. МН.Ч. ЧЛЕН = цоп·на·ли·те
| МИН.ДЕЯТ.НЕСВ.ПРИЧ. М.Р. = цоп·нел
| МИН.ДЕЯТ.НЕСВ.ПРИЧ. М.Р. НЕПЪЛЕН ЧЛЕН = цоп·не·лия
| МИН.ДЕЯТ.НЕСВ.ПРИЧ. М.Р. ПЪЛЕН ЧЛЕН = цоп·не·ли·ят
| МИН.ДЕЯТ.НЕСВ.ПРИЧ. Ж.Р. = цоп·не·ла
| МИН.ДЕЯТ.НЕСВ.ПРИЧ. Ж.Р. ЧЛЕН = цоп·не·ла·та
| МИН.ДЕЯТ.НЕСВ.ПРИЧ. СР.Р. = цоп·не·ло
| МИН.ДЕЯТ.НЕСВ.ПРИЧ. СР.Р. ЧЛЕН = цоп·не·ло·то
| МИН.ДЕЯТ.НЕСВ.ПРИЧ. МН.Ч. = цоп·не·ли
| МИН.ДЕЯТ.НЕСВ.ПРИЧ. МН.Ч. ЧЛЕН = цоп·не·ли·те
| СЕГ.ДЕЯТ.ПРИЧ. М.Р. = —
| СЕГ.ДЕЯТ.ПРИЧ. М.Р. НЕПЪЛЕН ЧЛЕН = —
| СЕГ.ДЕЯТ.ПРИЧ. М.Р. ПЪЛЕН ЧЛЕН = —
| СЕГ.ДЕЯТ.ПРИЧ. Ж.Р. = —
| СЕГ.ДЕЯТ.ПРИЧ. Ж.Р. ЧЛЕН = —
| СЕГ.ДЕЯТ.ПРИЧ. СР.Р. = —
| СЕГ.ДЕЯТ.ПРИЧ. СР.Р. ЧЛЕН = —
| СЕГ.ДЕЯТ.ПРИЧ. МН.Ч. = —
| СЕГ.ДЕЯТ.ПРИЧ. МН.Ч. ЧЛЕН = —
| ДЕЕПРИЧАСТИЕ = —
| СКРИТИ ПРЕПРАТКИ = 
[[цопна]],
[[цопнеш]],
[[цопне]],
[[цопнем]],
[[цопнете]],
[[цопнат]],
[[цопнах]],
[[цопнахме]],
[[цопнахте]],
[[цопнаха]],
[[цопнех]],
[[цопнеше]],
[[цопнехме]],
[[цопнехте]],
[[цопнеха]],
[[цопни]],
[[цопнал]],
[[цопналия]],
[[цопналият]],
[[цопнала]],
[[цопналата]],
[[цопнало]],
[[цопналото]],
[[цопнали]],
[[цопналите]],
[[цопнел]],
[[цопнелия]],
[[цопнелият]],
[[цопнела]],
[[цопнелата]],
[[цопнело]],
[[цопнелото]],
[[цопнели]],
[[цопнелите]],
[[цопнатия]],
[[цопнатият]],
[[цопната]],
[[цопнатата]],
[[цопнато]],
[[цопнатото]],
[[цопнати]],
[[цопнатите]],
[[цопнал съм]],
[[цопнала съм]],
[[цопнало съм]],
[[цопнали сме]],
[[цопнал си]],
[[цопнала си]],
[[цопнало си]],
[[цопнали сте]],
[[цопнал е]],
[[цопнала е]],
[[цопнало е]],
[[цопнали са]],
[[бях цопнал]],
[[бях цопнала]],
[[бях цопнало]],
[[бяхме цопнали]],
[[беше цопнал]],
[[беше цопнала]],
[[беше цопнало]],
[[бяхте цопнали]],
[[бяха цопнали]],
[[ще цопна]],
[[ще цопнем]],
[[ще цопнеш]],
[[ще цопнете]],
[[ще цопне]],
[[ще цопнат]],
[[ще съм цопнал]],
[[ще съм цопнала]],
[[ще съм цопнало]],
[[ще сме цопнали]],
[[ще си цопнал]],
[[ще си цопнала]],
[[ще си цопнало]],
[[ще сте цопнали]],
[[ще е цопнал]],
[[ще е цопнала]],
[[ще е цопнало]],
[[ще са цопнали]],
[[щях да цопна]],
[[щяхме да цопнем]],
[[щеше да цопнеш]],
[[щяхте да цопнете]],
[[щеше да цопне]],
[[щяха да цопнат]],
[[щях да съм цопнал]],
[[щях да съм цопнала]],
[[щях да съм цопнало]],
[[щяхме да сме цопнали]],
[[щеше да си цопнал]],
[[щеше да си цопнала]],
[[щеше да си цопнало]],
[[щяхте да сте цопнали]],
[[щеше да е цопнал]],
[[щеше да е цопнала]],
[[щеше да е цопнало]],
[[щяха да са цопнали]],
[[цопнел съм]],
[[цопнела съм]],
[[цопнело съм]],
[[цопнели сме]],
[[цопнел си]],
[[цопнела си]],
[[цопнело си]],
[[цопнели сте]],
[[цопнел е]],
[[цопнела е]],
[[цопнело е]],
[[цопнели са]],
[[бил съм цопнал]],
[[била съм цопнала]],
[[било съм цопнало]],
[[били сме цопнали]],
[[бил си цопнал]],
[[била си цопнала]],
[[било си цопнало]],
[[били сте цопнали]],
[[бил е цопнал]],
[[била е цопнала]],
[[било е цопнало]],
[[били са цопнали]],
[[щял съм да цопна]],
[[щяла съм да цопна]],
[[щяло съм да цопна]],
[[щели сме да цопнем]],
[[щял си да цопнеш]],
[[щяла си да цопнеш]],
[[щяло си да цопнеш]],
[[щели сте да цопнете]],
[[щял да цопне]],
[[щяла да цопне]],
[[щяло да цопне]],
[[щели да цопнат]],
[[щял е да цопне]],
[[щяла е да цопне]],
[[щяло е да цопне]],
[[щели са да цопнат]],
[[щял съм да съм цопнал]],
[[щяла съм да съм цопнала]],
[[щяло съм да съм цопнало]],
[[щели сме да сме цопнали]],
[[щял си да си цопнал]],
[[щяла си да си цопнала]],
[[щяло си да си цопнало]],
[[щели сте да сте цопнали]],
[[щял да е цопнал]],
[[щяла да е цопнала]],
[[щяло да е цопнало]],
[[щели да са цопнали]],
[[щял е да е цопнал]],
[[щяла е да е цопнала]],
[[щяло е да е цопнало]],
[[щели са да са цопнали]],
[[бих цопнал]],
[[бих цопнала]],
[[бих цопнало]],
[[бихме цопнали]],
[[би цопнал]],
[[би цопнала]],
[[би цопнало]],
[[бихте цопнали]],
[[биха цопнали]],
}}</text>
      <sha1>44jcxl34tu8zaq10j9vgoj8dwjb5s7l</sha1>
    </revision>
  </page>
  <page>
    <title>Шаблон:Словоформи/цръквам</title>
    <ns>10</ns>
    <id>569184</id>
    <revision>
      <id>601164</id>
      <timestamp>2005-05-12T11:52:20Z</timestamp>
      <contributor>
        <username>Bgbot</username>
        <id>83</id>
      </contributor>
      <comment>Борислав: Шаблон със словоформи</comment>
      <model>wikitext</model>
      <format>text/x-wiki</format>
      <text bytes="19794" xml:space="preserve">{{Шаблон:Словоформи/Глагол|
  ОСНОВНА ФОРМА = цръквам
| СЕГ.ВР., 1Л., ЕД.Ч. = црък·вам
| СЕГ.ВР., 1Л., МН.Ч. = црък·ва·ме
| СЕГ.ВР., 2Л., ЕД.Ч. = црък·ваш
| СЕГ.ВР., 2Л., МН.Ч. = црък·ва·те
| СЕГ.ВР., 3Л., ЕД.Ч. = црък·ва
| СЕГ.ВР., 3Л., МН.Ч. = црък·ват
| МИН.СВ.ВР., 1Л., ЕД.Ч. = црък·вах
| МИН.СВ.ВР., 1Л., МН.Ч. = црък·вах·ме
| МИН.СВ.ВР., 2Л., ЕД.Ч. = црък·ва
| МИН.СВ.ВР., 2Л., МН.Ч. = црък·вах·те
| МИН.СВ.ВР., 3Л., ЕД.Ч. = црък·ва
| МИН.СВ.ВР., 3Л., МН.Ч. = црък·ва·ха
| МИН.НЕСВ.ВР., 1Л., ЕД.Ч. = црък·вах
| МИН.НЕСВ.ВР., 1Л., МН.Ч. = црък·вах·ме
| МИН.НЕСВ.ВР., 2Л., ЕД.Ч. = црък·ва·ше
| МИН.НЕСВ.ВР., 2Л., МН.Ч. = црък·вах·те
| МИН.НЕСВ.ВР., 3Л., ЕД.Ч. = црък·ва·ше
| МИН.НЕСВ.ВР., 3Л., МН.Ч. = црък·ва·ха
| МИН.НЕОПР.ВР., 1Л., ЕД.Ч., М.Р. = цръквал съм
| МИН.НЕОПР.ВР., 1Л., ЕД.Ч., Ж.Р. = цръквала съм
| МИН.НЕОПР.ВР., 1Л., ЕД.Ч., СР.Р. = цръквало съм
| МИН.НЕОПР.ВР., 1Л., МН.Ч. = цръквали сме
| МИН.НЕОПР.ВР., 2Л., ЕД.Ч., М.Р. = цръквал си
| МИН.НЕОПР.ВР., 2Л., ЕД.Ч., Ж.Р. = цръквала си
| МИН.НЕОПР.ВР., 2Л., ЕД.Ч., СР.Р. = цръквало си
| МИН.НЕОПР.ВР., 2Л., МН.Ч. = цръквали сте
| МИН.НЕОПР.ВР., 3Л., ЕД.Ч., М.Р. = цръквал е
| МИН.НЕОПР.ВР., 3Л., ЕД.Ч., Ж.Р. = цръквала е
| МИН.НЕОПР.ВР., 3Л., ЕД.Ч., СР.Р. = цръквало е
| МИН.НЕОПР.ВР., 3Л., МН.Ч. = цръквали са
| МИН.ПРЕД.ВР., 1Л., ЕД.Ч., М.Р. = бях цръквал
| МИН.ПРЕД.ВР., 1Л., ЕД.Ч., Ж.Р. = бях цръквала
| МИН.ПРЕД.ВР., 1Л., ЕД.Ч., СР.Р. = бях цръквало
| МИН.ПРЕД.ВР., 1Л., МН.Ч. = бяхме цръквали
| МИН.ПРЕД.ВР., 2Л., ЕД.Ч., М.Р. = беше цръквал
| МИН.ПРЕД.ВР., 2Л., ЕД.Ч., Ж.Р. = беше цръквала
| МИН.ПРЕД.ВР., 2Л., ЕД.Ч., СР.Р. = беше цръквало
| МИН.ПРЕД.ВР., 2Л., МН.Ч. = бяхте цръквали
| МИН.ПРЕД.ВР., 3Л., ЕД.Ч., М.Р. = беше цръквал
| МИН.ПРЕД.ВР., 3Л., ЕД.Ч., Ж.Р. = беше цръквала
| МИН.ПРЕД.ВР., 3Л., ЕД.Ч., СР.Р. = беше цръквало
| МИН.ПРЕД.ВР., 3Л., МН.Ч. = бяха цръквали
| БЪД.ВР., 1Л., ЕД.Ч. = ще цръквам
| БЪД.ВР., 1Л., МН.Ч. = ще цръкваме
| БЪД.ВР., 2Л., ЕД.Ч. = ще цръкваш
| БЪД.ВР., 2Л., МН.Ч. = ще цръквате
| БЪД.ВР., 3Л., ЕД.Ч. = ще цръква
| БЪД.ВР., 3Л., МН.Ч. = ще цръкват
| БЪД.ПРЕД.ВР., 1Л., ЕД.Ч., М.Р. = ще съм цръквал
| БЪД.ПРЕД.ВР., 1Л., ЕД.Ч., Ж.Р. = ще съм цръквала
| БЪД.ПРЕД.ВР., 1Л., ЕД.Ч., СР.Р. = ще съм цръквало
| БЪД.ПРЕД.ВР., 1Л., МН.Ч. = ще сме цръквали
| БЪД.ПРЕД.ВР., 2Л., ЕД.Ч., М.Р. = ще си цръквал
| БЪД.ПРЕД.ВР., 2Л., ЕД.Ч., Ж.Р. = ще си цръквала
| БЪД.ПРЕД.ВР., 2Л., ЕД.Ч., СР.Р. = ще си цръквало
| БЪД.ПРЕД.ВР., 2Л., МН.Ч. = ще сте цръквали
| БЪД.ПРЕД.ВР., 3Л., ЕД.Ч., М.Р. = ще е цръквал
| БЪД.ПРЕД.ВР., 3Л., ЕД.Ч., Ж.Р. = ще е цръквала
| БЪД.ПРЕД.ВР., 3Л., ЕД.Ч., СР.Р. = ще е цръквало
| БЪД.ПРЕД.ВР., 3Л., МН.Ч. = ще са цръквали
| БЪД.ВР. В МИН., 1Л., ЕД.Ч. = щях да цръквам
| БЪД.ВР. В МИН., 1Л., МН.Ч. = щяхме да цръкваме
| БЪД.ВР. В МИН., 2Л., ЕД.Ч. = щеше да цръкваш
| БЪД.ВР. В МИН., 2Л., МН.Ч. = щяхте да цръквате
| БЪД.ВР. В МИН., 3Л., ЕД.Ч. = щеше да цръква
| БЪД.ВР. В МИН., 3Л., МН.Ч. = щяха да цръкват
| БЪД.ПРЕД.ВР. В МИН., 1Л., ЕД.Ч., М.Р. = щях да съм цръквал
| БЪД.ПРЕД.ВР. В МИН., 1Л., ЕД.Ч., Ж.Р. = щях да съм цръквала
| БЪД.ПРЕД.ВР. В МИН., 1Л., ЕД.Ч., СР.Р. = щях да съм цръквало
| БЪД.ПРЕД.ВР. В МИН., 1Л., МН.Ч. = щяхме да сме цръквали
| БЪД.ПРЕД.ВР. В МИН., 2Л., ЕД.Ч., М.Р. = щеше да си цръквал
| БЪД.ПРЕД.ВР. В МИН., 2Л., ЕД.Ч., Ж.Р. = щеше да си цръквала
| БЪД.ПРЕД.ВР. В МИН., 2Л., ЕД.Ч., СР.Р. = щеше да си цръквало
| БЪД.ПРЕД.ВР. В МИН., 2Л., МН.Ч. = щяхте да сте цръквали
| БЪД.ПРЕД.ВР. В МИН., 3Л., ЕД.Ч., М.Р. = щеше да е цръквал
| БЪД.ПРЕД.ВР. В МИН., 3Л., ЕД.Ч., Ж.Р. = щеше да е цръквала
| БЪД.ПРЕД.ВР. В МИН., 3Л., ЕД.Ч., СР.Р. = щеше да е цръквало
| БЪД.ПРЕД.ВР. В МИН., 3Л., МН.Ч. = щяха да са цръквали
| ПР.НАКЛ., СЕГ.ВР., 1Л., ЕД.Ч., М.Р. = цръквал съм
| ПР.НАКЛ., СЕГ.ВР., 1Л., ЕД.Ч., Ж.Р. = цръквала съм
| ПР.НАКЛ., СЕГ.ВР., 1Л., ЕД.Ч., СР.Р. = цръквало съм
| ПР.НАКЛ., СЕГ.ВР., 1Л., МН.Ч. = цръквали сме
| ПР.НАКЛ., СЕГ.ВР., 2Л., ЕД.Ч., М.Р. = цръквал си
| ПР.НАКЛ., СЕГ.ВР., 2Л., ЕД.Ч., Ж.Р. = цръквала си
| ПР.НАКЛ., СЕГ.ВР., 2Л., ЕД.Ч., СР.Р. = цръквало си
| ПР.НАКЛ., СЕГ.ВР., 2Л., МН.Ч. = цръквали сте
| ПР.НАКЛ., СЕГ.ВР., 3Л., ЕД.Ч., М.Р. = цръквал (е)
| ПР.НАКЛ., СЕГ.ВР., 3Л., ЕД.Ч., Ж.Р. = цръквала (е)
| ПР.НАКЛ., СЕГ.ВР., 3Л., ЕД.Ч., СР.Р. = цръквало (е)
| ПР.НАКЛ., СЕГ.ВР., 3Л., МН.Ч. = цръквали (са)
| ПР.НАКЛ., МИН.СВ.ВР., 1Л., ЕД.Ч., М.Р. = цръквал съм
| ПР.НАКЛ., МИН.СВ.ВР., 1Л., ЕД.Ч., Ж.Р. = цръквала съм
| ПР.НАКЛ., МИН.СВ.ВР., 1Л., ЕД.Ч., СР.Р. = цръквало съм
| ПР.НАКЛ., МИН.СВ.ВР., 1Л., МН.Ч. = цръквали сме
| ПР.НАКЛ., МИН.СВ.ВР., 2Л., ЕД.Ч., М.Р. = цръквал си
| ПР.НАКЛ., МИН.СВ.ВР., 2Л., ЕД.Ч., Ж.Р. = цръквала си
| ПР.НАКЛ., МИН.СВ.ВР., 2Л., ЕД.Ч., СР.Р. = цръквало си
| ПР.НАКЛ., МИН.СВ.ВР., 2Л., МН.Ч. = цръквали сте
| ПР.НАКЛ., МИН.СВ.ВР., 3Л., ЕД.Ч., М.Р. = цръквал (е)
| ПР.НАКЛ., МИН.СВ.ВР., 3Л., ЕД.Ч., Ж.Р. = цръквала (е)
| ПР.НАКЛ., МИН.СВ.ВР., 3Л., ЕД.Ч., СР.Р. = цръквало (е)
| ПР.НАКЛ., МИН.СВ.ВР., 3Л., МН.Ч. = цръквали (са)
| ПР.НАКЛ., МИН.НЕОПР.ВР., 1Л., ЕД.Ч., М.Р. = бил съм цръквал
| ПР.НАКЛ., МИН.НЕОПР.ВР., 1Л., ЕД.Ч., Ж.Р. = била съм цръквала
| ПР.НАКЛ., МИН.НЕОПР.ВР., 1Л., ЕД.Ч., СР.Р. = било съм цръквало
| ПР.НАКЛ., МИН.НЕОПР.ВР., 1Л., МН.Ч. = били сме цръквали
| ПР.НАКЛ., МИН.НЕОПР.ВР., 2Л., ЕД.Ч., М.Р. = бил си цръквал
| ПР.НАКЛ., МИН.НЕОПР.ВР., 2Л., ЕД.Ч., Ж.Р. = била си цръквала
| ПР.НАКЛ., МИН.НЕОПР.ВР., 2Л., ЕД.Ч., СР.Р. = било си цръквало
| ПР.НАКЛ., МИН.НЕОПР.ВР., 2Л., МН.Ч. = били сте цръквали
| ПР.НАКЛ., МИН.НЕОПР.ВР., 3Л., ЕД.Ч., М.Р. = бил (е) цръквал
| ПР.НАКЛ., МИН.НЕОПР.ВР., 3Л., ЕД.Ч., Ж.Р. = била (е) цръквала
| ПР.НАКЛ., МИН.НЕОПР.ВР., 3Л., ЕД.Ч., СР.Р. = било (е) цръквало
| ПР.НАКЛ., МИН.НЕОПР.ВР., 3Л., МН.Ч. = били (са) цръквали
| ПР.НАКЛ., БЪД.ВР., 1Л., ЕД.Ч., М.Р. = щял съм да цръквам
| ПР.НАКЛ., БЪД.ВР., 1Л., ЕД.Ч., Ж.Р. = щяла съм да цръквам
| ПР.НАКЛ., БЪД.ВР., 1Л., ЕД.Ч., СР.Р. = щяло съм да цръквам
| ПР.НАКЛ., БЪД.ВР., 1Л., МН.Ч. = щели сме да цръкваме
| ПР.НАКЛ., БЪД.ВР., 2Л., ЕД.Ч., М.Р. = щял си да цръкваш
| ПР.НАКЛ., БЪД.ВР., 2Л., ЕД.Ч., Ж.Р. = щяла си да цръкваш
| ПР.НАКЛ., БЪД.ВР., 2Л., ЕД.Ч., СР.Р. = щяло си да цръкваш
| ПР.НАКЛ., БЪД.ВР., 2Л., МН.Ч. = щели сте да цръквате
| ПР.НАКЛ., БЪД.ВР., 3Л., ЕД.Ч., М.Р. = щял (е) да цръква
| ПР.НАКЛ., БЪД.ВР., 3Л., ЕД.Ч., Ж.Р. = щяла (е) да цръква
| ПР.НАКЛ., БЪД.ВР., 3Л., ЕД.Ч., СР.Р. = щяло (е) да цръква
| ПР.НАКЛ., БЪД.ВР., 3Л., МН.Ч. = щели (са) да цръкват
| ПР.НАКЛ., БЪД.ПРЕД.ВР., 1Л., ЕД.Ч., М.Р. = щял съм да съм цръквал
| ПР.НАКЛ., БЪД.ПРЕД.ВР., 1Л., ЕД.Ч., Ж.Р. = щяла съм да съм цръквала
| ПР.НАКЛ., БЪД.ПРЕД.ВР., 1Л., ЕД.Ч., СР.Р. = щяло съм да съм цръквало
| ПР.НАКЛ., БЪД.ПРЕД.ВР., 1Л., МН.Ч. = щели сме да сме цръквали
| ПР.НАКЛ., БЪД.ПРЕД.ВР., 2Л., ЕД.Ч., М.Р. = щял си да си цръквал
| ПР.НАКЛ., БЪД.ПРЕД.ВР., 2Л., ЕД.Ч., Ж.Р. = щяла си да си цръквала
| ПР.НАКЛ., БЪД.ПРЕД.ВР., 2Л., ЕД.Ч., СР.Р. = щяло си да си цръквало
| ПР.НАКЛ., БЪД.ПРЕД.ВР., 2Л., МН.Ч. = щели сте да сте цръквали
| ПР.НАКЛ., БЪД.ПРЕД.ВР., 3Л., ЕД.Ч., М.Р. = щял (е) да е цръквал
| ПР.НАКЛ., БЪД.ПРЕД.ВР., 3Л., ЕД.Ч., Ж.Р. = щяла (е) да е цръквала
| ПР.НАКЛ., БЪД.ПРЕД.ВР., 3Л., ЕД.Ч., СР.Р. = щяло (е) да е цръквало
| ПР.НАКЛ., БЪД.ПРЕД.ВР., 3Л., МН.Ч. = щели (са) да са цръквали
| УСЛОВНО НАКЛОНЕНИЕ, 1Л., ЕД.Ч., М.Р. = бих цръквал
| УСЛОВНО НАКЛОНЕНИЕ, 1Л., ЕД.Ч., Ж.Р. = бих цръквала
| УСЛОВНО НАКЛОНЕНИЕ, 1Л., ЕД.Ч., СР.Р. = бих цръквало
| УСЛОВНО НАКЛОНЕНИЕ, 1Л., МН.Ч. = бихме цръквали
| УСЛОВНО НАКЛОНЕНИЕ, 2Л., ЕД.Ч., М.Р. = би цръквал
| УСЛОВНО НАКЛОНЕНИЕ, 2Л., ЕД.Ч., Ж.Р. = би цръквала
| УСЛОВНО НАКЛОНЕНИЕ, 2Л., ЕД.Ч., СР.Р. = би цръквало
| УСЛОВНО НАКЛОНЕНИЕ, 2Л., МН.Ч. = бихте цръквали
| УСЛОВНО НАКЛОНЕНИЕ, 3Л., ЕД.Ч., М.Р. = би цръквал
| УСЛОВНО НАКЛОНЕНИЕ, 3Л., ЕД.Ч., Ж.Р. = би цръквала
| УСЛОВНО НАКЛОНЕНИЕ, 3Л., ЕД.Ч., СР.Р. = би цръквало
| УСЛОВНО НАКЛОНЕНИЕ, 3Л., МН.Ч. = биха цръквали
| ПОВЕЛИТЕЛНО НАКЛОНЕНИЕ, ЕД.Ч. = црък·вай
| ПОВЕЛИТЕЛНО НАКЛОНЕНИЕ, МН.Ч. = црък·вай·те
| МИН.СТРАД.ПРИЧ. М.Р. = црък·ван
| МИН.СТРАД.ПРИЧ. М.Р. НЕПЪЛЕН ЧЛЕН = црък·ва·ния
| МИН.СТРАД.ПРИЧ. М.Р. ПЪЛЕН ЧЛЕН = црък·ва·ни·ят
| МИН.СТРАД.ПРИЧ. Ж.Р. = црък·ва·на
| МИН.СТРАД.ПРИЧ. Ж.Р. ЧЛЕН = црък·ва·на·та
| МИН.СТРАД.ПРИЧ. СР.Р. = црък·ва·но
| МИН.СТРАД.ПРИЧ. СР.Р. ЧЛЕН = црък·ва·но·то
| МИН.СТРАД.ПРИЧ. МН.Ч. = црък·ва·ни
| МИН.СТРАД.ПРИЧ. МН.Ч. ЧЛЕН = црък·ва·ни·те
| МИН.ДЕЯТ.СВ.ПРИЧ. М.Р. = црък·вал
| МИН.ДЕЯТ.СВ.ПРИЧ. М.Р. НЕПЪЛЕН ЧЛЕН = црък·ва·лия
| МИН.ДЕЯТ.СВ.ПРИЧ. М.Р. ПЪЛЕН ЧЛЕН = црък·ва·ли·ят
| МИН.ДЕЯТ.СВ.ПРИЧ. Ж.Р. = црък·ва·ла
| МИН.ДЕЯТ.СВ.ПРИЧ. Ж.Р. ЧЛЕН = црък·ва·ла·та
| МИН.ДЕЯТ.СВ.ПРИЧ. СР.Р. = црък·ва·ло
| МИН.ДЕЯТ.СВ.ПРИЧ. СР.Р. ЧЛЕН = црък·ва·ло·то
| МИН.ДЕЯТ.СВ.ПРИЧ. МН.Ч. = црък·ва·ли
| МИН.ДЕЯТ.СВ.ПРИЧ. МН.Ч. ЧЛЕН = црък·ва·ли·те
| МИН.ДЕЯТ.НЕСВ.ПРИЧ. М.Р. = црък·вал
| МИН.ДЕЯТ.НЕСВ.ПРИЧ. М.Р. НЕПЪЛЕН ЧЛЕН = црък·ва·лия
| МИН.ДЕЯТ.НЕСВ.ПРИЧ. М.Р. ПЪЛЕН ЧЛЕН = црък·ва·ли·ят
| МИН.ДЕЯТ.НЕСВ.ПРИЧ. Ж.Р. = црък·ва·ла
| МИН.ДЕЯТ.НЕСВ.ПРИЧ. Ж.Р. ЧЛЕН = црък·ва·ла·та
| МИН.ДЕЯТ.НЕСВ.ПРИЧ. СР.Р. = црък·ва·ло
| МИН.ДЕЯТ.НЕСВ.ПРИЧ. СР.Р. ЧЛЕН = црък·ва·ло·то
| МИН.ДЕЯТ.НЕСВ.ПРИЧ. МН.Ч. = црък·ва·ли
| МИН.ДЕЯТ.НЕСВ.ПРИЧ. МН.Ч. ЧЛЕН = црък·ва·ли·те
| СЕГ.ДЕЯТ.ПРИЧ. М.Р. = црък·ващ
| СЕГ.ДЕЯТ.ПРИЧ. М.Р. НЕПЪЛЕН ЧЛЕН = црък·ва·щия
| СЕГ.ДЕЯТ.ПРИЧ. М.Р. ПЪЛЕН ЧЛЕН = црък·ва·щи·ят
| СЕГ.ДЕЯТ.ПРИЧ. Ж.Р. = црък·ва·ща
| СЕГ.ДЕЯТ.ПРИЧ. Ж.Р. ЧЛЕН = црък·ва·ща·та
| СЕГ.ДЕЯТ.ПРИЧ. СР.Р. = црък·ва·що
| СЕГ.ДЕЯТ.ПРИЧ. СР.Р. ЧЛЕН = црък·ва·що·то
| СЕГ.ДЕЯТ.ПРИЧ. МН.Ч. = црък·ва·щи
| СЕГ.ДЕЯТ.ПРИЧ. МН.Ч. ЧЛЕН = црък·ва·щи·те
| ДЕЕПРИЧАСТИЕ = црък·вай·ки
| СКРИТИ ПРЕПРАТКИ = 
[[цръквам]],
[[цръкваш]],
[[цръква]],
[[цръкваме]],
[[цръквате]],
[[цръкват]],
[[цръквах]],
[[цръквахме]],
[[цръквахте]],
[[цръкваха]],
[[цръкваше]],
[[цръквай]],
[[цръквайте]],
[[цръквал]],
[[цръквалия]],
[[цръквалият]],
[[цръквала]],
[[цръквалата]],
[[цръквало]],
[[цръквалото]],
[[цръквали]],
[[цръквалите]],
[[цръкван]],
[[цръквания]],
[[цръкваният]],
[[цръквана]],
[[цръкваната]],
[[цръквано]],
[[цръкваното]],
[[цръквани]],
[[цръкваните]],
[[цръкващ]],
[[цръкващия]],
[[цръкващият]],
[[цръкваща]],
[[цръкващата]],
[[цръкващо]],
[[цръкващото]],
[[цръкващи]],
[[цръкващите]],
[[цръквайки]],
[[цръквал съм]],
[[цръквала съм]],
[[цръквало съм]],
[[цръквали сме]],
[[цръквал си]],
[[цръквала си]],
[[цръквало си]],
[[цръквали сте]],
[[цръквал е]],
[[цръквала е]],
[[цръквало е]],
[[цръквали са]],
[[бях цръквал]],
[[бях цръквала]],
[[бях цръквало]],
[[бяхме цръквали]],
[[беше цръквал]],
[[беше цръквала]],
[[беше цръквало]],
[[бяхте цръквали]],
[[бяха цръквали]],
[[ще цръквам]],
[[ще цръкваме]],
[[ще цръкваш]],
[[ще цръквате]],
[[ще цръква]],
[[ще цръкват]],
[[ще съм цръквал]],
[[ще съм цръквала]],
[[ще съм цръквало]],
[[ще сме цръквали]],
[[ще си цръквал]],
[[ще си цръквала]],
[[ще си цръквало]],
[[ще сте цръквали]],
[[ще е цръквал]],
[[ще е цръквала]],
[[ще е цръквало]],
[[ще са цръквали]],
[[щях да цръквам]],
[[щяхме да цръкваме]],
[[щеше да цръкваш]],
[[щяхте да цръквате]],
[[щеше да цръква]],
[[щяха да цръкват]],
[[щях да съм цръквал]],
[[щях да съм цръквала]],
[[щях да съм цръквало]],
[[щяхме да сме цръквали]],
[[щеше да си цръквал]],
[[щеше да си цръквала]],
[[щеше да си цръквало]],
[[щяхте да сте цръквали]],
[[щеше да е цръквал]],
[[щеше да е цръквала]],
[[щеше да е цръквало]],
[[щяха да са цръквали]],
[[бил съм цръквал]],
[[била съм цръквала]],
[[било съм цръквало]],
[[били сме цръквали]],
[[бил си цръквал]],
[[била си цръквала]],
[[било си цръквало]],
[[били сте цръквали]],
[[бил е цръквал]],
[[била е цръквала]],
[[било е цръквало]],
[[били са цръквали]],
[[щял съм да цръквам]],
[[щяла съм да цръквам]],
[[щяло съм да цръквам]],
[[щели сме да цръкваме]],
[[щял си да цръкваш]],
[[щяла си да цръкваш]],
[[щяло си да цръкваш]],
[[щели сте да цръквате]],
[[щял да цръква]],
[[щяла да цръква]],
[[щяло да цръква]],
[[щели да цръкват]],
[[щял е да цръква]],
[[щяла е да цръква]],
[[щяло е да цръква]],
[[щели са да цръкват]],
[[щял съм да съм цръквал]],
[[щяла съм да съм цръквала]],
[[щяло съм да съм цръквало]],
[[щели сме да сме цръквали]],
[[щял си да си цръквал]],
[[щяла си да си цръквала]],
[[щяло си да си цръквало]],
[[щели сте да сте цръквали]],
[[щял да е цръквал]],
[[щяла да е цръквала]],
[[щяло да е цръквало]],
[[щели да са цръквали]],
[[щял е да е цръквал]],
[[щяла е да е цръквала]],
[[щяло е да е цръквало]],
[[щели са да са цръквали]],
[[бих цръквал]],
[[бих цръквала]],
[[бих цръквало]],
[[бихме цръквали]],
[[би цръквал]],
[[би цръквала]],
[[би цръквало]],
[[бихте цръквали]],
[[биха цръквали]],
}}</text>
      <sha1>oedzcdegg0zfyhumjq4bkf8sf9p7bu3</sha1>
    </revision>
  </page>
  <page>
    <title>Шаблон:Словоформи/цукам</title>
    <ns>10</ns>
    <id>569197</id>
    <revision>
      <id>601177</id>
      <timestamp>2005-05-12T11:52:44Z</timestamp>
      <contributor>
        <username>Bgbot</username>
        <id>83</id>
      </contributor>
      <comment>Борислав: Шаблон със словоформи</comment>
      <model>wikitext</model>
      <format>text/x-wiki</format>
      <text bytes="18430" xml:space="preserve">{{Шаблон:Словоформи/Глагол|
  ОСНОВНА ФОРМА = цукам
| СЕГ.ВР., 1Л., ЕД.Ч. = цу·кам
| СЕГ.ВР., 1Л., МН.Ч. = цу·ка·ме
| СЕГ.ВР., 2Л., ЕД.Ч. = цу·каш
| СЕГ.ВР., 2Л., МН.Ч. = цу·ка·те
| СЕГ.ВР., 3Л., ЕД.Ч. = цу·ка
| СЕГ.ВР., 3Л., МН.Ч. = цу·кат
| МИН.СВ.ВР., 1Л., ЕД.Ч. = цу·ках
| МИН.СВ.ВР., 1Л., МН.Ч. = цу·ках·ме
| МИН.СВ.ВР., 2Л., ЕД.Ч. = цу·ка
| МИН.СВ.ВР., 2Л., МН.Ч. = цу·ках·те
| МИН.СВ.ВР., 3Л., ЕД.Ч. = цу·ка
| МИН.СВ.ВР., 3Л., МН.Ч. = цу·ка·ха
| МИН.НЕСВ.ВР., 1Л., ЕД.Ч. = цу·ках
| МИН.НЕСВ.ВР., 1Л., МН.Ч. = цу·ках·ме
| МИН.НЕСВ.ВР., 2Л., ЕД.Ч. = цу·ка·ше
| МИН.НЕСВ.ВР., 2Л., МН.Ч. = цу·ках·те
| МИН.НЕСВ.ВР., 3Л., ЕД.Ч. = цу·ка·ше
| МИН.НЕСВ.ВР., 3Л., МН.Ч. = цу·ка·ха
| МИН.НЕОПР.ВР., 1Л., ЕД.Ч., М.Р. = цукал съм
| МИН.НЕОПР.ВР., 1Л., ЕД.Ч., Ж.Р. = цукала съм
| МИН.НЕОПР.ВР., 1Л., ЕД.Ч., СР.Р. = цукало съм
| МИН.НЕОПР.ВР., 1Л., МН.Ч. = цукали сме
| МИН.НЕОПР.ВР., 2Л., ЕД.Ч., М.Р. = цукал си
| МИН.НЕОПР.ВР., 2Л., ЕД.Ч., Ж.Р. = цукала си
| МИН.НЕОПР.ВР., 2Л., ЕД.Ч., СР.Р. = цукало си
| МИН.НЕОПР.ВР., 2Л., МН.Ч. = цукали сте
| МИН.НЕОПР.ВР., 3Л., ЕД.Ч., М.Р. = цукал е
| МИН.НЕОПР.ВР., 3Л., ЕД.Ч., Ж.Р. = цукала е
| МИН.НЕОПР.ВР., 3Л., ЕД.Ч., СР.Р. = цукало е
| МИН.НЕОПР.ВР., 3Л., МН.Ч. = цукали са
| МИН.ПРЕД.ВР., 1Л., ЕД.Ч., М.Р. = бях цукал
| МИН.ПРЕД.ВР., 1Л., ЕД.Ч., Ж.Р. = бях цукала
| МИН.ПРЕД.ВР., 1Л., ЕД.Ч., СР.Р. = бях цукало
| МИН.ПРЕД.ВР., 1Л., МН.Ч. = бяхме цукали
| МИН.ПРЕД.ВР., 2Л., ЕД.Ч., М.Р. = беше цукал
| МИН.ПРЕД.ВР., 2Л., ЕД.Ч., Ж.Р. = беше цукала
| МИН.ПРЕД.ВР., 2Л., ЕД.Ч., СР.Р. = беше цукало
| МИН.ПРЕД.ВР., 2Л., МН.Ч. = бяхте цукали
| МИН.ПРЕД.ВР., 3Л., ЕД.Ч., М.Р. = беше цукал
| МИН.ПРЕД.ВР., 3Л., ЕД.Ч., Ж.Р. = беше цукала
| МИН.ПРЕД.ВР., 3Л., ЕД.Ч., СР.Р. = беше цукало
| МИН.ПРЕД.ВР., 3Л., МН.Ч. = бяха цукали
| БЪД.ВР., 1Л., ЕД.Ч. = ще цукам
| БЪД.ВР., 1Л., МН.Ч. = ще цукаме
| БЪД.ВР., 2Л., ЕД.Ч. = ще цукаш
| БЪД.ВР., 2Л., МН.Ч. = ще цукате
| БЪД.ВР., 3Л., ЕД.Ч. = ще цука
| БЪД.ВР., 3Л., МН.Ч. = ще цукат
| БЪД.ПРЕД.ВР., 1Л., ЕД.Ч., М.Р. = ще съм цукал
| БЪД.ПРЕД.ВР., 1Л., ЕД.Ч., Ж.Р. = ще съм цукала
| БЪД.ПРЕД.ВР., 1Л., ЕД.Ч., СР.Р. = ще съм цукало
| БЪД.ПРЕД.ВР., 1Л., МН.Ч. = ще сме цукали
| БЪД.ПРЕД.ВР., 2Л., ЕД.Ч., М.Р. = ще си цукал
| БЪД.ПРЕД.ВР., 2Л., ЕД.Ч., Ж.Р. = ще си цукала
| БЪД.ПРЕД.ВР., 2Л., ЕД.Ч., СР.Р. = ще си цукало
| БЪД.ПРЕД.ВР., 2Л., МН.Ч. = ще сте цукали
| БЪД.ПРЕД.ВР., 3Л., ЕД.Ч., М.Р. = ще е цукал
| БЪД.ПРЕД.ВР., 3Л., ЕД.Ч., Ж.Р. = ще е цукала
| БЪД.ПРЕД.ВР., 3Л., ЕД.Ч., СР.Р. = ще е цукало
| БЪД.ПРЕД.ВР., 3Л., МН.Ч. = ще са цукали
| БЪД.ВР. В МИН., 1Л., ЕД.Ч. = щях да цукам
| БЪД.ВР. В МИН., 1Л., МН.Ч. = щяхме да цукаме
| БЪД.ВР. В МИН., 2Л., ЕД.Ч. = щеше да цукаш
| БЪД.ВР. В МИН., 2Л., МН.Ч. = щяхте да цукате
| БЪД.ВР. В МИН., 3Л., ЕД.Ч. = щеше да цука
| БЪД.ВР. В МИН., 3Л., МН.Ч. = щяха да цукат
| БЪД.ПРЕД.ВР. В МИН., 1Л., ЕД.Ч., М.Р. = щях да съм цукал
| БЪД.ПРЕД.ВР. В МИН., 1Л., ЕД.Ч., Ж.Р. = щях да съм цукала
| БЪД.ПРЕД.ВР. В МИН., 1Л., ЕД.Ч., СР.Р. = щях да съм цукало
| БЪД.ПРЕД.ВР. В МИН., 1Л., МН.Ч. = щяхме да сме цукали
| БЪД.ПРЕД.ВР. В МИН., 2Л., ЕД.Ч., М.Р. = щеше да си цукал
| БЪД.ПРЕД.ВР. В МИН., 2Л., ЕД.Ч., Ж.Р. = щеше да си цукала
| БЪД.ПРЕД.ВР. В МИН., 2Л., ЕД.Ч., СР.Р. = щеше да си цукало
| БЪД.ПРЕД.ВР. В МИН., 2Л., МН.Ч. = щяхте да сте цукали
| БЪД.ПРЕД.ВР. В МИН., 3Л., ЕД.Ч., М.Р. = щеше да е цукал
| БЪД.ПРЕД.ВР. В МИН., 3Л., ЕД.Ч., Ж.Р. = щеше да е цукала
| БЪД.ПРЕД.ВР. В МИН., 3Л., ЕД.Ч., СР.Р. = щеше да е цукало
| БЪД.ПРЕД.ВР. В МИН., 3Л., МН.Ч. = щяха да са цукали
| ПР.НАКЛ., СЕГ.ВР., 1Л., ЕД.Ч., М.Р. = цукал съм
| ПР.НАКЛ., СЕГ.ВР., 1Л., ЕД.Ч., Ж.Р. = цукала съм
| ПР.НАКЛ., СЕГ.ВР., 1Л., ЕД.Ч., СР.Р. = цукало съм
| ПР.НАКЛ., СЕГ.ВР., 1Л., МН.Ч. = цукали сме
| ПР.НАКЛ., СЕГ.ВР., 2Л., ЕД.Ч., М.Р. = цукал си
| ПР.НАКЛ., СЕГ.ВР., 2Л., ЕД.Ч., Ж.Р. = цукала си
| ПР.НАКЛ., СЕГ.ВР., 2Л., ЕД.Ч., СР.Р. = цукало си
| ПР.НАКЛ., СЕГ.ВР., 2Л., МН.Ч. = цукали сте
| ПР.НАКЛ., СЕГ.ВР., 3Л., ЕД.Ч., М.Р. = цукал (е)
| ПР.НАКЛ., СЕГ.ВР., 3Л., ЕД.Ч., Ж.Р. = цукала (е)
| ПР.НАКЛ., СЕГ.ВР., 3Л., ЕД.Ч., СР.Р. = цукало (е)
| ПР.НАКЛ., СЕГ.ВР., 3Л., МН.Ч. = цукали (са)
| ПР.НАКЛ., МИН.СВ.ВР., 1Л., ЕД.Ч., М.Р. = цукал съм
| ПР.НАКЛ., МИН.СВ.ВР., 1Л., ЕД.Ч., Ж.Р. = цукала съм
| ПР.НАКЛ., МИН.СВ.ВР., 1Л., ЕД.Ч., СР.Р. = цукало съм
| ПР.НАКЛ., МИН.СВ.ВР., 1Л., МН.Ч. = цукали сме
| ПР.НАКЛ., МИН.СВ.ВР., 2Л., ЕД.Ч., М.Р. = цукал си
| ПР.НАКЛ., МИН.СВ.ВР., 2Л., ЕД.Ч., Ж.Р. = цукала си
| ПР.НАКЛ., МИН.СВ.ВР., 2Л., ЕД.Ч., СР.Р. = цукало си
| ПР.НАКЛ., МИН.СВ.ВР., 2Л., МН.Ч. = цукали сте
| ПР.НАКЛ., МИН.СВ.ВР., 3Л., ЕД.Ч., М.Р. = цукал (е)
| ПР.НАКЛ., МИН.СВ.ВР., 3Л., ЕД.Ч., Ж.Р. = цукала (е)
| ПР.НАКЛ., МИН.СВ.ВР., 3Л., ЕД.Ч., СР.Р. = цукало (е)
| ПР.НАКЛ., МИН.СВ.ВР., 3Л., МН.Ч. = цукали (са)
| ПР.НАКЛ., МИН.НЕОПР.ВР., 1Л., ЕД.Ч., М.Р. = бил съм цукал
| ПР.НАКЛ., МИН.НЕОПР.ВР., 1Л., ЕД.Ч., Ж.Р. = била съм цукала
| ПР.НАКЛ., МИН.НЕОПР.ВР., 1Л., ЕД.Ч., СР.Р. = било съм цукало
| ПР.НАКЛ., МИН.НЕОПР.ВР., 1Л., МН.Ч. = били сме цукали
| ПР.НАКЛ., МИН.НЕОПР.ВР., 2Л., ЕД.Ч., М.Р. = бил си цукал
| ПР.НАКЛ., МИН.НЕОПР.ВР., 2Л., ЕД.Ч., Ж.Р. = била си цукала
| ПР.НАКЛ., МИН.НЕОПР.ВР., 2Л., ЕД.Ч., СР.Р. = било си цукало
| ПР.НАКЛ., МИН.НЕОПР.ВР., 2Л., МН.Ч. = били сте цукали
| ПР.НАКЛ., МИН.НЕОПР.ВР., 3Л., ЕД.Ч., М.Р. = бил (е) цукал
| ПР.НАКЛ., МИН.НЕОПР.ВР., 3Л., ЕД.Ч., Ж.Р. = била (е) цукала
| ПР.НАКЛ., МИН.НЕОПР.ВР., 3Л., ЕД.Ч., СР.Р. = било (е) цукало
| ПР.НАКЛ., МИН.НЕОПР.ВР., 3Л., МН.Ч. = били (са) цукали
| ПР.НАКЛ., БЪД.ВР., 1Л., ЕД.Ч., М.Р. = щял съм да цукам
| ПР.НАКЛ., БЪД.ВР., 1Л., ЕД.Ч., Ж.Р. = щяла съм да цукам
| ПР.НАКЛ., БЪД.ВР., 1Л., ЕД.Ч., СР.Р. = щяло съм да цукам
| ПР.НАКЛ., БЪД.ВР., 1Л., МН.Ч. = щели сме да цукаме
| ПР.НАКЛ., БЪД.ВР., 2Л., ЕД.Ч., М.Р. = щял си да цукаш
| ПР.НАКЛ., БЪД.ВР., 2Л., ЕД.Ч., Ж.Р. = щяла си да цукаш
| ПР.НАКЛ., БЪД.ВР., 2Л., ЕД.Ч., СР.Р. = щяло си да цукаш
| ПР.НАКЛ., БЪД.ВР., 2Л., МН.Ч. = щели сте да цукате
| ПР.НАКЛ., БЪД.ВР., 3Л., ЕД.Ч., М.Р. = щял (е) да цука
| ПР.НАКЛ., БЪД.ВР., 3Л., ЕД.Ч., Ж.Р. = щяла (е) да цука
| ПР.НАКЛ., БЪД.ВР., 3Л., ЕД.Ч., СР.Р. = щяло (е) да цука
| ПР.НАКЛ., БЪД.ВР., 3Л., МН.Ч. = щели (са) да цукат
| ПР.НАКЛ., БЪД.ПРЕД.ВР., 1Л., ЕД.Ч., М.Р. = щял съм да съм цукал
| ПР.НАКЛ., БЪД.ПРЕД.ВР., 1Л., ЕД.Ч., Ж.Р. = щяла съм да съм цукала
| ПР.НАКЛ., БЪД.ПРЕД.ВР., 1Л., ЕД.Ч., СР.Р. = щяло съм да съм цукало
| ПР.НАКЛ., БЪД.ПРЕД.ВР., 1Л., МН.Ч. = щели сме да сме цукали
| ПР.НАКЛ., БЪД.ПРЕД.ВР., 2Л., ЕД.Ч., М.Р. = щял си да си цукал
| ПР.НАКЛ., БЪД.ПРЕД.ВР., 2Л., ЕД.Ч., Ж.Р. = щяла си да си цукала
| ПР.НАКЛ., БЪД.ПРЕД.ВР., 2Л., ЕД.Ч., СР.Р. = щяло си да си цукало
| ПР.НАКЛ., БЪД.ПРЕД.ВР., 2Л., МН.Ч. = щели сте да сте цукали
| ПР.НАКЛ., БЪД.ПРЕД.ВР., 3Л., ЕД.Ч., М.Р. = щял (е) да е цукал
| ПР.НАКЛ., БЪД.ПРЕД.ВР., 3Л., ЕД.Ч., Ж.Р. = щяла (е) да е цукала
| ПР.НАКЛ., БЪД.ПРЕД.ВР., 3Л., ЕД.Ч., СР.Р. = щяло (е) да е цукало
| ПР.НАКЛ., БЪД.ПРЕД.ВР., 3Л., МН.Ч. = щели (са) да са цукали
| УСЛОВНО НАКЛОНЕНИЕ, 1Л., ЕД.Ч., М.Р. = бих цукал
| УСЛОВНО НАКЛОНЕНИЕ, 1Л., ЕД.Ч., Ж.Р. = бих цукала
| УСЛОВНО НАКЛОНЕНИЕ, 1Л., ЕД.Ч., СР.Р. = бих цукало
| УСЛОВНО НАКЛОНЕНИЕ, 1Л., МН.Ч. = бихме цукали
| УСЛОВНО НАКЛОНЕНИЕ, 2Л., ЕД.Ч., М.Р. = би цукал
| УСЛОВНО НАКЛОНЕНИЕ, 2Л., ЕД.Ч., Ж.Р. = би цукала
| УСЛОВНО НАКЛОНЕНИЕ, 2Л., ЕД.Ч., СР.Р. = би цукало
| УСЛОВНО НАКЛОНЕНИЕ, 2Л., МН.Ч. = бихте цукали
| УСЛОВНО НАКЛОНЕНИЕ, 3Л., ЕД.Ч., М.Р. = би цукал
| УСЛОВНО НАКЛОНЕНИЕ, 3Л., ЕД.Ч., Ж.Р. = би цукала
| УСЛОВНО НАКЛОНЕНИЕ, 3Л., ЕД.Ч., СР.Р. = би цукало
| УСЛОВНО НАКЛОНЕНИЕ, 3Л., МН.Ч. = биха цукали
| ПОВЕЛИТЕЛНО НАКЛОНЕНИЕ, ЕД.Ч. = цу·кай
| ПОВЕЛИТЕЛНО НАКЛОНЕНИЕ, МН.Ч. = цу·кай·те
| МИН.СТРАД.ПРИЧ. М.Р. = цу·кан
| МИН.СТРАД.ПРИЧ. М.Р. НЕПЪЛЕН ЧЛЕН = цу·ка·ния
| МИН.СТРАД.ПРИЧ. М.Р. ПЪЛЕН ЧЛЕН = цу·ка·ни·ят
| МИН.СТРАД.ПРИЧ. Ж.Р. = цу·ка·на
| МИН.СТРАД.ПРИЧ. Ж.Р. ЧЛЕН = цу·ка·на·та
| МИН.СТРАД.ПРИЧ. СР.Р. = цу·ка·но
| МИН.СТРАД.ПРИЧ. СР.Р. ЧЛЕН = цу·ка·но·то
| МИН.СТРАД.ПРИЧ. МН.Ч. = цу·ка·ни
| МИН.СТРАД.ПРИЧ. МН.Ч. ЧЛЕН = цу·ка·ни·те
| МИН.ДЕЯТ.СВ.ПРИЧ. М.Р. = цу·кал
| МИН.ДЕЯТ.СВ.ПРИЧ. М.Р. НЕПЪЛЕН ЧЛЕН = цу·ка·лия
| МИН.ДЕЯТ.СВ.ПРИЧ. М.Р. ПЪЛЕН ЧЛЕН = цу·ка·ли·ят
| МИН.ДЕЯТ.СВ.ПРИЧ. Ж.Р. = цу·ка·ла
| МИН.ДЕЯТ.СВ.ПРИЧ. Ж.Р. ЧЛЕН = цу·ка·ла·та
| МИН.ДЕЯТ.СВ.ПРИЧ. СР.Р. = цу·ка·ло
| МИН.ДЕЯТ.СВ.ПРИЧ. СР.Р. ЧЛЕН = цу·ка·ло·то
| МИН.ДЕЯТ.СВ.ПРИЧ. МН.Ч. = цу·ка·ли
| МИН.ДЕЯТ.СВ.ПРИЧ. МН.Ч. ЧЛЕН = цу·ка·ли·те
| МИН.ДЕЯТ.НЕСВ.ПРИЧ. М.Р. = цу·кал
| МИН.ДЕЯТ.НЕСВ.ПРИЧ. М.Р. НЕПЪЛЕН ЧЛЕН = цу·ка·лия
| МИН.ДЕЯТ.НЕСВ.ПРИЧ. М.Р. ПЪЛЕН ЧЛЕН = цу·ка·ли·ят
| МИН.ДЕЯТ.НЕСВ.ПРИЧ. Ж.Р. = цу·ка·ла
| МИН.ДЕЯТ.НЕСВ.ПРИЧ. Ж.Р. ЧЛЕН = цу·ка·ла·та
| МИН.ДЕЯТ.НЕСВ.ПРИЧ. СР.Р. = цу·ка·ло
| МИН.ДЕЯТ.НЕСВ.ПРИЧ. СР.Р. ЧЛЕН = цу·ка·ло·то
| МИН.ДЕЯТ.НЕСВ.ПРИЧ. МН.Ч. = цу·ка·ли
| МИН.ДЕЯТ.НЕСВ.ПРИЧ. МН.Ч. ЧЛЕН = цу·ка·ли·те
| СЕГ.ДЕЯТ.ПРИЧ. М.Р. = цу·кащ
| СЕГ.ДЕЯТ.ПРИЧ. М.Р. НЕПЪЛЕН ЧЛЕН = цу·ка·щия
| СЕГ.ДЕЯТ.ПРИЧ. М.Р. ПЪЛЕН ЧЛЕН = цу·ка·щи·ят
| СЕГ.ДЕЯТ.ПРИЧ. Ж.Р. = цу·ка·ща
| СЕГ.ДЕЯТ.ПРИЧ. Ж.Р. ЧЛЕН = цу·ка·ща·та
| СЕГ.ДЕЯТ.ПРИЧ. СР.Р. = цу·ка·що
| СЕГ.ДЕЯТ.ПРИЧ. СР.Р. ЧЛЕН = цу·ка·що·то
| СЕГ.ДЕЯТ.ПРИЧ. МН.Ч. = цу·ка·щи
| СЕГ.ДЕЯТ.ПРИЧ. МН.Ч. ЧЛЕН = цу·ка·щи·те
| ДЕЕПРИЧАСТИЕ = цу·кай·ки
| СКРИТИ ПРЕПРАТКИ = 
[[цукам]],
[[цукаш]],
[[цука]],
[[цукаме]],
[[цукате]],
[[цукат]],
[[цуках]],
[[цукахме]],
[[цукахте]],
[[цукаха]],
[[цукаше]],
[[цукай]],
[[цукайте]],
[[цукал]],
[[цукалия]],
[[цукалият]],
[[цукала]],
[[цукалата]],
[[цукало]],
[[цукалото]],
[[цукали]],
[[цукалите]],
[[цукан]],
[[цукания]],
[[цуканият]],
[[цукана]],
[[цуканата]],
[[цукано]],
[[цуканото]],
[[цукани]],
[[цуканите]],
[[цукащ]],
[[цукащия]],
[[цукащият]],
[[цукаща]],
[[цукащата]],
[[цукащо]],
[[цукащото]],
[[цукащи]],
[[цукащите]],
[[цукайки]],
[[цукал съм]],
[[цукала съм]],
[[цукало съм]],
[[цукали сме]],
[[цукал си]],
[[цукала си]],
[[цукало си]],
[[цукали сте]],
[[цукал е]],
[[цукала е]],
[[цукало е]],
[[цукали са]],
[[бях цукал]],
[[бях цукала]],
[[бях цукало]],
[[бяхме цукали]],
[[беше цукал]],
[[беше цукала]],
[[беше цукало]],
[[бяхте цукали]],
[[бяха цукали]],
[[ще цукам]],
[[ще цукаме]],
[[ще цукаш]],
[[ще цукате]],
[[ще цука]],
[[ще цукат]],
[[ще съм цукал]],
[[ще съм цукала]],
[[ще съм цукало]],
[[ще сме цукали]],
[[ще си цукал]],
[[ще си цукала]],
[[ще си цукало]],
[[ще сте цукали]],
[[ще е цукал]],
[[ще е цукала]],
[[ще е цукало]],
[[ще са цукали]],
[[щях да цукам]],
[[щяхме да цукаме]],
[[щеше да цукаш]],
[[щяхте да цукате]],
[[щеше да цука]],
[[щяха да цукат]],
[[щях да съм цукал]],
[[щях да съм цукала]],
[[щях да съм цукало]],
[[щяхме да сме цукали]],
[[щеше да си цукал]],
[[щеше да си цукала]],
[[щеше да си цукало]],
[[щяхте да сте цукали]],
[[щеше да е цукал]],
[[щеше да е цукала]],
[[щеше да е цукало]],
[[щяха да са цукали]],
[[бил съм цукал]],
[[била съм цукала]],
[[било съм цукало]],
[[били сме цукали]],
[[бил си цукал]],
[[била си цукала]],
[[било си цукало]],
[[били сте цукали]],
[[бил е цукал]],
[[била е цукала]],
[[било е цукало]],
[[били са цукали]],
[[щял съм да цукам]],
[[щяла съм да цукам]],
[[щяло съм да цукам]],
[[щели сме да цукаме]],
[[щял си да цукаш]],
[[щяла си да цукаш]],
[[щяло си да цукаш]],
[[щели сте да цукате]],
[[щял да цука]],
[[щяла да цука]],
[[щяло да цука]],
[[щели да цукат]],
[[щял е да цука]],
[[щяла е да цука]],
[[щяло е да цука]],
[[щели са да цукат]],
[[щял съм да съм цукал]],
[[щяла съм да съм цукала]],
[[щяло съм да съм цукало]],
[[щели сме да сме цукали]],
[[щял си да си цукал]],
[[щяла си да си цукала]],
[[щяло си да си цукало]],
[[щели сте да сте цукали]],
[[щял да е цукал]],
[[щяла да е цукала]],
[[щяло да е цукало]],
[[щели да са цукали]],
[[щял е да е цукал]],
[[щяла е да е цукала]],
[[щяло е да е цукало]],
[[щели са да са цукали]],
[[бих цукал]],
[[бих цукала]],
[[бих цукало]],
[[бихме цукали]],
[[би цукал]],
[[би цукала]],
[[би цукало]],
[[бихте цукали]],
[[биха цукали]],
}}</text>
      <sha1>3sduy8hhzjadreaz2fh2kyel52ecfmy</sha1>
    </revision>
  </page>
  <page>
    <title>Шаблон:Словоформи/цункам</title>
    <ns>10</ns>
    <id>569210</id>
    <revision>
      <id>601190</id>
      <timestamp>2005-05-12T11:53:02Z</timestamp>
      <contributor>
        <username>Bgbot</username>
        <id>83</id>
      </contributor>
      <comment>Борислав: Шаблон със словоформи</comment>
      <model>wikitext</model>
      <format>text/x-wiki</format>
      <text bytes="19112" xml:space="preserve">{{Шаблон:Словоформи/Глагол|
  ОСНОВНА ФОРМА = цункам
| СЕГ.ВР., 1Л., ЕД.Ч. = цун·кам
| СЕГ.ВР., 1Л., МН.Ч. = цун·ка·ме
| СЕГ.ВР., 2Л., ЕД.Ч. = цун·каш
| СЕГ.ВР., 2Л., МН.Ч. = цун·ка·те
| СЕГ.ВР., 3Л., ЕД.Ч. = цун·ка
| СЕГ.ВР., 3Л., МН.Ч. = цун·кат
| МИН.СВ.ВР., 1Л., ЕД.Ч. = цун·ках
| МИН.СВ.ВР., 1Л., МН.Ч. = цун·ках·ме
| МИН.СВ.ВР., 2Л., ЕД.Ч. = цун·ка
| МИН.СВ.ВР., 2Л., МН.Ч. = цун·ках·те
| МИН.СВ.ВР., 3Л., ЕД.Ч. = цун·ка
| МИН.СВ.ВР., 3Л., МН.Ч. = цун·ка·ха
| МИН.НЕСВ.ВР., 1Л., ЕД.Ч. = цун·ках
| МИН.НЕСВ.ВР., 1Л., МН.Ч. = цун·ках·ме
| МИН.НЕСВ.ВР., 2Л., ЕД.Ч. = цун·ка·ше
| МИН.НЕСВ.ВР., 2Л., МН.Ч. = цун·ках·те
| МИН.НЕСВ.ВР., 3Л., ЕД.Ч. = цун·ка·ше
| МИН.НЕСВ.ВР., 3Л., МН.Ч. = цун·ка·ха
| МИН.НЕОПР.ВР., 1Л., ЕД.Ч., М.Р. = цункал съм
| МИН.НЕОПР.ВР., 1Л., ЕД.Ч., Ж.Р. = цункала съм
| МИН.НЕОПР.ВР., 1Л., ЕД.Ч., СР.Р. = цункало съм
| МИН.НЕОПР.ВР., 1Л., МН.Ч. = цункали сме
| МИН.НЕОПР.ВР., 2Л., ЕД.Ч., М.Р. = цункал си
| МИН.НЕОПР.ВР., 2Л., ЕД.Ч., Ж.Р. = цункала си
| МИН.НЕОПР.ВР., 2Л., ЕД.Ч., СР.Р. = цункало си
| МИН.НЕОПР.ВР., 2Л., МН.Ч. = цункали сте
| МИН.НЕОПР.ВР., 3Л., ЕД.Ч., М.Р. = цункал е
| МИН.НЕОПР.ВР., 3Л., ЕД.Ч., Ж.Р. = цункала е
| МИН.НЕОПР.ВР., 3Л., ЕД.Ч., СР.Р. = цункало е
| МИН.НЕОПР.ВР., 3Л., МН.Ч. = цункали са
| МИН.ПРЕД.ВР., 1Л., ЕД.Ч., М.Р. = бях цункал
| МИН.ПРЕД.ВР., 1Л., ЕД.Ч., Ж.Р. = бях цункала
| МИН.ПРЕД.ВР., 1Л., ЕД.Ч., СР.Р. = бях цункало
| МИН.ПРЕД.ВР., 1Л., МН.Ч. = бяхме цункали
| МИН.ПРЕД.ВР., 2Л., ЕД.Ч., М.Р. = беше цункал
| МИН.ПРЕД.ВР., 2Л., ЕД.Ч., Ж.Р. = беше цункала
| МИН.ПРЕД.ВР., 2Л., ЕД.Ч., СР.Р. = беше цункало
| МИН.ПРЕД.ВР., 2Л., МН.Ч. = бяхте цункали
| МИН.ПРЕД.ВР., 3Л., ЕД.Ч., М.Р. = беше цункал
| МИН.ПРЕД.ВР., 3Л., ЕД.Ч., Ж.Р. = беше цункала
| МИН.ПРЕД.ВР., 3Л., ЕД.Ч., СР.Р. = беше цункало
| МИН.ПРЕД.ВР., 3Л., МН.Ч. = бяха цункали
| БЪД.ВР., 1Л., ЕД.Ч. = ще цункам
| БЪД.ВР., 1Л., МН.Ч. = ще цункаме
| БЪД.ВР., 2Л., ЕД.Ч. = ще цункаш
| БЪД.ВР., 2Л., МН.Ч. = ще цункате
| БЪД.ВР., 3Л., ЕД.Ч. = ще цунка
| БЪД.ВР., 3Л., МН.Ч. = ще цункат
| БЪД.ПРЕД.ВР., 1Л., ЕД.Ч., М.Р. = ще съм цункал
| БЪД.ПРЕД.ВР., 1Л., ЕД.Ч., Ж.Р. = ще съм цункала
| БЪД.ПРЕД.ВР., 1Л., ЕД.Ч., СР.Р. = ще съм цункало
| БЪД.ПРЕД.ВР., 1Л., МН.Ч. = ще сме цункали
| БЪД.ПРЕД.ВР., 2Л., ЕД.Ч., М.Р. = ще си цункал
| БЪД.ПРЕД.ВР., 2Л., ЕД.Ч., Ж.Р. = ще си цункала
| БЪД.ПРЕД.ВР., 2Л., ЕД.Ч., СР.Р. = ще си цункало
| БЪД.ПРЕД.ВР., 2Л., МН.Ч. = ще сте цункали
| БЪД.ПРЕД.ВР., 3Л., ЕД.Ч., М.Р. = ще е цункал
| БЪД.ПРЕД.ВР., 3Л., ЕД.Ч., Ж.Р. = ще е цункала
| БЪД.ПРЕД.ВР., 3Л., ЕД.Ч., СР.Р. = ще е цункало
| БЪД.ПРЕД.ВР., 3Л., МН.Ч. = ще са цункали
| БЪД.ВР. В МИН., 1Л., ЕД.Ч. = щях да цункам
| БЪД.ВР. В МИН., 1Л., МН.Ч. = щяхме да цункаме
| БЪД.ВР. В МИН., 2Л., ЕД.Ч. = щеше да цункаш
| БЪД.ВР. В МИН., 2Л., МН.Ч. = щяхте да цункате
| БЪД.ВР. В МИН., 3Л., ЕД.Ч. = щеше да цунка
| БЪД.ВР. В МИН., 3Л., МН.Ч. = щяха да цункат
| БЪД.ПРЕД.ВР. В МИН., 1Л., ЕД.Ч., М.Р. = щях да съм цункал
| БЪД.ПРЕД.ВР. В МИН., 1Л., ЕД.Ч., Ж.Р. = щях да съм цункала
| БЪД.ПРЕД.ВР. В МИН., 1Л., ЕД.Ч., СР.Р. = щях да съм цункало
| БЪД.ПРЕД.ВР. В МИН., 1Л., МН.Ч. = щяхме да сме цункали
| БЪД.ПРЕД.ВР. В МИН., 2Л., ЕД.Ч., М.Р. = щеше да си цункал
| БЪД.ПРЕД.ВР. В МИН., 2Л., ЕД.Ч., Ж.Р. = щеше да си цункала
| БЪД.ПРЕД.ВР. В МИН., 2Л., ЕД.Ч., СР.Р. = щеше да си цункало
| БЪД.ПРЕД.ВР. В МИН., 2Л., МН.Ч. = щяхте да сте цункали
| БЪД.ПРЕД.ВР. В МИН., 3Л., ЕД.Ч., М.Р. = щеше да е цункал
| БЪД.ПРЕД.ВР. В МИН., 3Л., ЕД.Ч., Ж.Р. = щеше да е цункала
| БЪД.ПРЕД.ВР. В МИН., 3Л., ЕД.Ч., СР.Р. = щеше да е цункало
| БЪД.ПРЕД.ВР. В МИН., 3Л., МН.Ч. = щяха да са цункали
| ПР.НАКЛ., СЕГ.ВР., 1Л., ЕД.Ч., М.Р. = цункал съм
| ПР.НАКЛ., СЕГ.ВР., 1Л., ЕД.Ч., Ж.Р. = цункала съм
| ПР.НАКЛ., СЕГ.ВР., 1Л., ЕД.Ч., СР.Р. = цункало съм
| ПР.НАКЛ., СЕГ.ВР., 1Л., МН.Ч. = цункали сме
| ПР.НАКЛ., СЕГ.ВР., 2Л., ЕД.Ч., М.Р. = цункал си
| ПР.НАКЛ., СЕГ.ВР., 2Л., ЕД.Ч., Ж.Р. = цункала си
| ПР.НАКЛ., СЕГ.ВР., 2Л., ЕД.Ч., СР.Р. = цункало си
| ПР.НАКЛ., СЕГ.ВР., 2Л., МН.Ч. = цункали сте
| ПР.НАКЛ., СЕГ.ВР., 3Л., ЕД.Ч., М.Р. = цункал (е)
| ПР.НАКЛ., СЕГ.ВР., 3Л., ЕД.Ч., Ж.Р. = цункала (е)
| ПР.НАКЛ., СЕГ.ВР., 3Л., ЕД.Ч., СР.Р. = цункало (е)
| ПР.НАКЛ., СЕГ.ВР., 3Л., МН.Ч. = цункали (са)
| ПР.НАКЛ., МИН.СВ.ВР., 1Л., ЕД.Ч., М.Р. = цункал съм
| ПР.НАКЛ., МИН.СВ.ВР., 1Л., ЕД.Ч., Ж.Р. = цункала съм
| ПР.НАКЛ., МИН.СВ.ВР., 1Л., ЕД.Ч., СР.Р. = цункало съм
| ПР.НАКЛ., МИН.СВ.ВР., 1Л., МН.Ч. = цункали сме
| ПР.НАКЛ., МИН.СВ.ВР., 2Л., ЕД.Ч., М.Р. = цункал си
| ПР.НАКЛ., МИН.СВ.ВР., 2Л., ЕД.Ч., Ж.Р. = цункала си
| ПР.НАКЛ., МИН.СВ.ВР., 2Л., ЕД.Ч., СР.Р. = цункало си
| ПР.НАКЛ., МИН.СВ.ВР., 2Л., МН.Ч. = цункали сте
| ПР.НАКЛ., МИН.СВ.ВР., 3Л., ЕД.Ч., М.Р. = цункал (е)
| ПР.НАКЛ., МИН.СВ.ВР., 3Л., ЕД.Ч., Ж.Р. = цункала (е)
| ПР.НАКЛ., МИН.СВ.ВР., 3Л., ЕД.Ч., СР.Р. = цункало (е)
| ПР.НАКЛ., МИН.СВ.ВР., 3Л., МН.Ч. = цункали (са)
| ПР.НАКЛ., МИН.НЕОПР.ВР., 1Л., ЕД.Ч., М.Р. = бил съм цункал
| ПР.НАКЛ., МИН.НЕОПР.ВР., 1Л., ЕД.Ч., Ж.Р. = била съм цункала
| ПР.НАКЛ., МИН.НЕОПР.ВР., 1Л., ЕД.Ч., СР.Р. = било съм цункало
| ПР.НАКЛ., МИН.НЕОПР.ВР., 1Л., МН.Ч. = били сме цункали
| ПР.НАКЛ., МИН.НЕОПР.ВР., 2Л., ЕД.Ч., М.Р. = бил си цункал
| ПР.НАКЛ., МИН.НЕОПР.ВР., 2Л., ЕД.Ч., Ж.Р. = била си цункала
| ПР.НАКЛ., МИН.НЕОПР.ВР., 2Л., ЕД.Ч., СР.Р. = било си цункало
| ПР.НАКЛ., МИН.НЕОПР.ВР., 2Л., МН.Ч. = били сте цункали
| ПР.НАКЛ., МИН.НЕОПР.ВР., 3Л., ЕД.Ч., М.Р. = бил (е) цункал
| ПР.НАКЛ., МИН.НЕОПР.ВР., 3Л., ЕД.Ч., Ж.Р. = била (е) цункала
| ПР.НАКЛ., МИН.НЕОПР.ВР., 3Л., ЕД.Ч., СР.Р. = било (е) цункало
| ПР.НАКЛ., МИН.НЕОПР.ВР., 3Л., МН.Ч. = били (са) цункали
| ПР.НАКЛ., БЪД.ВР., 1Л., ЕД.Ч., М.Р. = щял съм да цункам
| ПР.НАКЛ., БЪД.ВР., 1Л., ЕД.Ч., Ж.Р. = щяла съм да цункам
| ПР.НАКЛ., БЪД.ВР., 1Л., ЕД.Ч., СР.Р. = щяло съм да цункам
| ПР.НАКЛ., БЪД.ВР., 1Л., МН.Ч. = щели сме да цункаме
| ПР.НАКЛ., БЪД.ВР., 2Л., ЕД.Ч., М.Р. = щял си да цункаш
| ПР.НАКЛ., БЪД.ВР., 2Л., ЕД.Ч., Ж.Р. = щяла си да цункаш
| ПР.НАКЛ., БЪД.ВР., 2Л., ЕД.Ч., СР.Р. = щяло си да цункаш
| ПР.НАКЛ., БЪД.ВР., 2Л., МН.Ч. = щели сте да цункате
| ПР.НАКЛ., БЪД.ВР., 3Л., ЕД.Ч., М.Р. = щял (е) да цунка
| ПР.НАКЛ., БЪД.ВР., 3Л., ЕД.Ч., Ж.Р. = щяла (е) да цунка
| ПР.НАКЛ., БЪД.ВР., 3Л., ЕД.Ч., СР.Р. = щяло (е) да цунка
| ПР.НАКЛ., БЪД.ВР., 3Л., МН.Ч. = щели (са) да цункат
| ПР.НАКЛ., БЪД.ПРЕД.ВР., 1Л., ЕД.Ч., М.Р. = щял съм да съм цункал
| ПР.НАКЛ., БЪД.ПРЕД.ВР., 1Л., ЕД.Ч., Ж.Р. = щяла съм да съм цункала
| ПР.НАКЛ., БЪД.ПРЕД.ВР., 1Л., ЕД.Ч., СР.Р. = щяло съм да съм цункало
| ПР.НАКЛ., БЪД.ПРЕД.ВР., 1Л., МН.Ч. = щели сме да сме цункали
| ПР.НАКЛ., БЪД.ПРЕД.ВР., 2Л., ЕД.Ч., М.Р. = щял си да си цункал
| ПР.НАКЛ., БЪД.ПРЕД.ВР., 2Л., ЕД.Ч., Ж.Р. = щяла си да си цункала
| ПР.НАКЛ., БЪД.ПРЕД.ВР., 2Л., ЕД.Ч., СР.Р. = щяло си да си цункало
| ПР.НАКЛ., БЪД.ПРЕД.ВР., 2Л., МН.Ч. = щели сте да сте цункали
| ПР.НАКЛ., БЪД.ПРЕД.ВР., 3Л., ЕД.Ч., М.Р. = щял (е) да е цункал
| ПР.НАКЛ., БЪД.ПРЕД.ВР., 3Л., ЕД.Ч., Ж.Р. = щяла (е) да е цункала
| ПР.НАКЛ., БЪД.ПРЕД.ВР., 3Л., ЕД.Ч., СР.Р. = щяло (е) да е цункало
| ПР.НАКЛ., БЪД.ПРЕД.ВР., 3Л., МН.Ч. = щели (са) да са цункали
| УСЛОВНО НАКЛОНЕНИЕ, 1Л., ЕД.Ч., М.Р. = бих цункал
| УСЛОВНО НАКЛОНЕНИЕ, 1Л., ЕД.Ч., Ж.Р. = бих цункала
| УСЛОВНО НАКЛОНЕНИЕ, 1Л., ЕД.Ч., СР.Р. = бих цункало
| УСЛОВНО НАКЛОНЕНИЕ, 1Л., МН.Ч. = бихме цункали
| УСЛОВНО НАКЛОНЕНИЕ, 2Л., ЕД.Ч., М.Р. = би цункал
| УСЛОВНО НАКЛОНЕНИЕ, 2Л., ЕД.Ч., Ж.Р. = би цункала
| УСЛОВНО НАКЛОНЕНИЕ, 2Л., ЕД.Ч., СР.Р. = би цункало
| УСЛОВНО НАКЛОНЕНИЕ, 2Л., МН.Ч. = бихте цункали
| УСЛОВНО НАКЛОНЕНИЕ, 3Л., ЕД.Ч., М.Р. = би цункал
| УСЛОВНО НАКЛОНЕНИЕ, 3Л., ЕД.Ч., Ж.Р. = би цункала
| УСЛОВНО НАКЛОНЕНИЕ, 3Л., ЕД.Ч., СР.Р. = би цункало
| УСЛОВНО НАКЛОНЕНИЕ, 3Л., МН.Ч. = биха цункали
| ПОВЕЛИТЕЛНО НАКЛОНЕНИЕ, ЕД.Ч. = цун·кай
| ПОВЕЛИТЕЛНО НАКЛОНЕНИЕ, МН.Ч. = цун·кай·те
| МИН.СТРАД.ПРИЧ. М.Р. = цун·кан
| МИН.СТРАД.ПРИЧ. М.Р. НЕПЪЛЕН ЧЛЕН = цун·ка·ния
| МИН.СТРАД.ПРИЧ. М.Р. ПЪЛЕН ЧЛЕН = цун·ка·ни·ят
| МИН.СТРАД.ПРИЧ. Ж.Р. = цун·ка·на
| МИН.СТРАД.ПРИЧ. Ж.Р. ЧЛЕН = цун·ка·на·та
| МИН.СТРАД.ПРИЧ. СР.Р. = цун·ка·но
| МИН.СТРАД.ПРИЧ. СР.Р. ЧЛЕН = цун·ка·но·то
| МИН.СТРАД.ПРИЧ. МН.Ч. = цун·ка·ни
| МИН.СТРАД.ПРИЧ. МН.Ч. ЧЛЕН = цун·ка·ни·те
| МИН.ДЕЯТ.СВ.ПРИЧ. М.Р. = цун·кал
| МИН.ДЕЯТ.СВ.ПРИЧ. М.Р. НЕПЪЛЕН ЧЛЕН = цун·ка·лия
| МИН.ДЕЯТ.СВ.ПРИЧ. М.Р. ПЪЛЕН ЧЛЕН = цун·ка·ли·ят
| МИН.ДЕЯТ.СВ.ПРИЧ. Ж.Р. = цун·ка·ла
| МИН.ДЕЯТ.СВ.ПРИЧ. Ж.Р. ЧЛЕН = цун·ка·ла·та
| МИН.ДЕЯТ.СВ.ПРИЧ. СР.Р. = цун·ка·ло
| МИН.ДЕЯТ.СВ.ПРИЧ. СР.Р. ЧЛЕН = цун·ка·ло·то
| МИН.ДЕЯТ.СВ.ПРИЧ. МН.Ч. = цун·ка·ли
| МИН.ДЕЯТ.СВ.ПРИЧ. МН.Ч. ЧЛЕН = цун·ка·ли·те
| МИН.ДЕЯТ.НЕСВ.ПРИЧ. М.Р. = цун·кал
| МИН.ДЕЯТ.НЕСВ.ПРИЧ. М.Р. НЕПЪЛЕН ЧЛЕН = цун·ка·лия
| МИН.ДЕЯТ.НЕСВ.ПРИЧ. М.Р. ПЪЛЕН ЧЛЕН = цун·ка·ли·ят
| МИН.ДЕЯТ.НЕСВ.ПРИЧ. Ж.Р. = цун·ка·ла
| МИН.ДЕЯТ.НЕСВ.ПРИЧ. Ж.Р. ЧЛЕН = цун·ка·ла·та
| МИН.ДЕЯТ.НЕСВ.ПРИЧ. СР.Р. = цун·ка·ло
| МИН.ДЕЯТ.НЕСВ.ПРИЧ. СР.Р. ЧЛЕН = цун·ка·ло·то
| МИН.ДЕЯТ.НЕСВ.ПРИЧ. МН.Ч. = цун·ка·ли
| МИН.ДЕЯТ.НЕСВ.ПРИЧ. МН.Ч. ЧЛЕН = цун·ка·ли·те
| СЕГ.ДЕЯТ.ПРИЧ. М.Р. = цун·кащ
| СЕГ.ДЕЯТ.ПРИЧ. М.Р. НЕПЪЛЕН ЧЛЕН = цун·ка·щия
| СЕГ.ДЕЯТ.ПРИЧ. М.Р. ПЪЛЕН ЧЛЕН = цун·ка·щи·ят
| СЕГ.ДЕЯТ.ПРИЧ. Ж.Р. = цун·ка·ща
| СЕГ.ДЕЯТ.ПРИЧ. Ж.Р. ЧЛЕН = цун·ка·ща·та
| СЕГ.ДЕЯТ.ПРИЧ. СР.Р. = цун·ка·що
| СЕГ.ДЕЯТ.ПРИЧ. СР.Р. ЧЛЕН = цун·ка·що·то
| СЕГ.ДЕЯТ.ПРИЧ. МН.Ч. = цун·ка·щи
| СЕГ.ДЕЯТ.ПРИЧ. МН.Ч. ЧЛЕН = цун·ка·щи·те
| ДЕЕПРИЧАСТИЕ = цун·кай·ки
| СКРИТИ ПРЕПРАТКИ = 
[[цункам]],
[[цункаш]],
[[цунка]],
[[цункаме]],
[[цункате]],
[[цункат]],
[[цунках]],
[[цункахме]],
[[цункахте]],
[[цункаха]],
[[цункаше]],
[[цункай]],
[[цункайте]],
[[цункал]],
[[цункалия]],
[[цункалият]],
[[цункала]],
[[цункалата]],
[[цункало]],
[[цункалото]],
[[цункали]],
[[цункалите]],
[[цункан]],
[[цункания]],
[[цунканият]],
[[цункана]],
[[цунканата]],
[[цункано]],
[[цунканото]],
[[цункани]],
[[цунканите]],
[[цункащ]],
[[цункащия]],
[[цункащият]],
[[цункаща]],
[[цункащата]],
[[цункащо]],
[[цункащото]],
[[цункащи]],
[[цункащите]],
[[цункайки]],
[[цункал съм]],
[[цункала съм]],
[[цункало съм]],
[[цункали сме]],
[[цункал си]],
[[цункала си]],
[[цункало си]],
[[цункали сте]],
[[цункал е]],
[[цункала е]],
[[цункало е]],
[[цункали са]],
[[бях цункал]],
[[бях цункала]],
[[бях цункало]],
[[бяхме цункали]],
[[беше цункал]],
[[беше цункала]],
[[беше цункало]],
[[бяхте цункали]],
[[бяха цункали]],
[[ще цункам]],
[[ще цункаме]],
[[ще цункаш]],
[[ще цункате]],
[[ще цунка]],
[[ще цункат]],
[[ще съм цункал]],
[[ще съм цункала]],
[[ще съм цункало]],
[[ще сме цункали]],
[[ще си цункал]],
[[ще си цункала]],
[[ще си цункало]],
[[ще сте цункали]],
[[ще е цункал]],
[[ще е цункала]],
[[ще е цункало]],
[[ще са цункали]],
[[щях да цункам]],
[[щяхме да цункаме]],
[[щеше да цункаш]],
[[щяхте да цункате]],
[[щеше да цунка]],
[[щяха да цункат]],
[[щях да съм цункал]],
[[щях да съм цункала]],
[[щях да съм цункало]],
[[щяхме да сме цункали]],
[[щеше да си цункал]],
[[щеше да си цункала]],
[[щеше да си цункало]],
[[щяхте да сте цункали]],
[[щеше да е цункал]],
[[щеше да е цункала]],
[[щеше да е цункало]],
[[щяха да са цункали]],
[[бил съм цункал]],
[[била съм цункала]],
[[било съм цункало]],
[[били сме цункали]],
[[бил си цункал]],
[[била си цункала]],
[[било си цункало]],
[[били сте цункали]],
[[бил е цункал]],
[[била е цункала]],
[[било е цункало]],
[[били са цункали]],
[[щял съм да цункам]],
[[щяла съм да цункам]],
[[щяло съм да цункам]],
[[щели сме да цункаме]],
[[щял си да цункаш]],
[[щяла си да цункаш]],
[[щяло си да цункаш]],
[[щели сте да цункате]],
[[щял да цунка]],
[[щяла да цунка]],
[[щяло да цунка]],
[[щели да цункат]],
[[щял е да цунка]],
[[щяла е да цунка]],
[[щяло е да цунка]],
[[щели са да цункат]],
[[щял съм да съм цункал]],
[[щяла съм да съм цункала]],
[[щяло съм да съм цункало]],
[[щели сме да сме цункали]],
[[щял си да си цункал]],
[[щяла си да си цункала]],
[[щяло си да си цункало]],
[[щели сте да сте цункали]],
[[щял да е цункал]],
[[щяла да е цункала]],
[[щяло да е цункало]],
[[щели да са цункали]],
[[щял е да е цункал]],
[[щяла е да е цункала]],
[[щяло е да е цункало]],
[[щели са да са цункали]],
[[бих цункал]],
[[бих цункала]],
[[бих цункало]],
[[бихме цункали]],
[[би цункал]],
[[би цункала]],
[[би цункало]],
[[бихте цункали]],
[[биха цункали]],
}}</text>
      <sha1>k5hlk4m10vg4e1qxk1z8qsliqm56oez</sha1>
    </revision>
  </page>
  <page>
    <title>Шаблон:Словоформи/цупя</title>
    <ns>10</ns>
    <id>447083</id>
    <revision>
      <id>479065</id>
      <timestamp>2005-05-07T19:31:45Z</timestamp>
      <contributor>
        <username>Bgbot</username>
        <id>83</id>
      </contributor>
      <comment>Борислав: Шаблон със словоформи</comment>
      <model>wikitext</model>
      <format>text/x-wiki</format>
      <text bytes="18890" xml:space="preserve">{{Шаблон:Словоформи/Глагол|
  ОСНОВНА ФОРМА = цупя
| СЕГ.ВР., 1Л., ЕД.Ч. = цу·пя
| СЕГ.ВР., 1Л., МН.Ч. = цу·пим
| СЕГ.ВР., 2Л., ЕД.Ч. = цу·пиш
| СЕГ.ВР., 2Л., МН.Ч. = цу·пи·те
| СЕГ.ВР., 3Л., ЕД.Ч. = цу·пи
| СЕГ.ВР., 3Л., МН.Ч. = цу·пят
| МИН.СВ.ВР., 1Л., ЕД.Ч. = цу·пих
| МИН.СВ.ВР., 1Л., МН.Ч. = цу·пих·ме
| МИН.СВ.ВР., 2Л., ЕД.Ч. = цу·пи
| МИН.СВ.ВР., 2Л., МН.Ч. = цу·пих·те
| МИН.СВ.ВР., 3Л., ЕД.Ч. = цу·пи
| МИН.СВ.ВР., 3Л., МН.Ч. = цу·пи·ха
| МИН.НЕСВ.ВР., 1Л., ЕД.Ч. = цу·пех
| МИН.НЕСВ.ВР., 1Л., МН.Ч. = цу·пех·ме
| МИН.НЕСВ.ВР., 2Л., ЕД.Ч. = цу·пе·ше
| МИН.НЕСВ.ВР., 2Л., МН.Ч. = цу·пех·те
| МИН.НЕСВ.ВР., 3Л., ЕД.Ч. = цу·пе·ше
| МИН.НЕСВ.ВР., 3Л., МН.Ч. = цу·пе·ха
| МИН.НЕОПР.ВР., 1Л., ЕД.Ч., М.Р. = цупил съм
| МИН.НЕОПР.ВР., 1Л., ЕД.Ч., Ж.Р. = цупила съм
| МИН.НЕОПР.ВР., 1Л., ЕД.Ч., СР.Р. = цупило съм
| МИН.НЕОПР.ВР., 1Л., МН.Ч. = цупили сме
| МИН.НЕОПР.ВР., 2Л., ЕД.Ч., М.Р. = цупил си
| МИН.НЕОПР.ВР., 2Л., ЕД.Ч., Ж.Р. = цупила си
| МИН.НЕОПР.ВР., 2Л., ЕД.Ч., СР.Р. = цупило си
| МИН.НЕОПР.ВР., 2Л., МН.Ч. = цупили сте
| МИН.НЕОПР.ВР., 3Л., ЕД.Ч., М.Р. = цупил е
| МИН.НЕОПР.ВР., 3Л., ЕД.Ч., Ж.Р. = цупила е
| МИН.НЕОПР.ВР., 3Л., ЕД.Ч., СР.Р. = цупило е
| МИН.НЕОПР.ВР., 3Л., МН.Ч. = цупили са
| МИН.ПРЕД.ВР., 1Л., ЕД.Ч., М.Р. = бях цупил
| МИН.ПРЕД.ВР., 1Л., ЕД.Ч., Ж.Р. = бях цупила
| МИН.ПРЕД.ВР., 1Л., ЕД.Ч., СР.Р. = бях цупило
| МИН.ПРЕД.ВР., 1Л., МН.Ч. = бяхме цупили
| МИН.ПРЕД.ВР., 2Л., ЕД.Ч., М.Р. = беше цупил
| МИН.ПРЕД.ВР., 2Л., ЕД.Ч., Ж.Р. = беше цупила
| МИН.ПРЕД.ВР., 2Л., ЕД.Ч., СР.Р. = беше цупило
| МИН.ПРЕД.ВР., 2Л., МН.Ч. = бяхте цупили
| МИН.ПРЕД.ВР., 3Л., ЕД.Ч., М.Р. = беше цупил
| МИН.ПРЕД.ВР., 3Л., ЕД.Ч., Ж.Р. = беше цупила
| МИН.ПРЕД.ВР., 3Л., ЕД.Ч., СР.Р. = беше цупило
| МИН.ПРЕД.ВР., 3Л., МН.Ч. = бяха цупили
| БЪД.ВР., 1Л., ЕД.Ч. = ще цупя
| БЪД.ВР., 1Л., МН.Ч. = ще цупим
| БЪД.ВР., 2Л., ЕД.Ч. = ще цупиш
| БЪД.ВР., 2Л., МН.Ч. = ще цупите
| БЪД.ВР., 3Л., ЕД.Ч. = ще цупи
| БЪД.ВР., 3Л., МН.Ч. = ще цупят
| БЪД.ПРЕД.ВР., 1Л., ЕД.Ч., М.Р. = ще съм цупил
| БЪД.ПРЕД.ВР., 1Л., ЕД.Ч., Ж.Р. = ще съм цупила
| БЪД.ПРЕД.ВР., 1Л., ЕД.Ч., СР.Р. = ще съм цупило
| БЪД.ПРЕД.ВР., 1Л., МН.Ч. = ще сме цупили
| БЪД.ПРЕД.ВР., 2Л., ЕД.Ч., М.Р. = ще си цупил
| БЪД.ПРЕД.ВР., 2Л., ЕД.Ч., Ж.Р. = ще си цупила
| БЪД.ПРЕД.ВР., 2Л., ЕД.Ч., СР.Р. = ще си цупило
| БЪД.ПРЕД.ВР., 2Л., МН.Ч. = ще сте цупили
| БЪД.ПРЕД.ВР., 3Л., ЕД.Ч., М.Р. = ще е цупил
| БЪД.ПРЕД.ВР., 3Л., ЕД.Ч., Ж.Р. = ще е цупила
| БЪД.ПРЕД.ВР., 3Л., ЕД.Ч., СР.Р. = ще е цупило
| БЪД.ПРЕД.ВР., 3Л., МН.Ч. = ще са цупили
| БЪД.ВР. В МИН., 1Л., ЕД.Ч. = щях да цупя
| БЪД.ВР. В МИН., 1Л., МН.Ч. = щяхме да цупим
| БЪД.ВР. В МИН., 2Л., ЕД.Ч. = щеше да цупиш
| БЪД.ВР. В МИН., 2Л., МН.Ч. = щяхте да цупите
| БЪД.ВР. В МИН., 3Л., ЕД.Ч. = щеше да цупи
| БЪД.ВР. В МИН., 3Л., МН.Ч. = щяха да цупят
| БЪД.ПРЕД.ВР. В МИН., 1Л., ЕД.Ч., М.Р. = щях да съм цупил
| БЪД.ПРЕД.ВР. В МИН., 1Л., ЕД.Ч., Ж.Р. = щях да съм цупила
| БЪД.ПРЕД.ВР. В МИН., 1Л., ЕД.Ч., СР.Р. = щях да съм цупило
| БЪД.ПРЕД.ВР. В МИН., 1Л., МН.Ч. = щяхме да сме цупили
| БЪД.ПРЕД.ВР. В МИН., 2Л., ЕД.Ч., М.Р. = щеше да си цупил
| БЪД.ПРЕД.ВР. В МИН., 2Л., ЕД.Ч., Ж.Р. = щеше да си цупила
| БЪД.ПРЕД.ВР. В МИН., 2Л., ЕД.Ч., СР.Р. = щеше да си цупило
| БЪД.ПРЕД.ВР. В МИН., 2Л., МН.Ч. = щяхте да сте цупили
| БЪД.ПРЕД.ВР. В МИН., 3Л., ЕД.Ч., М.Р. = щеше да е цупил
| БЪД.ПРЕД.ВР. В МИН., 3Л., ЕД.Ч., Ж.Р. = щеше да е цупила
| БЪД.ПРЕД.ВР. В МИН., 3Л., ЕД.Ч., СР.Р. = щеше да е цупило
| БЪД.ПРЕД.ВР. В МИН., 3Л., МН.Ч. = щяха да са цупили
| ПР.НАКЛ., СЕГ.ВР., 1Л., ЕД.Ч., М.Р. = цупел съм
| ПР.НАКЛ., СЕГ.ВР., 1Л., ЕД.Ч., Ж.Р. = цупела съм
| ПР.НАКЛ., СЕГ.ВР., 1Л., ЕД.Ч., СР.Р. = цупело съм
| ПР.НАКЛ., СЕГ.ВР., 1Л., МН.Ч. = цупели сме
| ПР.НАКЛ., СЕГ.ВР., 2Л., ЕД.Ч., М.Р. = цупел си
| ПР.НАКЛ., СЕГ.ВР., 2Л., ЕД.Ч., Ж.Р. = цупела си
| ПР.НАКЛ., СЕГ.ВР., 2Л., ЕД.Ч., СР.Р. = цупело си
| ПР.НАКЛ., СЕГ.ВР., 2Л., МН.Ч. = цупели сте
| ПР.НАКЛ., СЕГ.ВР., 3Л., ЕД.Ч., М.Р. = цупел (е)
| ПР.НАКЛ., СЕГ.ВР., 3Л., ЕД.Ч., Ж.Р. = цупела (е)
| ПР.НАКЛ., СЕГ.ВР., 3Л., ЕД.Ч., СР.Р. = цупело (е)
| ПР.НАКЛ., СЕГ.ВР., 3Л., МН.Ч. = цупели (са)
| ПР.НАКЛ., МИН.СВ.ВР., 1Л., ЕД.Ч., М.Р. = цупил съм
| ПР.НАКЛ., МИН.СВ.ВР., 1Л., ЕД.Ч., Ж.Р. = цупила съм
| ПР.НАКЛ., МИН.СВ.ВР., 1Л., ЕД.Ч., СР.Р. = цупило съм
| ПР.НАКЛ., МИН.СВ.ВР., 1Л., МН.Ч. = цупили сме
| ПР.НАКЛ., МИН.СВ.ВР., 2Л., ЕД.Ч., М.Р. = цупил си
| ПР.НАКЛ., МИН.СВ.ВР., 2Л., ЕД.Ч., Ж.Р. = цупила си
| ПР.НАКЛ., МИН.СВ.ВР., 2Л., ЕД.Ч., СР.Р. = цупило си
| ПР.НАКЛ., МИН.СВ.ВР., 2Л., МН.Ч. = цупили сте
| ПР.НАКЛ., МИН.СВ.ВР., 3Л., ЕД.Ч., М.Р. = цупил (е)
| ПР.НАКЛ., МИН.СВ.ВР., 3Л., ЕД.Ч., Ж.Р. = цупила (е)
| ПР.НАКЛ., МИН.СВ.ВР., 3Л., ЕД.Ч., СР.Р. = цупило (е)
| ПР.НАКЛ., МИН.СВ.ВР., 3Л., МН.Ч. = цупили (са)
| ПР.НАКЛ., МИН.НЕОПР.ВР., 1Л., ЕД.Ч., М.Р. = бил съм цупил
| ПР.НАКЛ., МИН.НЕОПР.ВР., 1Л., ЕД.Ч., Ж.Р. = била съм цупила
| ПР.НАКЛ., МИН.НЕОПР.ВР., 1Л., ЕД.Ч., СР.Р. = било съм цупило
| ПР.НАКЛ., МИН.НЕОПР.ВР., 1Л., МН.Ч. = били сме цупили
| ПР.НАКЛ., МИН.НЕОПР.ВР., 2Л., ЕД.Ч., М.Р. = бил си цупил
| ПР.НАКЛ., МИН.НЕОПР.ВР., 2Л., ЕД.Ч., Ж.Р. = била си цупила
| ПР.НАКЛ., МИН.НЕОПР.ВР., 2Л., ЕД.Ч., СР.Р. = било си цупило
| ПР.НАКЛ., МИН.НЕОПР.ВР., 2Л., МН.Ч. = били сте цупили
| ПР.НАКЛ., МИН.НЕОПР.ВР., 3Л., ЕД.Ч., М.Р. = бил (е) цупил
| ПР.НАКЛ., МИН.НЕОПР.ВР., 3Л., ЕД.Ч., Ж.Р. = била (е) цупила
| ПР.НАКЛ., МИН.НЕОПР.ВР., 3Л., ЕД.Ч., СР.Р. = било (е) цупило
| ПР.НАКЛ., МИН.НЕОПР.ВР., 3Л., МН.Ч. = били (са) цупили
| ПР.НАКЛ., БЪД.ВР., 1Л., ЕД.Ч., М.Р. = щял съм да цупя
| ПР.НАКЛ., БЪД.ВР., 1Л., ЕД.Ч., Ж.Р. = щяла съм да цупя
| ПР.НАКЛ., БЪД.ВР., 1Л., ЕД.Ч., СР.Р. = щяло съм да цупя
| ПР.НАКЛ., БЪД.ВР., 1Л., МН.Ч. = щели сме да цупим
| ПР.НАКЛ., БЪД.ВР., 2Л., ЕД.Ч., М.Р. = щял си да цупиш
| ПР.НАКЛ., БЪД.ВР., 2Л., ЕД.Ч., Ж.Р. = щяла си да цупиш
| ПР.НАКЛ., БЪД.ВР., 2Л., ЕД.Ч., СР.Р. = щяло си да цупиш
| ПР.НАКЛ., БЪД.ВР., 2Л., МН.Ч. = щели сте да цупите
| ПР.НАКЛ., БЪД.ВР., 3Л., ЕД.Ч., М.Р. = щял (е) да цупи
| ПР.НАКЛ., БЪД.ВР., 3Л., ЕД.Ч., Ж.Р. = щяла (е) да цупи
| ПР.НАКЛ., БЪД.ВР., 3Л., ЕД.Ч., СР.Р. = щяло (е) да цупи
| ПР.НАКЛ., БЪД.ВР., 3Л., МН.Ч. = щели (са) да цупят
| ПР.НАКЛ., БЪД.ПРЕД.ВР., 1Л., ЕД.Ч., М.Р. = щял съм да съм цупил
| ПР.НАКЛ., БЪД.ПРЕД.ВР., 1Л., ЕД.Ч., Ж.Р. = щяла съм да съм цупила
| ПР.НАКЛ., БЪД.ПРЕД.ВР., 1Л., ЕД.Ч., СР.Р. = щяло съм да съм цупило
| ПР.НАКЛ., БЪД.ПРЕД.ВР., 1Л., МН.Ч. = щели сме да сме цупили
| ПР.НАКЛ., БЪД.ПРЕД.ВР., 2Л., ЕД.Ч., М.Р. = щял си да си цупил
| ПР.НАКЛ., БЪД.ПРЕД.ВР., 2Л., ЕД.Ч., Ж.Р. = щяла си да си цупила
| ПР.НАКЛ., БЪД.ПРЕД.ВР., 2Л., ЕД.Ч., СР.Р. = щяло си да си цупило
| ПР.НАКЛ., БЪД.ПРЕД.ВР., 2Л., МН.Ч. = щели сте да сте цупили
| ПР.НАКЛ., БЪД.ПРЕД.ВР., 3Л., ЕД.Ч., М.Р. = щял (е) да е цупил
| ПР.НАКЛ., БЪД.ПРЕД.ВР., 3Л., ЕД.Ч., Ж.Р. = щяла (е) да е цупила
| ПР.НАКЛ., БЪД.ПРЕД.ВР., 3Л., ЕД.Ч., СР.Р. = щяло (е) да е цупило
| ПР.НАКЛ., БЪД.ПРЕД.ВР., 3Л., МН.Ч. = щели (са) да са цупили
| УСЛОВНО НАКЛОНЕНИЕ, 1Л., ЕД.Ч., М.Р. = бих цупил
| УСЛОВНО НАКЛОНЕНИЕ, 1Л., ЕД.Ч., Ж.Р. = бих цупила
| УСЛОВНО НАКЛОНЕНИЕ, 1Л., ЕД.Ч., СР.Р. = бих цупило
| УСЛОВНО НАКЛОНЕНИЕ, 1Л., МН.Ч. = бихме цупили
| УСЛОВНО НАКЛОНЕНИЕ, 2Л., ЕД.Ч., М.Р. = би цупил
| УСЛОВНО НАКЛОНЕНИЕ, 2Л., ЕД.Ч., Ж.Р. = би цупила
| УСЛОВНО НАКЛОНЕНИЕ, 2Л., ЕД.Ч., СР.Р. = би цупило
| УСЛОВНО НАКЛОНЕНИЕ, 2Л., МН.Ч. = бихте цупили
| УСЛОВНО НАКЛОНЕНИЕ, 3Л., ЕД.Ч., М.Р. = би цупил
| УСЛОВНО НАКЛОНЕНИЕ, 3Л., ЕД.Ч., Ж.Р. = би цупила
| УСЛОВНО НАКЛОНЕНИЕ, 3Л., ЕД.Ч., СР.Р. = би цупило
| УСЛОВНО НАКЛОНЕНИЕ, 3Л., МН.Ч. = биха цупили
| ПОВЕЛИТЕЛНО НАКЛОНЕНИЕ, ЕД.Ч. = цу·пи
| ПОВЕЛИТЕЛНО НАКЛОНЕНИЕ, МН.Ч. = цу·пе·те
| МИН.СТРАД.ПРИЧ. М.Р. = цу·пен
| МИН.СТРАД.ПРИЧ. М.Р. НЕПЪЛЕН ЧЛЕН = цу·пе·ния
| МИН.СТРАД.ПРИЧ. М.Р. ПЪЛЕН ЧЛЕН = цу·пе·ни·ят
| МИН.СТРАД.ПРИЧ. Ж.Р. = цу·пе·на
| МИН.СТРАД.ПРИЧ. Ж.Р. ЧЛЕН = цу·пе·на·та
| МИН.СТРАД.ПРИЧ. СР.Р. = цу·пе·но
| МИН.СТРАД.ПРИЧ. СР.Р. ЧЛЕН = цу·пе·но·то
| МИН.СТРАД.ПРИЧ. МН.Ч. = цу·пе·ни
| МИН.СТРАД.ПРИЧ. МН.Ч. ЧЛЕН = цу·пе·ни·те
| МИН.ДЕЯТ.СВ.ПРИЧ. М.Р. = цу·пил
| МИН.ДЕЯТ.СВ.ПРИЧ. М.Р. НЕПЪЛЕН ЧЛЕН = цу·пи·лия
| МИН.ДЕЯТ.СВ.ПРИЧ. М.Р. ПЪЛЕН ЧЛЕН = цу·пи·ли·ят
| МИН.ДЕЯТ.СВ.ПРИЧ. Ж.Р. = цу·пи·ла
| МИН.ДЕЯТ.СВ.ПРИЧ. Ж.Р. ЧЛЕН = цу·пи·ла·та
| МИН.ДЕЯТ.СВ.ПРИЧ. СР.Р. = цу·пи·ло
| МИН.ДЕЯТ.СВ.ПРИЧ. СР.Р. ЧЛЕН = цу·пи·ло·то
| МИН.ДЕЯТ.СВ.ПРИЧ. МН.Ч. = цу·пи·ли
| МИН.ДЕЯТ.СВ.ПРИЧ. МН.Ч. ЧЛЕН = цу·пи·ли·те
| МИН.ДЕЯТ.НЕСВ.ПРИЧ. М.Р. = цу·пел
| МИН.ДЕЯТ.НЕСВ.ПРИЧ. М.Р. НЕПЪЛЕН ЧЛЕН = цу·пе·лия
| МИН.ДЕЯТ.НЕСВ.ПРИЧ. М.Р. ПЪЛЕН ЧЛЕН = цу·пе·ли·ят
| МИН.ДЕЯТ.НЕСВ.ПРИЧ. Ж.Р. = цу·пе·ла
| МИН.ДЕЯТ.НЕСВ.ПРИЧ. Ж.Р. ЧЛЕН = цу·пе·ла·та
| МИН.ДЕЯТ.НЕСВ.ПРИЧ. СР.Р. = цу·пе·ло
| МИН.ДЕЯТ.НЕСВ.ПРИЧ. СР.Р. ЧЛЕН = цу·пе·ло·то
| МИН.ДЕЯТ.НЕСВ.ПРИЧ. МН.Ч. = цу·пе·ли
| МИН.ДЕЯТ.НЕСВ.ПРИЧ. МН.Ч. ЧЛЕН = цу·пе·ли·те
| СЕГ.ДЕЯТ.ПРИЧ. М.Р. = цу·пещ
| СЕГ.ДЕЯТ.ПРИЧ. М.Р. НЕПЪЛЕН ЧЛЕН = цу·пе·щия
| СЕГ.ДЕЯТ.ПРИЧ. М.Р. ПЪЛЕН ЧЛЕН = цу·пе·щи·ят
| СЕГ.ДЕЯТ.ПРИЧ. Ж.Р. = цу·пе·ща
| СЕГ.ДЕЯТ.ПРИЧ. Ж.Р. ЧЛЕН = цу·пе·ща·та
| СЕГ.ДЕЯТ.ПРИЧ. СР.Р. = цу·пе·що
| СЕГ.ДЕЯТ.ПРИЧ. СР.Р. ЧЛЕН = цу·пе·що·то
| СЕГ.ДЕЯТ.ПРИЧ. МН.Ч. = цу·пе·щи
| СЕГ.ДЕЯТ.ПРИЧ. МН.Ч. ЧЛЕН = цу·пе·щи·те
| ДЕЕПРИЧАСТИЕ = цу·пей·ки
| СКРИТИ ПРЕПРАТКИ = 
[[цупя]],
[[цупиш]],
[[цупи]],
[[цупим]],
[[цупите]],
[[цупят]],
[[цупих]],
[[цупихме]],
[[цупихте]],
[[цупиха]],
[[цупех]],
[[цупеше]],
[[цупехме]],
[[цупехте]],
[[цупеха]],
[[цупете]],
[[цупил]],
[[цупилия]],
[[цупилият]],
[[цупила]],
[[цупилата]],
[[цупило]],
[[цупилото]],
[[цупили]],
[[цупилите]],
[[цупел]],
[[цупелия]],
[[цупелият]],
[[цупела]],
[[цупелата]],
[[цупело]],
[[цупелото]],
[[цупели]],
[[цупелите]],
[[цупен]],
[[цупения]],
[[цупеният]],
[[цупена]],
[[цупената]],
[[цупено]],
[[цупеното]],
[[цупени]],
[[цупените]],
[[цупещ]],
[[цупещия]],
[[цупещият]],
[[цупеща]],
[[цупещата]],
[[цупещо]],
[[цупещото]],
[[цупещи]],
[[цупещите]],
[[цупейки]],
[[цупил съм]],
[[цупила съм]],
[[цупило съм]],
[[цупили сме]],
[[цупил си]],
[[цупила си]],
[[цупило си]],
[[цупили сте]],
[[цупил е]],
[[цупила е]],
[[цупило е]],
[[цупили са]],
[[бях цупил]],
[[бях цупила]],
[[бях цупило]],
[[бяхме цупили]],
[[беше цупил]],
[[беше цупила]],
[[беше цупило]],
[[бяхте цупили]],
[[бяха цупили]],
[[ще цупя]],
[[ще цупим]],
[[ще цупиш]],
[[ще цупите]],
[[ще цупи]],
[[ще цупят]],
[[ще съм цупил]],
[[ще съм цупила]],
[[ще съм цупило]],
[[ще сме цупили]],
[[ще си цупил]],
[[ще си цупила]],
[[ще си цупило]],
[[ще сте цупили]],
[[ще е цупил]],
[[ще е цупила]],
[[ще е цупило]],
[[ще са цупили]],
[[щях да цупя]],
[[щяхме да цупим]],
[[щеше да цупиш]],
[[щяхте да цупите]],
[[щеше да цупи]],
[[щяха да цупят]],
[[щях да съм цупил]],
[[щях да съм цупила]],
[[щях да съм цупило]],
[[щяхме да сме цупили]],
[[щеше да си цупил]],
[[щеше да си цупила]],
[[щеше да си цупило]],
[[щяхте да сте цупили]],
[[щеше да е цупил]],
[[щеше да е цупила]],
[[щеше да е цупило]],
[[щяха да са цупили]],
[[цупел съм]],
[[цупела съм]],
[[цупело съм]],
[[цупели сме]],
[[цупел си]],
[[цупела си]],
[[цупело си]],
[[цупели сте]],
[[цупел е]],
[[цупела е]],
[[цупело е]],
[[цупели са]],
[[бил съм цупил]],
[[била съм цупила]],
[[било съм цупило]],
[[били сме цупили]],
[[бил си цупил]],
[[била си цупила]],
[[било си цупило]],
[[били сте цупили]],
[[бил е цупил]],
[[била е цупила]],
[[било е цупило]],
[[били са цупили]],
[[щял съм да цупя]],
[[щяла съм да цупя]],
[[щяло съм да цупя]],
[[щели сме да цупим]],
[[щял си да цупиш]],
[[щяла си да цупиш]],
[[щяло си да цупиш]],
[[щели сте да цупите]],
[[щял да цупи]],
[[щяла да цупи]],
[[щяло да цупи]],
[[щели да цупят]],
[[щял е да цупи]],
[[щяла е да цупи]],
[[щяло е да цупи]],
[[щели са да цупят]],
[[щял съм да съм цупил]],
[[щяла съм да съм цупила]],
[[щяло съм да съм цупило]],
[[щели сме да сме цупили]],
[[щял си да си цупил]],
[[щяла си да си цупила]],
[[щяло си да си цупило]],
[[щели сте да сте цупили]],
[[щял да е цупил]],
[[щяла да е цупила]],
[[щяло да е цупило]],
[[щели да са цупили]],
[[щял е да е цупил]],
[[щяла е да е цупила]],
[[щяло е да е цупило]],
[[щели са да са цупили]],
[[бих цупил]],
[[бих цупила]],
[[бих цупило]],
[[бихме цупили]],
[[би цупил]],
[[би цупила]],
[[би цупило]],
[[бихте цупили]],
[[биха цупили]],
}}</text>
      <sha1>7bjy32b2fljfsw6xjzkw56dh17ixdpa</sha1>
    </revision>
  </page>
  <page>
    <title>Шаблон:Словоформи/цъкам</title>
    <ns>10</ns>
    <id>569225</id>
    <revision>
      <id>601205</id>
      <timestamp>2005-05-12T11:53:16Z</timestamp>
      <contributor>
        <username>Bgbot</username>
        <id>83</id>
      </contributor>
      <comment>Борислав: Шаблон със словоформи</comment>
      <model>wikitext</model>
      <format>text/x-wiki</format>
      <text bytes="18430" xml:space="preserve">{{Шаблон:Словоформи/Глагол|
  ОСНОВНА ФОРМА = цъкам
| СЕГ.ВР., 1Л., ЕД.Ч. = цъ·кам
| СЕГ.ВР., 1Л., МН.Ч. = цъ·ка·ме
| СЕГ.ВР., 2Л., ЕД.Ч. = цъ·каш
| СЕГ.ВР., 2Л., МН.Ч. = цъ·ка·те
| СЕГ.ВР., 3Л., ЕД.Ч. = цъ·ка
| СЕГ.ВР., 3Л., МН.Ч. = цъ·кат
| МИН.СВ.ВР., 1Л., ЕД.Ч. = цъ·ках
| МИН.СВ.ВР., 1Л., МН.Ч. = цъ·ках·ме
| МИН.СВ.ВР., 2Л., ЕД.Ч. = цъ·ка
| МИН.СВ.ВР., 2Л., МН.Ч. = цъ·ках·те
| МИН.СВ.ВР., 3Л., ЕД.Ч. = цъ·ка
| МИН.СВ.ВР., 3Л., МН.Ч. = цъ·ка·ха
| МИН.НЕСВ.ВР., 1Л., ЕД.Ч. = цъ·ках
| МИН.НЕСВ.ВР., 1Л., МН.Ч. = цъ·ках·ме
| МИН.НЕСВ.ВР., 2Л., ЕД.Ч. = цъ·ка·ше
| МИН.НЕСВ.ВР., 2Л., МН.Ч. = цъ·ках·те
| МИН.НЕСВ.ВР., 3Л., ЕД.Ч. = цъ·ка·ше
| МИН.НЕСВ.ВР., 3Л., МН.Ч. = цъ·ка·ха
| МИН.НЕОПР.ВР., 1Л., ЕД.Ч., М.Р. = цъкал съм
| МИН.НЕОПР.ВР., 1Л., ЕД.Ч., Ж.Р. = цъкала съм
| МИН.НЕОПР.ВР., 1Л., ЕД.Ч., СР.Р. = цъкало съм
| МИН.НЕОПР.ВР., 1Л., МН.Ч. = цъкали сме
| МИН.НЕОПР.ВР., 2Л., ЕД.Ч., М.Р. = цъкал си
| МИН.НЕОПР.ВР., 2Л., ЕД.Ч., Ж.Р. = цъкала си
| МИН.НЕОПР.ВР., 2Л., ЕД.Ч., СР.Р. = цъкало си
| МИН.НЕОПР.ВР., 2Л., МН.Ч. = цъкали сте
| МИН.НЕОПР.ВР., 3Л., ЕД.Ч., М.Р. = цъкал е
| МИН.НЕОПР.ВР., 3Л., ЕД.Ч., Ж.Р. = цъкала е
| МИН.НЕОПР.ВР., 3Л., ЕД.Ч., СР.Р. = цъкало е
| МИН.НЕОПР.ВР., 3Л., МН.Ч. = цъкали са
| МИН.ПРЕД.ВР., 1Л., ЕД.Ч., М.Р. = бях цъкал
| МИН.ПРЕД.ВР., 1Л., ЕД.Ч., Ж.Р. = бях цъкала
| МИН.ПРЕД.ВР., 1Л., ЕД.Ч., СР.Р. = бях цъкало
| МИН.ПРЕД.ВР., 1Л., МН.Ч. = бяхме цъкали
| МИН.ПРЕД.ВР., 2Л., ЕД.Ч., М.Р. = беше цъкал
| МИН.ПРЕД.ВР., 2Л., ЕД.Ч., Ж.Р. = беше цъкала
| МИН.ПРЕД.ВР., 2Л., ЕД.Ч., СР.Р. = беше цъкало
| МИН.ПРЕД.ВР., 2Л., МН.Ч. = бяхте цъкали
| МИН.ПРЕД.ВР., 3Л., ЕД.Ч., М.Р. = беше цъкал
| МИН.ПРЕД.ВР., 3Л., ЕД.Ч., Ж.Р. = беше цъкала
| МИН.ПРЕД.ВР., 3Л., ЕД.Ч., СР.Р. = беше цъкало
| МИН.ПРЕД.ВР., 3Л., МН.Ч. = бяха цъкали
| БЪД.ВР., 1Л., ЕД.Ч. = ще цъкам
| БЪД.ВР., 1Л., МН.Ч. = ще цъкаме
| БЪД.ВР., 2Л., ЕД.Ч. = ще цъкаш
| БЪД.ВР., 2Л., МН.Ч. = ще цъкате
| БЪД.ВР., 3Л., ЕД.Ч. = ще цъка
| БЪД.ВР., 3Л., МН.Ч. = ще цъкат
| БЪД.ПРЕД.ВР., 1Л., ЕД.Ч., М.Р. = ще съм цъкал
| БЪД.ПРЕД.ВР., 1Л., ЕД.Ч., Ж.Р. = ще съм цъкала
| БЪД.ПРЕД.ВР., 1Л., ЕД.Ч., СР.Р. = ще съм цъкало
| БЪД.ПРЕД.ВР., 1Л., МН.Ч. = ще сме цъкали
| БЪД.ПРЕД.ВР., 2Л., ЕД.Ч., М.Р. = ще си цъкал
| БЪД.ПРЕД.ВР., 2Л., ЕД.Ч., Ж.Р. = ще си цъкала
| БЪД.ПРЕД.ВР., 2Л., ЕД.Ч., СР.Р. = ще си цъкало
| БЪД.ПРЕД.ВР., 2Л., МН.Ч. = ще сте цъкали
| БЪД.ПРЕД.ВР., 3Л., ЕД.Ч., М.Р. = ще е цъкал
| БЪД.ПРЕД.ВР., 3Л., ЕД.Ч., Ж.Р. = ще е цъкала
| БЪД.ПРЕД.ВР., 3Л., ЕД.Ч., СР.Р. = ще е цъкало
| БЪД.ПРЕД.ВР., 3Л., МН.Ч. = ще са цъкали
| БЪД.ВР. В МИН., 1Л., ЕД.Ч. = щях да цъкам
| БЪД.ВР. В МИН., 1Л., МН.Ч. = щяхме да цъкаме
| БЪД.ВР. В МИН., 2Л., ЕД.Ч. = щеше да цъкаш
| БЪД.ВР. В МИН., 2Л., МН.Ч. = щяхте да цъкате
| БЪД.ВР. В МИН., 3Л., ЕД.Ч. = щеше да цъка
| БЪД.ВР. В МИН., 3Л., МН.Ч. = щяха да цъкат
| БЪД.ПРЕД.ВР. В МИН., 1Л., ЕД.Ч., М.Р. = щях да съм цъкал
| БЪД.ПРЕД.ВР. В МИН., 1Л., ЕД.Ч., Ж.Р. = щях да съм цъкала
| БЪД.ПРЕД.ВР. В МИН., 1Л., ЕД.Ч., СР.Р. = щях да съм цъкало
| БЪД.ПРЕД.ВР. В МИН., 1Л., МН.Ч. = щяхме да сме цъкали
| БЪД.ПРЕД.ВР. В МИН., 2Л., ЕД.Ч., М.Р. = щеше да си цъкал
| БЪД.ПРЕД.ВР. В МИН., 2Л., ЕД.Ч., Ж.Р. = щеше да си цъкала
| БЪД.ПРЕД.ВР. В МИН., 2Л., ЕД.Ч., СР.Р. = щеше да си цъкало
| БЪД.ПРЕД.ВР. В МИН., 2Л., МН.Ч. = щяхте да сте цъкали
| БЪД.ПРЕД.ВР. В МИН., 3Л., ЕД.Ч., М.Р. = щеше да е цъкал
| БЪД.ПРЕД.ВР. В МИН., 3Л., ЕД.Ч., Ж.Р. = щеше да е цъкала
| БЪД.ПРЕД.ВР. В МИН., 3Л., ЕД.Ч., СР.Р. = щеше да е цъкало
| БЪД.ПРЕД.ВР. В МИН., 3Л., МН.Ч. = щяха да са цъкали
| ПР.НАКЛ., СЕГ.ВР., 1Л., ЕД.Ч., М.Р. = цъкал съм
| ПР.НАКЛ., СЕГ.ВР., 1Л., ЕД.Ч., Ж.Р. = цъкала съм
| ПР.НАКЛ., СЕГ.ВР., 1Л., ЕД.Ч., СР.Р. = цъкало съм
| ПР.НАКЛ., СЕГ.ВР., 1Л., МН.Ч. = цъкали сме
| ПР.НАКЛ., СЕГ.ВР., 2Л., ЕД.Ч., М.Р. = цъкал си
| ПР.НАКЛ., СЕГ.ВР., 2Л., ЕД.Ч., Ж.Р. = цъкала си
| ПР.НАКЛ., СЕГ.ВР., 2Л., ЕД.Ч., СР.Р. = цъкало си
| ПР.НАКЛ., СЕГ.ВР., 2Л., МН.Ч. = цъкали сте
| ПР.НАКЛ., СЕГ.ВР., 3Л., ЕД.Ч., М.Р. = цъкал (е)
| ПР.НАКЛ., СЕГ.ВР., 3Л., ЕД.Ч., Ж.Р. = цъкала (е)
| ПР.НАКЛ., СЕГ.ВР., 3Л., ЕД.Ч., СР.Р. = цъкало (е)
| ПР.НАКЛ., СЕГ.ВР., 3Л., МН.Ч. = цъкали (са)
| ПР.НАКЛ., МИН.СВ.ВР., 1Л., ЕД.Ч., М.Р. = цъкал съм
| ПР.НАКЛ., МИН.СВ.ВР., 1Л., ЕД.Ч., Ж.Р. = цъкала съм
| ПР.НАКЛ., МИН.СВ.ВР., 1Л., ЕД.Ч., СР.Р. = цъкало съм
| ПР.НАКЛ., МИН.СВ.ВР., 1Л., МН.Ч. = цъкали сме
| ПР.НАКЛ., МИН.СВ.ВР., 2Л., ЕД.Ч., М.Р. = цъкал си
| ПР.НАКЛ., МИН.СВ.ВР., 2Л., ЕД.Ч., Ж.Р. = цъкала си
| ПР.НАКЛ., МИН.СВ.ВР., 2Л., ЕД.Ч., СР.Р. = цъкало си
| ПР.НАКЛ., МИН.СВ.ВР., 2Л., МН.Ч. = цъкали сте
| ПР.НАКЛ., МИН.СВ.ВР., 3Л., ЕД.Ч., М.Р. = цъкал (е)
| ПР.НАКЛ., МИН.СВ.ВР., 3Л., ЕД.Ч., Ж.Р. = цъкала (е)
| ПР.НАКЛ., МИН.СВ.ВР., 3Л., ЕД.Ч., СР.Р. = цъкало (е)
| ПР.НАКЛ., МИН.СВ.ВР., 3Л., МН.Ч. = цъкали (са)
| ПР.НАКЛ., МИН.НЕОПР.ВР., 1Л., ЕД.Ч., М.Р. = бил съм цъкал
| ПР.НАКЛ., МИН.НЕОПР.ВР., 1Л., ЕД.Ч., Ж.Р. = била съм цъкала
| ПР.НАКЛ., МИН.НЕОПР.ВР., 1Л., ЕД.Ч., СР.Р. = било съм цъкало
| ПР.НАКЛ., МИН.НЕОПР.ВР., 1Л., МН.Ч. = били сме цъкали
| ПР.НАКЛ., МИН.НЕОПР.ВР., 2Л., ЕД.Ч., М.Р. = бил си цъкал
| ПР.НАКЛ., МИН.НЕОПР.ВР., 2Л., ЕД.Ч., Ж.Р. = била си цъкала
| ПР.НАКЛ., МИН.НЕОПР.ВР., 2Л., ЕД.Ч., СР.Р. = било си цъкало
| ПР.НАКЛ., МИН.НЕОПР.ВР., 2Л., МН.Ч. = били сте цъкали
| ПР.НАКЛ., МИН.НЕОПР.ВР., 3Л., ЕД.Ч., М.Р. = бил (е) цъкал
| ПР.НАКЛ., МИН.НЕОПР.ВР., 3Л., ЕД.Ч., Ж.Р. = била (е) цъкала
| ПР.НАКЛ., МИН.НЕОПР.ВР., 3Л., ЕД.Ч., СР.Р. = било (е) цъкало
| ПР.НАКЛ., МИН.НЕОПР.ВР., 3Л., МН.Ч. = били (са) цъкали
| ПР.НАКЛ., БЪД.ВР., 1Л., ЕД.Ч., М.Р. = щял съм да цъкам
| ПР.НАКЛ., БЪД.ВР., 1Л., ЕД.Ч., Ж.Р. = щяла съм да цъкам
| ПР.НАКЛ., БЪД.ВР., 1Л., ЕД.Ч., СР.Р. = щяло съм да цъкам
| ПР.НАКЛ., БЪД.ВР., 1Л., МН.Ч. = щели сме да цъкаме
| ПР.НАКЛ., БЪД.ВР., 2Л., ЕД.Ч., М.Р. = щял си да цъкаш
| ПР.НАКЛ., БЪД.ВР., 2Л., ЕД.Ч., Ж.Р. = щяла си да цъкаш
| ПР.НАКЛ., БЪД.ВР., 2Л., ЕД.Ч., СР.Р. = щяло си да цъкаш
| ПР.НАКЛ., БЪД.ВР., 2Л., МН.Ч. = щели сте да цъкате
| ПР.НАКЛ., БЪД.ВР., 3Л., ЕД.Ч., М.Р. = щял (е) да цъка
| ПР.НАКЛ., БЪД.ВР., 3Л., ЕД.Ч., Ж.Р. = щяла (е) да цъка
| ПР.НАКЛ., БЪД.ВР., 3Л., ЕД.Ч., СР.Р. = щяло (е) да цъка
| ПР.НАКЛ., БЪД.ВР., 3Л., МН.Ч. = щели (са) да цъкат
| ПР.НАКЛ., БЪД.ПРЕД.ВР., 1Л., ЕД.Ч., М.Р. = щял съм да съм цъкал
| ПР.НАКЛ., БЪД.ПРЕД.ВР., 1Л., ЕД.Ч., Ж.Р. = щяла съм да съм цъкала
| ПР.НАКЛ., БЪД.ПРЕД.ВР., 1Л., ЕД.Ч., СР.Р. = щяло съм да съм цъкало
| ПР.НАКЛ., БЪД.ПРЕД.ВР., 1Л., МН.Ч. = щели сме да сме цъкали
| ПР.НАКЛ., БЪД.ПРЕД.ВР., 2Л., ЕД.Ч., М.Р. = щял си да си цъкал
| ПР.НАКЛ., БЪД.ПРЕД.ВР., 2Л., ЕД.Ч., Ж.Р. = щяла си да си цъкала
| ПР.НАКЛ., БЪД.ПРЕД.ВР., 2Л., ЕД.Ч., СР.Р. = щяло си да си цъкало
| ПР.НАКЛ., БЪД.ПРЕД.ВР., 2Л., МН.Ч. = щели сте да сте цъкали
| ПР.НАКЛ., БЪД.ПРЕД.ВР., 3Л., ЕД.Ч., М.Р. = щял (е) да е цъкал
| ПР.НАКЛ., БЪД.ПРЕД.ВР., 3Л., ЕД.Ч., Ж.Р. = щяла (е) да е цъкала
| ПР.НАКЛ., БЪД.ПРЕД.ВР., 3Л., ЕД.Ч., СР.Р. = щяло (е) да е цъкало
| ПР.НАКЛ., БЪД.ПРЕД.ВР., 3Л., МН.Ч. = щели (са) да са цъкали
| УСЛОВНО НАКЛОНЕНИЕ, 1Л., ЕД.Ч., М.Р. = бих цъкал
| УСЛОВНО НАКЛОНЕНИЕ, 1Л., ЕД.Ч., Ж.Р. = бих цъкала
| УСЛОВНО НАКЛОНЕНИЕ, 1Л., ЕД.Ч., СР.Р. = бих цъкало
| УСЛОВНО НАКЛОНЕНИЕ, 1Л., МН.Ч. = бихме цъкали
| УСЛОВНО НАКЛОНЕНИЕ, 2Л., ЕД.Ч., М.Р. = би цъкал
| УСЛОВНО НАКЛОНЕНИЕ, 2Л., ЕД.Ч., Ж.Р. = би цъкала
| УСЛОВНО НАКЛОНЕНИЕ, 2Л., ЕД.Ч., СР.Р. = би цъкало
| УСЛОВНО НАКЛОНЕНИЕ, 2Л., МН.Ч. = бихте цъкали
| УСЛОВНО НАКЛОНЕНИЕ, 3Л., ЕД.Ч., М.Р. = би цъкал
| УСЛОВНО НАКЛОНЕНИЕ, 3Л., ЕД.Ч., Ж.Р. = би цъкала
| УСЛОВНО НАКЛОНЕНИЕ, 3Л., ЕД.Ч., СР.Р. = би цъкало
| УСЛОВНО НАКЛОНЕНИЕ, 3Л., МН.Ч. = биха цъкали
| ПОВЕЛИТЕЛНО НАКЛОНЕНИЕ, ЕД.Ч. = цъ·кай
| ПОВЕЛИТЕЛНО НАКЛОНЕНИЕ, МН.Ч. = цъ·кай·те
| МИН.СТРАД.ПРИЧ. М.Р. = цъ·кан
| МИН.СТРАД.ПРИЧ. М.Р. НЕПЪЛЕН ЧЛЕН = цъ·ка·ния
| МИН.СТРАД.ПРИЧ. М.Р. ПЪЛЕН ЧЛЕН = цъ·ка·ни·ят
| МИН.СТРАД.ПРИЧ. Ж.Р. = цъ·ка·на
| МИН.СТРАД.ПРИЧ. Ж.Р. ЧЛЕН = цъ·ка·на·та
| МИН.СТРАД.ПРИЧ. СР.Р. = цъ·ка·но
| МИН.СТРАД.ПРИЧ. СР.Р. ЧЛЕН = цъ·ка·но·то
| МИН.СТРАД.ПРИЧ. МН.Ч. = цъ·ка·ни
| МИН.СТРАД.ПРИЧ. МН.Ч. ЧЛЕН = цъ·ка·ни·те
| МИН.ДЕЯТ.СВ.ПРИЧ. М.Р. = цъ·кал
| МИН.ДЕЯТ.СВ.ПРИЧ. М.Р. НЕПЪЛЕН ЧЛЕН = цъ·ка·лия
| МИН.ДЕЯТ.СВ.ПРИЧ. М.Р. ПЪЛЕН ЧЛЕН = цъ·ка·ли·ят
| МИН.ДЕЯТ.СВ.ПРИЧ. Ж.Р. = цъ·ка·ла
| МИН.ДЕЯТ.СВ.ПРИЧ. Ж.Р. ЧЛЕН = цъ·ка·ла·та
| МИН.ДЕЯТ.СВ.ПРИЧ. СР.Р. = цъ·ка·ло
| МИН.ДЕЯТ.СВ.ПРИЧ. СР.Р. ЧЛЕН = цъ·ка·ло·то
| МИН.ДЕЯТ.СВ.ПРИЧ. МН.Ч. = цъ·ка·ли
| МИН.ДЕЯТ.СВ.ПРИЧ. МН.Ч. ЧЛЕН = цъ·ка·ли·те
| МИН.ДЕЯТ.НЕСВ.ПРИЧ. М.Р. = цъ·кал
| МИН.ДЕЯТ.НЕСВ.ПРИЧ. М.Р. НЕПЪЛЕН ЧЛЕН = цъ·ка·лия
| МИН.ДЕЯТ.НЕСВ.ПРИЧ. М.Р. ПЪЛЕН ЧЛЕН = цъ·ка·ли·ят
| МИН.ДЕЯТ.НЕСВ.ПРИЧ. Ж.Р. = цъ·ка·ла
| МИН.ДЕЯТ.НЕСВ.ПРИЧ. Ж.Р. ЧЛЕН = цъ·ка·ла·та
| МИН.ДЕЯТ.НЕСВ.ПРИЧ. СР.Р. = цъ·ка·ло
| МИН.ДЕЯТ.НЕСВ.ПРИЧ. СР.Р. ЧЛЕН = цъ·ка·ло·то
| МИН.ДЕЯТ.НЕСВ.ПРИЧ. МН.Ч. = цъ·ка·ли
| МИН.ДЕЯТ.НЕСВ.ПРИЧ. МН.Ч. ЧЛЕН = цъ·ка·ли·те
| СЕГ.ДЕЯТ.ПРИЧ. М.Р. = цъ·кащ
| СЕГ.ДЕЯТ.ПРИЧ. М.Р. НЕПЪЛЕН ЧЛЕН = цъ·ка·щия
| СЕГ.ДЕЯТ.ПРИЧ. М.Р. ПЪЛЕН ЧЛЕН = цъ·ка·щи·ят
| СЕГ.ДЕЯТ.ПРИЧ. Ж.Р. = цъ·ка·ща
| СЕГ.ДЕЯТ.ПРИЧ. Ж.Р. ЧЛЕН = цъ·ка·ща·та
| СЕГ.ДЕЯТ.ПРИЧ. СР.Р. = цъ·ка·що
| СЕГ.ДЕЯТ.ПРИЧ. СР.Р. ЧЛЕН = цъ·ка·що·то
| СЕГ.ДЕЯТ.ПРИЧ. МН.Ч. = цъ·ка·щи
| СЕГ.ДЕЯТ.ПРИЧ. МН.Ч. ЧЛЕН = цъ·ка·щи·те
| ДЕЕПРИЧАСТИЕ = цъ·кай·ки
| СКРИТИ ПРЕПРАТКИ = 
[[цъкам]],
[[цъкаш]],
[[цъка]],
[[цъкаме]],
[[цъкате]],
[[цъкат]],
[[цъках]],
[[цъкахме]],
[[цъкахте]],
[[цъкаха]],
[[цъкаше]],
[[цъкай]],
[[цъкайте]],
[[цъкал]],
[[цъкалия]],
[[цъкалият]],
[[цъкала]],
[[цъкалата]],
[[цъкало]],
[[цъкалото]],
[[цъкали]],
[[цъкалите]],
[[цъкан]],
[[цъкания]],
[[цъканият]],
[[цъкана]],
[[цъканата]],
[[цъкано]],
[[цъканото]],
[[цъкани]],
[[цъканите]],
[[цъкащ]],
[[цъкащия]],
[[цъкащият]],
[[цъкаща]],
[[цъкащата]],
[[цъкащо]],
[[цъкащото]],
[[цъкащи]],
[[цъкащите]],
[[цъкайки]],
[[цъкал съм]],
[[цъкала съм]],
[[цъкало съм]],
[[цъкали сме]],
[[цъкал си]],
[[цъкала си]],
[[цъкало си]],
[[цъкали сте]],
[[цъкал е]],
[[цъкала е]],
[[цъкало е]],
[[цъкали са]],
[[бях цъкал]],
[[бях цъкала]],
[[бях цъкало]],
[[бяхме цъкали]],
[[беше цъкал]],
[[беше цъкала]],
[[беше цъкало]],
[[бяхте цъкали]],
[[бяха цъкали]],
[[ще цъкам]],
[[ще цъкаме]],
[[ще цъкаш]],
[[ще цъкате]],
[[ще цъка]],
[[ще цъкат]],
[[ще съм цъкал]],
[[ще съм цъкала]],
[[ще съм цъкало]],
[[ще сме цъкали]],
[[ще си цъкал]],
[[ще си цъкала]],
[[ще си цъкало]],
[[ще сте цъкали]],
[[ще е цъкал]],
[[ще е цъкала]],
[[ще е цъкало]],
[[ще са цъкали]],
[[щях да цъкам]],
[[щяхме да цъкаме]],
[[щеше да цъкаш]],
[[щяхте да цъкате]],
[[щеше да цъка]],
[[щяха да цъкат]],
[[щях да съм цъкал]],
[[щях да съм цъкала]],
[[щях да съм цъкало]],
[[щяхме да сме цъкали]],
[[щеше да си цъкал]],
[[щеше да си цъкала]],
[[щеше да си цъкало]],
[[щяхте да сте цъкали]],
[[щеше да е цъкал]],
[[щеше да е цъкала]],
[[щеше да е цъкало]],
[[щяха да са цъкали]],
[[бил съм цъкал]],
[[била съм цъкала]],
[[било съм цъкало]],
[[били сме цъкали]],
[[бил си цъкал]],
[[била си цъкала]],
[[било си цъкало]],
[[били сте цъкали]],
[[бил е цъкал]],
[[била е цъкала]],
[[било е цъкало]],
[[били са цъкали]],
[[щял съм да цъкам]],
[[щяла съм да цъкам]],
[[щяло съм да цъкам]],
[[щели сме да цъкаме]],
[[щял си да цъкаш]],
[[щяла си да цъкаш]],
[[щяло си да цъкаш]],
[[щели сте да цъкате]],
[[щял да цъка]],
[[щяла да цъка]],
[[щяло да цъка]],
[[щели да цъкат]],
[[щял е да цъка]],
[[щяла е да цъка]],
[[щяло е да цъка]],
[[щели са да цъкат]],
[[щял съм да съм цъкал]],
[[щяла съм да съм цъкала]],
[[щяло съм да съм цъкало]],
[[щели сме да сме цъкали]],
[[щял си да си цъкал]],
[[щяла си да си цъкала]],
[[щяло си да си цъкало]],
[[щели сте да сте цъкали]],
[[щял да е цъкал]],
[[щяла да е цъкала]],
[[щяло да е цъкало]],
[[щели да са цъкали]],
[[щял е да е цъкал]],
[[щяла е да е цъкала]],
[[щяло е да е цъкало]],
[[щели са да са цъкали]],
[[бих цъкал]],
[[бих цъкала]],
[[бих цъкало]],
[[бихме цъкали]],
[[би цъкал]],
[[би цъкала]],
[[би цъкало]],
[[бихте цъкали]],
[[биха цъкали]],
}}</text>
      <sha1>2rys41mczwjjjcbnuiib2l145c5qdtm</sha1>
    </revision>
  </page>
  <page>
    <title>Шаблон:Словоформи/цъкна</title>
    <ns>10</ns>
    <id>407271</id>
    <revision>
      <id>439253</id>
      <parentid>10126</parentid>
      <timestamp>2005-05-06T20:11:38Z</timestamp>
      <contributor>
        <username>Bgbot</username>
        <id>83</id>
      </contributor>
      <comment>Борислав: Шаблон със словоформи</comment>
      <model>wikitext</model>
      <format>text/x-wiki</format>
      <text bytes="19206" xml:space="preserve">{{Шаблон:Словоформи/Глагол|
  ОСНОВНА ФОРМА = цъкна
| СЕГ.ВР., 1Л., ЕД.Ч. = цък·на
| СЕГ.ВР., 1Л., МН.Ч. = цък·нем
| СЕГ.ВР., 2Л., ЕД.Ч. = цък·неш
| СЕГ.ВР., 2Л., МН.Ч. = цък·не·те
| СЕГ.ВР., 3Л., ЕД.Ч. = цък·не
| СЕГ.ВР., 3Л., МН.Ч. = цък·нат
| МИН.СВ.ВР., 1Л., ЕД.Ч. = цък·нах
| МИН.СВ.ВР., 1Л., МН.Ч. = цък·нах·ме
| МИН.СВ.ВР., 2Л., ЕД.Ч. = цък·на
| МИН.СВ.ВР., 2Л., МН.Ч. = цък·нах·те
| МИН.СВ.ВР., 3Л., ЕД.Ч. = цък·на
| МИН.СВ.ВР., 3Л., МН.Ч. = цък·на·ха
| МИН.НЕСВ.ВР., 1Л., ЕД.Ч. = цък·нех
| МИН.НЕСВ.ВР., 1Л., МН.Ч. = цък·нех·ме
| МИН.НЕСВ.ВР., 2Л., ЕД.Ч. = цък·не·ше
| МИН.НЕСВ.ВР., 2Л., МН.Ч. = цък·нех·те
| МИН.НЕСВ.ВР., 3Л., ЕД.Ч. = цък·не·ше
| МИН.НЕСВ.ВР., 3Л., МН.Ч. = цък·не·ха
| МИН.НЕОПР.ВР., 1Л., ЕД.Ч., М.Р. = цъкнал съм
| МИН.НЕОПР.ВР., 1Л., ЕД.Ч., Ж.Р. = цъкнала съм
| МИН.НЕОПР.ВР., 1Л., ЕД.Ч., СР.Р. = цъкнало съм
| МИН.НЕОПР.ВР., 1Л., МН.Ч. = цъкнали сме
| МИН.НЕОПР.ВР., 2Л., ЕД.Ч., М.Р. = цъкнал си
| МИН.НЕОПР.ВР., 2Л., ЕД.Ч., Ж.Р. = цъкнала си
| МИН.НЕОПР.ВР., 2Л., ЕД.Ч., СР.Р. = цъкнало си
| МИН.НЕОПР.ВР., 2Л., МН.Ч. = цъкнали сте
| МИН.НЕОПР.ВР., 3Л., ЕД.Ч., М.Р. = цъкнал е
| МИН.НЕОПР.ВР., 3Л., ЕД.Ч., Ж.Р. = цъкнала е
| МИН.НЕОПР.ВР., 3Л., ЕД.Ч., СР.Р. = цъкнало е
| МИН.НЕОПР.ВР., 3Л., МН.Ч. = цъкнали са
| МИН.ПРЕД.ВР., 1Л., ЕД.Ч., М.Р. = бях цъкнал
| МИН.ПРЕД.ВР., 1Л., ЕД.Ч., Ж.Р. = бях цъкнала
| МИН.ПРЕД.ВР., 1Л., ЕД.Ч., СР.Р. = бях цъкнало
| МИН.ПРЕД.ВР., 1Л., МН.Ч. = бяхме цъкнали
| МИН.ПРЕД.ВР., 2Л., ЕД.Ч., М.Р. = беше цъкнал
| МИН.ПРЕД.ВР., 2Л., ЕД.Ч., Ж.Р. = беше цъкнала
| МИН.ПРЕД.ВР., 2Л., ЕД.Ч., СР.Р. = беше цъкнало
| МИН.ПРЕД.ВР., 2Л., МН.Ч. = бяхте цъкнали
| МИН.ПРЕД.ВР., 3Л., ЕД.Ч., М.Р. = беше цъкнал
| МИН.ПРЕД.ВР., 3Л., ЕД.Ч., Ж.Р. = беше цъкнала
| МИН.ПРЕД.ВР., 3Л., ЕД.Ч., СР.Р. = беше цъкнало
| МИН.ПРЕД.ВР., 3Л., МН.Ч. = бяха цъкнали
| БЪД.ВР., 1Л., ЕД.Ч. = ще цъкна
| БЪД.ВР., 1Л., МН.Ч. = ще цъкнем
| БЪД.ВР., 2Л., ЕД.Ч. = ще цъкнеш
| БЪД.ВР., 2Л., МН.Ч. = ще цъкнете
| БЪД.ВР., 3Л., ЕД.Ч. = ще цъкне
| БЪД.ВР., 3Л., МН.Ч. = ще цъкнат
| БЪД.ПРЕД.ВР., 1Л., ЕД.Ч., М.Р. = ще съм цъкнал
| БЪД.ПРЕД.ВР., 1Л., ЕД.Ч., Ж.Р. = ще съм цъкнала
| БЪД.ПРЕД.ВР., 1Л., ЕД.Ч., СР.Р. = ще съм цъкнало
| БЪД.ПРЕД.ВР., 1Л., МН.Ч. = ще сме цъкнали
| БЪД.ПРЕД.ВР., 2Л., ЕД.Ч., М.Р. = ще си цъкнал
| БЪД.ПРЕД.ВР., 2Л., ЕД.Ч., Ж.Р. = ще си цъкнала
| БЪД.ПРЕД.ВР., 2Л., ЕД.Ч., СР.Р. = ще си цъкнало
| БЪД.ПРЕД.ВР., 2Л., МН.Ч. = ще сте цъкнали
| БЪД.ПРЕД.ВР., 3Л., ЕД.Ч., М.Р. = ще е цъкнал
| БЪД.ПРЕД.ВР., 3Л., ЕД.Ч., Ж.Р. = ще е цъкнала
| БЪД.ПРЕД.ВР., 3Л., ЕД.Ч., СР.Р. = ще е цъкнало
| БЪД.ПРЕД.ВР., 3Л., МН.Ч. = ще са цъкнали
| БЪД.ВР. В МИН., 1Л., ЕД.Ч. = щях да цъкна
| БЪД.ВР. В МИН., 1Л., МН.Ч. = щяхме да цъкнем
| БЪД.ВР. В МИН., 2Л., ЕД.Ч. = щеше да цъкнеш
| БЪД.ВР. В МИН., 2Л., МН.Ч. = щяхте да цъкнете
| БЪД.ВР. В МИН., 3Л., ЕД.Ч. = щеше да цъкне
| БЪД.ВР. В МИН., 3Л., МН.Ч. = щяха да цъкнат
| БЪД.ПРЕД.ВР. В МИН., 1Л., ЕД.Ч., М.Р. = щях да съм цъкнал
| БЪД.ПРЕД.ВР. В МИН., 1Л., ЕД.Ч., Ж.Р. = щях да съм цъкнала
| БЪД.ПРЕД.ВР. В МИН., 1Л., ЕД.Ч., СР.Р. = щях да съм цъкнало
| БЪД.ПРЕД.ВР. В МИН., 1Л., МН.Ч. = щяхме да сме цъкнали
| БЪД.ПРЕД.ВР. В МИН., 2Л., ЕД.Ч., М.Р. = щеше да си цъкнал
| БЪД.ПРЕД.ВР. В МИН., 2Л., ЕД.Ч., Ж.Р. = щеше да си цъкнала
| БЪД.ПРЕД.ВР. В МИН., 2Л., ЕД.Ч., СР.Р. = щеше да си цъкнало
| БЪД.ПРЕД.ВР. В МИН., 2Л., МН.Ч. = щяхте да сте цъкнали
| БЪД.ПРЕД.ВР. В МИН., 3Л., ЕД.Ч., М.Р. = щеше да е цъкнал
| БЪД.ПРЕД.ВР. В МИН., 3Л., ЕД.Ч., Ж.Р. = щеше да е цъкнала
| БЪД.ПРЕД.ВР. В МИН., 3Л., ЕД.Ч., СР.Р. = щеше да е цъкнало
| БЪД.ПРЕД.ВР. В МИН., 3Л., МН.Ч. = щяха да са цъкнали
| ПР.НАКЛ., СЕГ.ВР., 1Л., ЕД.Ч., М.Р. = цъкнел съм
| ПР.НАКЛ., СЕГ.ВР., 1Л., ЕД.Ч., Ж.Р. = цъкнела съм
| ПР.НАКЛ., СЕГ.ВР., 1Л., ЕД.Ч., СР.Р. = цъкнело съм
| ПР.НАКЛ., СЕГ.ВР., 1Л., МН.Ч. = цъкнели сме
| ПР.НАКЛ., СЕГ.ВР., 2Л., ЕД.Ч., М.Р. = цъкнел си
| ПР.НАКЛ., СЕГ.ВР., 2Л., ЕД.Ч., Ж.Р. = цъкнела си
| ПР.НАКЛ., СЕГ.ВР., 2Л., ЕД.Ч., СР.Р. = цъкнело си
| ПР.НАКЛ., СЕГ.ВР., 2Л., МН.Ч. = цъкнели сте
| ПР.НАКЛ., СЕГ.ВР., 3Л., ЕД.Ч., М.Р. = цъкнел (е)
| ПР.НАКЛ., СЕГ.ВР., 3Л., ЕД.Ч., Ж.Р. = цъкнела (е)
| ПР.НАКЛ., СЕГ.ВР., 3Л., ЕД.Ч., СР.Р. = цъкнело (е)
| ПР.НАКЛ., СЕГ.ВР., 3Л., МН.Ч. = цъкнели (са)
| ПР.НАКЛ., МИН.СВ.ВР., 1Л., ЕД.Ч., М.Р. = цъкнал съм
| ПР.НАКЛ., МИН.СВ.ВР., 1Л., ЕД.Ч., Ж.Р. = цъкнала съм
| ПР.НАКЛ., МИН.СВ.ВР., 1Л., ЕД.Ч., СР.Р. = цъкнало съм
| ПР.НАКЛ., МИН.СВ.ВР., 1Л., МН.Ч. = цъкнали сме
| ПР.НАКЛ., МИН.СВ.ВР., 2Л., ЕД.Ч., М.Р. = цъкнал си
| ПР.НАКЛ., МИН.СВ.ВР., 2Л., ЕД.Ч., Ж.Р. = цъкнала си
| ПР.НАКЛ., МИН.СВ.ВР., 2Л., ЕД.Ч., СР.Р. = цъкнало си
| ПР.НАКЛ., МИН.СВ.ВР., 2Л., МН.Ч. = цъкнали сте
| ПР.НАКЛ., МИН.СВ.ВР., 3Л., ЕД.Ч., М.Р. = цъкнал (е)
| ПР.НАКЛ., МИН.СВ.ВР., 3Л., ЕД.Ч., Ж.Р. = цъкнала (е)
| ПР.НАКЛ., МИН.СВ.ВР., 3Л., ЕД.Ч., СР.Р. = цъкнало (е)
| ПР.НАКЛ., МИН.СВ.ВР., 3Л., МН.Ч. = цъкнали (са)
| ПР.НАКЛ., МИН.НЕОПР.ВР., 1Л., ЕД.Ч., М.Р. = бил съм цъкнал
| ПР.НАКЛ., МИН.НЕОПР.ВР., 1Л., ЕД.Ч., Ж.Р. = била съм цъкнала
| ПР.НАКЛ., МИН.НЕОПР.ВР., 1Л., ЕД.Ч., СР.Р. = било съм цъкнало
| ПР.НАКЛ., МИН.НЕОПР.ВР., 1Л., МН.Ч. = били сме цъкнали
| ПР.НАКЛ., МИН.НЕОПР.ВР., 2Л., ЕД.Ч., М.Р. = бил си цъкнал
| ПР.НАКЛ., МИН.НЕОПР.ВР., 2Л., ЕД.Ч., Ж.Р. = била си цъкнала
| ПР.НАКЛ., МИН.НЕОПР.ВР., 2Л., ЕД.Ч., СР.Р. = било си цъкнало
| ПР.НАКЛ., МИН.НЕОПР.ВР., 2Л., МН.Ч. = били сте цъкнали
| ПР.НАКЛ., МИН.НЕОПР.ВР., 3Л., ЕД.Ч., М.Р. = бил (е) цъкнал
| ПР.НАКЛ., МИН.НЕОПР.ВР., 3Л., ЕД.Ч., Ж.Р. = била (е) цъкнала
| ПР.НАКЛ., МИН.НЕОПР.ВР., 3Л., ЕД.Ч., СР.Р. = било (е) цъкнало
| ПР.НАКЛ., МИН.НЕОПР.ВР., 3Л., МН.Ч. = били (са) цъкнали
| ПР.НАКЛ., БЪД.ВР., 1Л., ЕД.Ч., М.Р. = щял съм да цъкна
| ПР.НАКЛ., БЪД.ВР., 1Л., ЕД.Ч., Ж.Р. = щяла съм да цъкна
| ПР.НАКЛ., БЪД.ВР., 1Л., ЕД.Ч., СР.Р. = щяло съм да цъкна
| ПР.НАКЛ., БЪД.ВР., 1Л., МН.Ч. = щели сме да цъкнем
| ПР.НАКЛ., БЪД.ВР., 2Л., ЕД.Ч., М.Р. = щял си да цъкнеш
| ПР.НАКЛ., БЪД.ВР., 2Л., ЕД.Ч., Ж.Р. = щяла си да цъкнеш
| ПР.НАКЛ., БЪД.ВР., 2Л., ЕД.Ч., СР.Р. = щяло си да цъкнеш
| ПР.НАКЛ., БЪД.ВР., 2Л., МН.Ч. = щели сте да цъкнете
| ПР.НАКЛ., БЪД.ВР., 3Л., ЕД.Ч., М.Р. = щял (е) да цъкне
| ПР.НАКЛ., БЪД.ВР., 3Л., ЕД.Ч., Ж.Р. = щяла (е) да цъкне
| ПР.НАКЛ., БЪД.ВР., 3Л., ЕД.Ч., СР.Р. = щяло (е) да цъкне
| ПР.НАКЛ., БЪД.ВР., 3Л., МН.Ч. = щели (са) да цъкнат
| ПР.НАКЛ., БЪД.ПРЕД.ВР., 1Л., ЕД.Ч., М.Р. = щял съм да съм цъкнал
| ПР.НАКЛ., БЪД.ПРЕД.ВР., 1Л., ЕД.Ч., Ж.Р. = щяла съм да съм цъкнала
| ПР.НАКЛ., БЪД.ПРЕД.ВР., 1Л., ЕД.Ч., СР.Р. = щяло съм да съм цъкнало
| ПР.НАКЛ., БЪД.ПРЕД.ВР., 1Л., МН.Ч. = щели сме да сме цъкнали
| ПР.НАКЛ., БЪД.ПРЕД.ВР., 2Л., ЕД.Ч., М.Р. = щял си да си цъкнал
| ПР.НАКЛ., БЪД.ПРЕД.ВР., 2Л., ЕД.Ч., Ж.Р. = щяла си да си цъкнала
| ПР.НАКЛ., БЪД.ПРЕД.ВР., 2Л., ЕД.Ч., СР.Р. = щяло си да си цъкнало
| ПР.НАКЛ., БЪД.ПРЕД.ВР., 2Л., МН.Ч. = щели сте да сте цъкнали
| ПР.НАКЛ., БЪД.ПРЕД.ВР., 3Л., ЕД.Ч., М.Р. = щял (е) да е цъкнал
| ПР.НАКЛ., БЪД.ПРЕД.ВР., 3Л., ЕД.Ч., Ж.Р. = щяла (е) да е цъкнала
| ПР.НАКЛ., БЪД.ПРЕД.ВР., 3Л., ЕД.Ч., СР.Р. = щяло (е) да е цъкнало
| ПР.НАКЛ., БЪД.ПРЕД.ВР., 3Л., МН.Ч. = щели (са) да са цъкнали
| УСЛОВНО НАКЛОНЕНИЕ, 1Л., ЕД.Ч., М.Р. = бих цъкнал
| УСЛОВНО НАКЛОНЕНИЕ, 1Л., ЕД.Ч., Ж.Р. = бих цъкнала
| УСЛОВНО НАКЛОНЕНИЕ, 1Л., ЕД.Ч., СР.Р. = бих цъкнало
| УСЛОВНО НАКЛОНЕНИЕ, 1Л., МН.Ч. = бихме цъкнали
| УСЛОВНО НАКЛОНЕНИЕ, 2Л., ЕД.Ч., М.Р. = би цъкнал
| УСЛОВНО НАКЛОНЕНИЕ, 2Л., ЕД.Ч., Ж.Р. = би цъкнала
| УСЛОВНО НАКЛОНЕНИЕ, 2Л., ЕД.Ч., СР.Р. = би цъкнало
| УСЛОВНО НАКЛОНЕНИЕ, 2Л., МН.Ч. = бихте цъкнали
| УСЛОВНО НАКЛОНЕНИЕ, 3Л., ЕД.Ч., М.Р. = би цъкнал
| УСЛОВНО НАКЛОНЕНИЕ, 3Л., ЕД.Ч., Ж.Р. = би цъкнала
| УСЛОВНО НАКЛОНЕНИЕ, 3Л., ЕД.Ч., СР.Р. = би цъкнало
| УСЛОВНО НАКЛОНЕНИЕ, 3Л., МН.Ч. = биха цъкнали
| ПОВЕЛИТЕЛНО НАКЛОНЕНИЕ, ЕД.Ч. = цък·ни
| ПОВЕЛИТЕЛНО НАКЛОНЕНИЕ, МН.Ч. = цък·не·те
| МИН.СТРАД.ПРИЧ. М.Р. = цък·нат
| МИН.СТРАД.ПРИЧ. М.Р. НЕПЪЛЕН ЧЛЕН = цък·на·тия
| МИН.СТРАД.ПРИЧ. М.Р. ПЪЛЕН ЧЛЕН = цък·на·ти·ят
| МИН.СТРАД.ПРИЧ. Ж.Р. = цък·на·та
| МИН.СТРАД.ПРИЧ. Ж.Р. ЧЛЕН = цък·на·та·та
| МИН.СТРАД.ПРИЧ. СР.Р. = цък·на·то
| МИН.СТРАД.ПРИЧ. СР.Р. ЧЛЕН = цък·на·то·то
| МИН.СТРАД.ПРИЧ. МН.Ч. = цък·на·ти
| МИН.СТРАД.ПРИЧ. МН.Ч. ЧЛЕН = цък·на·ти·те
| МИН.ДЕЯТ.СВ.ПРИЧ. М.Р. = цък·нал
| МИН.ДЕЯТ.СВ.ПРИЧ. М.Р. НЕПЪЛЕН ЧЛЕН = цък·на·лия
| МИН.ДЕЯТ.СВ.ПРИЧ. М.Р. ПЪЛЕН ЧЛЕН = цък·на·ли·ят
| МИН.ДЕЯТ.СВ.ПРИЧ. Ж.Р. = цък·на·ла
| МИН.ДЕЯТ.СВ.ПРИЧ. Ж.Р. ЧЛЕН = цък·на·ла·та
| МИН.ДЕЯТ.СВ.ПРИЧ. СР.Р. = цък·на·ло
| МИН.ДЕЯТ.СВ.ПРИЧ. СР.Р. ЧЛЕН = цък·на·ло·то
| МИН.ДЕЯТ.СВ.ПРИЧ. МН.Ч. = цък·на·ли
| МИН.ДЕЯТ.СВ.ПРИЧ. МН.Ч. ЧЛЕН = цък·на·ли·те
| МИН.ДЕЯТ.НЕСВ.ПРИЧ. М.Р. = цък·нел
| МИН.ДЕЯТ.НЕСВ.ПРИЧ. М.Р. НЕПЪЛЕН ЧЛЕН = цък·не·лия
| МИН.ДЕЯТ.НЕСВ.ПРИЧ. М.Р. ПЪЛЕН ЧЛЕН = цък·не·ли·ят
| МИН.ДЕЯТ.НЕСВ.ПРИЧ. Ж.Р. = цък·не·ла
| МИН.ДЕЯТ.НЕСВ.ПРИЧ. Ж.Р. ЧЛЕН = цък·не·ла·та
| МИН.ДЕЯТ.НЕСВ.ПРИЧ. СР.Р. = цък·не·ло
| МИН.ДЕЯТ.НЕСВ.ПРИЧ. СР.Р. ЧЛЕН = цък·не·ло·то
| МИН.ДЕЯТ.НЕСВ.ПРИЧ. МН.Ч. = цък·не·ли
| МИН.ДЕЯТ.НЕСВ.ПРИЧ. МН.Ч. ЧЛЕН = цък·не·ли·те
| СЕГ.ДЕЯТ.ПРИЧ. М.Р. = —
| СЕГ.ДЕЯТ.ПРИЧ. М.Р. НЕПЪЛЕН ЧЛЕН = —
| СЕГ.ДЕЯТ.ПРИЧ. М.Р. ПЪЛЕН ЧЛЕН = —
| СЕГ.ДЕЯТ.ПРИЧ. Ж.Р. = —
| СЕГ.ДЕЯТ.ПРИЧ. Ж.Р. ЧЛЕН = —
| СЕГ.ДЕЯТ.ПРИЧ. СР.Р. = —
| СЕГ.ДЕЯТ.ПРИЧ. СР.Р. ЧЛЕН = —
| СЕГ.ДЕЯТ.ПРИЧ. МН.Ч. = —
| СЕГ.ДЕЯТ.ПРИЧ. МН.Ч. ЧЛЕН = —
| ДЕЕПРИЧАСТИЕ = —
| СКРИТИ ПРЕПРАТКИ = 
[[цъкна]],
[[цъкнеш]],
[[цъкне]],
[[цъкнем]],
[[цъкнете]],
[[цъкнат]],
[[цъкнах]],
[[цъкнахме]],
[[цъкнахте]],
[[цъкнаха]],
[[цъкнех]],
[[цъкнеше]],
[[цъкнехме]],
[[цъкнехте]],
[[цъкнеха]],
[[цъкни]],
[[цъкнал]],
[[цъкналия]],
[[цъкналият]],
[[цъкнала]],
[[цъкналата]],
[[цъкнало]],
[[цъкналото]],
[[цъкнали]],
[[цъкналите]],
[[цъкнел]],
[[цъкнелия]],
[[цъкнелият]],
[[цъкнела]],
[[цъкнелата]],
[[цъкнело]],
[[цъкнелото]],
[[цъкнели]],
[[цъкнелите]],
[[цъкнатия]],
[[цъкнатият]],
[[цъкната]],
[[цъкнатата]],
[[цъкнато]],
[[цъкнатото]],
[[цъкнати]],
[[цъкнатите]],
[[цъкнал съм]],
[[цъкнала съм]],
[[цъкнало съм]],
[[цъкнали сме]],
[[цъкнал си]],
[[цъкнала си]],
[[цъкнало си]],
[[цъкнали сте]],
[[цъкнал е]],
[[цъкнала е]],
[[цъкнало е]],
[[цъкнали са]],
[[бях цъкнал]],
[[бях цъкнала]],
[[бях цъкнало]],
[[бяхме цъкнали]],
[[беше цъкнал]],
[[беше цъкнала]],
[[беше цъкнало]],
[[бяхте цъкнали]],
[[бяха цъкнали]],
[[ще цъкна]],
[[ще цъкнем]],
[[ще цъкнеш]],
[[ще цъкнете]],
[[ще цъкне]],
[[ще цъкнат]],
[[ще съм цъкнал]],
[[ще съм цъкнала]],
[[ще съм цъкнало]],
[[ще сме цъкнали]],
[[ще си цъкнал]],
[[ще си цъкнала]],
[[ще си цъкнало]],
[[ще сте цъкнали]],
[[ще е цъкнал]],
[[ще е цъкнала]],
[[ще е цъкнало]],
[[ще са цъкнали]],
[[щях да цъкна]],
[[щяхме да цъкнем]],
[[щеше да цъкнеш]],
[[щяхте да цъкнете]],
[[щеше да цъкне]],
[[щяха да цъкнат]],
[[щях да съм цъкнал]],
[[щях да съм цъкнала]],
[[щях да съм цъкнало]],
[[щяхме да сме цъкнали]],
[[щеше да си цъкнал]],
[[щеше да си цъкнала]],
[[щеше да си цъкнало]],
[[щяхте да сте цъкнали]],
[[щеше да е цъкнал]],
[[щеше да е цъкнала]],
[[щеше да е цъкнало]],
[[щяха да са цъкнали]],
[[цъкнел съм]],
[[цъкнела съм]],
[[цъкнело съм]],
[[цъкнели сме]],
[[цъкнел си]],
[[цъкнела си]],
[[цъкнело си]],
[[цъкнели сте]],
[[цъкнел е]],
[[цъкнела е]],
[[цъкнело е]],
[[цъкнели са]],
[[бил съм цъкнал]],
[[била съм цъкнала]],
[[било съм цъкнало]],
[[били сме цъкнали]],
[[бил си цъкнал]],
[[била си цъкнала]],
[[било си цъкнало]],
[[били сте цъкнали]],
[[бил е цъкнал]],
[[била е цъкнала]],
[[било е цъкнало]],
[[били са цъкнали]],
[[щял съм да цъкна]],
[[щяла съм да цъкна]],
[[щяло съм да цъкна]],
[[щели сме да цъкнем]],
[[щял си да цъкнеш]],
[[щяла си да цъкнеш]],
[[щяло си да цъкнеш]],
[[щели сте да цъкнете]],
[[щял да цъкне]],
[[щяла да цъкне]],
[[щяло да цъкне]],
[[щели да цъкнат]],
[[щял е да цъкне]],
[[щяла е да цъкне]],
[[щяло е да цъкне]],
[[щели са да цъкнат]],
[[щял съм да съм цъкнал]],
[[щяла съм да съм цъкнала]],
[[щяло съм да съм цъкнало]],
[[щели сме да сме цъкнали]],
[[щял си да си цъкнал]],
[[щяла си да си цъкнала]],
[[щяло си да си цъкнало]],
[[щели сте да сте цъкнали]],
[[щял да е цъкнал]],
[[щяла да е цъкнала]],
[[щяло да е цъкнало]],
[[щели да са цъкнали]],
[[щял е да е цъкнал]],
[[щяла е да е цъкнала]],
[[щяло е да е цъкнало]],
[[щели са да са цъкнали]],
[[бих цъкнал]],
[[бих цъкнала]],
[[бих цъкнало]],
[[бихме цъкнали]],
[[би цъкнал]],
[[би цъкнала]],
[[би цъкнало]],
[[бихте цъкнали]],
[[биха цъкнали]],
}}</text>
      <sha1>6660jdv9t2jyl9qvj26u3ngtcxqh3z8</sha1>
    </revision>
  </page>
  <page>
    <title>Шаблон:Словоформи/цървам</title>
    <ns>10</ns>
    <id>569237</id>
    <revision>
      <id>601217</id>
      <timestamp>2005-05-12T11:53:31Z</timestamp>
      <contributor>
        <username>Bgbot</username>
        <id>83</id>
      </contributor>
      <comment>Борислав: Шаблон със словоформи</comment>
      <model>wikitext</model>
      <format>text/x-wiki</format>
      <text bytes="19112" xml:space="preserve">{{Шаблон:Словоформи/Глагол|
  ОСНОВНА ФОРМА = цървам
| СЕГ.ВР., 1Л., ЕД.Ч. = цър·вам
| СЕГ.ВР., 1Л., МН.Ч. = цър·ва·ме
| СЕГ.ВР., 2Л., ЕД.Ч. = цър·ваш
| СЕГ.ВР., 2Л., МН.Ч. = цър·ва·те
| СЕГ.ВР., 3Л., ЕД.Ч. = цър·ва
| СЕГ.ВР., 3Л., МН.Ч. = цър·ват
| МИН.СВ.ВР., 1Л., ЕД.Ч. = цър·вах
| МИН.СВ.ВР., 1Л., МН.Ч. = цър·вах·ме
| МИН.СВ.ВР., 2Л., ЕД.Ч. = цър·ва
| МИН.СВ.ВР., 2Л., МН.Ч. = цър·вах·те
| МИН.СВ.ВР., 3Л., ЕД.Ч. = цър·ва
| МИН.СВ.ВР., 3Л., МН.Ч. = цър·ва·ха
| МИН.НЕСВ.ВР., 1Л., ЕД.Ч. = цър·вах
| МИН.НЕСВ.ВР., 1Л., МН.Ч. = цър·вах·ме
| МИН.НЕСВ.ВР., 2Л., ЕД.Ч. = цър·ва·ше
| МИН.НЕСВ.ВР., 2Л., МН.Ч. = цър·вах·те
| МИН.НЕСВ.ВР., 3Л., ЕД.Ч. = цър·ва·ше
| МИН.НЕСВ.ВР., 3Л., МН.Ч. = цър·ва·ха
| МИН.НЕОПР.ВР., 1Л., ЕД.Ч., М.Р. = цървал съм
| МИН.НЕОПР.ВР., 1Л., ЕД.Ч., Ж.Р. = цървала съм
| МИН.НЕОПР.ВР., 1Л., ЕД.Ч., СР.Р. = цървало съм
| МИН.НЕОПР.ВР., 1Л., МН.Ч. = цървали сме
| МИН.НЕОПР.ВР., 2Л., ЕД.Ч., М.Р. = цървал си
| МИН.НЕОПР.ВР., 2Л., ЕД.Ч., Ж.Р. = цървала си
| МИН.НЕОПР.ВР., 2Л., ЕД.Ч., СР.Р. = цървало си
| МИН.НЕОПР.ВР., 2Л., МН.Ч. = цървали сте
| МИН.НЕОПР.ВР., 3Л., ЕД.Ч., М.Р. = цървал е
| МИН.НЕОПР.ВР., 3Л., ЕД.Ч., Ж.Р. = цървала е
| МИН.НЕОПР.ВР., 3Л., ЕД.Ч., СР.Р. = цървало е
| МИН.НЕОПР.ВР., 3Л., МН.Ч. = цървали са
| МИН.ПРЕД.ВР., 1Л., ЕД.Ч., М.Р. = бях цървал
| МИН.ПРЕД.ВР., 1Л., ЕД.Ч., Ж.Р. = бях цървала
| МИН.ПРЕД.ВР., 1Л., ЕД.Ч., СР.Р. = бях цървало
| МИН.ПРЕД.ВР., 1Л., МН.Ч. = бяхме цървали
| МИН.ПРЕД.ВР., 2Л., ЕД.Ч., М.Р. = беше цървал
| МИН.ПРЕД.ВР., 2Л., ЕД.Ч., Ж.Р. = беше цървала
| МИН.ПРЕД.ВР., 2Л., ЕД.Ч., СР.Р. = беше цървало
| МИН.ПРЕД.ВР., 2Л., МН.Ч. = бяхте цървали
| МИН.ПРЕД.ВР., 3Л., ЕД.Ч., М.Р. = беше цървал
| МИН.ПРЕД.ВР., 3Л., ЕД.Ч., Ж.Р. = беше цървала
| МИН.ПРЕД.ВР., 3Л., ЕД.Ч., СР.Р. = беше цървало
| МИН.ПРЕД.ВР., 3Л., МН.Ч. = бяха цървали
| БЪД.ВР., 1Л., ЕД.Ч. = ще цървам
| БЪД.ВР., 1Л., МН.Ч. = ще църваме
| БЪД.ВР., 2Л., ЕД.Ч. = ще църваш
| БЪД.ВР., 2Л., МН.Ч. = ще цървате
| БЪД.ВР., 3Л., ЕД.Ч. = ще църва
| БЪД.ВР., 3Л., МН.Ч. = ще църват
| БЪД.ПРЕД.ВР., 1Л., ЕД.Ч., М.Р. = ще съм цървал
| БЪД.ПРЕД.ВР., 1Л., ЕД.Ч., Ж.Р. = ще съм цървала
| БЪД.ПРЕД.ВР., 1Л., ЕД.Ч., СР.Р. = ще съм цървало
| БЪД.ПРЕД.ВР., 1Л., МН.Ч. = ще сме цървали
| БЪД.ПРЕД.ВР., 2Л., ЕД.Ч., М.Р. = ще си цървал
| БЪД.ПРЕД.ВР., 2Л., ЕД.Ч., Ж.Р. = ще си цървала
| БЪД.ПРЕД.ВР., 2Л., ЕД.Ч., СР.Р. = ще си цървало
| БЪД.ПРЕД.ВР., 2Л., МН.Ч. = ще сте цървали
| БЪД.ПРЕД.ВР., 3Л., ЕД.Ч., М.Р. = ще е цървал
| БЪД.ПРЕД.ВР., 3Л., ЕД.Ч., Ж.Р. = ще е цървала
| БЪД.ПРЕД.ВР., 3Л., ЕД.Ч., СР.Р. = ще е цървало
| БЪД.ПРЕД.ВР., 3Л., МН.Ч. = ще са цървали
| БЪД.ВР. В МИН., 1Л., ЕД.Ч. = щях да цървам
| БЪД.ВР. В МИН., 1Л., МН.Ч. = щяхме да църваме
| БЪД.ВР. В МИН., 2Л., ЕД.Ч. = щеше да църваш
| БЪД.ВР. В МИН., 2Л., МН.Ч. = щяхте да цървате
| БЪД.ВР. В МИН., 3Л., ЕД.Ч. = щеше да църва
| БЪД.ВР. В МИН., 3Л., МН.Ч. = щяха да църват
| БЪД.ПРЕД.ВР. В МИН., 1Л., ЕД.Ч., М.Р. = щях да съм цървал
| БЪД.ПРЕД.ВР. В МИН., 1Л., ЕД.Ч., Ж.Р. = щях да съм цървала
| БЪД.ПРЕД.ВР. В МИН., 1Л., ЕД.Ч., СР.Р. = щях да съм цървало
| БЪД.ПРЕД.ВР. В МИН., 1Л., МН.Ч. = щяхме да сме цървали
| БЪД.ПРЕД.ВР. В МИН., 2Л., ЕД.Ч., М.Р. = щеше да си цървал
| БЪД.ПРЕД.ВР. В МИН., 2Л., ЕД.Ч., Ж.Р. = щеше да си цървала
| БЪД.ПРЕД.ВР. В МИН., 2Л., ЕД.Ч., СР.Р. = щеше да си цървало
| БЪД.ПРЕД.ВР. В МИН., 2Л., МН.Ч. = щяхте да сте цървали
| БЪД.ПРЕД.ВР. В МИН., 3Л., ЕД.Ч., М.Р. = щеше да е цървал
| БЪД.ПРЕД.ВР. В МИН., 3Л., ЕД.Ч., Ж.Р. = щеше да е цървала
| БЪД.ПРЕД.ВР. В МИН., 3Л., ЕД.Ч., СР.Р. = щеше да е цървало
| БЪД.ПРЕД.ВР. В МИН., 3Л., МН.Ч. = щяха да са цървали
| ПР.НАКЛ., СЕГ.ВР., 1Л., ЕД.Ч., М.Р. = цървал съм
| ПР.НАКЛ., СЕГ.ВР., 1Л., ЕД.Ч., Ж.Р. = цървала съм
| ПР.НАКЛ., СЕГ.ВР., 1Л., ЕД.Ч., СР.Р. = цървало съм
| ПР.НАКЛ., СЕГ.ВР., 1Л., МН.Ч. = цървали сме
| ПР.НАКЛ., СЕГ.ВР., 2Л., ЕД.Ч., М.Р. = цървал си
| ПР.НАКЛ., СЕГ.ВР., 2Л., ЕД.Ч., Ж.Р. = цървала си
| ПР.НАКЛ., СЕГ.ВР., 2Л., ЕД.Ч., СР.Р. = цървало си
| ПР.НАКЛ., СЕГ.ВР., 2Л., МН.Ч. = цървали сте
| ПР.НАКЛ., СЕГ.ВР., 3Л., ЕД.Ч., М.Р. = цървал (е)
| ПР.НАКЛ., СЕГ.ВР., 3Л., ЕД.Ч., Ж.Р. = цървала (е)
| ПР.НАКЛ., СЕГ.ВР., 3Л., ЕД.Ч., СР.Р. = цървало (е)
| ПР.НАКЛ., СЕГ.ВР., 3Л., МН.Ч. = цървали (са)
| ПР.НАКЛ., МИН.СВ.ВР., 1Л., ЕД.Ч., М.Р. = цървал съм
| ПР.НАКЛ., МИН.СВ.ВР., 1Л., ЕД.Ч., Ж.Р. = цървала съм
| ПР.НАКЛ., МИН.СВ.ВР., 1Л., ЕД.Ч., СР.Р. = цървало съм
| ПР.НАКЛ., МИН.СВ.ВР., 1Л., МН.Ч. = цървали сме
| ПР.НАКЛ., МИН.СВ.ВР., 2Л., ЕД.Ч., М.Р. = цървал си
| ПР.НАКЛ., МИН.СВ.ВР., 2Л., ЕД.Ч., Ж.Р. = цървала си
| ПР.НАКЛ., МИН.СВ.ВР., 2Л., ЕД.Ч., СР.Р. = цървало си
| ПР.НАКЛ., МИН.СВ.ВР., 2Л., МН.Ч. = цървали сте
| ПР.НАКЛ., МИН.СВ.ВР., 3Л., ЕД.Ч., М.Р. = цървал (е)
| ПР.НАКЛ., МИН.СВ.ВР., 3Л., ЕД.Ч., Ж.Р. = цървала (е)
| ПР.НАКЛ., МИН.СВ.ВР., 3Л., ЕД.Ч., СР.Р. = цървало (е)
| ПР.НАКЛ., МИН.СВ.ВР., 3Л., МН.Ч. = цървали (са)
| ПР.НАКЛ., МИН.НЕОПР.ВР., 1Л., ЕД.Ч., М.Р. = бил съм цървал
| ПР.НАКЛ., МИН.НЕОПР.ВР., 1Л., ЕД.Ч., Ж.Р. = била съм цървала
| ПР.НАКЛ., МИН.НЕОПР.ВР., 1Л., ЕД.Ч., СР.Р. = било съм цървало
| ПР.НАКЛ., МИН.НЕОПР.ВР., 1Л., МН.Ч. = били сме цървали
| ПР.НАКЛ., МИН.НЕОПР.ВР., 2Л., ЕД.Ч., М.Р. = бил си цървал
| ПР.НАКЛ., МИН.НЕОПР.ВР., 2Л., ЕД.Ч., Ж.Р. = била си цървала
| ПР.НАКЛ., МИН.НЕОПР.ВР., 2Л., ЕД.Ч., СР.Р. = било си цървало
| ПР.НАКЛ., МИН.НЕОПР.ВР., 2Л., МН.Ч. = били сте цървали
| ПР.НАКЛ., МИН.НЕОПР.ВР., 3Л., ЕД.Ч., М.Р. = бил (е) цървал
| ПР.НАКЛ., МИН.НЕОПР.ВР., 3Л., ЕД.Ч., Ж.Р. = била (е) цървала
| ПР.НАКЛ., МИН.НЕОПР.ВР., 3Л., ЕД.Ч., СР.Р. = било (е) цървало
| ПР.НАКЛ., МИН.НЕОПР.ВР., 3Л., МН.Ч. = били (са) цървали
| ПР.НАКЛ., БЪД.ВР., 1Л., ЕД.Ч., М.Р. = щял съм да цървам
| ПР.НАКЛ., БЪД.ВР., 1Л., ЕД.Ч., Ж.Р. = щяла съм да цървам
| ПР.НАКЛ., БЪД.ВР., 1Л., ЕД.Ч., СР.Р. = щяло съм да цървам
| ПР.НАКЛ., БЪД.ВР., 1Л., МН.Ч. = щели сме да църваме
| ПР.НАКЛ., БЪД.ВР., 2Л., ЕД.Ч., М.Р. = щял си да църваш
| ПР.НАКЛ., БЪД.ВР., 2Л., ЕД.Ч., Ж.Р. = щяла си да църваш
| ПР.НАКЛ., БЪД.ВР., 2Л., ЕД.Ч., СР.Р. = щяло си да църваш
| ПР.НАКЛ., БЪД.ВР., 2Л., МН.Ч. = щели сте да цървате
| ПР.НАКЛ., БЪД.ВР., 3Л., ЕД.Ч., М.Р. = щял (е) да църва
| ПР.НАКЛ., БЪД.ВР., 3Л., ЕД.Ч., Ж.Р. = щяла (е) да църва
| ПР.НАКЛ., БЪД.ВР., 3Л., ЕД.Ч., СР.Р. = щяло (е) да църва
| ПР.НАКЛ., БЪД.ВР., 3Л., МН.Ч. = щели (са) да църват
| ПР.НАКЛ., БЪД.ПРЕД.ВР., 1Л., ЕД.Ч., М.Р. = щял съм да съм цървал
| ПР.НАКЛ., БЪД.ПРЕД.ВР., 1Л., ЕД.Ч., Ж.Р. = щяла съм да съм цървала
| ПР.НАКЛ., БЪД.ПРЕД.ВР., 1Л., ЕД.Ч., СР.Р. = щяло съм да съм цървало
| ПР.НАКЛ., БЪД.ПРЕД.ВР., 1Л., МН.Ч. = щели сме да сме цървали
| ПР.НАКЛ., БЪД.ПРЕД.ВР., 2Л., ЕД.Ч., М.Р. = щял си да си цървал
| ПР.НАКЛ., БЪД.ПРЕД.ВР., 2Л., ЕД.Ч., Ж.Р. = щяла си да си цървала
| ПР.НАКЛ., БЪД.ПРЕД.ВР., 2Л., ЕД.Ч., СР.Р. = щяло си да си цървало
| ПР.НАКЛ., БЪД.ПРЕД.ВР., 2Л., МН.Ч. = щели сте да сте цървали
| ПР.НАКЛ., БЪД.ПРЕД.ВР., 3Л., ЕД.Ч., М.Р. = щял (е) да е цървал
| ПР.НАКЛ., БЪД.ПРЕД.ВР., 3Л., ЕД.Ч., Ж.Р. = щяла (е) да е цървала
| ПР.НАКЛ., БЪД.ПРЕД.ВР., 3Л., ЕД.Ч., СР.Р. = щяло (е) да е цървало
| ПР.НАКЛ., БЪД.ПРЕД.ВР., 3Л., МН.Ч. = щели (са) да са цървали
| УСЛОВНО НАКЛОНЕНИЕ, 1Л., ЕД.Ч., М.Р. = бих цървал
| УСЛОВНО НАКЛОНЕНИЕ, 1Л., ЕД.Ч., Ж.Р. = бих цървала
| УСЛОВНО НАКЛОНЕНИЕ, 1Л., ЕД.Ч., СР.Р. = бих цървало
| УСЛОВНО НАКЛОНЕНИЕ, 1Л., МН.Ч. = бихме цървали
| УСЛОВНО НАКЛОНЕНИЕ, 2Л., ЕД.Ч., М.Р. = би цървал
| УСЛОВНО НАКЛОНЕНИЕ, 2Л., ЕД.Ч., Ж.Р. = би цървала
| УСЛОВНО НАКЛОНЕНИЕ, 2Л., ЕД.Ч., СР.Р. = би цървало
| УСЛОВНО НАКЛОНЕНИЕ, 2Л., МН.Ч. = бихте цървали
| УСЛОВНО НАКЛОНЕНИЕ, 3Л., ЕД.Ч., М.Р. = би цървал
| УСЛОВНО НАКЛОНЕНИЕ, 3Л., ЕД.Ч., Ж.Р. = би цървала
| УСЛОВНО НАКЛОНЕНИЕ, 3Л., ЕД.Ч., СР.Р. = би цървало
| УСЛОВНО НАКЛОНЕНИЕ, 3Л., МН.Ч. = биха цървали
| ПОВЕЛИТЕЛНО НАКЛОНЕНИЕ, ЕД.Ч. = цър·вай
| ПОВЕЛИТЕЛНО НАКЛОНЕНИЕ, МН.Ч. = цър·вай·те
| МИН.СТРАД.ПРИЧ. М.Р. = цър·ван
| МИН.СТРАД.ПРИЧ. М.Р. НЕПЪЛЕН ЧЛЕН = цър·ва·ния
| МИН.СТРАД.ПРИЧ. М.Р. ПЪЛЕН ЧЛЕН = цър·ва·ни·ят
| МИН.СТРАД.ПРИЧ. Ж.Р. = цър·ва·на
| МИН.СТРАД.ПРИЧ. Ж.Р. ЧЛЕН = цър·ва·на·та
| МИН.СТРАД.ПРИЧ. СР.Р. = цър·ва·но
| МИН.СТРАД.ПРИЧ. СР.Р. ЧЛЕН = цър·ва·но·то
| МИН.СТРАД.ПРИЧ. МН.Ч. = цър·ва·ни
| МИН.СТРАД.ПРИЧ. МН.Ч. ЧЛЕН = цър·ва·ни·те
| МИН.ДЕЯТ.СВ.ПРИЧ. М.Р. = цър·вал
| МИН.ДЕЯТ.СВ.ПРИЧ. М.Р. НЕПЪЛЕН ЧЛЕН = цър·ва·лия
| МИН.ДЕЯТ.СВ.ПРИЧ. М.Р. ПЪЛЕН ЧЛЕН = цър·ва·ли·ят
| МИН.ДЕЯТ.СВ.ПРИЧ. Ж.Р. = цър·ва·ла
| МИН.ДЕЯТ.СВ.ПРИЧ. Ж.Р. ЧЛЕН = цър·ва·ла·та
| МИН.ДЕЯТ.СВ.ПРИЧ. СР.Р. = цър·ва·ло
| МИН.ДЕЯТ.СВ.ПРИЧ. СР.Р. ЧЛЕН = цър·ва·ло·то
| МИН.ДЕЯТ.СВ.ПРИЧ. МН.Ч. = цър·ва·ли
| МИН.ДЕЯТ.СВ.ПРИЧ. МН.Ч. ЧЛЕН = цър·ва·ли·те
| МИН.ДЕЯТ.НЕСВ.ПРИЧ. М.Р. = цър·вал
| МИН.ДЕЯТ.НЕСВ.ПРИЧ. М.Р. НЕПЪЛЕН ЧЛЕН = цър·ва·лия
| МИН.ДЕЯТ.НЕСВ.ПРИЧ. М.Р. ПЪЛЕН ЧЛЕН = цър·ва·ли·ят
| МИН.ДЕЯТ.НЕСВ.ПРИЧ. Ж.Р. = цър·ва·ла
| МИН.ДЕЯТ.НЕСВ.ПРИЧ. Ж.Р. ЧЛЕН = цър·ва·ла·та
| МИН.ДЕЯТ.НЕСВ.ПРИЧ. СР.Р. = цър·ва·ло
| МИН.ДЕЯТ.НЕСВ.ПРИЧ. СР.Р. ЧЛЕН = цър·ва·ло·то
| МИН.ДЕЯТ.НЕСВ.ПРИЧ. МН.Ч. = цър·ва·ли
| МИН.ДЕЯТ.НЕСВ.ПРИЧ. МН.Ч. ЧЛЕН = цър·ва·ли·те
| СЕГ.ДЕЯТ.ПРИЧ. М.Р. = цър·ващ
| СЕГ.ДЕЯТ.ПРИЧ. М.Р. НЕПЪЛЕН ЧЛЕН = цър·ва·щия
| СЕГ.ДЕЯТ.ПРИЧ. М.Р. ПЪЛЕН ЧЛЕН = цър·ва·щи·ят
| СЕГ.ДЕЯТ.ПРИЧ. Ж.Р. = цър·ва·ща
| СЕГ.ДЕЯТ.ПРИЧ. Ж.Р. ЧЛЕН = цър·ва·ща·та
| СЕГ.ДЕЯТ.ПРИЧ. СР.Р. = цър·ва·що
| СЕГ.ДЕЯТ.ПРИЧ. СР.Р. ЧЛЕН = цър·ва·що·то
| СЕГ.ДЕЯТ.ПРИЧ. МН.Ч. = цър·ва·щи
| СЕГ.ДЕЯТ.ПРИЧ. МН.Ч. ЧЛЕН = цър·ва·щи·те
| ДЕЕПРИЧАСТИЕ = цър·вай·ки
| СКРИТИ ПРЕПРАТКИ = 
[[цървам]],
[[църваш]],
[[църва]],
[[църваме]],
[[цървате]],
[[църват]],
[[цървах]],
[[цървахме]],
[[цървахте]],
[[църваха]],
[[църваше]],
[[цървай]],
[[цървайте]],
[[цървал]],
[[цървалия]],
[[цървалият]],
[[цървала]],
[[цървалата]],
[[цървало]],
[[цървалото]],
[[цървали]],
[[цървалите]],
[[църван]],
[[цървания]],
[[църваният]],
[[цървана]],
[[църваната]],
[[цървано]],
[[църваното]],
[[цървани]],
[[църваните]],
[[църващ]],
[[църващия]],
[[църващият]],
[[църваща]],
[[църващата]],
[[църващо]],
[[църващото]],
[[църващи]],
[[църващите]],
[[цървайки]],
[[цървал съм]],
[[цървала съм]],
[[цървало съм]],
[[цървали сме]],
[[цървал си]],
[[цървала си]],
[[цървало си]],
[[цървали сте]],
[[цървал е]],
[[цървала е]],
[[цървало е]],
[[цървали са]],
[[бях цървал]],
[[бях цървала]],
[[бях цървало]],
[[бяхме цървали]],
[[беше цървал]],
[[беше цървала]],
[[беше цървало]],
[[бяхте цървали]],
[[бяха цървали]],
[[ще цървам]],
[[ще църваме]],
[[ще църваш]],
[[ще цървате]],
[[ще църва]],
[[ще църват]],
[[ще съм цървал]],
[[ще съм цървала]],
[[ще съм цървало]],
[[ще сме цървали]],
[[ще си цървал]],
[[ще си цървала]],
[[ще си цървало]],
[[ще сте цървали]],
[[ще е цървал]],
[[ще е цървала]],
[[ще е цървало]],
[[ще са цървали]],
[[щях да цървам]],
[[щяхме да църваме]],
[[щеше да църваш]],
[[щяхте да цървате]],
[[щеше да църва]],
[[щяха да църват]],
[[щях да съм цървал]],
[[щях да съм цървала]],
[[щях да съм цървало]],
[[щяхме да сме цървали]],
[[щеше да си цървал]],
[[щеше да си цървала]],
[[щеше да си цървало]],
[[щяхте да сте цървали]],
[[щеше да е цървал]],
[[щеше да е цървала]],
[[щеше да е цървало]],
[[щяха да са цървали]],
[[бил съм цървал]],
[[била съм цървала]],
[[било съм цървало]],
[[били сме цървали]],
[[бил си цървал]],
[[била си цървала]],
[[било си цървало]],
[[били сте цървали]],
[[бил е цървал]],
[[била е цървала]],
[[било е цървало]],
[[били са цървали]],
[[щял съм да цървам]],
[[щяла съм да цървам]],
[[щяло съм да цървам]],
[[щели сме да църваме]],
[[щял си да църваш]],
[[щяла си да църваш]],
[[щяло си да църваш]],
[[щели сте да цървате]],
[[щял да църва]],
[[щяла да църва]],
[[щяло да църва]],
[[щели да църват]],
[[щял е да църва]],
[[щяла е да църва]],
[[щяло е да църва]],
[[щели са да църват]],
[[щял съм да съм цървал]],
[[щяла съм да съм цървала]],
[[щяло съм да съм цървало]],
[[щели сме да сме цървали]],
[[щял си да си цървал]],
[[щяла си да си цървала]],
[[щяло си да си цървало]],
[[щели сте да сте цървали]],
[[щял да е цървал]],
[[щяла да е цървала]],
[[щяло да е цървало]],
[[щели да са цървали]],
[[щял е да е цървал]],
[[щяла е да е цървала]],
[[щяло е да е цървало]],
[[щели са да са цървали]],
[[бих цървал]],
[[бих цървала]],
[[бих цървало]],
[[бихме цървали]],
[[би цървал]],
[[би цървала]],
[[би цървало]],
[[бихте цървали]],
[[биха цървали]],
}}</text>
      <sha1>4t0aczwzt2muo2xu3vki82ryzgy0fzk</sha1>
    </revision>
  </page>
  <page>
    <title>Шаблон:Словоформи/църкам</title>
    <ns>10</ns>
    <id>569248</id>
    <revision>
      <id>601228</id>
      <timestamp>2005-05-12T11:53:47Z</timestamp>
      <contributor>
        <username>Bgbot</username>
        <id>83</id>
      </contributor>
      <comment>Борислав: Шаблон със словоформи</comment>
      <model>wikitext</model>
      <format>text/x-wiki</format>
      <text bytes="19112" xml:space="preserve">{{Шаблон:Словоформи/Глагол|
  ОСНОВНА ФОРМА = църкам
| СЕГ.ВР., 1Л., ЕД.Ч. = цър·кам
| СЕГ.ВР., 1Л., МН.Ч. = цър·ка·ме
| СЕГ.ВР., 2Л., ЕД.Ч. = цър·каш
| СЕГ.ВР., 2Л., МН.Ч. = цър·ка·те
| СЕГ.ВР., 3Л., ЕД.Ч. = цър·ка
| СЕГ.ВР., 3Л., МН.Ч. = цър·кат
| МИН.СВ.ВР., 1Л., ЕД.Ч. = цър·ках
| МИН.СВ.ВР., 1Л., МН.Ч. = цър·ках·ме
| МИН.СВ.ВР., 2Л., ЕД.Ч. = цър·ка
| МИН.СВ.ВР., 2Л., МН.Ч. = цър·ках·те
| МИН.СВ.ВР., 3Л., ЕД.Ч. = цър·ка
| МИН.СВ.ВР., 3Л., МН.Ч. = цър·ка·ха
| МИН.НЕСВ.ВР., 1Л., ЕД.Ч. = цър·ках
| МИН.НЕСВ.ВР., 1Л., МН.Ч. = цър·ках·ме
| МИН.НЕСВ.ВР., 2Л., ЕД.Ч. = цър·ка·ше
| МИН.НЕСВ.ВР., 2Л., МН.Ч. = цър·ках·те
| МИН.НЕСВ.ВР., 3Л., ЕД.Ч. = цър·ка·ше
| МИН.НЕСВ.ВР., 3Л., МН.Ч. = цър·ка·ха
| МИН.НЕОПР.ВР., 1Л., ЕД.Ч., М.Р. = църкал съм
| МИН.НЕОПР.ВР., 1Л., ЕД.Ч., Ж.Р. = църкала съм
| МИН.НЕОПР.ВР., 1Л., ЕД.Ч., СР.Р. = църкало съм
| МИН.НЕОПР.ВР., 1Л., МН.Ч. = църкали сме
| МИН.НЕОПР.ВР., 2Л., ЕД.Ч., М.Р. = църкал си
| МИН.НЕОПР.ВР., 2Л., ЕД.Ч., Ж.Р. = църкала си
| МИН.НЕОПР.ВР., 2Л., ЕД.Ч., СР.Р. = църкало си
| МИН.НЕОПР.ВР., 2Л., МН.Ч. = църкали сте
| МИН.НЕОПР.ВР., 3Л., ЕД.Ч., М.Р. = църкал е
| МИН.НЕОПР.ВР., 3Л., ЕД.Ч., Ж.Р. = църкала е
| МИН.НЕОПР.ВР., 3Л., ЕД.Ч., СР.Р. = църкало е
| МИН.НЕОПР.ВР., 3Л., МН.Ч. = църкали са
| МИН.ПРЕД.ВР., 1Л., ЕД.Ч., М.Р. = бях църкал
| МИН.ПРЕД.ВР., 1Л., ЕД.Ч., Ж.Р. = бях църкала
| МИН.ПРЕД.ВР., 1Л., ЕД.Ч., СР.Р. = бях църкало
| МИН.ПРЕД.ВР., 1Л., МН.Ч. = бяхме църкали
| МИН.ПРЕД.ВР., 2Л., ЕД.Ч., М.Р. = беше църкал
| МИН.ПРЕД.ВР., 2Л., ЕД.Ч., Ж.Р. = беше църкала
| МИН.ПРЕД.ВР., 2Л., ЕД.Ч., СР.Р. = беше църкало
| МИН.ПРЕД.ВР., 2Л., МН.Ч. = бяхте църкали
| МИН.ПРЕД.ВР., 3Л., ЕД.Ч., М.Р. = беше църкал
| МИН.ПРЕД.ВР., 3Л., ЕД.Ч., Ж.Р. = беше църкала
| МИН.ПРЕД.ВР., 3Л., ЕД.Ч., СР.Р. = беше църкало
| МИН.ПРЕД.ВР., 3Л., МН.Ч. = бяха църкали
| БЪД.ВР., 1Л., ЕД.Ч. = ще църкам
| БЪД.ВР., 1Л., МН.Ч. = ще църкаме
| БЪД.ВР., 2Л., ЕД.Ч. = ще църкаш
| БЪД.ВР., 2Л., МН.Ч. = ще църкате
| БЪД.ВР., 3Л., ЕД.Ч. = ще църка
| БЪД.ВР., 3Л., МН.Ч. = ще църкат
| БЪД.ПРЕД.ВР., 1Л., ЕД.Ч., М.Р. = ще съм църкал
| БЪД.ПРЕД.ВР., 1Л., ЕД.Ч., Ж.Р. = ще съм църкала
| БЪД.ПРЕД.ВР., 1Л., ЕД.Ч., СР.Р. = ще съм църкало
| БЪД.ПРЕД.ВР., 1Л., МН.Ч. = ще сме църкали
| БЪД.ПРЕД.ВР., 2Л., ЕД.Ч., М.Р. = ще си църкал
| БЪД.ПРЕД.ВР., 2Л., ЕД.Ч., Ж.Р. = ще си църкала
| БЪД.ПРЕД.ВР., 2Л., ЕД.Ч., СР.Р. = ще си църкало
| БЪД.ПРЕД.ВР., 2Л., МН.Ч. = ще сте църкали
| БЪД.ПРЕД.ВР., 3Л., ЕД.Ч., М.Р. = ще е църкал
| БЪД.ПРЕД.ВР., 3Л., ЕД.Ч., Ж.Р. = ще е църкала
| БЪД.ПРЕД.ВР., 3Л., ЕД.Ч., СР.Р. = ще е църкало
| БЪД.ПРЕД.ВР., 3Л., МН.Ч. = ще са църкали
| БЪД.ВР. В МИН., 1Л., ЕД.Ч. = щях да църкам
| БЪД.ВР. В МИН., 1Л., МН.Ч. = щяхме да църкаме
| БЪД.ВР. В МИН., 2Л., ЕД.Ч. = щеше да църкаш
| БЪД.ВР. В МИН., 2Л., МН.Ч. = щяхте да църкате
| БЪД.ВР. В МИН., 3Л., ЕД.Ч. = щеше да църка
| БЪД.ВР. В МИН., 3Л., МН.Ч. = щяха да църкат
| БЪД.ПРЕД.ВР. В МИН., 1Л., ЕД.Ч., М.Р. = щях да съм църкал
| БЪД.ПРЕД.ВР. В МИН., 1Л., ЕД.Ч., Ж.Р. = щях да съм църкала
| БЪД.ПРЕД.ВР. В МИН., 1Л., ЕД.Ч., СР.Р. = щях да съм църкало
| БЪД.ПРЕД.ВР. В МИН., 1Л., МН.Ч. = щяхме да сме църкали
| БЪД.ПРЕД.ВР. В МИН., 2Л., ЕД.Ч., М.Р. = щеше да си църкал
| БЪД.ПРЕД.ВР. В МИН., 2Л., ЕД.Ч., Ж.Р. = щеше да си църкала
| БЪД.ПРЕД.ВР. В МИН., 2Л., ЕД.Ч., СР.Р. = щеше да си църкало
| БЪД.ПРЕД.ВР. В МИН., 2Л., МН.Ч. = щяхте да сте църкали
| БЪД.ПРЕД.ВР. В МИН., 3Л., ЕД.Ч., М.Р. = щеше да е църкал
| БЪД.ПРЕД.ВР. В МИН., 3Л., ЕД.Ч., Ж.Р. = щеше да е църкала
| БЪД.ПРЕД.ВР. В МИН., 3Л., ЕД.Ч., СР.Р. = щеше да е църкало
| БЪД.ПРЕД.ВР. В МИН., 3Л., МН.Ч. = щяха да са църкали
| ПР.НАКЛ., СЕГ.ВР., 1Л., ЕД.Ч., М.Р. = църкал съм
| ПР.НАКЛ., СЕГ.ВР., 1Л., ЕД.Ч., Ж.Р. = църкала съм
| ПР.НАКЛ., СЕГ.ВР., 1Л., ЕД.Ч., СР.Р. = църкало съм
| ПР.НАКЛ., СЕГ.ВР., 1Л., МН.Ч. = църкали сме
| ПР.НАКЛ., СЕГ.ВР., 2Л., ЕД.Ч., М.Р. = църкал си
| ПР.НАКЛ., СЕГ.ВР., 2Л., ЕД.Ч., Ж.Р. = църкала си
| ПР.НАКЛ., СЕГ.ВР., 2Л., ЕД.Ч., СР.Р. = църкало си
| ПР.НАКЛ., СЕГ.ВР., 2Л., МН.Ч. = църкали сте
| ПР.НАКЛ., СЕГ.ВР., 3Л., ЕД.Ч., М.Р. = църкал (е)
| ПР.НАКЛ., СЕГ.ВР., 3Л., ЕД.Ч., Ж.Р. = църкала (е)
| ПР.НАКЛ., СЕГ.ВР., 3Л., ЕД.Ч., СР.Р. = църкало (е)
| ПР.НАКЛ., СЕГ.ВР., 3Л., МН.Ч. = църкали (са)
| ПР.НАКЛ., МИН.СВ.ВР., 1Л., ЕД.Ч., М.Р. = църкал съм
| ПР.НАКЛ., МИН.СВ.ВР., 1Л., ЕД.Ч., Ж.Р. = църкала съм
| ПР.НАКЛ., МИН.СВ.ВР., 1Л., ЕД.Ч., СР.Р. = църкало съм
| ПР.НАКЛ., МИН.СВ.ВР., 1Л., МН.Ч. = църкали сме
| ПР.НАКЛ., МИН.СВ.ВР., 2Л., ЕД.Ч., М.Р. = църкал си
| ПР.НАКЛ., МИН.СВ.ВР., 2Л., ЕД.Ч., Ж.Р. = църкала си
| ПР.НАКЛ., МИН.СВ.ВР., 2Л., ЕД.Ч., СР.Р. = църкало си
| ПР.НАКЛ., МИН.СВ.ВР., 2Л., МН.Ч. = църкали сте
| ПР.НАКЛ., МИН.СВ.ВР., 3Л., ЕД.Ч., М.Р. = църкал (е)
| ПР.НАКЛ., МИН.СВ.ВР., 3Л., ЕД.Ч., Ж.Р. = църкала (е)
| ПР.НАКЛ., МИН.СВ.ВР., 3Л., ЕД.Ч., СР.Р. = църкало (е)
| ПР.НАКЛ., МИН.СВ.ВР., 3Л., МН.Ч. = църкали (са)
| ПР.НАКЛ., МИН.НЕОПР.ВР., 1Л., ЕД.Ч., М.Р. = бил съм църкал
| ПР.НАКЛ., МИН.НЕОПР.ВР., 1Л., ЕД.Ч., Ж.Р. = била съм църкала
| ПР.НАКЛ., МИН.НЕОПР.ВР., 1Л., ЕД.Ч., СР.Р. = било съм църкало
| ПР.НАКЛ., МИН.НЕОПР.ВР., 1Л., МН.Ч. = били сме църкали
| ПР.НАКЛ., МИН.НЕОПР.ВР., 2Л., ЕД.Ч., М.Р. = бил си църкал
| ПР.НАКЛ., МИН.НЕОПР.ВР., 2Л., ЕД.Ч., Ж.Р. = била си църкала
| ПР.НАКЛ., МИН.НЕОПР.ВР., 2Л., ЕД.Ч., СР.Р. = било си църкало
| ПР.НАКЛ., МИН.НЕОПР.ВР., 2Л., МН.Ч. = били сте църкали
| ПР.НАКЛ., МИН.НЕОПР.ВР., 3Л., ЕД.Ч., М.Р. = бил (е) църкал
| ПР.НАКЛ., МИН.НЕОПР.ВР., 3Л., ЕД.Ч., Ж.Р. = била (е) църкала
| ПР.НАКЛ., МИН.НЕОПР.ВР., 3Л., ЕД.Ч., СР.Р. = било (е) църкало
| ПР.НАКЛ., МИН.НЕОПР.ВР., 3Л., МН.Ч. = били (са) църкали
| ПР.НАКЛ., БЪД.ВР., 1Л., ЕД.Ч., М.Р. = щял съм да църкам
| ПР.НАКЛ., БЪД.ВР., 1Л., ЕД.Ч., Ж.Р. = щяла съм да църкам
| ПР.НАКЛ., БЪД.ВР., 1Л., ЕД.Ч., СР.Р. = щяло съм да църкам
| ПР.НАКЛ., БЪД.ВР., 1Л., МН.Ч. = щели сме да църкаме
| ПР.НАКЛ., БЪД.ВР., 2Л., ЕД.Ч., М.Р. = щял си да църкаш
| ПР.НАКЛ., БЪД.ВР., 2Л., ЕД.Ч., Ж.Р. = щяла си да църкаш
| ПР.НАКЛ., БЪД.ВР., 2Л., ЕД.Ч., СР.Р. = щяло си да църкаш
| ПР.НАКЛ., БЪД.ВР., 2Л., МН.Ч. = щели сте да църкате
| ПР.НАКЛ., БЪД.ВР., 3Л., ЕД.Ч., М.Р. = щял (е) да църка
| ПР.НАКЛ., БЪД.ВР., 3Л., ЕД.Ч., Ж.Р. = щяла (е) да църка
| ПР.НАКЛ., БЪД.ВР., 3Л., ЕД.Ч., СР.Р. = щяло (е) да църка
| ПР.НАКЛ., БЪД.ВР., 3Л., МН.Ч. = щели (са) да църкат
| ПР.НАКЛ., БЪД.ПРЕД.ВР., 1Л., ЕД.Ч., М.Р. = щял съм да съм църкал
| ПР.НАКЛ., БЪД.ПРЕД.ВР., 1Л., ЕД.Ч., Ж.Р. = щяла съм да съм църкала
| ПР.НАКЛ., БЪД.ПРЕД.ВР., 1Л., ЕД.Ч., СР.Р. = щяло съм да съм църкало
| ПР.НАКЛ., БЪД.ПРЕД.ВР., 1Л., МН.Ч. = щели сме да сме църкали
| ПР.НАКЛ., БЪД.ПРЕД.ВР., 2Л., ЕД.Ч., М.Р. = щял си да си църкал
| ПР.НАКЛ., БЪД.ПРЕД.ВР., 2Л., ЕД.Ч., Ж.Р. = щяла си да си църкала
| ПР.НАКЛ., БЪД.ПРЕД.ВР., 2Л., ЕД.Ч., СР.Р. = щяло си да си църкало
| ПР.НАКЛ., БЪД.ПРЕД.ВР., 2Л., МН.Ч. = щели сте да сте църкали
| ПР.НАКЛ., БЪД.ПРЕД.ВР., 3Л., ЕД.Ч., М.Р. = щял (е) да е църкал
| ПР.НАКЛ., БЪД.ПРЕД.ВР., 3Л., ЕД.Ч., Ж.Р. = щяла (е) да е църкала
| ПР.НАКЛ., БЪД.ПРЕД.ВР., 3Л., ЕД.Ч., СР.Р. = щяло (е) да е църкало
| ПР.НАКЛ., БЪД.ПРЕД.ВР., 3Л., МН.Ч. = щели (са) да са църкали
| УСЛОВНО НАКЛОНЕНИЕ, 1Л., ЕД.Ч., М.Р. = бих църкал
| УСЛОВНО НАКЛОНЕНИЕ, 1Л., ЕД.Ч., Ж.Р. = бих църкала
| УСЛОВНО НАКЛОНЕНИЕ, 1Л., ЕД.Ч., СР.Р. = бих църкало
| УСЛОВНО НАКЛОНЕНИЕ, 1Л., МН.Ч. = бихме църкали
| УСЛОВНО НАКЛОНЕНИЕ, 2Л., ЕД.Ч., М.Р. = би църкал
| УСЛОВНО НАКЛОНЕНИЕ, 2Л., ЕД.Ч., Ж.Р. = би църкала
| УСЛОВНО НАКЛОНЕНИЕ, 2Л., ЕД.Ч., СР.Р. = би църкало
| УСЛОВНО НАКЛОНЕНИЕ, 2Л., МН.Ч. = бихте църкали
| УСЛОВНО НАКЛОНЕНИЕ, 3Л., ЕД.Ч., М.Р. = би църкал
| УСЛОВНО НАКЛОНЕНИЕ, 3Л., ЕД.Ч., Ж.Р. = би църкала
| УСЛОВНО НАКЛОНЕНИЕ, 3Л., ЕД.Ч., СР.Р. = би църкало
| УСЛОВНО НАКЛОНЕНИЕ, 3Л., МН.Ч. = биха църкали
| ПОВЕЛИТЕЛНО НАКЛОНЕНИЕ, ЕД.Ч. = цър·кай
| ПОВЕЛИТЕЛНО НАКЛОНЕНИЕ, МН.Ч. = цър·кай·те
| МИН.СТРАД.ПРИЧ. М.Р. = цър·кан
| МИН.СТРАД.ПРИЧ. М.Р. НЕПЪЛЕН ЧЛЕН = цър·ка·ния
| МИН.СТРАД.ПРИЧ. М.Р. ПЪЛЕН ЧЛЕН = цър·ка·ни·ят
| МИН.СТРАД.ПРИЧ. Ж.Р. = цър·ка·на
| МИН.СТРАД.ПРИЧ. Ж.Р. ЧЛЕН = цър·ка·на·та
| МИН.СТРАД.ПРИЧ. СР.Р. = цър·ка·но
| МИН.СТРАД.ПРИЧ. СР.Р. ЧЛЕН = цър·ка·но·то
| МИН.СТРАД.ПРИЧ. МН.Ч. = цър·ка·ни
| МИН.СТРАД.ПРИЧ. МН.Ч. ЧЛЕН = цър·ка·ни·те
| МИН.ДЕЯТ.СВ.ПРИЧ. М.Р. = цър·кал
| МИН.ДЕЯТ.СВ.ПРИЧ. М.Р. НЕПЪЛЕН ЧЛЕН = цър·ка·лия
| МИН.ДЕЯТ.СВ.ПРИЧ. М.Р. ПЪЛЕН ЧЛЕН = цър·ка·ли·ят
| МИН.ДЕЯТ.СВ.ПРИЧ. Ж.Р. = цър·ка·ла
| МИН.ДЕЯТ.СВ.ПРИЧ. Ж.Р. ЧЛЕН = цър·ка·ла·та
| МИН.ДЕЯТ.СВ.ПРИЧ. СР.Р. = цър·ка·ло
| МИН.ДЕЯТ.СВ.ПРИЧ. СР.Р. ЧЛЕН = цър·ка·ло·то
| МИН.ДЕЯТ.СВ.ПРИЧ. МН.Ч. = цър·ка·ли
| МИН.ДЕЯТ.СВ.ПРИЧ. МН.Ч. ЧЛЕН = цър·ка·ли·те
| МИН.ДЕЯТ.НЕСВ.ПРИЧ. М.Р. = цър·кал
| МИН.ДЕЯТ.НЕСВ.ПРИЧ. М.Р. НЕПЪЛЕН ЧЛЕН = цър·ка·лия
| МИН.ДЕЯТ.НЕСВ.ПРИЧ. М.Р. ПЪЛЕН ЧЛЕН = цър·ка·ли·ят
| МИН.ДЕЯТ.НЕСВ.ПРИЧ. Ж.Р. = цър·ка·ла
| МИН.ДЕЯТ.НЕСВ.ПРИЧ. Ж.Р. ЧЛЕН = цър·ка·ла·та
| МИН.ДЕЯТ.НЕСВ.ПРИЧ. СР.Р. = цър·ка·ло
| МИН.ДЕЯТ.НЕСВ.ПРИЧ. СР.Р. ЧЛЕН = цър·ка·ло·то
| МИН.ДЕЯТ.НЕСВ.ПРИЧ. МН.Ч. = цър·ка·ли
| МИН.ДЕЯТ.НЕСВ.ПРИЧ. МН.Ч. ЧЛЕН = цър·ка·ли·те
| СЕГ.ДЕЯТ.ПРИЧ. М.Р. = цър·кащ
| СЕГ.ДЕЯТ.ПРИЧ. М.Р. НЕПЪЛЕН ЧЛЕН = цър·ка·щия
| СЕГ.ДЕЯТ.ПРИЧ. М.Р. ПЪЛЕН ЧЛЕН = цър·ка·щи·ят
| СЕГ.ДЕЯТ.ПРИЧ. Ж.Р. = цър·ка·ща
| СЕГ.ДЕЯТ.ПРИЧ. Ж.Р. ЧЛЕН = цър·ка·ща·та
| СЕГ.ДЕЯТ.ПРИЧ. СР.Р. = цър·ка·що
| СЕГ.ДЕЯТ.ПРИЧ. СР.Р. ЧЛЕН = цър·ка·що·то
| СЕГ.ДЕЯТ.ПРИЧ. МН.Ч. = цър·ка·щи
| СЕГ.ДЕЯТ.ПРИЧ. МН.Ч. ЧЛЕН = цър·ка·щи·те
| ДЕЕПРИЧАСТИЕ = цър·кай·ки
| СКРИТИ ПРЕПРАТКИ = 
[[църкам]],
[[църкаш]],
[[църка]],
[[църкаме]],
[[църкате]],
[[църкат]],
[[църках]],
[[църкахме]],
[[църкахте]],
[[църкаха]],
[[църкаше]],
[[църкай]],
[[църкайте]],
[[църкал]],
[[църкалия]],
[[църкалият]],
[[църкала]],
[[църкалата]],
[[църкало]],
[[църкалото]],
[[църкали]],
[[църкалите]],
[[църкан]],
[[църкания]],
[[църканият]],
[[църкана]],
[[църканата]],
[[църкано]],
[[църканото]],
[[църкани]],
[[църканите]],
[[църкащ]],
[[църкащия]],
[[църкащият]],
[[църкаща]],
[[църкащата]],
[[църкащо]],
[[църкащото]],
[[църкащи]],
[[църкащите]],
[[църкайки]],
[[църкал съм]],
[[църкала съм]],
[[църкало съм]],
[[църкали сме]],
[[църкал си]],
[[църкала си]],
[[църкало си]],
[[църкали сте]],
[[църкал е]],
[[църкала е]],
[[църкало е]],
[[църкали са]],
[[бях църкал]],
[[бях църкала]],
[[бях църкало]],
[[бяхме църкали]],
[[беше църкал]],
[[беше църкала]],
[[беше църкало]],
[[бяхте църкали]],
[[бяха църкали]],
[[ще църкам]],
[[ще църкаме]],
[[ще църкаш]],
[[ще църкате]],
[[ще църка]],
[[ще църкат]],
[[ще съм църкал]],
[[ще съм църкала]],
[[ще съм църкало]],
[[ще сме църкали]],
[[ще си църкал]],
[[ще си църкала]],
[[ще си църкало]],
[[ще сте църкали]],
[[ще е църкал]],
[[ще е църкала]],
[[ще е църкало]],
[[ще са църкали]],
[[щях да църкам]],
[[щяхме да църкаме]],
[[щеше да църкаш]],
[[щяхте да църкате]],
[[щеше да църка]],
[[щяха да църкат]],
[[щях да съм църкал]],
[[щях да съм църкала]],
[[щях да съм църкало]],
[[щяхме да сме църкали]],
[[щеше да си църкал]],
[[щеше да си църкала]],
[[щеше да си църкало]],
[[щяхте да сте църкали]],
[[щеше да е църкал]],
[[щеше да е църкала]],
[[щеше да е църкало]],
[[щяха да са църкали]],
[[бил съм църкал]],
[[била съм църкала]],
[[било съм църкало]],
[[били сме църкали]],
[[бил си църкал]],
[[била си църкала]],
[[било си църкало]],
[[били сте църкали]],
[[бил е църкал]],
[[била е църкала]],
[[било е църкало]],
[[били са църкали]],
[[щял съм да църкам]],
[[щяла съм да църкам]],
[[щяло съм да църкам]],
[[щели сме да църкаме]],
[[щял си да църкаш]],
[[щяла си да църкаш]],
[[щяло си да църкаш]],
[[щели сте да църкате]],
[[щял да църка]],
[[щяла да църка]],
[[щяло да църка]],
[[щели да църкат]],
[[щял е да църка]],
[[щяла е да църка]],
[[щяло е да църка]],
[[щели са да църкат]],
[[щял съм да съм църкал]],
[[щяла съм да съм църкала]],
[[щяло съм да съм църкало]],
[[щели сме да сме църкали]],
[[щял си да си църкал]],
[[щяла си да си църкала]],
[[щяло си да си църкало]],
[[щели сте да сте църкали]],
[[щял да е църкал]],
[[щяла да е църкала]],
[[щяло да е църкало]],
[[щели да са църкали]],
[[щял е да е църкал]],
[[щяла е да е църкала]],
[[щяло е да е църкало]],
[[щели са да са църкали]],
[[бих църкал]],
[[бих църкала]],
[[бих църкало]],
[[бихме църкали]],
[[би църкал]],
[[би църкала]],
[[би църкало]],
[[бихте църкали]],
[[биха църкали]],
}}</text>
      <sha1>1z9agx61jrnm2jl3o5mtls1z85jt89p</sha1>
    </revision>
  </page>
  <page>
    <title>Шаблон:Словоформи/църцоря</title>
    <ns>10</ns>
    <id>447095</id>
    <revision>
      <id>479077</id>
      <timestamp>2005-05-07T19:32:03Z</timestamp>
      <contributor>
        <username>Bgbot</username>
        <id>83</id>
      </contributor>
      <comment>Борислав: Шаблон със словоформи</comment>
      <model>wikitext</model>
      <format>text/x-wiki</format>
      <text bytes="21194" xml:space="preserve">{{Шаблон:Словоформи/Глагол|
  ОСНОВНА ФОРМА = църцоря
| СЕГ.ВР., 1Л., ЕД.Ч. = цър·цо·ря
| СЕГ.ВР., 1Л., МН.Ч. = цър·цо·рим
| СЕГ.ВР., 2Л., ЕД.Ч. = цър·цо·риш
| СЕГ.ВР., 2Л., МН.Ч. = цър·цо·ри·те
| СЕГ.ВР., 3Л., ЕД.Ч. = цър·цо·ри
| СЕГ.ВР., 3Л., МН.Ч. = цър·цо·рят
| МИН.СВ.ВР., 1Л., ЕД.Ч. = цър·цо·рих
| МИН.СВ.ВР., 1Л., МН.Ч. = цър·цо·рих·ме
| МИН.СВ.ВР., 2Л., ЕД.Ч. = цър·цо·ри
| МИН.СВ.ВР., 2Л., МН.Ч. = цър·цо·рих·те
| МИН.СВ.ВР., 3Л., ЕД.Ч. = цър·цо·ри
| МИН.СВ.ВР., 3Л., МН.Ч. = цър·цо·ри·ха
| МИН.НЕСВ.ВР., 1Л., ЕД.Ч. = цър·цо·рех
| МИН.НЕСВ.ВР., 1Л., МН.Ч. = цър·цо·рех·ме
| МИН.НЕСВ.ВР., 2Л., ЕД.Ч. = цър·цо·ре·ше
| МИН.НЕСВ.ВР., 2Л., МН.Ч. = цър·цо·рех·те
| МИН.НЕСВ.ВР., 3Л., ЕД.Ч. = цър·цо·ре·ше
| МИН.НЕСВ.ВР., 3Л., МН.Ч. = цър·цо·ре·ха
| МИН.НЕОПР.ВР., 1Л., ЕД.Ч., М.Р. = църцорил съм
| МИН.НЕОПР.ВР., 1Л., ЕД.Ч., Ж.Р. = църцорила съм
| МИН.НЕОПР.ВР., 1Л., ЕД.Ч., СР.Р. = църцорило съм
| МИН.НЕОПР.ВР., 1Л., МН.Ч. = църцорили сме
| МИН.НЕОПР.ВР., 2Л., ЕД.Ч., М.Р. = църцорил си
| МИН.НЕОПР.ВР., 2Л., ЕД.Ч., Ж.Р. = църцорила си
| МИН.НЕОПР.ВР., 2Л., ЕД.Ч., СР.Р. = църцорило си
| МИН.НЕОПР.ВР., 2Л., МН.Ч. = църцорили сте
| МИН.НЕОПР.ВР., 3Л., ЕД.Ч., М.Р. = църцорил е
| МИН.НЕОПР.ВР., 3Л., ЕД.Ч., Ж.Р. = църцорила е
| МИН.НЕОПР.ВР., 3Л., ЕД.Ч., СР.Р. = църцорило е
| МИН.НЕОПР.ВР., 3Л., МН.Ч. = църцорили са
| МИН.ПРЕД.ВР., 1Л., ЕД.Ч., М.Р. = бях църцорил
| МИН.ПРЕД.ВР., 1Л., ЕД.Ч., Ж.Р. = бях църцорила
| МИН.ПРЕД.ВР., 1Л., ЕД.Ч., СР.Р. = бях църцорило
| МИН.ПРЕД.ВР., 1Л., МН.Ч. = бяхме църцорили
| МИН.ПРЕД.ВР., 2Л., ЕД.Ч., М.Р. = беше църцорил
| МИН.ПРЕД.ВР., 2Л., ЕД.Ч., Ж.Р. = беше църцорила
| МИН.ПРЕД.ВР., 2Л., ЕД.Ч., СР.Р. = беше църцорило
| МИН.ПРЕД.ВР., 2Л., МН.Ч. = бяхте църцорили
| МИН.ПРЕД.ВР., 3Л., ЕД.Ч., М.Р. = беше църцорил
| МИН.ПРЕД.ВР., 3Л., ЕД.Ч., Ж.Р. = беше църцорила
| МИН.ПРЕД.ВР., 3Л., ЕД.Ч., СР.Р. = беше църцорило
| МИН.ПРЕД.ВР., 3Л., МН.Ч. = бяха църцорили
| БЪД.ВР., 1Л., ЕД.Ч. = ще църцоря
| БЪД.ВР., 1Л., МН.Ч. = ще църцорим
| БЪД.ВР., 2Л., ЕД.Ч. = ще църцориш
| БЪД.ВР., 2Л., МН.Ч. = ще църцорите
| БЪД.ВР., 3Л., ЕД.Ч. = ще църцори
| БЪД.ВР., 3Л., МН.Ч. = ще църцорят
| БЪД.ПРЕД.ВР., 1Л., ЕД.Ч., М.Р. = ще съм църцорил
| БЪД.ПРЕД.ВР., 1Л., ЕД.Ч., Ж.Р. = ще съм църцорила
| БЪД.ПРЕД.ВР., 1Л., ЕД.Ч., СР.Р. = ще съм църцорило
| БЪД.ПРЕД.ВР., 1Л., МН.Ч. = ще сме църцорили
| БЪД.ПРЕД.ВР., 2Л., ЕД.Ч., М.Р. = ще си църцорил
| БЪД.ПРЕД.ВР., 2Л., ЕД.Ч., Ж.Р. = ще си църцорила
| БЪД.ПРЕД.ВР., 2Л., ЕД.Ч., СР.Р. = ще си църцорило
| БЪД.ПРЕД.ВР., 2Л., МН.Ч. = ще сте църцорили
| БЪД.ПРЕД.ВР., 3Л., ЕД.Ч., М.Р. = ще е църцорил
| БЪД.ПРЕД.ВР., 3Л., ЕД.Ч., Ж.Р. = ще е църцорила
| БЪД.ПРЕД.ВР., 3Л., ЕД.Ч., СР.Р. = ще е църцорило
| БЪД.ПРЕД.ВР., 3Л., МН.Ч. = ще са църцорили
| БЪД.ВР. В МИН., 1Л., ЕД.Ч. = щях да църцоря
| БЪД.ВР. В МИН., 1Л., МН.Ч. = щяхме да църцорим
| БЪД.ВР. В МИН., 2Л., ЕД.Ч. = щеше да църцориш
| БЪД.ВР. В МИН., 2Л., МН.Ч. = щяхте да църцорите
| БЪД.ВР. В МИН., 3Л., ЕД.Ч. = щеше да църцори
| БЪД.ВР. В МИН., 3Л., МН.Ч. = щяха да църцорят
| БЪД.ПРЕД.ВР. В МИН., 1Л., ЕД.Ч., М.Р. = щях да съм църцорил
| БЪД.ПРЕД.ВР. В МИН., 1Л., ЕД.Ч., Ж.Р. = щях да съм църцорила
| БЪД.ПРЕД.ВР. В МИН., 1Л., ЕД.Ч., СР.Р. = щях да съм църцорило
| БЪД.ПРЕД.ВР. В МИН., 1Л., МН.Ч. = щяхме да сме църцорили
| БЪД.ПРЕД.ВР. В МИН., 2Л., ЕД.Ч., М.Р. = щеше да си църцорил
| БЪД.ПРЕД.ВР. В МИН., 2Л., ЕД.Ч., Ж.Р. = щеше да си църцорила
| БЪД.ПРЕД.ВР. В МИН., 2Л., ЕД.Ч., СР.Р. = щеше да си църцорило
| БЪД.ПРЕД.ВР. В МИН., 2Л., МН.Ч. = щяхте да сте църцорили
| БЪД.ПРЕД.ВР. В МИН., 3Л., ЕД.Ч., М.Р. = щеше да е църцорил
| БЪД.ПРЕД.ВР. В МИН., 3Л., ЕД.Ч., Ж.Р. = щеше да е църцорила
| БЪД.ПРЕД.ВР. В МИН., 3Л., ЕД.Ч., СР.Р. = щеше да е църцорило
| БЪД.ПРЕД.ВР. В МИН., 3Л., МН.Ч. = щяха да са църцорили
| ПР.НАКЛ., СЕГ.ВР., 1Л., ЕД.Ч., М.Р. = църцорел съм
| ПР.НАКЛ., СЕГ.ВР., 1Л., ЕД.Ч., Ж.Р. = църцорела съм
| ПР.НАКЛ., СЕГ.ВР., 1Л., ЕД.Ч., СР.Р. = църцорело съм
| ПР.НАКЛ., СЕГ.ВР., 1Л., МН.Ч. = църцорели сме
| ПР.НАКЛ., СЕГ.ВР., 2Л., ЕД.Ч., М.Р. = църцорел си
| ПР.НАКЛ., СЕГ.ВР., 2Л., ЕД.Ч., Ж.Р. = църцорела си
| ПР.НАКЛ., СЕГ.ВР., 2Л., ЕД.Ч., СР.Р. = църцорело си
| ПР.НАКЛ., СЕГ.ВР., 2Л., МН.Ч. = църцорели сте
| ПР.НАКЛ., СЕГ.ВР., 3Л., ЕД.Ч., М.Р. = църцорел (е)
| ПР.НАКЛ., СЕГ.ВР., 3Л., ЕД.Ч., Ж.Р. = църцорела (е)
| ПР.НАКЛ., СЕГ.ВР., 3Л., ЕД.Ч., СР.Р. = църцорело (е)
| ПР.НАКЛ., СЕГ.ВР., 3Л., МН.Ч. = църцорели (са)
| ПР.НАКЛ., МИН.СВ.ВР., 1Л., ЕД.Ч., М.Р. = църцорил съм
| ПР.НАКЛ., МИН.СВ.ВР., 1Л., ЕД.Ч., Ж.Р. = църцорила съм
| ПР.НАКЛ., МИН.СВ.ВР., 1Л., ЕД.Ч., СР.Р. = църцорило съм
| ПР.НАКЛ., МИН.СВ.ВР., 1Л., МН.Ч. = църцорили сме
| ПР.НАКЛ., МИН.СВ.ВР., 2Л., ЕД.Ч., М.Р. = църцорил си
| ПР.НАКЛ., МИН.СВ.ВР., 2Л., ЕД.Ч., Ж.Р. = църцорила си
| ПР.НАКЛ., МИН.СВ.ВР., 2Л., ЕД.Ч., СР.Р. = църцорило си
| ПР.НАКЛ., МИН.СВ.ВР., 2Л., МН.Ч. = църцорили сте
| ПР.НАКЛ., МИН.СВ.ВР., 3Л., ЕД.Ч., М.Р. = църцорил (е)
| ПР.НАКЛ., МИН.СВ.ВР., 3Л., ЕД.Ч., Ж.Р. = църцорила (е)
| ПР.НАКЛ., МИН.СВ.ВР., 3Л., ЕД.Ч., СР.Р. = църцорило (е)
| ПР.НАКЛ., МИН.СВ.ВР., 3Л., МН.Ч. = църцорили (са)
| ПР.НАКЛ., МИН.НЕОПР.ВР., 1Л., ЕД.Ч., М.Р. = бил съм църцорил
| ПР.НАКЛ., МИН.НЕОПР.ВР., 1Л., ЕД.Ч., Ж.Р. = била съм църцорила
| ПР.НАКЛ., МИН.НЕОПР.ВР., 1Л., ЕД.Ч., СР.Р. = било съм църцорило
| ПР.НАКЛ., МИН.НЕОПР.ВР., 1Л., МН.Ч. = били сме църцорили
| ПР.НАКЛ., МИН.НЕОПР.ВР., 2Л., ЕД.Ч., М.Р. = бил си църцорил
| ПР.НАКЛ., МИН.НЕОПР.ВР., 2Л., ЕД.Ч., Ж.Р. = била си църцорила
| ПР.НАКЛ., МИН.НЕОПР.ВР., 2Л., ЕД.Ч., СР.Р. = било си църцорило
| ПР.НАКЛ., МИН.НЕОПР.ВР., 2Л., МН.Ч. = били сте църцорили
| ПР.НАКЛ., МИН.НЕОПР.ВР., 3Л., ЕД.Ч., М.Р. = бил (е) църцорил
| ПР.НАКЛ., МИН.НЕОПР.ВР., 3Л., ЕД.Ч., Ж.Р. = била (е) църцорила
| ПР.НАКЛ., МИН.НЕОПР.ВР., 3Л., ЕД.Ч., СР.Р. = било (е) църцорило
| ПР.НАКЛ., МИН.НЕОПР.ВР., 3Л., МН.Ч. = били (са) църцорили
| ПР.НАКЛ., БЪД.ВР., 1Л., ЕД.Ч., М.Р. = щял съм да църцоря
| ПР.НАКЛ., БЪД.ВР., 1Л., ЕД.Ч., Ж.Р. = щяла съм да църцоря
| ПР.НАКЛ., БЪД.ВР., 1Л., ЕД.Ч., СР.Р. = щяло съм да църцоря
| ПР.НАКЛ., БЪД.ВР., 1Л., МН.Ч. = щели сме да църцорим
| ПР.НАКЛ., БЪД.ВР., 2Л., ЕД.Ч., М.Р. = щял си да църцориш
| ПР.НАКЛ., БЪД.ВР., 2Л., ЕД.Ч., Ж.Р. = щяла си да църцориш
| ПР.НАКЛ., БЪД.ВР., 2Л., ЕД.Ч., СР.Р. = щяло си да църцориш
| ПР.НАКЛ., БЪД.ВР., 2Л., МН.Ч. = щели сте да църцорите
| ПР.НАКЛ., БЪД.ВР., 3Л., ЕД.Ч., М.Р. = щял (е) да църцори
| ПР.НАКЛ., БЪД.ВР., 3Л., ЕД.Ч., Ж.Р. = щяла (е) да църцори
| ПР.НАКЛ., БЪД.ВР., 3Л., ЕД.Ч., СР.Р. = щяло (е) да църцори
| ПР.НАКЛ., БЪД.ВР., 3Л., МН.Ч. = щели (са) да църцорят
| ПР.НАКЛ., БЪД.ПРЕД.ВР., 1Л., ЕД.Ч., М.Р. = щял съм да съм църцорил
| ПР.НАКЛ., БЪД.ПРЕД.ВР., 1Л., ЕД.Ч., Ж.Р. = щяла съм да съм църцорила
| ПР.НАКЛ., БЪД.ПРЕД.ВР., 1Л., ЕД.Ч., СР.Р. = щяло съм да съм църцорило
| ПР.НАКЛ., БЪД.ПРЕД.ВР., 1Л., МН.Ч. = щели сме да сме църцорили
| ПР.НАКЛ., БЪД.ПРЕД.ВР., 2Л., ЕД.Ч., М.Р. = щял си да си църцорил
| ПР.НАКЛ., БЪД.ПРЕД.ВР., 2Л., ЕД.Ч., Ж.Р. = щяла си да си църцорила
| ПР.НАКЛ., БЪД.ПРЕД.ВР., 2Л., ЕД.Ч., СР.Р. = щяло си да си църцорило
| ПР.НАКЛ., БЪД.ПРЕД.ВР., 2Л., МН.Ч. = щели сте да сте църцорили
| ПР.НАКЛ., БЪД.ПРЕД.ВР., 3Л., ЕД.Ч., М.Р. = щял (е) да е църцорил
| ПР.НАКЛ., БЪД.ПРЕД.ВР., 3Л., ЕД.Ч., Ж.Р. = щяла (е) да е църцорила
| ПР.НАКЛ., БЪД.ПРЕД.ВР., 3Л., ЕД.Ч., СР.Р. = щяло (е) да е църцорило
| ПР.НАКЛ., БЪД.ПРЕД.ВР., 3Л., МН.Ч. = щели (са) да са църцорили
| УСЛОВНО НАКЛОНЕНИЕ, 1Л., ЕД.Ч., М.Р. = бих църцорил
| УСЛОВНО НАКЛОНЕНИЕ, 1Л., ЕД.Ч., Ж.Р. = бих църцорила
| УСЛОВНО НАКЛОНЕНИЕ, 1Л., ЕД.Ч., СР.Р. = бих църцорило
| УСЛОВНО НАКЛОНЕНИЕ, 1Л., МН.Ч. = бихме църцорили
| УСЛОВНО НАКЛОНЕНИЕ, 2Л., ЕД.Ч., М.Р. = би църцорил
| УСЛОВНО НАКЛОНЕНИЕ, 2Л., ЕД.Ч., Ж.Р. = би църцорила
| УСЛОВНО НАКЛОНЕНИЕ, 2Л., ЕД.Ч., СР.Р. = би църцорило
| УСЛОВНО НАКЛОНЕНИЕ, 2Л., МН.Ч. = бихте църцорили
| УСЛОВНО НАКЛОНЕНИЕ, 3Л., ЕД.Ч., М.Р. = би църцорил
| УСЛОВНО НАКЛОНЕНИЕ, 3Л., ЕД.Ч., Ж.Р. = би църцорила
| УСЛОВНО НАКЛОНЕНИЕ, 3Л., ЕД.Ч., СР.Р. = би църцорило
| УСЛОВНО НАКЛОНЕНИЕ, 3Л., МН.Ч. = биха църцорили
| ПОВЕЛИТЕЛНО НАКЛОНЕНИЕ, ЕД.Ч. = цър·цо·ри
| ПОВЕЛИТЕЛНО НАКЛОНЕНИЕ, МН.Ч. = цър·цо·ре·те
| МИН.СТРАД.ПРИЧ. М.Р. = цър·цо·рен
| МИН.СТРАД.ПРИЧ. М.Р. НЕПЪЛЕН ЧЛЕН = цър·цо·ре·ния
| МИН.СТРАД.ПРИЧ. М.Р. ПЪЛЕН ЧЛЕН = цър·цо·ре·ни·ят
| МИН.СТРАД.ПРИЧ. Ж.Р. = цър·цо·ре·на
| МИН.СТРАД.ПРИЧ. Ж.Р. ЧЛЕН = цър·цо·ре·на·та
| МИН.СТРАД.ПРИЧ. СР.Р. = цър·цо·ре·но
| МИН.СТРАД.ПРИЧ. СР.Р. ЧЛЕН = цър·цо·ре·но·то
| МИН.СТРАД.ПРИЧ. МН.Ч. = цър·цо·ре·ни
| МИН.СТРАД.ПРИЧ. МН.Ч. ЧЛЕН = цър·цо·ре·ни·те
| МИН.ДЕЯТ.СВ.ПРИЧ. М.Р. = цър·цо·рил
| МИН.ДЕЯТ.СВ.ПРИЧ. М.Р. НЕПЪЛЕН ЧЛЕН = цър·цо·ри·лия
| МИН.ДЕЯТ.СВ.ПРИЧ. М.Р. ПЪЛЕН ЧЛЕН = цър·цо·ри·ли·ят
| МИН.ДЕЯТ.СВ.ПРИЧ. Ж.Р. = цър·цо·ри·ла
| МИН.ДЕЯТ.СВ.ПРИЧ. Ж.Р. ЧЛЕН = цър·цо·ри·ла·та
| МИН.ДЕЯТ.СВ.ПРИЧ. СР.Р. = цър·цо·ри·ло
| МИН.ДЕЯТ.СВ.ПРИЧ. СР.Р. ЧЛЕН = цър·цо·ри·ло·то
| МИН.ДЕЯТ.СВ.ПРИЧ. МН.Ч. = цър·цо·ри·ли
| МИН.ДЕЯТ.СВ.ПРИЧ. МН.Ч. ЧЛЕН = цър·цо·ри·ли·те
| МИН.ДЕЯТ.НЕСВ.ПРИЧ. М.Р. = цър·цо·рел
| МИН.ДЕЯТ.НЕСВ.ПРИЧ. М.Р. НЕПЪЛЕН ЧЛЕН = цър·цо·ре·лия
| МИН.ДЕЯТ.НЕСВ.ПРИЧ. М.Р. ПЪЛЕН ЧЛЕН = цър·цо·ре·ли·ят
| МИН.ДЕЯТ.НЕСВ.ПРИЧ. Ж.Р. = цър·цо·ре·ла
| МИН.ДЕЯТ.НЕСВ.ПРИЧ. Ж.Р. ЧЛЕН = цър·цо·ре·ла·та
| МИН.ДЕЯТ.НЕСВ.ПРИЧ. СР.Р. = цър·цо·ре·ло
| МИН.ДЕЯТ.НЕСВ.ПРИЧ. СР.Р. ЧЛЕН = цър·цо·ре·ло·то
| МИН.ДЕЯТ.НЕСВ.ПРИЧ. МН.Ч. = цър·цо·ре·ли
| МИН.ДЕЯТ.НЕСВ.ПРИЧ. МН.Ч. ЧЛЕН = цър·цо·ре·ли·те
| СЕГ.ДЕЯТ.ПРИЧ. М.Р. = цър·цо·рещ
| СЕГ.ДЕЯТ.ПРИЧ. М.Р. НЕПЪЛЕН ЧЛЕН = цър·цо·ре·щия
| СЕГ.ДЕЯТ.ПРИЧ. М.Р. ПЪЛЕН ЧЛЕН = цър·цо·ре·щи·ят
| СЕГ.ДЕЯТ.ПРИЧ. Ж.Р. = цър·цо·ре·ща
| СЕГ.ДЕЯТ.ПРИЧ. Ж.Р. ЧЛЕН = цър·цо·ре·ща·та
| СЕГ.ДЕЯТ.ПРИЧ. СР.Р. = цър·цо·ре·що
| СЕГ.ДЕЯТ.ПРИЧ. СР.Р. ЧЛЕН = цър·цо·ре·що·то
| СЕГ.ДЕЯТ.ПРИЧ. МН.Ч. = цър·цо·ре·щи
| СЕГ.ДЕЯТ.ПРИЧ. МН.Ч. ЧЛЕН = цър·цо·ре·щи·те
| ДЕЕПРИЧАСТИЕ = цър·цо·рей·ки
| СКРИТИ ПРЕПРАТКИ = 
[[църцоря]],
[[църцориш]],
[[църцори]],
[[църцорим]],
[[църцорите]],
[[църцорят]],
[[църцорих]],
[[църцорихме]],
[[църцорихте]],
[[църцориха]],
[[църцорех]],
[[църцореше]],
[[църцорехме]],
[[църцорехте]],
[[църцореха]],
[[църцорете]],
[[църцорил]],
[[църцорилия]],
[[църцорилият]],
[[църцорила]],
[[църцорилата]],
[[църцорило]],
[[църцорилото]],
[[църцорили]],
[[църцорилите]],
[[църцорел]],
[[църцорелия]],
[[църцорелият]],
[[църцорела]],
[[църцорелата]],
[[църцорело]],
[[църцорелото]],
[[църцорели]],
[[църцорелите]],
[[църцорен]],
[[църцорения]],
[[църцореният]],
[[църцорена]],
[[църцорената]],
[[църцорено]],
[[църцореното]],
[[църцорени]],
[[църцорените]],
[[църцорещ]],
[[църцорещия]],
[[църцорещият]],
[[църцореща]],
[[църцорещата]],
[[църцорещо]],
[[църцорещото]],
[[църцорещи]],
[[църцорещите]],
[[църцорейки]],
[[църцорил съм]],
[[църцорила съм]],
[[църцорило съм]],
[[църцорили сме]],
[[църцорил си]],
[[църцорила си]],
[[църцорило си]],
[[църцорили сте]],
[[църцорил е]],
[[църцорила е]],
[[църцорило е]],
[[църцорили са]],
[[бях църцорил]],
[[бях църцорила]],
[[бях църцорило]],
[[бяхме църцорили]],
[[беше църцорил]],
[[беше църцорила]],
[[беше църцорило]],
[[бяхте църцорили]],
[[бяха църцорили]],
[[ще църцоря]],
[[ще църцорим]],
[[ще църцориш]],
[[ще църцорите]],
[[ще църцори]],
[[ще църцорят]],
[[ще съм църцорил]],
[[ще съм църцорила]],
[[ще съм църцорило]],
[[ще сме църцорили]],
[[ще си църцорил]],
[[ще си църцорила]],
[[ще си църцорило]],
[[ще сте църцорили]],
[[ще е църцорил]],
[[ще е църцорила]],
[[ще е църцорило]],
[[ще са църцорили]],
[[щях да църцоря]],
[[щяхме да църцорим]],
[[щеше да църцориш]],
[[щяхте да църцорите]],
[[щеше да църцори]],
[[щяха да църцорят]],
[[щях да съм църцорил]],
[[щях да съм църцорила]],
[[щях да съм църцорило]],
[[щяхме да сме църцорили]],
[[щеше да си църцорил]],
[[щеше да си църцорила]],
[[щеше да си църцорило]],
[[щяхте да сте църцорили]],
[[щеше да е църцорил]],
[[щеше да е църцорила]],
[[щеше да е църцорило]],
[[щяха да са църцорили]],
[[църцорел съм]],
[[църцорела съм]],
[[църцорело съм]],
[[църцорели сме]],
[[църцорел си]],
[[църцорела си]],
[[църцорело си]],
[[църцорели сте]],
[[църцорел е]],
[[църцорела е]],
[[църцорело е]],
[[църцорели са]],
[[бил съм църцорил]],
[[била съм църцорила]],
[[било съм църцорило]],
[[били сме църцорили]],
[[бил си църцорил]],
[[била си църцорила]],
[[било си църцорило]],
[[били сте църцорили]],
[[бил е църцорил]],
[[била е църцорила]],
[[било е църцорило]],
[[били са църцорили]],
[[щял съм да църцоря]],
[[щяла съм да църцоря]],
[[щяло съм да църцоря]],
[[щели сме да църцорим]],
[[щял си да църцориш]],
[[щяла си да църцориш]],
[[щяло си да църцориш]],
[[щели сте да църцорите]],
[[щял да църцори]],
[[щяла да църцори]],
[[щяло да църцори]],
[[щели да църцорят]],
[[щял е да църцори]],
[[щяла е да църцори]],
[[щяло е да църцори]],
[[щели са да църцорят]],
[[щял съм да съм църцорил]],
[[щяла съм да съм църцорила]],
[[щяло съм да съм църцорило]],
[[щели сме да сме църцорили]],
[[щял си да си църцорил]],
[[щяла си да си църцорила]],
[[щяло си да си църцорило]],
[[щели сте да сте църцорили]],
[[щял да е църцорил]],
[[щяла да е църцорила]],
[[щяло да е църцорило]],
[[щели да са църцорили]],
[[щял е да е църцорил]],
[[щяла е да е църцорила]],
[[щяло е да е църцорило]],
[[щели са да са църцорили]],
[[бих църцорил]],
[[бих църцорила]],
[[бих църцорило]],
[[бихме църцорили]],
[[би църцорил]],
[[би църцорила]],
[[би църцорило]],
[[бихте църцорили]],
[[биха църцорили]],
}}</text>
      <sha1>56cu4ezwbu5w00nxkp8opbe168cb8nj</sha1>
    </revision>
  </page>
  <page>
    <title>Шаблон:Словоформи/цъфвам</title>
    <ns>10</ns>
    <id>569261</id>
    <revision>
      <id>601241</id>
      <timestamp>2005-05-12T11:54:06Z</timestamp>
      <contributor>
        <username>Bgbot</username>
        <id>83</id>
      </contributor>
      <comment>Борислав: Шаблон със словоформи</comment>
      <model>wikitext</model>
      <format>text/x-wiki</format>
      <text bytes="19112" xml:space="preserve">{{Шаблон:Словоформи/Глагол|
  ОСНОВНА ФОРМА = цъфвам
| СЕГ.ВР., 1Л., ЕД.Ч. = цъф·вам
| СЕГ.ВР., 1Л., МН.Ч. = цъф·ва·ме
| СЕГ.ВР., 2Л., ЕД.Ч. = цъф·ваш
| СЕГ.ВР., 2Л., МН.Ч. = цъф·ва·те
| СЕГ.ВР., 3Л., ЕД.Ч. = цъф·ва
| СЕГ.ВР., 3Л., МН.Ч. = цъф·ват
| МИН.СВ.ВР., 1Л., ЕД.Ч. = цъф·вах
| МИН.СВ.ВР., 1Л., МН.Ч. = цъф·вах·ме
| МИН.СВ.ВР., 2Л., ЕД.Ч. = цъф·ва
| МИН.СВ.ВР., 2Л., МН.Ч. = цъф·вах·те
| МИН.СВ.ВР., 3Л., ЕД.Ч. = цъф·ва
| МИН.СВ.ВР., 3Л., МН.Ч. = цъф·ва·ха
| МИН.НЕСВ.ВР., 1Л., ЕД.Ч. = цъф·вах
| МИН.НЕСВ.ВР., 1Л., МН.Ч. = цъф·вах·ме
| МИН.НЕСВ.ВР., 2Л., ЕД.Ч. = цъф·ва·ше
| МИН.НЕСВ.ВР., 2Л., МН.Ч. = цъф·вах·те
| МИН.НЕСВ.ВР., 3Л., ЕД.Ч. = цъф·ва·ше
| МИН.НЕСВ.ВР., 3Л., МН.Ч. = цъф·ва·ха
| МИН.НЕОПР.ВР., 1Л., ЕД.Ч., М.Р. = цъфвал съм
| МИН.НЕОПР.ВР., 1Л., ЕД.Ч., Ж.Р. = цъфвала съм
| МИН.НЕОПР.ВР., 1Л., ЕД.Ч., СР.Р. = цъфвало съм
| МИН.НЕОПР.ВР., 1Л., МН.Ч. = цъфвали сме
| МИН.НЕОПР.ВР., 2Л., ЕД.Ч., М.Р. = цъфвал си
| МИН.НЕОПР.ВР., 2Л., ЕД.Ч., Ж.Р. = цъфвала си
| МИН.НЕОПР.ВР., 2Л., ЕД.Ч., СР.Р. = цъфвало си
| МИН.НЕОПР.ВР., 2Л., МН.Ч. = цъфвали сте
| МИН.НЕОПР.ВР., 3Л., ЕД.Ч., М.Р. = цъфвал е
| МИН.НЕОПР.ВР., 3Л., ЕД.Ч., Ж.Р. = цъфвала е
| МИН.НЕОПР.ВР., 3Л., ЕД.Ч., СР.Р. = цъфвало е
| МИН.НЕОПР.ВР., 3Л., МН.Ч. = цъфвали са
| МИН.ПРЕД.ВР., 1Л., ЕД.Ч., М.Р. = бях цъфвал
| МИН.ПРЕД.ВР., 1Л., ЕД.Ч., Ж.Р. = бях цъфвала
| МИН.ПРЕД.ВР., 1Л., ЕД.Ч., СР.Р. = бях цъфвало
| МИН.ПРЕД.ВР., 1Л., МН.Ч. = бяхме цъфвали
| МИН.ПРЕД.ВР., 2Л., ЕД.Ч., М.Р. = беше цъфвал
| МИН.ПРЕД.ВР., 2Л., ЕД.Ч., Ж.Р. = беше цъфвала
| МИН.ПРЕД.ВР., 2Л., ЕД.Ч., СР.Р. = беше цъфвало
| МИН.ПРЕД.ВР., 2Л., МН.Ч. = бяхте цъфвали
| МИН.ПРЕД.ВР., 3Л., ЕД.Ч., М.Р. = беше цъфвал
| МИН.ПРЕД.ВР., 3Л., ЕД.Ч., Ж.Р. = беше цъфвала
| МИН.ПРЕД.ВР., 3Л., ЕД.Ч., СР.Р. = беше цъфвало
| МИН.ПРЕД.ВР., 3Л., МН.Ч. = бяха цъфвали
| БЪД.ВР., 1Л., ЕД.Ч. = ще цъфвам
| БЪД.ВР., 1Л., МН.Ч. = ще цъфваме
| БЪД.ВР., 2Л., ЕД.Ч. = ще цъфваш
| БЪД.ВР., 2Л., МН.Ч. = ще цъфвате
| БЪД.ВР., 3Л., ЕД.Ч. = ще цъфва
| БЪД.ВР., 3Л., МН.Ч. = ще цъфват
| БЪД.ПРЕД.ВР., 1Л., ЕД.Ч., М.Р. = ще съм цъфвал
| БЪД.ПРЕД.ВР., 1Л., ЕД.Ч., Ж.Р. = ще съм цъфвала
| БЪД.ПРЕД.ВР., 1Л., ЕД.Ч., СР.Р. = ще съм цъфвало
| БЪД.ПРЕД.ВР., 1Л., МН.Ч. = ще сме цъфвали
| БЪД.ПРЕД.ВР., 2Л., ЕД.Ч., М.Р. = ще си цъфвал
| БЪД.ПРЕД.ВР., 2Л., ЕД.Ч., Ж.Р. = ще си цъфвала
| БЪД.ПРЕД.ВР., 2Л., ЕД.Ч., СР.Р. = ще си цъфвало
| БЪД.ПРЕД.ВР., 2Л., МН.Ч. = ще сте цъфвали
| БЪД.ПРЕД.ВР., 3Л., ЕД.Ч., М.Р. = ще е цъфвал
| БЪД.ПРЕД.ВР., 3Л., ЕД.Ч., Ж.Р. = ще е цъфвала
| БЪД.ПРЕД.ВР., 3Л., ЕД.Ч., СР.Р. = ще е цъфвало
| БЪД.ПРЕД.ВР., 3Л., МН.Ч. = ще са цъфвали
| БЪД.ВР. В МИН., 1Л., ЕД.Ч. = щях да цъфвам
| БЪД.ВР. В МИН., 1Л., МН.Ч. = щяхме да цъфваме
| БЪД.ВР. В МИН., 2Л., ЕД.Ч. = щеше да цъфваш
| БЪД.ВР. В МИН., 2Л., МН.Ч. = щяхте да цъфвате
| БЪД.ВР. В МИН., 3Л., ЕД.Ч. = щеше да цъфва
| БЪД.ВР. В МИН., 3Л., МН.Ч. = щяха да цъфват
| БЪД.ПРЕД.ВР. В МИН., 1Л., ЕД.Ч., М.Р. = щях да съм цъфвал
| БЪД.ПРЕД.ВР. В МИН., 1Л., ЕД.Ч., Ж.Р. = щях да съм цъфвала
| БЪД.ПРЕД.ВР. В МИН., 1Л., ЕД.Ч., СР.Р. = щях да съм цъфвало
| БЪД.ПРЕД.ВР. В МИН., 1Л., МН.Ч. = щяхме да сме цъфвали
| БЪД.ПРЕД.ВР. В МИН., 2Л., ЕД.Ч., М.Р. = щеше да си цъфвал
| БЪД.ПРЕД.ВР. В МИН., 2Л., ЕД.Ч., Ж.Р. = щеше да си цъфвала
| БЪД.ПРЕД.ВР. В МИН., 2Л., ЕД.Ч., СР.Р. = щеше да си цъфвало
| БЪД.ПРЕД.ВР. В МИН., 2Л., МН.Ч. = щяхте да сте цъфвали
| БЪД.ПРЕД.ВР. В МИН., 3Л., ЕД.Ч., М.Р. = щеше да е цъфвал
| БЪД.ПРЕД.ВР. В МИН., 3Л., ЕД.Ч., Ж.Р. = щеше да е цъфвала
| БЪД.ПРЕД.ВР. В МИН., 3Л., ЕД.Ч., СР.Р. = щеше да е цъфвало
| БЪД.ПРЕД.ВР. В МИН., 3Л., МН.Ч. = щяха да са цъфвали
| ПР.НАКЛ., СЕГ.ВР., 1Л., ЕД.Ч., М.Р. = цъфвал съм
| ПР.НАКЛ., СЕГ.ВР., 1Л., ЕД.Ч., Ж.Р. = цъфвала съм
| ПР.НАКЛ., СЕГ.ВР., 1Л., ЕД.Ч., СР.Р. = цъфвало съм
| ПР.НАКЛ., СЕГ.ВР., 1Л., МН.Ч. = цъфвали сме
| ПР.НАКЛ., СЕГ.ВР., 2Л., ЕД.Ч., М.Р. = цъфвал си
| ПР.НАКЛ., СЕГ.ВР., 2Л., ЕД.Ч., Ж.Р. = цъфвала си
| ПР.НАКЛ., СЕГ.ВР., 2Л., ЕД.Ч., СР.Р. = цъфвало си
| ПР.НАКЛ., СЕГ.ВР., 2Л., МН.Ч. = цъфвали сте
| ПР.НАКЛ., СЕГ.ВР., 3Л., ЕД.Ч., М.Р. = цъфвал (е)
| ПР.НАКЛ., СЕГ.ВР., 3Л., ЕД.Ч., Ж.Р. = цъфвала (е)
| ПР.НАКЛ., СЕГ.ВР., 3Л., ЕД.Ч., СР.Р. = цъфвало (е)
| ПР.НАКЛ., СЕГ.ВР., 3Л., МН.Ч. = цъфвали (са)
| ПР.НАКЛ., МИН.СВ.ВР., 1Л., ЕД.Ч., М.Р. = цъфвал съм
| ПР.НАКЛ., МИН.СВ.ВР., 1Л., ЕД.Ч., Ж.Р. = цъфвала съм
| ПР.НАКЛ., МИН.СВ.ВР., 1Л., ЕД.Ч., СР.Р. = цъфвало съм
| ПР.НАКЛ., МИН.СВ.ВР., 1Л., МН.Ч. = цъфвали сме
| ПР.НАКЛ., МИН.СВ.ВР., 2Л., ЕД.Ч., М.Р. = цъфвал си
| ПР.НАКЛ., МИН.СВ.ВР., 2Л., ЕД.Ч., Ж.Р. = цъфвала си
| ПР.НАКЛ., МИН.СВ.ВР., 2Л., ЕД.Ч., СР.Р. = цъфвало си
| ПР.НАКЛ., МИН.СВ.ВР., 2Л., МН.Ч. = цъфвали сте
| ПР.НАКЛ., МИН.СВ.ВР., 3Л., ЕД.Ч., М.Р. = цъфвал (е)
| ПР.НАКЛ., МИН.СВ.ВР., 3Л., ЕД.Ч., Ж.Р. = цъфвала (е)
| ПР.НАКЛ., МИН.СВ.ВР., 3Л., ЕД.Ч., СР.Р. = цъфвало (е)
| ПР.НАКЛ., МИН.СВ.ВР., 3Л., МН.Ч. = цъфвали (са)
| ПР.НАКЛ., МИН.НЕОПР.ВР., 1Л., ЕД.Ч., М.Р. = бил съм цъфвал
| ПР.НАКЛ., МИН.НЕОПР.ВР., 1Л., ЕД.Ч., Ж.Р. = била съм цъфвала
| ПР.НАКЛ., МИН.НЕОПР.ВР., 1Л., ЕД.Ч., СР.Р. = било съм цъфвало
| ПР.НАКЛ., МИН.НЕОПР.ВР., 1Л., МН.Ч. = били сме цъфвали
| ПР.НАКЛ., МИН.НЕОПР.ВР., 2Л., ЕД.Ч., М.Р. = бил си цъфвал
| ПР.НАКЛ., МИН.НЕОПР.ВР., 2Л., ЕД.Ч., Ж.Р. = била си цъфвала
| ПР.НАКЛ., МИН.НЕОПР.ВР., 2Л., ЕД.Ч., СР.Р. = било си цъфвало
| ПР.НАКЛ., МИН.НЕОПР.ВР., 2Л., МН.Ч. = били сте цъфвали
| ПР.НАКЛ., МИН.НЕОПР.ВР., 3Л., ЕД.Ч., М.Р. = бил (е) цъфвал
| ПР.НАКЛ., МИН.НЕОПР.ВР., 3Л., ЕД.Ч., Ж.Р. = била (е) цъфвала
| ПР.НАКЛ., МИН.НЕОПР.ВР., 3Л., ЕД.Ч., СР.Р. = било (е) цъфвало
| ПР.НАКЛ., МИН.НЕОПР.ВР., 3Л., МН.Ч. = били (са) цъфвали
| ПР.НАКЛ., БЪД.ВР., 1Л., ЕД.Ч., М.Р. = щял съм да цъфвам
| ПР.НАКЛ., БЪД.ВР., 1Л., ЕД.Ч., Ж.Р. = щяла съм да цъфвам
| ПР.НАКЛ., БЪД.ВР., 1Л., ЕД.Ч., СР.Р. = щяло съм да цъфвам
| ПР.НАКЛ., БЪД.ВР., 1Л., МН.Ч. = щели сме да цъфваме
| ПР.НАКЛ., БЪД.ВР., 2Л., ЕД.Ч., М.Р. = щял си да цъфваш
| ПР.НАКЛ., БЪД.ВР., 2Л., ЕД.Ч., Ж.Р. = щяла си да цъфваш
| ПР.НАКЛ., БЪД.ВР., 2Л., ЕД.Ч., СР.Р. = щяло си да цъфваш
| ПР.НАКЛ., БЪД.ВР., 2Л., МН.Ч. = щели сте да цъфвате
| ПР.НАКЛ., БЪД.ВР., 3Л., ЕД.Ч., М.Р. = щял (е) да цъфва
| ПР.НАКЛ., БЪД.ВР., 3Л., ЕД.Ч., Ж.Р. = щяла (е) да цъфва
| ПР.НАКЛ., БЪД.ВР., 3Л., ЕД.Ч., СР.Р. = щяло (е) да цъфва
| ПР.НАКЛ., БЪД.ВР., 3Л., МН.Ч. = щели (са) да цъфват
| ПР.НАКЛ., БЪД.ПРЕД.ВР., 1Л., ЕД.Ч., М.Р. = щял съм да съм цъфвал
| ПР.НАКЛ., БЪД.ПРЕД.ВР., 1Л., ЕД.Ч., Ж.Р. = щяла съм да съм цъфвала
| ПР.НАКЛ., БЪД.ПРЕД.ВР., 1Л., ЕД.Ч., СР.Р. = щяло съм да съм цъфвало
| ПР.НАКЛ., БЪД.ПРЕД.ВР., 1Л., МН.Ч. = щели сме да сме цъфвали
| ПР.НАКЛ., БЪД.ПРЕД.ВР., 2Л., ЕД.Ч., М.Р. = щял си да си цъфвал
| ПР.НАКЛ., БЪД.ПРЕД.ВР., 2Л., ЕД.Ч., Ж.Р. = щяла си да си цъфвала
| ПР.НАКЛ., БЪД.ПРЕД.ВР., 2Л., ЕД.Ч., СР.Р. = щяло си да си цъфвало
| ПР.НАКЛ., БЪД.ПРЕД.ВР., 2Л., МН.Ч. = щели сте да сте цъфвали
| ПР.НАКЛ., БЪД.ПРЕД.ВР., 3Л., ЕД.Ч., М.Р. = щял (е) да е цъфвал
| ПР.НАКЛ., БЪД.ПРЕД.ВР., 3Л., ЕД.Ч., Ж.Р. = щяла (е) да е цъфвала
| ПР.НАКЛ., БЪД.ПРЕД.ВР., 3Л., ЕД.Ч., СР.Р. = щяло (е) да е цъфвало
| ПР.НАКЛ., БЪД.ПРЕД.ВР., 3Л., МН.Ч. = щели (са) да са цъфвали
| УСЛОВНО НАКЛОНЕНИЕ, 1Л., ЕД.Ч., М.Р. = бих цъфвал
| УСЛОВНО НАКЛОНЕНИЕ, 1Л., ЕД.Ч., Ж.Р. = бих цъфвала
| УСЛОВНО НАКЛОНЕНИЕ, 1Л., ЕД.Ч., СР.Р. = бих цъфвало
| УСЛОВНО НАКЛОНЕНИЕ, 1Л., МН.Ч. = бихме цъфвали
| УСЛОВНО НАКЛОНЕНИЕ, 2Л., ЕД.Ч., М.Р. = би цъфвал
| УСЛОВНО НАКЛОНЕНИЕ, 2Л., ЕД.Ч., Ж.Р. = би цъфвала
| УСЛОВНО НАКЛОНЕНИЕ, 2Л., ЕД.Ч., СР.Р. = би цъфвало
| УСЛОВНО НАКЛОНЕНИЕ, 2Л., МН.Ч. = бихте цъфвали
| УСЛОВНО НАКЛОНЕНИЕ, 3Л., ЕД.Ч., М.Р. = би цъфвал
| УСЛОВНО НАКЛОНЕНИЕ, 3Л., ЕД.Ч., Ж.Р. = би цъфвала
| УСЛОВНО НАКЛОНЕНИЕ, 3Л., ЕД.Ч., СР.Р. = би цъфвало
| УСЛОВНО НАКЛОНЕНИЕ, 3Л., МН.Ч. = биха цъфвали
| ПОВЕЛИТЕЛНО НАКЛОНЕНИЕ, ЕД.Ч. = цъф·вай
| ПОВЕЛИТЕЛНО НАКЛОНЕНИЕ, МН.Ч. = цъф·вай·те
| МИН.СТРАД.ПРИЧ. М.Р. = цъф·ван
| МИН.СТРАД.ПРИЧ. М.Р. НЕПЪЛЕН ЧЛЕН = цъф·ва·ния
| МИН.СТРАД.ПРИЧ. М.Р. ПЪЛЕН ЧЛЕН = цъф·ва·ни·ят
| МИН.СТРАД.ПРИЧ. Ж.Р. = цъф·ва·на
| МИН.СТРАД.ПРИЧ. Ж.Р. ЧЛЕН = цъф·ва·на·та
| МИН.СТРАД.ПРИЧ. СР.Р. = цъф·ва·но
| МИН.СТРАД.ПРИЧ. СР.Р. ЧЛЕН = цъф·ва·но·то
| МИН.СТРАД.ПРИЧ. МН.Ч. = цъф·ва·ни
| МИН.СТРАД.ПРИЧ. МН.Ч. ЧЛЕН = цъф·ва·ни·те
| МИН.ДЕЯТ.СВ.ПРИЧ. М.Р. = цъф·вал
| МИН.ДЕЯТ.СВ.ПРИЧ. М.Р. НЕПЪЛЕН ЧЛЕН = цъф·ва·лия
| МИН.ДЕЯТ.СВ.ПРИЧ. М.Р. ПЪЛЕН ЧЛЕН = цъф·ва·ли·ят
| МИН.ДЕЯТ.СВ.ПРИЧ. Ж.Р. = цъф·ва·ла
| МИН.ДЕЯТ.СВ.ПРИЧ. Ж.Р. ЧЛЕН = цъф·ва·ла·та
| МИН.ДЕЯТ.СВ.ПРИЧ. СР.Р. = цъф·ва·ло
| МИН.ДЕЯТ.СВ.ПРИЧ. СР.Р. ЧЛЕН = цъф·ва·ло·то
| МИН.ДЕЯТ.СВ.ПРИЧ. МН.Ч. = цъф·ва·ли
| МИН.ДЕЯТ.СВ.ПРИЧ. МН.Ч. ЧЛЕН = цъф·ва·ли·те
| МИН.ДЕЯТ.НЕСВ.ПРИЧ. М.Р. = цъф·вал
| МИН.ДЕЯТ.НЕСВ.ПРИЧ. М.Р. НЕПЪЛЕН ЧЛЕН = цъф·ва·лия
| МИН.ДЕЯТ.НЕСВ.ПРИЧ. М.Р. ПЪЛЕН ЧЛЕН = цъф·ва·ли·ят
| МИН.ДЕЯТ.НЕСВ.ПРИЧ. Ж.Р. = цъф·ва·ла
| МИН.ДЕЯТ.НЕСВ.ПРИЧ. Ж.Р. ЧЛЕН = цъф·ва·ла·та
| МИН.ДЕЯТ.НЕСВ.ПРИЧ. СР.Р. = цъф·ва·ло
| МИН.ДЕЯТ.НЕСВ.ПРИЧ. СР.Р. ЧЛЕН = цъф·ва·ло·то
| МИН.ДЕЯТ.НЕСВ.ПРИЧ. МН.Ч. = цъф·ва·ли
| МИН.ДЕЯТ.НЕСВ.ПРИЧ. МН.Ч. ЧЛЕН = цъф·ва·ли·те
| СЕГ.ДЕЯТ.ПРИЧ. М.Р. = цъф·ващ
| СЕГ.ДЕЯТ.ПРИЧ. М.Р. НЕПЪЛЕН ЧЛЕН = цъф·ва·щия
| СЕГ.ДЕЯТ.ПРИЧ. М.Р. ПЪЛЕН ЧЛЕН = цъф·ва·щи·ят
| СЕГ.ДЕЯТ.ПРИЧ. Ж.Р. = цъф·ва·ща
| СЕГ.ДЕЯТ.ПРИЧ. Ж.Р. ЧЛЕН = цъф·ва·ща·та
| СЕГ.ДЕЯТ.ПРИЧ. СР.Р. = цъф·ва·що
| СЕГ.ДЕЯТ.ПРИЧ. СР.Р. ЧЛЕН = цъф·ва·що·то
| СЕГ.ДЕЯТ.ПРИЧ. МН.Ч. = цъф·ва·щи
| СЕГ.ДЕЯТ.ПРИЧ. МН.Ч. ЧЛЕН = цъф·ва·щи·те
| ДЕЕПРИЧАСТИЕ = цъф·вай·ки
| СКРИТИ ПРЕПРАТКИ = 
[[цъфвам]],
[[цъфваш]],
[[цъфва]],
[[цъфваме]],
[[цъфвате]],
[[цъфват]],
[[цъфвах]],
[[цъфвахме]],
[[цъфвахте]],
[[цъфваха]],
[[цъфваше]],
[[цъфвай]],
[[цъфвайте]],
[[цъфвал]],
[[цъфвалия]],
[[цъфвалият]],
[[цъфвала]],
[[цъфвалата]],
[[цъфвало]],
[[цъфвалото]],
[[цъфвали]],
[[цъфвалите]],
[[цъфван]],
[[цъфвания]],
[[цъфваният]],
[[цъфвана]],
[[цъфваната]],
[[цъфвано]],
[[цъфваното]],
[[цъфвани]],
[[цъфваните]],
[[цъфващ]],
[[цъфващия]],
[[цъфващият]],
[[цъфваща]],
[[цъфващата]],
[[цъфващо]],
[[цъфващото]],
[[цъфващи]],
[[цъфващите]],
[[цъфвайки]],
[[цъфвал съм]],
[[цъфвала съм]],
[[цъфвало съм]],
[[цъфвали сме]],
[[цъфвал си]],
[[цъфвала си]],
[[цъфвало си]],
[[цъфвали сте]],
[[цъфвал е]],
[[цъфвала е]],
[[цъфвало е]],
[[цъфвали са]],
[[бях цъфвал]],
[[бях цъфвала]],
[[бях цъфвало]],
[[бяхме цъфвали]],
[[беше цъфвал]],
[[беше цъфвала]],
[[беше цъфвало]],
[[бяхте цъфвали]],
[[бяха цъфвали]],
[[ще цъфвам]],
[[ще цъфваме]],
[[ще цъфваш]],
[[ще цъфвате]],
[[ще цъфва]],
[[ще цъфват]],
[[ще съм цъфвал]],
[[ще съм цъфвала]],
[[ще съм цъфвало]],
[[ще сме цъфвали]],
[[ще си цъфвал]],
[[ще си цъфвала]],
[[ще си цъфвало]],
[[ще сте цъфвали]],
[[ще е цъфвал]],
[[ще е цъфвала]],
[[ще е цъфвало]],
[[ще са цъфвали]],
[[щях да цъфвам]],
[[щяхме да цъфваме]],
[[щеше да цъфваш]],
[[щяхте да цъфвате]],
[[щеше да цъфва]],
[[щяха да цъфват]],
[[щях да съм цъфвал]],
[[щях да съм цъфвала]],
[[щях да съм цъфвало]],
[[щяхме да сме цъфвали]],
[[щеше да си цъфвал]],
[[щеше да си цъфвала]],
[[щеше да си цъфвало]],
[[щяхте да сте цъфвали]],
[[щеше да е цъфвал]],
[[щеше да е цъфвала]],
[[щеше да е цъфвало]],
[[щяха да са цъфвали]],
[[бил съм цъфвал]],
[[била съм цъфвала]],
[[било съм цъфвало]],
[[били сме цъфвали]],
[[бил си цъфвал]],
[[била си цъфвала]],
[[било си цъфвало]],
[[били сте цъфвали]],
[[бил е цъфвал]],
[[била е цъфвала]],
[[било е цъфвало]],
[[били са цъфвали]],
[[щял съм да цъфвам]],
[[щяла съм да цъфвам]],
[[щяло съм да цъфвам]],
[[щели сме да цъфваме]],
[[щял си да цъфваш]],
[[щяла си да цъфваш]],
[[щяло си да цъфваш]],
[[щели сте да цъфвате]],
[[щял да цъфва]],
[[щяла да цъфва]],
[[щяло да цъфва]],
[[щели да цъфват]],
[[щял е да цъфва]],
[[щяла е да цъфва]],
[[щяло е да цъфва]],
[[щели са да цъфват]],
[[щял съм да съм цъфвал]],
[[щяла съм да съм цъфвала]],
[[щяло съм да съм цъфвало]],
[[щели сме да сме цъфвали]],
[[щял си да си цъфвал]],
[[щяла си да си цъфвала]],
[[щяло си да си цъфвало]],
[[щели сте да сте цъфвали]],
[[щял да е цъфвал]],
[[щяла да е цъфвала]],
[[щяло да е цъфвало]],
[[щели да са цъфвали]],
[[щял е да е цъфвал]],
[[щяла е да е цъфвала]],
[[щяло е да е цъфвало]],
[[щели са да са цъфвали]],
[[бих цъфвал]],
[[бих цъфвала]],
[[бих цъфвало]],
[[бихме цъфвали]],
[[би цъфвал]],
[[би цъфвала]],
[[би цъфвало]],
[[бихте цъфвали]],
[[биха цъфвали]],
}}</text>
      <sha1>i6xseimn1ndyw6m33e19wkyx6tjma1r</sha1>
    </revision>
  </page>
  <page>
    <title>Шаблон:Словоформи/цъфна</title>
    <ns>10</ns>
    <id>399492</id>
    <revision>
      <id>431508</id>
      <parentid>10127</parentid>
      <timestamp>2005-05-06T20:11:54Z</timestamp>
      <contributor>
        <username>Bgbot</username>
        <id>83</id>
      </contributor>
      <comment>Борислав: Шаблон със словоформи</comment>
      <model>wikitext</model>
      <format>text/x-wiki</format>
      <text bytes="19206" xml:space="preserve">{{Шаблон:Словоформи/Глагол|
  ОСНОВНА ФОРМА = цъфна
| СЕГ.ВР., 1Л., ЕД.Ч. = цъф·на
| СЕГ.ВР., 1Л., МН.Ч. = цъф·нем
| СЕГ.ВР., 2Л., ЕД.Ч. = цъф·неш
| СЕГ.ВР., 2Л., МН.Ч. = цъф·не·те
| СЕГ.ВР., 3Л., ЕД.Ч. = цъф·не
| СЕГ.ВР., 3Л., МН.Ч. = цъф·нат
| МИН.СВ.ВР., 1Л., ЕД.Ч. = цъф·нах
| МИН.СВ.ВР., 1Л., МН.Ч. = цъф·нах·ме
| МИН.СВ.ВР., 2Л., ЕД.Ч. = цъф·на
| МИН.СВ.ВР., 2Л., МН.Ч. = цъф·нах·те
| МИН.СВ.ВР., 3Л., ЕД.Ч. = цъф·на
| МИН.СВ.ВР., 3Л., МН.Ч. = цъф·на·ха
| МИН.НЕСВ.ВР., 1Л., ЕД.Ч. = цъф·нех
| МИН.НЕСВ.ВР., 1Л., МН.Ч. = цъф·нех·ме
| МИН.НЕСВ.ВР., 2Л., ЕД.Ч. = цъф·не·ше
| МИН.НЕСВ.ВР., 2Л., МН.Ч. = цъф·нех·те
| МИН.НЕСВ.ВР., 3Л., ЕД.Ч. = цъф·не·ше
| МИН.НЕСВ.ВР., 3Л., МН.Ч. = цъф·не·ха
| МИН.НЕОПР.ВР., 1Л., ЕД.Ч., М.Р. = цъфнал съм
| МИН.НЕОПР.ВР., 1Л., ЕД.Ч., Ж.Р. = цъфнала съм
| МИН.НЕОПР.ВР., 1Л., ЕД.Ч., СР.Р. = цъфнало съм
| МИН.НЕОПР.ВР., 1Л., МН.Ч. = цъфнали сме
| МИН.НЕОПР.ВР., 2Л., ЕД.Ч., М.Р. = цъфнал си
| МИН.НЕОПР.ВР., 2Л., ЕД.Ч., Ж.Р. = цъфнала си
| МИН.НЕОПР.ВР., 2Л., ЕД.Ч., СР.Р. = цъфнало си
| МИН.НЕОПР.ВР., 2Л., МН.Ч. = цъфнали сте
| МИН.НЕОПР.ВР., 3Л., ЕД.Ч., М.Р. = цъфнал е
| МИН.НЕОПР.ВР., 3Л., ЕД.Ч., Ж.Р. = цъфнала е
| МИН.НЕОПР.ВР., 3Л., ЕД.Ч., СР.Р. = цъфнало е
| МИН.НЕОПР.ВР., 3Л., МН.Ч. = цъфнали са
| МИН.ПРЕД.ВР., 1Л., ЕД.Ч., М.Р. = бях цъфнал
| МИН.ПРЕД.ВР., 1Л., ЕД.Ч., Ж.Р. = бях цъфнала
| МИН.ПРЕД.ВР., 1Л., ЕД.Ч., СР.Р. = бях цъфнало
| МИН.ПРЕД.ВР., 1Л., МН.Ч. = бяхме цъфнали
| МИН.ПРЕД.ВР., 2Л., ЕД.Ч., М.Р. = беше цъфнал
| МИН.ПРЕД.ВР., 2Л., ЕД.Ч., Ж.Р. = беше цъфнала
| МИН.ПРЕД.ВР., 2Л., ЕД.Ч., СР.Р. = беше цъфнало
| МИН.ПРЕД.ВР., 2Л., МН.Ч. = бяхте цъфнали
| МИН.ПРЕД.ВР., 3Л., ЕД.Ч., М.Р. = беше цъфнал
| МИН.ПРЕД.ВР., 3Л., ЕД.Ч., Ж.Р. = беше цъфнала
| МИН.ПРЕД.ВР., 3Л., ЕД.Ч., СР.Р. = беше цъфнало
| МИН.ПРЕД.ВР., 3Л., МН.Ч. = бяха цъфнали
| БЪД.ВР., 1Л., ЕД.Ч. = ще цъфна
| БЪД.ВР., 1Л., МН.Ч. = ще цъфнем
| БЪД.ВР., 2Л., ЕД.Ч. = ще цъфнеш
| БЪД.ВР., 2Л., МН.Ч. = ще цъфнете
| БЪД.ВР., 3Л., ЕД.Ч. = ще цъфне
| БЪД.ВР., 3Л., МН.Ч. = ще цъфнат
| БЪД.ПРЕД.ВР., 1Л., ЕД.Ч., М.Р. = ще съм цъфнал
| БЪД.ПРЕД.ВР., 1Л., ЕД.Ч., Ж.Р. = ще съм цъфнала
| БЪД.ПРЕД.ВР., 1Л., ЕД.Ч., СР.Р. = ще съм цъфнало
| БЪД.ПРЕД.ВР., 1Л., МН.Ч. = ще сме цъфнали
| БЪД.ПРЕД.ВР., 2Л., ЕД.Ч., М.Р. = ще си цъфнал
| БЪД.ПРЕД.ВР., 2Л., ЕД.Ч., Ж.Р. = ще си цъфнала
| БЪД.ПРЕД.ВР., 2Л., ЕД.Ч., СР.Р. = ще си цъфнало
| БЪД.ПРЕД.ВР., 2Л., МН.Ч. = ще сте цъфнали
| БЪД.ПРЕД.ВР., 3Л., ЕД.Ч., М.Р. = ще е цъфнал
| БЪД.ПРЕД.ВР., 3Л., ЕД.Ч., Ж.Р. = ще е цъфнала
| БЪД.ПРЕД.ВР., 3Л., ЕД.Ч., СР.Р. = ще е цъфнало
| БЪД.ПРЕД.ВР., 3Л., МН.Ч. = ще са цъфнали
| БЪД.ВР. В МИН., 1Л., ЕД.Ч. = щях да цъфна
| БЪД.ВР. В МИН., 1Л., МН.Ч. = щяхме да цъфнем
| БЪД.ВР. В МИН., 2Л., ЕД.Ч. = щеше да цъфнеш
| БЪД.ВР. В МИН., 2Л., МН.Ч. = щяхте да цъфнете
| БЪД.ВР. В МИН., 3Л., ЕД.Ч. = щеше да цъфне
| БЪД.ВР. В МИН., 3Л., МН.Ч. = щяха да цъфнат
| БЪД.ПРЕД.ВР. В МИН., 1Л., ЕД.Ч., М.Р. = щях да съм цъфнал
| БЪД.ПРЕД.ВР. В МИН., 1Л., ЕД.Ч., Ж.Р. = щях да съм цъфнала
| БЪД.ПРЕД.ВР. В МИН., 1Л., ЕД.Ч., СР.Р. = щях да съм цъфнало
| БЪД.ПРЕД.ВР. В МИН., 1Л., МН.Ч. = щяхме да сме цъфнали
| БЪД.ПРЕД.ВР. В МИН., 2Л., ЕД.Ч., М.Р. = щеше да си цъфнал
| БЪД.ПРЕД.ВР. В МИН., 2Л., ЕД.Ч., Ж.Р. = щеше да си цъфнала
| БЪД.ПРЕД.ВР. В МИН., 2Л., ЕД.Ч., СР.Р. = щеше да си цъфнало
| БЪД.ПРЕД.ВР. В МИН., 2Л., МН.Ч. = щяхте да сте цъфнали
| БЪД.ПРЕД.ВР. В МИН., 3Л., ЕД.Ч., М.Р. = щеше да е цъфнал
| БЪД.ПРЕД.ВР. В МИН., 3Л., ЕД.Ч., Ж.Р. = щеше да е цъфнала
| БЪД.ПРЕД.ВР. В МИН., 3Л., ЕД.Ч., СР.Р. = щеше да е цъфнало
| БЪД.ПРЕД.ВР. В МИН., 3Л., МН.Ч. = щяха да са цъфнали
| ПР.НАКЛ., СЕГ.ВР., 1Л., ЕД.Ч., М.Р. = цъфнел съм
| ПР.НАКЛ., СЕГ.ВР., 1Л., ЕД.Ч., Ж.Р. = цъфнела съм
| ПР.НАКЛ., СЕГ.ВР., 1Л., ЕД.Ч., СР.Р. = цъфнело съм
| ПР.НАКЛ., СЕГ.ВР., 1Л., МН.Ч. = цъфнели сме
| ПР.НАКЛ., СЕГ.ВР., 2Л., ЕД.Ч., М.Р. = цъфнел си
| ПР.НАКЛ., СЕГ.ВР., 2Л., ЕД.Ч., Ж.Р. = цъфнела си
| ПР.НАКЛ., СЕГ.ВР., 2Л., ЕД.Ч., СР.Р. = цъфнело си
| ПР.НАКЛ., СЕГ.ВР., 2Л., МН.Ч. = цъфнели сте
| ПР.НАКЛ., СЕГ.ВР., 3Л., ЕД.Ч., М.Р. = цъфнел (е)
| ПР.НАКЛ., СЕГ.ВР., 3Л., ЕД.Ч., Ж.Р. = цъфнела (е)
| ПР.НАКЛ., СЕГ.ВР., 3Л., ЕД.Ч., СР.Р. = цъфнело (е)
| ПР.НАКЛ., СЕГ.ВР., 3Л., МН.Ч. = цъфнели (са)
| ПР.НАКЛ., МИН.СВ.ВР., 1Л., ЕД.Ч., М.Р. = цъфнал съм
| ПР.НАКЛ., МИН.СВ.ВР., 1Л., ЕД.Ч., Ж.Р. = цъфнала съм
| ПР.НАКЛ., МИН.СВ.ВР., 1Л., ЕД.Ч., СР.Р. = цъфнало съм
| ПР.НАКЛ., МИН.СВ.ВР., 1Л., МН.Ч. = цъфнали сме
| ПР.НАКЛ., МИН.СВ.ВР., 2Л., ЕД.Ч., М.Р. = цъфнал си
| ПР.НАКЛ., МИН.СВ.ВР., 2Л., ЕД.Ч., Ж.Р. = цъфнала си
| ПР.НАКЛ., МИН.СВ.ВР., 2Л., ЕД.Ч., СР.Р. = цъфнало си
| ПР.НАКЛ., МИН.СВ.ВР., 2Л., МН.Ч. = цъфнали сте
| ПР.НАКЛ., МИН.СВ.ВР., 3Л., ЕД.Ч., М.Р. = цъфнал (е)
| ПР.НАКЛ., МИН.СВ.ВР., 3Л., ЕД.Ч., Ж.Р. = цъфнала (е)
| ПР.НАКЛ., МИН.СВ.ВР., 3Л., ЕД.Ч., СР.Р. = цъфнало (е)
| ПР.НАКЛ., МИН.СВ.ВР., 3Л., МН.Ч. = цъфнали (са)
| ПР.НАКЛ., МИН.НЕОПР.ВР., 1Л., ЕД.Ч., М.Р. = бил съм цъфнал
| ПР.НАКЛ., МИН.НЕОПР.ВР., 1Л., ЕД.Ч., Ж.Р. = била съм цъфнала
| ПР.НАКЛ., МИН.НЕОПР.ВР., 1Л., ЕД.Ч., СР.Р. = било съм цъфнало
| ПР.НАКЛ., МИН.НЕОПР.ВР., 1Л., МН.Ч. = били сме цъфнали
| ПР.НАКЛ., МИН.НЕОПР.ВР., 2Л., ЕД.Ч., М.Р. = бил си цъфнал
| ПР.НАКЛ., МИН.НЕОПР.ВР., 2Л., ЕД.Ч., Ж.Р. = била си цъфнала
| ПР.НАКЛ., МИН.НЕОПР.ВР., 2Л., ЕД.Ч., СР.Р. = било си цъфнало
| ПР.НАКЛ., МИН.НЕОПР.ВР., 2Л., МН.Ч. = били сте цъфнали
| ПР.НАКЛ., МИН.НЕОПР.ВР., 3Л., ЕД.Ч., М.Р. = бил (е) цъфнал
| ПР.НАКЛ., МИН.НЕОПР.ВР., 3Л., ЕД.Ч., Ж.Р. = била (е) цъфнала
| ПР.НАКЛ., МИН.НЕОПР.ВР., 3Л., ЕД.Ч., СР.Р. = било (е) цъфнало
| ПР.НАКЛ., МИН.НЕОПР.ВР., 3Л., МН.Ч. = били (са) цъфнали
| ПР.НАКЛ., БЪД.ВР., 1Л., ЕД.Ч., М.Р. = щял съм да цъфна
| ПР.НАКЛ., БЪД.ВР., 1Л., ЕД.Ч., Ж.Р. = щяла съм да цъфна
| ПР.НАКЛ., БЪД.ВР., 1Л., ЕД.Ч., СР.Р. = щяло съм да цъфна
| ПР.НАКЛ., БЪД.ВР., 1Л., МН.Ч. = щели сме да цъфнем
| ПР.НАКЛ., БЪД.ВР., 2Л., ЕД.Ч., М.Р. = щял си да цъфнеш
| ПР.НАКЛ., БЪД.ВР., 2Л., ЕД.Ч., Ж.Р. = щяла си да цъфнеш
| ПР.НАКЛ., БЪД.ВР., 2Л., ЕД.Ч., СР.Р. = щяло си да цъфнеш
| ПР.НАКЛ., БЪД.ВР., 2Л., МН.Ч. = щели сте да цъфнете
| ПР.НАКЛ., БЪД.ВР., 3Л., ЕД.Ч., М.Р. = щял (е) да цъфне
| ПР.НАКЛ., БЪД.ВР., 3Л., ЕД.Ч., Ж.Р. = щяла (е) да цъфне
| ПР.НАКЛ., БЪД.ВР., 3Л., ЕД.Ч., СР.Р. = щяло (е) да цъфне
| ПР.НАКЛ., БЪД.ВР., 3Л., МН.Ч. = щели (са) да цъфнат
| ПР.НАКЛ., БЪД.ПРЕД.ВР., 1Л., ЕД.Ч., М.Р. = щял съм да съм цъфнал
| ПР.НАКЛ., БЪД.ПРЕД.ВР., 1Л., ЕД.Ч., Ж.Р. = щяла съм да съм цъфнала
| ПР.НАКЛ., БЪД.ПРЕД.ВР., 1Л., ЕД.Ч., СР.Р. = щяло съм да съм цъфнало
| ПР.НАКЛ., БЪД.ПРЕД.ВР., 1Л., МН.Ч. = щели сме да сме цъфнали
| ПР.НАКЛ., БЪД.ПРЕД.ВР., 2Л., ЕД.Ч., М.Р. = щял си да си цъфнал
| ПР.НАКЛ., БЪД.ПРЕД.ВР., 2Л., ЕД.Ч., Ж.Р. = щяла си да си цъфнала
| ПР.НАКЛ., БЪД.ПРЕД.ВР., 2Л., ЕД.Ч., СР.Р. = щяло си да си цъфнало
| ПР.НАКЛ., БЪД.ПРЕД.ВР., 2Л., МН.Ч. = щели сте да сте цъфнали
| ПР.НАКЛ., БЪД.ПРЕД.ВР., 3Л., ЕД.Ч., М.Р. = щял (е) да е цъфнал
| ПР.НАКЛ., БЪД.ПРЕД.ВР., 3Л., ЕД.Ч., Ж.Р. = щяла (е) да е цъфнала
| ПР.НАКЛ., БЪД.ПРЕД.ВР., 3Л., ЕД.Ч., СР.Р. = щяло (е) да е цъфнало
| ПР.НАКЛ., БЪД.ПРЕД.ВР., 3Л., МН.Ч. = щели (са) да са цъфнали
| УСЛОВНО НАКЛОНЕНИЕ, 1Л., ЕД.Ч., М.Р. = бих цъфнал
| УСЛОВНО НАКЛОНЕНИЕ, 1Л., ЕД.Ч., Ж.Р. = бих цъфнала
| УСЛОВНО НАКЛОНЕНИЕ, 1Л., ЕД.Ч., СР.Р. = бих цъфнало
| УСЛОВНО НАКЛОНЕНИЕ, 1Л., МН.Ч. = бихме цъфнали
| УСЛОВНО НАКЛОНЕНИЕ, 2Л., ЕД.Ч., М.Р. = би цъфнал
| УСЛОВНО НАКЛОНЕНИЕ, 2Л., ЕД.Ч., Ж.Р. = би цъфнала
| УСЛОВНО НАКЛОНЕНИЕ, 2Л., ЕД.Ч., СР.Р. = би цъфнало
| УСЛОВНО НАКЛОНЕНИЕ, 2Л., МН.Ч. = бихте цъфнали
| УСЛОВНО НАКЛОНЕНИЕ, 3Л., ЕД.Ч., М.Р. = би цъфнал
| УСЛОВНО НАКЛОНЕНИЕ, 3Л., ЕД.Ч., Ж.Р. = би цъфнала
| УСЛОВНО НАКЛОНЕНИЕ, 3Л., ЕД.Ч., СР.Р. = би цъфнало
| УСЛОВНО НАКЛОНЕНИЕ, 3Л., МН.Ч. = биха цъфнали
| ПОВЕЛИТЕЛНО НАКЛОНЕНИЕ, ЕД.Ч. = цъф·ни
| ПОВЕЛИТЕЛНО НАКЛОНЕНИЕ, МН.Ч. = цъф·не·те
| МИН.СТРАД.ПРИЧ. М.Р. = цъф·нат
| МИН.СТРАД.ПРИЧ. М.Р. НЕПЪЛЕН ЧЛЕН = цъф·на·тия
| МИН.СТРАД.ПРИЧ. М.Р. ПЪЛЕН ЧЛЕН = цъф·на·ти·ят
| МИН.СТРАД.ПРИЧ. Ж.Р. = цъф·на·та
| МИН.СТРАД.ПРИЧ. Ж.Р. ЧЛЕН = цъф·на·та·та
| МИН.СТРАД.ПРИЧ. СР.Р. = цъф·на·то
| МИН.СТРАД.ПРИЧ. СР.Р. ЧЛЕН = цъф·на·то·то
| МИН.СТРАД.ПРИЧ. МН.Ч. = цъф·на·ти
| МИН.СТРАД.ПРИЧ. МН.Ч. ЧЛЕН = цъф·на·ти·те
| МИН.ДЕЯТ.СВ.ПРИЧ. М.Р. = цъф·нал
| МИН.ДЕЯТ.СВ.ПРИЧ. М.Р. НЕПЪЛЕН ЧЛЕН = цъф·на·лия
| МИН.ДЕЯТ.СВ.ПРИЧ. М.Р. ПЪЛЕН ЧЛЕН = цъф·на·ли·ят
| МИН.ДЕЯТ.СВ.ПРИЧ. Ж.Р. = цъф·на·ла
| МИН.ДЕЯТ.СВ.ПРИЧ. Ж.Р. ЧЛЕН = цъф·на·ла·та
| МИН.ДЕЯТ.СВ.ПРИЧ. СР.Р. = цъф·на·ло
| МИН.ДЕЯТ.СВ.ПРИЧ. СР.Р. ЧЛЕН = цъф·на·ло·то
| МИН.ДЕЯТ.СВ.ПРИЧ. МН.Ч. = цъф·на·ли
| МИН.ДЕЯТ.СВ.ПРИЧ. МН.Ч. ЧЛЕН = цъф·на·ли·те
| МИН.ДЕЯТ.НЕСВ.ПРИЧ. М.Р. = цъф·нел
| МИН.ДЕЯТ.НЕСВ.ПРИЧ. М.Р. НЕПЪЛЕН ЧЛЕН = цъф·не·лия
| МИН.ДЕЯТ.НЕСВ.ПРИЧ. М.Р. ПЪЛЕН ЧЛЕН = цъф·не·ли·ят
| МИН.ДЕЯТ.НЕСВ.ПРИЧ. Ж.Р. = цъф·не·ла
| МИН.ДЕЯТ.НЕСВ.ПРИЧ. Ж.Р. ЧЛЕН = цъф·не·ла·та
| МИН.ДЕЯТ.НЕСВ.ПРИЧ. СР.Р. = цъф·не·ло
| МИН.ДЕЯТ.НЕСВ.ПРИЧ. СР.Р. ЧЛЕН = цъф·не·ло·то
| МИН.ДЕЯТ.НЕСВ.ПРИЧ. МН.Ч. = цъф·не·ли
| МИН.ДЕЯТ.НЕСВ.ПРИЧ. МН.Ч. ЧЛЕН = цъф·не·ли·те
| СЕГ.ДЕЯТ.ПРИЧ. М.Р. = —
| СЕГ.ДЕЯТ.ПРИЧ. М.Р. НЕПЪЛЕН ЧЛЕН = —
| СЕГ.ДЕЯТ.ПРИЧ. М.Р. ПЪЛЕН ЧЛЕН = —
| СЕГ.ДЕЯТ.ПРИЧ. Ж.Р. = —
| СЕГ.ДЕЯТ.ПРИЧ. Ж.Р. ЧЛЕН = —
| СЕГ.ДЕЯТ.ПРИЧ. СР.Р. = —
| СЕГ.ДЕЯТ.ПРИЧ. СР.Р. ЧЛЕН = —
| СЕГ.ДЕЯТ.ПРИЧ. МН.Ч. = —
| СЕГ.ДЕЯТ.ПРИЧ. МН.Ч. ЧЛЕН = —
| ДЕЕПРИЧАСТИЕ = —
| СКРИТИ ПРЕПРАТКИ = 
[[цъфна]],
[[цъфнеш]],
[[цъфне]],
[[цъфнем]],
[[цъфнете]],
[[цъфнат]],
[[цъфнах]],
[[цъфнахме]],
[[цъфнахте]],
[[цъфнаха]],
[[цъфнех]],
[[цъфнеше]],
[[цъфнехме]],
[[цъфнехте]],
[[цъфнеха]],
[[цъфни]],
[[цъфнал]],
[[цъфналия]],
[[цъфналият]],
[[цъфнала]],
[[цъфналата]],
[[цъфнало]],
[[цъфналото]],
[[цъфнали]],
[[цъфналите]],
[[цъфнел]],
[[цъфнелия]],
[[цъфнелият]],
[[цъфнела]],
[[цъфнелата]],
[[цъфнело]],
[[цъфнелото]],
[[цъфнели]],
[[цъфнелите]],
[[цъфнатия]],
[[цъфнатият]],
[[цъфната]],
[[цъфнатата]],
[[цъфнато]],
[[цъфнатото]],
[[цъфнати]],
[[цъфнатите]],
[[цъфнал съм]],
[[цъфнала съм]],
[[цъфнало съм]],
[[цъфнали сме]],
[[цъфнал си]],
[[цъфнала си]],
[[цъфнало си]],
[[цъфнали сте]],
[[цъфнал е]],
[[цъфнала е]],
[[цъфнало е]],
[[цъфнали са]],
[[бях цъфнал]],
[[бях цъфнала]],
[[бях цъфнало]],
[[бяхме цъфнали]],
[[беше цъфнал]],
[[беше цъфнала]],
[[беше цъфнало]],
[[бяхте цъфнали]],
[[бяха цъфнали]],
[[ще цъфна]],
[[ще цъфнем]],
[[ще цъфнеш]],
[[ще цъфнете]],
[[ще цъфне]],
[[ще цъфнат]],
[[ще съм цъфнал]],
[[ще съм цъфнала]],
[[ще съм цъфнало]],
[[ще сме цъфнали]],
[[ще си цъфнал]],
[[ще си цъфнала]],
[[ще си цъфнало]],
[[ще сте цъфнали]],
[[ще е цъфнал]],
[[ще е цъфнала]],
[[ще е цъфнало]],
[[ще са цъфнали]],
[[щях да цъфна]],
[[щяхме да цъфнем]],
[[щеше да цъфнеш]],
[[щяхте да цъфнете]],
[[щеше да цъфне]],
[[щяха да цъфнат]],
[[щях да съм цъфнал]],
[[щях да съм цъфнала]],
[[щях да съм цъфнало]],
[[щяхме да сме цъфнали]],
[[щеше да си цъфнал]],
[[щеше да си цъфнала]],
[[щеше да си цъфнало]],
[[щяхте да сте цъфнали]],
[[щеше да е цъфнал]],
[[щеше да е цъфнала]],
[[щеше да е цъфнало]],
[[щяха да са цъфнали]],
[[цъфнел съм]],
[[цъфнела съм]],
[[цъфнело съм]],
[[цъфнели сме]],
[[цъфнел си]],
[[цъфнела си]],
[[цъфнело си]],
[[цъфнели сте]],
[[цъфнел е]],
[[цъфнела е]],
[[цъфнело е]],
[[цъфнели са]],
[[бил съм цъфнал]],
[[била съм цъфнала]],
[[било съм цъфнало]],
[[били сме цъфнали]],
[[бил си цъфнал]],
[[била си цъфнала]],
[[било си цъфнало]],
[[били сте цъфнали]],
[[бил е цъфнал]],
[[била е цъфнала]],
[[било е цъфнало]],
[[били са цъфнали]],
[[щял съм да цъфна]],
[[щяла съм да цъфна]],
[[щяло съм да цъфна]],
[[щели сме да цъфнем]],
[[щял си да цъфнеш]],
[[щяла си да цъфнеш]],
[[щяло си да цъфнеш]],
[[щели сте да цъфнете]],
[[щял да цъфне]],
[[щяла да цъфне]],
[[щяло да цъфне]],
[[щели да цъфнат]],
[[щял е да цъфне]],
[[щяла е да цъфне]],
[[щяло е да цъфне]],
[[щели са да цъфнат]],
[[щял съм да съм цъфнал]],
[[щяла съм да съм цъфнала]],
[[щяло съм да съм цъфнало]],
[[щели сме да сме цъфнали]],
[[щял си да си цъфнал]],
[[щяла си да си цъфнала]],
[[щяло си да си цъфнало]],
[[щели сте да сте цъфнали]],
[[щял да е цъфнал]],
[[щяла да е цъфнала]],
[[щяло да е цъфнало]],
[[щели да са цъфнали]],
[[щял е да е цъфнал]],
[[щяла е да е цъфнала]],
[[щяло е да е цъфнало]],
[[щели са да са цъфнали]],
[[бих цъфнал]],
[[бих цъфнала]],
[[бих цъфнало]],
[[бихме цъфнали]],
[[би цъфнал]],
[[би цъфнала]],
[[би цъфнало]],
[[бихте цъфнали]],
[[биха цъфнали]],
}}</text>
      <sha1>9bvc8zg9b93bevioogooww8poyp0sfc</sha1>
    </revision>
  </page>
  <page>
    <title>Шаблон:Словоформи/цъфтя</title>
    <ns>10</ns>
    <id>467167</id>
    <revision>
      <id>499149</id>
      <timestamp>2005-05-08T14:33:31Z</timestamp>
      <contributor>
        <username>Bgbot</username>
        <id>83</id>
      </contributor>
      <comment>Борислав: Шаблон със словоформи</comment>
      <model>wikitext</model>
      <format>text/x-wiki</format>
      <text bytes="19090" xml:space="preserve">{{Шаблон:Словоформи/Глагол|
  ОСНОВНА ФОРМА = цъфтя
| СЕГ.ВР., 1Л., ЕД.Ч. = цъф·тя
| СЕГ.ВР., 1Л., МН.Ч. = цъф·тим
| СЕГ.ВР., 2Л., ЕД.Ч. = цъф·тиш
| СЕГ.ВР., 2Л., МН.Ч. = цъф·ти·те
| СЕГ.ВР., 3Л., ЕД.Ч. = цъф·ти
| СЕГ.ВР., 3Л., МН.Ч. = цъф·тят
| МИН.СВ.ВР., 1Л., ЕД.Ч. = цъф·тях
| МИН.СВ.ВР., 1Л., МН.Ч. = цъф·тях·ме
| МИН.СВ.ВР., 2Л., ЕД.Ч. = цъф·тя
| МИН.СВ.ВР., 2Л., МН.Ч. = цъф·тях·те
| МИН.СВ.ВР., 3Л., ЕД.Ч. = цъф·тя
| МИН.СВ.ВР., 3Л., МН.Ч. = цъф·тя·ха
| МИН.НЕСВ.ВР., 1Л., ЕД.Ч. = цъф·тях
| МИН.НЕСВ.ВР., 1Л., МН.Ч. = цъф·тях·ме
| МИН.НЕСВ.ВР., 2Л., ЕД.Ч. = цъф·те·ше
| МИН.НЕСВ.ВР., 2Л., МН.Ч. = цъф·тях·те
| МИН.НЕСВ.ВР., 3Л., ЕД.Ч. = цъф·те·ше
| МИН.НЕСВ.ВР., 3Л., МН.Ч. = цъф·тя·ха
| МИН.НЕОПР.ВР., 1Л., ЕД.Ч., М.Р. = цъфтял съм
| МИН.НЕОПР.ВР., 1Л., ЕД.Ч., Ж.Р. = цъфтяла съм
| МИН.НЕОПР.ВР., 1Л., ЕД.Ч., СР.Р. = цъфтяло съм
| МИН.НЕОПР.ВР., 1Л., МН.Ч. = цъфтели сме
| МИН.НЕОПР.ВР., 2Л., ЕД.Ч., М.Р. = цъфтял си
| МИН.НЕОПР.ВР., 2Л., ЕД.Ч., Ж.Р. = цъфтяла си
| МИН.НЕОПР.ВР., 2Л., ЕД.Ч., СР.Р. = цъфтяло си
| МИН.НЕОПР.ВР., 2Л., МН.Ч. = цъфтели сте
| МИН.НЕОПР.ВР., 3Л., ЕД.Ч., М.Р. = цъфтял е
| МИН.НЕОПР.ВР., 3Л., ЕД.Ч., Ж.Р. = цъфтяла е
| МИН.НЕОПР.ВР., 3Л., ЕД.Ч., СР.Р. = цъфтяло е
| МИН.НЕОПР.ВР., 3Л., МН.Ч. = цъфтели са
| МИН.ПРЕД.ВР., 1Л., ЕД.Ч., М.Р. = бях цъфтял
| МИН.ПРЕД.ВР., 1Л., ЕД.Ч., Ж.Р. = бях цъфтяла
| МИН.ПРЕД.ВР., 1Л., ЕД.Ч., СР.Р. = бях цъфтяло
| МИН.ПРЕД.ВР., 1Л., МН.Ч. = бяхме цъфтели
| МИН.ПРЕД.ВР., 2Л., ЕД.Ч., М.Р. = беше цъфтял
| МИН.ПРЕД.ВР., 2Л., ЕД.Ч., Ж.Р. = беше цъфтяла
| МИН.ПРЕД.ВР., 2Л., ЕД.Ч., СР.Р. = беше цъфтяло
| МИН.ПРЕД.ВР., 2Л., МН.Ч. = бяхте цъфтели
| МИН.ПРЕД.ВР., 3Л., ЕД.Ч., М.Р. = беше цъфтял
| МИН.ПРЕД.ВР., 3Л., ЕД.Ч., Ж.Р. = беше цъфтяла
| МИН.ПРЕД.ВР., 3Л., ЕД.Ч., СР.Р. = беше цъфтяло
| МИН.ПРЕД.ВР., 3Л., МН.Ч. = бяха цъфтели
| БЪД.ВР., 1Л., ЕД.Ч. = ще цъфтя
| БЪД.ВР., 1Л., МН.Ч. = ще цъфтим
| БЪД.ВР., 2Л., ЕД.Ч. = ще цъфтиш
| БЪД.ВР., 2Л., МН.Ч. = ще цъфтите
| БЪД.ВР., 3Л., ЕД.Ч. = ще цъфти
| БЪД.ВР., 3Л., МН.Ч. = ще цъфтят
| БЪД.ПРЕД.ВР., 1Л., ЕД.Ч., М.Р. = ще съм цъфтял
| БЪД.ПРЕД.ВР., 1Л., ЕД.Ч., Ж.Р. = ще съм цъфтяла
| БЪД.ПРЕД.ВР., 1Л., ЕД.Ч., СР.Р. = ще съм цъфтяло
| БЪД.ПРЕД.ВР., 1Л., МН.Ч. = ще сме цъфтели
| БЪД.ПРЕД.ВР., 2Л., ЕД.Ч., М.Р. = ще си цъфтял
| БЪД.ПРЕД.ВР., 2Л., ЕД.Ч., Ж.Р. = ще си цъфтяла
| БЪД.ПРЕД.ВР., 2Л., ЕД.Ч., СР.Р. = ще си цъфтяло
| БЪД.ПРЕД.ВР., 2Л., МН.Ч. = ще сте цъфтели
| БЪД.ПРЕД.ВР., 3Л., ЕД.Ч., М.Р. = ще е цъфтял
| БЪД.ПРЕД.ВР., 3Л., ЕД.Ч., Ж.Р. = ще е цъфтяла
| БЪД.ПРЕД.ВР., 3Л., ЕД.Ч., СР.Р. = ще е цъфтяло
| БЪД.ПРЕД.ВР., 3Л., МН.Ч. = ще са цъфтели
| БЪД.ВР. В МИН., 1Л., ЕД.Ч. = щях да цъфтя
| БЪД.ВР. В МИН., 1Л., МН.Ч. = щяхме да цъфтим
| БЪД.ВР. В МИН., 2Л., ЕД.Ч. = щеше да цъфтиш
| БЪД.ВР. В МИН., 2Л., МН.Ч. = щяхте да цъфтите
| БЪД.ВР. В МИН., 3Л., ЕД.Ч. = щеше да цъфти
| БЪД.ВР. В МИН., 3Л., МН.Ч. = щяха да цъфтят
| БЪД.ПРЕД.ВР. В МИН., 1Л., ЕД.Ч., М.Р. = щях да съм цъфтял
| БЪД.ПРЕД.ВР. В МИН., 1Л., ЕД.Ч., Ж.Р. = щях да съм цъфтяла
| БЪД.ПРЕД.ВР. В МИН., 1Л., ЕД.Ч., СР.Р. = щях да съм цъфтяло
| БЪД.ПРЕД.ВР. В МИН., 1Л., МН.Ч. = щяхме да сме цъфтели
| БЪД.ПРЕД.ВР. В МИН., 2Л., ЕД.Ч., М.Р. = щеше да си цъфтял
| БЪД.ПРЕД.ВР. В МИН., 2Л., ЕД.Ч., Ж.Р. = щеше да си цъфтяла
| БЪД.ПРЕД.ВР. В МИН., 2Л., ЕД.Ч., СР.Р. = щеше да си цъфтяло
| БЪД.ПРЕД.ВР. В МИН., 2Л., МН.Ч. = щяхте да сте цъфтели
| БЪД.ПРЕД.ВР. В МИН., 3Л., ЕД.Ч., М.Р. = щеше да е цъфтял
| БЪД.ПРЕД.ВР. В МИН., 3Л., ЕД.Ч., Ж.Р. = щеше да е цъфтяла
| БЪД.ПРЕД.ВР. В МИН., 3Л., ЕД.Ч., СР.Р. = щеше да е цъфтяло
| БЪД.ПРЕД.ВР. В МИН., 3Л., МН.Ч. = щяха да са цъфтели
| ПР.НАКЛ., СЕГ.ВР., 1Л., ЕД.Ч., М.Р. = цъфтял съм
| ПР.НАКЛ., СЕГ.ВР., 1Л., ЕД.Ч., Ж.Р. = цъфтяла съм
| ПР.НАКЛ., СЕГ.ВР., 1Л., ЕД.Ч., СР.Р. = цъфтяло съм
| ПР.НАКЛ., СЕГ.ВР., 1Л., МН.Ч. = цъфтели сме
| ПР.НАКЛ., СЕГ.ВР., 2Л., ЕД.Ч., М.Р. = цъфтял си
| ПР.НАКЛ., СЕГ.ВР., 2Л., ЕД.Ч., Ж.Р. = цъфтяла си
| ПР.НАКЛ., СЕГ.ВР., 2Л., ЕД.Ч., СР.Р. = цъфтяло си
| ПР.НАКЛ., СЕГ.ВР., 2Л., МН.Ч. = цъфтели сте
| ПР.НАКЛ., СЕГ.ВР., 3Л., ЕД.Ч., М.Р. = цъфтял (е)
| ПР.НАКЛ., СЕГ.ВР., 3Л., ЕД.Ч., Ж.Р. = цъфтяла (е)
| ПР.НАКЛ., СЕГ.ВР., 3Л., ЕД.Ч., СР.Р. = цъфтяло (е)
| ПР.НАКЛ., СЕГ.ВР., 3Л., МН.Ч. = цъфтели (са)
| ПР.НАКЛ., МИН.СВ.ВР., 1Л., ЕД.Ч., М.Р. = цъфтял съм
| ПР.НАКЛ., МИН.СВ.ВР., 1Л., ЕД.Ч., Ж.Р. = цъфтяла съм
| ПР.НАКЛ., МИН.СВ.ВР., 1Л., ЕД.Ч., СР.Р. = цъфтяло съм
| ПР.НАКЛ., МИН.СВ.ВР., 1Л., МН.Ч. = цъфтели сме
| ПР.НАКЛ., МИН.СВ.ВР., 2Л., ЕД.Ч., М.Р. = цъфтял си
| ПР.НАКЛ., МИН.СВ.ВР., 2Л., ЕД.Ч., Ж.Р. = цъфтяла си
| ПР.НАКЛ., МИН.СВ.ВР., 2Л., ЕД.Ч., СР.Р. = цъфтяло си
| ПР.НАКЛ., МИН.СВ.ВР., 2Л., МН.Ч. = цъфтели сте
| ПР.НАКЛ., МИН.СВ.ВР., 3Л., ЕД.Ч., М.Р. = цъфтял (е)
| ПР.НАКЛ., МИН.СВ.ВР., 3Л., ЕД.Ч., Ж.Р. = цъфтяла (е)
| ПР.НАКЛ., МИН.СВ.ВР., 3Л., ЕД.Ч., СР.Р. = цъфтяло (е)
| ПР.НАКЛ., МИН.СВ.ВР., 3Л., МН.Ч. = цъфтели (са)
| ПР.НАКЛ., МИН.НЕОПР.ВР., 1Л., ЕД.Ч., М.Р. = бил съм цъфтял
| ПР.НАКЛ., МИН.НЕОПР.ВР., 1Л., ЕД.Ч., Ж.Р. = била съм цъфтяла
| ПР.НАКЛ., МИН.НЕОПР.ВР., 1Л., ЕД.Ч., СР.Р. = било съм цъфтяло
| ПР.НАКЛ., МИН.НЕОПР.ВР., 1Л., МН.Ч. = били сме цъфтели
| ПР.НАКЛ., МИН.НЕОПР.ВР., 2Л., ЕД.Ч., М.Р. = бил си цъфтял
| ПР.НАКЛ., МИН.НЕОПР.ВР., 2Л., ЕД.Ч., Ж.Р. = била си цъфтяла
| ПР.НАКЛ., МИН.НЕОПР.ВР., 2Л., ЕД.Ч., СР.Р. = било си цъфтяло
| ПР.НАКЛ., МИН.НЕОПР.ВР., 2Л., МН.Ч. = били сте цъфтели
| ПР.НАКЛ., МИН.НЕОПР.ВР., 3Л., ЕД.Ч., М.Р. = бил (е) цъфтял
| ПР.НАКЛ., МИН.НЕОПР.ВР., 3Л., ЕД.Ч., Ж.Р. = била (е) цъфтяла
| ПР.НАКЛ., МИН.НЕОПР.ВР., 3Л., ЕД.Ч., СР.Р. = било (е) цъфтяло
| ПР.НАКЛ., МИН.НЕОПР.ВР., 3Л., МН.Ч. = били (са) цъфтели
| ПР.НАКЛ., БЪД.ВР., 1Л., ЕД.Ч., М.Р. = щял съм да цъфтя
| ПР.НАКЛ., БЪД.ВР., 1Л., ЕД.Ч., Ж.Р. = щяла съм да цъфтя
| ПР.НАКЛ., БЪД.ВР., 1Л., ЕД.Ч., СР.Р. = щяло съм да цъфтя
| ПР.НАКЛ., БЪД.ВР., 1Л., МН.Ч. = щели сме да цъфтим
| ПР.НАКЛ., БЪД.ВР., 2Л., ЕД.Ч., М.Р. = щял си да цъфтиш
| ПР.НАКЛ., БЪД.ВР., 2Л., ЕД.Ч., Ж.Р. = щяла си да цъфтиш
| ПР.НАКЛ., БЪД.ВР., 2Л., ЕД.Ч., СР.Р. = щяло си да цъфтиш
| ПР.НАКЛ., БЪД.ВР., 2Л., МН.Ч. = щели сте да цъфтите
| ПР.НАКЛ., БЪД.ВР., 3Л., ЕД.Ч., М.Р. = щял (е) да цъфти
| ПР.НАКЛ., БЪД.ВР., 3Л., ЕД.Ч., Ж.Р. = щяла (е) да цъфти
| ПР.НАКЛ., БЪД.ВР., 3Л., ЕД.Ч., СР.Р. = щяло (е) да цъфти
| ПР.НАКЛ., БЪД.ВР., 3Л., МН.Ч. = щели (са) да цъфтят
| ПР.НАКЛ., БЪД.ПРЕД.ВР., 1Л., ЕД.Ч., М.Р. = щял съм да съм цъфтял
| ПР.НАКЛ., БЪД.ПРЕД.ВР., 1Л., ЕД.Ч., Ж.Р. = щяла съм да съм цъфтяла
| ПР.НАКЛ., БЪД.ПРЕД.ВР., 1Л., ЕД.Ч., СР.Р. = щяло съм да съм цъфтяло
| ПР.НАКЛ., БЪД.ПРЕД.ВР., 1Л., МН.Ч. = щели сме да сме цъфтели
| ПР.НАКЛ., БЪД.ПРЕД.ВР., 2Л., ЕД.Ч., М.Р. = щял си да си цъфтял
| ПР.НАКЛ., БЪД.ПРЕД.ВР., 2Л., ЕД.Ч., Ж.Р. = щяла си да си цъфтяла
| ПР.НАКЛ., БЪД.ПРЕД.ВР., 2Л., ЕД.Ч., СР.Р. = щяло си да си цъфтяло
| ПР.НАКЛ., БЪД.ПРЕД.ВР., 2Л., МН.Ч. = щели сте да сте цъфтели
| ПР.НАКЛ., БЪД.ПРЕД.ВР., 3Л., ЕД.Ч., М.Р. = щял (е) да е цъфтял
| ПР.НАКЛ., БЪД.ПРЕД.ВР., 3Л., ЕД.Ч., Ж.Р. = щяла (е) да е цъфтяла
| ПР.НАКЛ., БЪД.ПРЕД.ВР., 3Л., ЕД.Ч., СР.Р. = щяло (е) да е цъфтяло
| ПР.НАКЛ., БЪД.ПРЕД.ВР., 3Л., МН.Ч. = щели (са) да са цъфтели
| УСЛОВНО НАКЛОНЕНИЕ, 1Л., ЕД.Ч., М.Р. = бих цъфтял
| УСЛОВНО НАКЛОНЕНИЕ, 1Л., ЕД.Ч., Ж.Р. = бих цъфтяла
| УСЛОВНО НАКЛОНЕНИЕ, 1Л., ЕД.Ч., СР.Р. = бих цъфтяло
| УСЛОВНО НАКЛОНЕНИЕ, 1Л., МН.Ч. = бихме цъфтели
| УСЛОВНО НАКЛОНЕНИЕ, 2Л., ЕД.Ч., М.Р. = би цъфтял
| УСЛОВНО НАКЛОНЕНИЕ, 2Л., ЕД.Ч., Ж.Р. = би цъфтяла
| УСЛОВНО НАКЛОНЕНИЕ, 2Л., ЕД.Ч., СР.Р. = би цъфтяло
| УСЛОВНО НАКЛОНЕНИЕ, 2Л., МН.Ч. = бихте цъфтели
| УСЛОВНО НАКЛОНЕНИЕ, 3Л., ЕД.Ч., М.Р. = би цъфтял
| УСЛОВНО НАКЛОНЕНИЕ, 3Л., ЕД.Ч., Ж.Р. = би цъфтяла
| УСЛОВНО НАКЛОНЕНИЕ, 3Л., ЕД.Ч., СР.Р. = би цъфтяло
| УСЛОВНО НАКЛОНЕНИЕ, 3Л., МН.Ч. = биха цъфтели
| ПОВЕЛИТЕЛНО НАКЛОНЕНИЕ, ЕД.Ч. = цъф·ти
| ПОВЕЛИТЕЛНО НАКЛОНЕНИЕ, МН.Ч. = цъф·те·те
| МИН.СТРАД.ПРИЧ. М.Р. = цъф·тян
| МИН.СТРАД.ПРИЧ. М.Р. НЕПЪЛЕН ЧЛЕН = цъф·тя·ния
| МИН.СТРАД.ПРИЧ. М.Р. ПЪЛЕН ЧЛЕН = цъф·тя·ни·ят
| МИН.СТРАД.ПРИЧ. Ж.Р. = цъф·тя·на
| МИН.СТРАД.ПРИЧ. Ж.Р. ЧЛЕН = цъф·тя·на·та
| МИН.СТРАД.ПРИЧ. СР.Р. = цъф·тя·но
| МИН.СТРАД.ПРИЧ. СР.Р. ЧЛЕН = цъф·тя·но·то
| МИН.СТРАД.ПРИЧ. МН.Ч. = цъф·те·ни
| МИН.СТРАД.ПРИЧ. МН.Ч. ЧЛЕН = цъф·те·ни·те
| МИН.ДЕЯТ.СВ.ПРИЧ. М.Р. = цъф·тял
| МИН.ДЕЯТ.СВ.ПРИЧ. М.Р. НЕПЪЛЕН ЧЛЕН = цъф·те·лия
| МИН.ДЕЯТ.СВ.ПРИЧ. М.Р. ПЪЛЕН ЧЛЕН = цъф·те·ли·ят
| МИН.ДЕЯТ.СВ.ПРИЧ. Ж.Р. = цъф·тя·ла
| МИН.ДЕЯТ.СВ.ПРИЧ. Ж.Р. ЧЛЕН = цъф·тя·ла·та
| МИН.ДЕЯТ.СВ.ПРИЧ. СР.Р. = цъф·тя·ло
| МИН.ДЕЯТ.СВ.ПРИЧ. СР.Р. ЧЛЕН = цъф·тя·ло·то
| МИН.ДЕЯТ.СВ.ПРИЧ. МН.Ч. = цъф·те·ли
| МИН.ДЕЯТ.СВ.ПРИЧ. МН.Ч. ЧЛЕН = цъф·те·ли·те
| МИН.ДЕЯТ.НЕСВ.ПРИЧ. М.Р. = цъф·тял
| МИН.ДЕЯТ.НЕСВ.ПРИЧ. М.Р. НЕПЪЛЕН ЧЛЕН = цъф·тя·лия
| МИН.ДЕЯТ.НЕСВ.ПРИЧ. М.Р. ПЪЛЕН ЧЛЕН = цъф·тя·ли·ят
| МИН.ДЕЯТ.НЕСВ.ПРИЧ. Ж.Р. = цъф·тя·ла
| МИН.ДЕЯТ.НЕСВ.ПРИЧ. Ж.Р. ЧЛЕН = цъф·тя·ла·та
| МИН.ДЕЯТ.НЕСВ.ПРИЧ. СР.Р. = цъф·тя·ло
| МИН.ДЕЯТ.НЕСВ.ПРИЧ. СР.Р. ЧЛЕН = цъф·тя·ло·то
| МИН.ДЕЯТ.НЕСВ.ПРИЧ. МН.Ч. = цъф·те·ли
| МИН.ДЕЯТ.НЕСВ.ПРИЧ. МН.Ч. ЧЛЕН = цъф·те·ли·те
| СЕГ.ДЕЯТ.ПРИЧ. М.Р. = цъф·тящ
| СЕГ.ДЕЯТ.ПРИЧ. М.Р. НЕПЪЛЕН ЧЛЕН = цъф·тя·щия
| СЕГ.ДЕЯТ.ПРИЧ. М.Р. ПЪЛЕН ЧЛЕН = цъф·тя·щи·ят
| СЕГ.ДЕЯТ.ПРИЧ. Ж.Р. = цъф·тя·ща
| СЕГ.ДЕЯТ.ПРИЧ. Ж.Р. ЧЛЕН = цъф·тя·ща·та
| СЕГ.ДЕЯТ.ПРИЧ. СР.Р. = цъф·тя·що
| СЕГ.ДЕЯТ.ПРИЧ. СР.Р. ЧЛЕН = цъф·тя·що·то
| СЕГ.ДЕЯТ.ПРИЧ. МН.Ч. = цъф·тя·щи
| СЕГ.ДЕЯТ.ПРИЧ. МН.Ч. ЧЛЕН = цъф·тя·щи·те
| ДЕЕПРИЧАСТИЕ = цъф·тей·ки
| СКРИТИ ПРЕПРАТКИ = 
[[цъфтя]],
[[цъфтиш]],
[[цъфти]],
[[цъфтим]],
[[цъфтите]],
[[цъфтят]],
[[цъфтях]],
[[цъфтяхме]],
[[цъфтяхте]],
[[цъфтяха]],
[[цъфтеше]],
[[цъфтете]],
[[цъфтял]],
[[цъфтелия]],
[[цъфтелият]],
[[цъфтяла]],
[[цъфтялата]],
[[цъфтяло]],
[[цъфтялото]],
[[цъфтели]],
[[цъфтелите]],
[[цъфтялия]],
[[цъфтялият]],
[[цъфтян]],
[[цъфтяния]],
[[цъфтяният]],
[[цъфтяна]],
[[цъфтяната]],
[[цъфтяно]],
[[цъфтяното]],
[[цъфтени]],
[[цъфтените]],
[[цъфтящ]],
[[цъфтящия]],
[[цъфтящият]],
[[цъфтяща]],
[[цъфтящата]],
[[цъфтящо]],
[[цъфтящото]],
[[цъфтящи]],
[[цъфтящите]],
[[цъфтейки]],
[[цъфтял съм]],
[[цъфтяла съм]],
[[цъфтяло съм]],
[[цъфтели сме]],
[[цъфтял си]],
[[цъфтяла си]],
[[цъфтяло си]],
[[цъфтели сте]],
[[цъфтял е]],
[[цъфтяла е]],
[[цъфтяло е]],
[[цъфтели са]],
[[бях цъфтял]],
[[бях цъфтяла]],
[[бях цъфтяло]],
[[бяхме цъфтели]],
[[беше цъфтял]],
[[беше цъфтяла]],
[[беше цъфтяло]],
[[бяхте цъфтели]],
[[бяха цъфтели]],
[[ще цъфтя]],
[[ще цъфтим]],
[[ще цъфтиш]],
[[ще цъфтите]],
[[ще цъфти]],
[[ще цъфтят]],
[[ще съм цъфтял]],
[[ще съм цъфтяла]],
[[ще съм цъфтяло]],
[[ще сме цъфтели]],
[[ще си цъфтял]],
[[ще си цъфтяла]],
[[ще си цъфтяло]],
[[ще сте цъфтели]],
[[ще е цъфтял]],
[[ще е цъфтяла]],
[[ще е цъфтяло]],
[[ще са цъфтели]],
[[щях да цъфтя]],
[[щяхме да цъфтим]],
[[щеше да цъфтиш]],
[[щяхте да цъфтите]],
[[щеше да цъфти]],
[[щяха да цъфтят]],
[[щях да съм цъфтял]],
[[щях да съм цъфтяла]],
[[щях да съм цъфтяло]],
[[щяхме да сме цъфтели]],
[[щеше да си цъфтял]],
[[щеше да си цъфтяла]],
[[щеше да си цъфтяло]],
[[щяхте да сте цъфтели]],
[[щеше да е цъфтял]],
[[щеше да е цъфтяла]],
[[щеше да е цъфтяло]],
[[щяха да са цъфтели]],
[[бил съм цъфтял]],
[[била съм цъфтяла]],
[[било съм цъфтяло]],
[[били сме цъфтели]],
[[бил си цъфтял]],
[[била си цъфтяла]],
[[било си цъфтяло]],
[[били сте цъфтели]],
[[бил е цъфтял]],
[[била е цъфтяла]],
[[било е цъфтяло]],
[[били са цъфтели]],
[[щял съм да цъфтя]],
[[щяла съм да цъфтя]],
[[щяло съм да цъфтя]],
[[щели сме да цъфтим]],
[[щял си да цъфтиш]],
[[щяла си да цъфтиш]],
[[щяло си да цъфтиш]],
[[щели сте да цъфтите]],
[[щял да цъфти]],
[[щяла да цъфти]],
[[щяло да цъфти]],
[[щели да цъфтят]],
[[щял е да цъфти]],
[[щяла е да цъфти]],
[[щяло е да цъфти]],
[[щели са да цъфтят]],
[[щял съм да съм цъфтял]],
[[щяла съм да съм цъфтяла]],
[[щяло съм да съм цъфтяло]],
[[щели сме да сме цъфтели]],
[[щял си да си цъфтял]],
[[щяла си да си цъфтяла]],
[[щяло си да си цъфтяло]],
[[щели сте да сте цъфтели]],
[[щял да е цъфтял]],
[[щяла да е цъфтяла]],
[[щяло да е цъфтяло]],
[[щели да са цъфтели]],
[[щял е да е цъфтял]],
[[щяла е да е цъфтяла]],
[[щяло е да е цъфтяло]],
[[щели са да са цъфтели]],
[[бих цъфтял]],
[[бих цъфтяла]],
[[бих цъфтяло]],
[[бихме цъфтели]],
[[би цъфтял]],
[[би цъфтяла]],
[[би цъфтяло]],
[[бихте цъфтели]],
[[биха цъфтели]],
}}</text>
      <sha1>e99yocn8imrwvpinjf5u6sdang2wjq8</sha1>
    </revision>
  </page>
  <page>
    <title>Шаблон:break</title>
    <ns>10</ns>
    <id>287420</id>
    <revision>
      <id>1014257</id>
      <parentid>1012274</parentid>
      <timestamp>2011-08-10T18:17:57Z</timestamp>
      <contributor>
        <ip>79.100.0.27</ip>
      </contributor>
      <model>wikitext</model>
      <format>text/x-wiki</format>
      <text bytes="25" xml:space="preserve">&lt;br style="clear:both" /&gt;</text>
      <sha1>q5y5l61q0u8m4tuwcyjaqy6r6xrwe3q</sha1>
    </revision>
  </page>
  <page>
    <title>Шаблон:Словоформи/Глагол</title>
    <ns>10</ns>
    <id>267423</id>
    <revision>
      <id>1088430</id>
      <parentid>1083295</parentid>
      <timestamp>2016-06-18T13:55:49Z</timestamp>
      <contributor>
        <username>JNB45</username>
        <id>8810</id>
      </contributor>
      <model>wikitext</model>
      <format>text/x-wiki</format>
      <text bytes="19754" xml:space="preserve">Представени са всички форми на глагола '''[[{{{ОСНОВНА ФОРМА}}}]]'''. Посочени са и възможностите за пренасяне на думите, като мястото, в което думата може да се раздели, е отбелязано чрез знака ''средна точка'' ('''·''').

== Лични глаголни форми ==
=== Изявително наклонение ===
==== Сегашно време ====
{| class="forms-table detached" rules="all"
! || единствено число || множествено число
|-
! 1 лице
| {{{СЕГ.ВР., 1Л., ЕД.Ч.}}}
| {{{СЕГ.ВР., 1Л., МН.Ч.}}}
|-
! 2 лице
| {{{СЕГ.ВР., 2Л., ЕД.Ч.}}}
| {{{СЕГ.ВР., 2Л., МН.Ч.}}}
|-
! 3 лице
| {{{СЕГ.ВР., 3Л., ЕД.Ч.}}}
| {{{СЕГ.ВР., 3Л., МН.Ч.}}}
|}
{{break}}

==== Минало свършено време (аорист) ====
{| class="forms-table detached" rules="all"
! || единствено число || множествено число
|-
! 1 лице
| {{{МИН.СВ.ВР., 1Л., ЕД.Ч.}}}
| {{{МИН.СВ.ВР., 1Л., МН.Ч.}}}
|-
! 2 лице
| {{{МИН.СВ.ВР., 2Л., ЕД.Ч.}}}
| {{{МИН.СВ.ВР., 2Л., МН.Ч.}}}
|-
! 3 лице
| {{{МИН.СВ.ВР., 3Л., ЕД.Ч.}}}
| {{{МИН.СВ.ВР., 3Л., МН.Ч.}}}
|}
{{break}}

==== Минало несвършено време (имперфект) ====
{| class="forms-table detached" rules="all"
! || единствено число || множествено число
|-
! 1 лице
| {{{МИН.НЕСВ.ВР., 1Л., ЕД.Ч.}}}
| {{{МИН.НЕСВ.ВР., 1Л., МН.Ч.}}}
|-
! 2 лице
| {{{МИН.НЕСВ.ВР., 2Л., ЕД.Ч.}}}
| {{{МИН.НЕСВ.ВР., 2Л., МН.Ч.}}}
|-
! 3 лице
| {{{МИН.НЕСВ.ВР., 3Л., ЕД.Ч.}}}
| {{{МИН.НЕСВ.ВР., 3Л., МН.Ч.}}}
|}
{{break}}

==== Минало неопределено време (перфект) ====
{| class="forms-table detached" rules="all"
! rowspan="2" |
! colspan="3" | единствено число
! rowspan="2" | множествено число
|-
! мъжки род || женски род || среден род
|-
! 1 лице
| {{{МИН.НЕОПР.ВР., 1Л., ЕД.Ч., М.Р.}}}
| {{{МИН.НЕОПР.ВР., 1Л., ЕД.Ч., Ж.Р.}}}
| {{{МИН.НЕОПР.ВР., 1Л., ЕД.Ч., СР.Р.}}}
| {{{МИН.НЕОПР.ВР., 1Л., МН.Ч.}}}
|-
! 2 лице
| {{{МИН.НЕОПР.ВР., 2Л., ЕД.Ч., М.Р.}}}
| {{{МИН.НЕОПР.ВР., 2Л., ЕД.Ч., Ж.Р.}}}
| {{{МИН.НЕОПР.ВР., 2Л., ЕД.Ч., СР.Р.}}}
| {{{МИН.НЕОПР.ВР., 2Л., МН.Ч.}}}
|-
! 3 лице
| {{{МИН.НЕОПР.ВР., 3Л., ЕД.Ч., М.Р.}}}
| {{{МИН.НЕОПР.ВР., 3Л., ЕД.Ч., Ж.Р.}}}
| {{{МИН.НЕОПР.ВР., 3Л., ЕД.Ч., СР.Р.}}}
| {{{МИН.НЕОПР.ВР., 3Л., МН.Ч.}}}
|}
{{break}}

==== Минало предварително време (плусквамперфект) ====
{| class="forms-table detached" rules="all"
! rowspan="2" |
! colspan="3" | единствено число
! rowspan="2" | множествено число
|-
! мъжки род || женски род || среден род
|-
! 1 лице
| {{{МИН.ПРЕД.ВР., 1Л., ЕД.Ч., М.Р.}}}
| {{{МИН.ПРЕД.ВР., 1Л., ЕД.Ч., Ж.Р.}}}
| {{{МИН.ПРЕД.ВР., 1Л., ЕД.Ч., СР.Р.}}}
| {{{МИН.ПРЕД.ВР., 1Л., МН.Ч.}}}
|-
! 2 лице
| {{{МИН.ПРЕД.ВР., 2Л., ЕД.Ч., М.Р.}}}
| {{{МИН.ПРЕД.ВР., 2Л., ЕД.Ч., Ж.Р.}}}
| {{{МИН.ПРЕД.ВР., 2Л., ЕД.Ч., СР.Р.}}}
| {{{МИН.ПРЕД.ВР., 2Л., МН.Ч.}}}
|-
! 3 лице
| {{{МИН.ПРЕД.ВР., 3Л., ЕД.Ч., М.Р.}}}
| {{{МИН.ПРЕД.ВР., 3Л., ЕД.Ч., Ж.Р.}}}
| {{{МИН.ПРЕД.ВР., 3Л., ЕД.Ч., СР.Р.}}}
| {{{МИН.ПРЕД.ВР., 3Л., МН.Ч.}}}
|}
{{break}}

==== Бъдеще време ====
{| class="forms-table detached" rules="all"
! || единствено число || множествено число
|-
! 1 лице
| {{{БЪД.ВР., 1Л., ЕД.Ч.}}}
| {{{БЪД.ВР., 1Л., МН.Ч.}}}
|-
! 2 лице
| {{{БЪД.ВР., 2Л., ЕД.Ч.}}}
| {{{БЪД.ВР., 2Л., МН.Ч.}}}
|-
! 3 лице
| {{{БЪД.ВР., 3Л., ЕД.Ч.}}}
| {{{БЪД.ВР., 3Л., МН.Ч.}}}
|}
{{break}}

==== Бъдеще предварително време ====
{| class="forms-table detached" rules="all"
! rowspan="2" |
! colspan="3" | единствено число
! rowspan="2" | множествено число
|-
! мъжки род || женски род || среден род
|-
! 1 лице
| {{{БЪД.ПРЕД.ВР., 1Л., ЕД.Ч., М.Р.}}}
| {{{БЪД.ПРЕД.ВР., 1Л., ЕД.Ч., Ж.Р.}}}
| {{{БЪД.ПРЕД.ВР., 1Л., ЕД.Ч., СР.Р.}}}
| {{{БЪД.ПРЕД.ВР., 1Л., МН.Ч.}}}
|-
! 2 лице
| {{{БЪД.ПРЕД.ВР., 2Л., ЕД.Ч., М.Р.}}}
| {{{БЪД.ПРЕД.ВР., 2Л., ЕД.Ч., Ж.Р.}}}
| {{{БЪД.ПРЕД.ВР., 2Л., ЕД.Ч., СР.Р.}}}
| {{{БЪД.ПРЕД.ВР., 2Л., МН.Ч.}}}
|-
! 3 лице
| {{{БЪД.ПРЕД.ВР., 3Л., ЕД.Ч., М.Р.}}}
| {{{БЪД.ПРЕД.ВР., 3Л., ЕД.Ч., Ж.Р.}}}
| {{{БЪД.ПРЕД.ВР., 3Л., ЕД.Ч., СР.Р.}}}
| {{{БЪД.ПРЕД.ВР., 3Л., МН.Ч.}}}
|}
{{break}}

==== Бъдеще време в миналото ====
{| class="forms-table detached" rules="all"
! || единствено число || множествено число
|-
! 1 лице
| {{{БЪД.ВР. В МИН., 1Л., ЕД.Ч.}}}
| {{{БЪД.ВР. В МИН., 1Л., МН.Ч.}}}
|-
! 2 лице
| {{{БЪД.ВР. В МИН., 2Л., ЕД.Ч.}}}
| {{{БЪД.ВР. В МИН., 2Л., МН.Ч.}}}
|-
! 3 лице
| {{{БЪД.ВР. В МИН., 3Л., ЕД.Ч.}}}
| {{{БЪД.ВР. В МИН., 3Л., МН.Ч.}}}
|}
{{break}}

==== Бъдеще предварително време в миналото ====
{| class="forms-table detached" rules="all"
! rowspan="2" |
! colspan="3" | единствено число
! rowspan="2" | множествено число
|-
! мъжки род || женски род || среден род
|-
! 1 лице
| {{{БЪД.ПРЕД.ВР. В МИН., 1Л., ЕД.Ч., М.Р.}}}
| {{{БЪД.ПРЕД.ВР. В МИН., 1Л., ЕД.Ч., Ж.Р.}}}
| {{{БЪД.ПРЕД.ВР. В МИН., 1Л., ЕД.Ч., СР.Р.}}}
| {{{БЪД.ПРЕД.ВР. В МИН., 1Л., МН.Ч.}}}
|-
! 2 лице
| {{{БЪД.ПРЕД.ВР. В МИН., 2Л., ЕД.Ч., М.Р.}}}
| {{{БЪД.ПРЕД.ВР. В МИН., 2Л., ЕД.Ч., Ж.Р.}}}
| {{{БЪД.ПРЕД.ВР. В МИН., 2Л., ЕД.Ч., СР.Р.}}}
| {{{БЪД.ПРЕД.ВР. В МИН., 2Л., МН.Ч.}}}
|-
! 3 лице
| {{{БЪД.ПРЕД.ВР. В МИН., 3Л., ЕД.Ч., М.Р.}}}
| {{{БЪД.ПРЕД.ВР. В МИН., 3Л., ЕД.Ч., Ж.Р.}}}
| {{{БЪД.ПРЕД.ВР. В МИН., 3Л., ЕД.Ч., СР.Р.}}}
| {{{БЪД.ПРЕД.ВР. В МИН., 3Л., МН.Ч.}}}
|}
{{break}}

=== Преизказно наклонение ===
==== Сегашно време ====
{| class="forms-table detached" rules="all"
! rowspan="2" |
! colspan="3" | единствено число
! rowspan="2" | множествено число
|-
! мъжки род || женски род || среден род
|-
! 1 лице
| {{{ПР.НАКЛ., СЕГ.ВР., 1Л., ЕД.Ч., М.Р.}}}
| {{{ПР.НАКЛ., СЕГ.ВР., 1Л., ЕД.Ч., Ж.Р.}}}
| {{{ПР.НАКЛ., СЕГ.ВР., 1Л., ЕД.Ч., СР.Р.}}}
| {{{ПР.НАКЛ., СЕГ.ВР., 1Л., МН.Ч.}}}
|-
! 2 лице
| {{{ПР.НАКЛ., СЕГ.ВР., 2Л., ЕД.Ч., М.Р.}}}
| {{{ПР.НАКЛ., СЕГ.ВР., 2Л., ЕД.Ч., Ж.Р.}}}
| {{{ПР.НАКЛ., СЕГ.ВР., 2Л., ЕД.Ч., СР.Р.}}}
| {{{ПР.НАКЛ., СЕГ.ВР., 2Л., МН.Ч.}}}
|-
! 3 лице
| {{{ПР.НАКЛ., СЕГ.ВР., 3Л., ЕД.Ч., М.Р.}}}
| {{{ПР.НАКЛ., СЕГ.ВР., 3Л., ЕД.Ч., Ж.Р.}}}
| {{{ПР.НАКЛ., СЕГ.ВР., 3Л., ЕД.Ч., СР.Р.}}}
| {{{ПР.НАКЛ., СЕГ.ВР., 3Л., МН.Ч.}}}
|}
{{break}}

==== Минало свършено време (аорист) ====
{| class="forms-table detached" rules="all"
! rowspan="2" |
! colspan="3" | единствено число
! rowspan="2" | множествено число
|-
! мъжки род || женски род || среден род
|-
! 1 лице
| {{{ПР.НАКЛ., МИН.СВ.ВР., 1Л., ЕД.Ч., М.Р.}}}
| {{{ПР.НАКЛ., МИН.СВ.ВР., 1Л., ЕД.Ч., Ж.Р.}}}
| {{{ПР.НАКЛ., МИН.СВ.ВР., 1Л., ЕД.Ч., СР.Р.}}}
| {{{ПР.НАКЛ., МИН.СВ.ВР., 1Л., МН.Ч.}}}
|-
! 2 лице
| {{{ПР.НАКЛ., МИН.СВ.ВР., 2Л., ЕД.Ч., М.Р.}}}
| {{{ПР.НАКЛ., МИН.СВ.ВР., 2Л., ЕД.Ч., Ж.Р.}}}
| {{{ПР.НАКЛ., МИН.СВ.ВР., 2Л., ЕД.Ч., СР.Р.}}}
| {{{ПР.НАКЛ., МИН.СВ.ВР., 2Л., МН.Ч.}}}
|-
! 3 лице
| {{{ПР.НАКЛ., МИН.СВ.ВР., 3Л., ЕД.Ч., М.Р.}}}
| {{{ПР.НАКЛ., МИН.СВ.ВР., 3Л., ЕД.Ч., Ж.Р.}}}
| {{{ПР.НАКЛ., МИН.СВ.ВР., 3Л., ЕД.Ч., СР.Р.}}}
| {{{ПР.НАКЛ., МИН.СВ.ВР., 3Л., МН.Ч.}}}
|}
{{break}}

==== Минало несвършено време (имперфект) ====
Формите за ''минало несвършено време в преизказно наклонение'' са същите като тези за ''[[#Сегашно време 2|сегашно време в преизказно наклонение]]''.

==== Минало неопределено време (перфект) ====
{| class="forms-table detached" rules="all"
! rowspan="2" |
! colspan="3" | единствено число
! rowspan="2" | множествено число
|-
! мъжки род || женски род || среден род
|-
! 1 лице
| {{{ПР.НАКЛ., МИН.НЕОПР.ВР., 1Л., ЕД.Ч., М.Р.}}}
| {{{ПР.НАКЛ., МИН.НЕОПР.ВР., 1Л., ЕД.Ч., Ж.Р.}}}
| {{{ПР.НАКЛ., МИН.НЕОПР.ВР., 1Л., ЕД.Ч., СР.Р.}}}
| {{{ПР.НАКЛ., МИН.НЕОПР.ВР., 1Л., МН.Ч.}}}
|-
! 2 лице
| {{{ПР.НАКЛ., МИН.НЕОПР.ВР., 2Л., ЕД.Ч., М.Р.}}}
| {{{ПР.НАКЛ., МИН.НЕОПР.ВР., 2Л., ЕД.Ч., Ж.Р.}}}
| {{{ПР.НАКЛ., МИН.НЕОПР.ВР., 2Л., ЕД.Ч., СР.Р.}}}
| {{{ПР.НАКЛ., МИН.НЕОПР.ВР., 2Л., МН.Ч.}}}
|-
! 3 лице
| {{{ПР.НАКЛ., МИН.НЕОПР.ВР., 3Л., ЕД.Ч., М.Р.}}}
| {{{ПР.НАКЛ., МИН.НЕОПР.ВР., 3Л., ЕД.Ч., Ж.Р.}}}
| {{{ПР.НАКЛ., МИН.НЕОПР.ВР., 3Л., ЕД.Ч., СР.Р.}}}
| {{{ПР.НАКЛ., МИН.НЕОПР.ВР., 3Л., МН.Ч.}}}
|}
{{break}}

==== Минало предварително време (плусквамперфект) ====
Формите за ''минало предварително време в преизказно наклонение'' са същите като тези за ''[[#Минало неопределено време (перфект) 2|минало неопределено време в преизказно наклонение]]''.

==== Бъдеще време ====
{| class="forms-table detached" rules="all"
! rowspan="2" |
! colspan="3" | единствено число
! rowspan="2" | множествено число
|-
! мъжки род || женски род || среден род
|-
! 1 лице
| {{{ПР.НАКЛ., БЪД.ВР., 1Л., ЕД.Ч., М.Р.}}}
| {{{ПР.НАКЛ., БЪД.ВР., 1Л., ЕД.Ч., Ж.Р.}}}
| {{{ПР.НАКЛ., БЪД.ВР., 1Л., ЕД.Ч., СР.Р.}}}
| {{{ПР.НАКЛ., БЪД.ВР., 1Л., МН.Ч.}}}
|-
! 2 лице
| {{{ПР.НАКЛ., БЪД.ВР., 2Л., ЕД.Ч., М.Р.}}}
| {{{ПР.НАКЛ., БЪД.ВР., 2Л., ЕД.Ч., Ж.Р.}}}
| {{{ПР.НАКЛ., БЪД.ВР., 2Л., ЕД.Ч., СР.Р.}}}
| {{{ПР.НАКЛ., БЪД.ВР., 2Л., МН.Ч.}}}
|-
! 3 лице
| {{{ПР.НАКЛ., БЪД.ВР., 3Л., ЕД.Ч., М.Р.}}}
| {{{ПР.НАКЛ., БЪД.ВР., 3Л., ЕД.Ч., Ж.Р.}}}
| {{{ПР.НАКЛ., БЪД.ВР., 3Л., ЕД.Ч., СР.Р.}}}
| {{{ПР.НАКЛ., БЪД.ВР., 3Л., МН.Ч.}}}
|}
{{break}}

==== Бъдеще предварително време ====
{| class="forms-table detached" rules="all"
! rowspan="2" |
! colspan="3" | единствено число
! rowspan="2" | множествено число
|-
! мъжки род || женски род || среден род
|-
! 1 лице
| {{{ПР.НАКЛ., БЪД.ПРЕД.ВР., 1Л., ЕД.Ч., М.Р.}}}
| {{{ПР.НАКЛ., БЪД.ПРЕД.ВР., 1Л., ЕД.Ч., Ж.Р.}}}
| {{{ПР.НАКЛ., БЪД.ПРЕД.ВР., 1Л., ЕД.Ч., СР.Р.}}}
| {{{ПР.НАКЛ., БЪД.ПРЕД.ВР., 1Л., МН.Ч.}}}
|-
! 2 лице
| {{{ПР.НАКЛ., БЪД.ПРЕД.ВР., 2Л., ЕД.Ч., М.Р.}}}
| {{{ПР.НАКЛ., БЪД.ПРЕД.ВР., 2Л., ЕД.Ч., Ж.Р.}}}
| {{{ПР.НАКЛ., БЪД.ПРЕД.ВР., 2Л., ЕД.Ч., СР.Р.}}}
| {{{ПР.НАКЛ., БЪД.ПРЕД.ВР., 2Л., МН.Ч.}}}
|-
! 3 лице
| {{{ПР.НАКЛ., БЪД.ПРЕД.ВР., 3Л., ЕД.Ч., М.Р.}}}
| {{{ПР.НАКЛ., БЪД.ПРЕД.ВР., 3Л., ЕД.Ч., Ж.Р.}}}
| {{{ПР.НАКЛ., БЪД.ПРЕД.ВР., 3Л., ЕД.Ч., СР.Р.}}}
| {{{ПР.НАКЛ., БЪД.ПРЕД.ВР., 3Л., МН.Ч.}}}
|}
{{break}}

==== Бъдеще време в миналото ====
Формите за ''бъдеще време в миналото в преизказно наклонение'' са същите като тези за ''[[#Бъдеще време 2|бъдеще време в преизказно наклонение]]''.

==== Бъдеще предварително време в миналото ====
Формите за ''бъдеще предварително време в миналото в преизказно наклонение'' са същите като тези за ''[[#Бъдеще предварително време 2|бъдеще предварително време в преизказно наклонение]]''.

=== Условно наклонение ===
{| class="forms-table detached" rules="all"
! rowspan="2" |
! colspan="3" | единствено число
! rowspan="2" | множествено число
|-
! мъжки род || женски род || среден род
|-
! 1 лице
| {{{УСЛОВНО НАКЛОНЕНИЕ, 1Л., ЕД.Ч., М.Р.}}}
| {{{УСЛОВНО НАКЛОНЕНИЕ, 1Л., ЕД.Ч., Ж.Р.}}}
| {{{УСЛОВНО НАКЛОНЕНИЕ, 1Л., ЕД.Ч., СР.Р.}}}
| {{{УСЛОВНО НАКЛОНЕНИЕ, 1Л., МН.Ч.}}}
|-
! 2 лице
| {{{УСЛОВНО НАКЛОНЕНИЕ, 2Л., ЕД.Ч., М.Р.}}}
| {{{УСЛОВНО НАКЛОНЕНИЕ, 2Л., ЕД.Ч., Ж.Р.}}}
| {{{УСЛОВНО НАКЛОНЕНИЕ, 2Л., ЕД.Ч., СР.Р.}}}
| {{{УСЛОВНО НАКЛОНЕНИЕ, 2Л., МН.Ч.}}}
|-
! 3 лице
| {{{УСЛОВНО НАКЛОНЕНИЕ, 3Л., ЕД.Ч., М.Р.}}}
| {{{УСЛОВНО НАКЛОНЕНИЕ, 3Л., ЕД.Ч., Ж.Р.}}}
| {{{УСЛОВНО НАКЛОНЕНИЕ, 3Л., ЕД.Ч., СР.Р.}}}
| {{{УСЛОВНО НАКЛОНЕНИЕ, 3Л., МН.Ч.}}}
|}
{{break}}

=== Повелително наклонение ===
{| class="forms-table detached" rules="all"
! единствено число || множествено число
|-
| {{{ПОВЕЛИТЕЛНО НАКЛОНЕНИЕ, ЕД.Ч.}}}
| {{{ПОВЕЛИТЕЛНО НАКЛОНЕНИЕ, МН.Ч.}}}
|}
{{break}}

== Причастия (отглаголни прилагателни) ==

=== Минало страдателно причастие ===
{| class="forms-table detached" rules="all"
! rowspan="7" | единствено число
! rowspan="3" | мъжки род
!
| {{{МИН.СТРАД.ПРИЧ. М.Р.}}}
|-
! непълен член
| {{{МИН.СТРАД.ПРИЧ. М.Р. НЕПЪЛЕН ЧЛЕН}}}
|-
! пълен член
| {{{МИН.СТРАД.ПРИЧ. М.Р. ПЪЛЕН ЧЛЕН}}}
|-
! rowspan="2" | женски род
! 
| {{{МИН.СТРАД.ПРИЧ. Ж.Р.}}}
|-
! членувано
| {{{МИН.СТРАД.ПРИЧ. Ж.Р. ЧЛЕН}}}
|-
! rowspan="2" | среден род
!
| {{{МИН.СТРАД.ПРИЧ. СР.Р.}}}
|-
! членувано
| {{{МИН.СТРАД.ПРИЧ. СР.Р. ЧЛЕН}}}
|-
! rowspan="2" colspan="2" | множествено число
!
| {{{МИН.СТРАД.ПРИЧ. МН.Ч.}}}
|-
! членувано
| {{{МИН.СТРАД.ПРИЧ. МН.Ч. ЧЛЕН}}}
|}
{{break}}

=== Минало свършено деятелно причастие ===
{| class="forms-table detached" rules="all"
! rowspan="7" | единствено число
! rowspan="3" | мъжки род
!
| {{{МИН.ДЕЯТ.СВ.ПРИЧ. М.Р.}}}
|-
! непълен член
| {{{МИН.ДЕЯТ.СВ.ПРИЧ. М.Р. НЕПЪЛЕН ЧЛЕН}}}
|-
! пълен член
| {{{МИН.ДЕЯТ.СВ.ПРИЧ. М.Р. ПЪЛЕН ЧЛЕН}}}
|-
! rowspan="2" | женски род
! 
| {{{МИН.ДЕЯТ.СВ.ПРИЧ. Ж.Р.}}}
|-
! членувано
| {{{МИН.ДЕЯТ.СВ.ПРИЧ. Ж.Р. ЧЛЕН}}}
|-
! rowspan="2" | среден род
!
| {{{МИН.ДЕЯТ.СВ.ПРИЧ. СР.Р.}}}
|-
! членувано
| {{{МИН.ДЕЯТ.СВ.ПРИЧ. СР.Р. ЧЛЕН}}}
|-
! rowspan="2" colspan="2" | множествено число
!
| {{{МИН.ДЕЯТ.СВ.ПРИЧ. МН.Ч.}}}
|-
! членувано
| {{{МИН.ДЕЯТ.СВ.ПРИЧ. МН.Ч. ЧЛЕН}}}
|}
{{break}}

=== Минало несвършено деятелно причастие ===
{| class="forms-table detached" rules="all"
! rowspan="7" | единствено число
! rowspan="3" | мъжки род
!
| {{{МИН.ДЕЯТ.НЕСВ.ПРИЧ. М.Р.}}}
|-
! непълен член
| {{{МИН.ДЕЯТ.НЕСВ.ПРИЧ. М.Р. НЕПЪЛЕН ЧЛЕН}}}
|-
! пълен член
| {{{МИН.ДЕЯТ.НЕСВ.ПРИЧ. М.Р. ПЪЛЕН ЧЛЕН}}}
|-
! rowspan="2" | женски род
! 
| {{{МИН.ДЕЯТ.НЕСВ.ПРИЧ. Ж.Р.}}}
|-
! членувано
| {{{МИН.ДЕЯТ.НЕСВ.ПРИЧ. Ж.Р. ЧЛЕН}}}
|-
! rowspan="2" | среден род
!
| {{{МИН.ДЕЯТ.НЕСВ.ПРИЧ. СР.Р.}}}
|-
! членувано
| {{{МИН.ДЕЯТ.НЕСВ.ПРИЧ. СР.Р. ЧЛЕН}}}
|-
! rowspan="2" colspan="2" | множествено число
!
| {{{МИН.ДЕЯТ.НЕСВ.ПРИЧ. МН.Ч.}}}
|-
! членувано
| {{{МИН.ДЕЯТ.НЕСВ.ПРИЧ. МН.Ч. ЧЛЕН}}}
|}
{{break}}

=== Сегашно деятелно причастие ===
{| class="forms-table detached" rules="all"
! rowspan="7" | единствено число
! rowspan="3" | мъжки род
!
| {{{СЕГ.ДЕЯТ.ПРИЧ. М.Р.}}}
|-
! непълен член
| {{{СЕГ.ДЕЯТ.ПРИЧ. М.Р. НЕПЪЛЕН ЧЛЕН}}}
|-
! пълен член
| {{{СЕГ.ДЕЯТ.ПРИЧ. М.Р. ПЪЛЕН ЧЛЕН}}}
|-
! rowspan="2" | женски род
! 
| {{{СЕГ.ДЕЯТ.ПРИЧ. Ж.Р.}}}
|-
! членувано
| {{{СЕГ.ДЕЯТ.ПРИЧ. Ж.Р. ЧЛЕН}}}
|-
! rowspan="2" | среден род
!
| {{{СЕГ.ДЕЯТ.ПРИЧ. СР.Р.}}}
|-
! членувано
| {{{СЕГ.ДЕЯТ.ПРИЧ. СР.Р. ЧЛЕН}}}
|-
! rowspan="2" colspan="2" | множествено число
!
| {{{СЕГ.ДЕЯТ.ПРИЧ. МН.Ч.}}}
|-
! членувано
| {{{СЕГ.ДЕЯТ.ПРИЧ. МН.Ч. ЧЛЕН}}}
|}
{{break}}

== Деепричастие (отглаголно наречие) ==
{{{ДЕЕПРИЧАСТИЕ}}}
&lt;div class="hidden-links"&gt;{{{СКРИТИ ПРЕПРАТКИ}}}&lt;/div&gt;</text>
      <sha1>5ezxwzzh70nbxfo8nsuruqy5bqws1ej</sha1>
    </revision>
  </page>
</mediawiki>
